
!! # Skolt Saami noun morphology 

!! This file documents the Skolt Saami noun morphology, lexicon by lexicon.

!! ## Unclassified words

LEXICON N_ !!= * @CODE@ FOR (STILL) UNCLASSIFIED INCOMING NOUNS.
+Sg+Nom: #; ! TODO: all cases

!testing with make  HFST_LEXC_FLAGS=--Werror
!NMN_PIGS;

LEXICON N_SG-NOM-ORPHAN
! For special +Sg+Nom when orphan from paradigm
+Sg+Nom: K ;

!! IRREGULAR NOUN nijdd
LEXICON N_NIJDD !!= * @CODE@ nijdd:ni
!!! inflection_type="1"
: NMN_NIJDD ;

LEXICON	NMN_NIJDD	!!= * @CODE@ nijdd:ni
!! * Yaml: **N-nijdd**
:jdd SG-NOM ;			!!= * @CODE@ nijdd
:jdd%>â ESS/PAR ; 	  		!!= * @CODE@ nijddân, nijddâd
!! strong_geminate, short_vowel, palatalization
:%{ʹØ%}jdd%^PAL%>e SG-ILL ;		!!= * @CODE@ niʹjdde
!! strong_geminate, long_vowel
:õđ SG-ABE/ACC/GEN-PL-NOM ;	!!= * @CODE@ niõđ
:õđ%>â SG-LOC ;		!!= * @CODE@ niõđâst
:õđ SG-COM_IN/PL-OBL ;	!!= * @CODE@ niõđ, niõđid, niõđid, niõđin, niõđivuiʹm, niõđitaa

+Der+Der/Dimin+N:õđ N_MUORYZH-WITHOUT-PAL ;  !!= * @CODE@ niõđ-
+Der+Der/Dimin+N:õ%{ʹØ%}đ%^PAL N_MUORYZH-WITH-PAL ;  !!= * @CODE@ niõʹđ-

:jdd HatY-STEM-PX-RETAIN ;
:õđ HatY-STEM-PX-WEAKEN ;
:õđ HatY-STEM-PX-WEAKEN_LARGO ;
:õđ SG-LOC-PX ;
:õđ HatY-STEM-PX-STRENGTHEN ;

+Err/GenreLeudd:õđâ SG-ABE/ACC/GEN-PL-NOM ;     !!= * @CODE@ niõđ Leudd 2018-09-20
+Err/GenreLeudd:õđâ SG-COM_N ; !!= * @CODE@ Leudd 2018-09-20


! Test data:
!!€gt-norm: nijdd #
!!€ nijdd:  	 nijdd+N+Sg+Nom
!!€ niõđ: 	 nijdd+N+Sg+Gen
!!€ niõđ: 	 nijdd+N+Sg+Acc
!!€ niʹjdde: 	 nijdd+N+Sg+Ill
!!€ niõđâst: 	 nijdd+N+Sg+Loc
!!€ niõđstad: 	 nijdd+N+Sg+Loc+PxSg1
!!€ niõđin: 	 nijdd+N+Sg+Com
!!€ nijddân: 	 nijdd+N+Ess
!!€ nijddâd: 	 nijdd+N+Par
!!€ niõđtaa: 	 nijdd+N+Sg+Abe
!!€ niõđ:	 nijdd+N+Pl+Nom
!!€ niõđi: 	 nijdd+N+Pl+Gen
!!€ niõđid: 	 nijdd+N+Pl+Acc
!!€ niõđid: 	 nijdd+N+Pl+Ill
!!€ niõđin: 	 nijdd+N+Pl+Loc
!!€ niõđivuiʹm:  nijdd+N+Pl+Com
!!€ niõđitaa: 	 nijdd+N+Pl+Abe
!!€ niõđâž:      nijdd+N+Der+Der/Dimin+N+Sg+Nom
!!€ niõʹđe:      nijdd+N+Der+Der/Dimin+N+Sg+Gen



!! CLASS 1 HIGH VOWEL, NO PALATALIZATION NOMINALS
LEXICON N_1Y_VCC !!= * @CODE@ papp:pa%^1VOW%{ʹØ%}pp
 NMN_1Y_VCC ;
LEXICON N_PAPP !!= * @CODE@ papp:papp
!!! inflection_type="1"
!! similar_to: N_PESS
!! N_1Y_VCC
!:  NMN_PAPP ;
 NMN_1Y_VCC ;
LEXICON NMN_PAPP
 NMN_1Y_VCC ;
LEXICON NMN_1Y_VCC
!! pa%{a0%}%{ʹ0%}%{p0%}p
!! V%{V0%}%{ʹ0%}%{C0%}C
!! Sg_Nom:
!! high-vowel=yes
!! monophthong=yes
!! long-vowel=yes
!! palatalization=no
!! consonantism=quant-gem
!! long-consonant=yes

!!! pos="nominal"
!!! syll_count-in-Sg_Nom="1"
!!! stem-ends-in="consonant"
!!! stem_vowel-in-Sg_Loc="â"
!!! stem_with_gradation="yes" 
!! 1.1.1.1.1.1. Sg_Nom="short_vowel|geminate" Sg_Gen="long_vowel|geminate" 

! foot: 2syll
! diphthong: no
! vowel_shift: no
! consonant: geminate
! gradation: yes2
! weak_grade: no
! strong_grade:	geminate
! stem_vowel-in-Sg_Loc: âst
! Sg.Ill: palatalization-AND-e
!! ## 1. WORDS WITH SINGLE-SYLLABLE NOMINATIVE SINGULARS (2009: 167)
!! ## 1.1 Sg.Loc in -âst (no vowel shift, all raised)
!!  â-stems (Sg.Loc, Ess, Par).
!! ## 1.1.1 Sg.Ill vowel	-e
!! ## 1.1.1.1 Has Palatalization
!! ## 1.1.1.1[1] (Palatalization pattern)
!!  Palatalized: Sg.Ill
!!  Not Palatalized: ELSE
!!    Sg.Ill in palatalization and -e
!! ## 1.1.1.1[1].1 Lacks Specifically Pedagogical Gradation
!! ## 1.1.1.1[1].1.1 Has Orthographic Gradation
!! ## 1.1.1.1[1].1.1[] (Monophthong + Consonant Geminate alternation)
!!  Extra strong grade: Sg.Nom, Ess, Par
!!  Extra strong grade: Sg.Ill
!!  Strong grade: Pl.Nom, Sg.Loc, Sg.Com
!! ## FORMS
!! * Yaml: **N-papp**
!! strong_geminate, short_vowel
: SG-NOM ;			!!= * @CODE@ papp
:%>â ESS/PAR ; 	  		!!= * @CODE@ pappân, pappâd
: A_DER/SAZH_Y ;

!! strong_geminate, short_vowel, palatalization
:%^PAL%>e SG-ILL ;		!!= * @CODE@ paʹppe
:%^PAL N2A_LUOQSSI ;		!!= * @CODE@ N»A: paʹppi

!! strong_geminate, long_vowel
:%^V2VV SG-ABE/ACC/GEN-PL-NOM ;	!!= * @CODE@ paapp
:%^V2VV%>â SG-LOC ;		!!= * @CODE@ paappâst
:%^V2VV SG-COM_IN/PL-OBL ;	!!= * @CODE@ paappi, paappid, paappid, paappin, paappivuiʹm, paappitaa
:%^V2VV A_DER/LAZH ;

+Der+Der/Dimin+N:%^V2VV N_KUUZZYZH-WITHOUT-PAL ;  !!= * @CODE@ paapp-
+Der+Der/Dimin+N:%^V2VV%^PAL N_KUUZZYZH-WITH-PAL ;  !!= * @CODE@ paaʹpp-
+Der+Der/Dimin+N:%^PAL%^CC2CAllegro N_KUUZZYZH-WITH-PAL-ALLEGRO ;
!! papp+N+Der+Der/Dimin+N+Sg+Loc+PxSg3
!! paʹpstes

HatY-STEM-PX-RETAIN ;
:%^V2VV HatY-STEM-PX-WEAKEN ; !! e.g. 
:%^V2VV HatY-STEM-PX-WEAKEN_LARGO ; !! e.g. +Use/NG+Sg+Loc+PxSg3
:%^CC2CAllegro SG-LOC-PX_ALLEGRO ; !! e.g. +Sg+Loc+PxSg3 pp:p papstes
 HatY-STEM-PX-STRENGTHEN ;

LEXICON N_PAPP-PL
+Cmp/SgNom: R ;          !!= * @CODE@ papp
:%^V2VV PL-NOM ; !!= * @CODE@ paapp
:%^V2VV PL-OBL ;      !!= * @CODE@ paappi, paappid, paappid, paappin, paappivuiʹm, paappitaa
:%>â ESS/PAR ;                  !!= * @CODE@ pappân, pappâd
: HatY-STEM-PX-RETAIN-PL ;
:%^V2VV HatY-STEM-PX-WEAKEN-PL ;
: HatY-STEM-PX-STRENGTHEN-ESS ;

! Test data:
!!€gt-norm: papp # 
!!€ papp:   	 papp+N+Sg+Nom
!!€ paapp: 	 papp+N+Sg+Gen
!!€ paapp: 	 papp+N+Sg+Acc
!!€ paʹppe: 	 papp+N+Sg+Ill
!!€ paappâst: 	 papp+N+Sg+Loc
!!€ papstan: 	 papp+N+Sg+Loc+PxSg1
!!€ paappstan: 	 papp+N+Sg+Loc+PxSg1
!!€ paappin: 	 papp+N+Sg+Com
!!€ pappân: 	 papp+N+Ess
!!€ pappâd: 	 papp+N+Par
!!€ paapptaa: 	 papp+N+Sg+Abe
!!€ paapp: 	 papp+N+Pl+Nom
!!€ paappi: 	 papp+N+Pl+Gen
!!€ paappid: 	 papp+N+Pl+Acc
!!€ paappid: 	 papp+N+Pl+Ill
!!€ paappin: 	 papp+N+Pl+Loc
!!€ paappivuiʹm: papp+N+Pl+Com
!!€ paappitaa: 	 papp+N+Pl+Abe
!!€ paappâž: 	 papp+N+Der+Der/Dimin+N+Sg+Nom
!!€ paaʹppe: 	 papp+N+Der+Der/Dimin+N+Sg+Gen

LEXICON N_1Y_VKK
 NMN_1Y_VKK ;
LEXICON NMN_1Y_VKK
!! * Yaml: **N-pakk**
!! strong_geminate, short_vowel
: SG-NOM ;			!!= * @CODE@ papp
:%>â ESS/PAR ; 	  		!!= * @CODE@ pappân, pappâd
: A_DER/SAZH_Y ;

!! strong_geminate, short_vowel, palatalization
:%^PAL%^PALK%>e SG-ILL ;		!!= * @CODE@ paʹppe
:%^PAL%^PALK N2A_LUOQSSI ;		!!= * @CODE@ N»A: paʹppi

!! strong_geminate, long_vowel
:%^V2VV SG-ABE/ACC/GEN-PL-NOM ;	!!= * @CODE@ paapp
:%^V2VV%>â SG-LOC ;		!!= * @CODE@ paappâst
:%^V2VV SG-COM_IN/PL-OBL ;	!!= * @CODE@ paappi, paappid, paappid, paappin, paappivuiʹm, paappitaa
:%^V2VV A_DER/LAZH ;

+Der+Der/Dimin+N:%^V2VV N_KUUZZYZH-WITHOUT-PAL ;  !!= * @CODE@ paapp-
+Der+Der/Dimin+N:%^V2VV%^PAL%^PALK N_KUUZZYZH-WITH-PAL ;  !!= * @CODE@ paaʹpp-
+Der+Der/Dimin+N:%^PAL%^CC2CAllegro%^PALK N_KUUZZYZH-WITH-PAL-ALLEGRO ;
!! papp+N+Der+Der/Dimin+N+Sg+Loc+PxSg3
!! paʹpstes

HatY-STEM-PX-RETAIN ;
:%^V2VV HatY-STEM-PX-WEAKEN ; !! e.g. 
:%^V2VV HatY-STEM-PX-WEAKEN_LARGO ; !! e.g. +Use/NG+Sg+Loc+PxSg3
:%^CC2CAllegro SG-LOC-PX_ALLEGRO ; !! e.g. +Sg+Loc+PxSg3 pp:p papstes
 HatY-STEM-PX-STRENGTHEN ;

LEXICON N_1Y_VYKK !!= * @CODE@ algg:a%^1VOW%{ʹØ%}lgg
 NMN_1Y_VYKK ;
LEXICON NMN_1Y_VYKK
!! * Yaml: **N-algg**
!! 
: SG-NOM ;	    				!!= * @CODE@ põrtt
: A_DER/SAZH_Y ;

:%^V2VV%^YXX2YX SG-ABE/ACC/GEN ;		!!= * @CODE@ põõrt
:%^V2VV%^YXX2YX PL-NOM ;		!!= * @CODE@ põõrt
:%^V2VV%^YXX2YX A_DER/LAZH ;
:%^PAL%^PALK%>e SG-ILL ;		      		!!= * @CODE@ põʹrtte
:%^PAL%^PALK N2A_LUOQSSI ;		      	!!= * @CODE@ põʹrtti
:%^V2VV%^YXX2YX%>â SG-LOC ;			!!= * @CODE@ põõrtâst
:%^V2VV%^YXX2YX SG-COM_IN ;			!!= * @CODE@ põõrtin
:%>â ESS/PAR ; 		  			!!= * @CODE@ põrttân
:%^V2VV%^YXX2YX PL-OBL ;			!!= * @CODE@ põõrti

+Der+Der/Dimin+N:%^V2VV%^YXX2YX N_KUUZZYZH-WITHOUT-PAL ;  !!= * @CODE@ põõrt-
+Der+Der/Dimin+N:%^V2VV%^PAL%^YXX2YX%^PALK N_KUUZZYZH-WITH-PAL ;  !!= * @CODE@ põõʹrt-
+Der+Der/Dimin+N:%^PAL%^YXX2YX%^PALK N_KUUZZYZH-WITH-PAL-ALLEGRO ;

HatY-STEM-PX-RETAIN ;
:%^V2VV%^YXX2YX HatY-STEM-PX-WEAKEN ;
:%^V2VV%^YXX2YX HatY-STEM-PX-WEAKEN_LARGO ;
:%^YXX2YX SG-LOC-PX_ALLEGRO ;
: HatY-STEM-PX-STRENGTHEN ;


LEXICON N_1Y_VYXX !!= * @CODE@ põrtt:põ%^1VOW%{ʹØ%}rtt
 NMN_1Y_VYXX ;
LEXICON N_ALGG !!= * @CODE@ põrtt:põ%^1VOW%{ʹØ%}rtt
!!! inflection_type="1"
!! N_1Y_VYXX
!: NMN_ALGG ;
 NMN_1Y_VYXX ;
LEXICON NMN_ALGG
 NMN_1Y_VYXX ;
LEXICON NMN_1Y_VYXX
!! Sg_Nom: vow_mono:vow_short:vow_high:pal_no:cns_xyy
!! similar_to: N_TAALKYS, N_KOONTYR
!!! pos="nominal"
!!! syll_count-in-Sg_Nom="1"
!!! stem-ends-in="consonant"
!!! stem_vowel-in-Sg_Loc="â"
!!! stem_with_gradation="yes" 
!! 1.1.1.1.1.1. Sg_Nom="short_vowel|long_cluster" Sg_Gen="long_vowel|short_cluster" 

! foot: 2syll
! diphthong: no
! vowel_shift: no
! consonant: cluster
! gradation: yes2
! weak_grade: short
! strong_grade: long
! stem_vowel-in-Sg_Loc: âst
! Sg.Ill: palatalization-AND-e
!! ## 1. WORDS WITH SINGLE-SYLLABLE NOMINATIVE SINGULARS (2009: 167)
!! ## 1.1 Sg.Loc in -âst (no vowel shift, all raised)
!!  â-stems (Sg.Loc, Ess, Par).
!! ## 1.1.1 Sg.Ill vowel	-e
!! ## 1.1.1.1 Has Palatalization
!! ## 1.1.1.1[1] (Palatalization pattern)
!!  Palatalized: Sg.Ill
!!  Not Palatalized: ELSE
!!    Sg.Ill in palatalization and -e
!! ## 1.1.1.1[1].1 Lacks Specifically Pedagogical Gradation
!! ## 1.1.1.1[1].1.1 Has Orthographic Gradation
!! ## 1.1.1.1[1].1.1[] (Monophthong + Consonant Cluster alternation)
!!  Strong grade: Sg.Nom, Ess, Par
!!  Strong grade: Sg.Ill
!!  Weak grade: Pl.Nom, Sg.Loc, Sg.Com
!! ## FORMS
!! * Yaml: **N-algg**
!! 
: SG-NOM ;	    				!!= * @CODE@ põrtt
: A_DER/SAZH_Y ;

:%^V2VV%^YXX2YX SG-ABE/ACC/GEN ;		!!= * @CODE@ põõrt
:%^V2VV%^YXX2YX PL-NOM ;		!!= * @CODE@ põõrt
:%^V2VV%^YXX2YX A_DER/LAZH ;
:%^PAL%>e SG-ILL ;		      		!!= * @CODE@ põʹrtte
:%^PAL N2A_LUOQSSI ;		      	!!= * @CODE@ põʹrtti
:%^V2VV%^YXX2YX%>â SG-LOC ;			!!= * @CODE@ põõrtâst
:%^V2VV%^YXX2YX SG-COM_IN ;			!!= * @CODE@ põõrtin
:%>â ESS/PAR ; 		  			!!= * @CODE@ põrttân
:%^V2VV%^YXX2YX PL-OBL ;			!!= * @CODE@ põõrti

+Der+Der/Dimin+N:%^V2VV%^YXX2YX N_KUUZZYZH-WITHOUT-PAL ;  !!= * @CODE@ põõrt-
+Der+Der/Dimin+N:%^V2VV%^PAL%^YXX2YX N_KUUZZYZH-WITH-PAL ;  !!= * @CODE@ põõʹrt-
+Der+Der/Dimin+N:%^PAL%^YXX2YX N_KUUZZYZH-WITH-PAL-ALLEGRO ;

HatY-STEM-PX-RETAIN ;
:%^V2VV%^YXX2YX HatY-STEM-PX-WEAKEN ;
:%^V2VV%^YXX2YX HatY-STEM-PX-WEAKEN_LARGO ;
:%^YXX2YX SG-LOC-PX_ALLEGRO ;
: HatY-STEM-PX-STRENGTHEN ;

LEXICON N_1Y_VYKK-PL !!= * @CODE@ aalǥ:algg
+Cmp/SgNom: R ;                           !!= * @CODE@ põrtt
:%^V2VV%^YXX2YX PL-NOM ;                !!= * @CODE@ põõrt
:%>â ESS/PAR ;                                  !!= * @CODE@ põrttân
:%^V2VV%^YXX2YX PL-OBL ;                        !!= * @CODE@ põõrti

LEXICON N_1Y_VYXX-PL !!= * @CODE@ põõrt:põrtt
+Cmp/SgNom: R ;                           !!= * @CODE@ põrtt
:%^V2VV%^YXX2YX PL-NOM ;                !!= * @CODE@ põõrt
:%>â ESS/PAR ;                                  !!= * @CODE@ põrttân
:%^V2VV%^YXX2YX PL-OBL ;                        !!= * @CODE@ põõrti

! Test data:
!!€gt-norm: algg # 
!!€ algg:    	 algg+N+Sg+Nom
!!€ aalǥ:	 algg+N+Sg+Gen
!!€ aalǥ: 	 algg+N+Sg+Acc
!!€ aʹlǧǧe: 	 algg+N+Sg+Ill
!!€ aalǥâst: 	 algg+N+Sg+Loc
!!€ alǥstan: 	 algg+N+Sg+Loc+PxSg1
!!€ aalǥstan: 	 algg+N+Sg+Loc+PxSg1
!!€ aalǥin: 	 algg+N+Sg+Com
!!€ alggân: 	 algg+N+Ess
!!€ alggâd: 	 algg+N+Par
!!€ alǥtaa: 	 algg+N+Sg+Abe
!!€ aalǥ: 	 algg+N+Pl+Nom
!!€ aalǥi: 	 algg+N+Pl+Gen
!!€ aalǥid: 	 algg+N+Pl+Acc
!!€ aalǥid: 	 algg+N+Pl+Ill
!!€ aalǥin: 	 algg+N+Pl+Loc
!!€ aalǥivuiʹm:  algg+N+Pl+Com
!!€ aalǥitaa: 	 algg+N+Pl+Abe
!!€ aalǥâž: 	 algg+N+Der+Der/Dimin+N+Sg+Nom
!!€ aaʹlje: 	 algg+N+Der+Der/Dimin+N+Sg+Gen

!!!
LEXICON N_1Y_VUKK !!= * @CODE@ joukk:jo%^1VOWu%{ʹØ%}kk
 NMN_1Y_VUKK ;
LEXICON NMN_1Y_VUKK
!! * Yaml: **N-autt**
!! 
: SG-NOM ;	    				!!= * @CODE@ autt
: A_DER/SAZH_Y ;
:%^V2VV%^YXX2YX SG-ABE/ACC/GEN ;		!!= * @CODE@ aaut
:%^V2VV%^YXX2YX A_DER/LAZH ;
:%^PAL%^PALK%>e SG-ILL ;		      		!!= * @CODE@ auʹtte
:%^PAL%^PALK N2A_LUOQSSI ;			!!= * @CODE@ auʹtte
:%^V2VV%^YXX2YX%>â SG-LOC ;			!!= * @CODE@ aautâst
:%^V2VV%^YXX2YX SG-COM_IN ;			!!= * @CODE@ aautin
:%>â ESS/PAR ; 		  			!!= * @CODE@ auttân
:%^V2VV%^YXX2YX PL-NOM ;		!!= * @CODE@ aaut
:%^V2VV%^YXX2YX PL-OBL ;			!!= * @CODE@ aauti

+Der+Der/Dimin+N:%^V2VV%^YXX2YX N_KUUZZYZH-WITHOUT-PAL ;  !!= * @CODE@ aaut-
+Der+Der/Dimin+N:%^V2VV%^PAL%^YXX2YX%^PALK N_KUUZZYZH-WITH-PAL ;  !!= * @CODE@ aauʹt-
+Der+Der/Dimin+N:%^PAL%^YXX2YX%^PALK N_KUUZZYZH-WITH-PAL-ALLEGRO ;

HatY-STEM-PX-RETAIN ;
:%^V2VV%^YXX2YX HatY-STEM-PX-WEAKEN ;
:%^V2VV%^YXX2YX HatY-STEM-PX-WEAKEN_LARGO ;
:%^YXX2YX SG-LOC-PX_ALLEGRO ;
 HatY-STEM-PX-STRENGTHEN ;

LEXICON N_1Y_VUCC !!= * @CODE@ autt:a%^1VOWu%{ʹØ%}tt
 NMN_1Y_VUCC ;
LEXICON N_AUTT !!= * @CODE@ autt:a%^1VOWu%{ʹØ%}tt
!!! inflection_type="1"
!! N_1Y_VUCC
!: NMN_AUTT ;
 NMN_1Y_VUCC ;
LEXICON NMN_AUTT
 NMN_1Y_VUCC ;
LEXICON NMN_1Y_VUCC
!! Sg_Nom: vow_mono:vow_short:vow_high:pal_no:cns_vyy
!!! pos="nominal"
!!! syll_count-in-Sg_Nom="1"
!!! stem-ends-in="consonant"
!!! stem_vowel-in-Sg_Loc="â"
!!! stem_with_gradation="yes"
!! 1.1.1.1.1.1. Sg_Nom="short_vowel|long_V-cluster" Sg_Gen="long_vowel|short_V-cluster"

! foot: 2syll
! diphthong: no
! vowel_shift: no
! consonant: clusterUI
! gradation: yes2
! weak_grade: short
! strong_grade:	long
! stem_vowel-in-Sg_Loc: âst
! Sg.Ill: palatalization-AND-e
!! ## 1. WORDS WITH SINGLE-SYLLABLE NOMINATIVE SINGULARS (2009: 167)
!! ## 1.1 Sg.Loc in -âst (no vowel shift, all raised)
!!  â-stems (Sg.Loc, Ess, Par).
!! ## 1.1.1 Sg.Ill vowel	-e
!! ## 1.1.1.1 Has Palatalization
!! ## 1.1.1.1[1] (Palatalization pattern)
!!  Palatalized: Sg.Ill
!!  Not Palatalized: ELSE
!!    Sg.Ill in palatalization and -e
!! ## 1.1.1.1[1].1 Lacks Specifically Pedagogical Gradation
!! ## 1.1.1.1[1].1.1 Has Orthographic Gradation
!! ## 1.1.1.1[1].1.1[] (Monophthong + Consonant Cluster alternation)
!!  Strong grade: Sg.Nom, Ess, Par
!!  Strong grade: Sg.Ill
!!  Weak grade: Pl.Nom, Sg.Loc, Sg.Com
!! ## FORMS
!! * Yaml: **N-autt**
!! 
: SG-NOM ;	    				!!= * @CODE@ autt
: A_DER/SAZH_Y ;
:%^V2VV%^YXX2YX SG-ABE/ACC/GEN ;		!!= * @CODE@ aaut
:%^V2VV%^YXX2YX A_DER/LAZH ;
:%^PAL%>e SG-ILL ;		      		!!= * @CODE@ auʹtte
:%^PAL N2A_LUOQSSI ;			!!= * @CODE@ auʹtte
:%^V2VV%^YXX2YX%>â SG-LOC ;			!!= * @CODE@ aautâst
:%^V2VV%^YXX2YX SG-COM_IN ;			!!= * @CODE@ aautin
:%>â ESS/PAR ; 		  			!!= * @CODE@ auttân
:%^V2VV%^YXX2YX PL-NOM ;		!!= * @CODE@ aaut
:%^V2VV%^YXX2YX PL-OBL ;			!!= * @CODE@ aauti

+Der+Der/Dimin+N:%^V2VV%^YXX2YX N_KUUZZYZH-WITHOUT-PAL ;  !!= * @CODE@ aaut-
+Der+Der/Dimin+N:%^V2VV%^PAL%^YXX2YX N_KUUZZYZH-WITH-PAL ;  !!= * @CODE@ aauʹt-
+Der+Der/Dimin+N:%^PAL%^YXX2YX N_KUUZZYZH-WITH-PAL-ALLEGRO ;

HatY-STEM-PX-RETAIN ;
:%^V2VV%^YXX2YX HatY-STEM-PX-WEAKEN ;
:%^V2VV%^YXX2YX HatY-STEM-PX-WEAKEN_LARGO ;
:%^YXX2YX SG-LOC-PX_ALLEGRO ;
 HatY-STEM-PX-STRENGTHEN ;

LEXICON N_AUTT-PL !!= * @CODE@ aaut:autt
+Cmp/SgNom: R ;                           !!= * @CODE@ autt
:%>â ESS/PAR ;                                  !!= * @CODE@ auttân
:%^V2VV%^YXX2YX PL-NOM ;                !!= * @CODE@ aaut
:%^V2VV%^YXX2YX PL-OBL ;                        !!= * @CODE@ aauti

! Test data:
!!€gt-norm: autt #
!!€ autt:   	 autt+N+Sg+Nom
!!€ aaut: 	 autt+N+Sg+Gen
!!€ aaut: 	 autt+N+Sg+Acc
!!€ auʹtte: 	 autt+N+Sg+Ill
!!€ aautâst: 	 autt+N+Sg+Loc
!!€ autstan: 	 autt+N+Sg+Loc+PxSg1
!!€ aautin: 	 autt+N+Sg+Com
!!€ auttân: 	 autt+N+Ess
!!€ auttâd: 	 autt+N+Par
!!€ auttaa: 	 autt+N+Sg+Abe
!!€ aaut: 	 autt+N+Pl+Nom
!!€ aauti: 	 autt+N+Pl+Gen
!!€ aautid: 	 autt+N+Pl+Acc
!!€ aautid: 	 autt+N+Pl+Ill
!!€ aautin: 	 autt+N+Pl+Loc
!!€ aautivuiʹm:  autt+N+Pl+Com
!!€ aautitaa: 	 autt+N+Pl+Abe
!!€ aautâž: 	 autt+N+Der+Der/Dimin+N+Sg+Nom
!!€ aauʹte: 	 autt+N+Der+Der/Dimin+N+Sg+Gen


!!!
LEXICON N_1Y_VHCC !!= * @CODE@ vahtt:va%^1VOW%{ʹØ%}h%{ʹØ%}tt
 NMN_1Y_VHCC ;
LEXICON N_VAHTT !!= * @CODE@ vahtt:va%^1VOW%{ʹØ%}h%{ʹØ%}tt
!!! inflection_type="1"
!! N_1Y_VHCC cf. SIJDD
!: NMN_VAHTT ;
 NMN_1Y_VHCC ;
LEXICON NMN_VAHTT
 NMN_1Y_VHCC ;
LEXICON NMN_1Y_VHCC
!! Sg_Nom: vow_mono:vow_short:vow_high:pal_no:cns_hyy
!!! pos="nominal"
!!! syll_count-in-Sg_Nom="1"
!!! stem-ends-in="consonant"
!!! stem_vowel-in-Sg_Loc="â"
!!! stem_with_gradation="yes" 
!! 1.1.1.1.1.1. Sg_Nom="short_vowel|h-cluster" Sg_Gen="long_vowel|short_u-cluster" 
! foot: 2syll
! diphthong: no
! vowel_shift: no
! consonant: clusterXYY-VY
! gradation: yes2
! weak_grade: short
! strong_grade: long
! stem_vowel-in-Sg_Loc: âst
! Sg.Ill: palatalization-AND-e
!! ## 1. WORDS WITH SINGLE-SYLLABLE NOMINATIVE SINGULARS (2009: 167)
!! ## 1.1 Sg.Loc in -âst (no vowel shift, all raised)
!!  â-stems (Sg.Loc, Ess, Par).
!! ## 1.1.1 Sg.Ill vowel	-e
!! ## 1.1.1.1 Has Palatalization
!! ## 1.1.1.1[1] (Palatalization pattern)
!!  Palatalized: Sg.Ill
!!  Not Palatalized: ELSE
!!    Sg.Ill in palatalization and -e
!! ## 1.1.1.1[1].1 Lacks Specifically Pedagogical Gradation
!! ## 1.1.1.1[1].1.1 Has Orthographic Gradation
!! ## 1.1.1.1[1].1.1[] (Monophthong + Consonant Cluster alternation)
!!  Strong grade: Sg.Nom, Ess, Par
!!  Strong grade: Sg.Ill
!!  Weak grade: Pl.Nom, Sg.Loc, Sg.Com
!! ## FORMS
!! * Yaml: **N-vahtt**
!! 
: SG-NOM ;	    			!!= * @CODE@ vahtt
: A_DER/SAZH_Y ;
:%^V2VV%^YXX2VX SG-ABE/ACC/GEN-PL-NOM ; !!= * @CODE@ vaaut
:%^V2VV%^YXX2VX A_DER/LAZH ;
:%^PAL%>e SG-ILL ;		      	!!= * @CODE@ vaʹhtte
:%^PAL N2A_LUOQSSI ;		!!= * @CODE@ vaʹhtti
:%^V2VV%^YXX2VX%>â SG-LOC ;		!!= * @CODE@ vaautâst
:%^V2VV%^YXX2VX SG-COM_IN ;		!!= * @CODE@ vaautin
:%>â ESS/PAR ; 		  		!!= * @CODE@ vahttân
:%^V2VV%^YXX2VX PL-OBL ;		!!= * @CODE@ vaauti

+Der+Der/Dimin+N:%^V2VV%^YXX2VX N_KUUZZYZH-WITHOUT-PAL ;  !!= * @CODE@ vaaut-
+Der+Der/Dimin+N:%^V2VV%^PAL%^YXX2VX N_KUUZZYZH-WITH-PAL ;  !!= * @CODE@ vaauʹt-
+Der+Der/Dimin+N:%^PAL%^YXX2VX N_KUUZZYZH-WITH-PAL-ALLEGRO ;

HatY-STEM-PX-RETAIN ;
:%^V2VV%^YXX2VX HatY-STEM-PX-WEAKEN ;
:%^V2VV%^YXX2VX HatY-STEM-PX-WEAKEN_LARGO ;
:%^YXX2VX SG-LOC-PX_ALLEGRO ;
 HatY-STEM-PX-STRENGTHEN ;

! Test data:
!!€gt-norm: vahtt #
!!€ vahtt:   	 vahtt+N+Sg+Nom
!!€ vaaut: 	 vahtt+N+Sg+Gen
!!€ vaaut: 	 vahtt+N+Sg+Acc
!!€ vaʹhtte: 	 vahtt+N+Sg+Ill
!!€ vaautâst: 	 vahtt+N+Sg+Loc
!!€ vautstan: 	 vahtt+N+Sg+Loc+PxSg1
!!€ vaautin: 	 vahtt+N+Sg+Com
!!€ vahttân: 	 vahtt+N+Ess
!!€ vahttâd: 	 vahtt+N+Par
!!€ vaautʼtaa: 	 vahtt+N+Sg+Abe
!!€ vaaut: 	 vahtt+N+Pl+Nom
!!€ vaauti: 	 vahtt+N+Pl+Gen
!!€ vaautid: 	 vahtt+N+Pl+Acc
!!€ vaautid: 	 vahtt+N+Pl+Ill
!!€ vaautin: 	 vahtt+N+Pl+Loc
!!€ vaautivuiʹm:  vahtt+N+Pl+Com
!!€ vaautitaa: 	 vahtt+N+Pl+Abe
!!€ vaautâž: 	 vahtt+N+Der+Der/Dimin+N+Sg+Nom
!!€ vaauʹte: 	 vahtt+N+Der+Der/Dimin+N+Sg+Gen
!!!


!!!
LEXICON N_1Y_VKK_VVGG !!= * @CODE@ jokk:jo%^1VOW%{ʹØ%}kk
 NMN_1Y_VKK_VVGG ;
LEXICON NMN_1Y_VKK_VVGG
!! * Yaml: **N-jokk river/joki**
!! 
: SG-NOM ;	    		!!= * @CODE@ jokk
:%>â ESS/PAR ;     		 	!!= * @CODE@ jokkân
: A_DER/SAZH_Y ;
:%^PAL%^PALK%>e SG-ILL ;    		!!= * @CODE@ joʹǩǩe
:%^PAL%^PALK N2A_LUOQSSI ;    		!!= * @CODE@ joʹǩǩi
:%^V2VV%^KK2GG SG-ABE/ACC/GEN-PL-NOM ;		!!= * @CODE@ jooǥǥ
:%^V2VV%^KK2GG A_DER/LAZH ;
:%^V2VV%^KK2GG%>â SG-LOC ;	!!= * @CODE@ jooǥǥâ
:%^V2VV%^KK2GG SG-COM_IN ;	!!= * @CODE@ jooǥǥin
:%^V2VV%^KK2GG PL-OBL ;		!!= * @CODE@ jooǥǥi, kuuzzid, kuuzzid, kuuzzin, kuuzzivuiʹm, kuuzzitaa
+Der+Der/Dimin+N:%^V2VV%^KK2GG N_KUUZZYZH-WITHOUT-PAL ;  !!= * @CODE@ jooǥǥ-
+Der+Der/Dimin+N:%^V2VV%^PAL%^KK2GG%^PALK N_KUUZZYZH-WITH-PAL ;  !!= * @CODE@ jooʹjj-
+Der+Der/Dimin+N:%^PAL%^KK2GAllegro%^PALK N_KUUZZYZH-WITH-PAL-ALLEGRO ;

HatY-STEM-PX-RETAIN ;
:%^V2VV%^KK2GG HatY-STEM-PX-WEAKEN ;
:%^V2VV%^KK2GG HatY-STEM-PX-WEAKEN_LARGO ;
:%^KK2GAllegro SG-LOC-PX_ALLEGRO ;
 HatY-STEM-PX-STRENGTHEN ;

LEXICON N_KUSS !!= * @CODE@ kuss:ku%^1VOW%{ʹØ%}ss
!!! inflection_type="1"
!! N_1Y_VKK_HVVGG
: NMN_KUSS ;
LEXICON NMN_KUSS
!! Sg_Nom: vow_mono:vow_short:vow_high:pal_no:cns_gem_ss_type
!!! pos="nominal"
!!! syll_count-in-Sg_Nom="1"
!!! stem-ends-in="consonant"
!!! stem_vowel-in-Sg_Loc="â"
!!! stem_with_gradation="yes" 
!! 1.1.1.1.1.1. Sg_Nom="short_vowel|geminate" Sg_Gen="long_vowel|voiced_geminate" 

!! See also: NMN_KUSS-PLC, which is the same, but minus PL forms and certain cases
! foot: 2syll
! diphthong: no
! vowel_shift: no
! consonant: geminate
! gradation: yes2
! weak_grade: geminate
! strong_grade: no
! stem_vowel-in-Sg_Loc: âst
! Sg.Ill: palatalization-AND-e
!! ## 1. WORDS WITH SINGLE-SYLLABLE NOMINATIVE SINGULARS (2009: 167)
!! ## 1.1 Sg.Loc in -âst (no vowel shift, all raised)
!!  â-stems (Sg.Loc, Ess, Par).
!! ## 1.1.1 Sg.Ill vowel	-e
!! ## 1.1.1.1 Has Palatalization
!! ## 1.1.1.1[1] (Palatalization pattern)
!!  Palatalized: Sg.Ill
!!  Not Palatalized: ELSE
!!    Sg.Ill in palatalization and -e
!! ## 1.1.1.1[1].1 Lacks Specifically Pedagogical Gradation
!! ## 1.1.1.1[1].1.1 Has Orthographic Gradation
!! ## 1.1.1.1[1].1.1[] (Monophthong + Consonant and Consonant Geminate alternation)
!!  Extra strong grade: Sg.Nom, Ess, Par
!!  Extra strong grade: Sg.Ill
!!  Weak grade: Pl.Nom, Sg.Loc, Sg.Com
!! similar_to: 
!! ## FORMS
!! * Yaml: **N-kuss**
!! 
: SG-NOM ;	    		!!= * @CODE@ kuss
:%>â ESS/PAR ;     		 	!!= * @CODE@ kussân
: A_DER/SAZH_Y ;
:%^PAL%>e SG-ILL ;    		!!= * @CODE@ kuʹsse
:%^PAL N2A_LUOQSSI ;    		!!= * @CODE@ kuʹssi
:%^V2VV%^KK2GG SG-ABE/ACC/GEN-PL-NOM ;		!!= * @CODE@ kuuzz
:%^V2VV%^KK2GG A_DER/LAZH ;
:%^V2VV%^KK2GG%>â SG-LOC ;	!!= * @CODE@ kuuzzâ
:%^V2VV%^KK2GG SG-COM_IN ;	!!= * @CODE@ kuuzzin
:%^V2VV%^KK2GG PL-OBL ;		!!= * @CODE@ kuuzzi, kuuzzid, kuuzzid, kuuzzin, kuuzzivuiʹm, kuuzzitaa
+Der+Der/Dimin+N:%^V2VV%^KK2GG N_KUUZZYZH-WITHOUT-PAL ;  !!= * @CODE@ kuuzz-
+Der+Der/Dimin+N:%^V2VV%^PAL%^KK2GG N_KUUZZYZH-WITH-PAL ;  !!= * @CODE@ kuuʹzz-
+Der+Der/Dimin+N:%^PAL%^KK2GAllegro N_KUUZZYZH-WITH-PAL-ALLEGRO ;

HatY-STEM-PX-RETAIN ;
:%^V2VV%^KK2GG HatY-STEM-PX-WEAKEN ;
:%^V2VV%^KK2GG HatY-STEM-PX-WEAKEN_LARGO ;
:%^KK2GAllegro SG-LOC-PX_ALLEGRO ;
 HatY-STEM-PX-STRENGTHEN ;

! Test data:
!!€gt-norm: kuss #
!!€ kuss:   	 kuss+N+Sg+Nom
!!€ kuuzz: 	 kuss+N+Sg+Gen
!!€ kuuzz: 	 kuss+N+Sg+Acc
!!€ kuʹsse: 	 kuss+N+Sg+Ill
!!€ kuuzzâst: 	 kuss+N+Sg+Loc
!!€ kuzstan: 	 kuss+N+Sg+Loc+PxSg1
!!€ kuuzzin: 	 kuss+N+Sg+Com
!!€ kussân: 	 kuss+N+Ess
!!€ kussâd: 	 kuss+N+Par
!!€ kuuzztaa: 	 kuss+N+Sg+Abe
!!€ kuuzz: 	 kuss+N+Pl+Nom
!!€ kuuzzi: 	 kuss+N+Pl+Gen
!!€ kuuzzid: 	 kuss+N+Pl+Acc
!!€ kuuzzid: 	 kuss+N+Pl+Ill
!!€ kuuzzin: 	 kuss+N+Pl+Loc
!!€ kuuzzivuiʹm:  kuss+N+Pl+Com
!!€ kuuzzitaa: 	 kuss+N+Pl+Abe
!!€ kuuzzâž: 	 kuss+N+Der+Der/Dimin+N+Sg+Nom
!!€ kuuʹzze: 	 kuss+N+Der+Der/Dimin+N+Sg+Gen

LEXICON N_1Y_VWKKK
NMN_1Y_VWKKK ;
LEXICON NMN_1Y_VWKKK
!! * Yaml: **N-ruossh**
: SG-NOM ;	     			!!= * @CODE@
: A_DER/SAZH_Y ;
:%^CCC2CC SG-ABE/ACC/GEN-PL-NOM ;	!!= * @CODE@ ruõcc
:%^CCC2CC A_DER/LAZH ;
:%^PAL%^PALK%>e SG-ILL ;	       		!!= * @CODE@ ruõʹcˈce
:%^PAL%^PALK N2A_LUOQSSI ;	   	!!= * @CODE@ ruõʹcˈci
:%^CCC2CC%>â SG-LOC ;			!!= * @CODE@ ruõccâst
:%^CCC2CC SG-COM_IN ;			!!= * @CODE@
:%>â ESS/PAR ; 	   			!!= * @CODE@
:%^CCC2CC PL-OBL ;			!!= * @CODE@ ruõcci

+Der+Der/Dimin+N:%^CCC2CC N_KUUZZYZH-WITHOUT-PAL ;  !!= * @CODE@ ruõcc-
+Der+Der/Dimin+N:%^PAL%^CCC2CC%^PALK N_KUUZZYZH-WITH-PAL ;  !!= * @CODE@ ruõʹcc-
+Der+Der/Dimin+N:%^PAL%^CCC2CAllegro%^PALK N_KUUZZYZH-WITH-PAL-ALLEGRO ;

HatY-STEM-PX-RETAIN ;
:%^CCC2CC HatY-STEM-PX-WEAKEN ;
:%^CCC2CC HatY-STEM-PX-WEAKEN_LARGO ;
:%^Allegro%^CCC2CAllegro SG-LOC-PX_ALLEGRO ;
 HatY-STEM-PX-STRENGTHEN ;

LEXICON N_1Y_VWCCC
NMN_1Y_VWCCC ;
LEXICON N_RUOCCC !!= * @CODE@ ruõcc:ruõ%{ʹØ%}cˈc
!!! inflection_type="1"
!! N_1Y_VWCCC_CC
!: NMN_RUOCCC ;
NMN_1Y_VWCCC ;
!LEXICON NMN_RUOCCC !!= * @CODE@ ruõcc:ruõcˈc
!NMN_1Y_VWCCC ;
LEXICON NMN_1Y_VWCCC 
!! Sg_Nom: vow_di:vow_high:pal_no:cns_gem_long
!!! pos="nominal"
!!! syll_count-in-Sg_Nom="1"
!!! stem-ends-in="consonant"
!!! stem_vowel-in-Sg_Loc="â"
!!! stem_with_gradation="yes" 
!! 1.1.1.1.1.1. Sg_Nom="diphthong|long_geminate" Sg_Gen="diphthong|geminate" 

!! THIS IS NOT THE SAME AS N_MUORR
! gradation: yes
! weak geminate
!! * Yaml: **N-ruossh**
: SG-NOM ;	     			!!= * @CODE@
: A_DER/SAZH_Y ;
:%^CCC2CC SG-ABE/ACC/GEN-PL-NOM ;	!!= * @CODE@ ruõcc
:%^CCC2CC A_DER/LAZH ;
:%^PAL%>e SG-ILL ;	       		!!= * @CODE@ ruõʹcˈce
:%^PAL N2A_LUOQSSI ;	   	!!= * @CODE@ ruõʹcˈci
:%^CCC2CC%>â SG-LOC ;			!!= * @CODE@ ruõccâst
:%^CCC2CC SG-COM_IN ;			!!= * @CODE@
:%>â ESS/PAR ; 	   			!!= * @CODE@
:%^CCC2CC PL-OBL ;			!!= * @CODE@ ruõcci

+Der+Der/Dimin+N:%^CCC2CC N_KUUZZYZH-WITHOUT-PAL ;  !!= * @CODE@ ruõcc-
+Der+Der/Dimin+N:%^PAL%^CCC2CC N_KUUZZYZH-WITH-PAL ;  !!= * @CODE@ ruõʹcc-
+Der+Der/Dimin+N:%^PAL%^CCC2CAllegro N_KUUZZYZH-WITH-PAL-ALLEGRO ;

HatY-STEM-PX-RETAIN ;
:%^CCC2CC HatY-STEM-PX-WEAKEN ;
:%^CCC2CC HatY-STEM-PX-WEAKEN_LARGO ;
:%^Allegro%^CCC2CAllegro SG-LOC-PX_ALLEGRO ;
 HatY-STEM-PX-STRENGTHEN ;

! Test data:
!!€gt-norm: ruõcc #
!!€ ruõcˈc:   	 ruõcc+N+Sg+Nom
!!€ ruõcc: 	 ruõcc+N+Sg+Gen
!!€ ruõcc: 	 ruõcc+N+Sg+Acc
!!€ ruõʹcˈce: 	 ruõcc+N+Sg+Ill
!!€ ruõccâst: 	 ruõcc+N+Sg+Loc
!!€ ruõˈcstan: 	 ruõcc+N+Sg+Loc+PxSg1
!!€ ruõccstan: 	 ruõcc+N+Sg+Loc+PxSg1
!!€ ruõccin: 	 ruõcc+N+Sg+Com
!!€ ruõcˈcân: 	 ruõcc+N+Ess
!!€ ruõcˈcâd: 	 ruõcc+N+Par
!!€ ruõcctaa: 	 ruõcc+N+Sg+Abe
!!€ ruõcc: 	 ruõcc+N+Pl+Nom
!!€ ruõcci: 	 ruõcc+N+Pl+Gen
!!€ ruõccid: 	 ruõcc+N+Pl+Acc
!!€ ruõccid: 	 ruõcc+N+Pl+Ill
!!€ ruõccin: 	 ruõcc+N+Pl+Loc
!!€ ruõccivuiʹm:  ruõcc+N+Pl+Com
!!€ ruõccitaa: 	 ruõcc+N+Pl+Abe
!!€ ruõccâž: 	 ruõcc+N+Der+Der/Dimin+N+Sg+Nom
!!€ ruõʹcce: 	 ruõcc+N+Der+Der/Dimin+N+Sg+Gen

LEXICON N_1Y_VWYXX !!
 NMN_1Y_VWYXX ;
LEXICON NMN_1Y_VWYXX
!! 
: SG-NOM ;	    			!!= * @CODE@ (1) čuõskk
: A_DER/SAZH_Y ;
:%^YXX2YX SG-ABE/ACC/GEN ;	!!= * @CODE@ (2) čuõsk
:%^YXX2YX A_DER/LAZH ;
:%^PAL%>e SG-ILL ;			!!= * @CODE@ (3) čuõʹsǩǩe
:%^PAL N2A_LUOQSSI ;		!!= * @CODE@  čuõʹsǩǩi
:%^YXX2YX%>â SG-LOC ;			!!= * @CODE@ (4) čuõskest
:%^YXX2YX SG-COM_IN ;		!!= * @CODE@ (5) čuõskin
:%>â ESS/PAR ; 	    			!!= * @CODE@ (6) čuõskkân
:%^YXX2YX PL-NOM ;	!!= * @CODE@ (2) čuõsk
:%^YXX2YX PL-OBL ;		!!= * @CODE@ (5) čuõskin

+Der+Der/Dimin+N:%^YXX2YX N_MUORYZH-WITHOUT-PAL ;  !!= * @CODE@ čuõsk-
+Der+Der/Dimin+N:%^PAL%^YXX2YX N_MUORYZH-WITH-PAL ;  !!= * @CODE@ čuõʹsǩ-

HatY-STEM-PX-RETAIN ;
:%^YXX2YX HatY-STEM-PX-WEAKEN ;
:%^YXX2YX HatY-STEM-PX-WEAKEN_LARGO ;
:%^Allegro%^YXX2YX SG-LOC-PX_ALLEGRO ;
: HatY-STEM-PX-STRENGTHEN ;

LEXICON N_1Y_VWYXX-PL !!= * @CODE@ juõštt:juõštt
+Cmp/SgNom: R ;                   !!= * @CODE@ (1) čuõskk
:%>â ESS/PAR ;                          !!= * @CODE@ (6) čuõskkân
:%^YXX2YX PL-NOM ;      !!= * @CODE@ (2) čuõsk
:%^YXX2YX PL-OBL ;              !!= * @CODE@ (5) čuõskin


LEXICON N_1Y_VWYKK
 NMN_1Y_VWYKK ;
!LEXICON N_CHUOSHKK !!= * @CODE@ čuõškk:čuõ%{ʹØ%}škk
!!! inflection_type="1"
!! N_1Y_VWYKK
!: NMN_CHUOSHKK ;
! NMN_1Y_VWYKK ;
LEXICON NMN_CHUOSHKK
 NMN_1Y_VWYKK ;
LEXICON NMN_1Y_VWYKK
!! Sg_Nom: vow_di:vow_high:pal_no:cns_yxx
!!! pos="nominal"
!!! syll_count-in-Sg_Nom="1"
!!! stem-ends-in="consonant"
!!! stem_vowel-in-Sg_Loc="â"
!!! stem_with_gradation="yes"
!! 1.1.1.1.1.1. Sg_Nom="diphthong|long_cluster" Sg_Gen="diphthong|short_cluster"

! foot: 2syll
! diphthong: no
! vowel_shift: no
! consonant: cluster
! gradation: yes2
! weak_grade: short
! strong_grade: long
! stem_vowel-in-Sg_Loc: âst
! Sg.Ill: palatalization-AND-e
!! ## 1. WORDS WITH SINGLE-SYLLABLE NOMINATIVE SINGULARS (2009: 167)
!! ## 1.1 Sg.Loc in -âst (no vowel shift, all raised)
!!  â-stems (Sg.Loc, Ess, Par).
!! ## 1.1.1 Sg.Ill vowel	-e
!! ## 1.1.1.1 Has Palatalization
!! ## 1.1.1.1[1] (Palatalization pattern)
!!  Palatalized: Sg.Ill
!!  Not Palatalized: ELSE
!!    Sg.Ill in palatalization and -e
!! ## 1.1.1.1[1].1 Lacks Specifically Pedagogical Gradation
!! ## 1.1.1.1[1].1.1 Has Orthographic Gradation
!! ## 1.1.1.1[1].1.1[] (Monophthong + Consonant Cluster alternation)
!!  Strong grade: Sg.Nom, Ess, Par
!!  Strong grade: Sg.Ill
!!  Weak grade: Pl.Nom, Sg.Loc, Sg.Com
!! ## FORMS
!! * Yaml: **N-chuoskk**
!! 
: SG-NOM ;	    			!!= * @CODE@ (1) čuõskk
: A_DER/SAZH_Y ;
:%^YXX2YX SG-ABE/ACC/GEN ;	!!= * @CODE@ (2) čuõsk
:%^YXX2YX A_DER/LAZH ;
:%^PAL%^PALK%>e SG-ILL ;			!!= * @CODE@ (3) čuõʹsǩǩe
:%^PAL%^PALK N2A_LUOQSSI ;		!!= * @CODE@  čuõʹsǩǩi
:%^YXX2YX%>â SG-LOC ;			!!= * @CODE@ (4) čuõskest
:%^YXX2YX SG-COM_IN ;		!!= * @CODE@ (5) čuõskin
:%>â ESS/PAR ; 	    			!!= * @CODE@ (6) čuõskkân
:%^YXX2YX PL-NOM ;	!!= * @CODE@ (2) čuõsk
:%^YXX2YX PL-OBL ;		!!= * @CODE@ (5) čuõskin

+Der+Der/Dimin+N:%^YXX2YX N_MUORYZH-WITHOUT-PAL ;  !!= * @CODE@ čuõsk-
+Der+Der/Dimin+N:%^PAL%^YXX2YX%^PALK N_MUORYZH-WITH-PAL ;  !!= * @CODE@ čuõʹsǩ-

HatY-STEM-PX-RETAIN ;
:%^YXX2YX HatY-STEM-PX-WEAKEN ;
:%^YXX2YX HatY-STEM-PX-WEAKEN_LARGO ;
:%^Allegro%^YXX2YX SG-LOC-PX_ALLEGRO ;
: HatY-STEM-PX-STRENGTHEN ;


!LEXICON N_CHUOSHKK-PL !!= * @CODE@ čuõšk:čuõškk
! N_1Y_VWYKK-PL ;
!LEXICON N_1Y_VWYKK-PL !!= * @CODE@ čuõšk:čuõškk
!+Cmp/SgNom: R ;                   !!= * @CODE@ (1) čuõskk
!:%>â ESS/PAR ;                          !!= * @CODE@ (6) čuõskkân
!:%^YXX2YX PL-NOM ;      !!= * @CODE@ (2) čuõsk
!:%^YXX2YX PL-OBL ;              !!= * @CODE@ (5) čuõskin

! Test data:
!!€gt-norm: čuõškk #
!!€ čuõškk:   	 čuõškk+N+Sg+Nom
!!€ čuõšk: 	 čuõškk+N+Sg+Gen
!!€ čuõšk: 	 čuõškk+N+Sg+Acc
!!€ čuõʹšǩǩe: 	 čuõškk+N+Sg+Ill
!!€ čuõškâst: 	 čuõškk+N+Sg+Loc
!!€ čuõˈškstan:  čuõškk+N+Sg+Loc+PxSg1
!!€ čuõškstan: 	 čuõškk+N+Sg+Loc+PxSg1
!!€ čuõškin: 	 čuõškk+N+Sg+Com
!!€ čuõškkân: 	 čuõškk+N+Ess
!!€ čuõškkâd: 	 čuõškk+N+Par
!!€ čuõšktaa: 	 čuõškk+N+Sg+Abe
!!€ čuõšk: 	 čuõškk+N+Pl+Nom
!!€ čuõški: 	 čuõškk+N+Pl+Gen
!!€ čuõškid: 	 čuõškk+N+Pl+Acc
!!€ čuõškid: 	 čuõškk+N+Pl+Ill
!!€ čuõškin: 	 čuõškk+N+Pl+Loc
!!€ čuõškivuiʹm:  čuõškk+N+Pl+Com
!!€ čuõškitaa: 	 čuõškk+N+Pl+Abe
!!€ čuõškâž: 	 čuõškk+N+Der+Der/Dimin+N+Sg+Nom
!!€ čuõʹšǩe: 	 čuõškk+N+Der+Der/Dimin+N+Sg+Gen



LEXICON N_RUOIDD !!= * @CODE@ ruõidd:ruõi%{ʹØ%}dd
!!! inflection_type="1"
!! N_1Y_VWUCC
: NMN_RUOIDD ;
LEXICON NMN_RUOIDD
!! Sg_Nom: vow_di:vow_high:pal_no:cns_vxx
!!! pos="nominal"
!!! syll_count-in-Sg_Nom="1"
!!! stem-ends-in="consonant"
!!! stem_vowel-in-Sg_Loc="â"
!!! stem_with_gradation="yes"
!! 1.1.1.1.1.1. Sg_Nom="diphthong|long_V-cluster" Sg_Gen="diphthong|short_V-cluster"

! foot: 2syll
! diphthong: no
! vowel_shift: no
! consonant: cluster
! gradation: yes2
! weak_grade: short
! strong_grade: long
! stem_vowel-in-Sg_Loc: âst
! Sg.Ill: palatalization-AND-e
!! ## 1. WORDS WITH SINGLE-SYLLABLE NOMINATIVE SINGULARS (2009: 167)
!! ## 1.1 Sg.Loc in -âst (no vowel shift, all raised)
!!  â-stems (Sg.Loc, Ess, Par).
!! ## 1.1.1 Sg.Ill vowel	-e
!! ## 1.1.1.1 Has Palatalization
!! ## 1.1.1.1[1] (Palatalization pattern)
!!  Palatalized: Sg.Ill
!!  Not Palatalized: ELSE
!!    Sg.Ill in palatalization and -e
!! ## 1.1.1.1[1].1 Lacks Specifically Pedagogical Gradation
!! ## 1.1.1.1[1].1.1 Has Orthographic Gradation
!! ## 1.1.1.1[1].1.1[] (Monophthong + Consonant Cluster alternation)
!!  Strong grade: Sg.Nom, Ess, Par
!!  Strong grade: Sg.Ill
!!  Weak grade: Pl.Nom, Sg.Loc, Sg.Com
!! ## FORMS
!! * Yaml: **N-chuoskk**
!! 
: SG-NOM ;	    			!!= * @CODE@ (1) ruõidd
: A_DER/SAZH_Y ;
:%^YXX2YX SG-ABE/ACC/GEN-PL-NOM ;	!!= * @CODE@ (2) ruõid
:%^YXX2YX A_DER/LAZH ;
:%^PAL%>e SG-ILL ;			!!= * @CODE@ (3) ruõiʹdde
:%^PAL N2A_LUOQSSI ;		!!= * @CODE@  ruõiʹddi
:%^YXX2YX%>â SG-LOC ;			!!= * @CODE@ (4) ruõidest
:%^YXX2YX SG-COM_IN/PL-OBL ;		!!= * @CODE@ (5) ruõidin
:%>â ESS/PAR ; 	    			!!= * @CODE@ (6) ruõiddân

+Der+Der/Dimin+N:%^YXX2YX N_MUORYZH-WITHOUT-PAL ;  !!= * @CODE@ ruõid-
+Der+Der/Dimin+N:%^PAL%^YXX2YX N_MUORYZH-WITH-PAL ;  !!= * @CODE@ ruõiʹd-

HatY-STEM-PX-RETAIN ;
:%^YXX2YX HatY-STEM-PX-WEAKEN ;
:%^YXX2YX HatY-STEM-PX-WEAKEN_LARGO ;
:%^Allegro%^YXX2YX SG-LOC-PX_ALLEGRO ;
: HatY-STEM-PX-STRENGTHEN ;

! Test data:
!!€gt-norm: ruõidd #
!!€ ruõidd:   	 ruõidd+N+Sg+Nom
!!€ ruõid: 	 ruõidd+N+Sg+Gen
!!€ ruõid: 	 ruõidd+N+Sg+Acc
!!€ ruõiʹdde: 	 ruõidd+N+Sg+Ill
!!€ ruõidâst: 	 ruõidd+N+Sg+Loc
!!€ ruõˈidstan:  ruõidd+N+Sg+Loc+PxSg1
!!€ ruõidstan: 	 ruõidd+N+Sg+Loc+PxSg1
!!€ ruõidin: 	 ruõidd+N+Sg+Com
!!€ ruõiddân: 	 ruõidd+N+Ess
!!€ ruõiddâd: 	 ruõidd+N+Par
!!€ ruõidtaa: 	 ruõidd+N+Sg+Abe
!!€ ruõid: 	 ruõidd+N+Pl+Nom
!!€ ruõidi: 	 ruõidd+N+Pl+Gen
!!€ ruõidid: 	 ruõidd+N+Pl+Acc
!!€ ruõidid: 	 ruõidd+N+Pl+Ill
!!€ ruõidin: 	 ruõidd+N+Pl+Loc
!!€ ruõidivuiʹm:  ruõidd+N+Pl+Com
!!€ ruõiditaa: 	 ruõidd+N+Pl+Abe
!!€ ruõidâž: 	 ruõidd+N+Der+Der/Dimin+N+Sg+Nom
!!€ ruõiʹde: 	 ruõidd+N+Der+Der/Dimin+N+Sg+Gen


!!!
LEXICON N_PUOAVV !!= * @CODE@ puåvv:puå%{ʹØ%}vv
!!! inflection_type="1"
!! N_1Y_VWCC
: NMN_PUOAVV ;
LEXICON NMN_PUOAVV
!! Sg_Nom: vow_di:vow_high:pal_no:cns_gem
!!! pos="nominal"
!!! syll_count-in-Sg_Nom="1"
!!! stem-ends-in="consonant"
!!! stem_vowel-in-Sg_Loc="â"
!!! stem_with_gradation="yes" 
!! 1.1.1.1.1.1. Sg_Nom="diphthong|geminate" Sg_Gen="diphthong|single_consonant" Sg_Ill="diphthong|vowel_e-coloration|long_geminate"

! gradation: yes
!!  is for words with *-âst* Loc but *-ense* Ill 3rd grade
!! ## 1. WORDS WITH SINGLE-SYLLABLE NOMINATIVE SINGULARS (2009: 167)
!! ## 1.1 Sg.Loc in -âst (no vowel shift, all raised)
!!  â-stems (Sg.Loc, Ess, Par).
!! ## 1.1.1 Sg.Ill vowel	-e
!! ## 1.1.1.1 Has Palatalization
!! ## 1.1.1.1[1] (Palatalization pattern)
!!  Palatalized: Sg.Ill
!!  Not Palatalized: ELSE
!!    Sg.Ill in palatalization and -e
!!  Has Allophonic palatalization
!! ## 1.1.1.1[1].2 Has Specifically Pedagogical Gradation
!! ## 1.1.1.1[1].2.1 Has Orthographic Gradation
!! ## 1.1.1.1[1].2.1[] (Diphthong + Consonant and Consonant Geminate alternation)
!!  Strong grade: Sg.Nom, Ess, Par
!!  Extra strong grade: Sg.Ill
!!  Weak grade: Pl.Nom, Sg.Loc, Sg.Com
!! ## FORMS
!! ## (9) Der/Dimin.N.Sg.Nom: puåvâž
!! puåvv:puåvv
!! * Yaml: **N-kiapp, N-puavv**

: SG-NOM ;	    			!!= * @CODE@ (1) Sg.Nom: puåvv
: A_DER/SAZH_Y ;
:%^CC2C SG-ABE/ACC/GEN-PL-NOM ;		!!= * @CODE@ (2) Pl.Nom: puåv
:%^CC2C A_DER/LAZH ;
:%^PALE%^PAL%^CC2CCC%>e SG-ILL ;	!!= * @CODE@ (3) Sg.Ill: pueʹvˈve
:%^PALE%^PAL%^CC2CCC N2A_LUOQSSI ;  !!= * @CODE@ N»A: pueʹvˈvi
:%^CC2C%>â SG-LOC ;	       		!!= * @CODE@ (4) Sg.Loc: puåvâst
:%^CC2C SG-COM_IN ;			!!= * @CODE@ (5) Sg.Com: puåvin
:%>â ESS/PAR ; 	  			!!= * @CODE@ (6) Ess: puåvvân
:%^CC2C PL-OBL ;			!!= * @CODE@ (8) Pl.Gen: puåvi

+Der+Der/Dimin+N:%^CC2C N_MUORYZH-WITHOUT-PAL ;  !!= * @CODE@ puåv-
+Der+Der/Dimin+N:%^PALE%^PAL%^CC2C N_MUORYZH-WITH-PAL ;  !!= * @CODE@ pueʹv-

HatY-STEM-PX-RETAIN ;
:%^CC2C HatY-STEM-PX-WEAKEN ;
:%^CC2C HatY-STEM-PX-WEAKEN_LARGO ;
:%^Allegro%^CC2CAllegro SG-LOC-PX_ALLEGRO ;
:%^CC2CCC HatY-STEM-PX-STRENGTHEN ;

LEXICON N_PUOAVV-PL !!= * @CODE@ puåvv:puå%{ʹØ%}vv
+Cmp/SgNom: R ;	    			!!= * @CODE@ (1) Sg.Nom: puåvv
:%^CC2C PL-NOM ;		!!= * @CODE@ (2) Pl.Nom: puåv
:%>â ESS/PAR ; 	  			!!= * @CODE@ (6) Ess: puåvvân
:%^CC2C PL-OBL ;			!!= * @CODE@ (8) Pl.Gen: puåvi


! Test data:
!!€gt-norm: puåvv # 
!!€ puåvv: puåvv+N+Sg+Nom
!!€ puåv: puåvv+N+Sg+Gen
!!€ puåv: puåvv+N+Sg+Acc
!!€ pueʹvˈve: puåvv+N+Sg+Ill
!!€ puåvâst: puåvv+N+Sg+Loc
!!€ puåˈvstan: puåvv+N+Sg+Loc+PxSg1
!!€ puåvstan: puåvv+N+Sg+Loc+PxSg1
!!€ puåvin: puåvv+N+Sg+Com
!!€ puåvvân: puåvv+N+Ess
!!€ puåvvâd: puåvv+N+Par
!!€ puåvtaa: puåvv+N+Sg+Abe
!!€ puåv: puåvv+N+Pl+Nom
!!€ puåvi: puåvv+N+Pl+Gen
!!€ puåvid: puåvv+N+Pl+Acc
!!€ puåvid: puåvv+N+Pl+Ill
!!€ puåvin: puåvv+N+Pl+Loc
!!€ puåvivuiʹm: puåvv+N+Pl+Com
!!€ puåvitaa: puåvv+N+Pl+Abe
!!€ puåvâž: puåvv+N+Der+Der/Dimin+N+Sg+Nom
!!€ pueʹve: puåvv+N+Der+Der/Dimin+N+Sg+Gen

LEXICON N_1Y_VWKK !!viõkk:viõ%{ʹØ%}kk ??jiõgg:jiõ%{ʹØ%}gg
 NMN_1Y_VWKK ;
LEXICON NMN_1Y_VWKK 
!! * Yaml: **N-kiapp, N-puavv**

: SG-NOM ;	    			!!= * @CODE@ (1) Sg.Nom: liâkk
: A_DER/SAZH_Y ;
:%^KK2GG SG-ABE/ACC/GEN-PL-NOM ;		!!= * @CODE@ (2) Pl.Nom: liâǥǥ
:%^KK2GG A_DER/LAZH ;
:%^PALE%^PAL%^CC2CCC%^PALK%>e SG-ILL ;	!!= * @CODE@ (3) Sg.Ill: lieʹǩˈǩe
:%^PALE%^PAL%^CC2CCC%^PALK N2A_LUOQSSI ;  !!= * @CODE@ N»A: lieʹǩˈǩi
:%^KK2GG%>â SG-LOC ;	       		!!= * @CODE@ (4) Sg.Loc: liâǥǥâst
:%^KK2GG SG-COM_IN ;			!!= * @CODE@ (5) Sg.Com: liâǥǥin
:%>â ESS/PAR ; 	  			!!= * @CODE@ (6) Ess: liâkkân
:%^KK2GG PL-OBL ;			!!= * @CODE@ (8) Pl.Gen: liâǥǥi

+Der+Der/Dimin+N:%^KK2GG N_MUORYZH-WITHOUT-PAL ;  !!= * @CODE@ liâǥǥ-
+Der+Der/Dimin+N:%^PALE%^PAL%^KK2GG%^PALK N_MUORYZH-WITH-PAL ;  !!= * @CODE@ lieʹjj-
+Der+Der/Dimin+N:%^PAL%^KK2GAllegro%^PALK N_KUUZZYZH-WITH-PAL-ALLEGRO ;

HatY-STEM-PX-RETAIN ;
:%^KK2GG HatY-STEM-PX-WEAKEN ;
:%^KK2GG HatY-STEM-PX-WEAKEN_LARGO ;
:%^Allegro%^KK2GAllegro SG-LOC-PX_ALLEGRO ;
:%^CC2CCC HatY-STEM-PX-STRENGTHEN ; !checkme 2020-05-16

LEXICON N_1Y_VWKK-PL
+Cmp/SgNom: R ;	     			!!= * @CODE@
:%^KK2GG PL-NOM ;	!!= * @CODE@ viõǥǥ
:%>â ESS/PAR ; 	   			!!= * @CODE@
:%^KK2GG PL-OBL ;			!!= * @CODE@ luõzzi

LEXICON N_1Y_IY/EKK !!= * @CODE@ liâkk:liâ%{ʹØ%}kk
NMN_1Y_IY/EKK ;

!LEXICON N_LIYKK !!= * @CODE@ liâkk:liâ%{ʹØ%}kk
!!! inflection_type="1"
!! N_1Y_VWKK
!: NMN_LIYKK ;
!NMN_1Y_IY/EKK ;
!LEXICON NMN_LIYKK
!NMN_1Y_IY/EKK ;
LEXICON NMN_1Y_IY/EKK
!! * Yaml: **N-kiapp, N-puavv**

: SG-NOM ;	    			!!= * @CODE@ (1) Sg.Nom: liâkk
: A_DER/SAZH_Y ;
:%^KK2GG SG-ABE/ACC/GEN-PL-NOM ;		!!= * @CODE@ (2) Pl.Nom: liâǥǥ
:%^KK2GG A_DER/LAZH ;
:%^PALE%^PAL%^CC2CCC%^PALK%>e SG-ILL ;	!!= * @CODE@ (3) Sg.Ill: lieʹǩˈǩe
:%^PALE%^PAL%^CC2CCC%^PALK N2A_LUOQSSI ;  !!= * @CODE@ N»A: lieʹǩˈǩi
:%^KK2GG%>â SG-LOC ;	       		!!= * @CODE@ (4) Sg.Loc: liâǥǥâst
:%^KK2GG SG-COM_IN ;			!!= * @CODE@ (5) Sg.Com: liâǥǥin
:%>â ESS/PAR ; 	  			!!= * @CODE@ (6) Ess: liâkkân
:%^KK2GG PL-OBL ;			!!= * @CODE@ (8) Pl.Gen: liâǥǥi

+Der+Der/Dimin+N:%^KK2GG N_MUORYZH-WITHOUT-PAL ;  !!= * @CODE@ liâǥǥ-
+Der+Der/Dimin+N:%^PALE%^PAL%^KK2GG%^PALK N_MUORYZH-WITH-PAL ;  !!= * @CODE@ lieʹjj-
+Der+Der/Dimin+N:%^PAL%^KK2GAllegro%^PALK N_KUUZZYZH-WITH-PAL-ALLEGRO ;

HatY-STEM-PX-RETAIN ;
:%^KK2GG HatY-STEM-PX-WEAKEN ;
:%^KK2GG HatY-STEM-PX-WEAKEN_LARGO ;
:%^Allegro%^KK2GAllegro SG-LOC-PX_ALLEGRO ;
:%^CC2CCC HatY-STEM-PX-STRENGTHEN ; !checkme 2020-05-16

! Test data:
!!€gt-norm: liâkk # 
!!€ liâkk: liâkk+N+Sg+Nom
!!€ liâǥǥ: liâkk+N+Sg+Gen
!!€ liâǥǥ: liâkk+N+Sg+Acc
!!€ lieʹǩˈǩe: liâkk+N+Sg+Ill
!!€ liâǥǥâst: liâkk+N+Sg+Loc
!!€ liâˈǥstan: liâkk+N+Sg+Loc+PxSg1
!!€ liâǥǥstan: liâkk+N+Sg+Loc+PxSg1
!!€ liâǥǥin: liâkk+N+Sg+Com
!!€ liâkkân: liâkk+N+Ess
!!€ liâkkâd: liâkk+N+Par
!!€ liâǥǥtaa: liâkk+N+Sg+Abe
!!€ liâǥǥ: liâkk+N+Pl+Nom
!!€ liâǥǥi: liâkk+N+Pl+Gen
!!€ liâǥǥid: liâkk+N+Pl+Acc
!!€ liâǥǥid: liâkk+N+Pl+Ill
!!€ liâǥǥin: liâkk+N+Pl+Loc
!!€ liâǥǥivuiʹm: liâkk+N+Pl+Com
!!€ liâǥǥitaa: liâkk+N+Pl+Abe
!!€ liâǥǥâž: liâkk+N+Der+Der/Dimin+N+Sg+Nom
!!€ lieʹjje: liâkk+N+Der+Der/Dimin+N+Sg+Gen

LEXICON N_SIYKKK !!= * @CODE@ siâkˈk:siâ%{ʹØ%}kˈk
!!! inflection_type="1"
!! N_1Y_VWKKK
: NMN_SIYKKK ;
LEXICON NMN_SIYKKK
!! Sg_Nom: vow_di:vow_high:pal_no:cns_gem_long
!!! pos="nominal"
!!! syll_count-in-Sg_Nom="1"
!!! stem-ends-in="consonant"
!!! stem_vowel-in-Sg_Loc="â"
!!! stem_with_gradation="yes"
!! 1.1.1.1.1.1. Sg_Nom="diphthong|long_geminate" Sg_Gen="diphthong|geminate" Sg_Ill="diphthong|vowel_e-coloration|long_geminate"

! gradation: yes
!!  is for words with *-âst* Loc but *-ense* Ill 3rd grade
!! ## 1. WORDS WITH SINGLE-SYLLABLE NOMINATIVE SINGULARS (2009: 167)
!! ## 1.1 Sg.Loc in -âst (no vowel shift, all raised)
!!  â-stems (Sg.Loc, Ess, Par).
!! ## 1.1.1 Sg.Ill vowel	-e
!! ## 1.1.1.1 Has Palatalization
!! ## 1.1.1.1[1] (Palatalization pattern)
!!  Palatalized: Sg.Ill
!!  Not Palatalized: ELSE
!!    Sg.Ill in palatalization and -e
!!  Has Allophonic palatalization
!! ## 1.1.1.1[1].2 Has Specifically Pedagogical Gradation
!! ## 1.1.1.1[1].2.1 Has Orthographic Gradation
!! ## 1.1.1.1[1].2.1[] (Diphthong + Consonant and Consonant Geminate alternation)
!!  Strong grade: Sg.Nom, Ess, Par
!!  Extra strong grade: Sg.Ill
!!  Weak grade: Pl.Nom, Sg.Loc, Sg.Com
!! ## FORMS
!! ## (9) Der/Dimin.N.Sg.Nom: siâkkâž
!! siâkˈk:siâkˈk
!! * Yaml: **N-siakk**

: SG-NOM ;	    			  !!= * @CODE@ siâkˈk
: A_DER/SAZH_Y ;
:%^CCC2CC SG-ABE/ACC/GEN-PL-NOM ;	  !!= * @CODE@ siâkk
:%^CCC2CC A_DER/LAZH ;
:%^PALE%^PAL%^PALK%>e SG-ILL ;		  !!= * @CODE@ sieʹǩˈǩe
:%^PALE%^PAL%^PALK N2A_LUOQSSI ;	  !!= * @CODE@ sieʹǩˈǩi
:%^CCC2CC%>â SG-LOC ;		 	  !!= * @CODE@ (4) Sg.Loc: siâkkâst
:%^CCC2CC SG-COM_IN ;			  !!= * @CODE@ (5) Sg.Com: siâkkin
:%>â ESS/PAR ; 	    !!= * @CODE@ (6) Ess: siâkˈkân
:%^CCC2CC PL-OBL ;  !!= * @CODE@ (8) Pl.Acc: siâkkid

+Der+Der/Dimin+N:%^CCC2CC N_KUUZZYZH-WITHOUT-PAL ;  !!= * @CODE@ siâkk-
+Der+Der/Dimin+N:%^PALE%^PAL%^CCC2CC%^PALK N_KUUZZYZH-WITH-PAL ;  !!= * @CODE@ sieʹǩǩ-
+Der+Der/Dimin+N:%^PALE%^PAL%^CCC2CAllegro%^PALK N_KUUZZYZH-WITH-PAL-ALLEGRO ;

HatY-STEM-PX-RETAIN ;
:%^CCC2CC HatY-STEM-PX-WEAKEN ;
:%^CCC2CC HatY-STEM-PX-WEAKEN_LARGO ;
:%^Allegro%^CCC2CAllegro SG-LOC-PX_ALLEGRO ;
: HatY-STEM-PX-STRENGTHEN ;

! Test data:
!!€gt-norm: siâkk #
!!€ siâkˈk:   	 siâkk+N+Sg+Nom
!!€ siâkk: 	 siâkk+N+Sg+Gen
!!€ siâkk: 	 siâkk+N+Sg+Acc
!!€ sieʹǩˈǩe: 	 siâkk+N+Sg+Ill
!!€ siâkkâst: 	 siâkk+N+Sg+Loc
!!€ siâˈkstan: 	 siâkk+N+Sg+Loc+PxSg1
!!€ siâkkstan: 	 siâkk+N+Sg+Loc+PxSg1
!!€ siâkkin: 	 siâkk+N+Sg+Com
!!€ siâkˈkân: 	 siâkk+N+Ess
!!€ siâkˈkâd: 	 siâkk+N+Par
!!€ siâkktaa: 	 siâkk+N+Sg+Abe
!!€ siâkk: 	 siâkk+N+Pl+Nom
!!€ siâkki: 	 siâkk+N+Pl+Gen
!!€ siâkkid: 	 siâkk+N+Pl+Acc
!!€ siâkkid: 	 siâkk+N+Pl+Ill
!!€ siâkkin: 	 siâkk+N+Pl+Loc
!!€ siâkkivuiʹm:  siâkk+N+Pl+Com
!!€ siâkkitaa: 	 siâkk+N+Pl+Abe
!!€ siâkkâž: 	 siâkk+N+Der+Der/Dimin+N+Sg+Nom
!!€ sieʹǩǩe: 	 siâkk+N+Der+Der/Dimin+N+Sg+Gen

LEXICON N_SMIYHHH !!= * @CODE@ siâkˈk:siâ%{ʹØ%}kˈk
!!! inflection_type="1"
!! N_1Y_VWCCC
: NMN_SMIYHHH ;
LEXICON NMN_SMIYHHH
!! * Yaml: **N-siakk**

: SG-NOM ;	    			  !!= * @CODE@ smiâhˈh
: A_DER/SAZH_Y ;
: SG-ABE/ACC/GEN-PL-NOM ;	  !!= * @CODE@ smiâhˈh
: A_DER/LAZH ;
:%^PALE%^PAL%>e SG-ILL ;		  !!= * @CODE@ smieʹhˈhe
:%^PALE%^PAL N2A_LUOQSSI ;	  !!= * @CODE@ smieʹhˈhi
:%>â SG-LOC ;		 	  !!= * @CODE@ (4) Sg.Loc: smiâhˈhâst
: SG-COM_IN ;			  !!= * @CODE@ (5) Sg.Com: smiâhˈhin
:%>â ESS/PAR ; 	    !!= * @CODE@ (6) Ess: smiâhˈhân
: PL-OBL ;  !!= * @CODE@ (8) Pl.Acc: smiâhˈhid

+Der+Der/Dimin+N: N_KUUZZYZH-WITHOUT-PAL ;  !!= * @CODE@ smiâhˈh-
+Der+Der/Dimin+N:%^PALE%^PAL N_KUUZZYZH-WITH-PAL ;  !!= * @CODE@ smieʹhˈh-
+Der+Der/Dimin+N:%^PALE%^PAL N_KUUZZYZH-WITH-PAL-ALLEGRO ;

HatY-STEM-PX-RETAIN ;
: HatY-STEM-PX-WEAKEN ;
: HatY-STEM-PX-WEAKEN_LARGO ;
: SG-LOC-PX_ALLEGRO ;
: HatY-STEM-PX-STRENGTHEN ;

LEXICON N_1Y_IY/EYXX !!= * @CODE@ piâldd:piâ%{ʹØ%}ldd
 NMN_1Y_IY/EYXX ;
LEXICON  NMN_1Y_IY/EYXX
!! * Yaml: **N-skjiankk**
!! 
: SG-NOM ;	      	!!= * @CODE@ (1) Sg.Nom: sǩiâŋkk
: A_DER/SAZH_Y ;
:%^YXX2YX SG-ABE/ACC/GEN-PL-NOM ;  !!= * @CODE@ (2) Pl.Nom: vuåkr
:%^YXX2YX A_DER/LAZH ;
:%^PALE%^PAL%>e SG-ILL ;	   !!= * @CODE@ (3) Sg.Ill: vueʹkrre
:%^PALE%^PAL N2A_LUOQSSI ;   !!= * @CODE@ N»A: sǩieʹŋǩǩi
:%^YXX2YX%>â SG-LOC ;   	   !!= * @CODE@ (4) Sg.Loc: vuåkrâst
:%^YXX2YX SG-COM_IN ;		   !!= * @CODE@ (5) Sg.Com: vuåkrin
:%>â ESS/PAR ; 	     		   !!= * @CODE@	(6) Ess: vuåkrrân
:%^YXX2YX PL-OBL ;		!!= * @CODE@	(8) Pl.Acc: vuåkrid

+Der+Der/Dimin+N:%^YXX2YX N_MUORYZH-WITHOUT-PAL ;  !!= * @CODE@ vuåkr-
+Der+Der/Dimin+N:%^PALE%^PAL%^YXX2YX N_MUORYZH-WITH-PAL ;  !!= * @CODE@ vueʹkr-

HatY-STEM-PX-RETAIN ;
:%^YXX2YX HatY-STEM-PX-WEAKEN ;
:%^YXX2YX HatY-STEM-PX-WEAKEN_LARGO ;
:%^Allegro%^YXX2YX SG-LOC-PX_ALLEGRO ;
: HatY-STEM-PX-STRENGTHEN ;


!!!
LEXICON N_1Y_UA/EYXX !!= * @CODE@ vuåkrr:vuå%{ʹØ%}krr
 NMN_1Y_UA/EYXX ;
LEXICON  NMN_1Y_UA/EYXX
!! * Yaml: **N-skjiankk**
!! 
: SG-NOM ;	      	!!= * @CODE@ (1) Sg.Nom: sǩiâŋkk
: A_DER/SAZH_Y ;
:%^YXX2YX SG-ABE/ACC/GEN-PL-NOM ;  !!= * @CODE@ (2) Pl.Nom: vuåkr
:%^YXX2YX A_DER/LAZH ;
:%^PALE%^PAL%>e SG-ILL ;	   !!= * @CODE@ (3) Sg.Ill: vueʹkrre
:%^PALE%^PAL N2A_LUOQSSI ;   !!= * @CODE@ N»A: sǩieʹŋǩǩi
:%^YXX2YX%>â SG-LOC ;   	   !!= * @CODE@ (4) Sg.Loc: vuåkrâst
:%^YXX2YX SG-COM_IN ;		   !!= * @CODE@ (5) Sg.Com: vuåkrin
:%>â ESS/PAR ; 	     		   !!= * @CODE@	(6) Ess: vuåkrrân
:%^YXX2YX PL-OBL ;		!!= * @CODE@	(8) Pl.Acc: vuåkrid

+Der+Der/Dimin+N:%^YXX2YX N_MUORYZH-WITHOUT-PAL ;  !!= * @CODE@ vuåkr-
+Der+Der/Dimin+N:%^PALE%^PAL%^YXX2YX N_MUORYZH-WITH-PAL ;  !!= * @CODE@ vueʹkr-

HatY-STEM-PX-RETAIN ;
:%^YXX2YX HatY-STEM-PX-WEAKEN ;
:%^YXX2YX HatY-STEM-PX-WEAKEN_LARGO ;
:%^Allegro%^YXX2YX SG-LOC-PX_ALLEGRO ;
: HatY-STEM-PX-STRENGTHEN ;

! Test data:
!!€gt-norm: vuåkrr #
!!€ vuåkrr:   	 vuåkrr+N+Sg+Nom
!!€ vuåkr: 	 vuåkrr+N+Sg+Gen
!!€ vuåkr: 	 vuåkrr+N+Sg+Acc
!!€ vueʹkrre: 	 vuåkrr+N+Sg+Ill
!!€ vuåkrâst: 	 vuåkrr+N+Sg+Loc
!!€ vuåˈkrstan:  vuåkrr+N+Sg+Loc+PxSg1
!!€ vuåkrstan: 	 vuåkrr+N+Sg+Loc+PxSg1
!!€ vuåkrin: 	 vuåkrr+N+Sg+Com
!!€ vuåkrrân: 	 vuåkrr+N+Ess
!!€ vuåkrrâd: 	 vuåkrr+N+Par
!!€ vuåkrtaa: 	 vuåkrr+N+Sg+Abe
!!€ vuåkr: 	 vuåkrr+N+Pl+Nom
!!€ vuåkri: 	 vuåkrr+N+Pl+Gen
!!€ vuåkrid: 	 vuåkrr+N+Pl+Acc
!!€ vuåkrid: 	 vuåkrr+N+Pl+Ill
!!€ vuåkrin: 	 vuåkrr+N+Pl+Loc
!!€ vuåkrivuiʹm:  vuåkrr+N+Pl+Com
!!€ vuåkritaa: 	 vuåkrr+N+Pl+Abe
!!€ vuåkrâž: 	 vuåkrr+N+Der+Der/Dimin+N+Sg+Nom
!!€ vueʹkre: 	 vuåkrr+N+Der+Der/Dimin+N+Sg+Gen
LEXICON N_1Y_UA/EYKK !!= * @CODE@ sǩiâŋkk:sǩiâ%{ʹØ%}ŋkk
 NMN_1Y_UA/EYKK ;
LEXICON NMN_1Y_UA/EYKK
!! * Yaml: **N-skjiankk**
!! 
: SG-NOM ;	      	!!= * @CODE@ (1) Sg.Nom: sǩiâŋkk
: A_DER/SAZH_Y ;
:%^YXX2YX SG-ABE/ACC/GEN-PL-NOM ;  !!= * @CODE@ (2) Pl.Nom: sǩiâŋk
:%^YXX2YX A_DER/LAZH ;
:%^PALE%^PAL%^PALK%>e SG-ILL ;	   !!= * @CODE@ (3) Sg.Ill: sǩieʹŋǩǩe
:%^PALE%^PAL%^PALK N2A_LUOQSSI ;   !!= * @CODE@ N»A: sǩieʹŋǩǩi
:%^YXX2YX%>â SG-LOC ;   	   !!= * @CODE@ (4) Sg.Loc: sǩiâŋkâst
:%^YXX2YX SG-COM_IN ;		   !!= * @CODE@ (5) Sg.Com: sǩiâŋkin
:%>â ESS/PAR ; 	     		   !!= * @CODE@	(6) Ess: sǩiâŋkkân
:%^YXX2YX PL-OBL ;		!!= * @CODE@	(8) Pl.Acc: sǩiâŋkid

+Der+Der/Dimin+N:%^YXX2YX N_MUORYZH-WITHOUT-PAL ;  !!= * @CODE@ sǩiâŋk-
+Der+Der/Dimin+N:%^PALE%^PAL%^YXX2YX%^PALK N_MUORYZH-WITH-PAL ;  !!= * @CODE@ sǩieʹŋǩ-

HatY-STEM-PX-RETAIN ;
:%^YXX2YX HatY-STEM-PX-WEAKEN ;
:%^YXX2YX HatY-STEM-PX-WEAKEN_LARGO ;
:%^Allegro%^YXX2YX SG-LOC-PX_ALLEGRO ;
: HatY-STEM-PX-STRENGTHEN ;

LEXICON N_1Y_IY/EYKK !!= * @CODE@ sǩiâŋkk:sǩiâ%{ʹØ%}ŋkk
 NMN_1Y_IY/EYKK ;
LEXICON N_MIYRKK !!= * @CODE@ sǩiâŋkk:sǩiâ%{ʹØ%}ŋkk
!!! inflection_type="1"
!! N_1Y_VW/EYKK
!: NMN_MIYRKK ;
 NMN_1Y_IY/EYKK ;
!LEXICON NMN_MIYRKK
! NMN_1Y_IY/EYKK ;
LEXICON NMN_1Y_IY/EYKK
!! Sg_Nom: vow_di:vow_high:pal_no:cns_xyy
!!! pos="nominal"
!!! syll_count-in-Sg_Nom="1"
!!! stem-ends-in="consonant"
!!! stem_vowel-in-Sg_Loc="â"
!!! stem_with_gradation="yes"
!! 1.1.1.1.1.1. Sg_Nom="diphthong|long_cluster" Sg_Gen="diphthong|short_cluster" Sg_Ill="diphthong|vowel_e-coloration|long_cluster"

! foot: 2syll
! diphthong: no
! vowel_shift: no
! consonant: cluster
! gradation: yes2
! weak_grade: short
! strong_grade: long
! stem_vowel-in-Sg_Loc: âst
! Sg.Ill: palatalization-AND-e
!! ## 1. WORDS WITH SINGLE-SYLLABLE NOMINATIVE SINGULARS (2009: 167)
!! ## 1.1 Sg.Loc in -âst (no vowel shift, all raised)
!!  â-stems (Sg.Loc, Ess, Par).
!! ## 1.1.1 Sg.Ill vowel	-e
!! ## 1.1.1.1 Has Palatalization
!! ## 1.1.1.1[1] (Palatalization pattern)
!!  Palatalized: Sg.Ill
!!  Not Palatalized: ELSE
!!    Sg.Ill in palatalization and -e
!! ## 1.1.1.1[1].1 Lacks Specifically Pedagogical Gradation
!! ## 1.1.1.1[1].1.1 Has Orthographic Gradation
!! ## 1.1.1.1[1].1.1[] (Monophthong + Consonant Cluster alternation)
!!  Strong grade: Sg.Nom, Ess, Par
!!  Strong grade: Sg.Ill
!!  Weak grade: Pl.Nom, Sg.Loc, Sg.Com
!! ## FORMS
!! * Yaml: **N-skjiankk**
!! 
: SG-NOM ;	      	!!= * @CODE@ (1) Sg.Nom: sǩiâŋkk
: A_DER/SAZH_Y ;
:%^YXX2YX SG-ABE/ACC/GEN-PL-NOM ;  !!= * @CODE@ (2) Pl.Nom: sǩiâŋk
:%^YXX2YX A_DER/LAZH ;
:%^PALE%^PAL%^PALK%>e SG-ILL ;	   !!= * @CODE@ (3) Sg.Ill: sǩieʹŋǩǩe
:%^PALE%^PAL%^PALK N2A_LUOQSSI ;   !!= * @CODE@ N»A: sǩieʹŋǩǩi
:%^YXX2YX%>â SG-LOC ;   	   !!= * @CODE@ (4) Sg.Loc: sǩiâŋkâst
:%^YXX2YX SG-COM_IN ;		   !!= * @CODE@ (5) Sg.Com: sǩiâŋkin
:%>â ESS/PAR ; 	     		   !!= * @CODE@	(6) Ess: sǩiâŋkkân
:%^YXX2YX PL-OBL ;		!!= * @CODE@	(8) Pl.Acc: sǩiâŋkid

+Der+Der/Dimin+N:%^YXX2YX N_MUORYZH-WITHOUT-PAL ;  !!= * @CODE@ sǩiâŋk-
+Der+Der/Dimin+N:%^PALE%^PAL%^YXX2YX%^PALK N_MUORYZH-WITH-PAL ;  !!= * @CODE@ sǩieʹŋǩ-

HatY-STEM-PX-RETAIN ;
:%^YXX2YX HatY-STEM-PX-WEAKEN ;
:%^YXX2YX HatY-STEM-PX-WEAKEN_LARGO ;
:%^Allegro%^YXX2YX SG-LOC-PX_ALLEGRO ;
: HatY-STEM-PX-STRENGTHEN ;

! Test data:
!!€gt-norm: miârkk #
!!€ miârkk:   	 miârkk+N+Sg+Nom
!!€ miârk: 	 miârkk+N+Sg+Gen
!!€ miârk: 	 miârkk+N+Sg+Acc
!!€ mieʹrǩǩe: 	 miârkk+N+Sg+Ill
!!€ miârkâst: 	 miârkk+N+Sg+Loc
!!€ miâˈrkstan:  miârkk+N+Sg+Loc+PxSg1
!!€ miârkstan: 	 miârkk+N+Sg+Loc+PxSg1
!!€ miârkin: 	 miârkk+N+Sg+Com
!!€ miârkkân: 	 miârkk+N+Ess
!!€ miârkkâd: 	 miârkk+N+Par
!!€ miârktaa: 	 miârkk+N+Sg+Abe
!!€ miârk: 	 miârkk+N+Pl+Nom
!!€ miârki: 	 miârkk+N+Pl+Gen
!!€ miârkid: 	 miârkk+N+Pl+Acc
!!€ miârkid: 	 miârkk+N+Pl+Ill
!!€ miârkin: 	 miârkk+N+Pl+Loc
!!€ miârkivuiʹm:  miârkk+N+Pl+Com
!!€ miârkitaa: 	 miârkk+N+Pl+Abe
!!€ miârkâž: 	 miârkk+N+Der+Der/Dimin+N+Sg+Nom
!!€ mieʹrǩe: 	 miârkk+N+Der+Der/Dimin+N+Sg+Gen


!!!
LEXICON N_1Y_VCC_VVC !!= * @CODE@ toll:to%^1VOW%{ʹØ%}ll
 NMN_1Y_VCC_VVC ;
LEXICON N_TOLL !!= * @CODE@ toll:to%^1VOW%{ʹØ%}ll
!!! inflection_type="1"
!! N_1Y_VCC_VVC
!! similar_to: N_AENHNH, N_STAEQLLJ, N_KOONJYL
!: NMN_TOLL ;
 NMN_1Y_VCC_VVC ;
LEXICON NMN_TOLL
 NMN_1Y_VCC_VVC ;
LEXICON NMN_1Y_VCC_VVC
!! Sg_Nom: vow_mono:vow_short:vow_high:pal_no:cns_gem
!!! pos="nominal"
!!! syll_count-in-Sg_Nom="1"
!!! stem-ends-in="consonant"
!!! stem_vowel-in-Sg_Loc="â"
!!! stem_with_gradation="yes" 
!! 1.1.1.1.1.2. Sg_Nom="short_vowel|geminate" Sg_Gen="long_vowel|single_consonant" 

!! See also: NMN_TOLL-PLC, which is the same, but minus PL forms and certain cases
! foot: 2syll
! diphthong: no
! vowel_shift: no
! consonant: geminate-single
! gradation: yes2
! weak_grade: single
! strong_grade: no
! stem_vowel-in-Sg_Loc: âst
! Sg.Ill: palatalization-AND-e
!! ## 1. WORDS WITH SINGLE-SYLLABLE NOMINATIVE SINGULARS (2009: 167)
!! ## 1.1 Sg.Loc in -âst (no vowel shift, all raised)
!!  â-stems (Sg.Loc, Ess, Par).
!! ## 1.1.1 Sg.Ill vowel	-e
!! ## 1.1.1.1 Has Palatalization
!! ## 1.1.1.1[1] (Palatalization pattern)
!!  Palatalized: Sg.Ill
!!  Not Palatalized: ELSE
!!    Sg.Ill in palatalization and -e
!! ## 1.1.1.1[1].1 Lacks Specifically Pedagogical Gradation
!! ## 1.1.1.1[1].1.1 Has Orthographic Gradation
!! ## 1.1.1.1[1].1.1[] (Monophthong + Consonant and Consonant Geminate alternation)
!!  Extra strong grade: Sg.Nom, Ess, Par
!!  Extra strong grade: Sg.Ill
!!  Weak grade: Pl.Nom, Sg.Loc, Sg.Com
!! ## FORMS
!! * Yaml: **N-kidd, N-soll, N-toll, N-vorr**
!! strong_geminate, short_vowel, no_palatalization, high_stem_vowel 
: SG-NOM ;	    	  !!= * @CODE@ toll
:%>â ESS/PAR ;    		  !!= * @CODE@ tollân
: A_DER/SAZH_Y ;
!! strong_geminate, short_vowel, palatalization, high_stem_vowel
:%^PAL%>e SG-ILL ;   	  !!= * @CODE@ toʹlle
:%^PAL N2A_LUOQSSI ;   	  !!= * @CODE@ toʹlli
!! single_consonant, long_vowel, no_palatalization, high_stem_vowel
:%^V2VV%^CC2C SG-ABE/ACC/GEN ;	!!= * @CODE@ tool
:%^V2VV%^CC2C A_DER/LAZH ;
:%^V2VV%^CC2C PL-NOM ;	!!= * @CODE@ tool
:%^V2VV%^CC2C%>â SG-LOC ;               !!= * @CODE@ toolâst
:%^V2VV%^CC2C SG-COM_IN ;               !!= * @CODE@ toolin
:%^V2VV%^CC2C PL-OBL ;	                !!= * @CODE@ tooli, toolid, toolid, toolin, toolivuiʹm, toolitaa

+Der+Der/Dimin+N:%^V2VV%^CC2C N_KUUZZYZH-WITHOUT-PAL ;  !!= * @CODE@ tool-
!! single_consonant, long_vowel, palatalization, high_stem_vowel
+Der+Der/Dimin+N:%^V2VV%^PAL%^CC2C N_KUUZZYZH-WITH-PAL ;  !!= * @CODE@ tooʹl-
+Der+Der/Dimin+N:%^PAL%^CC2CAllegro N_KUUZZYZH-WITH-PAL-ALLEGRO ;

HatY-STEM-PX-RETAIN ;
:%^V2VV%^CC2C HatY-STEM-PX-WEAKEN ;
:%^V2VV%^CC2C HatY-STEM-PX-WEAKEN_LARGO ;
:%^CC2CAllegro SG-LOC-PX_ALLEGRO ;
 HatY-STEM-PX-STRENGTHEN ;

LEXICON N_TOLL-PL
+Cmp/SgNom: R ; !!= * @CODE@ toll
:%>â ESS/PAR ;         !!= * @CODE@ tollân
:%^V2VV%^CC2C PL-NOM ; !!= * @CODE@ tool
:%^V2VV%^CC2C PL-OBL ; !!= * @CODE@ tooli, toolid, toolid, toolin, toolivuiʹm, toolitaa

! Test data:
!!€gt-norm: toll # 
!!€ toll:    	toll+N+Sg+Nom
!!€ tool: 	toll+N+Sg+Gen
!!€ tool:	toll+N+Sg+Acc
!!€ toʹlle: 	toll+N+Sg+Ill
!!€ toolâst: 	toll+N+Sg+Loc
!!€ tolstad: 	toll+N+Sg+Loc+PxSg1
!!€ toolstad: 	toll+N+Sg+Loc+PxSg1
!!€ toolin: 	toll+N+Sg+Com
!!€ tollân: 	toll+N+Ess
!!€ tollâd: 	toll+N+Par
!!€ tooltaa: 	toll+N+Sg+Abe
!!€ tool: 	toll+N+Pl+Nom
!!€ tooli: 	toll+N+Pl+Gen
!!€ toolid: 	toll+N+Pl+Acc
!!€ toolid: 	toll+N+Pl+Ill
!!€ toolin: 	toll+N+Pl+Loc
!!€ toolivuiʹm: 	toll+N+Pl+Com
!!€ toolitaa: 	toll+N+Pl+Abe
!!€ toolâž: 	toll+N+Der+Der/Dimin+N+Sg+Nom
!!€ tooʹle: 	toll+N+Der+Der/Dimin+N+Sg+Gen

 
!!!
LEXICON N_SIJDD !!= * @CODE@ sijdd:si%{ʹØ%}j%{ʹØ%}dd
!!! inflection_type="1"
!! N_1Y_VJCC cf. _VAHTT
: NMN_SIJDD ;
LEXICON NMN_SIJDD
!! Sg_Nom: vow_mono:vow_short:vow_high_i_type:pal_no:cns_jyy
!!! pos="nominal"
!!! syll_count-in-Sg_Nom="1"
!!! stem-ends-in="consonant"
!!! stem_vowel-in-Sg_Loc="â"
!!! stem_with_gradation="yes" 
!! 1.1.1.1.1.3. Sg_Nom="short_vowel|strong_j-cluster" Sg_Gen="long_vowel|single_consonant" 

! foot: 2syll
! diphthong: no
! vowel_shift: no
! consonant: clusterUI
! gradation: yes2
! weak_grade: short
! strong_grade:	long
! stem_vowel-in-Sg_Loc: âst
! Sg.Ill: palatalization-AND-e
!! ## 1. WORDS WITH SINGLE-SYLLABLE NOMINATIVE SINGULARS (2009: 167)
!! ## 1.1 Sg.Loc in -âst (no vowel shift, all raised)
!!  â-stems (Sg.Loc, Ess, Par).
!! ## 1.1.1 Sg.Ill vowel	-e
!! ## 1.1.1.1 Has Palatalization
!! ## 1.1.1.1[1] (Palatalization pattern)
!!  Palatalized: Sg.Ill
!!  Not Palatalized: ELSE
!!    Sg.Ill in palatalization and -e
!! ## 1.1.1.1[1].1 Lacks Specifically Pedagogical Gradation
!! ## 1.1.1.1[1].1.1 Has Orthographic Gradation
!! ## 1.1.1.1[1].1.1[] (Monophthong + Consonant Cluster alternation)
!!  Strong grade: Sg.Nom, Ess, Par
!!  Strong grade: Sg.Ill
!!  Weak grade: Pl.Nom, Sg.Loc, Sg.Com
!! ## FORMS
!! * Yaml: **N-sijdd**
!! 
: SG-NOM ;	    			!!= * @CODE@ sijdd
: A_DER/SAZH_Y ;
:%^YXX2VX SG-ABE/ACC/GEN ;	!!= * @CODE@ siid
:%^YXX2VX A_DER/LAZH ;
:%^PAL%>e SG-ILL ;		      	!!= * @CODE@ siʹjdde
:%^PAL N2A_LUOQSSI ;		!!= * @CODE@ siʹjddi
:%^YXX2VX%>â SG-LOC ;			!!= * @CODE@ siidâst
:%^YXX2VX SG-COM_IN ;		!!= * @CODE@ siidin
:%^YXX2VX PL-NOM ;	!!= * @CODE@ siid
:%^YXX2VX PL-OBL ;		!!= * @CODE@ siidin
:%>â ESS/PAR ; 		  		!!= * @CODE@ sijddân

+Der+Der/Dimin+N:%^V2VV%^YXX2VX N_KUUZZYZH-WITHOUT-PAL ;  !!= * @CODE@ siid-
+Der+Der/Dimin+N:%^V2VV%^PAL%^YXX2VX N_KUUZZYZH-WITH-PAL ;  !!= * @CODE@ siiʹd-
+Der+Der/Dimin+N:%^PAL%^YXX2VX N_KUUZZYZH-WITH-PAL-ALLEGRO ;

HatY-STEM-PX-RETAIN ;
:%^YXX2VX HatY-STEM-PX-WEAKEN ;
:%^YXX2VX HatY-STEM-PX-WEAKEN_LARGO ;
:%^Allegro%^YXX2VX SG-LOC-PX_ALLEGRO ; !!= * @CODE@ CHECKME
 HatY-STEM-PX-STRENGTHEN ;

LEXICON N_SIJDD-PL !!= * @CODE@ siid:sijdd
+Cmp/SgNom: R ;
:%^YXX2VX PL-NOM ;	!!= * @CODE@ siid
:%^YXX2VX PL-OBL ;    !!= * @CODE@ siidi
:%>â ESS/PAR ;        !!= * @CODE@ sijddâd

! Test data:
!!€gt-norm: sijdd #
!!€ sijdd:  	 sijdd+N+Sg+Nom
!!€ siid: 	 sijdd+N+Sg+Gen
!!€ siid: 	 sijdd+N+Sg+Acc
!!€ siʹjdde: 	 sijdd+N+Sg+Ill
!!€ siidâst: 	 sijdd+N+Sg+Loc
!!€ siidstad: 	 sijdd+N+Sg+Loc+PxSg2
!!€ sidstad: 	 sijdd+N+Sg+Loc+PxSg2
!!€ siidin: 	 sijdd+N+Sg+Com
!!€ sijddân: 	 sijdd+N+Ess
!!€ sijddâd: 	 sijdd+N+Par
!!€ siidtaa: 	 sijdd+N+Sg+Abe
!!€ siid:	 sijdd+N+Pl+Nom
!!€ siidi: 	 sijdd+N+Pl+Gen
!!€ siidid: 	 sijdd+N+Pl+Acc
!!€ siidid: 	 sijdd+N+Pl+Ill
!!€ siidin: 	 sijdd+N+Pl+Loc
!!€ siidivuiʹm:  sijdd+N+Pl+Com
!!€ siiditaa: 	 sijdd+N+Pl+Abe
!!€ siidâž:      sijdd+N+Der+Der/Dimin+N+Sg+Nom
!!€ siiʹde:      sijdd+N+Der+Der/Dimin+N+Sg+Gen


!!!



!!!
LEXICON N_SAAKK !!= * @CODE@ saakk:saa%{ʹØ%}kk
!!! inflection_type="1"
!! N_1Y_VVKK
: NMN_SAAKK ;
LEXICON NMN_SAAKK
!! similar_to: N_PAARR, N_SHLAAJJ
!! Sg_Nom: vow_mono:vow_long:vow_high:pal_no:cns_gem_ss_type
!!! pos="nominal"
!!! syll_count-in-Sg_Nom="1"
!!! stem-ends-in="consonant"
!!! stem_vowel-in-Sg_Loc="â"
!!! stem_with_gradation="yes" 
!! 1.1.1.1.1.4. Sg_Nom="long_vowel|geminate" Sg_Gen="long_vowel|voiced_geminate" 

! foot: 2syll
! diphthong: no
! vowel_shift: no
! consonant: geminate-single
! gradation: yes3
! vowel_shift: no
! gradation: yes3
! weak_grade: geminate
! strong_grade:	geminate
! stem_vowel-in-Sg_Loc: âst
! Sg.Ill: palatalization-AND-e
!! ## 1. WORDS WITH SINGLE-SYLLABLE NOMINATIVE SINGULARS (2009: 167)
!! ## 1.1 Sg.Loc in -âst (no vowel shift, all raised)
!!  â-stems (Sg.Loc, Ess, Par).
!! ## 1.1.1 Sg.Ill vowel -e 
!! ## 1.1.1.1 Has Palatalization
!! ## 1.1.1.1[1] (Palatalization pattern)
!!  Palatalized: Sg.Ill
!!  Not Palatalized: ELSE
!!    Sg.Ill in palatalization and -e
!! ## 1.1.1.1[1].1 Lacks Specifically Pedagogical Gradation
!! ## 1.1.1.1[1].1.1 Has Orthographic Gradation
!! ## 1.1.1.1[1].1.1[] (Monophthong + Consonant and Consonant Geminate alternation)
!!  Strong grade: Sg.Nom, Ess, Par
!!  Extra strong grade: Sg.Ill
!!  Weak grade: Pl.Nom, Sg.Loc, Sg.Com
!! ## FORMS
!! * Yaml: **N-saakk**
!! is for nouns with -âst Loc. N_Y-EPal2-21
!! N_GENX1-ILLEPalX3-LOCÂ-NOM1X2
:%^KK2GG SG-COM_IN ;			!!= * @CODE@ saaǥǥin
:%^KK2GG SG-ABE/ACC/GEN-PL-NOM ;	!!= * @CODE@ saaǥǥ
:%^KK2GG A_DER/LAZH ;
:%^VV2V%^PAL%^PALK%>e SG-ILL ;	   	!!= * @CODE@ šaʹǩǩe
:%^VV2V%^PAL%^PALK N2A_LUOQSSI ;      !!= * @CODE@ saʹǩǩi
: SG-NOM ;	       			!!= * @CODE@ saakk
: A_DER/SAZH_Y ;
:%^KK2GG%>â SG-LOC ;			!!= * @CODE@ saaǥǥâst
:â ESS/PAR ;    	   			!!= * @CODE@ saakkân
:%^KK2GG PL-OBL ;			!!= * @CODE@ saaǥǥi

+Der+Der/Dimin+N:%^KK2GG N_KUUZZYZH-WITHOUT-PAL ;  !!= * @CODE@ saaǥǥ-
+Der+Der/Dimin+N:%^PAL%^KK2GG%^PALK N_KUUZZYZH-WITH-PAL ;  !!= * @CODE@ saaʹjj-
+Der+Der/Dimin+N:%^PAL%^KK2GAllegro%^PALK N_KUUZZYZH-WITH-PAL-ALLEGRO ;

HatY-STEM-PX-RETAIN ;
:%^KK2GG HatY-STEM-PX-WEAKEN ;
:%^KK2GG HatY-STEM-PX-WEAKEN_LARGO ;
:%^VV2V%^KK2GAllegro SG-LOC-PX_ALLEGRO ;
:%^VV2V HatY-STEM-PX-STRENGTHEN ;

! Test data:
!!€gt-norm: saakk #
!!€ saakk: saakk+N+Sg+Nom
!!€ saaǥǥ: saakk+N+Sg+Gen
!!€ saaǥǥ: saakk+N+Sg+Acc
!!€ saʹǩǩe: saakk+N+Sg+Ill
!!€ saaǥǥâst: saakk+N+Sg+Loc
!!€ saǥstan: saakk+N+Sg+Loc+PxSg1
!!€ saaǥǥin: saakk+N+Sg+Com
!!€ saakkân: saakk+N+Ess
!!€ saakkâd: saakk+N+Par
!!€ saaǥǥtaa: saakk+N+Sg+Abe
!!€ saaǥǥ: saakk+N+Pl+Nom
!!€ saaǥǥi: saakk+N+Pl+Gen
!!€ saaǥǥid: saakk+N+Pl+Acc
!!€ saaǥǥid: saakk+N+Pl+Ill
!!€ saaǥǥin: saakk+N+Pl+Loc
!!€ saaǥǥivuiʹm: saakk+N+Pl+Com
!!€ saaǥǥitaa: saakk+N+Pl+Abe
!!€ saaǥǥâž: saakk+N+Der+Der/Dimin+N+Sg+Nom
!!€ saaʹjje: saakk+N+Der+Der/Dimin+N+Sg+Gen


!!!
LEXICON N_LUOSS !!= * @CODE@ luõss:luõ%{ʹØ%}ss
!!! inflection_type="1"
!! N_1Y_VWKK
: NMN_LUOSS ;
LEXICON NMN_LUOSS !!= * @CODE@ luõss:luõss
!! Sg_Nom: vow_di:vow_high:pal_no:cns_gem_ss_type
!!! pos="nominal"
!!! syll_count-in-Sg_Nom="1"
!!! stem-ends-in="consonant"
!!! stem_vowel-in-Sg_Loc="â"
!!! stem_with_gradation="yes"
!! 1.1.1.1.1.4. Sg_Nom="diphthong|geminate" Sg_Gen="diphthong|voiced_geminate"

!! THIS IS NOT THE SAME AS N_MUORR
! gradation: yes
! weak geminate
!! * Yaml: **N-luoss**
: SG-NOM ;	     			!!= * @CODE@
: A_DER/SAZH_Y ;
:%^KK2GG SG-ABE/ACC/GEN-PL-NOM ;	!!= * @CODE@ luõzz
:%^KK2GG A_DER/LAZH ;
:%^PAL%^CC2CCC%>e SG-ILL ;	 	!!= * @CODE@ luõʹsˈse
:%^PAL%^CC2CCC N2A_LUOQSSI ;	!!= * @CODE@ luõʹsˈsi
:%^KK2GG%>â SG-LOC ;			!!= * @CODE@ luõzzâst
:%^KK2GG SG-COM_IN ;			!!= * @CODE@
:%>â ESS/PAR ; 	   			!!= * @CODE@
:%^KK2GG PL-OBL ;			!!= * @CODE@ luõzzi

+Der+Der/Dimin+N:%^KK2GG N_KUUZZYZH-WITHOUT-PAL ;  !!= * @CODE@ luõzz-
+Der+Der/Dimin+N:%^PAL%^KK2GG N_KUUZZYZH-WITH-PAL ;  !!= * @CODE@ luõʹzz-
+Der+Der/Dimin+N:%^PAL%^KK2GAllegro N_KUUZZYZH-WITH-PAL-ALLEGRO ;

HatY-STEM-PX-RETAIN ;
:%^KK2GG HatY-STEM-PX-WEAKEN ;
:%^KK2GG HatY-STEM-PX-WEAKEN_LARGO ;
:%^Allegro%^KK2GAllegro SG-LOC-PX_ALLEGRO ;
:%^CC2CCC HatY-STEM-PX-STRENGTHEN ;


! Test data:
!!€gt-norm: luõss #
!!€ luõss: luõss+N+Sg+Nom
!!€ luõzz: luõss+N+Sg+Gen
!!€ luõzz: luõss+N+Sg+Acc
!!€ luõʹsˈse: luõss+N+Sg+Ill
!!€ luõzzâst: luõss+N+Sg+Loc
!!€ luõˈzstan: luõss+N+Sg+Loc+PxSg1
!!€ luõzzin: luõss+N+Sg+Com
!!€ luõssân: luõss+N+Ess
!!€ luõssâd: luõss+N+Par
!!€ luõzztaa: luõss+N+Sg+Abe
!!€ luõzz: luõss+N+Pl+Nom
!!€ luõzzi: luõss+N+Pl+Gen
!!€ luõzzid: luõss+N+Pl+Acc
!!€ luõzzid: luõss+N+Pl+Ill
!!€ luõzzin: luõss+N+Pl+Loc
!!€ luõzzivuiʹm: luõss+N+Pl+Com
!!€ luõzzitaa: luõss+N+Pl+Abe
!!€ luõzzâž: luõss+N+Der+Der/Dimin+N+Sg+Nom
!!€ luõʹzze: luõss+N+Der+Der/Dimin+N+Sg+Gen


LEXICON N_1Y_VVCC !!= * @CODE@ paarr:paa%{ʹØ%}rr
NMN_1Y_VVCC ;
LEXICON N_PAARR !!= * @CODE@ paarr:paa%{ʹØ%}rr
!!! inflection_type="1"
!! N_1Y_VVCC
!: NMN_PAARR ;
NMN_1Y_VVCC ;
LEXICON NMN_PAARR
NMN_1Y_VVCC ;
LEXICON NMN_1Y_VVCC
!! Sg_Nom: vow_mono:vow_long:vow_high:pal_no:cns_gem
!!! pos="nominal"
!!! syll_count-in-Sg_Nom="1"
!!! stem-ends-in="consonant"
!!! stem_vowel-in-Sg_Loc="â"
!!! stem_with_gradation="yes" 
!! 1.1.1.1.1.5. Sg_Nom="long_vowel|geminate" Sg_Gen="long_vowel|single_consonant" 

! foot: 2syll
! diphthong: no
! vowel_shift: no
! consonant: geminate-single
! gradation: yes3
! weak_grade: single
! strong_grade: geminate
! stem_vowel-in-Sg_Loc: âst
! Sg.Ill: X3-palatalization-AND-e
!! ## 1. WORDS WITH SINGLE-SYLLABLE NOMINATIVE SINGULARS (2009: 167)
!! ## 1.1 Sg.Loc in -âst (no vowel shift, all raised)
!!  â-stems (Sg.Loc, Ess, Par).
!! ## 1.1.1 Sg.Ill vowel -e 
!! ## 1.1.1.1 Has Palatalization
!! ## 1.1.1.1[1] (Palatalization pattern)
!!  Palatalized: Sg.Ill
!!  Not Palatalized: ELSE
!!    Sg.Ill in palatalization and -e
!! ## 1.1.1.1[1].1 Lacks Specifically Pedagogical Gradation
!! ## 1.1.1.1[1].1.1 Has Orthographic Gradation
!! ## 1.1.1.1[1].1.1[] (Monophthong + Consonant and Consonant Geminate alternation)
!!  Strong grade: Sg.Nom, Ess, Par
!!  Extra strong grade: Sg.Ill
!!  Weak grade: Pl.Nom, Sg.Loc, Sg.Com
!! ## FORMS
!! * Yaml: **N-paarr, N-saakk**
!! is for nouns with -âst Loc. N_Y-EPal2-21
!! N_GENX1-ILLEPalX3-LOCÂ-NOM1X2
:%^CC2C SG-COM_IN ;		!!= * @CODE@ paarin
:%^CC2C SG-ABE/ACC/GEN-PL-NOM ;	!!= * @CODE@ paar
:%^CC2C A_DER/LAZH ;
:%^VV2V%^PAL%>e SG-ILL ;      	!!= * @CODE@ paʹrre
:%^VV2V A_DER/SAZH_Y ;
:%^VV2V%^PAL N2A_LUOQSSI ;      !!= * @CODE@ N»A: paʹrri
: SG-NOM ;	       		!!= * @CODE@ paarr
:%^CC2C%>â SG-LOC ; 		!!= * @CODE@ paarâst
:â ESS/PAR ;   	  		!!= * @CODE@ paarrân
:%^CC2C PL-OBL ;		!!= * @CODE@ paari

+Der+Der/Dimin+N:%^CC2C N_KUUZZYZH-WITHOUT-PAL ;  !!= * @CODE@ paar-
+Der+Der/Dimin+N:%^PAL%^CC2C N_KUUZZYZH-WITH-PAL ;  !!= * @CODE@ paaʹr-
+Der+Der/Dimin+N:%^PAL%^CC2CAllegro N_KUUZZYZH-WITH-PAL-ALLEGRO ;

HatY-STEM-PX-RETAIN ;
:%^CC2C HatY-STEM-PX-WEAKEN ;
:%^CC2C HatY-STEM-PX-WEAKEN_LARGO ;
:%^VV2V%^CC2CAllegro SG-LOC-PX_ALLEGRO ; !!= * @CODE@ par-
:%^VV2V HatY-STEM-PX-STRENGTHEN ;

LEXICON N_PAARR-PL !!= * @CODE@ paarr:paa%{ʹØ%}rr
+Cmp/SgNom: R ;
:%^CC2C PL-NOM ;	!!= * @CODE@ paar
:â ESS/PAR ;   	  		!!= * @CODE@ paarrân
:%^CC2C PL-OBL ;		!!= * @CODE@ paari
!:%^CC2C A_DER/LAZH ;
!:%^VV2V A_DER/SAZH_Y ;
!:%^VV2V%^PAL N2A_LUOQSSI ;      !!= * @CODE@ N»A: paʹrri
!+Der+Der/Dimin+N:%^CC2C N_KUUZZYZH-WITHOUT-PAL ;  !!= * @CODE@ paar-
!+Der+Der/Dimin+N:%^PAL%^CC2C N_KUUZZYZH-WITH-PAL ;  !!= * @CODE@ paaʹr-
!+Der+Der/Dimin+N:%^PAL%^CC2CAllegro N_KUUZZYZH-WITH-PAL-ALLEGRO ;
!HatY-STEM-PX-RETAIN ;
!:%^CC2C HatY-STEM-PX-WEAKEN ;
!:%^CC2C HatY-STEM-PX-WEAKEN_LARGO ;
!:%^VV2V%^CC2CAllegro SG-LOC-PX_ALLEGRO ; !!= * @CODE@ par-
!:%^VV2V HatY-STEM-PX-STRENGTHEN ;


! Test data:
!!€gt-norm: paarr #
!!€ paarr: paarr+N+Sg+Nom
!!€ paar: paarr+N+Sg+Gen
!!€ paar: paarr+N+Sg+Acc
!!€ paʹrre: paarr+N+Sg+Ill
!!€ paarâst: paarr+N+Sg+Loc
!!€ parstan: paarr+N+Sg+Loc+PxSg1
!!€ paarin: paarr+N+Sg+Com
!!€ paarrân: paarr+N+Ess
!!€ paarrâd: paarr+N+Par
!!€ paartaa: paarr+N+Sg+Abe
!!€ paar: paarr+N+Pl+Nom
!!€ paari: paarr+N+Pl+Gen
!!€ paarid: paarr+N+Pl+Acc
!!€ paarid: paarr+N+Pl+Ill
!!€ paarin: paarr+N+Pl+Loc
!!€ paarivuiʹm: paarr+N+Pl+Com
!!€ paaritaa: paarr+N+Pl+Abe
!!€ paarâž: paarr+N+Der+Der/Dimin+N+Sg+Nom
!!€ paaʹre: paarr+N+Der+Der/Dimin+N+Sg+Gen


LEXICON N_SHLAAJJ !!= * @CODE@ šlaajj:šlaa%{ʹØ%}jj
!!! inflection_type="1"
!! N_1Y_VVCC
: NMN_SHLAAJJ ;
LEXICON NMN_SHLAAJJ
!! Sg_Nom: vow_mono:vow_long:vow_high:pal_no:cns_gem_jj_type
!!! pos="nominal"
!!! syll_count-in-Sg_Nom="1"
!!! stem-ends-in="consonant"
!!! stem_vowel-in-Sg_Loc="â"
!!! stem_with_gradation="yes"
!! 1.1.1.1.1.5. Sg_Nom="long_vowel|geminate" Sg_Gen="long_vowel|single_consonant"

!! ## FORMS
!! * Yaml: **N-shlaajj**
 NMN_PAARR ;

:%^J2I%^CC2C SG-ABE/ACC/GEN-PL-NOM ;	!!= * @CODE@ šlaai

! Test data:
!!€gt-norm: šlaajj #
!!€ šlaajj: šlaajj+N+Sg+Nom
!!€ šlaaj: šlaajj+N+Sg+Gen
!!€ šlaai: šlaajj+N+Sg+Gen+Err/Orth
!!€ šlaaj: šlaajj+N+Sg+Acc
!!€ šlaai: šlaajj+N+Sg+Acc+Err/Orth
!!€ šlaʹjje: šlaajj+N+Sg+Ill
!!€ šlaajâst: šlaajj+N+Sg+Loc
!!€ šlajstan: šlaajj+N+Sg+Loc+PxSg1
!!€ šlaistan: šlaajj+N+Sg+Loc+PxSg1+Err/Orth
!!€ šlaajin: šlaajj+N+Sg+Com
!!€ šlaajjân: šlaajj+N+Ess
!!€ šlaajjâd: šlaajj+N+Par
!!€ šlaajtaa: šlaajj+N+Sg+Abe
!!€ šlaaitaa: šlaajj+N+Sg+Abe+Err/Orth
!!€ šlaaj: šlaajj+N+Pl+Nom
!!€ šlaai: šlaajj+N+Pl+Nom+Err/Orth
!!€ šlaaji: šlaajj+N+Pl+Gen
!!€ šlaajid: šlaajj+N+Pl+Acc
!!€ šlaajid: šlaajj+N+Pl+Ill
!!€ šlaajin: šlaajj+N+Pl+Loc
!!€ šlaajivuiʹm: šlaajj+N+Pl+Com
!!€ šlaajitaa: šlaajj+N+Pl+Abe
!!€ šlaajâž: šlaajj+N+Der+Der/Dimin+N+Sg+Nom
!!€ šlaaʹje: šlaajj+N+Der+Der/Dimin+N+Sg+Gen

!!!
LEXICON N_1Y_VWCC !!= * @CODE@ muõrr:muõ%{ʹØ%}rr
NMN_1Y_VWCC ;
LEXICON N_MUORR !!= * @CODE@ muõrr:muõ%{ʹØ%}rr
!!! inflection_type="1"
!! N_1Y_VWCC
: NMN_1Y_VWCC ;
LEXICON NMN_MUORR
NMN_1Y_VWCC ;
LEXICON NMN_1Y_VWCC
!! Sg_Nom: vow_di:vow_high:pal_no:cns_gem
!!! pos="nominal"
!!! syll_count-in-Sg_Nom="1"
!!! stem-ends-in="consonant"
!!! stem_vowel-in-Sg_Loc="â"
!!! stem_with_gradation="yes" 
!! 1.1.1.1.1.1. Sg_Nom="diphthong|geminate" Sg_Gen="diphthong|single_consonant" 

! foot: 2syll
! diphthong: yes
! vowel_shift: no
! consonant: geminate-single
! gradation: yes2
! weak_grade: short
! strong_grade: long
! stem_vowel-in-Sg_Loc: âst
! Sg.Ill: palatalization-AND-e
!! ## 1. WORDS WITH SINGLE-SYLLABLE NOMINATIVE SINGULARS (2009: 167)
!! ## 1.1 Sg.Loc in -âst (no vowel shift, all raised)
!!  â-stems (Sg.Loc, Ess, Par).
!! ## 1.1.1 Sg.Ill vowel	-e
!! ## 1.1.1.1 Has Palatalization
!! ## 1.1.1.1[1] (Palatalization pattern)
!!  Palatalized: Sg.Ill
!!  Not Palatalized: ELSE
!!    Sg.Ill in palatalization and -e
!! ## 1.1.1.1[1].2 Has Specifically Pedagogical Gradation
!! Sg.Ill: 
!! ## 1.1.1.1[1].2.1 Has Orthographic Gradation
!! ## 1.1.1.1[1].2.1[] (Diphthong + Consonant and Consonant Geminate alternation)
!!  Strong grade: Sg.Nom, Ess, Par
!!  Extra strong grade: Sg.Ill
!!  Weak grade: Pl.Nom, Sg.Loc, Sg.Com
!! ## FORMS
!! * Yaml: **N-muorr**
: SG-NOM ;	    			!!= * @CODE@ muõrr
:%^CC2C SG-ABE/ACC/GEN ;		!!= * @CODE@ muõr
:%^CC2C A_DER/LAZH ;
:%^PAL%^CC2CCC%>e SG-ILL ;    		!!= * @CODE@ muõʹrˈre
:%^CC2CCC A_DER/SAZH_Y ;
:%^PAL%^CC2CCC N2A_LUOQSSI ;    !!= * @CODE@ N»A: muõʹrˈri
:%^CC2C%>â SG-LOC ;	 		!!= * @CODE@ muõrâst
:%^CC2C SG-COM_IN ;			!!= * @CODE@ muõrin
:%>â ESS/PAR ; 	  			!!= * @CODE@ muõrrân
:%^CC2C PL-NOM ;		!!= * @CODE@ muõr
:%^CC2C PL-OBL ;			!!= * @CODE@ muõri

+Der+Der/Dimin+N:%^CC2C N_MUORYZH-WITHOUT-PAL ;  !!= * @CODE@ muõr-
+Der+Der/Dimin+N:%^PAL%^CC2C N_MUORYZH-WITH-PAL ;  !!= * @CODE@ muõʹr-

HatY-STEM-PX-RETAIN ;
+Use/NGminip+Use/NG:%^CC2C HatY-STEM-PX-RETAIN-PL ;! Added 2017-04-04
:%^CC2C HatY-STEM-PX-WEAKEN ;
:%^PAL%^CC2C HatY-STEM-PX-WEAKEN_LARGO ; ! Added 2017-04-04
:%^CC2C HatY-STEM-PX-WEAKEN_LARGO ;
:%^Allegro%^CC2CAllegro SG-LOC-PX_ALLEGRO ; !Prefer  Added 2017-04-04 
!! ǩiõtt+N+Sg+Loc+PxSg1 **hand,arm/käsi**
!!€ ǩiõ0tt%^Allegro%^PAL%^CC2CAllegro%^PALK%>stan
!!€ ǩiõˈđ0000%>stan
!:%^Allegro%^CC2CAllegro SG-LOC-PX_ALLEGRO ;
!!€ ǩiõtt%^Allegro%^CC2CAllegro%>stan
!!€ ǩiõđ000%>stan
:%^CC2CCC HatY-STEM-PX-STRENGTHEN-SG12 ;
!! ǩiõtt+N+Sg+Ill+PxSg1: **hand/käsi**
!!€ ǩiõ0t0t%^PAL%^CC2CCC%^PALK%>san
!!€ ǩiõʹtˈt000%>san
:%^CC2CCC HatY-STEM-PX-STRENGTHEN-ELSE ; !!= * @CODE@ muõrˈr-

LEXICON N_MUORR-PL !!= * @CODE@ muõrr:muõrr
+Cmp/SgNom: R ;
:%>â ESS/PAR ;                          !!= * @CODE@ muõrrân
:%^CC2C PL-NOM ;                !!= * @CODE@ muõr
:%^CC2C PL-OBL ;                        !!= * @CODE@ muõri

! Test data:
!!€gt-norm: muõrr #
!!€ muõrr: muõrr+N+Sg+Nom
!!€ muõr: muõrr+N+Sg+Gen
!!€ muõr: muõrr+N+Sg+Acc
!!€ muõʹrˈre: muõrr+N+Sg+Ill
!!€ muõrâst: muõrr+N+Sg+Loc
!!€ muõˈrstan: muõrr+N+Sg+Loc+PxSg1
!!€ muõrin: muõrr+N+Sg+Com
!!€ muõrrân: muõrr+N+Ess
!!€ muõrrâd: muõrr+N+Par
!!€ muõrtaa: muõrr+N+Sg+Abe
!!€ muõr: muõrr+N+Pl+Nom
!!€ muõri: muõrr+N+Pl+Gen
!!€ muõrid: muõrr+N+Pl+Acc
!!€ muõrid: muõrr+N+Pl+Ill
!!€ muõrin: muõrr+N+Pl+Loc
!!€ muõrivuiʹm: muõrr+N+Pl+Com
!!€ muõritaa: muõrr+N+Pl+Abe
!!€ muõrâž: muõrr+N+Der+Der/Dimin+N+Sg+Nom
!!€ muõʹre: muõrr+N+Der+Der/Dimin+N+Sg+Gen


LEXICON N_KHIOJJ !!= * @CODE@ ǩiõjj:ǩiõ%{ʹØ%}jj
!!! inflection_type="1"
! â.2.diph.gem
!! N_1Y_VWCC
: NMN_KHIOJJ ;
LEXICON NMN_KHIOJJ
!! Sg_Nom: vow_di:vow_high:pal_no:cns_gem_jj_type
!!! pos="nominal"
!!! syll_count-in-Sg_Nom="1"
!!! stem-ends-in="consonant"
!!! stem_vowel-in-Sg_Loc="â"
!!! stem_with_gradation="yes"
!! 1.1.1.1.1.1. Sg_Nom="diphthong|geminate" Sg_Gen="diphthong|single_consonant"

!! similar_to: N_TUYJJ
!! ## FORMS
!! * Yaml: **N-kjiojj**
 NMN_MUORR ;
+Use/NGminip+Use/NG:%^J2I%^CC2C SG-ABE/ACC/GEN-PL-NOM ;	!!= * @CODE@ (2) Pl.Nom: ǩiõi

! Test data:
!!€gt-norm: kuõjj #
!!€ kuõjj: kuõjj+N+Sg+Nom
!!€ kuõj: kuõjj+N+Sg+Gen
!!€ kuõi: kuõjj+N+Use/NGminip+Use/NG+Sg+Gen
!!€ kuõj: kuõjj+N+Sg+Acc
!!€ kuõi: kuõjj+N+Use/NGminip+Use/NG+Sg+Acc
!!€ kuõʹjˈje: kuõjj+N+Sg+Ill
!!€ kuõjâst: kuõjj+N+Sg+Loc
!!€ kuõˈjstan: kuõjj+N+Sg+Loc+PxSg1
!!€ kuõˈistan: kuõjj+N+Use/NGminip+Use/NG+Sg+Loc+PxSg1
!!€ kuõjin: kuõjj+N+Sg+Com
!!€ kuõjjân: kuõjj+N+Ess
!!€ kuõjjâd: kuõjj+N+Par
!!€ kuõjtaa: kuõjj+N+Sg+Abe
!!€ kuõj: kuõjj+N+Pl+Nom
!!€ kuõi: kuõjj+N+Use/NGminip+Use/NG+Pl+Nom
!!€ kuõji: kuõjj+N+Pl+Gen
!!€ kuõjid: kuõjj+N+Pl+Acc
!!€ kuõjid: kuõjj+N+Pl+Ill
!!€ kuõjin: kuõjj+N+Pl+Loc
!!€ kuõjivuiʹm: kuõjj+N+Pl+Com
!!€ kuõjitaa: kuõjj+N+Pl+Abe
!!€ kuõjâž: kuõjj+N+Der+Der/Dimin+N+Sg+Nom
!!€ kuõʹje: kuõjj+N+Der+Der/Dimin+N+Sg+Gen

LEXICON N_MIOHTT !!= * @CODE@ miõhtt:miõ%{ʹØ%}h%{ʹØ%}tt
!!! inflection_type="1"
!! N_1Y_VWHYY
: NMN_MIOHTT ;
LEXICON NMN_MIOHTT
!! ## FORMS
!!! pos="nominal"
!! similar_to: N_VUYHSS
!!! syll_count-in-Sg_Nom="1"
!!! stem-ends-in="consonant"
!!! stem_vowel-in-Sg_Loc="â"
!!! stem_with_gradation="yes" 
!! * Yaml: **N-miwhtt**

:%^YXX2VX SG-COM_IN ;			!!= * @CODE@ miõutin
:%^YXX2VX  SG-ABE/ACC/GEN-PL-NOM ;	!!= * @CODE@ miõut
:%^YXX2VX A_DER/LAZH ;
:%^PAL%>e SG-ILL ;	   	!!= * @CODE@ miõʹhtte
: A_DER/SAZH_Y ;
:%^PAL N2A_LUOQSSI ;      !!= * @CODE@ miõʹhtti
: SG-NOM ;	       			!!= * @CODE@ miõhtt
:%^YXX2VX%>â SG-LOC ;			!!= * @CODE@ miõutâst
:â ESS/PAR ;    	   			!!= * @CODE@ miõhttân
:%^YXX2VX PL-OBL ;			!!= * @CODE@ miõuti

+Der+Der/Dimin+N: N_MUORYZH-WITHOUT-PAL ;  !!= * @CODE@ miõhtt-
+Der+Der/Dimin+N:%^PAL N_MUORYZH-WITH-PAL ;  !!= * @CODE@ riiʹǩǩ-

HatY-STEM-PX-RETAIN ;
: HatY-STEM-PX-WEAKEN ;
: HatY-STEM-PX-WEAKEN_LARGO ;
: SG-LOC-PX_ALLEGRO ;
:%^VV2V HatY-STEM-PX-STRENGTHEN ;

! Test data:
!!€gt-norm: miõhtt #
!!€ miõhtt: miõhtt+N+Sg+Nom
!!€ miõut: miõhtt+N+Sg+Gen
!!€ miõut: miõhtt+N+Sg+Acc
!!€ miõʹhtte: miõhtt+N+Sg+Ill
!!€ miõutâst: miõhtt+N+Sg+Loc
!!€ miõuˈtstan: miõhtt+N+Sg+Loc+PxSg1
!!€ miõutin: miõhtt+N+Sg+Com
!!€ miõhttân: miõhtt+N+Ess
!!€ miõhttâd: miõhtt+N+Par
!!€ miõuttaa: miõhtt+N+Sg+Abe
!!€ miõut: miõhtt+N+Pl+Nom
!!€ miõuti: miõhtt+N+Pl+Gen
!!€ miõutid: miõhtt+N+Pl+Acc
!!€ miõutid: miõhtt+N+Pl+Ill
!!€ miõutin: miõhtt+N+Pl+Loc
!!€ miõutivuiʹm: miõhtt+N+Pl+Com
!!€ miõutitaa: miõhtt+N+Pl+Abe
!!€ miõutâž: miõhtt+N+Der+Der/Dimin+N+Sg+Nom
!!€ miõuʹte: miõhtt+N+Der+Der/Dimin+N+Sg+Gen

!!!
LEXICON N_RIIKK !!= * @CODE@ riikk:rii%{ʹØ%}kk
!!! inflection_type="1"
!! N_1Y_VVKK
: NMN_RIIKK ;
LEXICON NMN_RIIKK
!! ## FORMS
!!! pos="nominal"
!!! syll_count-in-Sg_Nom="1"
!!! stem-ends-in="consonant"
!!! stem_vowel-in-Sg_Loc="â"
!!! stem_with_gradation="yes" 
!! 1.1.1.1.1.1. Sg_Nom="long_vowel|geminate" Sg_Gen="long_vowel|geminate" Sg_Ill="short_vowel|geminate" 

!! * Yaml: **N-riikk**
!! is for nouns with -âst Loc. N_Y-EPal2-21
!! N_GENX1-ILLEPalX3-LOCÂ-NOM1X2
: SG-COM_IN ;			!!= * @CODE@ riikkin
:  SG-ABE/ACC/GEN-PL-NOM ;	!!= * @CODE@ riikk
: A_DER/LAZH ;
:%^VV2V%^PAL%^PALK%>e SG-ILL ;	   	!!= * @CODE@ riʹǩǩe
:%^VV2V A_DER/SAZH_Y ;
:%^VV2V%^PAL%^PALK N2A_LUOQSSI ;      !!= * @CODE@ riʹǩǩi CHECKME
: SG-NOM ;	       			!!= * @CODE@ riikk
:%>â SG-LOC ;			!!= * @CODE@ riikkâst
:â ESS/PAR ;    	   			!!= * @CODE@ riikkân
: PL-OBL ;			!!= * @CODE@ riikki

+Der+Der/Dimin+N: N_MUORYZH-WITHOUT-PAL ;  !!= * @CODE@ riikk-
+Der+Der/Dimin+N:%^PAL%^PALK N_MUORYZH-WITH-PAL ;  !!= * @CODE@ riiʹǩǩ-

HatY-STEM-PX-RETAIN ;
: HatY-STEM-PX-WEAKEN ;
: HatY-STEM-PX-WEAKEN_LARGO ;
:%^VV2V%^CC2CAllegro SG-LOC-PX_ALLEGRO ; !!= * @CODE@ rik-
:%^VV2V HatY-STEM-PX-STRENGTHEN ;

LEXICON N_AQSTTRIK !!= * @CODE@ aʹsttrik:aʹsttri%^1VOW%{ʹØ%}k
!!! inflection_type="?"
!! N_2Y_VK_VVKK
: NMN_AQSTTRIK ;
LEXICON NMN_AQSTTRIK
!! ## FORMS
!!! pos="nominal"
!!! syll_count-in-Sg_Nom="1"
!!! stem-ends-in="consonant"
!!! stem_vowel-in-Sg_Loc="â"
!!! stem_with_gradation="yes" 
!! 1.1.1.1.1.1. Sg_Nom="long_vowel|geminate" Sg_Gen="long_vowel|geminate" Sg_Ill="short_vowel|geminate" 

!! * Yaml: **N-aqsttrik**
!! is for nouns with -âst Loc. N_Y-EPal2-21
!! N_GENX1-ILLEPalX3-LOCÂ-NOM1X2
:%^V2VV%^C2CC SG-COM_IN ;			!!= * @CODE@ aʹsttriikkin
:%^V2VV%^C2CC  SG-ABE/ACC/GEN-PL-NOM ;	!!= * @CODE@ aʹsttriikk
:%^V2VV A_DER/LAZH ;
:%^PAL%^C2CC%^PALK%>e SG-ILL ;	   	!!= * @CODE@ aʹsttriʹǩǩe
:%^C2CC A_DER/SAZH_Y ;
:%^PAL%^C2CC%^PALK N2A_LUOQSSI ;      !!= * @CODE@ aʹsttriʹǩǩi CHECKME
: SG-NOM ;	       			!!= * @CODE@ aʹsttrik
:%^V2VV%^C2CC%>â SG-LOC ;			!!= * @CODE@ riikkâst
:%^V2VV%^C2CC%>â ESS/PAR ;    	   			!!= * @CODE@ riikkân
:%^V2VV%^C2CC PL-OBL ;			!!= * @CODE@ riikki

+Der+Der/Dimin+N:%^V2VV%^C2CC N_MUORYZH-WITHOUT-PAL ;  !!= * @CODE@ riikk-
+Der+Der/Dimin+N:%^V2VV%^PAL%^C2CC%^PALK N_MUORYZH-WITH-PAL ;  !!= * @CODE@ riiʹǩǩ-

:%^V2VV%^C2CC HatY-STEM-PX-RETAIN ;
:%^V2VV%^C2CC HatY-STEM-PX-WEAKEN ;
:%^V2VV%^C2CC HatY-STEM-PX-WEAKEN_LARGO ;
: SG-LOC-PX_ALLEGRO ;
:%^C2CC HatY-STEM-PX-STRENGTHEN ;
!!!THIS FAR 20241104 KK and PALK
!!!
LEXICON N_1Y_VVC !!= * @CODE@ plaan:plaa%{ʹØ%}n
 NMN_1Y_VVC ;
LEXICON N_PLAAN !!= * @CODE@ plaan:plaa%{ʹØ%}n
!!! inflection_type="?"
!! N_1Y_VVC
!: NMN_PLAAN ;
 NMN_1Y_VVC ;
LEXICON NMN_PLAAN
 NMN_1Y_VVC ;
LEXICON NMN_1Y_VVC
!!! pos="nominal"
!!! syll_count-in-Sg_Nom="1"
!!! stem-ends-in="consonant"
!!! stem_vowel-in-Sg_Loc="â"
!!! stem_with_gradation="no"
!! Sg_Ill="palatalization|e-final"
!! similar-to: SYSTEEQM 
! gradation: no
!! ## 2. WORDS WITH TWO-SYLLABLE NOMINATIVE SINGULARS (2009: 288)
!! ## 2.1 Sg.Loc in -âst. â-stems (Sg.Loc, Ess, Par).
!! ## 2.1.3 Sg.Ill in palatalization and -e
!! ## 2.1.3.3 Lacks Gradation (in last syllable)
!! ## 2.1.3.3.1 Monophthong
!! ## 2.1.3.3.1.3 Consonant always short
!! ## 2.1.3.3.1.3.4 Sg.Nom long vowel AND Short consonant
!! ## 2.1.3.3.1.3.4.1.Sg.Gen Weak Grade
!! ## 2.1.3.3.1.3.4.1.3 Sg.Ill Weak Grade
!! plaan:plaan
!! * Yaml: **N-plaan**
: SG-NOM ;		! plaan
: SG-ABE/ACC/GEN ;		! plaan
: A_DER/LAZH ;
:%^PAL%^PALK%>e SG-ILL ;	! plaaʹne
: A_DER/SAZH_Y ;
:%^PAL%^PALK N2A_LUOQSSI ;     !!= * @CODE@ N»A: plaaʹni
:%>â SG-LOC ;	 	! plaanâst
: SG-COM_IN ;		! plaanin
:%>â ESS/PAR ;  		! plaanân
: PL-NOM ;		! plaan
: PL-OBL ;		! plaani
+Der+Der/Dimin+N: N_MUORYZH-WITHOUT-PAL ;  !!= * @CODE@ paar-
+Der+Der/Dimin+N:%^PAL%^PALK N_MUORYZH-WITH-PAL ;  !!= * @CODE@ paaʹr-
HatY-STEM-PX-RETAIN ;
HatY-STEM-PX-WEAKEN ;
HatY-STEM-PX-STRENGTHEN ;

LEXICON N_PLAAN-PL
: PL-NOM ;              ! plaan
: PL-OBL ;              ! plaani
+Der+Der/Dimin+N: N_MUORYZH-WITHOUT-PAL-PL ;
+Der+Der/Dimin+N:%^PAL%^PALK N_MUORYZH-WITH-PAL-PL ;

LEXICON N_STRAAZHZH !!= * @CODE@ straažž:straa%{ʹØ%}žž
!!! inflection_type="?"
!! N_1Y_VVCC
: NMN_STRAAZHZH ;
LEXICON NMN_STRAAZHZH
!!! pos="nominal"
!!! syll_count-in-Sg_Nom="1"
!!! stem-ends-in="consonant"
!!! stem_vowel-in-Sg_Loc="â"
!!! stem_with_gradation="partial"
!! * Yaml: **N-plaan**
: SG-NOM ;		! plaan
:%^CC2C SG-ABE/ACC/GEN ;		! plaan
:%^CC2C A_DER/LAZH ;
:%^PAL%^PALK%>e SG-ILL ;	! plaaʹne
: A_DER/SAZH_Y ;
:%^PAL%^CC2C%^PALK N2A_LUOQSSI ;     !!= * @CODE@ N»A: plaaʹni
:%^CC2C%>â SG-LOC ;	 	! straažâst
:%^CC2C SG-COM_IN ;		! straažin
:%>â ESS/PAR ;  		! straažžân
:%^CC2C PL-NOM ;		! straaž
:%^CC2C PL-OBL ;		! straaži
+Der+Der/Dimin+N:%^CC2C N_MUORYZH-WITHOUT-PAL ;  !!= * @CODE@ straaž-
+Der+Der/Dimin+N:%^PAL%^CC2C%^PALK N_MUORYZH-WITH-PAL ;  !!= * @CODE@ straaʹž-
HatY-STEM-PX-RETAIN ;
:%^CC2C HatY-STEM-PX-WEAKEN ;
HatY-STEM-PX-STRENGTHEN ;

LEXICON N_LOMAAKK !!= * @CODE@ lomaakk:lomaa%{ʹØ%}kk
!!! inflection_type="?"
!! N_1Y_VVKK
: NMN_LOMAAKK ;
LEXICON NMN_LOMAAKK
!!! pos="nominal"
!!! syll_count-in-Sg_Nom="1"
!!! stem-ends-in="geminate"
!!! stem_vowel-in-Sg_Loc="â"
!!! Sg_Ill_with_gradation="yes"
!! Sg_Ill="palatalization|e-final"

! gradation: yes (ill)

!! lomaakk:lomaakk
!! * Yaml: **N-lomaakk**
: SG-NOM ;		! lomaakk
: SG-ABE/ACC/GEN ;		! lomaakk
: A_DER/LAZH ;
:%^VV2V%^PAL%^PALK%>e SG-ILL ;	! lomaʹǩǩe
:%^VV2V A_DER/SAZH_Y ;
:%^PAL%^PALK N2A_LUOQSSI ;     !!= * @CODE@ N»A: lomaaʹǩǩi CHECKME
:%>â SG-LOC ;	 	! lomaakkâst
: SG-COM_IN ;		! lomaakkin
:%>â ESS/PAR ;  		! lomaakkân
: PL-NOM ;		! lomaakk
: PL-OBL ;		! lomaakki
+Der+Der/Dimin+N: N_MUORYZH-WITHOUT-PAL ;  !!= * @CODE@ lomaakk-
+Der+Der/Dimin+N:%^PAL%^PALK N_MUORYZH-WITH-PAL ;  !!= * @CODE@ lomaaʹǩǩ-
HatY-STEM-PX-RETAIN ;
HatY-STEM-PX-WEAKEN ;
HatY-STEM-PX-STRENGTHEN ;

LEXICON A_DER/SAZH_Y
A_DER/SAZH ;
!2023-02-10 WHAT IS THIS? muõrre, pappe, NOT R CHECKME !+Use/NGminip+Use/NG:%>e K ;

!! CLASS 1 LOW VOWEL, MONOPHTHONG, NO PALATALIZATION NOMINALS
!! ## a-stems

LEXICON N_1A_VCC !!= * @CODE@ pess:pẹ%^1VOWss
 NMN_1A_VCC ;
LEXICON N_PESS !!= * @CODE@ pess:pẹss
!!! inflection_type="?"
!! similar_to: N_PAPP
! 2.a.mono.gem
!! N_1A_VCC
: NMN_1A_VCC ;
LEXICON NMN_PESS
 NMN_1A_VCC ;
LEXICON NMN_1A_VCC
!! Sg_Nom: vow_mono:vow_short:vow_low:pal_no:cns_gem
!!! pos="nominal"
!!! syll_count-in-Sg_Nom="1"
!!! stem-ends-in="consonant"
!!! stem_vowel-in-Sg_Loc="a"
!! 1.1.1.2.1. stem_with_gradation: yes 
!! 1.1.1.2.1.1. Sg_Nom="short_vowel|geminate" Sg_Gen="long_vowel|geminate" 

! gradation: yes
!! Is for nouns with *-ast* Loc
!! ## 1. WORDS WITH SINGLE-SYLLABLE NOMINATIVE SINGULARS (2009: 180)
!! ## 1.2 Sg.Loc in -ast (vowel shift)
!!  Raised: Sg.Ill
!!  Lowered: ELSE
!!  a-stems (Sg.Loc, Ess, Par).
!! ## 1.2.2 Sg.Ill vowel	-u
!! ## 1.2.2.2 Lacks Palatalization
!! ## 1.2.2.2.1 Lacks Specifically Pedagogical Gradation
!! ## 1.2.2.2.1.1 Has Orthographic Gradation
!! ## 1.2.2.2.1.1[] (Monophthong + Consonant Geminate alternation)
!!  Extra strong grade: Sg.Nom, Ess, Par
!!  Extra strong grade: Sg.Ill
!!  Strong grade: Pl.Nom, Sg.Loc, Sg.Com
!! ## FORMS
!NumContLex="1.1120000000000001"
!! N_A-URaise3-32
!! * Yaml: **N-pess, N-pall**
!! strong_geminate, short_vowel, no_palatalization, high_stem_vowel
:%^VOWRaise%>u SG-ILL ;		 !!= * @CODE@ (3) Sg.Ill: pissu
: A_DER/SAZH ;
!! Sg_Ill

!! strong_geminate, short_vowel, no_palatalization, low_stem_vowel
: A-STEM-PX-STRENGTHEN ;           !!= * @CODE@ (5) pess
!! Ess_Px..., Sg_Ill..., N»A

!! strong_geminate, short_vowel, no_palatalization, low_stem_vowel
: A-STEM_SG-NOM ;	    		 !!= * @CODE@ (1) Sg.Nom: pess
!! Sg_Nom, Sg_Nom..., Sg_Abe_Px1, Sg_Acc_Px1, Sg_Gen_Px1, Pl_Nom_Px1
!!€ pẹ%^1VOWss
!!€ pe0ss
!! strong_geminate, short_vowel, no_palatalization, low_stem_vowel, stem_vowel: a
:%>a ESS/PAR ; 			 !!= * @CODE@ (6) Ess: pessan

!! strong_geminate, long_vowel, no_palatalization, low_stem_vowel
:%^V2VV A-STEM_SG-ABE/ACC/GEN-PL-NOM ;	 !!= * @CODE@ (2) Pl.Nom: peess
:%^V2VV A_DER/LAZH ;
!! Sg_Abe, Sg_Acc, Sg_Gen, Pl_Nom, +Use/NG_Sg_Loc_Px..., 
!! stem_vowel: a : Sg_Loc, Sg_Com, Pl_Gen, Pl_Acc, Pl_Ill, Pl_Loc, Pl_Com, Pl_Abe

!! strong_geminate, long_vowel, no_palatalization, high_stem_vowel
+Der+Der/Dimin+N:%^V2VV%^VOWRaise%> N_PIISSUZH ; !!= * @CODE@  (9) Dim.N.Sg.Nom: piissuž
+Der+Der/Dimin+N:%^V2VV%> N_PEESSAZH ; !!= * @CODE@  (9) Dim.N.Sg.Nom: pẹẹssaž

!! grade: allegro (short_vowel, short_cluster), vowel: neutral (low)
:%^CC2CAllegro SG-LOC-PX_ALLEGRO ;     !!= * @CODE@ pes»
!! Sg_Loc_Px..

LEXICON N_PESS-PL
!! ## FORMS
!! strong_geminate, short_vowel, no_palatalization, low_stem_vowel
+Cmp/SgNom: R ;		 !!= * @CODE@ pess
:%>a ESS/PAR ; 			 !!= * @CODE@ (6) Ess: pessan
:%^V2VV PL-NOM ;	 !!= * @CODE@ (2) Pl.Nom: peess
:%^V2VV%>a PL-OBL ; 


LEXICON N_1A_VVCC
 NMN_1A_VVCC ;
LEXICON N_SHOOMM !!= * @CODE@ šoomm:šoomm
!!! inflection_type="?"
!! N_1A_VVCC
: NMN_1A_VVCC ;
!LEXICON NMN_SHOOMM
!	NMN_1A_VVCC ;
LEXICON NMN_1A_VVCC 
!! Sg_Nom: vow_mono:vow_long:vow_low:pal_no:cns_gem
! gradation: yes
! similar_to: N_RAEAEKK
!! Is for nouns with *-ast* Loc
!! ## 1. WORDS WITH SINGLE-SYLLABLE NOMINATIVE SINGULARS (2009: 180)
!! ## 1.2 Sg.Loc in -ast (vowel shift)
!!  Raised: Sg.Ill
!!  Lowered: ELSE
!!  a-stems (Sg.Loc, Ess, Par).
!! ## 1.2.2 Sg.Ill vowel	-u
!! ## 1.2.2.2 Lacks Palatalization
!! ## 1.2.2.2.1 Lacks Specifically Pedagogical Gradation
!! ## 1.2.2.2.1.1 Has Orthographic Gradation
!! ## 1.2.2.2.1.1[] (Monophthong + Consonant Geminate alternation)
!!  Strong grade: Sg.Nom, Ess, Par
!!  Extra strong grade: Sg.Ill
!!  Weak grade: Pl.Nom, Sg.Loc, Sg.Com
!! ## FORMS
!NumContLex="1.1120000000000001"
!! N_A-URaise3-32
!! * Yaml: **soomm**
!! grade: neutral (short_vowel, long_cluster), vowel: neutral (low)
: A-STEM_SG-NOM ;	    		!!= * @CODE@ (1) Sg.Nom: šoomm
!! Sg_Nom, Sg_Nom..., Sg_Abe_Px1, Sg_Acc_Px1, Sg_Gen_Px1, Pl_Nom_Px1

!! grade: weakened (long_vowel, short_cluster), vowel: neutral (low)
:%^CC2C A-STEM_SG-ABE/ACC/GEN-PL-NOM ;		!!= * @CODE@ (2) Pl.Nom: šoom
:%^CC2C A_DER/LAZH ;
!! Sg_Abe, Sg_Acc, Sg_Gen, Pl_Nom, +Use/NG_Sg_Loc_Px..., 
!! stem_vowel: a : Sg_Loc, Sg_Com, Pl_Gen, Pl_Acc, Pl_Ill, Pl_Loc, Pl_Com, Pl_Abe

!! grade: strengthened (short_vowel, long_cluster), vowel: raised
:%^VV2V%^VOWRaise%>u SG-ILL ; 		!!= * @CODE@ (3) Sg.Ill: šummu
:%^VV2V A_DER/SAZH ;
!! Sg_Ill

!! grade: strengthened (short_vowel, long_cluster), vowel: neutral (low)
:%^VV2V A-STEM-PX-STRENGTHEN ;           !!= * @CODE@ (5) šomm
!! Ess_Px..., Sg_Ill..., N»A

!! grade: neutral (short_vowel, long_cluster), vowel: neutral (low), stem_vowel: a
:%>a ESS/PAR ; 	     			!!= * @CODE@ (6) Ess: šoomman

!! grade: weakened (long_vowel, short_cluster), vowel: raised, stem_vowel: u/a
+Der+Der/Dimin+N:%^VOWRaise%^CC2C%> N_PIISSUZH ;	!!= * @CODE@ (9) Dim.N.Sg.Nom: šuumuž
+Der+Der/Dimin+N:%^CC2C%> N_PEESSAZH ; !!= * @CODE@  (9) Dim.N.Sg.Nom: šoomaž

!! grade: allegro (short_vowel, short_cluster), vowel: neutral (low)
:%^VV2V%^CC2CAllegro SG-LOC-PX_ALLEGRO ; !!= * @CODE@ (10) šom»
!! Sg_Loc_Px..

LEXICON N_SHOOMM-PL
:%>a ESS/PAR ;                          !!= * @CODE@ (6) Ess: šoomman
:%^CC2C A-STEM_PL-NOM ;          !!= * @CODE@ (2) Pl.Nom: šoom

LEXICON N_LYYJJ !!= * @CODE@ lââjj:lââjj
!!! inflection_type="?"
!! N_1A_VVCC
: NMN_LYYJJ ;
LEXICON NMN_LYYJJ
!! Sg_Nom: vow_mono:vow_long:vow_low:pal_no:cns_gem_jj
! gradation: yes
!! Is for nouns with *-ast* Loc
!! ## 1. WORDS WITH SINGLE-SYLLABLE NOMINATIVE SINGULARS (2009: 180)
!! ## 1.2 Sg.Loc in -ast (vowel shift)
!!  Raised: Sg.Ill
!!  Lowered: ELSE
!!  a-stems (Sg.Loc, Ess, Par).
!! ## 1.2.2 Sg.Ill vowel	-u
!! ## 1.2.2.2 Lacks Palatalization
!! ## 1.2.2.2.1 Lacks Specifically Pedagogical Gradation
!! ## 1.2.2.2.1.1 Has Orthographic Gradation
!! ## 1.2.2.2.1.1[] (Monophthong + Consonant Geminate alternation)
!!  Strong grade: Sg.Nom, Ess, Par
!!  Extra strong grade: Sg.Ill
!!  Weak grade: Pl.Nom, Sg.Loc, Sg.Com
!! similar_to N_SHLAAJJ
!! ## FORMS
!NumContLex="1.1120000000000001"
!! N_A-URaise3-32
!! * Yaml: **N-laajj**
!! grade: neutral (short_vowel, long_cluster), vowel: neutral (low)
: A-STEM_SG-NOM ;	    		!!= * @CODE@ (1) Sg.Nom: lââjj
!! Sg_Nom, Sg_Nom..., Sg_Abe_Px1, Sg_Acc_Px1, Sg_Gen_Px1, Pl_Nom_Px1

!! grade: weakened (long_vowel, short_cluster), vowel: neutral (low)
:%^CC2C A-STEM_SG-ABE/ACC/GEN-PL-NOM ;		!!= * @CODE@ (2) Pl.Nom: lââj
:%^CC2C A_DER/LAZH ;
!! Sg_Abe, Sg_Acc, Sg_Gen, Pl_Nom, +Use/NG_Sg_Loc_Px..., 
!! stem_vowel: a : Sg_Loc, Sg_Com, Pl_Gen, Pl_Acc, Pl_Ill, Pl_Loc, Pl_Com, Pl_Abe

!! grade: strengthened (short_vowel, long_cluster), vowel: raised
:%^VV2V%^VOWRaise%>u SG-ILL ; 		!!= * @CODE@ (3) Sg.Ill: lõjju
:%^VV2V A_DER/SAZH ;
!! Sg_Ill

!! grade: strengthened (short_vowel, long_cluster), vowel: neutral (low)
:%^VV2V A-STEM-PX-STRENGTHEN ;           !!= * @CODE@ (5) lâjj
!! Ess_Px..., Sg_Ill..., N»A

!! grade: neutral (short_vowel, long_cluster), vowel: neutral (low), stem_vowel: a
:%>a ESS/PAR ; 	     			!!= * @CODE@ (6) Ess: lââjjan

!! grade: weakened (long_vowel, short_cluster), vowel: raised, stem_vowel: u/a
+Der+Der/Dimin+N:%^VOWRaise%^CC2C%> N_PIISSUZH ;	!!= * @CODE@ (9) Dim.N.Sg.Nom: lõõjuž
+Der+Der/Dimin+N:%^CC2C%> N_PEESSAZH ; !!= * @CODE@  (9) Dim.N.Sg.Nom: lââjaž

!! grade: allegro (short_vowel, short_cluster), vowel: neutral (low)
:%^VV2V%^CC2CAllegro SG-LOC-PX_ALLEGRO ; !!= * @CODE@ (10) lâj»
!! Sg_Loc_Px..


LEXICON N_RAEAEKK !!= * @CODE@ rääkk:rääkk
!!! inflection_type="?"
!! N_1A_VVKK
: NMN_RAEAEKK ;
LEXICON NMN_RAEAEKK
!! Sg_Nom: vow_mono:vow_long:vow_low:pal_no:cns_gem_ss_type
! gradation: yes
! weak geminate
! similar_to: N_CHAAQCC
!! Is for nouns with *-ast* Loc
!! ## 1. WORDS WITH SINGLE-SYLLABLE NOMINATIVE SINGULARS (2009: 180)
!! ## 1.2 Sg.Loc in -ast (vowel shift)
!!  Raised: Sg.Ill
!!  Lowered: ELSE
!!  a-stems (Sg.Loc, Ess, Par).
!! ## 1.2.2 Sg.Ill vowel	-u
!! ## 1.2.2.2 Lacks Palatalization
!! ## 1.2.2.2.1 Lacks Specifically Pedagogical Gradation
!! ## 1.2.2.2.1.1 Has Orthographic Gradation
!! ## 1.2.2.2.1.1[] (Monophthong + Consonant Geminate alternation)
!!  Strong grade: Sg.Nom, Ess, Par
!!  Extra strong grade: Sg.Ill
!!  Weak grade: Pl.Nom, Sg.Loc, Sg.Com
!! ## FORMS
!NumContLex="1.1120000000000001"
!! N_A-URaise3-32
!! * Yaml: **N-raakk**
!! grade: neutral (short_vowel, long_cluster), vowel: neutral (low)
: A-STEM_SG-NOM ;	    !!= * @CODE@ (1) Sg.Nom: rääkk
!! Sg_Nom, Sg_Nom..., Sg_Abe_Px1, Sg_Acc_Px1, Sg_Gen_Px1, Pl_Nom_Px1

!! grade: weakened (long_vowel, short_cluster), vowel: neutral (low)
:%^KK2GG A-STEM_SG-ABE/ACC/GEN-PL-NOM ; !!= * @CODE@ (2) Pl.Nom: rääǥǥ
:%^KK2GG A_DER/LAZH ;
!! Sg_Abe, Sg_Acc, Sg_Gen, Pl_Nom, +Use/NG_Sg_Loc_Px..., 
!! stem_vowel: a : Sg_Loc, Sg_Com, Pl_Gen, Pl_Acc, Pl_Ill, Pl_Loc, Pl_Com, Pl_Abe

!! grade: strengthened (short_vowel, long_cluster), vowel: raised
:%^VV2V%^VOWRaise%>u SG-ILL ;  !!= * @CODE@ (3) Sg.Ill: rakku
:%^VV2V A_DER/SAZH ;
!! Sg_Ill

!! grade: strengthened (short_vowel, long_cluster), vowel: neutral (low)
:%^VV2V A-STEM-PX-STRENGTHEN ;           !!= * @CODE@ (5) räkk
!! Ess_Px..., Sg_Ill..., N»A

!! grade: neutral (short_vowel, long_cluster), vowel: neutral (low), stem_vowel: a
:%>a ESS/PAR ; !!= * @CODE@ (6) Ess: rääkkan

!! grade: weakened (long_vowel, short_cluster), vowel: raised, stem_vowel: u/a
+Der+Der/Dimin+N:%^KK2GG%^VOWRaise%> N_PIISSUZH ; !!= * @CODE@ (9) Dim.N.Sg.Nom: raaǥǥuž
+Der+Der/Dimin+N:%^KK2GG%> N_PEESSAZH ; !!= * @CODE@  (9) Dim.N.Sg.Nom: rääǥǥaž

!! grade: allegro (short_vowel, short_cluster), vowel: neutral (low)
:%^VV2V%^KK2GAllegro SG-LOC-PX_ALLEGRO ; !!= * @CODE@ (10) räǥ»
!! Sg_Loc_Px..

LEXICON N_RAEAEKK-PL
:%^KK2GG%>a PL-OBL ;
+Use/NGminip+Use/NG+N:%^KK2GG PL-OBL ;
!! grade: weakened (long_vowel, short_cluster), vowel: neutral (low)
:%^KK2GG PL-NOM ; !!= * @CODE@ (2) Pl.Nom: rääǥǥ

!! grade: neutral (short_vowel, long_cluster), vowel: neutral (low), stem_vowel: a
:%>a ESS/PAR ; !!= * @CODE@ (6) Ess: rääkkan


LEXICON N_1A_VYXX
 NMN_1A_VYXX ;
LEXICON N_AELDD !!= * @CODE@ äldd:äldd
!!! inflection_type="?"
! 2.a.mono.cluster
!! N_1A_VYXX
: NMN_1A_VYXX ;
LEXICON NMN_AELDD
 NMN_1A_VYXX ;
LEXICON NMN_1A_VYXX
!! Sg_Nom: vow_mono:vow_short:vow_low:pal_no:cns_xyy
! gradation: yes
!! N_LÄINN has been integrated here
!! ## 1. WORDS WITH SINGLE-SYLLABLE NOMINATIVE SINGULARS (2009: 180)
!! ## 1.2 Sg.Loc in -ast (vowel shift)
!!  Raised: Sg.Ill
!!  Lowered: ELSE
!!  a-stems (Sg.Loc, Ess, Par).
!! ## 1.2.2 Sg.Ill vowel -u
!! ## 1.2.2.2 Lacks Palatalization
!! ## 1.2.2.2.1 Lacks Specifically Pedagogical Gradation
!! ## 1.2.2.2.1.1 Has Orthographic Gradation
!! ## 1.2.2.2.1.1[] (Monophthong + Consonant Cluster alternation)
!!  Strong grade: Sg.Nom, Ess, Par
!!  Strong grade: Sg.Ill
!!  Weak grade: Pl.Nom, Sg.Loc, Sg.Com
!! ## FORMS
!! * Yaml: **N-aeldd**
!NumContLex="1.1120000000000001"
!! grade: neutral (short_vowel, long_cluster), vowel: neutral (low)
: A-STEM_SG-NOM ;	    			!!= * @CODE@ (1) äldd
!! Sg_Nom, Sg_Nom..., Sg_Abe_Px1, Sg_Acc_Px1, Sg_Gen_Px1, Pl_Nom_Px1

!! grade: weakened (long_vowel, short_cluster), vowel: neutral (low)
:%^V2VV%^YXX2YX A-STEM_SG-ABE/ACC/GEN-PL-NOM ; !!= * @CODE@ (2) ääld
:%^V2VV%^YXX2YX A_DER/LAZH ;
!! Sg_Abe, Sg_Acc, Sg_Gen, Pl_Nom, +Use/NG_Sg_Loc_Px..., 
!! stem_vowel: a : Sg_Loc, Sg_Com, Pl_Gen, Pl_Acc, Pl_Ill, Pl_Loc, Pl_Com, Pl_Abe

!! grade: strengthened (short_vowel, long_cluster), vowel: raised
:%^VOWRaise%>u SG-ILL ;		      	!!= * @CODE@ (3) alddu
: A_DER/SAZH ;
!! Sg_Ill

!! grade: strengthened (short_vowel, long_cluster), vowel: neutral (low)
: A-STEM-PX-STRENGTHEN ;	    	  !!= * @CODE@ (5) äldd
!! Ess_Px..., Sg_Ill..., N»A

!! grade: neutral (short_vowel, long_cluster), vowel: neutral (low), stem_vowel: a
:%>a ESS/PAR ;	   		    	!!= * @CODE@ (6) älddan

!! grade: weakened (long_vowel, short_cluster), vowel: raised, stem_vowel: u/a
+Der+Der/Dimin+N:%^V2VV%^VOWRaise%^YXX2YX N_PIISSUZH ; !!= * @CODE@ (9) Dim.N.Sg.Nom: aalduž (2009: 312-313)
+Der+Der/Dimin+N:%^V2VV%^YXX2YX%> N_PEESSAZH ; !!= * @CODE@  (9) Dim.N.Sg.Nom: ääldaž


!! grade: allegro (short_vowel, short_cluster), vowel: neutral (low)
:%^YXX2YX SG-LOC-PX_ALLEGRO ;	  !!= * @CODE@ (10) äld
!! Sg_Loc_Px..

LEXICON N_AELDD-PL
:%>a ESS/PAR ;                          !!= * @CODE@ (6) älddan
:%^V2VV%^YXX2YX A-STEM_PL-NOM ; !!= * @CODE@ (2) ääld

! Test data:
!!€gt-norm: äldd #
!!€ äldd: äldd+N+Sg+Nom
!!€ ääld: äldd+N+Sg+Gen
!!€ ääld: äldd+N+Sg+Acc
!!€ alddu: äldd+N+Sg+Ill
!!€ ääldast: äldd+N+Sg+Loc
!!€ äldstan: äldd+N+Allegro+Sg+Loc+PxSg1
!!€ ääldstan: äldd+N+Largo+Sg+Loc+PxSg1
!!€ ääldain: äldd+N+Sg+Com
!!€ älddan: äldd+N+Ess
!!€ älddad: äldd+N+Par
!!€ ääldtaa: äldd+N+Sg+Abe
!!€ ääld: äldd+N+Pl+Nom
!!€ ääldai: äldd+N+Pl+Gen
!!€ ääldaid: äldd+N+Pl+Acc
!!€ ääldaid: äldd+N+Pl+Ill
!!€ ääldain: äldd+N+Pl+Loc
!!€ ääldaivuiʹm: äldd+N+Pl+Com
!!€ ääldaitaa: äldd+N+Pl+Abe
!!€ aalduž: äldd+N+Der+Der/Dimin+N+Sg+Nom


LEXICON A-STEM_SG-NOM !!= * @CODE@ (1)
SG-NOM ;
A-STEM-PX-RETAIN ;
LEXICON A-STEM_SG-ABE/ACC/GEN-PL-NOM  !!= * @CODE@ (2)
 SG-ABE/ACC/GEN-PL-NOM ;
:%>a SG-LOC ;
:%>a SG-COM_IN/PL-OBL ;
+Use/NGminip+Use/NG: SG-COM_IN/PL-OBL ; ! This is for Dictionary 2020-05-23
 A-STEM-PX-WEAKEN ;
 A-STEM-PX-WEAKEN_NG ;
DenominalAdjsCShort ;
 LAT ;

LEXICON A-STEM_PL-NOM  !!= * @CODE@ (2)
 PL-NOM ;
:%>a PL-OBL ;
+Use/NGminip+Use/NG: PL-OBL ;

LEXICON N_1A_VUCC
 NMN_1A_VUCC ;
LEXICON N_PEIGG !!= * @CODE@ peigg:pẹigg
!!! inflection_type="?"
!! N_1A_VUCC
 NMN_1A_VUCC ;
LEXICON NMN_PEIGG
 NMN_1A_VUCC ;
LEXICON NMN_1A_VUCC
!! Sg_Nom: vow_mono:vow_short:vow_low:pal_no:cns_vxx
! gradation: yes
! V2VV CC2C
! vowel: monophthong
!! Is for nouns with *-ast* Loc
!! ## 1. WORDS WITH SINGLE-SYLLABLE NOMINATIVE SINGULARS (2009: 180)
!! ## 1.2 Sg.Loc in -ast (vowel shift)
!!  Raised: Sg.Ill
!!  Lowered: ELSE
!!  a-stems (Sg.Loc, Ess, Par).
!! ## 1.2.2 Sg.Ill vowel	-u
!! ## 1.2.2.2 Lacks Palatalization
!! ## 1.2.2.2.1 Lacks Specifically Pedagogical Gradation
!! ## 1.2.2.2.1.1 Has Orthographic Gradation
!! ## 1.2.2.2.1.1[] (Monophthong + Consonant Geminate alternation)
!!  Strong grade: Sg.Nom, Ess, Par
!!  Extra strong grade: Sg.Ill
!!  Weak grade: Pl.Nom, Sg.Loc, Sg.Com
!! ## FORMS
!! ## (9) Dim.N.Sg.Nom: laainuž (2009: 310)
!NumContLex="1.1120000000000001"
!! N_A-URaise3-32
!! * Yaml: **N-laeinn**
: A-STEM_SG-NOM ;	    			 !!= * @CODE@ (1) peigg
!! Sg_Nom, Sg_Nom..., Sg_Abe_Px1, Sg_Acc_Px1, Sg_Gen_Px1, Pl_Nom_Px1

:%^V2VV%^YXX2YX A-STEM_SG-ABE/ACC/GEN-PL-NOM ;	 !!= * @CODE@ (2) peeiǥ
:%^V2VV%^YXX2YX A_DER/LAZH ;
!! Sg_Abe, Sg_Acc, Sg_Gen, Pl_Nom, +Use/NG_Sg_Loc_Px..., 
!! stem_vowel: a : Sg_Loc, Sg_Com, Pl_Gen, Pl_Acc, Pl_Ill, Pl_Loc, Pl_Com, Pl_Abe

:%^VOWRaise%^VXX2YXX%>u SG-ILL ;	      	 !!= * @CODE@ (3) Sg.Ill: pijggu !!WHAT IS THIS?
:%^VXX2YXX A_DER/SAZH ;
!! Sg_Ill

: A-STEM-PX-STRENGTHEN ;           !!= * @CODE@ (5) peigg
!! Ess_Px..., Sg_Ill..., N»A

:%>a ESS/PAR ; 	   		    	 !!= * @CODE@ (6) Ess: peigg  

+Der+Der/Dimin+N:%^VOWRaise%^YXX2YX%> N_PIISSUZH ; !!= * @CODE@ (9) Dim.N.Sg.Nom: piiǥuž
+Der+Der/Dimin+N:%^V2VV%^YXX2YX%> N_PEESSAZH ; !!= * @CODE@  (9) Dim.N.Sg.Nom: pẹẹiǥaž


:%^YXX2YX SG-LOC-PX_ALLEGRO ; !!= * @CODE@ (10) peiǥ»
!! Sg_Loc_Px..

LEXICON N_KOAHTT !!= * @CODE@ kåhtt:kåhtt
!!! inflection_type="?"
!! N_1A_VHCC
: NMN_KOAHTT ;
LEXICON NMN_KOAHTT
!! Sg_Nom: vow_mono:vow_short:vow_low:pal_no:cns_hyy
! gradation: yes
!! similar_to: N_TAQHTT
! V2VV CC2C
!! Is for nouns with *-ast* Loc
!! ## 1. WORDS WITH SINGLE-SYLLABLE NOMINATIVE SINGULARS (2009: 180)
!! ## 1.2 Sg.Loc in -ast (vowel shift)
!!  Raised: Sg.Ill
!!  Lowered: ELSE
!!  a-stems (Sg.Loc, Ess, Par).
!! ## 1.2.2 Sg.Ill vowel	-u
!! ## 1.2.2.2 Lacks Palatalization
!! ## 1.2.2.2.1 Lacks Specifically Pedagogical Gradation
!! ## 1.2.2.2.1.1 Has Orthographic Gradation
!! ## 1.2.2.2.1.1[] (Monophthong + Consonant Geminate alternation)
!!  Strong grade: Sg.Nom, Ess, Par
!!  Extra strong grade: Sg.Ill
!!  Weak grade: Pl.Nom, Sg.Loc, Sg.Com
!! ## FORMSx
!! ## (1) Sg.Nom: kåhtt
!! ## (2) Pl.Nom: kååut
!! ## (3) Sg.Ill: kohttu
!! ## (4) Sg.Loc: kååutast
!! ## (5) Sg.Com: kååutain
!! ## (6) Ess: kåhttan
!! ## (7) Par: kåhttad
!! ## (8) Pl.Acc: kååutaid
!! ## (9) Dim.N.Sg.Nom: kooutuž (2009: 310)
!NumContLex="1.1120000000000001"
!! N_A-URaise3-32
!! * Yaml: **N-taehtt**
!! grade: neutral (short_vowel, long_cluster), vowel: neutral (low)
: A-STEM_SG-NOM ; !!= * @CODE@ (1) Sg.Nom: kåhtt
!! Sg_Nom, Sg_Nom..., Sg_Abe_Px1, Sg_Acc_Px1, Sg_Gen_Px1, Pl_Nom_Px1

!! grade: weakened (long_vowel, short_cluster), vowel: neutral (low)
:%^V2VV%^YXX2VX A-STEM_SG-ABE/ACC/GEN-PL-NOM ; !!= * @CODE@ (2) Pl.Nom: kååut
:%^V2VV%^YXX2VX A_DER/LAZH ;
!! Sg_Abe, Sg_Acc, Sg_Gen, Pl_Nom, +Use/NG_Sg_Loc_Px..., 
!! stem_vowel: a : Sg_Loc, Sg_Com, Pl_Gen, Pl_Acc, Pl_Ill, Pl_Loc, Pl_Com, Pl_Abe

!! grade: strengthened (short_vowel, long_cluster), vowel: raised
:%^VOWRaise%>u SG-ILL ; !!= * @CODE@ (3) Sg.Ill: kohttu
: A_DER/SAZH ;
!! Sg_Ill

!! grade: strengthened (short_vowel, long_cluster), vowel: neutral (low)
: A-STEM-PX-STRENGTHEN ;           !!= * @CODE@ (5) kåhtt
!! Ess_Px..., Sg_Ill..., N»A

!! grade: neutral (short_vowel, long_cluster), vowel: neutral (low), stem_vowel: a
:%>a ESS/PAR ; !!= * @CODE@ (6) Ess: kåhttan

!! grade: weakened (long_vowel, short_cluster), vowel: raised, stem_vowel: u/a
+Der+Der/Dimin+N:%^V2VV%^VOWRaise%^YXX2VX%> N_PIISSUZH ; !!= * @CODE@ (9) Dim.N.Sg.Nom: kooutuž
+Der+Der/Dimin+N:%^V2VV%^YXX2VX%> N_PEESSAZH ; !!= * @CODE@  (9) Dim.N.Sg.Nom: kååutaž


!! grade: allegro (short_vowel, short_cluster), vowel: neutral (low)
:%^YXX2VX SG-LOC-PX_ALLEGRO ; !!= * @CODE@ (10) kåut»
!! Sg_Loc_Px..


!! CLASS 1 LOW VOWEL, DIPHTHONG, NO PALATALIZATION NOMINALS

LEXICON N_1A_VWYKK !!= * @CODE@ teâlkk:teâlkk
: NMN_1A_VWYKK ;
LEXICON N_TEYLKK !!= * @CODE@ teâlkk:teâlkk
!!! inflection_type="?"
!! compare N_1A_VWYXX
: NMN_1A_VWYKK ;
!LEXICON NMN_TEYLKK
! NMN_1A_VWYKK ;
LEXICON NMN_1A_VWYKK !!= * @CODE@ teâlkk:teâlkk
!! Sg_Nom: vow_di:vow_short:vow_low:pal_no:cns_xyy
! foot: 2syll
! diphthong: no
! vowel_shift: no
! consonant: cluster
! gradation: yes2
! weak_grade: short
! strong_grade: long
! stem_vowel-in-Sg_Loc: âst
! Sg.Ill: palatalization-AND-e

!! ## 1. WORDS WITH SINGLE-SYLLABLE NOMINATIVE SINGULARS (2009: 167)
!! ## 1.1 Sg.Loc in -âst (no vowel shift, all raised)
!!  â-stems (Sg.Loc, Ess, Par).
!! ## 1.1.1 Sg.Ill vowel	-e
!! ## 1.1.1.1 Has Palatalization
!! ## 1.1.1.1[1] (Palatalization pattern)
!!  Palatalized: Sg.Ill
!!  Not Palatalized: ELSE
!!    Sg.Ill in palatalization and -e
!! ## 1.1.1.1[1].1 Lacks Specifically Pedagogical Gradation
!! ## 1.1.1.1[1].1.1 Has Orthographic Gradation
!! ## 1.1.1.1[1].1.1[] (Monophthong + Consonant Cluster alternation)
!!  Strong grade: Sg.Nom, Ess, Par
!!  Strong grade: Sg.Ill
!!  Weak grade: Pl.Nom, Sg.Loc, Sg.Com
!! ## FORMS
!! ## (1) Sg.Nom: meârkk
!! ## (2) Pl.Nom: meârk
!! ## (3) Sg.Ill: mieʹrǩǩe
!! ## (4) Sg.Loc: meârkâst
!! ## (5) Sg.Com: meârkin
!! ## (6) Ess: meârkkân
!! ## (7) Par: meârkkâd
!! ## (8) Pl.Acc: meârkid 
!! ## (9) Der/Dimin.N.Sg.Nom: meârkâž
!! meârkk:meârkk
!! * Yaml: **N-meârkk**
!! 
!!
!! grade: neutral (short_vowel, long_cluster), vowel: neutral (low)
:  A-STEM_SG-NOM ; !!= * @CODE@ (1) Sg.Nom: meârkk
!! Sg_Nom, Sg_Nom..., Sg_Abe_Px1, Sg_Acc_Px1, Sg_Gen_Px1, Pl_Nom_Px1

!! grade: weakened (long_vowel, short_cluster), vowel: neutral (low)
:%^YXX2YX A-STEM_SG-ABE/ACC/GEN-PL-NOM ; !!= * @CODE@ (2) Pl.Nom: meârk
:%^YXX2YX A_DER/LAZH ;
!! Sg_Abe, Sg_Acc, Sg_Gen, Pl_Nom, +Use/NG_Sg_Loc_Px..., 
!! stem_vowel: a : Sg_Loc, Sg_Com, Pl_Gen, Pl_Acc, Pl_Ill, Pl_Loc, Pl_Com, Pl_Abe

!! grade: strengthened (short_vowel, long_cluster), vowel: raised
:%^VOWRaise%>u SG-ILL ; !!= * @CODE@ (3) Sg.Ill: miõrkku
: A_DER/SAZH ;
!! Sg_Ill

!! grade: strengthened (short_vowel, long_cluster), vowel: neutral (low)
: A-STEM-PX-STRENGTHEN ;           !!= * @CODE@ (5) meârkk
!! Ess_Px..., Sg_Ill..., N»A


!! grade: neutral (short_vowel, long_cluster), vowel: neutral (low), stem_vowel: a
:%>a ESS/PAR ; 

!! grade: weakened (long_vowel, short_cluster), vowel: raised, stem_vowel: u/a
+Der+Der/Dimin+N:%^VOWRaise%^YXX2YX N_PIISSUZH ; !!= * @CODE@ (9) Dim.N.Sg.Nom: miõrkuž
+Der+Der/Dimin+N:%^YXX2YX%> N_PEESSAZH ; !!= * @CODE@  (9) Dim.N.Sg.Nom: meârkaž

!! grade: allegro (short_vowel, short_cluster), vowel: neutral (low)
:%^YXX2YX SG-LOC-PX_ALLEGRO ; !!= * @CODE@ (10) meârk»
!! Sg_Loc_Px..

LEXICON N_VUYHSS !!= * @CODE@ vuâhss:vuâhss
!!! inflection_type="?"
!! N_1A_VWHCC
: NMN_VUYHSS ;
LEXICON NMN_VUYHSS

!! ## FORMS
!! * Yaml: **N-vuahss**
!! 
!! grade: neutral (short_vowel, long_cluster), vowel: neutral (low)
:  A-STEM_SG-NOM ; !!= * @CODE@ (1) Sg.Nom: vuâhss
!! Sg_Nom, Sg_Nom..., Sg_Abe_Px1, Sg_Acc_Px1, Sg_Gen_Px1, Pl_Nom_Px1

!! grade: weakened (long_vowel, short_cluster), vowel: neutral (low)
:%^YXX2VX A-STEM_SG-ABE/ACC/GEN-PL-NOM ; !!= * @CODE@ (2) Pl.Nom: vuâus
:%^YXX2VX A_DER/LAZH ;
!! Sg_Abe, Sg_Acc, Sg_Gen, Pl_Nom, +Use/NG_Sg_Loc_Px..., 
!! stem_vowel: a : Sg_Loc, Sg_Com, Pl_Gen, Pl_Acc, Pl_Ill, Pl_Loc, Pl_Com, Pl_Abe

!! grade: strengthened (short_vowel, long_cluster), vowel: raised
:%^VOWRaise%>u SG-ILL ; !!= * @CODE@ (3) Sg.Ill: vuõhssu
: A_DER/SAZH ;
!! Sg_Ill

!! grade: strengthened (short_vowel, long_cluster), vowel: neutral (low)
: A-STEM-PX-STRENGTHEN ;           !!= * @CODE@ (5) vuâhss
!! Ess_Px..., Sg_Ill..., N»A

!! grade: neutral (short_vowel, long_cluster), vowel: neutral (low), stem_vowel: a
:%>a ESS/PAR ; 

!! grade: weakened (long_vowel, short_cluster), vowel: raised, stem_vowel: u/a
+Der+Der/Dimin+N:%^VOWRaise%^YXX2VX N_PIISSUZH ; !!= * @CODE@ (9) Dim.N.Sg.Nom: vuõusuž
+Der+Der/Dimin+N:%^YXX2VX%> N_PEESSAZH ; !!= * @CODE@  (9) Dim.N.Sg.Nom: vuâusaž

!! grade: allegro (short_vowel, short_cluster), vowel: neutral (low)
:%^YXX2VX SG-LOC-PX_ALLEGRO ; !!= * @CODE@ (10) vuâus»
!! Sg_Loc_Px..

LEXICON N_1A_VWCC
 NMN_1A_VWCC ;
LEXICON N_VUYRR !!= * @CODE@ vuârr:vuârr
!!! inflection_type="?"
!! N_1A_VWCC
 NMN_1A_VWCC ;
LEXICON NMN_VUYRR
 NMN_1A_VWCC ;
LEXICON NMN_1A_VWCC 
!! Sg_Nom: vow_di:vow_short:vow_low:pal_no:cns_gem
! gradation: yes
!! Is for nouns with *-ast* Loc
!! ## 1. WORDS WITH SINGLE-SYLLABLE NOMINATIVE SINGULARS (2009: 180)
!! ## 1.2 Sg.Loc in -ast (vowel shift)
!!  Raised: Sg.Ill
!!  Lowered: ELSE
!!  a-stems (Sg.Loc, Ess, Par).
!! ## 1.2.2 Sg.Ill vowel	-u
!! ## 1.2.2.2 Lacks Palatalization
!! ## 1.2.2.2.1 Lacks Specifically Pedagogical Gradation
!! ## 1.2.2.2.1.1 Has Orthographic Gradation
!! ## 1.2.2.2.1.1[] (Monophthong + Consonant Geminate alternation)
!!  Strong grade: Sg.Nom, Ess, Par
!!  Extra strong grade: Sg.Ill
!!  Weak grade: Pl.Nom, Sg.Loc, Sg.Com
!! uâ:uõ, eä:iâ
!! ## FORMS
!NumContLex="1.1120000000000001"
!! N_A-URaise3-32
!! * Yaml: **N-vuarr**
!! grade: neutral (short_vowel, long_cluster), vowel: neutral (low)
: A-STEM_SG-NOM ;	    			!!(1) Sg.Nom: vuârr
!! Sg_Nom, Sg_Nom..., Sg_Abe_Px1, Sg_Acc_Px1, Sg_Gen_Px1, Pl_Nom_Px1

!! grade: weakened (long_vowel, short_cluster), vowel: neutral (low)
:%^CC2C A-STEM_SG-ABE/ACC/GEN-PL-NOM ;		!!(2) Pl.Nom: vuâr vuâr
:%^CC2C A_DER/LAZH ;
!! Sg_Abe, Sg_Acc, Sg_Gen, Pl_Nom, +Use/NG_Sg_Loc_Px..., 
!! stem_vowel: a : Sg_Loc, Sg_Com, Pl_Gen, Pl_Acc, Pl_Ill, Pl_Loc, Pl_Com, Pl_Abe

!! grade: strengthened (short_vowel, long_cluster), vowel: raised
:%^VOWRaise%^CC2CCC%>u SG-ILL ;			!!(3) Sg.Ill: vuõrˈru
:%^CC2CCC A_DER/SAZH ;
!! Sg_Ill

!! grade: strengthened (short_vowel, long_cluster), vowel: neutral (low)
: A-STEM-PX-STRENGTHEN ;           !!= * @CODE@ (5) vuârr
!! Ess_Px..., Sg_Ill..., N»A

!! grade: neutral (short_vowel, long_cluster), vowel: neutral (low), stem_vowel: a
:%>a ESS/PAR ; 	     			!!(6) Ess: vuârran

!! grade: weakened (long_vowel, short_cluster), vowel: raised, stem_vowel: u/a
+Der+Der/Dimin+N:%^VOWRaise%^CC2C%> N_PIISSUZH ;	!!(9) Dim.N.Sg.Nom: vuõruž,
+Der+Der/Dimin+N:%^CC2C%> N_PEESSAZH ; !!= * @CODE@  (9) Dim.N.Sg.Nom: vuâraž

!! grade: allegro (short_vowel, short_cluster), vowel: neutral (low)
:%^YXX2VX SG-LOC-PX_ALLEGRO ; !!= * @CODE@ (10) vuâr»
!! Sg_Loc_Px..

LEXICON N_VUYRR-PL
!! grade: neutral (short_vowel, long_cluster), vowel: neutral (low), stem_vowel: a
:%>a ESS/PAR ;                          !!(6) Ess: vuârran
:%^CC2C A-STEM_PL-NOM ;          !!(2) Pl.Nom: vuâr vuâr also PL-OBL

LEXICON N_TUYJJ !!= * @CODE@ tuâjj:tuâjj
!!! inflection_type="?"
!! N_1A_VWCC
: NMN_TUYJJ ;
LEXICON NMN_TUYJJ
!! Sg_Nom: vow_di:vow_short:vow_low:pal_no:cns_gem_jj_type
! gradation: yes
!! Is for nouns with *-ast* Loc
!! ## 1. WORDS WITH SINGLE-SYLLABLE NOMINATIVE SINGULARS (2009: 180)
!! ## 1.2 Sg.Loc in -ast (vowel shift)
!!  Raised: Sg.Ill
!!  Lowered: ELSE
!!  a-stems (Sg.Loc, Ess, Par).
!! ## 1.2.2 Sg.Ill vowel	-u
!! ## 1.2.2.0 Lacks Palatalization
!! ## 1.2.2.0.2 Has Specifically Pedagogical Gradation
!! ## 1.2.2.0.2.0 Has Orthographic Gradation
!! ## 1.2.2.0.2.0[] (Diphthong + Consonant Geminate alternation)
!!  Strong grade: Sg.Nom, Ess, Par
!!  Extra strong grade: Sg.Ill
!!  Weak grade: Pl.Nom, Sg.Loc, Sg.Com
!! similar_to: N_KHIOJJ
!! ## FORMS
!NumContLex="1.1120000000000001"
!! N_A-URaise3-32
!! * Yaml: **N-tuajj**
 NMN_1A_VWCC ;
+Use/NGminip+Use/NG:%^PALẸ SG-NOM ; !!= * @CODE@ tuẹjj
+Use/NGminip+Use/NG:%^PALẸ%^CC2C SG-GEN ;		!!= * @CODE@ (2) tuẹj
+Use/NGminip+Use/NG:%^PALẸ%^CC2C SG-ACC ;
+Use/NGminip+Use/NG:%^PALẸ%^CC2C PL-NOM ;
+Use/NGminip+Use/NG:%^J2I%^CC2C SG-GEN ;		!!= * @CODE@ (2) tuâi
+Use/NGminip+Use/NG:%^J2I%^CC2C SG-ACC ;
+Use/NGminip+Use/NG:%^J2I%^CC2C PL-NOM ;

LEXICON N_TUYJJ-PL
 N_VUYRR-PL ;

LEXICON N_TUEJJ !!= * @CODE@ tuejj:tuâjj
!!! inflection_type="?"
!! N_1A_VWCC
: NMN_TUEJJ ;
LEXICON NMN_TUEJJ
!! this is based on the stem tuâjj, which means all twol work is in place.
!! there has been an â>e
!! N_A-URaise3-32
!! * Yaml: **N-tuejj**
:%^PALẸ A-STEM_SG-NOM ; !!= * @CODE@ tuẹjj
:%^PALẸ%^CC2C A-STEM_SG-ABE/ACC/GEN-PL-NOM ;		!!= * @CODE@ (2) tuẹj
:%^PALẸ%^CC2C A_DER/LAZH ;
:%^VOWRaise%^CC2CCC%>u SG-ILL ;                 !!(3) Sg.Ill: tuõjˈju
:%^PALẸ%^CC2CCC A_DER/SAZH ;
:%^PALẸ A-STEM-PX-STRENGTHEN ;
:%^PALẸ%>a ESS/PAR ;                          !!(6) Ess: tuejjan
+Der+Der/Dimin+N:%^VOWRaise%^CC2C%> N_PIISSUZH ;        !!(9) Dim.N.Sg.Nom: tuõjuž,
+Der+Der/Dimin+N:%^PALẸ%^CC2C%> N_PEESSAZH ; !!= * @CODE@  (9) Dim.N.Sg.Nom: tuejaž
:%^PALẸ%^CC2C SG-LOC-PX_ALLEGRO ; !!= * @CODE@ (10) tuej»

LEXICON N_1A_VWKK !!= * @CODE@ juâkk:juâkk
!!! inflection_type="?"
! 2.a.diph.gem
!! N_1A_VWKK
: NMN_1A_VWKK ;
LEXICON NMN_1A_VWKK
!! Sg_Nom: vow_di:vow_short:vow_low:pal_no:cns_gem
! gradation: yes
! weak: geminate
! diphthong: yes
!! ## 1. WORDS WITH SINGLE-SYLLABLE NOMINATIVE SINGULARS (2009: 180)
!! ## 1.2 Sg.Loc in -ast (vowel shift)
!!  Raised: Sg.Ill
!!  Lowered: ELSE
!!  a-stems (Sg.Loc, Ess, Par).
!! ## 1.2.2 Sg.Ill vowel	-u
!! ## 1.2.2.2 Lacks Palatalization
!! ## 1.2.2.2.2 Has Specifically Pedagogical Gradation
!! ## 1.2.2.2.1.1 Has Orthographic Gradation
!! ## 1.2.2.2.1.1[] (Diphthong + Consonant Geminate alternation)
!!  Strong grade: Sg.Nom, Ess, Par
!!  Extra strong grade: Sg.Ill
!!  Weak grade: Pl.Nom, Sg.Loc, Sg.Com
!! ## FORMS
!NumContLex="1.1120000000000001"
!! N_A-URaise3-32
!! * Yaml: **N-chuacc**
!! grade: neutral (short_vowel, long_cluster), vowel: neutral (low)
: A-STEM_SG-NOM ;				!!= * @CODE@ (1) Sg.Nom: čuäcc
!! Sg_Nom, Sg_Nom..., Sg_Abe_Px1, Sg_Acc_Px1, Sg_Gen_Px1, Pl_Nom_Px1

!! grade: weakened (long_vowel, short_cluster), vowel: neutral (low)
:%^KK2GG A-STEM_SG-ABE/ACC/GEN-PL-NOM ;	!!= * @CODE@ (2) Pl.Nom: čuäʒʒ
:%^KK2GG A_DER/LAZH ;
!! Sg_Abe, Sg_Acc, Sg_Gen, Pl_Nom, +Use/NG_Sg_Loc_Px..., 
!! stem_vowel: a : Sg_Loc, Sg_Com, Pl_Gen, Pl_Acc, Pl_Ill, Pl_Loc, Pl_Com, Pl_Abe

!! grade: strengthened (short_vowel, long_cluster), vowel: raised
:%^VOWRaise%^CC2CCC%>u SG-ILL ;		!!= * @CODE@ (3) Sg.Ill: čuåcˈcu
:%^CC2CCC A_DER/SAZH ;
!! Sg_Ill

!! grade: strengthened (short_vowel, long_cluster), vowel: neutral (low)
: A-STEM-PX-STRENGTHEN ;           !!= * @CODE@ (5) čuäcc
!! Ess_Px..., Sg_Ill..., N»A

!! grade: neutral (short_vowel, long_cluster), vowel: neutral (low), stem_vowel: a
:%>a ESS/PAR ;  	      			!!= * @CODE@ (6) Ess: čuäccan

!! grade: weakened (long_vowel, short_cluster), vowel: raised, stem_vowel: u/a
+Der+Der/Dimin+N:%^VOWRaise%^KK2GG%> N_PIISSUZH ;    !!= * @CODE@ (9) Dim.N.Sg.Nom: čuåʒʒuž
+Der+Der/Dimin+N:%^KK2GG%> N_PEESSAZH ; !!= * @CODE@  (9) Dim.N.Sg.Nom: čuäʒʒaž

!! grade: allegro (short_vowel, short_cluster), vowel: neutral (low)
:%^KK2GAllegro SG-LOC-PX_ALLEGRO ; !!= * @CODE@ (10) čuäʒ»
!! Sg_Loc_Px..

LEXICON N_CHUAECC !!= * @CODE@ čuäcc:čuäcc
!!! inflection_type="?"
! 2.a.diph.gem
!! N_1A_VWKK
: NMN_CHUAECC ;
LEXICON NMN_CHUAECC
!! Sg_Nom: vow_di:vow_short:vow_low:pal_no:cns_gem
! gradation: yes
! weak: geminate
! diphthong: yes
!! ## 1. WORDS WITH SINGLE-SYLLABLE NOMINATIVE SINGULARS (2009: 180)
!! ## 1.2 Sg.Loc in -ast (vowel shift)
!!  Raised: Sg.Ill
!!  Lowered: ELSE
!!  a-stems (Sg.Loc, Ess, Par).
!! ## 1.2.2 Sg.Ill vowel	-u
!! ## 1.2.2.2 Lacks Palatalization
!! ## 1.2.2.2.2 Has Specifically Pedagogical Gradation
!! ## 1.2.2.2.1.1 Has Orthographic Gradation
!! ## 1.2.2.2.1.1[] (Diphthong + Consonant Geminate alternation)
!!  Strong grade: Sg.Nom, Ess, Par
!!  Extra strong grade: Sg.Ill
!!  Weak grade: Pl.Nom, Sg.Loc, Sg.Com
!! ## FORMS
!NumContLex="1.1120000000000001"
!! N_A-URaise3-32
!! * Yaml: **N-chuacc**
!! grade: neutral (short_vowel, long_cluster), vowel: neutral (low)
: A-STEM_SG-NOM ;				!!= * @CODE@ (1) Sg.Nom: čuäcc
!! Sg_Nom, Sg_Nom..., Sg_Abe_Px1, Sg_Acc_Px1, Sg_Gen_Px1, Pl_Nom_Px1

!! grade: weakened (long_vowel, short_cluster), vowel: neutral (low)
:%^KK2GG A-STEM_SG-ABE/ACC/GEN-PL-NOM ;	!!= * @CODE@ (2) Pl.Nom: čuäʒʒ
:%^KK2GG A_DER/LAZH ;
!! Sg_Abe, Sg_Acc, Sg_Gen, Pl_Nom, +Use/NG_Sg_Loc_Px..., 
!! stem_vowel: a : Sg_Loc, Sg_Com, Pl_Gen, Pl_Acc, Pl_Ill, Pl_Loc, Pl_Com, Pl_Abe

!! grade: strengthened (short_vowel, long_cluster), vowel: raised
:%^VOWRaise%^CC2CCC%>u SG-ILL ;		!!= * @CODE@ (3) Sg.Ill: čuåcˈcu
:%^CC2CCC A_DER/SAZH ;
!! Sg_Ill

!! grade: strengthened (short_vowel, long_cluster), vowel: neutral (low)
: A-STEM-PX-STRENGTHEN ;           !!= * @CODE@ (5) čuäcc
!! Ess_Px..., Sg_Ill..., N»A

!! grade: neutral (short_vowel, long_cluster), vowel: neutral (low), stem_vowel: a
:%>a ESS/PAR ;  	      			!!= * @CODE@ (6) Ess: čuäccan

!! grade: weakened (long_vowel, short_cluster), vowel: raised, stem_vowel: u/a
+Der+Der/Dimin+N:%^VOWRaise%^KK2GG%> N_PIISSUZH ;    !!= * @CODE@ (9) Dim.N.Sg.Nom: čuåʒʒuž
+Der+Der/Dimin+N:%^KK2GG%> N_PEESSAZH ; !!= * @CODE@  (9) Dim.N.Sg.Nom: čuäʒʒaž

!! grade: allegro (short_vowel, short_cluster), vowel: neutral (low)
:%^KK2GAllegro SG-LOC-PX_ALLEGRO ; !!= * @CODE@ (10) čuäʒ»
!! Sg_Loc_Px..

LEXICON N_CHUAECC-PL
!! * Yaml: **N-chuacc**
!! grade: neutral (short_vowel, long_cluster), vowel: neutral (low)
+Cmp/SgNom: R ;
!! Sg_Nom, Sg_Nom..., Sg_Abe_Px1, Sg_Acc_Px1, Sg_Gen_Px1, Pl_Nom_Px1

!! grade: weakened (long_vowel, short_cluster), vowel: neutral (low)
:%^KK2GG A-STEM_SG-ABE/ACC/GEN-PL-NOM ;	!!= * @CODE@ (2) Pl.Nom: čuäʒʒ
!! Sg_Abe, Sg_Acc, Sg_Gen, Pl_Nom, +Use/NG_Sg_Loc_Px..., 
!! stem_vowel: a : Sg_Loc, Sg_Com, Pl_Gen, Pl_Acc, Pl_Ill, Pl_Loc, Pl_Com, Pl_Abe

!! grade: strengthened (short_vowel, long_cluster), vowel: neutral (low)
: A-STEM-PX-STRENGTHEN ;           !!= * @CODE@ (5) čuäcc
!! Ess_Px..., Sg_Ill..., N»A

!! grade: neutral (short_vowel, long_cluster), vowel: neutral (low), stem_vowel: a
:%>a ESS/PAR ;  	      			!!= * @CODE@ (6) Ess: čuäccan

LEXICON N_1A_VWCCC
NMN_1A_VWCCC ;
LEXICON N_NEAVVV !!= * @CODE@ neävv:neävˈv
!!! inflection_type="?"
!! N_1A_VWCCC
!: NMN_NEAVVV ;
 NMN_1A_VWCCC ;
!LEXICON NMN_NEAVVV
! NMN_1A_VWCCC ;
LEXICON NMN_1A_VWCCC
!! Sg_Nom: vow_di:vow_short:vow_low:pal_no:cns_gem_long
! gradation: yes
!! Is for nouns with *-ast* Loc
!! ## 1. WORDS WITH SINGLE-SYLLABLE NOMINATIVE SINGULARS (2009: 180)
!! ## 1.2 Sg.Loc in -ast (vowel shift)
!!  Raised: Sg.Ill
!!  Lowered: ELSE
!!  a-stems (Sg.Loc, Ess, Par).
!! ## 1.2.2 Sg.Ill vowel	-u
!! ## 1.2.2.0 Lacks Palatalization
!! ## 1.2.2.0.2 Has Specifically Pedagogical Gradation
!! ## 1.2.2.0.2.0 Lack Orthographic Gradation
!! ## 1.2.2.0.2.0[] (Diphthong + Consonant Geminate alternation)
!!  Extra strong grade: Sg.Nom, Ess, Par
!!  Extra strong grade: Sg.Ill
!!  Strong grade: Pl.Nom, Sg.Loc, Sg.Com
!! ## FORMS
!NumContLex="1.1120000000000001"
!! * Yaml: **N-neavvv**
: A-STEM_SG-NOM ;	    			!!= * @CODE@  neävˈv
!! Sg_Nom, Sg_Nom..., Sg_Abe_Px1, Sg_Acc_Px1, Sg_Gen_Px1, Pl_Nom_Px1

:%^CCC2CC A-STEM_SG-ABE/ACC/GEN-PL-NOM ;	!!= * @CODE@  neävv
:%^CCC2CC A_DER/LAZH ;
!! Sg_Abe, Sg_Acc, Sg_Gen, Pl_Nom, +Use/NG_Sg_Loc_Px..., 
!! stem_vowel: a : Sg_Loc, Sg_Com, Pl_Gen, Pl_Acc, Pl_Ill, Pl_Loc, Pl_Com, Pl_Abe

:%^VOWRaise%>u SG-ILL ;			!!= * @CODE@  niâvˈvu
: A_DER/SAZH ;
!! Sg_Ill

: A-STEM-PX-STRENGTHEN ;           !!= * @CODE@ (5) neävˈv
!! Ess_Px..., Sg_Ill..., N»A

:%>a ESS/PAR ;   	       			!!= * @CODE@ neävˈvan

+Der+Der/Dimin+N:%^VOWRaise%^CCC2CC%> N_PIISSUZH ;  !!= * @CODE@ niâvvuž
+Der+Der/Dimin+N:%^CCC2CC%> N_PEESSAZH ; !!= * @CODE@  (9) Dim.N.Sg.Nom: neävvaž

:%^CCC2CC SG-LOC-PX_ALLEGRO ; !!= * @CODE@ (10) neävv» CHECKME
!! Sg_Loc_Px..


LEXICON N_NEAVVV-PL
+Cmp/SgNom: R ;                   !!= * @CODE@  neävˈv
:%^CCC2CC PL-NOM ;       !!= * @CODE@  neävv
:%^CCC2CC%>a PL-OBL ;                   !!= * @CODE@ neävvai


!LEXICON N_PEYTTT !!= * @CODE@ Peâtt:Peâtˈt
!!! inflection_type="?"
!! N_1A_VWCCC cf. _NEAVVV
!: NMN_PEYTTT ;
LEXICON NMN_PEYTTT
! gradation: yes
!! * Yaml: **N-peyttt**
: A-STEM_SG-NOM ;	    			!!= * @CODE@  Peâtˈt
!! Sg_Nom, Sg_Nom..., Sg_Abe_Px1, Sg_Acc_Px1, Sg_Gen_Px1, Pl_Nom_Px1

:%^CCC2CC A-STEM_SG-ABE/ACC/GEN-PL-NOM ;	!!= * @CODE@  Peâtt
:%^CCC2CC A_DER/LAZH ;
!! Sg_Abe, Sg_Acc, Sg_Gen, Pl_Nom, +Use/NG_Sg_Loc_Px..., 
!! stem_vowel: a : Sg_Loc, Sg_Com, Pl_Gen, Pl_Acc, Pl_Ill, Pl_Loc, Pl_Com, Pl_Abe

:%^VOWRaise%>u SG-ILL ;			!!= * @CODE@  piõtˈtu
: A_DER/SAZH ;
!! Sg_Ill

: A-STEM-PX-STRENGTHEN ;           !!= * @CODE@ (5) Peâtˈt
!! Ess_Px..., Sg_Ill..., N»A

:%>a ESS/PAR ;   	       			!!= * @CODE@ Peâtˈtan

+Der+Der/Dimin+N:%^VOWRaise%^CCC2CC%> N_PIISSUZH ;  !!= * @CODE@ niâvvuž
+Der+Der/Dimin+N:%^CCC2CC%> N_PEESSAZH ; !!= * @CODE@  (9) Dim.N.Sg.Nom: neävvaž

:%^CCC2CC SG-LOC-PX_ALLEGRO ; !!= * @CODE@ (10) neävv» CHECKME
!! Sg_Loc_Px..

LEXICON N_1A_VWYXX !!= * @CODE@ peäldd:peäldd
 NMN_1A_VWYXX ;
LEXICON N_PEAELDD !!= * @CODE@ peäldd:peäldd
!!! inflection_type="?"
!! N_1A_VWYXX
!: NMN_PEAELDD ;
 NMN_1A_VWYXX ;
LEXICON NMN_PEAELDD
 NMN_1A_VWYXX ;
LEXICON NMN_1A_VWYXX
!! Sg_Nom: vow_di:vow_short:vow_low:pal_no:cns_xyy
! gradation: yes
!! Is for nouns with *-ast* Loc
!! ## 1. WORDS WITH SINGLE-SYLLABLE NOMINATIVE SINGULARS (2009: 180)
!! ## 1.2 Sg.Loc in -ast (vowel shift)
!!  Raised: Sg.Ill
!!  Lowered: ELSE
!!  a-stems (Sg.Loc, Ess, Par).
!! ## 1.2.2 Sg.Ill vowel	-u
!! ## 1.2.2.0 Lacks Palatalization
!! ## 1.2.2.0.2 Has Specifically Pedagogical Gradation
!! ## 1.2.2.0.2.0 Lack Orthographic Gradation
!! ## 1.2.2.0.2.0[] (Diphthong + Consonant Geminate alternation)
!!  Extra strong grade: Sg.Nom, Ess, Par
!!  Extra strong grade: Sg.Ill
!!  Strong grade: Pl.Nom, Sg.Loc, Sg.Com
!! ## FORMS
!! ## (9) Dim.N.Sg.Nom: piâlduž (2009: 310)
!NumContLex="1.1120000000000001"
!! N_A-URaise3-32
!! similar_to: N_JEAQRMM
!! * Yaml: **N-pealdd**
: A-STEM_SG-NOM ;	    		!!= * @CODE@  peäldd
!! Sg_Nom, Sg_Nom..., Sg_Abe_Px1, Sg_Acc_Px1, Sg_Gen_Px1, Pl_Nom_Px1

:%^YXX2YX A-STEM_SG-ABE/ACC/GEN-PL-NOM ;	!!= * @CODE@  peäld
:%^YXX2YX A_DER/LAZH ;
!! Sg_Abe, Sg_Acc, Sg_Gen, Pl_Nom, +Use/NG_Sg_Loc_Px..., 
!! stem_vowel: a : Sg_Loc, Sg_Com, Pl_Gen, Pl_Acc, Pl_Ill, Pl_Loc, Pl_Com, Pl_Abe

:%^VOWRaise%>u SG-ILL ;		!!= * @CODE@  piâlddu
: A_DER/SAZH ;
!! Sg_Ill

: A-STEM-PX-STRENGTHEN ;           !!= * @CODE@ (5) peäldd
!! Ess_Px..., Sg_Ill..., N»A

:%>a ESS/PAR ;   	       		!!= * @CODE@  peälddan

+Der+Der/Dimin+N:%^VOWRaise%^YXX2YX%> N_PIISSUZH ;  !!= * @CODE@  piâlduž
+Der+Der/Dimin+N:%^YXX2YX%> N_PEESSAZH ; !!= * @CODE@  (9) Dim.N.Sg.Nom: peäldaž

:%^YXX2YX SG-LOC-PX_ALLEGRO ; !!= * @CODE@ (10) peäld»
!! Sg_Loc_Px..

LEXICON N_PEAELDD-PL
+Cmp/SgNom: R ; !!= * @CODE@  peäldd
:%^YXX2YX PL-NOM ;	!!= * @CODE@  peäld

:%>a ESS/PAR ;   !!= * @CODE@  peälddan


LEXICON N_TUOAIMM !!= * @CODE@ tuåimm:tuåimm
!!! inflection_type="?"
! 2.a.di.cluster
!! N_1A_VWUCC
: NMN_TUOAIMM ;
LEXICON NMN_TUOAIMM
!! Sg_Nom: vow_di:vow_short:vow_low:pal_no:cns_vyy
! Sg_Nom: 1-Syll
! stem_vowel: a
! gradation: yes
! vowel: diphthong
!! ## 1. WORDS WITH SINGLE-SYLLABLE NOMINATIVE SINGULARS (2009: 180)
!! ## 1.2 Sg.Loc in -ast (vowel shift)
!!  Raised: Sg.Ill
!!  Lowered: ELSE
!!  a-stems (Sg.Loc, Ess, Par).
!! ## 1.2.2 Sg.Ill vowel -u
!! ## 1.2.2.2 Lacks Palatalization
!! ## 1.2.2.2.1 Lacks Specifically Pedagogical Gradation
!! ## 1.2.2.2.1.1 Has Orthographic Gradation
!! ## 1.2.2.2.1.1[] (Monophthong + Consonant Cluster alternation)
!!  Strong grade: Sg.Nom, Ess, Par
!!  Strong grade: Sg.Ill
!!  Weak grade: Pl.Nom, Sg.Loc, Sg.Com
!! ## FORMS
!! * Yaml: **N-tuaimm**
!NumContLex="1.1120000000000001"
!! grade: strengthened (short_vowel, long_cluster), vowel: not-raised
:%^VOWRaise%>u SG-ILL ;		      	!!= * @CODE@ (3) tuoimmu
+Use/NGminip+Use/NG:%>u SG-ILL ;  !!= * @CODE@ tuåimmu
: A_DER/SAZH ;
!! Sg_Ill

!! grade: strengthened (short_vowel, long_cluster), vowel: neutral (low)
: A-STEM-PX-STRENGTHEN ;	    	  !!= * @CODE@ (5) tuåimm
!! Ess_Px..., Sg_Ill..., N»A

!! grade: neutral (short_vowel, long_cluster), vowel: neutral (low)
: A-STEM_SG-NOM ;	    			!!= * @CODE@ (1) tuåimm
!! Sg_Nom, Sg_Nom..., Sg_Abe_Px1, Sg_Acc_Px1, Sg_Gen_Px1, Pl_Nom_Px1

!! grade: neutral (short_vowel, long_cluster), vowel: neutral (low), stem_vowel: a
:%>a ESS/PAR ;	   		    	!!= * @CODE@ (6) tuåimman

!! grade: weakened (long_vowel, short_cluster), vowel: neutral (low)
:%^YXX2YX A-STEM_SG-ABE/ACC/GEN-PL-NOM ; !!= * @CODE@ (2) tuåim
:%^YXX2YX A_DER/LAZH ;
!! Sg_Abe, Sg_Acc, Sg_Gen, Pl_Nom, +Use/NG_Sg_Loc_Px..., 
!! stem_vowel: a : Sg_Loc, Sg_Com, Pl_Gen, Pl_Acc, Pl_Ill, Pl_Loc, Pl_Com, Pl_Abe

!! grade: weakened (long_vowel, short_cluster), vowel: raised, stem_vowel: u/a
+Der+Der/Dimin+N:%^VOWRaise%^YXX2YX N_PIISSUZH ; !!= * @CODE@ (9) tuoimuž (2009: 312-313)
+Der+Der/Dimin+N:%^YXX2YX%> N_PEESSAZH ; !!= * @CODE@  (9) Dim.N.Sg.Nom: tuåimaž


!! grade: allegro (short_vowel, short_cluster), vowel: neutral (low)
:%^YXX2YX SG-LOC-PX_ALLEGRO ;	  !!= * @CODE@ (5) tuåim
!! Sg_Loc_Px..


LEXICON N_KAPTEAEN !!= * @CODE@ kapteän:kapteän
!!! inflection_type="?"
!! N_1A_VWC
: NMN_KAPTEAEN ;
LEXICON NMN_KAPTEAEN
!! similar_to: N_PLAAN, N_SYSTEEQM
!! gradation: no
!! vowel_shift: no
!! Is for nouns with *-ast* Loc
!!  a-stems (Sg.Loc, Ess, Par).
!! * Yaml: **N-pealdd**
: A-STEM_SG-NOM ;	    		!!= * @CODE@  kapteän
!! Sg_Nom, Sg_Nom..., Sg_Abe_Px1, Sg_Acc_Px1, Sg_Gen_Px1, Pl_Nom_Px1

: A-STEM_SG-ABE/ACC/GEN-PL-NOM ;	!!= * @CODE@  kapteän
: A_DER/LAZH ;
!! Sg_Abe, Sg_Acc, Sg_Gen, Pl_Nom, +Use/NG_Sg_Loc_Px..., 
!! stem_vowel: a : Sg_Loc, Sg_Com, Pl_Gen, Pl_Acc, Pl_Ill, Pl_Loc, Pl_Com, Pl_Abe

:%>a SG-ILL ;		!!= * @CODE@  kapteän
: A_DER/SAZH ;
!! Sg_Ill

: A-STEM-PX-STRENGTHEN ;           !!= * @CODE@ (5) kapteän
!! Ess_Px..., Sg_Ill..., N»A

:%>a ESS/PAR ;   	       		!!= * @CODE@  kapteänan

+Der+Der/Dimin+N:%^YXX2YX%> N_PEESSAZH ; !!= * @CODE@  (9) Dim.N.Sg.Nom: kapteänaž

: SG-LOC-PX ; !!= * @CODE@ (10) kapteän»
!! Sg_Loc_Px..

LEXICON N_VIRVEL !!= * @CODE@ virvel:virvẹ%^1VOW%{ʹØ%}l
!!! inflection_type="?"
!! 
: NMN_VIRVEL ;
LEXICON NMN_VIRVEL
!! ## FORMS
!! N_   like N_ATOM
!! * Yaml: **virvel**
: SG-NOM ;	    		!!= * @CODE@ virvel
+Use/NGminip+Use/NG:%^PAL%^PALK SG-NOM ;	    		!!= * @CODE@ virveʹl
:%^V2VV%^PAL%^PALK SG-ABE/ACC/GEN-PL-NOM ;	!!= * @CODE@ virveeʹl
:%^V2VV A_DER/LAZH ;
:%^V2VV%>a SG-ILL ;		!!= * @CODE@ virvẹẹla
:%^V2VV A_DER/SAZH ;
:%^V2VV%^PAL%^PALK%>e SG-LOC ;	   		!!= * @CODE@ virveeʹlest
:%^V2VV%^PAL%^PALK%> SG-COM_IN ;		!!= * @CODE@ virveeʹlin
:%^V2VV%^PAL%^PALK%>e ESS/PAR ;     			!!= * @CODE@ virveeʹlen
:%^V2VV%^PAL%^PALK%> PL-OBL ;			!!= * @CODE@ virveʹli
+Der+Der/Dimin+N:%^V2VV N_KUYLAZH ;		!!= * @CODE@ virvẹẹlaž


LEXICON NMN_FEDD !!= * @CODE@ Fedd:Fe%^1VOWdd
!! ## FORMS
!! * Yaml: **fedd**
: SG-NOM ;	    		!!= * @CODE@ Fedd
:%^V2VV SG-ABE/ACC/GEN-PL-NOM ;	!!= * @CODE@ Feedd
:%^V2VV A_DER/LAZH ;
+Use/NGminip+Use/NG:%>u SG-ILL ;			!!= * @CODE@ Feddu
:%>a SG-ILL ;		!!= * @CODE@ Fedda
: A_DER/SAZH ;
:%^V2VV%>a SG-LOC ;	   		!!= * @CODE@ Feeddast
:%^V2VV%>a SG-COM_IN ;		!!= * @CODE@ Feeddain
:%>a ESS/PAR ;     			!!= * @CODE@ Feddan
:%^V2VV%>a PL-OBL ;			!!= * @CODE@ Feeddai
+Der+Der/Dimin+N:%^V2VV N_PIISSUZH ;		!!= * @CODE@ Feedduž
+Der+Der/Dimin+N:%^V2VV N_PEESSAZH ; !!= * @CODE@  (9) Dim.N.Sg.Nom: Fẹẹddaž


LEXICON N_MEER !!= * @CODE@ meer:meer
!!! inflection_type="?"
!! N_
: NMN_MEER ;
LEXICON NMN_MEER
!! Sg_Nom: vow_mono:vow_long:vow_low:pal_no:cns_sing
! gradation: no
!! Is for nouns with *-ast* Loc, No gradation
!! N_A-U1-11
!! ## 1. WORDS WITH SINGLE-SYLLABLE NOMINATIVE SINGULARS (2009: 180)
!! ## 1.2 Sg.Loc in -ast (no vowel shift, all lowered)
!!  a-stems (Sg.Loc, Ess, Par).
!! ## 1.2.2 Sg.Ill vowel	-u
!! ## 1.2.2.2 Lacks Palatalization
!! ## 1.2.2.2.1 Lacks Specifically Pedagogical Gradation
!! ## 1.2.2.2.1.2 Lacks Orthographic Gradation
!! ## 1.2.2.2.1.2[] (Monophthong + Consonant)
!!  Weak grade: Sg.Nom, Ess, Par
!!  Weak grade: Sg.Ill
!!  Weak grade: Pl.Nom, Sg.Loc, Sg.Com
!! ## FORMS
!! * Yaml: **meer, steehl**
: SG-NOM ;	    		!!= * @CODE@ meer
: SG-ABE/ACC/GEN-PL-NOM ;	!!= * @CODE@ meer
: A_DER/LAZH ;
:%>u SG-ILL ;			!!= * @CODE@ meeru
+Use/NGminip+Use/NG:%>a SG-ILL ;		!!= * @CODE@ meera
: A_DER/SAZH ;
:%>a SG-LOC ;	   		!!= * @CODE@ meerast
:%>a SG-COM_IN ;		!!= * @CODE@ meerain
:%>a ESS/PAR ;     			!!= * @CODE@ meeran
:%>a PL-OBL ;			!!= * @CODE@ meerai
+Der+Der/Dimin+N: N_PIISSUZH ;		!!= * @CODE@ meeruž
+Der+Der/Dimin+N: N_PEESSAZH ; !!= * @CODE@  (9) Dim.N.Sg.Nom: mẹẹraž


LEXICON N_VAEAEZHZH !!= * @CODE@ vääžž:vääžž
!!! inflection_type="?"
!! N_
: NMN_VAEAEZHZH ;
LEXICON NMN_VAEAEZHZH
!! Sg_Nom: vow_mono:vow_long:vow_low:pal_no:cns_gem_dd_type
! gradation: no
!! Is for nouns with *-ast* Loc, No gradation
!! N_A-U1-11
!! ## 1. WORDS WITH SINGLE-SYLLABLE NOMINATIVE SINGULARS (2009: 180)
!! ## 1.2 Sg.Loc in -ast (no vowel shift, all lowered)
!!  a-stems (Sg.Loc, Ess, Par).
!! ## 1.2.2 Sg.Ill vowel	-u
!! ## 1.2.2.2 Lacks Palatalization
!! ## 1.2.2.2.1 Lacks Specifically Pedagogical Gradation
!! ## 1.2.2.2.1.2 Lacks Orthographic Gradation
!! ## 1.2.2.2.1.2[] (Monophthong + Consonant)
!!  Weak grade: Sg.Nom, Ess, Par
!!  Weak grade: Sg.Ill
!!  Weak grade: Pl.Nom, Sg.Loc, Sg.Com
!! ## FORMS
!! * Yaml: **A-vaeaezhzh**
: SG-NOM ;	    		!!= * @CODE@ vääžž
: SG-ABE/ACC/GEN-PL-NOM ;	!!= * @CODE@ vääžž
: A_DER/LAZH ;
:%^VOWRaise%>u SG-ILL ;		!!= * @CODE@ vaažžu
+Use/NGminip+Use/NG:%>a SG-ILL ;  	      	!!= * @CODE@ vääžža
: A_DER/SAZH ;
:%>a SG-LOC ;	   		!!= * @CODE@ vääžžast
:%>a SG-COM_IN ;		!!= * @CODE@ vääžžain
:%>a ESS/PAR ;     			!!= * @CODE@ vääžžan
:%>a PL-OBL ;			!!= * @CODE@ vääžžai
+Der+Der/Dimin+N:%^VOWRaise N_PIISSUZH ;	!!= * @CODE@ vaažžuž
+Der+Der/Dimin+N: N_PEESSAZH ; !!= * @CODE@  (9) Dim.N.Sg.Nom: vääžžaž
+Use/NGminip+Use/NG+Der+Der/Dimin+N: N_KUYLAZH ;   	!!= * @CODE@ vääžžaž


LEXICON N_PLEYN !!= * @CODE@ pleân:pleân
!!! inflection_type="?"
!! N_1A_VWC
: NMN_PLEYN ;
LEXICON NMN_PLEYN
!! Sg_Nom: vow_di:vow_long:vow_low:pal_no:cns_sing
! gradation: no
!! Is for nouns with *-ast* Loc, No gradation
!! N_A-U1-11
!! ## 1. WORDS WITH SINGLE-SYLLABLE NOMINATIVE SINGULARS (2009: 180)
!! ## 1.2 Sg.Loc in -ast (no vowel shift, all lowered)
!!  a-stems (Sg.Loc, Ess, Par).
!! ## 1.2.2 Sg.Ill vowel	-u
!! ## 1.2.2.2 Lacks Palatalization
!! ## 1.2.2.2.1 Lacks Specifically Pedagogical Gradation
!! ## 1.2.2.2.1.2 Lacks Orthographic Gradation
!! ## 1.2.2.2.1.2[] (Monophthong + Consonant)
!!  Weak grade: Sg.Nom, Ess, Par
!!  Weak grade: Sg.Ill
!!  Weak grade: Pl.Nom, Sg.Loc, Sg.Com
!! ## FORMS
!! * Yaml: **N-plean**
!! grade: neutral (short_vowel, long_cluster), vowel: neutral (low)
: SG-NOM ;	    	!!= * @CODE@  pleân
!! Sg_Nom, Sg_Nom..., Sg_Abe_Px1, Sg_Acc_Px1, Sg_Gen_Px1, Pl_Nom_Px1

!! grade: weakened (long_vowel, short_cluster), vowel: neutral (low)
: A-STEM_SG-ABE/ACC/GEN-PL-NOM ; !!= * @CODE@  pleân
: A_DER/LAZH ;
!! Sg_Abe, Sg_Acc, Sg_Gen, Pl_Nom, +Use/NG_Sg_Loc_Px...,
!! stem_vowel: a : Sg_Loc, Sg_Com, Pl_Gen, Pl_Acc, Pl_Ill, Pl_Loc, Pl_Com, Pl_Abe

!! grade: strengthened (short_vowel, long_cluster), vowel: raised
:%>u SG-ILL ;		!!= * @CODE@  pleânu
:%>a SG-ILL ;		!!= * @CODE@  pleâna
:%^PAL%^PALK%>e SG-ILL ;	!!= * @CODE@  pleâʹne
: A_DER/SAZH ;
!! Sg_Ill

!! grade: strengthened (short_vowel, long_cluster), vowel: neutral (low)
: A-STEM-PX-STRENGTHEN ;                  !!= * @CODE@ (5) äldd
!! Ess_Px..., Sg_Ill..., N»A

!! grade: neutral (short_vowel, long_cluster), vowel: neutral (low), stem_vowel: a
:%>a ESS/PAR ;     		!!= * @CODE@  pleânan

!! grade: weakened (long_vowel, short_cluster), vowel: raised, stem_vowel: u/a
+Der+Der/Dimin+N: N_PIISSUZH ;	!!= * @CODE@  pleânuž
+Der+Der/Dimin+N: N_PEESSAZH ; !!= * @CODE@  (9) Dim.N.Sg.Nom: pleânaž

!! grade: allegro (short_vowel, short_cluster), vowel: neutral (low)
: SG-LOC-PX ;     !!= * @CODE@ (10) äld
!! Sg_Loc_Px..


!LEXICON N_AKK !!= * @CODE@ äkk:äkk
!!! inflection_type="?"
!! normative = PẸSS 
!: NMN_AKK ;
!LEXICON NMN_AKK
!! Sg_Nom: vow_mono:vow_short:vow_low:pal_no:cns_gem
! gradation: yes
! vowel: monophthong
! consonantism: geminate
! stem vowel: a
! illative vowel: u ~ a
!! * Yaml: **N-aekk**
!!
!! grade: neutral (short_vowel, long_cluster), vowel: neutral (low)
!: A-STEM_SG-NOM ;	    			! äkk
!! Sg_Nom, Sg_Nom..., Sg_Abe_Px1, Sg_Acc_Px1, Sg_Gen_Px1, Pl_Nom_Px1

!! grade: weakened (long_vowel, short_cluster), vowel: neutral (low)
!:%^V2VV A-STEM_SG-ABE/ACC/GEN-PL-NOM ;		! ääkk
!:%^V2VV A_DER/LAZH ;

!! Sg_Abe, Sg_Acc, Sg_Gen, Pl_Nom, +Use/NG_Sg_Loc_Px...,
!! stem_vowel: a : Sg_Loc, Sg_Com, Pl_Gen, Pl_Acc, Pl_Ill, Pl_Loc, Pl_Com, Pl_Abe

!! grade: strengthened (short_vowel, long_cluster), vowel: raised
!:%^VOWRaise%>u SG-ILL ;	      		! akku
!+Use/NGminip+Use/NG:%>a SG-ILL ;	      		! äkka
!: A_DER/SAZH ;

!! grade: strengthened (short_vowel, long_cluster), vowel: neutral (low)
!: A-STEM-PX-STRENGTHEN ;           !!= * @CODE@ (5) äkk
!! Ess_Px..., Sg_Ill..., N»A

!! grade: neutral (short_vowel, long_cluster), vowel: neutral (low), stem_vowel: a
!:%>a ESS/PAR ; 	  	    		! äkkan

!! grade: weakened (long_vowel, short_cluster), vowel: raised, stem_vowel: u/a
!+Der+Der/Dimin+N:%^V2VV%^VOWRaise%> N_PIISSUZH ;	! aakkuž
!+Der+Der/Dimin+N:%^V2VV%> N_PEESSAZH ; !!= * @CODE@  (9) Dim.N.Sg.Nom: ääkkaž

!! grade: allegro (short_vowel, short_cluster), vowel: neutral (low)
!:%^CC2CAllegro SG-LOC-PX_ALLEGRO ;     !!= * @CODE@ (5) äk
!! Sg_Loc_Px..

LEXICON N_APTEEKK !!= * @CODE@ apteekk:apteekk
!!! inflection_type="?"
!! normative = PẸSS 
: NMN_APTEEKK ;
LEXICON NMN_APTEEKK
!! Sg_Nom: vow_mono:vow_short:vow_low:pal_no:cns_gem
! gradation: yes
! vowel: monophthong
! consonantism: geminate
! stem vowel: a
! illative vowel: u ~ a
!! * Yaml: **N-aekk**
!!
!! grade: neutral (short_vowel, long_cluster), vowel: neutral (low)
: A-STEM_SG-NOM ;	    			! apteekk
!! Sg_Nom, Sg_Nom..., Sg_Abe_Px1, Sg_Acc_Px1, Sg_Gen_Px1, Pl_Nom_Px1

!! grade: weakened (long_vowel, short_cluster), vowel: neutral (low)
: A-STEM_SG-ABE/ACC/GEN-PL-NOM ;		! apteekk
: A_DER/LAZH ;

!! Sg_Abe, Sg_Acc, Sg_Gen, Pl_Nom, +Use/NG_Sg_Loc_Px...,
!! stem_vowel: a : Sg_Loc, Sg_Com, Pl_Gen, Pl_Acc, Pl_Ill, Pl_Loc, Pl_Com, Pl_Abe

!! grade: strengthened (short_vowel, long_cluster), vowel: raised
:%>a SG-ILL ;	      		! apteekka
: A_DER/SAZH ;

!! grade: strengthened (short_vowel, long_cluster), vowel: neutral (low)
: A-STEM-PX-STRENGTHEN ;           !!= * @CODE@ (5) apteekk
!! Ess_Px..., Sg_Ill..., N»A

!! grade: neutral (short_vowel, long_cluster), vowel: neutral (low), stem_vowel: a
:%>a ESS/PAR ; 	  	    		! apteekkan

!! grade: weakened (long_vowel, short_cluster), vowel: raised, stem_vowel: u/a
+Der+Der/Dimin+N:%> N_PEESSAZH ; !!= * @CODE@  (9) Dim.N.Sg.Nom: apteekkaž

!! grade: allegro (short_vowel, short_cluster), vowel: neutral (low)
:%^VV2V%^CC2CAllegro SG-LOC-PX_ALLEGRO ;     !!= * @CODE@ (5) aptek
!! Sg_Loc_Px..


LEXICON N_LAEAEMPA !!= * @CODE@ läämpa:lämpp
!!! inflection_type="?"
!! two-syllable
: NMN_LAEAEMPA ;
LEXICON NMN_LAEAEMPA
!! Sg_Nom: vow_mono:vow_short:vow_low:pal_no:cns_gem
! gradation: yes
! vowel: monophthong
! consonantism: geminate
! stem vowel: a
!! * Yaml: **N-laeaempa**
!!
:%^V2VV%^YXX2YX%>a SG-NOM ;	    			! läämpa
:%^V2VV%^YXX2YX%>a SG-ABE/ACC/GEN-PL-NOM ;		! läämpa
:%^V2VV%^YXX2YX A_DER/LAZH ;
:%^VOWRaise%>u SG-ILL ;	      		! lamppu
: A_DER/SAZH ;
:%^V2VV%^YXX2YX%>a SG-LOC ;			! läämpast
:%^V2VV%^YXX2YX%>a SG-COM_IN ;		! läämpain
:%^V2VV%^YXX2YX%>a ESS/PAR ; 	  	    		! läämpan
:%^V2VV%^YXX2YX%>a PL-OBL ;		! läämpai
+Der+Der/Dimin+N:%^V2VV%^VOWRaise%^YXX2YX%> N_PIISSUZH ;	! laampuž
+Der+Der/Dimin+N:%^V2VV%^YXX2YX%> N_PEESSAZH ; !!= * @CODE@  (9) Dim.N.Sg.Nom: läämpaž

!LEXICON N_UULLA !!= * @CODE@ Uulla:Uulla
!!! inflection_type="?"
!!! two-syllable
!: NMN_UULLA ;
LEXICON NMN_UULLA
! gradation: yes
! vowel: monophthong
! consonantism: geminate
! stem vowel: a
!! * Yaml: **N-uulla**
!!
: SG-NOM ;	    			! läämpa
:%^Pen%^CC2C SG-ABE/ACC/GEN-PL-NOM ;		! läämpa
:%^Pen%^CC2C A_DER/LAZH ;
:%^RmVow%>že SG-ILL ;	      		! lamppu
: A_DER/SAZH ;
:%^Pen%^CC2C SG-LOC ;			! läämpast
:%^Pen%^CC2C SG-COM_IN ;		! läämpain
: ESS/PAR ; 	  	    		! läämpan
:%^Pen%^CC2C PL-OBL ;		! läämpai
!! FIXME 2016-07-14
!!+Der+Der/Dimin+N:%^V2VV%^VOWRaise%^YXX2YX%> N_PIISSUZH ;	! laampuž
!!+Der+Der/Dimin+N:%^V2VV%^YXX2YX%> N_PEESSAZH ; !!= * @CODE@  (9) Dim.N.Sg.Nom: läämpaž


!! CLASS 1 HIGH VOWEL TYPE, NO PALATALIZATION NOMINALS
!LEXICON N_NELLJ !!= * @CODE@ nellj:nẹllj
!!! inflection_type="?"
!: NMN_NELLJ  ;
LEXICON NMN_NELLJ !!= * @CODE@ nellj:nẹllj
 SG-NOM ;
:%^V2VV SG-ABE/ACC/GEN ;	!!= * @CODE@ Sg+Gen: nẹẹllj
:%^V2VV A_DER/LAZH ;
:a SG-ILL ;	       !!= * @CODE@ Sg+Ill: nẹllja
: A_DER/SAZH ;
:%^V2VV SG-COM_IN ;
:a ESS/PAR ;
:%^V2VV PL-OBL ;
:%^V2VV PL-NOM ;

!! CLASS 1 HIGH VOWEL, PALATALIZATION NOMINALS
LEXICON N_NUQBB !!= * @CODE@ nuʹbb:nubb
!!! inflection_type="?"
!! N_1E_UQCC
: NMN_NUQBB ;
LEXICON NMN_NUQBB
!! Sg_Nom: vow_mono:vow_short:vow_high_u:pal_yes:cns_gem_dd_type
! gradation: yes
! vowel: monophthong
! weak: single
!! ## 1.3 Sg.Loc in -est (vowel shift)
!!  Raised: Sg.Com, Pl.Obl
!!  Lowered: ELSE
!!  e-stems (Sg.Loc, Ess, Par).
!! ## 1.3.2 Sg.Ill vowel -a
!! ## 1.3.2.1 Has Palatalization
!!  Palatalized: ELSE
!!  Not Palatalized: Sg.Ill
!! ## 1.3.2.1.1 Lacks Specifically Pedagogical Gradation
!! ## 1.3.2.1.1.1 Has Orthographic Gradation
!! ## 1.3.2.1.1.1[] (Monophthong + Consonant Geminate Variation)
!!  Strong grade: Sg.Nom, Ess, Par
!!  Extra strong grade: Sg.Ill
!!  Weak grade: Pl.Nom, Sg.Loc, Sg.Com
!! ## FORMS
!! NumContLex="1.113"
!! * Yaml: **N-nubb**
!! * There are several stem types
!!
:%^PAL%^PALK E-STEM_SG-NOM ;	    			!!(1) Sg.Nom: nuʹbb
:%^V2VV%^PAL%^PALK E-STEM_SG-ABE/ACC/GEN ;		!!(2) Pl.Nom: nuuʹbb
:%^V2VV A_DER/LAZH ;
:%^V2VV%^PAL%^PALK PL-NOM ;		!!(2) Pl.Nom: nuuʹbb
:%^VOWLower E-STEM_SG-ILL ;		!!(3) Sg.Ill: nobba
:%^V2VV%^PAL%^PALK%>e SG-LOC ;	    	   	!!(4) Sg.Loc: nuuʹbbest
:%^V2VV%^PAL%^PALK SG-COM_IN ;			!!(5) Sg.Com: nuuʹbbin
:%^PAL%^PALK%>e ESS/PAR ; 	  			!!(6) Ess: nuʹbben
:%^V2VV%^PAL%^PALK E-STEM_PL-OBL ;			!!(8) Pl.Gen: nuuʹbbi
:%^V2VV%^VOWLower E-STEM_N_KUYLAZH ;	!!(9) Der/Dimin.N.Sg.Nom: noobbaž
 E-STEM-PX-RETAIN-WITHOUT-PAL ;   !!= * @CODE@ (10) nubb
:%^PAL%^CC2CAllegro%^PALK E-STEM-PX-ALLEGRO ; !!= * @CODE@ (11) nuʹbb-
:%^PAL%^PALK  E-STEM-PX-STRENGTHEN-WITH-PAL ; !!= * @CODE@ (12) nuʹbb Ess+Px..

LEXICON N_1E_UQKK !!= * @CODE@ čuʹǩǩ:ču%^1VOW%{ʹØ%}kk
!!! inflection_type="?"
!! N_1E_UQKK
: NMN_1E_UQKK ;
LEXICON NMN_1E_UQKK
!! Sg_Nom: vow_mono:vow_short:vow_high_u:pal_yes:cns_gem_dd_type
! gradation: yes
! vowel: monophthong
! weak: single
!! ## 1.3 Sg.Loc in -est (vowel shift)
!!  Raised: Sg.Com, Pl.Obl
!!  Lowered: ELSE
!!  e-stems (Sg.Loc, Ess, Par).
!! ## 1.3.2 Sg.Ill vowel -a
!! ## 1.3.2.1 Has Palatalization
!!  Palatalized: ELSE
!!  Not Palatalized: Sg.Ill
!! ## 1.3.2.1.1 Lacks Specifically Pedagogical Gradation
!! ## 1.3.2.1.1.1 Has Orthographic Gradation
!! ## 1.3.2.1.1.1[] (Monophthong + Consonant Geminate Variation)
!!  Strong grade: Sg.Nom, Ess, Par
!!  Extra strong grade: Sg.Ill
!!  Weak grade: Pl.Nom, Sg.Loc, Sg.Com
!! ## FORMS
!! NumContLex="1.113"
!! * Yaml: **N-chukk**
!! * There are several stem types
!!
:%^PAL%^PALK  E-STEM_SG-NOM ;		!!(1) Sg.Nom: čuʹǩǩ
:%^V2VV%^PAL%^PALK E-STEM_SG-ABE/ACC/GEN ;	!!(2) Pl.Nom: čuuʹǩǩ
:%^V2VV A_DER/LAZH ;
:%^V2VV%^PAL%^PALK PL-NOM ;		!!(2) Pl.Nom: čuuʹǩǩ
:%^VOWLower E-STEM_SG-ILL ;		!!(3) Sg.Ill: čokka
+Err/Orth+Use/NGminip+Use/NG:%^U2Õ E-STEM_SG-ILL ;		!!(3) Sg.Ill: čõkka
:%^V2VV%^PAL%^PALK%>e SG-LOC ;    	   	!!(4) Sg.Loc: čuuʹǩǩest
:%^V2VV%^PAL%^PALK SG-COM_IN ;		!!(5) Sg.Com: čuuʹǩǩin
:%^PAL%^PALK%>e ESS/PAR ; 	  		!!(6) Ess: čuʹǩǩen
:%^V2VV%^PAL%^PALK E-STEM_PL-OBL ;		!!(8) Pl.Gen: čuuʹǩǩi
:%^V2VV%^VOWLower E-STEM_N_KUYLAZH ;	!!(9) Der/Dimin.N.Sg.Nom: čookkaž
+Err/Orth+Use/NGminip+Use/NG:%^V2VV%^U2Õ E-STEM_N_KUYLAZH ;	!!(9) Der/Dimin.N.Sg.Nom: čõõkkaž
 E-STEM-PX-RETAIN-WITHOUT-PAL ;   !!= * @CODE@ (10) čukk-
:%^PAL%^CC2CAllegro%^PALK E-STEM-PX-ALLEGRO ; !!= * @CODE@ (11) čuʹkk-
:%^PAL%^PALK  E-STEM-PX-STRENGTHEN-WITH-PAL ; !!= * @CODE@ (12) cuʹǩǩ Ess+Px..

LEXICON N_TUQMM !!= * @CODE@ tuʹmm:tu%^1VOW%{ʹØ%}mm
!!! inflection_type="?"
!! N_1E_UQCC
!! similar to N_TOLL
: NMN_TUQMM ;
LEXICON NMN_TUQMM
!! Sg_Nom: vow_mono:vow_short:vow_high_u:pal_yes:cns_gem_dd_type
! gradation: yes
! vowel: monophthong
!! * There are several stem types
!!
:%^PAL%^PALK  E-STEM_SG-NOM ;		!!(1) Sg.Nom: tuʹmm
:%^V2VV%^PAL%^CC2C%^PALK E-STEM_SG-ABE/ACC/GEN ;	!!(2) Pl.Nom: tuuʹm
:%^V2VV%^CC2C A_DER/LAZH ;
:%^V2VV%^PAL%^CC2C%^PALK PL-NOM ;		!!(2) Pl.Nom: tuuʹm
:%^VOWLower E-STEM_SG-ILL ;		!!(3) Sg.Ill: tomma
+Err/Orth+Use/NGminip+Use/NG:%^U2Õ E-STEM_SG-ILL ;		!!(3) Sg.Ill: tõmma
:%^V2VV%^PAL%^CC2C%^PALK%>e SG-LOC ;    	   	!!(4) Sg.Loc: tuuʹmest
:%^V2VV%^PAL%^CC2C%^PALK SG-COM_IN ;		!!(5) Sg.Com: tuuʹmin
:%^PAL%^PALK%>e ESS/PAR ; 	  		!!(6) Ess: tuʹǩǩen
:%^V2VV%^PAL%^CC2C%^PALK E-STEM_PL-OBL ;		!!(8) Pl.Gen: tuuʹmi
:%^V2VV%^VOWLower%^CC2C E-STEM_N_KUYLAZH ;	!!(9) Der/Dimin.N.Sg.Nom: toomaž
+Err/Orth+Use/NGminip+Use/NG:%^V2VV%^U2Õ%^CC2C E-STEM_N_KUYLAZH ;	!!(9) Der/Dimin.N.Sg.Nom: tõõmaž
 E-STEM-PX-RETAIN-WITHOUT-PAL ;   !!= * @CODE@ (10) tumm-
:%^PAL%^CC2CAllegro%^PALK E-STEM-PX-ALLEGRO ; !!= * @CODE@ (11) tuʹm-
:%^PAL%^PALK  E-STEM-PX-STRENGTHEN-WITH-PAL ; !!= * @CODE@ (12) tuʹmm Ess+Px..

LEXICON N_LUQCHCH !!= * @CODE@ luʹčč:lu%^1VOW%{ʹØ%}čč
!!! inflection_type="?"
!! N_1E_UQSS_UUQZZ
!! similar to N_TOLL
: NMN_LUQCHCH ;
LEXICON NMN_LUQCHCH
!! Sg_Nom: vow_mono:vow_short:vow_high_u:pal_yes:cns_gem_dd_type
! gradation: yes
! vowel: monophthong
!! * There are several stem types
!!
:%^PAL%^PALK  E-STEM_SG-NOM ;		!!(1) Sg.Nom: luʹčč
:%^V2VV%^PAL%^KK2GG%^PALK E-STEM_SG-ABE/ACC/GEN ;	!!(2) Pl.Nom: luuʹjj
:%^V2VV%^KK2GG A_DER/LAZH ;
:%^V2VV%^PAL%^KK2GG%^PALK PL-NOM ;		!!(2) Pl.Nom: luuʹjj
:%^VOWLower E-STEM_SG-ILL ;		!!(3) Sg.Ill: ločča
+Err/Orth+Use/NGminip+Use/NG:%^U2Õ E-STEM_SG-ILL ;		!!(3) Sg.Ill: lõčča
:%^V2VV%^PAL%^KK2GG%^PALK%>e SG-LOC ;    	   	!!(4) Sg.Loc: luuʹjjest
:%^V2VV%^PAL%^KK2GG%^PALK SG-COM_IN ;		!!(5) Sg.Com: luuʹjjin
:%^PAL%^PALK%>e ESS/PAR ; 	  		!!(6) Ess: luʹččen
:%^V2VV%^PAL%^KK2GG%^PALK E-STEM_PL-OBL ;		!!(8) Pl.Gen: luuʹjji
:%^V2VV%^VOWLower%^KK2GG E-STEM_N_KUYLAZH ;	!!(9) Der/Dimin.N.Sg.Nom: loojjaž
+Err/Orth+Use/NGminip+Use/NG:%^V2VV%^U2Õ%^KK2GG E-STEM_N_KUYLAZH ;	!!(9) Der/Dimin.N.Sg.Nom: lõõjjaž
 E-STEM-PX-RETAIN-WITHOUT-PAL ;   !!= * @CODE@ (10) lučč-
:%^PAL%^KK2GAllegro%^PALK E-STEM-PX-ALLEGRO ; !!= * @CODE@ (11) luʹj-
:%^PAL%^PALK  E-STEM-PX-STRENGTHEN-WITH-PAL ; !!= * @CODE@ (12) luʹčč Ess+Px..

LEXICON N_NJUUQNN !!= * @CODE@ njuuʹnn:njuunn
!!! inflection_type="?"
!! N_1E_UUQCC
: NMN_NJUUQNN ;
LEXICON NMN_NJUUQNN
!! Sg_Nom: vow_mono:vow_long:vow_high_u:pal_yes:cns_gem
! gradation: yes
! vowel: monophthong
! weak: single
!! ## 1. WORDS WITH SINGLE-SYLLABLE NOMINATIVE SINGULARS (2009: 204)
!! ## 1.3 Sg.Loc in -est (vowel shift)
!!  Raised: Sg.Com, Pl.Obl
!!  Lowered: ELSE
!!  e-stems (Sg.Loc, Ess, Par).
!! ## 1.3.2 Sg.Ill vowel -a
!! ## 1.3.2.1 Has Palatalization
!!  Palatalized: ELSE
!!  Not Palatalized: Sg.Ill
!! ## 1.3.2.1.1 Lacks Specifically Pedagogical Gradation
!! ## 1.3.2.1.1.1 Has Orthographic Gradation
!! ## 1.3.2.1.1.1[] (Monophthong + Consonant Geminate Variation)
!!  Strong grade: Sg.Nom, Ess, Par
!!  Extra strong grade: Sg.Ill
!!  Weak grade: Pl.Nom, Sg.Loc, Sg.Com
!! ## FORMS
!! NumContLex="1.113"
!! * Yaml: **N-njuunn**
!! * There are several stem types
!! * njuuʹnn:njuuʹnn
!!
:%^PAL%^PALK E-STEM_SG-NOM ;	    			!!(1) Sg.Nom: njuuʹnn
:%^PAL%^CC2C%^PALK E-STEM_SG-ABE/ACC/GEN ;		!!(2) Pl.Nom: njuuʹn
:%^CC2C A_DER/LAZH ;
:%^PAL%^CC2C%^PALK PL-NOM ;		!!(2) Pl.Nom: njuuʹn
:%^VV2V%^VOWLower E-STEM_SG-ILL ;	!!(3) Sg.Ill: njonna
:%^PAL%^CC2C%^PALK%>e SG-LOC ;	    	   	!!(4) Sg.Loc: njuuʹnest
:%^PAL%^CC2C%^PALK SG-COM_IN ;			!!(5) Sg.Com: njuuʹnin
:%^PAL%^PALK%>e ESS/PAR ; 	  			!!(6) Ess: njuuʹnnen
:%^PAL%^CC2C%^PALK E-STEM_PL-OBL ;		!!(8) Pl+Gen: njuuʹni
:%^VOWLower%^CC2C E-STEM_N_KUYLAZH ;	!!(9) Der/Dimin.N.Sg.Nom: njoonaž
 E-STEM-PX-RETAIN-WITHOUT-PAL ;   !!= * @CODE@ (10) njuunn-
:%^VV2V%^PAL%^CC2CAllegro%^PALK E-STEM-PX-ALLEGRO ; !!= * @CODE@ (11) njuʹn-
:%^VV2V%^PAL%^PALK  E-STEM-PX-STRENGTHEN-WITH-PAL ; !!= * @CODE@ (12) njuʹnn Ess+Px..

LEXICON N_STUUQL !!= * @CODE@ stuuʹl:st%^1VOWu%{VU%}l
!!! inflection_type="?"
!! N_1E_UUQC
: NMN_STUUQL ;
LEXICON NMN_STUUQL
!! Sg_Nom: vow_mono:vow_short:vow_high_u:pal_yes:cns_vyy
! gradation: no
! vowel: monophthong
! weak: single
! vowel_shift: Sg.Ill
!! ## 1. WORDS WITH SINGLE-SYLLABLE NOMINATIVE SINGULARS (2009: 204)
!! ## 1.3 Sg.Loc in -est (vowel shift)
!!  Raised: ELSE
!!  Lowered: Sg.Ill
!!  e-stems (Sg.Loc, Ess, Par).
!! ## 1.3.2 Sg.Ill vowel -a
!! ## 1.3.2.1 Has Palatalization
!!  Palatalized: ELSE
!!  Not Palatalized: Sg.Ill
!! ## 1.3.2.1.1 Lacks Specifically Pedagogical Gradation
!! ## 1.3.2.1.1.1 Lacks Orthographic Gradation
!! ## 1.3.2.1.1.1[] (Monophthong + Consonant Geminate Variation)
!!  Strong grade: Sg.Nom, Ess, Par
!!  Extra strong grade: Sg.Ill
!!  Weak grade: Pl.Nom, Sg.Loc, Sg.Com
!! ## FORMS
!! ## (1) Sg.Nom: stuuʹl
!! ## (2) Pl.Nom: stuuʹl
!! ## (3) Sg.Ill: stooula
!! ## (4) Sg.Loc: stuuʹlest
!! ## (5) Sg.Com: stuuʹlin
!! ## (6) Ess: stuuʹlen
!! ## (7) Par: stuuʹled
!! ## (8) Pl.Acc: stuuʹlid
!! ## (9) Der/Dimin.N.Sg.Nom: stooulaž
!! NumContLex="1.113"
!! * Yaml: **N-skuul**
!! * There are several stem types
!! * stuuʹl:stuuʹl
!!
:%^PAL%^PALK E-STEM_SG-NOM ;	    		!!= * @CODE@ (1) Sg.Nom: stuuʹl
:%^PAL%^PALK E-STEM_SG-ABE/ACC/GEN ;	!!= * @CODE@ (2) Pl.Nom: stuuʹl
: A_DER/LAZH ;
:%^PAL%^PALK PL-NOM ;	!!= * @CODE@ (2) Pl.Nom: stuuʹl
:%^V2VV%^VOWLower E-STEM_SG-ILL ;	!!= * @CODE@ (3) Sg.Ill: stooula
!:%^V2VV%^VOWLower E-STEM_SG-ILL ; work with u:õ
:%^PAL%^PALK%>e SG-LOC ;
:%^PAL%^PALK SG-COM_IN ; !!= * @CODE@ ()2015-04-24 Is this correct
:%^PAL%^PALK E-STEM_PL-OBL ; !!= * @CODE@ ()2015-04-24 Is this correct
:%^PAL%^PALK%>e ESS/PAR ; !!= * @CODE@ () ess and prt without
:%^V2VV%^VOWLower E-STEM_N_KUYLAZH ;
 E-STEM-PX-RETAIN-WITHOUT-PAL ;   !!= * @CODE@ (10) stuul-
:%^VV2V%^PAL%^PALK E-STEM-PX-ALLEGRO ; !!= * @CODE@ (11) stuʹl-
:%^VV2V%^PAL%^PALK  E-STEM-PX-STRENGTHEN-WITH-PAL ; !!= * @CODE@ (12) nuʹbb Ess+Px..

LEXICON N_1E_UQYKK !!= * @CODE@ kuʹrčč:ku%^1VOW%{ʹØ%}rčč
 NMN_1E_UQYKK ;
LEXICON NMN_1E_UQYKK
!! Sg_Nom: vow_mono:vow_short:vow_high_u:pal_yes:cns_xyy
! gradation: yes
! vowel: monophthong
! weak: XY
!! ## 1. WORDS WITH SINGLE-SYLLABLE NOMINATIVE SINGULARS (2009: 204)
!! ## 1.3 Sg.Loc in -est (vowel shift)
!!  Raised: Sg.Com, Pl.Obl
!!  Lowered: ELSE
!!  e-stems (Sg.Loc, Ess, Par).
!! ## 1.3.2 Sg.Ill vowel -a
!! ## 1.3.2.1 Has Palatalization
!!  Palatalized: ELSE
!!  Not Palatalized: Sg.Ill
!! ## 1.3.2.1.1 Lacks Specifically Pedagogical Gradation
!! ## 1.3.2.1.1.1 Has Orthographic Gradation
!! ## 1.3.2.1.1.1[] (Monophthong + Consonant Geminate Variation)
!!  Strong grade: Sg.Nom, Ess, Par
!!  Extra strong grade: Sg.Ill
!!  Weak grade: Pl.Nom, Sg.Loc, Sg.Com
!! ## FORMS
!! ## (1) Sg.Nom: kuʹrčč
!! ## (2) Pl.Nom: kuuʹrč
!! ## (3) Sg.Ill: korčča
!! ## (4) Sg.Loc: kuuʹrčest
!! ## (5) Sg.Com: kuuʹrčin
!! ## (6) Ess: kuʹrččen
!! ## (7) Par: kuʹrččed
!! ## (8) Pl.Acc: kuuʹrčid
!! ## (9) Der/Dimin.N.Sg.Nom: koorčaž
!! NumContLex="1.113"
!! * Yaml: **N-kurchch**
!!
:%^PAL%^PALK E-STEM_SG-NOM ;	    			! kuʹrčč
:%^V2VV%^PAL%^YXX2YX%^PALK E-STEM_SG-ABE/ACC/GEN ;		! kuuʹrč
:%^V2VV%^YXX2YX A_DER/LAZH ;
:%^V2VV%^PAL%^YXX2YX%^PALK PL-NOM ;		! kuuʹrč
:%^VOWLower E-STEM_SG-ILL ;	! korčča
:%^V2VV%^PAL%^YXX2YX%^PALK%>e SG-LOC ;	    	   	! kuuʹrčest
:%^V2VV%^PAL%^YXX2YX%^PALK SG-COM_IN ;			! kuuʹrčin
:%^PAL%^PALK%>e ESS/PAR ; 	  			! kuʹrččen
:%^V2VV%^PAL%^YXX2YX%^PALK E-STEM_PL-OBL ;		! kuuʹrči
:%^V2VV%^VOWLower%^YXX2YX E-STEM_N_KUYLAZH ;	! koorčaž
 E-STEM-PX-RETAIN-WITHOUT-PAL ;   !!= * @CODE@ (10) kurčč-
:%^PAL%^YXX2YX%^PALK E-STEM-PX-ALLEGRO ; !!= * @CODE@ (11) kuʹrč-
:%^PAL%^PALK  E-STEM-PX-STRENGTHEN-WITH-PAL ; !!= * @CODE@ (12) kuʹrčč Ess+Px..


LEXICON N_1E_UQYXX !!= * @CODE@ kuʹrčč:ku%^1VOW%{ʹØ%}rčč
 NMN_1E_UQYXX ;
LEXICON N_KUQRCHCH !!= * @CODE@ kuʹrčč:kurčč
!!! inflection_type="?"
!! N_1E_UQYXX
!: NMN_KUQRCHCH ;
 NMN_1E_UQYXX ;
!LEXICON NMN_KUQRCHCH
! NMN_1E_UQYXX ;
LEXICON NMN_1E_UQYXX
!! Sg_Nom: vow_mono:vow_short:vow_high_u:pal_yes:cns_xyy
! gradation: yes
! vowel: monophthong
! weak: XY
!! ## 1. WORDS WITH SINGLE-SYLLABLE NOMINATIVE SINGULARS (2009: 204)
!! ## 1.3 Sg.Loc in -est (vowel shift)
!!  Raised: Sg.Com, Pl.Obl
!!  Lowered: ELSE
!!  e-stems (Sg.Loc, Ess, Par).
!! ## 1.3.2 Sg.Ill vowel -a
!! ## 1.3.2.1 Has Palatalization
!!  Palatalized: ELSE
!!  Not Palatalized: Sg.Ill
!! ## 1.3.2.1.1 Lacks Specifically Pedagogical Gradation
!! ## 1.3.2.1.1.1 Has Orthographic Gradation
!! ## 1.3.2.1.1.1[] (Monophthong + Consonant Geminate Variation)
!!  Strong grade: Sg.Nom, Ess, Par
!!  Extra strong grade: Sg.Ill
!!  Weak grade: Pl.Nom, Sg.Loc, Sg.Com
!! ## FORMS
!! ## (1) Sg.Nom: kuʹrčč
!! ## (2) Pl.Nom: kuuʹrč
!! ## (3) Sg.Ill: korčča
!! ## (4) Sg.Loc: kuuʹrčest
!! ## (5) Sg.Com: kuuʹrčin
!! ## (6) Ess: kuʹrččen
!! ## (7) Par: kuʹrččed
!! ## (8) Pl.Acc: kuuʹrčid
!! ## (9) Der/Dimin.N.Sg.Nom: koorčaž
!! NumContLex="1.113"
!! * Yaml: **N-kurchch**
!!
:%^PAL%^PALK E-STEM_SG-NOM ;	    			! kuʹrčč
:%^V2VV%^PAL%^YXX2YX%^PALK E-STEM_SG-ABE/ACC/GEN ;		! kuuʹrč
:%^V2VV%^YXX2YX A_DER/LAZH ;
:%^V2VV%^PAL%^YXX2YX%^PALK PL-NOM ;		! kuuʹrč
:%^VOWLower E-STEM_SG-ILL ;	! korčča
:%^V2VV%^PAL%^YXX2YX%^PALK%>e SG-LOC ;	    	   	! kuuʹrčest
:%^V2VV%^PAL%^YXX2YX%^PALK SG-COM_IN ;			! kuuʹrčin
:%^PAL%^PALK%>e ESS/PAR ; 	  			! kuʹrččen
:%^V2VV%^PAL%^YXX2YX%^PALK E-STEM_PL-OBL ;		! kuuʹrči
:%^V2VV%^VOWLower%^YXX2YX E-STEM_N_KUYLAZH ;	! koorčaž
 E-STEM-PX-RETAIN-WITHOUT-PAL ;   !!= * @CODE@ (10) kurčč-
:%^PAL%^YXX2YX%^PALK E-STEM-PX-ALLEGRO ; !!= * @CODE@ (11) kuʹrč-
:%^PAL%^PALK  E-STEM-PX-STRENGTHEN-WITH-PAL ; !!= * @CODE@ (12) kuʹrčč Ess+Px..

LEXICON N_KUQRCHCH-PL
NMN_KUQRCHCH-PL ;
:%^PAL%^PALK%>e ESS/PAR ;                             !!= * @CODE@ (6) Ess: uʹrmmen

LEXICON NMN_KUQRCHCH-PL
:%^V2VV%^PAL%^YXX2YX%^PALK PL-NOM ;	!!= * @CODE@ (2) Pl.Nom: uuʹrm
:%^V2VV%^PAL%^YXX2YX%^PALK E-STEM_PL-OBL ; !!= * @CODE@ (5) uSg.Com: uuʹrmin


LEXICON N_PUIQCC !!= * @CODE@ puiʹcc:pu%^1VOWi%{ʹØ%}cc
!!! inflection_type="?"
!! N_1E_UIQCC
: NMN_PUIQCC ;
LEXICON NMN_PUIQCC
!! ## (1) Sg.Nom: kuʹrčč
!! ## (2) Pl.Nom: kuuʹrč
!! ## (3) Sg.Ill: korčča
!! ## (4) Sg.Loc: kuuʹrčest
!! ## (5) Sg.Com: kuuʹrčin
!! ## (6) Ess: kuʹrččen
!! ## (7) Par: kuʹrččed
!! ## (8) Pl.Acc: kuuʹrčid
!! ## (9) Der/Dimin.N.Sg.Nom: koorčaž
!! NumContLex="1.113"
!! * Yaml: **N-kurchch**
!!
:%^PAL%^PALK E-STEM_SG-NOM ;	    			! kuʹrčč
:%^V2VV%^PAL%^YXX2YX%^PALK E-STEM_SG-ABE/ACC/GEN ;		! kuuʹrč
:%^V2VV%^YXX2YX A_DER/LAZH ;
:%^V2VV%^PAL%^YXX2YX%^PALK PL-NOM ;		! kuuʹrč
:%^VOWLower E-STEM_SG-ILL ;	! korčča
:%^V2VV%^PAL%^YXX2YX%^PALK%>e SG-LOC ;	    	   	! kuuʹrčest
:%^V2VV%^PAL%^YXX2YX%^PALK SG-COM_IN ;			! kuuʹrčin
:%^PAL%^PALK%>e ESS/PAR ; 	  			! kuʹrččen
:%^V2VV%^PAL%^YXX2YX%^PALK E-STEM_PL-OBL ;		! kuuʹrči
:%^V2VV%^VOWLower%^YXX2YX E-STEM_N_KUYLAZH ;	! koorčaž
 E-STEM-PX-RETAIN-WITHOUT-PAL ;   !!= * @CODE@ (10) kurčč-
:%^PAL%^YXX2YX%^PALK E-STEM-PX-ALLEGRO ; !!= * @CODE@ (11) kuʹrč-
:%^PAL%^PALK  E-STEM-PX-STRENGTHEN-WITH-PAL ; !!= * @CODE@ (12) kuʹrčč Ess+Px..

! Test data:
!!€gt-norm: puiʹcc #
!!€ puiʹcc: puiʹcc+N+Sg+Nom
!!€ puuiʹc: puiʹcc+N+Sg+Gen
!!€ puuiʹc: puiʹcc+N+Sg+Acc
!!€ poicca: puiʹcc+N+Sg+Ill
!!€ puuiʹcest: puiʹcc+N+Sg+Loc
!!€ puiʹcstan: puiʹcc+N+Allegro+Sg+Loc+PxSg1
!!€ puuiʹcstan: puiʹcc+N+Largo+Sg+Loc+PxSg1
!!€ puuiʹcain: puiʹcc+N+Sg+Com
!!€ puiʹccen: puiʹcc+N+Ess
!!€ puiʹcced: puiʹcc+N+Par
!!€ puuiʹctaa: puiʹcc+N+Sg+Abe
!!€ puuiʹc: puiʹcc+N+Pl+Nom
!!€ puuiʹci: puiʹcc+N+Pl+Gen
!!€ puuiʹcid: puiʹcc+N+Pl+Acc
!!€ puuiʹcid: puiʹcc+N+Pl+Ill
!!€ puuiʹcin: puiʹcc+N+Pl+Loc
!!€ puuiʹcivuiʹm: puiʹcc+N+Pl+Com
!!€ puuiʹcitaa: puiʹcc+N+Pl+Abe
!!€ pooicaž: puiʹcc+N+Der+Der/Dimin+N+Sg+Nom


!LEXICON N_KUQV3H3H !!= * @CODE@ kuʹvǯǯ:kuvǯǯ
!!! inflection_type="?"
!! N_UQVCC
! vowel: monophthong
!: NMN_KUQV3H3H ;
!LEXICON NMN_KUQV3H3H
!! Sg_Nom: vow_mono:vow_short:vow_high_u:pal_yes:cns_xyy
! gradation: yes
!! ## 1. WORDS WITH SINGLE-SYLLABLE NOMINATIVE SINGULARS (2009: 180)
!! ## 1.3 Sg.Loc in -est (vowel shift)
!!  Raised: Sg.Com, Pl.Obl
!!  Lowered: ELSE
!!  e-stems (Sg.Loc, Ess, Par).
!! ## 1.3.2 Sg.Ill vowel -a
!! ## 1.3.2.1 Has Palatalization
!!  Palatalized: ELSE
!!  Not Palatalized: Sg.Ill
!! ## 1.3.2.1.1 Lacks Specifically Pedagogical Gradation
!! ## 1.3.2.1.1.1 Has Orthographic Gradation
!! ## 1.3.2.1.1.1[] (Monophthong + Consonant Cluster)
!!  Strong grade: Sg.Nom, Ess, Par
!!  Strong grade: Sg.Ill
!!  Weak grade: Pl.Nom, Sg.Loc, Sg.Com
!! ## FORMS
!! ## (1) Sg.Nom: kuʹvǯǯ
!! ## (2) Pl.Nom: kuʼvǯ
!! ## (3) Sg.Ill: kouǯǯa
!! ## (4) Sg.Loc: kuʹvǯest
!! ## (5) Sg.Com: kuʹvǯin
!! ## (6) Ess: kuʹvǯǯen
!! ## (7) Par: kuʹvǯǯed
!! ## (8) Pl.Acc: kuʹvǯid
!! ## (9) Der/Dimin.N.Sg.Nom: kouǯaž
!! NumContLex="1.113"
!! Is for nouns with *-est* Loc, Extra long vowel
!! * Yaml: **N-kuvzz**
!:%^PAL%^PALK E-STEM_SG-NOM ;		  !!(1) Sg.Nom: kuʹvǯǯ
!:%^PAL%^YXX2VX%^PALK E-STEM_SG-ABE/ACC/GEN ; !!(2) Pl.Nom: kuuʼǯ
!:%^YXX2VX A_DER/LAZH ;
!:%^PAL%^YXX2VX%^PALK PL-NOM ; !!(2) Pl.Nom: kuuʼǯ
!:%^VOWLower%^YXX2VXX E-STEM_SG-ILL ; !!(3) Sg.Ill:kouǯǯa
!:%^PAL%^YXX2VX%^PALK%>e SG-LOC ;	  !!(4) Sg.Loc: kuuʹǯest
!:%^PAL%^YXX2VX%^PALK SG-COM_IN ;
!:%^PAL%^PALK%>e ESS/PAR ; ! ess and prt without
!:%^PAL%^YXX2VX%^PALK%> E-STEM_PL-OBL ;
!:%^VOWLower%^YXX2VXX E-STEM_N_KUYLAZH ;	!!(9) Der/Dimin.N.Sg.Nom: kouǯaž
! E-STEM-PX-RETAIN-WITHOUT-PAL ;   !!= * @CODE@ (10) kuvǯǯ-
!:%^PAL%^YXX2YX%^PALK E-STEM-PX-ALLEGRO ; !!= * @CODE@ (11) kuʹvǯ-
!:%^PAL%^PALK  E-STEM-PX-STRENGTHEN-WITH-PAL ; !!= * @CODE@ (12) kuʹvǯǯ Ess+Px..

LEXICON N_1E_UQVKK !!= * @CODE@ juʹvjj:ju%^1VOW%{ʹØ%}v%{ʹØ%}jj
!!! inflection_type="?"
!! N_1E_UQVCC
! vowel: monophthong
: NMN_1E_UQVKK ;
LEXICON NMN_1E_UQVKK
!! Sg_Nom: vow_mono:vow_short:vow_high_u:pal_yes:cns_vyy
! gradation: yes
!! ## 1. WORDS WITH SINGLE-SYLLABLE NOMINATIVE SINGULARS (2009: 180)
!! ## 1.3 Sg.Loc in -est (vowel shift)
!!  Raised: Sg.Com, Pl.Obl
!!  Lowered: ELSE
!!  e-stems (Sg.Loc, Ess, Par).
!! ## 1.3.2 Sg.Ill vowel -a
!! ## 1.3.2.1 Has Palatalization
!!  Palatalized: ELSE
!!  Not Palatalized: Sg.Ill
!! ## 1.3.2.1.1 Lacks Specifically Pedagogical Gradation
!! ## 1.3.2.1.1.1 Has Orthographic Gradation
!! ## 1.3.2.1.1.1[] (Monophthong + Consonant Cluster)
!!  Strong grade: Sg.Nom, Ess, Par
!!  Strong grade: Sg.Ill
!!  Weak grade: Pl.Nom, Sg.Loc, Sg.Com
!! ## FORMS
!! ## (1) Sg.Nom: juʹvjj
!! ## (2) Pl.Nom: juuʹj
!! ## (3) Sg.Ill: joujja
!! ## (4) Sg.Loc: juuʹjest
!! ## (5) Sg.Com: juuʹjin
!! ## (6) Ess: juʹvjjen
!! ## (7) Par: juʹvjjed
!! ## (8) Pl.Acc: juuʹjid
!! ## (9) Der/Dimin.N.Sg.Nom: jooujaž
!! NumContLex="1.113"
!! Is for nouns with *-est* Loc, Extra long vowel
!! * Yaml: **N-juvjj**
:%^PAL%^PALK E-STEM_SG-NOM ;
:%^PAL%^YXX2VX%^PALK E-STEM_SG-ABE/ACC/GEN ;
!+Use/NGminip+Use/NG:%^V2VV%^PAL%^YXX2YX E-STEM_SG-ABE/ACC/GEN ;
:%^YXX2VX A_DER/LAZH ;
:%^PAL%^YXX2VX%^PALK PL-NOM ;
:%^VOWLower%^YXX2VXX E-STEM_SG-ILL ; !joujja
:%^PAL%^YXX2VX%^PALK%>e SG-LOC ;
!+Use/NGminip+Use/NG:%^V2VV%^PAL%^YXX2YX%>e SG-LOC ;
:%^PAL%^YXX2VX%^PALK SG-COM_IN ;
:%^PAL%^PALK%>e ESS/PAR ; ! ess and prt without
:%^PAL%^YXX2VX%^PALK%> E-STEM_PL-OBL ;
:%^V2VV%^VOWLower%^YXX2VX E-STEM_N_KUYLAZH ; !!= * @CODE@ jooujaž
 E-STEM-PX-RETAIN-WITHOUT-PAL ;   !!= * @CODE@ (10) juvjj-
:%^Allegro%^PAL%^YXX2VX%^PALK E-STEM-PX-ALLEGRO ; !!= * @CODE@ (11) juʹj-
:%^PAL%^PALK  E-STEM-PX-STRENGTHEN-WITH-PAL ; !!= * @CODE@ (12) juʹvjj Ess+Px..

LEXICON N_JUQVJJ !!= * @CODE@ juʹvjj:ju%^1VOW%{ʹØ%}v%{ʹØ%}jj
!!! inflection_type="?"
!! N_1E_UQVCC
! vowel: monophthong
: NMN_JUQVJJ ;
LEXICON NMN_JUQVJJ
!! Sg_Nom: vow_mono:vow_short:vow_high_u:pal_yes:cns_vyy
! gradation: yes
!! ## 1. WORDS WITH SINGLE-SYLLABLE NOMINATIVE SINGULARS (2009: 180)
!! ## 1.3 Sg.Loc in -est (vowel shift)
!!  Raised: Sg.Com, Pl.Obl
!!  Lowered: ELSE
!!  e-stems (Sg.Loc, Ess, Par).
!! ## 1.3.2 Sg.Ill vowel -a
!! ## 1.3.2.1 Has Palatalization
!!  Palatalized: ELSE
!!  Not Palatalized: Sg.Ill
!! ## 1.3.2.1.1 Lacks Specifically Pedagogical Gradation
!! ## 1.3.2.1.1.1 Has Orthographic Gradation
!! ## 1.3.2.1.1.1[] (Monophthong + Consonant Cluster)
!!  Strong grade: Sg.Nom, Ess, Par
!!  Strong grade: Sg.Ill
!!  Weak grade: Pl.Nom, Sg.Loc, Sg.Com
!! ## FORMS
!! ## (1) Sg.Nom: juʹvjj
!! ## (2) Pl.Nom: juuʹj
!! ## (3) Sg.Ill: joujja
!! ## (4) Sg.Loc: juuʹjest
!! ## (5) Sg.Com: juuʹjin
!! ## (6) Ess: juʹvjjen
!! ## (7) Par: juʹvjjed
!! ## (8) Pl.Acc: juuʹjid
!! ## (9) Der/Dimin.N.Sg.Nom: jooujaž
!! NumContLex="1.113"
!! Is for nouns with *-est* Loc, Extra long vowel
!! * Yaml: **N-juvjj**
:%^PAL E-STEM_SG-NOM ;
:%^PAL%^YXX2VX E-STEM_SG-ABE/ACC/GEN ;
!+Use/NGminip+Use/NG:%^V2VV%^PAL%^YXX2YX E-STEM_SG-ABE/ACC/GEN ;
:%^YXX2VX A_DER/LAZH ;
:%^PAL%^YXX2VX PL-NOM ;
:%^VOWLower%^YXX2VXX E-STEM_SG-ILL ; !joujja
:%^PAL%^YXX2VX%>e SG-LOC ;
!+Use/NGminip+Use/NG:%^V2VV%^PAL%^YXX2YX%>e SG-LOC ;
:%^PAL%^YXX2VX SG-COM_IN ;
:%^PAL%>e ESS/PAR ; ! ess and prt without
:%^PAL%^YXX2VX%> E-STEM_PL-OBL ;
:%^V2VV%^VOWLower%^YXX2VX E-STEM_N_KUYLAZH ; !!= * @CODE@ jooujaž
 E-STEM-PX-RETAIN-WITHOUT-PAL ;   !!= * @CODE@ (10) juvjj-
:%^Allegro%^PAL%^YXX2VX E-STEM-PX-ALLEGRO ; !!= * @CODE@ (11) juʹj-
:%^PAL  E-STEM-PX-STRENGTHEN-WITH-PAL ; !!= * @CODE@ (12) juʹvjj Ess+Px..

LEXICON N_JUQVJJ-PL
+Cmp/SgNom:%^PAL R ;
:%^PAL%^YXX2VX PL-NOM ;
:%^PAL%>e ESS/PAR ; ! ess and prt without
:%^PAL%^YXX2VX%> E-STEM_PL-OBL ;

LEXICON N_1E_UY/EQKK !!vueʹǩǩ
 NMN_1E_UY/EQKK ;
LEXICON NMN_1E_UY/EQKK
!! * Yaml: **N-vuess**
:%^CC2CCC E-STEM_SG-ILL ; !!(3) Sg.Ill: vuâsˈsa
:%^PALE%^PAL%^KK2GG%^PALK DenominalAdjsCShort ;

:%^PALE%^PAL%^PALK E-STEM_SG-NOM ; !!(1) Sg.Nom: vueʹss
:%^PALE%^PAL%^KK2GG%^PALK E-STEM_SG-ABE/ACC/GEN ; !!(2) Pl.Nom: vueʼzz
:%^KK2GG A_DER/LAZH ;
:%^PALE%^PAL%^KK2GG%^PALK PL-NOM ; !!(2) Pl.Nom: vueʼjj
:%^PALE%^PAL%^KK2GG%^PALK%>e SG-LOC ; !!(4) Sg.Loc: vueʹjjest
:%^VOWRaise%^PAL%^KK2GG%^PALK SG-COM_IN ; !!(5) Sg.Com: vuõʹjjin ~ vueʹzzin
+Use/NGminip+Use/NG:%^PALE%^PAL%^KK2GG%^PALK SG-COM_IN ; 
:%^PALE%^PAL%^PALK%>e ESS/PAR ; !!(6) Ess: vueʹǩǩen

:%^VOWRaise%^PAL%^KK2GG%^PALK E-STEM_PL-OBL ; !!(8) Pl.Acc: vuõʹjjid ~ vueʹzzid
+Use/NGminip+Use/NG:%^PALE%^PAL%^KK2GG%^PALK E-STEM_PL-OBL ;
:%^KK2GG E-STEM_N_KUYLAZH ; !!(9) Der/Dimin.N.Sg.Nom: vuâǥǥaž
 E-STEM-PX-RETAIN-WITHOUT-PAL ;   !!= * @CODE@ (10) vuâkk-
:%^PALE%^PAL%^CC2CAllegro%^PALK E-STEM-PX-ALLEGRO ; !!= * @CODE@ (11) vueʹǩǩ-
:%^PALE%^PAL%^CC2CCC%^PALK  E-STEM-PX-STRENGTHEN-WITH-PAL ; !!= * @CODE@ (12) vueʹǩˈǩ Ess+Px..



LEXICON N_1E_VWQSS !!= * @CODE@  vueʹss:vuâss
 NMN_1E_VWQSS ;
LEXICON N_VUEQSS !!= * @CODE@  vueʹss:vuâss
!!! inflection_type="?"
! vowel: diphthong
!! N_1E_VWQSS_VWQZZ
!: NMN_VUEQSS ;
 NMN_1E_VWQSS ;
!LEXICON NMN_VUEQSS
! NMN_1E_VWQSS ;
LEXICON NMN_1E_VWQSS
!! Sg_Nom: vow_di:vow_short:vow_high_u:pal_yes:cns_gem
! gradation: yes
! weak: geminate
!! ## 1. WORDS WITH SINGLE-SYLLABLE NOMINATIVE SINGULARS (2009: 180, 197-199)
!! ## 1.3 Sg.Loc in -est (no vowel shift, all lowered)
!!  e-stems (Sg.Loc, Ess, Par).
!! ## 1.3.2 Sg.Ill vowel -a
!! ## 1.3.2.1 Has Palatalization
!!  Palatalized: ELSE
!!  Not Palatalized: Sg.Ill
!! ## 1.3.2.1.2 Has Specifically Pedagogical Gradation
!! ## 1.3.2.1.1.1 Has Orthographic Gradation
!! ## 1.3.2.1.1.1[] (Diphthong + Consonant and Geminate variation)
!!  Strong grade: Sg.Nom, Ess, Par
!!  Extra strong grade: Sg.Ill
!!  Weak grade: Pl.Nom, Sg.Loc, Sg.Com, Dim
!! ## FORMS
!! * Yaml: **N-vuess**
:%^CC2CCC E-STEM_SG-ILL ; !!(3) Sg.Ill: vuâsˈsa
:%^PALE%^PAL%^KK2GG%^PALK DenominalAdjsCShort ;

:%^PALE%^PAL%^PALK E-STEM_SG-NOM ; !!(1) Sg.Nom: vueʹss
:%^PALE%^PAL%^KK2GG%^PALK E-STEM_SG-ABE/ACC/GEN ; !!(2) Pl.Nom: vueʼzz
:%^KK2GG A_DER/LAZH ;
:%^PALE%^PAL%^KK2GG%^PALK PL-NOM ; !!(2) Pl.Nom: vueʼzz
:%^PALE%^PAL%^KK2GG%^PALK%>e SG-LOC ; !!(4) Sg.Loc: vueʹzzest
:%^VOWRaise%^PAL%^KK2GG%^PALK SG-COM_IN ; !!(5) Sg.Com: vuõʹzzin ~ vueʹzzin
+Use/NGminip+Use/NG:%^PALE%^PAL%^KK2GG%^PALK SG-COM_IN ; 
:%^PALE%^PAL%^PALK%>e ESS/PAR ; !!(6) Ess: vueʹssen

:%^VOWRaise%^PAL%^KK2GG%^PALK E-STEM_PL-OBL ; !!(8) Pl.Acc: vuõʹzzid ~ vueʹzzid
+Use/NGminip+Use/NG:%^PALE%^PAL%^KK2GG%^PALK E-STEM_PL-OBL ;
:%^KK2GG E-STEM_N_KUYLAZH ; !!(9) Der/Dimin.N.Sg.Nom: vuâzzaž
 E-STEM-PX-RETAIN-WITHOUT-PAL ;   !!= * @CODE@ (10) vuâss-
:%^PALE%^PAL%^CC2CAllegro%^PALK E-STEM-PX-ALLEGRO ; !!= * @CODE@ (11) vueʹss-
:%^PALE%^PAL%^CC2CCC%^PALK  E-STEM-PX-STRENGTHEN-WITH-PAL ; !!= * @CODE@ (12) vueʹsˈs Ess+Px..


LEXICON N_1E_IY/EQKK !!= * @CODE@  bieʹss:beâss
!!! inflection_type="?"
! vowel: diphthong
!! N_1E_VWQSS
: NMN_1E_IY/EQKK ;
LEXICON NMN_1E_IY/EQKK
!! Sg_Nom: vow_di:vow_short:vow_high_u:pal_yes:cns_gem
! gradation: yes
! weak: geminate
!! ## 1. WORDS WITH SINGLE-SYLLABLE NOMINATIVE SINGULARS (2009: 180, 197-199)
!! ## 1.3 Sg.Loc in -est (no vowel shift, all lowered)
!!  e-stems (Sg.Loc, Ess, Par).
!! ## 1.3.2 Sg.Ill vowel -a
!! ## 1.3.2.1 Has Palatalization
!!  Palatalized: ELSE
!!  Not Palatalized: Sg.Ill
!! ## 1.3.2.1.2 Has Specifically Pedagogical Gradation
!! ## 1.3.2.1.1.1 Has Orthographic Gradation
!! ## 1.3.2.1.1.1[] (Diphthong + Consonant and Geminate variation)
!!  Strong grade: Sg.Nom, Ess, Par
!!  Extra strong grade: Sg.Ill
!!  Weak grade: Pl.Nom, Sg.Loc, Sg.Com, Dim
!! ## FORMS
!! * Yaml: **N-biess**
:%^CC2CCC E-STEM_SG-ILL ; !!(3) Sg.Ill: beâsˈsa
:%^VOWRaise%^PALE%^PAL%^KK2GG%^PALK DenominalAdjsCShort ;

:%^VOWRaise%^PALE%^PAL%^PALK E-STEM_SG-NOM ; !!(1) Sg.Nom: bieʹss
:%^VOWRaise%^PALE%^PAL%^KK2GG%^PALK E-STEM_SG-ABE/ACC/GEN ; !!(2) Pl.Nom: bieʼzz
:%^KK2GG A_DER/LAZH ;
:%^VOWRaise%^PALE%^PAL%^KK2GG%^PALK PL-NOM ; !!(2) Pl.Nom: bieʼzz
:%^PALE%^PAL%^KK2GG%^PALK%>e SG-LOC ; !!(4) Sg.Loc: bieʹzzest
:%^VOWRaise%^PAL%^KK2GG%^PALK SG-COM_IN ; !!(5) Sg.Com: biõʹzzin ~ bieʹzzin
+Use/NGminip+Use/NG:%^PALE%^PAL%^KK2GG%^PALK SG-COM_IN ; 
:%^PALE%^PAL%^PALK%>e ESS/PAR ; !!(6) Ess: bieʹssen

:%^VOWRaise%^PAL%^KK2GG%^PALK E-STEM_PL-OBL ; !!(8) Pl.Acc: biõʹzzid ~ bieʹzzid
+Use/NGminip+Use/NG:%^PALE%^PAL%^KK2GG%^PALK E-STEM_PL-OBL ;
:%^KK2GG E-STEM_N_KUYLAZH ; !!(9) Der/Dimin.N.Sg.Nom: beâzzaž
 E-STEM-PX-RETAIN-WITHOUT-PAL ;   !!= * @CODE@ (10) beâss-
:%^PALE%^PAL%^CC2CAllegro%^PALK E-STEM-PX-ALLEGRO ; !!= * @CODE@ (11) bieʹss-
:%^PALE%^PAL%^CC2CCC%^PALK  E-STEM-PX-STRENGTHEN-WITH-PAL ; !!= * @CODE@ (12) bieʹsˈs- Ess+Px..

LEXICON N_1E_IEQCC !!= * @CODE@  sǩieʹrr:sǩeâ%{ʹØ%}rr
!!! inflection_type="?"
! vowel: diphthong
!! N_1E_VWQCC kueʹll
: NMN_1E_IEQCC ;

LEXICON NMN_1E_IEQCC
!! Sg_Nom: vow_di:vow_short:vow_high_u:pal_yes:cns_gem
! gradation: yes
! weak: geminate
!! ## 1. WORDS WITH SINGLE-SYLLABLE NOMINATIVE SINGULARS (2009: 180, 197-199)
!! ## 1.3 Sg.Loc in -est (no vowel shift, all lowered)
!!  e-stems (Sg.Loc, Ess, Par).
!! ## 1.3.2 Sg.Ill vowel -a
!! ## 1.3.2.1 Has Palatalization
!!  Palatalized: ELSE
!!  Not Palatalized: Sg.Ill
!! ## 1.3.2.1.2 Has Specifically Pedagogical Gradation
!! ## 1.3.2.1.1.1 Has Orthographic Gradation
!! ## 1.3.2.1.1.1[] (Diphthong + Consonant and Geminate variation)
!!  Strong grade: Sg.Nom, Ess, Par
!!  Extra strong grade: Sg.Ill
!!  Weak grade: Pl.Nom, Sg.Loc, Sg.Com, Dim
!! ## FORMS
!! * Yaml: **N-skhierr**
:%^CC2CCC E-STEM_SG-ILL ; !!(3) Sg.Ill: sǩeârˈra
:%^VOWRaise%^PALE%^PAL%^CC2C%^PALK DenominalAdjsCShort ;

:%^VOWRaise%^PALE%^PAL%^PALK E-STEM_SG-NOM ; !!(1) Sg.Nom: sǩieʹrr
:%^VOWRaise%^PALE%^PAL%^CC2C%^PALK E-STEM_SG-ABE/ACC/GEN ; !!(2) Pl.Nom: bieʼzz
:%^CC2C A_DER/LAZH ;
:%^VOWRaise%^PALE%^PAL%^CC2C%^PALK PL-NOM ; !!(2) Pl.Nom: bieʼzz
:%^PALE%^PAL%^CC2C%^PALK%>e SG-LOC ; !!(4) Sg.Loc: bieʹzzest
:%^VOWRaise%^PAL%^CC2C%^PALK SG-COM_IN ; !!(5) Sg.Com: biõʹzzin ~ bieʹzzin
+Use/NGminip+Use/NG:%^PALE%^PAL%^CC2C%^PALK SG-COM_IN ; 
:%^PALE%^PAL%^PALK%>e ESS/PAR ; !!(6) Ess: sǩieʹrsen

:%^VOWRaise%^PAL%^CC2C%^PALK E-STEM_PL-OBL ; !!(8) Pl.Acc: biõʹzzid ~ bieʹzzid
+Use/NGminip+Use/NG:%^PALE%^PAL%^CC2C%^PALK E-STEM_PL-OBL ;
:%^CC2C E-STEM_N_KUYLAZH ; !!(9) Der/Dimin.N.Sg.Nom: beâzzaž
 E-STEM-PX-RETAIN-WITHOUT-PAL ;   !!= * @CODE@ (10) beâss-
:%^PALE%^PAL%^CC2CAllegro%^PALK E-STEM-PX-ALLEGRO ; !!= * @CODE@ (11) sǩieʹrs-
:%^PALE%^PAL%^CC2CCC%^PALK  E-STEM-PX-STRENGTHEN-WITH-PAL ; !!= * @CODE@ (12) sǩieʹrˈs- Ess+Px..


LEXICON N_SUEQJJ !!= * @CODE@  sueʹjj:suâjj
!!! inflection_type="?"
!! N_1E_VWQCC
! vowel: diphthong
: NMN_SUEQJJ ;
LEXICON NMN_SUEQJJ
!! Sg_Nom: vow_di:vow_short:vow_high_u:pal_yes:cns_gem
! gradation: yes
! weak: geminate
!! ## 1. WORDS WITH SINGLE-SYLLABLE NOMINATIVE SINGULARS (2009: 180, 197-199)
!! ## 1.3 Sg.Loc in -est (no vowel shift, all lowered)
!!  e-stems (Sg.Loc, Ess, Par).
!! ## 1.3.2 Sg.Ill vowel -a
!! ## 1.3.2.1 Has Palatalization
!!  Palatalized: ELSE
!!  Not Palatalized: Sg.Ill
!! ## 1.3.2.1.2 Has Specifically Pedagogical Gradation
!! ## 1.3.2.1.1.1 Has Orthographic Gradation
!! ## 1.3.2.1.1.1[] (Diphthong + Consonant and Geminate variation)
!!  Strong grade: Sg.Nom, Ess, Par
!!  Extra strong grade: Sg.Ill
!!  Weak grade: Pl.Nom, Sg.Loc, Sg.Com, Dim
!! ## FORMS
!! similar_to: N_KHIOJJ, N_TUYJJ
!! * Yaml: **N-suejj**
:%^CC2CCC E-STEM_SG-ILL ; !!(3) Sg.Ill: suâjˈja
:%^PALE%^PAL%^CC2C DenominalAdjsCShort ;

:%^PALE%^PAL E-STEM_SG-NOM ; !!(1) Sg.Nom: sueʹjj
+Use/NGminip+Use/NG:%^VOWRaise E-STEM_SG-NOM ; !!(1) Sg.Nom: suõjj
:%^PALE%^PAL%^CC2C E-STEM_SG-ABE/ACC/GEN ; !!(2) Pl.Nom: sueʼj
:%^CC2C A_DER/LAZH ;
+Use/NGminip+Use/NG:%^PALE%^PAL%^J2I%^CC2C E-STEM_SG-ABE/ACC/GEN ; !!(2) Pl.Nom: sueʼi
:%^PALE%^PAL%^CC2C PL-NOM ; !!(2) Pl.Nom: sueʼj
+Use/NGminip+Use/NG:%^PALE%^PAL%^J2I%^CC2C PL-NOM ; !!(2) Pl.Nom: sueʼi
:%^PALE%^PAL%^CC2C%>e SG-LOC ; !!(4) Sg.Loc: sueʹjest
:%^VOWRaise%^PAL%^CC2C SG-COM_IN ; !!(5) Sg.Com: suõʹjin ~ sueʹjin
+Use/NGminip+Use/NG:%^PALE%^PAL%^CC2C SG-COM_IN ; !!(5) Sg.Com: suõʹjin ~ sueʹjin
:%^PALE%^PAL%>e ESS/PAR ; !!(6) Ess: sueʹjjen

:%^VOWRaise%^PAL%^CC2C E-STEM_PL-OBL ; !!(8) Pl.Acc: suõʹjid ~ sueʹjid
+Use/NGminip+Use/NG:%^PALE%^PAL%^CC2C E-STEM_PL-OBL ; !!(8) Pl.Acc: suõʹjid ~ sueʹjid
:%^CC2C E-STEM_N_KUYLAZH ; !!(9) Der/Dimin.N.Sg.Nom: suâjaž
 E-STEM-PX-RETAIN-WITHOUT-PAL ;   !!= * @CODE@ (10) suâjj-
:%^PALE%^PAL%^YXX2YX E-STEM-PX-ALLEGRO ; !!= * @CODE@ (11) sueʹj-
:%^PALE%^PAL%^CC2CCC  E-STEM-PX-STRENGTHEN-WITH-PAL ; !!= * @CODE@ (12) sueʹjˈj Ess+Px..

LEXICON N_1E_UY/EQYKK
!LEXICON N_JUEQLGHGH !!= * @CODE@ jueʹlǧǧ:juâlgg
!!! inflection_type="?"
!! N_1E_UY/EQYKK
! vowel: diphthong
!: NMN_JUEQLGHGH ;
 NMN_1E_UY/EQYKK ;
LEXICON NMN_JUEQLGHGH
 NMN_1E_UY/EQYKK ;
LEXICON NMN_1E_UY/EQYKK
!! Sg_Nom: vow_di:vow_short:vow_high_u:pal_yes:cns_xyy
! gradation: yes
! diphthong: yes
! consonant: cluster
!! similar_to: N_CHUOSHKK
!! ## 1. WORDS WITH SINGLE-SYLLABLE NOMINATIVE SINGULARS (2009: 180, 197-199)
!! ## 1.3 Sg.Loc in -est (no vowel shift, all lowered)
!!  e-stems (Sg.Loc, Ess, Par).
!! ## 1.3.2 Sg.Ill vowel -a
!! ## 1.3.2.1 Has Palatalization
!!  Palatalized: ELSE
!!  Not Palatalized: Sg.Ill
!! ## 1.3.2.1.2 Has Specifically Pedagogical Gradation
!! ## 1.3.2.1.1.1 Has Orthographic Gradation
!! ## 1.3.2.1.1.1[] (Diphthong + Consonant and Geminate variation)
!!  Strong grade: Sg.Nom, Ess, Par
!!  Extra strong grade: Sg.Ill
!!  Weak grade: Pl.Nom, Sg.Loc, Sg.Com, Dim
!! ## FORMS
!! * Yaml: **N-juelggj**
!! * There are several stem types 
: E-STEM_SG-ILL ; !!(3) Sg.Ill: juâlgga
:%^PALE%^PAL%^YXX2YX%^PALK DenominalAdjsCShort ;
:%^PALE%^PAL%^PALK E-STEM_SG-NOM ; !!(1) Sg.Nom: jueʹlǧǧ
:%^PALE%^PAL%^YXX2YX%^PALK E-STEM_SG-ABE/ACC/GEN ;
:%^YXX2YX A_DER/LAZH ;
:%^PALE%^PAL%^YXX2YX%^PALK PL-NOM ; !!(2) Pl.Nom: jueʹlj
:%^PALE%^PAL%^YXX2YX%^PALK%>e SG-LOC ; !!(4) Sg.Loc: jueʹljest
:%^VOWRaise%^PAL%^YXX2YX%^PALK SG-COM_IN ; !!(5) Sg.Com: juõʹljin
+Use/NGminip+Use/NG:%^PALE%^PAL%^YXX2YX%^PALK SG-COM_IN ; !!(5) Sg.Com:  jueʹljin
:%^PALE%^PAL%^PALK%>e ESS/PAR ; !!(6) Ess: jueʹlǧǧen

:%^VOWRaise%^PAL%^YXX2YX%^PALK E-STEM_PL-OBL ; !!(8) Pl.Acc: juõʹljid
+Use/NGminip+Use/NG:%^PALE%^PAL%^YXX2YX%^PALK E-STEM_PL-OBL ; !!(8) Pl.Acc: jueʹljid
:%^YXX2YX E-STEM_N_KUYLAZH ; !!(9) Der/Dimin.N.Sg.Nom: juâlǥaž
 E-STEM-PX-RETAIN-WITHOUT-PAL ;   !!= * @CODE@ (10) juâlgg-
:%^PALE%^PAL%^YXX2YX%^PALK E-STEM-PX-ALLEGRO ; !!= * @CODE@ (11) jueʹlj-
:%^PAL%^PALK  E-STEM-PX-STRENGTHEN-WITH-PAL ; !!= * @CODE@ (12) jueʹlǧǧ Ess+Px..


!LEXICON N_KUEQHTT !!=	     * @CODE@ kueʹhtt:kuâ%{ʹØ%}h%{ʹØ%}tt
!!! inflection_type="?"
!! N_1E_VWQHCC
!: NMN_KUEQHTT ;
LEXICON NMN_KUEQHTT !!=	     * @CODE@ kueʹhtt:kuâ%{ʹØ%}h%{ʹØ%}tt
:%^PALE%^PAL  E-STEM_SG-NOM ;
:%^PALE%^PAL SG-ACC ; !!= * @CODE@ Num+Sg+Acc: kueʹhtt
:%^PALE%^PAL%^YXX2IX SG-ABE ; !!= * @CODE@ Num+Sg+Abe: kueiʹtʼtaa
:%^PALE%^PAL%^YXX2IX SG-GEN ; !!= * @CODE@ Num+Sg+Gen: kueiʹt
:%^PALE%^PAL%^YXX2IX PL-NOM ; !!= * @CODE@ Num+Pl+Nom: kueiʹt

+Err/Orth+Use/SpellNoSugg:%^VOWRaise%^PALÕ%^PAL%^YXX2IX SG-ABE ; !!= * @CODE@ Num+Sg+Gen: kuõiʹt
+Err/Orth+Use/SpellNoSugg:%^VOWRaise%^PALÕ%^PAL%^YXX2IX SG-GEN ; !!= * @CODE@ Num+Sg+Gen: kuõiʹt
+Err/Orth+Use/SpellNoSugg:%^VOWRaise%^PALÕ%^PAL%^YXX2IX PL-NOM ; !!= * @CODE@ Num+Pl+Nom: kuõiʹt
:%^YXX2IX A_DER/LAZH ;

:%^PALE%^PAL%^YXX2IX E-STEM-PX-WEAKEN-WITH-PAL ; !! e.g. +Sg+Acc+PxPl3
:%^PALE%^PAL%^YXX2IX E-STEM-PX-WEAKEN_NG ; !! e.g. +Use/NG+Sg+Loc+PxSg1
:%^PALE%^PAL%^YXX2IX DenominalAdjsCShort ;
: E-STEM_SG-ILL ; !!= * @CODE@ Num+Sg+Ill: kuâhtta
+Use/NGminip+Use/NG:%>e SG-ILL ; !!= * @CODE@ Num+Sg+Ill: kueʹhtte
:%^VOWRaise%^PALÕ%^PAL%^YXX2IX SG-COM_IN ;
+Err/Orth+Use/SpellNoSugg:%^VOWRaise%^PALE%^PAL%^YXX2IX SG-COM_IN ;
:%^PALE%^PAL ESS/PAR ;
:%^VOWRaise%^PALÕ%^PAL%^YXX2IX E-STEM_PL-OBL ;
+Err/Orth+Use/SpellNoSugg:%^PALE%^PAL%^YXX2IX E-STEM_PL-OBL ;
:%^YXX2IX E-STEM_N_KUYLAZH ;     !
 E-STEM-PX-RETAIN-WITHOUT-PAL ;   !!= * @CODE@ (10) kuâhtt-
:%^PALE%^PAL%^YXX2IX E-STEM-PX-ALLEGRO ; !!= * @CODE@ (11) kueʹit-
:%^PALE%^PAL  E-STEM-PX-STRENGTHEN-WITH-PAL ; !!= * @CODE@ (12) kueʹhtt- Ess+Px..

LEXICON N_1E_VWQCC !!= * @CODE@ kueʹll:kuâ%{ʹØ%}ll
 NMN_1E_VWQCC ;
LEXICON N_KUEQLL !!= * @CODE@ kueʹll:kuâ%{ʹØ%}ll
!!! inflection_type="?"
!! N_1E_VWQCC
! vowel: diphthong
!: NMN_KUEQLL ;
 NMN_1E_VWQCC ;
LEXICON NMN_KUEQLL
 NMN_1E_VWQCC ;
LEXICON NMN_1E_VWQCC
! gradation: yes
!! ## 1. WORDS WITH SINGLE-SYLLABLE NOMINATIVE SINGULARS (2009: 180, 197-199)
!! ## 1.3 Sg.Loc in -est (no vowel shift, all lowered)
!!  e-stems (Sg.Loc, Ess, Par).
!! ## 1.3.2 Sg.Ill vowel -a
!! ## 1.3.2.1 Has Palatalization
!!  Palatalized: ELSE
!!  Not Palatalized: Sg.Ill
!! ## 1.3.2.1.2 Has Specifically Pedagogical Gradation
!! ## 1.3.2.1.1.1 Has Orthographic Gradation
!! ## 1.3.2.1.1.1[] (Diphthong + Consonant and Geminate variation)
!!  Strong grade: Sg.Nom, Ess, Par
!!  Extra strong grade: Sg.Ill
!!  Weak grade: Pl.Nom, Sg.Loc, Sg.Com, Dim
!! ## FORMS
!! ## (1) Sg.Nom: kueʹll
!! ## (2) Pl.Nom: kueʼl
!! ## (3) Sg.Ill: kuâlˈla
!! ## (4) Sg.Loc: kueʹlest
!! ## (5) Sg.Com: kuõʹlin ~ kueʹlin
!! ## (6) Ess: kueʹllen
!! ## (7) Par: kueʹlled
!! ## (8) Pl.Acc: kuõʹlid ~ kueʹlid
!! ## (9) Der/Dimin.N.Sg.Nom: kuâlaž 
!! * Yaml: **N-kuell**
!! * There are several stem types 
!! * kueʹll:kuâll
:%^CC2CCC E-STEM_SG-ILL ;
:%^PALE%^PAL%^CC2C DenominalAdjsCShort ;
:%^PALE%^PAL E-STEM_SG-NOM ;
:%^PALE%^PAL%^CC2C E-STEM_SG-ABE/ACC/GEN ;
:%^CC2C A_DER/LAZH ;
:%^PALE%^PAL%^CC2C PL-NOM ;
:%^PALE%^PAL%^CC2C%>e SG-LOC ;
:%^VOWRaise%^PAL%^CC2C SG-COM_IN ;
+Use/NGminip+Use/NG:%^PALE%^PAL%^CC2C SG-COM_IN "weight: 1.2" ;
:%^PALE%^PAL%>e ESS/PAR ; ! ess and prt without

:%^VOWRaise%^PAL%^CC2C E-STEM_PL-OBL ;
+Use/NGminip+Use/NG:%^PALE%^PAL%^CC2C E-STEM_PL-OBL "weight: 1.2" ;
:%^VOWLower%^CC2C E-STEM_N_KUYLAZH ;
 E-STEM-PX-RETAIN-WITHOUT-PAL ;   !!= * @CODE@ (10) kuâll-
:%^PALE%^PAL%^CC2CAllegro E-STEM-PX-ALLEGRO ; !!= * @CODE@ (11) kueʹl-
:%^PALE%^PAL%^CC2CCC  E-STEM-PX-STRENGTHEN-WITH-PAL ; !!= * @CODE@ (12) kueʹlˈl Ess+Px..

LEXICON N_1E_UY/EQKKK !!= * @CODE@ mueʹǩˈǩ:muâkˈk
!!! inflection_type="?"
!! N_1E_VWQCCC
! vowel: diphthong
: NMN_1E_UY/EQKKK ;
LEXICON NMN_1E_UY/EQKKK
!! * kueʹsˈs:kuâsˈs
: E-STEM_SG-ILL ; !!= * @CODE@ (3) kuâsˈsa
:%^PALE%^PAL%^CCC2CC%^PALK DenominalAdjsCShort ; !!= * @CODE@
:%^PALE%^PAL%^PALK E-STEM_SG-NOM ; !!= * @CODE@ (1) kueʹsˈs
:%^PALE%^PAL%^CCC2CC%^PALK E-STEM_SG-ABE/ACC/GEN ; !!= * @CODE@ (2) mueʹǩǩ
:%^CCC2CC A_DER/LAZH ;
:%^PALE%^PAL%^CCC2CC%^PALK PL-NOM ; !!= * @CODE@ (2) mueʹǩǩ
:%^PALE%^PAL%^CCC2CC%^PALK%>e SG-LOC ; !!= * @CODE@ (4) mueʹǩǩest
:%^VOWRaise%^PAL%^CCC2CC%^PALK SG-COM_IN ; !!= * @CODE@ (5) kuõʹssin
+Use/NGminip+Use/NG:%^PALE%^PAL%^CCC2CC%^PALK SG-COM_IN ; !!= * @CODE@ mueʹǩǩin
:%^PALE%^PAL%^PALK%>e ESS/PAR ;  !!= * @CODE@ (6) kueʹsˈsen
:%^VOWRaise%^PAL%^CCC2CC%^PALK E-STEM_PL-OBL ; !!= * @CODE@ (8) kuõʹssid
+Use/NGminip+Use/NG:%^PALE%^PAL%^CCC2CC%^PALK E-STEM_PL-OBL ; !!= * @CODE@ mueʹǩǩid
:%^CCC2CC E-STEM_N_KUYLAZH ; !!= * @CODE@ (9) kuâssaž
 E-STEM-PX-RETAIN-WITHOUT-PAL ;   !!= * @CODE@ (10) kuâsˈs-
:%^PALE%^PAL%^CCC2CAllegro%^PALK E-STEM-PX-ALLEGRO ; !!= * @CODE@ (11) mueʹǩǩ-
:%^PALE%^PAL%^PALK  E-STEM-PX-STRENGTHEN-WITH-PAL ; !!= * @CODE@ (12) mueʹǩˈǩ- Ess+Px..


LEXICON N_KUEQSSS !!= * @CODE@ kueʹsˈs:kuâsˈs
!!! inflection_type="?"
!! N_1E_VWQCCC
! vowel: diphthong
: NMN_KUEQSSS ;
LEXICON NMN_KUEQSSS
! gradation: yes
!! ## 1. WORDS WITH SINGLE-SYLLABLE NOMINATIVE SINGULARS (2009: 180, 197-199)
!! ## 1.3 Sg.Loc in -est (no vowel shift, all lowered)
!!  e-stems (Sg.Loc, Ess, Par).
!! ## 1.3.2 Sg.Ill vowel -a
!! ## 1.3.2.1 Has Palatalization
!!  Palatalized: ELSE
!!  Not Palatalized: Sg.Ill
!! ## 1.3.2.1.2 Has Specifically Pedagogical Gradation
!! ## 1.3.2.1.1.1 Has Orthographic Gradation
!! ## 1.3.2.1.1.1[] (Diphthong + Consonant and Geminate variation)
!!  Strong grade: Sg.Nom, Ess, Par
!!  Extra strong grade: Sg.Ill
!!  Weak grade: Pl.Nom, Sg.Loc, Sg.Com, Dim
!! ## FORMS
!! ## (5) Sg.Com: kuõʹssin ~ kueʹssin
!! ## (6) Ess: kueʹsˈsen
!! ## (7) Par: kueʹsˈsed
!! ## (8) Pl.Acc: kuõʹssid ~ kueʹssid
!! ## (9) Der/Dimin.N.Sg.Nom: kuâssaž 
!! * Yaml: **N-kuell**
!! * There are several stem types 
!! * kueʹsˈs:kuâsˈs
: E-STEM_SG-ILL ; !!= * @CODE@ (3) kuâsˈsa
:%^PALE%^PAL%^CCC2CC DenominalAdjsCShort ; !!= * @CODE@
:%^PALE%^PAL E-STEM_SG-NOM ; !!= * @CODE@ (1) kueʹsˈs
:%^PALE%^PAL%^CCC2CC E-STEM_SG-ABE/ACC/GEN ; !!= * @CODE@ (2) kueʹss
:%^CCC2CC A_DER/LAZH ;
:%^PALE%^PAL%^CCC2CC PL-NOM ; !!= * @CODE@ (2) kueʹss
:%^PALE%^PAL%^CCC2CC%>e SG-LOC ; !!= * @CODE@ (4) kueʹssest
:%^VOWRaise%^PAL%^CCC2CC SG-COM_IN ; !!= * @CODE@ (5) kuõʹssin
+Use/NGminip+Use/NG:%^PALE%^PAL%^CCC2CC SG-COM_IN ; !!= * @CODE@ kueʹssin
:%^PALE%^PAL%>e ESS/PAR ;  !!= * @CODE@ (6) kueʹsˈsen
:%^VOWRaise%^PAL%^CCC2CC E-STEM_PL-OBL ; !!= * @CODE@ (8) kuõʹssid
+Use/NGminip+Use/NG:%^PALE%^PAL%^CCC2CC E-STEM_PL-OBL ; !!= * @CODE@ kueʹssid
:%^CCC2CC E-STEM_N_KUYLAZH ; !!= * @CODE@ (9) kuâssaž
 E-STEM-PX-RETAIN-WITHOUT-PAL ;   !!= * @CODE@ (10) kuâsˈs-
:%^PALE%^PAL%^CCC2CAllegro E-STEM-PX-ALLEGRO ; !!= * @CODE@ (11) kueʹss-
:%^PALE%^PAL  E-STEM-PX-STRENGTHEN-WITH-PAL ; !!= * @CODE@ (12) kueʹsˈs- Ess+Px..

LEXICON N_1E_IY/EQKKK !!= * @CODE@ mieʹǩǩ:meâ%{ʹØ%}kˈk
! vowel: diphthong
!! N_1E_VWQCCC
: NMN_1E_IY/EQKKK ;
LEXICON NMN_1E_IY/EQKKK
!! * mieʹǩǩ:meâkˈk
: E-STEM_SG-ILL ; !!= * @CODE@ (3) meâlˈla
:%^VOWRaise%^PALE%^PAL%^PALK E-STEM_SG-NOM ; !!= * @CODE@ (1) mieʹlˈl
:%^VOWRaise%^PALE%^PAL%^CCC2CC%^PALK E-STEM_SG-ABE/ACC/GEN ; !!= * @CODE@ (2) mieʹll
:%^CCC2CC A_DER/LAZH ;
:%^VOWRaise%^PALE%^PAL%^CCC2CC%^PALK PL-NOM ; !!= * @CODE@ (2) mieʹll
:%^VOWRaise%^PALE%^PAL%^CCC2CC%^PALK%>e SG-LOC ; !!= * @CODE@ (4) mieʹllest
:%^VOWRaise%^PAL%^CCC2CC%^PALK SG-COM_IN ; !!= * @CODE@ (5) miõʹllin
+Use/NGminip+Use/NG:%^VOWRaise%^PALE%^PAL%^CCC2CC%^PALK SG-COM_IN ; !!= * @CODE@ mieʹllin
:%^VOWRaise%^PALE%^PAL%^PALK%>e ESS/PAR ;  !!= * @CODE@ (6) mieʹlˈlen
:%^VOWRaise%^PAL%^CCC2CC%^PALK E-STEM_PL-OBL ; !!= * @CODE@ (8) miõʹllid
+Use/NGminip+Use/NG:%^VOWRaise%^PALE%^PAL%^CCC2CC%^PALK E-STEM_PL-OBL ; !!= * @CODE@ mieʹllid
:%^CCC2CC E-STEM_N_KUYLAZH ; !!= * @CODE@ (9) meâllaž
 E-STEM-PX-RETAIN-WITHOUT-PAL ;   !!= * @CODE@ (10) meâlˈl-
:%^VOWRaise%^PALE%^PAL%^CCC2CAllegro%^PALK E-STEM-PX-ALLEGRO ; !!= * @CODE@ (11) mieʹll-
:%^VOWRaise%^PALE%^PAL%^PALK  E-STEM-PX-STRENGTHEN-WITH-PAL ; !!= * @CODE@ (12) mieʹlˈl Ess+Px..

LEXICON N_MIEQLLL !!= * @CODE@ mieʹll:meâ%{ʹØ%}lˈl
! vowel: diphthong
!! N_1E_VWQCCC
: NMN_MIEQLLL ;
LEXICON NMN_MIEQLLL
! gradation: yes
!! ## 1. WORDS WITH SINGLE-SYLLABLE NOMINATIVE SINGULARS (2009: 180, 197-199)
!! ## 1.3 Sg.Loc in -est (no vowel shift, all lowered)
!!  e-stems (Sg.Loc, Ess, Par).
!! ## 1.3.2 Sg.Ill vowel -a
!! ## 1.3.2.1 Has Palatalization
!!  Palatalized: ELSE
!!  Not Palatalized: Sg.Ill
!! ## 1.3.2.1.2 Has Specifically Pedagogical Gradation
!! ## 1.3.2.1.1.1 Has Orthographic Gradation
!! ## 1.3.2.1.1.1[] (Diphthong + Consonant and Geminate variation)
!!  Strong grade: Sg.Nom, Ess, Par
!!  Extra strong grade: Sg.Ill
!!  Weak grade: Pl.Nom, Sg.Loc, Sg.Com, Dim
!! ## FORMS
!! ## (5) Sg.Com: miõʹllin ~ mieʹllin
!! ## (6) Ess: mieʹlˈlen
!! ## (7) Par: mieʹlˈled
!! ## (8) Pl.Acc: miõʹllid ~ mieʹllid
!! ## (9) Der/Dimin.N.Sg.Nom: meâllaž 
!! * Yaml: **N-kuell**
!! * There are several stem types 
!! * mieʹll:meâlˈl
: E-STEM_SG-ILL ; !!= * @CODE@ (3) meâlˈla
:%^VOWRaise%^PALE%^PAL E-STEM_SG-NOM ; !!= * @CODE@ (1) mieʹlˈl
:%^VOWRaise%^PALE%^PAL%^CCC2CC E-STEM_SG-ABE/ACC/GEN ; !!= * @CODE@ (2) mieʹll
:%^CCC2CC A_DER/LAZH ;
:%^VOWRaise%^PALE%^PAL%^CCC2CC PL-NOM ; !!= * @CODE@ (2) mieʹll
:%^VOWRaise%^PALE%^PAL%^CCC2CC%>e SG-LOC ; !!= * @CODE@ (4) mieʹllest
:%^VOWRaise%^PAL%^CCC2CC SG-COM_IN ; !!= * @CODE@ (5) miõʹllin
+Use/NGminip+Use/NG:%^VOWRaise%^PALE%^PAL%^CCC2CC SG-COM_IN ; !!= * @CODE@ mieʹllin
:%^VOWRaise%^PALE%^PAL%>e ESS/PAR ;  !!= * @CODE@ (6) mieʹlˈlen
:%^VOWRaise%^PAL%^CCC2CC E-STEM_PL-OBL ; !!= * @CODE@ (8) miõʹllid
+Use/NGminip+Use/NG:%^VOWRaise%^PALE%^PAL%^CCC2CC E-STEM_PL-OBL ; !!= * @CODE@ mieʹllid
:%^CCC2CC E-STEM_N_KUYLAZH ; !!= * @CODE@ (9) meâllaž
 E-STEM-PX-RETAIN-WITHOUT-PAL ;   !!= * @CODE@ (10) meâlˈl-
:%^VOWRaise%^PALE%^PAL%^CCC2CAllegro E-STEM-PX-ALLEGRO ; !!= * @CODE@ (11) mieʹll-
:%^VOWRaise%^PALE%^PAL  E-STEM-PX-STRENGTHEN-WITH-PAL ; !!= * @CODE@ (12) mieʹlˈl Ess+Px..

LEXICON N_SUEIQNN !!= * @CODE@ sueiʹnn:suâinn
!!! inflection_type="?"
!! N_1E_VWUQCC
! vowel: diphthong
: NMN_SUEIQNN ;
LEXICON NMN_SUEIQNN
! gradation: yes
!! ## 1. WORDS WITH SINGLE-SYLLABLE NOMINATIVE SINGULARS (2009: 180)
!! ## 1.3 Sg.Loc in -est (vowel shift)
!!  Raised: Sg.Com, Pl.Obl
!!  Lowered: ELSE
!!  e-stems (Sg.Loc, Ess, Par).
!! ## 1.3.2 Sg.Ill vowel -a
!! ## 1.3.2.1 Has Palatalization
!!  Palatalized: ELSE
!!  Not Palatalized: Sg.Ill
!! ## 1.3.2.1.1 Lacks Specifically Pedagogical Gradation
!! ## 1.3.2.1.1.1 Has Orthographic Gradation
!! ## 1.3.2.1.1.1[] (Monophthong + Consonant Cluster)
!!  Strong grade: Sg.Nom, Ess, Par
!!  Strong grade: Sg.Ill
!!  Weak grade: Pl.Nom, Sg.Loc, Sg.Com
!! ## FORMS
!! ## (1) Sg.Nom: sueiʹnn
!! ## (2) Pl.Nom: sueiʼn
!! ## (3) Sg.Ill: sueinna
!! ## (4) Sg.Loc: sueiʹnest
!! ## (5) Sg.Com: sueiʹnin
!! ## (6) Ess: sueiʹnnen
!! ## (7) Par: sueiʹnned
!! ## (8) Pl.Acc: sueiʹnid
!! ## (9) Der/Dimin.N.Sg.Nom: sueinaž
!! NumContLex="1.113"
!! Is for nouns with *-est* Loc, Extra long vowel
!! * Yaml: **N-sueinn**
:%^VOWRaise%^PALE%^PAL E-STEM_SG-NOM ;
:%^VOWRaise%^PALE%^PAL%^YXX2YX E-STEM_SG-ABE/ACC/GEN ;
:%^YXX2YX A_DER/LAZH ;
:%^VOWRaise%^PALE%^PAL%^YXX2YX PL-NOM ;
: E-STEM_SG-ILL ;
:%^VOWRaise%^PALE%^PAL%^YXX2YX%>e SG-LOC ;
:%^VOWRaise%^PAL%^YXX2YX SG-COM_IN ;
+Use/NGminip+Use/NG:%^VOWRaise%^PALE%^PAL%^YXX2YX SG-COM_IN ;
:%^VOWRaise%^PAL%>e ESS/PAR ; ! ess and prt without
:%^VOWRaise%^PAL%^YXX2YX%> E-STEM_PL-OBL ;
+Use/NGminip+Use/NG:%^VOWRaise%^PALE%^PAL%^YXX2YX%> E-STEM_PL-OBL ;
:%^PALNo%^YXX2YX E-STEM_N_KUYLAZH ;
 E-STEM-PX-RETAIN-WITHOUT-PAL ;   !!= * @CODE@ (10) muârjj-
:%^VOWRaise%^PAL%^YXX2YX E-STEM-PX-ALLEGRO ; !!= * @CODE@ (11) mueʹrj-
+Use/NGminip+Use/NG:%^VOWRaise%^PALE%^PAL%^YXX2YX E-STEM-PX-ALLEGRO ; !!= * @CODE@ (11) mueʹrj-
:%^PALE%^PAL  E-STEM-PX-STRENGTHEN-WITH-PAL ; !!= * @CODE@ (12) sueiʹnn- Ess+Px..


LEXICON N_MUEQRJJ !!= * @CODE@ mueʹrjj:muâ%{ʹØ%}rjj
!!! inflection_type="?"
!! N_1E_VWQYJJ
! vowel: diphthong
: NMN_MUEQRJJ ;
LEXICON NMN_MUEQRJJ
! gradation: yes
!! ## 1. WORDS WITH SINGLE-SYLLABLE NOMINATIVE SINGULARS (2009: 180)
!! ## 1.3 Sg.Loc in -est (vowel shift)
!!  Raised: Sg.Com, Pl.Obl
!!  Lowered: ELSE
!!  e-stems (Sg.Loc, Ess, Par).
!! ## 1.3.2 Sg.Ill vowel -a
!! ## 1.3.2.1 Has Palatalization
!!  Palatalized: ELSE
!!  Not Palatalized: Sg.Ill
!! ## 1.3.2.1.1 Lacks Specifically Pedagogical Gradation
!! ## 1.3.2.1.1.1 Has Orthographic Gradation
!! ## 1.3.2.1.1.1[] (Monophthong + Consonant Cluster)
!!  Strong grade: Sg.Nom, Ess, Par
!!  Strong grade: Sg.Ill
!!  Weak grade: Pl.Nom, Sg.Loc, Sg.Com
!! ## FORMS
!! NumContLex="1.113"
!! Is for nouns with *-est* Loc, Extra long vowel
!! * Yaml: **N-muerjj**
:%^PALE%^PAL%^YXX2YX DenominalAdjsCShort ; !!= * @CODE@
:%^PALE%^PAL E-STEM_SG-NOM ;		  	!!= * @CODE@ (1) Sg.Nom: mueʹrjj
:%^PALE%^PAL%^YXX2YX E-STEM_SG-ABE/ACC/GEN ;	!!= * @CODE@ (2) Pl.Nom: mueʹrj
:%^YXX2YX A_DER/LAZH ;
:%^PALE%^PAL%^YXX2YX PL-NOM ;	!!= * @CODE@ (2) Pl.Nom: mueʹrj
: E-STEM_SG-ILL ;  		     	!!= * @CODE@ (3) Sg.Nom: muârjja
:%^PALE%^PAL%^YXX2YX%>e SG-LOC ;		!!= * @CODE@ (4) Sg.Loc: mueʹrjest
:%^VOWRaise%^PAL%^YXX2YX SG-COM_IN ; !!= * @CODE@ (5) Sg.Com: muõʹrjin
+Err/Orth:%^PALE%^PAL%^YXX2YX SG-COM_IN ; !!= * @CODE@ (5) Sg.Com:  mueʹrjin
:%^VOWRaise%^PAL%^YXX2YX E-STEM_PL-OBL ; !!= * @CODE@ (5) Sg.Com: muõʹrjin
+Err/Orth:%^PALE%^PAL%^YXX2YX E-STEM_PL-OBL ; !!= * @CODE@ (5) Sg.Com:  mueʹrjin
:%^PALE%^PAL%>e ESS/PAR ; 	 		  !!= * @CODE@ (6) Pl.Nom: mueʹrjjen
:%^YXX2YX E-STEM_N_KUYLAZH ;		  !!= * @CODE@ (9) Der/Dimin.N.Sg.Nom: muârjaž
 E-STEM-PX-RETAIN-WITHOUT-PAL ;   !!= * @CODE@ (10) muârjj-
:%^VOWRaise%^PALE%^PAL%^YXX2YX E-STEM-PX-ALLEGRO ; !!= * @CODE@ (11) mueʹrj-
:%^PALE%^PAL  E-STEM-PX-STRENGTHEN-WITH-PAL ; !!= * @CODE@ (12) mueʹrjj Ess+Px..

LEXICON N_MAAIQLM !!= * @CODE@ maaiʹlm:ma%^1VOWilmm
!!! inflection_type="?"
!! N_1E_
! vowel: diphthong
: NMN_MAAIQLM ;
LEXICON NMN_MAAIQLM
! gradation: yes

!! * Yaml: **N-maailm**
:%^V2VV%^PAL%^YXX2YX E-STEM_SG-NOM ;		  	!!= * @CODE@ (1) Sg.Nom: mueʹrjj
:%^V2VV%^PAL%^YXX2YX E-STEM_SG-ABE/ACC/GEN ;	!!= * @CODE@ (2) Pl.Nom: mueʹrj
:%^V2VV%^YXX2YX A_DER/LAZH ;
:%^V2VV%^PAL%^YXX2YX PL-NOM ;	!!= * @CODE@ (2) Pl.Nom: mueʹrj
: E-STEM_SG-ILL ;  		     	!!= * @CODE@ (3) Sg.Nom: muârjja
:%^V2VV%^PAL%^YXX2YX%>e SG-LOC ;		!!= * @CODE@ (4) Sg.Loc: mueʹrjest
:%^V2VV%^PAL%^YXX2YX SG-COM_IN ; !!= * @CODE@ (5) Sg.Com: muõʹrjin
:%^V2VV%^PAL%^YXX2YX E-STEM_PL-OBL ; !!= * @CODE@ (5) Sg.Com: muõʹrjin
:%^V2VV%^PAL%^YXX2YX%>e ESS/PAR ; 	 		  !!= * @CODE@ (6) Pl.Nom: mueʹrjjen
:%^V2VV%^YXX2YX E-STEM_N_KUYLAZH ;		  !!= * @CODE@ (9) Der/Dimin.N.Sg.Nom: muârjaž
:%^V2VV%^YXX2YX E-STEM-PX-RETAIN-WITHOUT-PAL ;   !!= * @CODE@ (10) muârjj-
:%^V2VV%^PAL%^YXX2YX E-STEM-PX-ALLEGRO ; !!= * @CODE@ (11) maiʹlm-
:%^PAL  E-STEM-PX-STRENGTHEN-WITH-PAL ; !!= * @CODE@ (12) maiʹlmm Ess+Px..

LEXICON N_MUQZEI !!= * @CODE@ muʹzei:muʹze
!!! inflection_type="?"
!! N_
: NMN_MUQZEI ;
LEXICON NMN_MUQZEI !!= * @CODE@ muʹzei:muʹze
!! muʹzei:muʹze
!! * Yaml: **N-tuodhshteei**
:i SG-NOM ;
:eʹj SG-ABE/ACC/GEN-PL-NOM ;
:eja SG-ILL ; !

:%>eʹje SG-LOC ;
:%>eʹj SG-COM_IN/PL-OBL ;
:%>ʹjje ESS/PAR ; !     CHECKME 2017-02-01
+Der+Der/Dimin+N:%>ej N_KUYLAZH ;



LEXICON N_SYSTEEQM !!= * @CODE@ uʹčteeʹl:uʹčtẹẹ%{ʹØ%}l
!!! inflection_type="?"
!! N_E_EEQC
! vowel: monophthong
: NMN_SYSTEEQM ;
LEXICON NMN_SYSTEEQM
! gradation: yes
! similar_to= PLAAN
!! ## 1. WORDS WITH SINGLE-SYLLABLE NOMINATIVE SINGULARS (2009: 180)
!! ## 1.3 Sg.Loc in -est (vowel shift)
!!  Raised: Sg.Com, Pl.Obl
!!  Lowered: ELSE
!!  e-stems (Sg.Loc, Ess, Par).
!! ## 1.3.2 Sg.Ill vowel -a
!! ## 1.3.2.1 Has Palatalization
!!  Palatalized: ELSE
!!  Not Palatalized: Sg.Ill
!! ## 1.3.2.1.1 Lacks Specifically Pedagogical Gradation
!! ## 1.3.2.1.1.1 Has Orthographic Gradation
!! ## 1.3.2.1.1.1[] (Monophthong + Consonant Cluster)
!!  Strong grade: Sg.Nom, Ess, Par
!!  Strong grade: Sg.Ill
!!  Weak grade: Pl.Nom, Sg.Loc, Sg.Com
!! ## FORMS
!! NumContLex="1.113"
!! Is for nouns with *-est* Loc, Extra long vowel
!! * Yaml: **N-presidentt**
:%^PAL E-STEM_SG-NOM ;		  	!!= * @CODE@ (1) uʹčteeʹl
:%^PAL E-STEM_SG-ABE/ACC/GEN ;	!!= * @CODE@ (2) uʹčteeʹl
: A_DER/LAZH ;
:%^PAL PL-NOM ;	!!= * @CODE@ (2) uʹčteeʹl
: E-STEM_SG-ILL ;		     	!!= * @CODE@ (3) uʹčteela
:%^PAL%>e SG-LOC ;		!!= * @CODE@ (4) uʹčteeʹlest
:%^PAL SG-COM_IN ;	!!= * @CODE@ (5) uʹčteeʹlin
:%^PAL E-STEM_PL-OBL ;	!!= * @CODE@ (5) uʹčteeʹlin
:%^PAL%>e ESS/PAR ; 		!!= * @CODE@ (6) uʹčteeʹlen
: E-STEM_N_KUYLAZH ;		!!= * @CODE@ (9) uʹčteelaž
 E-STEM-PX-RETAIN-WITHOUT-PAL ;   !!= * @CODE@ (10) uʹčteel-
:%^VV2V%^PAL E-STEM-PX-ALLEGRO ; !!= * @CODE@ (11) uʹčteʹl-
:%^VV2V%^PAL  E-STEM-PX-STRENGTHEN-WITH-PAL ; !!= * @CODE@ (12) nuʹbb Ess+Px..

LEXICON N_1E_VVQC !!= * @CODE@ rååʹz:råå%{ʹØ%}z
!!! inflection_type="?"
!! N_E_VVQC
!! cf N_E_EEQC
! vowel: monophthong
: NMN_1E_VVQC ;
LEXICON NMN_1E_VVQC
! gradation: yes
! similar_to= PLAAN
!! * Yaml: **N-presidentt**
:%^PAL E-STEM_SG-NOM ;		  	!!= * @CODE@ (1) rååʹz
:%^PAL E-STEM_SG-ABE/ACC/GEN ;	!!= * @CODE@ (2) rååʹz
: A_DER/LAZH ;
:%^PAL PL-NOM ;	!!= * @CODE@ (2) rååʹz
: E-STEM_SG-ILL ;		     	!!= * @CODE@ (3) rååza
:%^PAL%>e SG-LOC ;		!!= * @CODE@ (4) rååʹzest
:%^VOWRaise%^PAL SG-COM_IN ;	!!= * @CODE@ (5) rooʹzin
:%^VOWRaise%^PAL E-STEM_PL-OBL ;	!!= * @CODE@ (5) rooʹzin
:%^PAL%>e ESS/PAR ; 		!!= * @CODE@ (6) rååʹzen
: E-STEM_N_KUYLAZH ;		!!= * @CODE@ (9) rååzaž
 E-STEM-PX-RETAIN-WITHOUT-PAL ;   !!= * @CODE@ (10) rååz-
!:%^PAL E-STEM-PX-ALLEGRO ; !!= * @CODE@ (11) uʹčteʹl-
!:%^PAL  E-STEM-PX-STRENGTHEN-WITH-PAL ; !!= * @CODE@ (12) nuʹbb Ess+Px..

LEXICON N_KANEQL !!= * @CODE@ kanel:kanẹ%^1VOW%{ʹØ%}l
!!! inflection_type="?"
!! N_E_EC_EEQC
!! like N_ATOM
! vowel: monophthong
: NMN_KANEQL ;
LEXICON NMN_KANEQL
! gradation: yes
!! * Yaml: **N-kanel**
: E-STEM_SG-NOM ;		  	!!= * @CODE@ (1) kanel
+Err/Orth-extra-q:%^PAL E-STEM_SG-NOM ;		  	!!= * @CODE@ (1) kaneʹl <as it sounds, but not >
:%^V2VV%^PAL E-STEM_SG-ABE/ACC/GEN ;	!!= * @CODE@ (2) kaneeʹl
:%^V2VV A_DER/LAZH ;
:%^V2VV%^PAL PL-NOM ;	!!= * @CODE@ (2) uʹčteeʹl
:%^V2VV E-STEM_SG-ILL ;		     	!!= * @CODE@ (3) kaneela
:%^V2VV%^PAL%>e SG-LOC ;		!!= * @CODE@ (4) kaneeʹlest
:%^V2VV%^PAL SG-COM_IN ;	!!= * @CODE@ (5) kaneeʹlin
:%^V2VV%^PAL E-STEM_PL-OBL ;	!!= * @CODE@ (5) kaneeʹlin
:%^V2VV%^PAL%>e ESS/PAR ; 		!!= * @CODE@ (6) kaneeʹlen
:%^V2VV E-STEM_N_KUYLAZH ;		!!= * @CODE@ (9) kaneelaž
:%^V2VV E-STEM-PX-RETAIN-WITHOUT-PAL ;   !!= * @CODE@ (10) kaneel-
:%^PAL E-STEM-PX-ALLEGRO ; !!= * @CODE@ (11) kaneʹl-
:%^PAL  E-STEM-PX-STRENGTHEN-WITH-PAL ; !!= * @CODE@ (12) kaneʹl Ess+Px..

LEXICON N_1E_IY/EQYXX !!= * @CODE@ ǩieʹmnn:ǩeâmnn
NMN_1E_IY/EQYXX ;
LEXICON N_KHIEQMNN !!= * @CODE@ ǩieʹmnn:ǩeâmnn
!!! inflection_type="?"
!! N_1E_IY/EQYXX
! vowel: diphthong
!: NMN_KHIEQMNN ;
NMN_1E_IY/EQYXX ;
!LEXICON NMN_KHIEQMNN
!NMN_1E_IY/EQYXX ;
LEXICON NMN_1E_IY/EQYXX
! gradation: yes
!! ## 1. WORDS WITH SINGLE-SYLLABLE NOMINATIVE SINGULARS (2009: 180)
!! ## 1.3 Sg.Loc in -est (vowel shift)
!!  Raised: Sg.Com, Pl.Obl
!!  Lowered: ELSE
!!  e-stems (Sg.Loc, Ess, Par).
!! ## 1.3.2 Sg.Ill vowel -a
!! ## 1.3.2.1 Has Palatalization
!!  Palatalized: ELSE
!!  Not Palatalized: Sg.Ill
!! ## 1.3.2.1.1 Lacks Specifically Pedagogical Gradation
!! ## 1.3.2.1.1.1 Has Orthographic Gradation
!! ## 1.3.2.1.1.1[] (Monophthong + Consonant Cluster)
!!  Strong grade: Sg.Nom, Ess, Par
!!  Strong grade: Sg.Ill
!!  Weak grade: Pl.Nom, Sg.Loc, Sg.Com
!! ## FORMS
!! ## (1) Sg.Nom: ǩeʹmnn
!! ## (2) Pl.Nom: ǩeeʹmn
!! ## (3) Sg.Ill: ǩeâmnna
!! ## (4) Sg.Loc: ǩeeʹmnest
!! ## (5) Sg.Com: ǩeeʹmnin
!! ## (6) Ess: ǩeʹmnnen
!! ## (7) Par: ǩeʹmnned
!! ## (8) Pl.Acc: ǩeeʹmnid
!! ## (9) Der/Dimin.N.Sg.Nom: ǩeâmnaž
!! NumContLex="1.113"
!! Is for nouns with *-est* Loc, Extra long vowel
!! * Yaml: **N-aâlghgh**
:%^VOWRaise%^PALE%^PAL%^PALK  E-STEM_SG-NOM ;	    			! ǩieʹmnn
:%^PALE%^PAL%^YXX2YX%^PALK E-STEM_SG-ABE/ACC/GEN ;		! ǩeeʹmn
:%^YXX2YX A_DER/LAZH ;
:%^PALE%^PAL%^YXX2YX%^PALK PL-NOM ;		! ǩeeʹmn
: E-STEM_SG-ILL ;		! ǩeâmnna
:%^PALE%^PAL%^YXX2YX%^PALK%>e SG-LOC ;		! ǩeeʹmnest
:%^PALE%^PAL%^YXX2YX%^PALK SG-COM_IN ;		! ǩeeʹmnin
:%^VOWRaise%^PALE%^PAL%^PALK%>e ESS/PAR ; ! ess and prt without
:%^PALE%^PAL%^YXX2YX%^PALK%>  E-STEM_PL-OBL ;
:%^YXX2YX  E-STEM_N_KUYLAZH ;	! ǩeâmnaž
 E-STEM-PX-RETAIN-WITHOUT-PAL ;   !!= * @CODE@ (10) ǩeâmnn-
:%^VOWRaise%^PALE%^PAL%^YXX2YX%^PALK E-STEM-PX-ALLEGRO ; !!= * @CODE@ (11) kieʹmn-
:%^VOWRaise%^PALE%^PAL%^PALK  E-STEM-PX-STRENGTHEN-WITH-PAL ; !!= * @CODE@ (12) kieʹmnn Ess+Px..



!! CLASS 1 LOW VOWEL, PALATALIZATION, ILLATIVE IN U NOMINALS

LEXICON N_LAQB3H3H !!= * @CODE@ läʹbǯǯ:läbǯǯ
!!! inflection_type="?"
!! N_1U_VQCC
: NMN_LAQB3H3H ;
LEXICON NMN_LAQB3H3H
! gradation: yes
!! ## 1. WORDS WITH SINGLE-SYLLABLE NOMINATIVE SINGULARS (2009: 180)
!! ## 1.2 Sg.Loc in -ast (vowel shift)
!!  Raised: Sg.Ill
!!  Lowered: ELSE
!!  a-stems (Sg.Loc, Ess, Par).
!! ## 1.2.2 Sg.Ill vowel -u
!! ## 1.2.2.1 Has Palatalization
!! ## 1.2.2.1.1 Lacks Specifically Pedagogical Gradation
!! ## 1.2.2.1.1.1 Has Orthographic Gradation
!! ## 1.2.2.1.1.1[] (Monophthong + Consonant Cluster alternation)
!!  Strong grade: Sg.Nom, Ess, Par
!!  Strong grade: Sg.Ill
!!  Weak grade: Pl.Nom, Sg.Loc, Sg.Com
!! ## FORMS
!! * Yaml: **N-laebzz**
!NumContLex="1.116"
:%^V2VV%^PAL%^YXX2YX%>a E-STEM_PL-OBL ; !!(8) Pl.Acc: lääʹbǯaid
:%^PAL%>a ESS/PAR ;  !!(6) Ess: läʹbǯǯan
:%^V2VV%^PAL%^YXX2YX E-STEM_SG-ABE/ACC/GEN ; !!(2) Pl.Nom: lääʹbǯ
:%^V2VV%^YXX2YX A_DER/LAZH ;
:%^V2VV%^PAL%^YXX2YX PL-NOM ; !!(2) Pl.Nom: lääʹbǯ
: A_DER/SAZH ;
:%^VOWRaise%>u SG-ILL ; !!(3) Sg.Ill: labǯǯu
:%^V2VV%^PAL%^YXX2YX%>a SG-LOC ; !!(4) Sg.Loc: lääʹbǯast
:%^V2VV%^PAL%^YXX2YX%>a SG-COM_IN ; !!(5) Sg.Com: lääʹbǯain
:%^PAL E-STEM_SG-NOM ; !!(1) Sg.Nom: läʹbǯǯ
+Der+Der/Dimin+N:%^V2VV%^VOWRaise%^YXX2YX N_PIISSUZH ; !!(9) Der/Dimin.N.Sg.Nom: laabǯuž (2009: 312-313)
+Der+Der/Dimin+N:%^V2VV%> N_PEESSAZH ; !!= * @CODE@  (9) Dim.N.Sg.Nom: lääbǯaž
!! WORK NEEDED

!! CLASS 1 LOW VOWEL, PALATALIZATION, ILLATIVE IN A NOMINALS
!! ## e-stems

LEXICON N_1E_VQKK !!= * @CODE@ låʹǩǩ:lå%^1VOW%{ʹØ%}kk, äʹǩǩ:ä%^1VOW%{ʹØ%}kk
 NMN_1E_VQKK ;
LEXICON NMN_1E_VQKK
!! * Yaml: **N-vaell, N-kall**
!! strong_geminate, short_vowel, palatalization, low_stem_vowel
:%^PAL%^PALK E-STEM_SG-NOM ;	    			!!(1) Sg.Nom: väʹll
:%^PAL%^PALK%>e ESS/PAR ; 	  	    		!!(6) Ess:  väʹllen
!! strong_geminate, short_vowel, depalatalization, low_stem_vowel
: E-STEM_SG-ILL ;	      		!!(3) Sg.Ill: välla
!! strong_geminate, long_vowel, palatalization, low_stem_vowel
:%^V2VV%^PAL%^PALK E-STEM_SG-ABE/ACC/GEN ;		!!(2) Pl.Nom:  vääʹll
:%^V2VV A_DER/LAZH ;
:%^V2VV%^PAL%^PALK PL-NOM ;		!!(2) Pl.Nom:  vääʹll
:%^V2VV%^PAL%^PALK%>e SG-LOC ;			!!(4) Sg.Loc: vääʹllest
!! strong_geminate, long_vowel, palatalization, high_stem_vowel
:%^V2VV%^VOWRaise%^PAL%^PALK SG-COM_IN ;		!!(5) Sg.Com: vaaʹllin
:%^V2VV%^VOWRaise%^PAL%^PALK E-STEM_PL-OBL ;		!!(5) Sg.Com: vaaʹllin
!! strong_geminate, long_vowel, depalatalization, low_stem_vowel
:%^V2VV E-STEM_N_KUYLAZH ;	!!(9) Der/Dimin.N.Sg.Nom: väällaž
: E-STEM-PX-RETAIN-WITHOUT-PAL ;   !!= * @CODE@ (10) väll-
:%^PAL%^CC2CAllegro%^PALK E-STEM-PX-ALLEGRO ; !!= * @CODE@ (11) väʹl-
:%^PAL%^PALK  E-STEM-PX-STRENGTHEN-WITH-PAL ; !!= * @CODE@ (12) väʹll Ess+Px..

LEXICON N_1E_VQCC !!= * @CODE@ väʹll:vä%^1VOW%{ʹØ%}ll
 NMN_1E_VQCC ;
LEXICON N_VAEQLL !!= * @CODE@ väʹll:väll
!!! inflection_type="?"
!! N_1E_VQCC
!: NMN_VAEQLL ;
 NMN_1E_VQCC ;
!LEXICON NMN_VAEQLL
! NMN_1E_VQCC ;
LEXICON NMN_1E_VQCC
! gradation: yes
!! similar_to: N_PAPP
!! vowel: monophthong
!! vowel_shift: yes
!! consonantism: geminate
! weak: single
!! ## 1. WORDS WITH SINGLE-SYLLABLE NOMINATIVE SINGULARS (2009: 204)
!! ## 1.3 Sg.Loc in -est (vowel shift)
!!  Raised: Sg.Com, Pl.Obl
!!  Lowered: ELSE
!!  e-stems (Sg.Loc, Ess, Par).
!! ## 1.3.2 Sg.Ill vowel -a
!! ## 1.3.2.1 Has Palatalization
!!  Palatalized: ELSE
!!  Not Palatalized: Sg.Ill
!! ## 1.3.2.1.1 Lacks Specifically Pedagogical Gradation
!! ## 1.3.2.1.1.1 Has Orthographic Gradation
!! ## 1.3.2.1.1.1[] (Monophthong + Consonant Geminate Variation)
!!  Strong grade: Sg.Nom, Ess, Par
!!  Extra strong grade: Sg.Ill
!!  Weak grade: Pl.Nom, Sg.Loc, Sg.Com
!! ## FORMS
!! NumContLex="1.113"
!! * Yaml: **N-vaell, N-kall**
!! strong_geminate, short_vowel, palatalization, low_stem_vowel
:%^PAL E-STEM_SG-NOM ;	    			!!(1) Sg.Nom: väʹll
:%^PAL%>e ESS/PAR ; 	  	    		!!(6) Ess:  väʹllen
!! strong_geminate, short_vowel, depalatalization, low_stem_vowel
: E-STEM_SG-ILL ;	      		!!(3) Sg.Ill: välla
!! strong_geminate, long_vowel, palatalization, low_stem_vowel
:%^V2VV%^PAL E-STEM_SG-ABE/ACC/GEN ;		!!(2) Pl.Nom:  vääʹll
:%^V2VV A_DER/LAZH ;
:%^V2VV%^PAL PL-NOM ;		!!(2) Pl.Nom:  vääʹll
:%^V2VV%^PAL%>e SG-LOC ;			!!(4) Sg.Loc: vääʹllest
!! strong_geminate, long_vowel, palatalization, high_stem_vowel
:%^V2VV%^VOWRaise%^PAL SG-COM_IN ;		!!(5) Sg.Com: vaaʹllin
:%^V2VV%^VOWRaise%^PAL E-STEM_PL-OBL ;		!!(5) Sg.Com: vaaʹllin
!! strong_geminate, long_vowel, depalatalization, low_stem_vowel
:%^V2VV E-STEM_N_KUYLAZH ;	!!(9) Der/Dimin.N.Sg.Nom: väällaž
: E-STEM-PX-RETAIN-WITHOUT-PAL ;   !!= * @CODE@ (10) väll-
:%^PAL%^CC2CAllegro E-STEM-PX-ALLEGRO ; !!= * @CODE@ (11) väʹl-
:%^PAL  E-STEM-PX-STRENGTHEN-WITH-PAL ; !!= * @CODE@ (12) väʹll Ess+Px..



LEXICON N_EQCHCH !!= * @CODE@ eʹčč:ẹ%^1VOWčč
!!! inflection_type="?"
! vowel: monophthong
!! N_1E_EQSS_EEQZZ
: NMN_EQCHCH ;
LEXICON NMN_EQCHCH
!! vowel_shift: no
!! gradation: yes
!! similarity: N_TOLL:N_KUSS:N_AQVV
!! ## 1. WORDS WITH SINGLE-SYLLABLE NOMINATIVE SINGULARS (2009: 204, 329)
!! ## 1.3 Sg.Loc in -est (no vowel shift, all lowered)
!!  e-stems (Sg.Loc, Ess, Par).
!! ## 1.3.2 Sg.Ill vowel -a
!! ## 1.3.2.1 Has Palatalization
!!  Palatalized: ELSE
!!  Not Palatalized: Sg.Ill
!! ## 1.3.2.1.1 Lacks Specifically Pedagogical Gradation
!! ## 1.3.2.1.1.1 Has Orthographic Gradation
!! ## 1.3.2.1.1.1[] (Monophthong + Consonant Geminate Variation)
!!  Extra strong grade: Sg.Nom, Ess, Par
!!  Extra strong grade: Sg.Ill
!!  Weak grade: Pl.Nom, Sg.Loc, Sg.Com
!! ## FORMS
!! NumContLex="1.113"
!! * Yaml: **N-ecch**
:%^PAL E-STEM_SG-NOM ;		  	!!= * @CODE@ (1) Sg.Nom: eʹčč
:%^V2VV%^PAL%^KK2GG E-STEM_SG-ABE/ACC/GEN ; !!= * @CODE@ (2) Pl.Nom: eeʼjj
:%^V2VV%^KK2GG A_DER/LAZH ;
:%^V2VV%^PAL%^KK2GG PL-NOM ; !!= * @CODE@ (2) Pl.Nom: eeʼjj
: E-STEM_SG-ILL ;	    !!= * @CODE@ (3) Sg.Ill: ẹčča
:%^V2VV%^PAL%^KK2GG%>e SG-LOC ; !!= * @CODE@ (4) Sg.Loc: eeʹjjest
:%^V2VV%^PAL%^KK2GG SG-COM_IN ; !!= * @CODE@ (5) Sg.Com: eeʹjjin
:%^V2VV%^PAL%^KK2GG E-STEM_PL-OBL ; !!= * @CODE@ (5) Sg.Com: eeʹjjin
:%^PAL%>e ESS/PAR ; !!= * @CODE@ (6) Ess: eʹččen
:%^V2VV%^KK2GG E-STEM_N_KUYLAZH ; !!= * @CODE@ (9) Der/Dimin.N.Sg.Nom: eejjaž
 E-STEM-PX-RETAIN-WITHOUT-PAL ;   !!= * @CODE@ (10) ẹčč-
:%^PAL%^KK2GAllegro E-STEM-PX-ALLEGRO ; !!= * @CODE@ (11) eʹj-
:%^PAL  E-STEM-PX-STRENGTHEN-WITH-PAL ; !!= * @CODE@ (12) eʹčč Ess+Px..

LEXICON N_PEQKHKH !!= * @CODE@ peʹǩǩ:pẹ%^1VOWkk
!!! inflection_type="?"
!! N_1E_EQKK
! vowel: monophthong
! 
: NMN_PEQKHKH ;
LEXICON NMN_PEQKHKH
!! vowel_shift: no
!! gradation: yes
!! similarity: N_PAPP

!! ## FORMS
!! NumContLex="1.113"
!! * Yaml: **N-peqkhkh**
:%^PAL%^PALK E-STEM_SG-NOM ;		  	!!= * @CODE@ (1) Sg.Nom: peʹǩǩ
:%^V2VV%^PAL%^PALK E-STEM_SG-ABE/ACC/GEN ; !!= * @CODE@ (2) Pl.Nom: peeʼǩǩ
:%^V2VV A_DER/LAZH ;
:%^V2VV%^PAL%^PALK PL-NOM ; !!= * @CODE@ (2) Pl.Nom: peeʼǩǩ
: E-STEM_SG-ILL ;	    !!= * @CODE@ (3) Sg.Ill: pẹkka
:%^V2VV%^PAL%^PALK%>e SG-LOC ; !!= * @CODE@ (4) Sg.Loc: peeʹǩǩest
:%^V2VV%^PAL%^PALK SG-COM_IN ; !!= * @CODE@ (5) Sg.Com: peeʹǩǩin
:%^V2VV%^PAL%^PALK E-STEM_PL-OBL ; !!= * @CODE@ (5) Sg.Com: peeʹǩǩin
:%^PAL%^PALK%>e ESS/PAR ; !!= * @CODE@ (6) Ess: eʹččen
:%^V2VV E-STEM_N_KUYLAZH ; !!= * @CODE@ (9) Der/Dimin.N.Sg.Nom: peekkaž
 E-STEM-PX-RETAIN-WITHOUT-PAL ;   !!= * @CODE@ (10) ẹkk-
:%^PAL%^CC2CAllegro%^PALK E-STEM-PX-ALLEGRO ; !!= * @CODE@ (11) eʹǩ-
:%^PAL%^PALK  E-STEM-PX-STRENGTHEN-WITH-PAL ; !!= * @CODE@ (12) eʹǩǩ Ess+Px..


LEXICON N_AQVV !!= * @CODE@ äʹvv:ä%^1VOW%{ʹØ%}vv
!!! inflection_type="?"
!! N_1E_SVQCC
!! SV = stable vowel
: NMN_AQVV ;
LEXICON NMN_AQVV
!! vowel: monophthong
!! vowel_shift: no
!! gradation: yes
!! similarity: N_TOLL:N_KUSS:N_EQCHCH
!! ## 1. WORDS WITH SINGLE-SYLLABLE NOMINATIVE SINGULARS (2009: 204, 329)
!! ## 1.3 Sg.Loc in -est (no vowel shift, all lowered)
!!  e-stems (Sg.Loc, Ess, Par).
!! ## 1.3.2 Sg.Ill vowel -a
!! ## 1.3.2.1 Has Palatalization
!!  Palatalized: ELSE
!!  Not Palatalized: Sg.Ill
!! ## 1.3.2.1.1 Lacks Specifically Pedagogical Gradation
!! ## 1.3.2.1.1.1 Has Orthographic Gradation
!! ## 1.3.2.1.1.1[] (Monophthong + Consonant Geminate Variation)
!!  Extra strong grade: Sg.Nom, Ess, Par
!!  Extra strong grade: Sg.Ill
!!  Weak grade: Pl.Nom, Sg.Loc, Sg.Com
!! ## FORMS
!! NumContLex="1.113"
!! * Yaml: **N-aevv**
!!
:%^PAL E-STEM_SG-NOM ; !!(1) Sg.Nom: äʹvv
:%^V2VV%^PAL%^CC2C E-STEM_SG-ABE/ACC/GEN ; !!(2) Pl.Nom: ääʼv
:%^V2VV%^CC2C A_DER/LAZH ;
:%^V2VV%^PAL%^CC2C PL-NOM ; !!(2) Pl.Nom: ääʼv
: E-STEM_SG-ILL ;   !!(3) Sg.Ill: ävva
:%^V2VV%^PAL%^CC2C%>e SG-LOC ;	!!(4) Sg.Loc: ääʹvest
:%^V2VV%^PAL%^CC2C SG-COM_IN ; !!(5) Sg.Com: ääʹvin
:%^V2VV%^PAL%^CC2C E-STEM_PL-OBL ; !!(5) Sg.Com: ääʹvin
:%^PAL%>e ESS/PAR ; !!(6) Ess: äʹvven
:%^V2VV%^CC2C E-STEM_N_KUYLAZH ; !!(9) Der/Dimin.N.Sg.Nom: äävaž
 E-STEM-PX-RETAIN-WITHOUT-PAL ;   !!= * @CODE@ (10) ävv-
:%^PAL%^CC2CAllegro E-STEM-PX-ALLEGRO ; !!= * @CODE@ (11) äʹv-
:%^PAL  E-STEM-PX-STRENGTHEN-WITH-PAL ; !!= * @CODE@ (12) äʹvv Ess+Px..



LEXICON N_STAEQLLJ !!= * @CODE@ stäʹllj:stä%^1VOW%{ʹØ%}llj
!!! inflection_type="?"
!! N_1E_VQCC_VVQC
!V1ʹC1C1
: NMN_STAEQLLJ ;
LEXICON NMN_STAEQLLJ
!! vowel: monophthong
!! vowel_shift: yes
!! gradation: yes
!! similarity: N_TOLL:N_KUSS:N_EQCHCH:N_AQVV
!! ## FORMS
!! NumContLex="1.113"
!! * Yaml: **N-staellj**
!!
:%^PAL E-STEM_SG-NOM ; !!(1) Sg.Nom: äʹvv
:%^V2VV%^PAL%^CC2C E-STEM_SG-ABE/ACC/GEN ; !!(2) Sg.Gen: stääʼlj
:%^V2VV%^CC2C A_DER/LAZH ;
: E-STEM_SG-ILL ;   !!(3) Sg.Ill: ställja
:%^V2VV%^PAL%^CC2C%>e SG-LOC ;	!!(4) Sg.Loc: stääʹljest
:%^V2VV%^VOWRaise%^PAL%^CC2C SG-COM_IN ; !!(5) Sg.Com: staaʹljin
:%^PAL%>e ESS/PAR ; !!(6) Ess: äʹvven
:%^V2VV%^PAL%^CC2C PL-NOM ; !!(2) Pl.Nom: stääʼlj
:%^V2VV%^VOWRaise%^PAL%^CC2C E-STEM_PL-OBL ; !!(5) Pl.Gen: staaʹlji
:%^V2VV%^CC2C E-STEM_N_KUYLAZH ; !!(9) Der/Dimin.N.Sg.Nom: äävaž
 E-STEM-PX-RETAIN-WITHOUT-PAL ;   !!= * @CODE@ (10) ställj-
:%^PAL%^CC2CAllegro E-STEM-PX-ALLEGRO ; !!= * @CODE@ (11) stäʹlj-
:%^PAL  E-STEM-PX-STRENGTHEN-WITH-PAL ; !!= * @CODE@ (12) stäʹllj Ess+Px..

LEXICON N_1E_EQCC !!= * @CODE@ peʹllj:pẹ%^1VOW%{ʹØ%}llj
 NMN_1E_EQCC ;
LEXICON N_PEQLLJ !!= * @CODE@ peʹllj:pẹ%^1VOW%{ʹØ%}llj
!!! inflection_type="?"
!! N_1E_SVQCC
!: NMN_PEQLLJ ;
 NMN_1E_EQCC ;
LEXICON NMN_PEQLLJ
 NMN_1E_EQCC ;
LEXICON NMN_1E_EQCC
!! vowel: monophthong
!! vowel_shift: no
!! gradation: yes
!! ## FORMS
!!
:%^PAL E-STEM_SG-NOM ; !!(1) Sg.Nom: peʹllj
:%^V2VV%^PAL E-STEM_SG-ABE/ACC/GEN ; !!(2) Sg.Gen: peeʼllj
:%^V2VV A_DER/LAZH ;
: E-STEM_SG-ILL ;   !!(3) Sg.Ill: pẹllja
:%^V2VV%^PAL%>e SG-LOC ;	!!(4) Sg.Loc: peeʹlljest
:%^V2VV%^PAL SG-COM_IN ; !!(5) Sg.Com: peeʹlljin
:%^PAL%>e ESS/PAR ; !!(6) Ess: peʹlljen
:%^V2VV%^PAL PL-NOM ; !!(2) Pl.Nom: peeʼllj
:%^V2VV%^PAL E-STEM_PL-OBL ; !!(5) Pl.Gen: peeʹllji
:%^V2VV E-STEM_N_KUYLAZH ; !!(9) Der/Dimin.N.Sg.Nom: peelljaž
 E-STEM-PX-RETAIN-WITHOUT-PAL ;   !!= * @CODE@ (10) pellj-
:%^PAL%^CC2CAllegro E-STEM-PX-ALLEGRO ; !!= * @CODE@ (11) peʹlj-
:%^PAL  E-STEM-PX-STRENGTHEN-WITH-PAL ; !!= * @CODE@ (12) peʹllj Ess+Px..

LEXICON N_AQKHKH !!= * @CODE@ äʹǩǩ:äkk
!!! inflection_type="?"
!! N_1E_VQKK
! vowel: monophthong
! V1ʹC1C1
!: NMN_AQKHKH ;
 NMN_1E_VQKK ;

LEXICON N_1E_VVQKK !!= * @CODE@ lääʹǩǩ:lää%{ʹØ%}kk
 NMN_1E_VVQKK ;
LEXICON NMN_1E_VVQKK
!! * Yaml: **N-saeaemm**
!!
:%^PAL%^PALK E-STEM_SG-NOM ;		  !!(1) Sg.Nom: sääʹmm
:%^PAL%^KK2GG%^PALK E-STEM_SG-ABE/ACC/GEN ; !!(2) Pl.Nom: sääʹm
:%^KK2GG A_DER/LAZH ;
:%^PAL%^KK2GG%^PALK PL-NOM ; !!(2) Pl.Nom: sääʹm
:%^VV2V E-STEM_SG-ILL ; !!(3) Sg.Ill: sämma
:%^PAL%^KK2GG%^PALK%>e SG-LOC ; !!(4) Sg.Loc: sääʹmest
:%^VOWRaise%^PAL%^KK2GG%^PALK SG-COM_IN ; !!(5) Sg.Com: saaʹmin
:%^VOWRaise%^PAL%^KK2GG%^PALK E-STEM_PL-OBL ; !!(5) Sg.Com: saaʹmin
:%^PAL%^PALK%>e ESS/PAR ; !!(6) Ess: sääʹmmen
:%^KK2GG E-STEM_N_KUYLAZH ; !!(9) Der/Dimin.N.Sg.Nom: säämaž
 E-STEM-PX-RETAIN-WITHOUT-PAL ;   !!= * @CODE@ (10) säämm-
:%^VV2V%^PAL%^KK2GAllegro%^PALK E-STEM-PX-ALLEGRO ; !!= * @CODE@ (11) säʹm-
:%^VV2V%^PAL%^PALK  E-STEM-PX-STRENGTHEN-WITH-PAL ; !!= * @CODE@ (12) säʹmm Ess+Px..

LEXICON N_1E_VVQCC !!= * @CODE@ sääʹmm:sää%{ʹØ%}mm
 NMN_1E_VVQCC ;
LEXICON N_SAAQMM !!= * @CODE@ sääʹmm:sää%{ʹØ%}mm
!!! inflection_type="?"
!! N_1E_VVQCC
!: NMN_SAAQMM ;
 NMN_1E_VVQCC ;
LEXICON NMN_SAAQMM
 NMN_1E_VVQCC ;
LEXICON NMN_1E_VVQCC
! gradation: yes
! vowel: monophthong
! weak: single
!! ## 1. WORDS WITH SINGLE-SYLLABLE NOMINATIVE SINGULARS (2009: 204)
!! ## 1.3 Sg.Loc in -est (vowel shift)
!!  Raised: Sg.Com, Pl.Obl
!!  Lowered: ELSE
!!  e-stems (Sg.Loc, Ess, Par).
!! ## 1.3.2 Sg.Ill vowel -a
!! ## 1.3.2.1 Has Palatalization
!!  Palatalized: ELSE
!!  Not Palatalized: Sg.Ill
!! ## 1.3.2.1.1 Lacks Specifically Pedagogical Gradation
!! ## 1.3.2.1.1.1 Has Orthographic Gradation
!! ## 1.3.2.1.1.1[] (Monophthong + Consonant Geminate Variation)
!!  Strong grade: Sg.Nom, Ess, Par
!!  Extra strong grade: Sg.Ill
!!  Weak grade: Pl.Nom, Sg.Loc, Sg.Com
!! ## FORMS
!! NumContLex="1.113"
!! * Yaml: **N-saeaemm**
!!
:%^PAL E-STEM_SG-NOM ;		  !!(1) Sg.Nom: sääʹmm
:%^PAL%^CC2C E-STEM_SG-ABE/ACC/GEN ; !!(2) Pl.Nom: sääʹm
:%^CC2C A_DER/LAZH ;
:%^PAL%^CC2C PL-NOM ; !!(2) Pl.Nom: sääʹm
:%^VV2V E-STEM_SG-ILL ; !!(3) Sg.Ill: sämma
:%^PAL%^CC2C%>e SG-LOC ; !!(4) Sg.Loc: sääʹmest
:%^VOWRaise%^PAL%^CC2C SG-COM_IN ; !!(5) Sg.Com: saaʹmin
:%^VOWRaise%^PAL%^CC2C E-STEM_PL-OBL ; !!(5) Sg.Com: saaʹmin
:%^PAL%>e ESS/PAR ; !!(6) Ess: sääʹmmen
:%^CC2C E-STEM_N_KUYLAZH ; !!(9) Der/Dimin.N.Sg.Nom: säämaž
 E-STEM-PX-RETAIN-WITHOUT-PAL ;   !!= * @CODE@ (10) säämm-
:%^VV2V%^PAL%^CC2CAllegro E-STEM-PX-ALLEGRO ; !!= * @CODE@ (11) säʹm-
:%^VV2V%^PAL  E-STEM-PX-STRENGTHEN-WITH-PAL ; !!= * @CODE@ (12) säʹmm Ess+Px..

LEXICON N_SAAQMM-PL
+Cmp/SgNom:%^PAL R ; !!(1) Sg.Nom: sääʹmm
:%^PAL%^CC2C PL-NOM ; !!(2) Pl.Nom: sääʹm
:%^VOWRaise%^PAL%^CC2C PL-OBL ; !!(5) Sg.Com: saaʹmin
:%^PAL%>e ESS/PAR ; !!(6) Ess: sääʹmmen


LEXICON N_CHAAQCC !!= * @CODE@ čääʹcc:čääcc
!!! inflection_type="?"
!! N_1E_VVQSS
!! SS = SS-ZZ
: NMN_CHAAQCC ;
LEXICON NMN_CHAAQCC
! gradation: yes
! vowel: monophthong
! weak: geminate
! similar_to: N_RAEAEKK
!! ## 1. WORDS WITH SINGLE-SYLLABLE NOMINATIVE SINGULARS (2009: 204)
!! ## 1.3 Sg.Loc in -est (vowel shift)
!!  Raised: Sg.Com, Pl.Obl
!!  Lowered: ELSE
!!  e-stems (Sg.Loc, Ess, Par).
!! ## 1.3.2 Sg.Ill vowel -a
!! ## 1.3.2.1 Has Palatalization
!!  Palatalized: ELSE
!!  Not Palatalized: Sg.Ill
!! ## 1.3.2.1.1 Lacks Specifically Pedagogical Gradation
!! ## 1.3.2.1.1.1 Has Orthographic Gradation
!! ## 1.3.2.1.1.1[] (Monophthong + Consonant Geminate Variation)
!!  Strong grade: Sg.Nom, Ess, Par
!!  Extra strong grade: Sg.Ill
!!  Weak grade: Pl.Nom, Sg.Loc, Sg.Com
!! ## FORMS
!! NumContLex="1.113"
!! * Yaml: **caacc**
!! * There are several stem types
!! * čääʹcc:čääʹcc
!!
:%^PAL E-STEM_SG-NOM ;                              !!= * @CODE@ (1) čääʹcc
:%^PAL%^KK2GG E-STEM_SG-ABE/ACC/GEN ;        !!= * @CODE@ (2) čääʼʒʒ
:%^KK2GG A_DER/LAZH ;
:%^PAL%^KK2GG PL-NOM ;        !!= * @CODE@ (2) čääʼʒʒ
:%^VV2V E-STEM_SG-ILL ;              !!= * @CODE@ (3) čäcca
:%^PAL%^KK2GG%>e SG-LOC ;                    !!= * @CODE@ (4) čääʼʒʒest
:%^VOWRaise%^PAL%^KK2GG SG-COM_IN ;          !!= * @CODE@ (5) čaaʼʒʒin
:%^VOWRaise%^PAL%^KK2GG E-STEM_PL-OBL ;          !!= * @CODE@ (5) čaaʼʒʒin
:%^PAL%>e ESS/PAR ;                              !!= * @CODE@ (6) čääʼccen
:%^KK2GG E-STEM_N_KUYLAZH ;    !!= * @CODE@ (9) čääʒʒaž
 E-STEM-PX-RETAIN-WITHOUT-PAL ;   !!= * @CODE@ (10) čääcc-
:%^VV2V%^PAL%^KK2GAllegro E-STEM-PX-ALLEGRO ; !!= * @CODE@ (11) čäʹʒ-
:%^VV2V%^PAL  E-STEM-PX-STRENGTHEN-WITH-PAL ; !!= * @CODE@ (12) čäʹcc Ess+Px..

LEXICON N_CHAAQCC-PL !!= * @CODE@ čääʹʒʒ:čääcc
+Cmp/SgNom:%^PAL R ;                   !!= * @CODE@ (1) čääʹcc
:%^PAL%^KK2GG PL-NOM ;        !!= * @CODE@ (2) čääʼʒʒ
:%^VOWRaise%^PAL%^KK2GG E-STEM_PL-OBL ;          !!= * @CODE@ (5) čaaʼʒʒin
:%^PAL%>e ESS/PAR ;                              !!= * @CODE@ (6) čääʼccen


LEXICON N_EEQKHKH !!= * @CODE@ eeʹǩǩ:ẹẹ%{ʹØ%}kk
!!! inflection_type="?"
!! N_1E_VVQKK
: NMN_EEQKHKH ;
LEXICON NMN_EEQKHKH
! gradation: yes
! vowel: monophthong
! weak: geminate
!! ## 1. WORDS WITH SINGLE-SYLLABLE NOMINATIVE SINGULARS (2009: 204)
!! ## 1.3 Sg.Loc in -est (vowel shift)
!!  Raised: Sg.Com, Pl.Obl
!!  Lowered: ELSE
!!  e-stems (Sg.Loc, Ess, Par).
!! ## 1.3.2 Sg.Ill vowel -a
!! ## 1.3.2.1 Has Palatalization
!!  Palatalized: ELSE
!!  Not Palatalized: Sg.Ill
!! ## 1.3.2.1.1 Lacks Specifically Pedagogical Gradation
!! ## 1.3.2.1.1.1 Has Orthographic Gradation
!! ## 1.3.2.1.1.1[] (Monophthong + Consonant Geminate Variation)
!!  Strong grade: Sg.Nom, Ess, Par
!!  Extra strong grade: Sg.Ill
!!  Weak grade: Pl.Nom, Sg.Loc, Sg.Com
!! ## FORMS
!! NumContLex="1.113"
!! * Yaml: **N-eekkj**
!! * There are several stem types
!! * eeʹǩǩ:eeʹǩǩ
!!
:%^PAL%^PALK E-STEM_SG-NOM ;	    			!!= * @CODE@ (1) eeʹǩǩ
:%^PAL%^KK2GG%^PALK E-STEM_SG-ABE/ACC/GEN ;	!!= * @CODE@ (2) eeʹjj
:%^KK2GG A_DER/LAZH ;
:%^PAL%^KK2GG%^PALK PL-NOM ;	!!= * @CODE@ (2) eeʹjj
:%^VV2V E-STEM_SG-ILL ;     		!!= * @CODE@ (3) ẹkka
:%^PAL%^KK2GG%^PALK%>e SG-LOC ;	 		!!= * @CODE@ (4) eeʹjjest
:%^VOWRaise%^PAL%^KK2GG%^PALK SG-COM_IN ;		!!= * @CODE@ (5) iiʹjjin
:%^VOWRaise%^PAL%^KK2GG%^PALK E-STEM_PL-OBL ;		!!= * @CODE@ (5) iiʹjjin
+Use/NGminip+Use/NG:%^PAL%^KK2GG%^PALK SG-COM_IN ;		!!= * @CODE@ (5) eeʹjjin
+Use/NGminip+Use/NG:%^PAL%^KK2GG%^PALK E-STEM_PL-OBL ;		!!= * @CODE@ (5) eeʹjjin
:%^PAL%^PALK%>e ESS/PAR ;     		!!= * @CODE@ (6) eeʹǩǩen
:%^KK2GG E-STEM_N_KUYLAZH ;	!!= * @CODE@ (9) čääʒʒaž
 E-STEM-PX-RETAIN-WITHOUT-PAL ;   !!= * @CODE@ (10) ẹẹkk-
:%^VV2V%^PAL%^CC2CAllegro%^PALK E-STEM-PX-ALLEGRO ; !!= * @CODE@ (11) eʹǩ-
:%^VV2V%^PAL%^PALK  E-STEM-PX-STRENGTHEN-WITH-PAL ; !!= * @CODE@ (12) eʹǩǩ Ess+Px..


LEXICON N_TEEQMM !!= * @CODE@ teeʹmm:teemm
!!! inflection_type="?"
!! N_1E_EEQCC
: NMN_TEEQMM ;
LEXICON NMN_TEEQMM
! gradation: yes
! vowel: monophthong
! vowel_shift: no
! weak: single
!! ## 1. WORDS WITH SINGLE-SYLLABLE NOMINATIVE SINGULARS (2009: 204)
!! ## FORMS
!! NumContLex="1.113"
!! * Yaml: **N-teemm**
!!
:%^PAL E-STEM_SG-NOM ;		  !!(1) Sg.Nom: teeʹmm
:%^PAL%^CC2C E-STEM_SG-ABE/ACC/GEN ; !!(2) Pl.Nom: teeʹm
:%^CC2C A_DER/LAZH ;
:%^PAL%^CC2C PL-NOM ; !!(2) Pl.Nom: teeʹm
:%^VV2V E-STEM_SG-ILL ; !!(3) Sg.Ill: temma
:%^PAL%^CC2C%>e SG-LOC ; !!(4) Sg.Loc: teeʹmest
:%^PAL%^CC2C SG-COM_IN ; !!(5) Sg.Com: teeʹmin
:%^PAL%^CC2C E-STEM_PL-OBL ; !!(5) Sg.Com: teeʹmin
:%^PAL%>e ESS/PAR ; !!(6) Ess: teeʹmmen
:%^CC2C E-STEM_N_KUYLAZH ; !!(9) Der/Dimin.N.Sg.Nom: teemaž
 E-STEM-PX-RETAIN-WITHOUT-PAL ;   !!= * @CODE@ (10) teemm-
:%^VV2V%^PAL%^CC2CAllegro E-STEM-PX-ALLEGRO ; !!= * @CODE@ (11) teʹm-
:%^VV2V%^PAL  E-STEM-PX-STRENGTHEN-WITH-PAL ; !!= * @CODE@ (12) nuʹbb Ess+Px..

LEXICON N_PAAQJJ !!= * @CODE@ pââʹjj:pââjj
!!! inflection_type="?"
!! N_1E_VVQCC
! vowel: monophthong
: NMN_PAAQJJ ;
LEXICON NMN_PAAQJJ
! gradation: yes
!! ## 1. WORDS WITH SINGLE-SYLLABLE NOMINATIVE SINGULARS (2009: 204, 329)
!! ## 1.3 Sg.Loc in -est (no vowel shift, all lowered)
!!  e-stems (Sg.Loc, Ess, Par).
!! ## 1.3.2 Sg.Ill vowel -a
!! ## 1.3.2.1 Has Palatalization
!!  Palatalized: ELSE
!!  Not Palatalized: Sg.Ill
!! ## 1.3.2.1.1 Lacks Specifically Pedagogical Gradation
!! ## 1.3.2.1.1.1 Has Orthographic Gradation
!! ## 1.3.2.1.1.1[] (Monophthong + Consonant Geminate Variation)
!!  Extra strong grade: Sg.Nom, Ess, Par
!!  Extra strong grade: Sg.Ill
!!  Weak grade: Pl.Nom, Sg.Loc, Sg.Com
!! ## FORMS
!! ## (8) Pl.Acc: pââʹjid
!! ## (9) Der/Dimin.N.Sg.Nom: pââjjaž
!! NumContLex="1.113"
!! * Yaml: **N-paajj**
!! * There are several stem types
!! * pââʹjj:pââʹjj
!!
:%^PAL E-STEM_SG-NOM ;			    !!= * @CODE@ (1) pââʹjj
:%^PAL%^CC2C E-STEM_SG-ABE/ACC/GEN ;     !!= * @CODE@ (2) pââʹj
:%^CC2C A_DER/LAZH ;
:%^VV2V E-STEM_SG-ILL ;    	    !!= * @CODE@ (3) pâjja
:%^PAL%^CC2C%>e SG-LOC ;	 	    !!= * @CODE@ (4) pââʹjest
:%^VOWRaise%^PAL%^CC2C SG-COM_IN ;	    !!= * @CODE@ (5) põõʹjin
:%^PAL%>e ESS/PAR ;	  	    	    !!= * @CODE@ (6) pââʹjjen
:%^PAL%^CC2C PL-NOM ;     !!= * @CODE@ (2) pââʹj
:%^VOWRaise%^PAL%^CC2C E-STEM_PL-OBL ;
:%^V2VV%^CC2C E-STEM_N_KUYLAZH ;
+Use/NGminip+Use/NG:%^J2I%^CC2C SG-GEN ;     !!= * @CODE@ pââi
+Use/NGminip+Use/NG:%^J2I%^CC2C SG-ACC ;
+Use/NGminip+Use/NG:%^J2I%^CC2C PL-NOM ;
 E-STEM-PX-RETAIN-WITHOUT-PAL ;   !!= * @CODE@ (10) pââjj-
:%^VV2V%^PAL%^CC2CAllegro E-STEM-PX-ALLEGRO ; !!= * @CODE@ (11) pâʹj-
:%^PAL  E-STEM-PX-STRENGTHEN-WITH-PAL ; !!= * @CODE@ (12) pâʹjj- Ess+Px..


LEXICON N_1E_VQYKK
 NMN_1E_VQYKK ;
LEXICON NMN_1E_VQYKK
!! Is for nouns with *-est* Loc, Extra long vowel
!! * Yaml: **N-aâlghgh**
:%^PAL%^PALK E-STEM_SG-NOM ;		  			!!= * @CODE@ (1) Sg.Nom: âʹlǧǧ
:%^V2VV%^PAL%^YXX2YX%^PALK E-STEM_SG-ABE/ACC/GEN ;	!!= * @CODE@ (2) Pl.Nom: ââʹlj
:%^V2VV%^YXX2YX A_DER/LAZH ;
: E-STEM_SG-ILL ;	     			   	!!= * @CODE@ (3) Sg.Ill: âlgga
:%^V2VV%^PAL%^YXX2YX%^PALK%>e SG-LOC ;		!!= * @CODE@ (4) Sg.Loc: ââʹljest
:%^V2VV%^VOWRaise%^PAL%^YXX2YX%^PALK SG-COM_IN ; !!= * @CODE@ (5) Sg.Com: õõʹljin
:%^PAL%^PALK%>e ESS/PAR ;	       			!!= * @CODE@ (6) Ess: âʹlǧǧen
:%^V2VV%^YXX2YX E-STEM_N_KUYLAZH ;		!!= * @CODE@ (9) Der/Dimin.N.Sg.Nom: ââlǥaž
 E-STEM-PX-RETAIN-WITHOUT-PAL ;   !!= * @CODE@ (10) kälbb-
:%^PAL%^YXX2YX%^PALK E-STEM-PX-ALLEGRO ; !!= * @CODE@ (11) käʹlb-
:%^PAL%^PALK  E-STEM-PX-STRENGTHEN-WITH-PAL ; !!= * @CODE@ (12) käʹlbb Ess+Px..
:%^V2VV%^PAL%^YXX2YX%^PALK PL-NOM ;	!!= * @CODE@ (2) Pl.Nom: ââʹlj
:%^V2VV%^VOWRaise%^PAL%^YXX2YX%^PALK E-STEM_PL-OBL ; !!= * @CODE@ (5) Sg.Com: õõʹljin



LEXICON N_1E_VQYXX
 NMN_1E_VQYXX ;
LEXICON N_KAQLBB !!= * @CODE@ käʹlbb:kälbb âʹlǧǧ:âlgg
!!! inflection_type="?"
!! N_1E_VQYXX
! vowel: monophthong
!! similar_to: N_ALGG
!: NMN_KAQLBB ;
 NMN_1E_VQYXX ;
LEXICON NMN_KAQLBB
 NMN_1E_VQYXX ;
LEXICON NMN_1E_VQYXX
! gradation: yes
!! ## 1. WORDS WITH SINGLE-SYLLABLE NOMINATIVE SINGULARS (2009: 180)
!! ## 1.3 Sg.Loc in -est (vowel shift)
!!  Raised: Sg.Com, Pl.Obl
!!  Lowered: ELSE
!!  e-stems (Sg.Loc, Ess, Par).
!! ## 1.3.2 Sg.Ill vowel -a
!! ## 1.3.2.1 Has Palatalization
!!  Palatalized: ELSE
!!  Not Palatalized: Sg.Ill
!! ## 1.3.2.1.1 Lacks Specifically Pedagogical Gradation
!! ## 1.3.2.1.1.1 Has Orthographic Gradation
!! ## 1.3.2.1.1.1[] (Monophthong + Consonant Cluster)
!!  Strong grade: Sg.Nom, Ess, Par
!!  Strong grade: Sg.Ill
!!  Weak grade: Pl.Nom, Sg.Loc, Sg.Com
!! ## FORMS
!! NumContLex="1.113"
!! Is for nouns with *-est* Loc, Extra long vowel
!! * Yaml: **N-aâlghgh**
:%^PAL E-STEM_SG-NOM ;		  			!!= * @CODE@ (1) Sg.Nom: âʹlǧǧ
:%^V2VV%^PAL%^YXX2YX E-STEM_SG-ABE/ACC/GEN ;	!!= * @CODE@ (2) Pl.Nom: ââʹlj
:%^V2VV%^YXX2YX A_DER/LAZH ;
: E-STEM_SG-ILL ;	     			   	!!= * @CODE@ (3) Sg.Ill: âlgga
:%^V2VV%^PAL%^YXX2YX%>e SG-LOC ;		!!= * @CODE@ (4) Sg.Loc: ââʹljest
:%^V2VV%^VOWRaise%^PAL%^YXX2YX SG-COM_IN ; !!= * @CODE@ (5) Sg.Com: õõʹljin
:%^PAL%>e ESS/PAR ;	       			!!= * @CODE@ (6) Ess: âʹlǧǧen
:%^V2VV%^YXX2YX E-STEM_N_KUYLAZH ;		!!= * @CODE@ (9) Der/Dimin.N.Sg.Nom: ââlǥaž
 E-STEM-PX-RETAIN-WITHOUT-PAL ;   !!= * @CODE@ (10) kälbb-
:%^PAL%^YXX2YX E-STEM-PX-ALLEGRO ; !!= * @CODE@ (11) käʹlb-
:%^PAL  E-STEM-PX-STRENGTHEN-WITH-PAL ; !!= * @CODE@ (12) käʹlbb Ess+Px..
 NMN_KAQLBB-PL ;

LEXICON N_KAQLBB-PL
NMN_KAQLBB-PL ;
:%^PAL%>e ESS/PAR ;                             !!= * @CODE@ (6) Ess: âʹlǧǧen

LEXICON NMN_KAQLBB-PL
:%^V2VV%^PAL%^YXX2YX PL-NOM ;	!!= * @CODE@ (2) Pl.Nom: ââʹlj
:%^V2VV%^VOWRaise%^PAL%^YXX2YX E-STEM_PL-OBL ; !!= * @CODE@ (5) Sg.Com: õõʹljin

LEXICON N_1E_EQYKK !!= * @CODE@ argumeʹntt:argumẹ%^1VOW%{ʹØ%}ntt
 NMN_1E_EQYKK ;
LEXICON NMN_1E_EQYKK
! gradation: yes
!! ## 1. WORDS WITH SINGLE-SYLLABLE NOMINATIVE SINGULARS (2009: 180)
!! ## 1.3 Sg.Loc in -est (vowel shift)
!!  Raised: Sg.Com, Pl.Obl
!!  Lowered: ELSE
!!  e-stems (Sg.Loc, Ess, Par).
!! ## 1.3.2 Sg.Ill vowel -a
!! ## 1.3.2.1 Has Palatalization
!!  Palatalized: ELSE
!!  Not Palatalized: Sg.Ill
!! ## 1.3.2.1.1 Lacks Specifically Pedagogical Gradation
!! ## 1.3.2.1.1.1 Has Orthographic Gradation
!! ## 1.3.2.1.1.1[] (Monophthong + Consonant Cluster)
!!  Strong grade: Sg.Nom, Ess, Par
!!  Strong grade: Sg.Ill
!!  Weak grade: Pl.Nom, Sg.Loc, Sg.Com
!! ## FORMS
!! NumContLex="1.113"
!! Is for nouns with *-est* Loc, Extra long vowel
!! * Yaml: **N-argumentt**
:%^PAL%^PALK E-STEM_SG-NOM ;		  			!!= * @CODE@ (1) Sg.Nom: argumeʹntt
:%^V2VV%^PAL%^YXX2YX%^PALK E-STEM_SG-ABE/ACC/GEN ;	!!= * @CODE@ (2) Pl.Nom: argumeeʹnt
:%^V2VV%^YXX2YX A_DER/LAZH ;
:%^V2VV%^PAL%^YXX2YX%^PALK PL-NOM ;	!!= * @CODE@ (2) Pl.Nom: argumeeʹnt
: E-STEM_SG-ILL ;	     			   	!!= * @CODE@ (3) Sg.Ill: argumentta
:%^V2VV%^PAL%^YXX2YX%^PALK%>e SG-LOC ;		!!= * @CODE@ (4) Sg.Loc: argumeeʹntest
:%^V2VV%^PAL%^YXX2YX%^PALK SG-COM_IN ; !!= * @CODE@ (5) Sg.Com: argumeeʹntin
:%^V2VV%^PAL%^YXX2YX%^PALK E-STEM_PL-OBL ; !!= * @CODE@ (5) Sg.Com: argumeeʹntin
:%^PAL%^PALK%>e ESS/PAR ;	       			!!= * @CODE@ (6) Ess: argumeʹntten
:%^V2VV%^YXX2YX E-STEM_N_KUYLAZH ;		!!= * @CODE@ (9) Der/Dimin.N.Sg.Nom: argumeentaž
 E-STEM-PX-RETAIN-WITHOUT-PAL ;   !!= * @CODE@ (10) argumentt-
:%^PAL%^YXX2YX%^PALK E-STEM-PX-ALLEGRO ; !!= * @CODE@ (11) argumeʹnt-
:%^PAL%^PALK  E-STEM-PX-STRENGTHEN-WITH-PAL ; !!= * @CODE@ (12) argumeʹntt- Ess+Px..


LEXICON N_1E_EQYXX !!= * @CODE@ argumeʹntt:argumẹ%^1VOW%{ʹØ%}ntt
 NMN_1E_EQYXX ;
LEXICON N_TEQSTT !!= * @CODE@ argumeʹntt:argumentt
!!! inflection_type="?"
!! N_1E_SVQYXX
!! vowel: monophthong
!! vowel_height_change: no
!: NMN_TEQSTT ;
 NMN_1E_EQYXX ;
!LEXICON NMN_TEQSTT
! NMN_1E_EQYXX ;
LEXICON NMN_1E_EQYXX
! gradation: yes
!! ## 1. WORDS WITH SINGLE-SYLLABLE NOMINATIVE SINGULARS (2009: 180)
!! ## 1.3 Sg.Loc in -est (vowel shift)
!!  Raised: Sg.Com, Pl.Obl
!!  Lowered: ELSE
!!  e-stems (Sg.Loc, Ess, Par).
!! ## 1.3.2 Sg.Ill vowel -a
!! ## 1.3.2.1 Has Palatalization
!!  Palatalized: ELSE
!!  Not Palatalized: Sg.Ill
!! ## 1.3.2.1.1 Lacks Specifically Pedagogical Gradation
!! ## 1.3.2.1.1.1 Has Orthographic Gradation
!! ## 1.3.2.1.1.1[] (Monophthong + Consonant Cluster)
!!  Strong grade: Sg.Nom, Ess, Par
!!  Strong grade: Sg.Ill
!!  Weak grade: Pl.Nom, Sg.Loc, Sg.Com
!! ## FORMS
!! NumContLex="1.113"
!! Is for nouns with *-est* Loc, Extra long vowel
!! * Yaml: **N-argumentt**
:%^PAL E-STEM_SG-NOM ;		  			!!= * @CODE@ (1) Sg.Nom: argumeʹntt
:%^V2VV%^PAL%^YXX2YX E-STEM_SG-ABE/ACC/GEN ;	!!= * @CODE@ (2) Pl.Nom: argumeeʹnt
:%^V2VV%^YXX2YX A_DER/LAZH ;
:%^V2VV%^PAL%^YXX2YX PL-NOM ;	!!= * @CODE@ (2) Pl.Nom: argumeeʹnt
: E-STEM_SG-ILL ;	     			   	!!= * @CODE@ (3) Sg.Ill: argumentta
:%^V2VV%^PAL%^YXX2YX%>e SG-LOC ;		!!= * @CODE@ (4) Sg.Loc: argumeeʹntest
:%^V2VV%^PAL%^YXX2YX SG-COM_IN ; !!= * @CODE@ (5) Sg.Com: argumeeʹntin
:%^V2VV%^PAL%^YXX2YX E-STEM_PL-OBL ; !!= * @CODE@ (5) Sg.Com: argumeeʹntin
:%^PAL%>e ESS/PAR ;	       			!!= * @CODE@ (6) Ess: argumeʹntten
:%^V2VV%^YXX2YX E-STEM_N_KUYLAZH ;		!!= * @CODE@ (9) Der/Dimin.N.Sg.Nom: argumeentaž
 E-STEM-PX-RETAIN-WITHOUT-PAL ;   !!= * @CODE@ (10) argumentt-
:%^PAL%^YXX2YX E-STEM-PX-ALLEGRO ; !!= * @CODE@ (11) argumeʹnt-
:%^PAL  E-STEM-PX-STRENGTHEN-WITH-PAL ; !!= * @CODE@ (12) argumeʹntt- Ess+Px..

!1E_VUQCC
LEXICON N_1E_VUQKK
 NMN_1E_VUQKK ;
LEXICON N_PAIQKHKH !!= * @CODE@ päiʹǩǩ:päikk
!!! inflection_type="?"
!! N_1E_VUQKK
! vowel: monophthong
!: NMN_PAIQKHKH ;
 NMN_1E_VUQKK ;
!LEXICON NMN_PAIQKHKH
! NMN_1E_VUQKK ;
LEXICON NMN_1E_VUQKK
! gradation: yes
!! ## 1. WORDS WITH SINGLE-SYLLABLE NOMINATIVE SINGULARS (2009: 180)
!! ## 1.3 Sg.Loc in -est (vowel shift)
!!  Raised: Sg.Com, Pl.Obl
!!  Lowered: ELSE
!!  e-stems (Sg.Loc, Ess, Par).
!! ## 1.3.2 Sg.Ill vowel -a
!! ## 1.3.2.1 Has Palatalization
!!  Palatalized: ELSE
!!  Not Palatalized: Sg.Ill
!! ## 1.3.2.1.1 Lacks Specifically Pedagogical Gradation
!! ## 1.3.2.1.1.1 Has Orthographic Gradation
!! ## 1.3.2.1.1.1[] (Monophthong + Consonant Cluster)
!!  Strong grade: Sg.Nom, Ess, Par
!!  Strong grade: Sg.Ill
!!  Weak grade: Pl.Nom, Sg.Loc, Sg.Com
!! ## FORMS
!! NumContLex="1.113"
!! Is for nouns with *-est* Loc, Extra long vowel
!! * Yaml: **N-paeikk**
:%^PAL%^PALK E-STEM_SG-NOM ;		  !!= * @CODE@ (1) Sg.Nom: päiʹǩǩ
:%^V2VV%^PAL%^YXX2YX%^PALK E-STEM_SG-ABE/ACC/GEN ; !!= * @CODE@ (2) Pl.Nom: pääiʹǩ
:%^V2VV%^YXX2YX A_DER/LAZH ;
:%^V2VV%^PAL%^YXX2YX%^PALK PL-NOM ; !!= * @CODE@ (2) Pl.Nom: pääiʹǩ
: E-STEM_SG-ILL ;	     !!= * @CODE@ (3) Sg.Ill: päikka
:%^V2VV%^PAL%^YXX2YX%^PALK%>e SG-LOC ;  !!= * @CODE@ (4) Sg.Loc: pääiʹǩest
:%^V2VV%^PAL%^YXX2YX%^PALK SG-COM_IN ;     !!= * @CODE@ (5) Sg.Com: pääiʹǩin
+Use/NGminip+Use/NG:%^V2VV%^VOWRaise%^PAL%^YXX2YX%^PALK SG-COM_IN ;     !!= * @CODE@ (5) Sg.Com: paaiʹǩin
:%^PAL%^PALK%>e ESS/PAR ; 	       !!= * @CODE@ (6) Ess: päiʹǩǩen
:%^V2VV%^VOWRaise%^PAL%^YXX2YX%^PALK%> E-STEM_PL-OBL ;   !!= * @CODE@ (8) Pl.Acc: paaiʹǩid
+Err/Orth-vow-not-raised:%^V2VV%^PAL%^YXX2YX%^PALK%> E-STEM_PL-OBL ;   !!= * @CODE@ (8) Pl.Acc: pääiʹǩid
:%^V2VV%^YXX2YX E-STEM_N_KUYLAZH ; !!= * @CODE@ (9) Der/Dimin.N.Sg.Nom: pääiǥaž
 E-STEM-PX-RETAIN-WITHOUT-PAL ;   !!= * @CODE@ (10) päikk-
:%^PAL%^YXX2YX%^PALK E-STEM-PX-ALLEGRO ; !!= * @CODE@ (11) päiʹǩ-
:%^PAL%^PALK  E-STEM-PX-STRENGTHEN-WITH-PAL ; !!= * @CODE@ (12) päiʹǩǩ- Ess+Px..

! Test data:
!!€gt-norm: päiʹǩǩ # 
!!€ päiʹǩǩ:   	 päiʹǩǩ+N+Sg+Nom
!!€ pääiʹǩ: 	 päiʹǩǩ+N+Sg+Gen
!!€ pääiʹǩ: 	 päiʹǩǩ+N+Sg+Acc
!!€ päikka: 	 päiʹǩǩ+N+Sg+Ill
!!€ pääiʹǩest: 	 päiʹǩǩ+N+Sg+Loc
!!€ päiʹǩstan: 	 päiʹǩǩ+N+Sg+Loc+PxSg1
!!€ pääiʹǩstan:  päiʹǩǩ+N+Sg+Loc+PxSg1
!!€ pääiʹǩin: 	 päiʹǩǩ+N+Sg+Com
!!€ päiʹǩǩen: 	 päiʹǩǩ+N+Ess
!!€ päiʹǩǩed: 	 päiʹǩǩ+N+Par
!!€ pääiʹǩtaa: 	 päiʹǩǩ+N+Sg+Abe
!!€ pääiʹǩ: 	 päiʹǩǩ+N+Pl+Nom
!!€ pääiʹǩi: 	 päiʹǩǩ+N+Pl+Gen
!!€ pääiʹǩid: 	 päiʹǩǩ+N+Pl+Acc
!!€ pääiʹǩid: 	 päiʹǩǩ+N+Pl+Ill
!!€ pääiʹǩin: 	 päiʹǩǩ+N+Pl+Loc
!!€ pääiʹǩivuiʹm: päiʹǩǩ+N+Pl+Com
!!€ pääiʹǩitaa: 	 päiʹǩǩ+N+Pl+Abe
!!€ pääikaž: 	 päiʹǩǩ+N+Der+Der/Dimin+N+Sg+Nom
!!€ pääika: 	 päiʹǩǩ+N+Der+Der/Dimin+N+Sg+Gen


!LEXICON N_LAEUQKHKH !!= * @CODE@ päiʹǩǩ:päikk
!!!! inflection_type="?"
!!! N_1E_VUQKK
!! vowel: monophthong
!: NMN_LAEUQKHKH ;
!LEXICON NMN_LAEUQKHKH
!!! Is for nouns with *-est* Loc, Extra long vowel
!!! * Yaml: **N-paeikk**
!:%^PAL E-STEM_SG-NOM ;		  !!= * @CODE@ (1) Sg.Nom: läuʹǩǩ
!:%^V2VV%^PAL%^YXX2YX E-STEM_SG-ABE/ACC/GEN ; !!= * @CODE@ (2) Pl.Nom: lääuʹǩ
!:%^V2VV%^YXX2YX A_DER/LAZH ;
!:%^V2VV%^PAL%^YXX2YX PL-NOM ; !!= * @CODE@ (2) Pl.Nom: lääuʹǩ
!: E-STEM_SG-ILL ;	     !!= * @CODE@ (3) Sg.Ill: läukka
!:%^V2VV%^PAL%^YXX2YX%>e SG-LOC ;  !!= * @CODE@ (4) Sg.Loc: lääuʹǩest
!:%^V2VV%^VOWRaise%^PAL%^YXX2YX SG-COM_IN ;     !!= * @CODE@ (5) Sg.Com: laauʹǩin
!:%^PAL%>e ESS/PAR ; 	       !!= * @CODE@ (6) Ess: läuʹǩǩen
!:%^V2VV%^VOWRaise%^PAL%^YXX2YX%> E-STEM_PL-OBL ;   !!= * @CODE@ (8) Pl.Acc: laauʹǩid
!:%^V2VV%^YXX2YX E-STEM_N_KUYLAZH ; !!= * @CODE@ (9) Der/Dimin.N.Sg.Nom: lääuǥaž
! E-STEM-PX-RETAIN-WITHOUT-PAL ;   !!= * @CODE@ (10) läukk-
!:%^PAL%^YXX2YX E-STEM-PX-ALLEGRO ; !!= * @CODE@ (11) läuʹǩ-
!:%^PAL  E-STEM-PX-STRENGTHEN-WITH-PAL ; !!= * @CODE@ (12) läuʹǩǩ- Ess+Px..

! Test data:
!!€gt-norm: läuʹǩǩ # 
!!€ läuʹǩǩ:   	 läuʹǩǩ+N+Sg+Nom
!!€ lääuʹǩ: 	 läuʹǩǩ+N+Sg+Gen
!!€ lääuʹǩ: 	 läuʹǩǩ+N+Sg+Acc
!!€ läukka: 	 läuʹǩǩ+N+Sg+Ill
!!€ lääuʹǩest: 	 läuʹǩǩ+N+Sg+Loc
!!€ läuʹǩstan: 	 läuʹǩǩ+N+Sg+Loc+PxSg1
!!€ lääuʹǩstan:  läuʹǩǩ+N+Sg+Loc+PxSg1
!!€ laauʹǩin: 	 läuʹǩǩ+N+Sg+Com
!!€ läuʹǩǩen: 	 läuʹǩǩ+N+Ess
!!€ läuʹǩǩed: 	 läuʹǩǩ+N+Par
!!€ lääuʹǩtaa: 	 läuʹǩǩ+N+Sg+Abe
!!€ lääuʹǩ: 	 läuʹǩǩ+N+Pl+Nom
!!€ laauʹǩi: 	 läuʹǩǩ+N+Pl+Gen
!!€ laauʹǩid: 	 läuʹǩǩ+N+Pl+Acc
!!€ laauʹǩid: 	 läuʹǩǩ+N+Pl+Ill
!!€ laauʹǩin: 	 läuʹǩǩ+N+Pl+Loc
!!€ laauʹǩivuiʹm: läuʹǩǩ+N+Pl+Com
!!€ laauʹǩitaa: 	 läuʹǩǩ+N+Pl+Abe
!!€ lääukaž: 	 läuʹǩǩ+N+Der+Der/Dimin+N+Sg+Nom
!!€ lääuka: 	 läuʹǩǩ+N+Der+Der/Dimin+N+Sg+Gen


LEXICON N_HAAQSKH !!= * @CODE@ hääʹsǩ:hää%{ʹØ%}sk
!!! inflection_type="?" = SYSTEEQM
!! N_E_SVVQYK
!! SVV = stable long vowel
! vowel: monophthong
: NMN_HAAQSKH ;
LEXICON NMN_HAAQSKH
! gradation: no
!! * Yaml: **N-haeaesk**
:%^PAL E-STEM_SG-NOM ;		  !!= * @CODE@ (1) Sg.Nom: hääʹsǩ
:%^PAL E-STEM_SG-ABE/ACC/GEN ; !!= * @CODE@ (2) Pl.Nom: hääʹsǩ
: A_DER/LAZH ;
:%^PAL PL-NOM ; !!= * @CODE@ (2) Pl.Nom: hääʹsǩ
: E-STEM_SG-ILL ;	     !!= * @CODE@ (3) Sg.Ill: hääska
:%^PAL%>e SG-LOC ;  !!= * @CODE@ (4) Sg.Loc: hääʹsǩest
:%^PAL SG-COM_IN ;     !!= * @CODE@ (5) Sg.Com: hääʹsǩin
:%^PAL%>e ESS/PAR ; 	       !!= * @CODE@ (6) Ess: hääʹsǩen
:%^PAL%> E-STEM_PL-OBL ;   !!= * @CODE@ (8) Pl.Acc: hääʹsǩid
: E-STEM_N_KUYLAZH ; !!= * @CODE@ (9) Der/Dimin.N.Sg.Nom: hääskaž
 E-STEM-PX-RETAIN-WITHOUT-PAL ;   !!= * @CODE@ (10) hääsk-
:%^PAL E-STEM-PX-ALLEGRO ; !!= * @CODE@ (11) hääʹsǩ-
:%^PAL  E-STEM-PX-STRENGTHEN-WITH-PAL ; !!= * @CODE@ (12) hääʹsǩ Ess+Px..


LEXICON N_SAIQMM !!= * @CODE@ säiʹmm:säimm
!!! inflection_type="?"
!! N_1E_SVQCC
! vowel: monophthong
: NMN_SAIQMM ;
LEXICON NMN_SAIQMM
! gradation: yes
!! ## 1. WORDS WITH SINGLE-SYLLABLE NOMINATIVE SINGULARS (2009: 180)
!! ## 1.3 Sg.Loc in -est (vowel shift)
!!  vowel_shift: No
!!  e-stems (Sg.Loc, Ess, Par).
!! ## 1.3.2 Sg.Ill vowel -a
!! ## 1.3.2.1 Has Palatalization
!!  Palatalized: ELSE
!!  Not Palatalized: Sg.Ill
!! ## 1.3.2.1.1 Lacks Specifically Pedagogical Gradation
!! ## 1.3.2.1.1.1 Has Orthographic Gradation
!! ## 1.3.2.1.1.1[] (Monophthong + Consonant Cluster)
!!  Strong grade: Sg.Nom, Ess, Par
!!  Strong grade: Sg.Ill
!!  Weak grade: Pl.Nom, Sg.Loc, Sg.Com
!! ## FORMS
!! NumContLex="1.113"
!! Is for nouns with *-est* Loc, Extra long vowel
!! * Yaml: **N-saeimm**
:%^PAL E-STEM_SG-NOM ;	    		!!(1) Sg.Nom: säiʹmm
:%^V2VV%^PAL%^YXX2YX E-STEM_SG-ABE/ACC/GEN ;	! sääiʹm
:%^V2VV%^YXX2YX A_DER/LAZH ;
:%^V2VV%^PAL%^YXX2YX PL-NOM ;	!!(2) Pl.Nom: sääiʹm
: E-STEM_SG-ILL ;   		!!(3) Sg.Ill: säimma
:%^V2VV%^PAL%^YXX2YX%>e SG-LOC ;	!!(4) Sg.Loc: sääiʹmest
:%^V2VV%^PAL%^YXX2YX SG-COM_IN ;	!!(5) Sg.Com: sääiʹmin
:%^PAL%>e ESS/PAR ; 		  	!!(6) Ess: säiʹmmen
:%^V2VV%^PAL%^YXX2YX%> E-STEM_PL-OBL ;	!!(8) Pl.Acc: sääiʹmi, sääiʹmid, sääiʹmid, sääiʹmin, sääiʹmivuiʹm, sääiʹmitaa/sääiʹmtää
:%^V2VV%^YXX2YX E-STEM_N_KUYLAZH ; !!(9) Der/Dimin.N.Sg.Nom: sääimaž
 E-STEM-PX-RETAIN-WITHOUT-PAL ;   !!= * @CODE@ (10) säimm-
:%^PAL%^YXX2YX E-STEM-PX-ALLEGRO ; !!= * @CODE@ (11) säiʹm-
:%^PAL  E-STEM-PX-STRENGTHEN-WITH-PAL ; !!= * @CODE@ (12) säiʹmm Ess+Px..


LEXICON N_KHEQDD !!= * @CODE@ ǩeʹdd:ǩe%^1VOWdd
!!! inflection_type="?"
!! N_1E_JEQCC
! vowel: monophthong
: NMN_KHEQDD ;
LEXICON NMN_KHEQDD
! gradation: yes
!! ## 1. WORDS WITH SINGLE-SYLLABLE NOMINATIVE SINGULARS (2009: 180)
!! ## 1.3 Sg.Loc in -est (vowel shift)
!!  Raised: Sg.Com, Pl.Obl
!!  Lowered: ELSE
!!  e-stems (Sg.Loc, Ess, Par).
!! ## 1.3.2 Sg.Ill vowel -a
!! ## 1.3.2.1 Has Palatalization
!!  Palatalized: ELSE
!!  Not Palatalized: Sg.Ill
!! ## 1.3.2.1.1 Lacks Specifically Pedagogical Gradation
!! ## 1.3.2.1.1.1 Has Orthographic Gradation
!! ## 1.3.2.1.1.1[] (Monophthong + Consonant Cluster)
!!  Strong grade: Sg.Nom, Ess, Par
!!  Strong grade: Sg.Ill
!!  Weak grade: Pl.Nom, Sg.Loc, Sg.Com
!! ## FORMS
!! ## (1) Sg.Nom: ǩeʹdd
!! ## (2) Pl.Nom: ǩeeʹdd
!! ## (3) Sg.Ill: ǩeâdˈda
!! ## (4) Sg.Loc: ǩeeʹddest
!! ## (5) Sg.Com: ǩeeʹddin
!! ## (6) Ess: ǩeʹdden
!! ## (7) Par: ǩeʹdded
!! ## (8) Pl.Acc: ǩeeʹddid
!! ## (9) Der/Dimin.N.Sg.Nom: ǩeâddaž
!! NumContLex="1.113"
!! Is for nouns with *-est* Loc, Extra long vowel
!! * Yaml: **N-kjedd**
:%^PAL E-STEM_SG-NOM ;	    			! ǩeʹdd
:%^V2VV%^PALE%^PAL E-STEM_SG-ABE/ACC/GEN ;		! ǩeeʹdd
:%^PALÂ%^PALNo A_DER/LAZH ;
:%^V2VV%^PALE%^PAL PL-NOM ;		! ǩeeʹdd
:%^PALÂ%^PALNo%^CC2CCC E-STEM_SG-ILL ;		! ǩeâdˈda
:%^V2VV%^PAL%>e SG-LOC ;		! ǩeeʹddest
:%^V2VV%^PAL SG-COM_IN ;		! ǩeeʹddin
:%^PAL%>e ESS/PAR ; ! ess and prt without
:%^V2VV%^PAL%> E-STEM_PL-OBL ;
:%^V2VV%^PALNo E-STEM_N_KUYLAZH ;	! ǩeâddaž
!! WORK NEEDED FROM HERE DOWN

LEXICON N_KHEQMNN !!= * @CODE@ ǩeʹmnn:ǩẹ%^1VOW%{ʹØ%}mnn
!!! inflection_type="?"
!! N_1E_JEQYXX
! vowel: monophthong
: NMN_KHEQMNN ;
LEXICON NMN_KHEQMNN
! gradation: yes
!! ## 1. WORDS WITH SINGLE-SYLLABLE NOMINATIVE SINGULARS (2009: 180)
!! ## 1.3 Sg.Loc in -est (vowel shift)
!!  Raised: Sg.Com, Pl.Obl
!!  Lowered: ELSE
!!  e-stems (Sg.Loc, Ess, Par).
!! ## 1.3.2 Sg.Ill vowel -a
!! ## 1.3.2.1 Has Palatalization
!!  Palatalized: ELSE
!!  Not Palatalized: Sg.Ill
!! ## 1.3.2.1.1 Lacks Specifically Pedagogical Gradation
!! ## 1.3.2.1.1.1 Has Orthographic Gradation
!! ## 1.3.2.1.1.1[] (Monophthong + Consonant Cluster)
!!  Strong grade: Sg.Nom, Ess, Par
!!  Strong grade: Sg.Ill
!!  Weak grade: Pl.Nom, Sg.Loc, Sg.Com
!! ## FORMS
!! ## (1) Sg.Nom: ǩeʹmnn
!! ## (2) Pl.Nom: ǩeeʹmn
!! ## (3) Sg.Ill: ǩeâmnna
!! ## (4) Sg.Loc: ǩeeʹmnest
!! ## (5) Sg.Com: ǩeeʹmnin
!! ## (6) Ess: ǩeʹmnnen
!! ## (7) Par: ǩeʹmnned
!! ## (8) Pl.Acc: ǩeeʹmnid
!! ## (9) Der/Dimin.N.Sg.Nom: ǩeâmnaž
!! NumContLex="1.113"
!! Is for nouns with *-est* Loc, Extra long vowel
!! * Yaml: **N-aâlghgh**
:%^PAL E-STEM_SG-NOM ;	    			! ǩeʹmnn
:%^V2VV%^YXX2YX%^PAL E-STEM_SG-ABE/ACC/GEN ;		! ǩeeʹmn
:%^V2VV%^YXX2YX%^PAL PL-NOM ;		! ǩeeʹmn
:%^PALÂ%^PALNo%^YXX2YX A_DER/LAZH ;
:%^PALÂ%^PALNo E-STEM_SG-ILL ;		! ǩeâmnna
:%^V2VV%^YXX2YX%^PAL%>e SG-LOC ;		! ǩeeʹmnest
:%^V2VV%^YXX2YX%^PAL SG-COM_IN ;		! ǩeeʹmnin
:%^PAL%>e ESS/PAR ; ! ess and prt without
:%^V2VV%^YXX2YX%^PAL%> E-STEM_PL-OBL ;
:%^V2VV%^PALNo%^YXX2YX E-STEM_N_KUYLAZH ;	! ǩeâmnaž
! see ǩieʹmnn

! Test data:
!!€gt-norm: ǩeʹmnn # 
!!€ ǩeʹmnn:      ǩeʹmnn+N+Sg+Nom
!!€ ǩeeʹmn:      ǩeʹmnn+N+Sg+Gen
!!€ ǩeeʹmn:      ǩeʹmnn+N+Sg+Acc
!!€ ǩeâmnna:      ǩeʹmnn+N+Sg+Ill
!!€ ǩeeʹmnest:   ǩeʹmnn+N+Sg+Loc
!!€ ǩeʹmnstan:   ǩeʹmnn+N+Sg+Loc+PxSg1
!!€ ǩeeʹmnstan:  ǩeʹmnn+N+Sg+Loc+PxSg1
!!€ jaauʹrin:    ǩeʹmnn+N+Sg+Com ???
!!€ ǩeʹmnnen:    ǩeʹmnn+N+Ess
!!€ ǩeʹmnned:    ǩeʹmnn+N+Par
!!€ ǩeeʹmntaa:   ǩeʹmnn+N+Sg+Abe
!!€ ǩeeʹmn:      ǩeʹmnn+N+Pl+Nom
!!€ jaauʹri:     ǩeʹmnn+N+Pl+Gen
!!€ jaauʹrid:    ǩeʹmnn+N+Pl+Acc
!!€ jaauʹrid:    ǩeʹmnn+N+Pl+Ill
!!€ jaauʹrin:    ǩeʹmnn+N+Pl+Loc
!!€ jaauʹrivuiʹm: ǩeʹmnn+N+Pl+Com
!!€ jaauʹritaa:          ǩeʹmnn+N+Pl+Abe
!!€ jääuraž:     ǩeʹmnn+N+Der+Der/Dimin+N+Sg+Nom
!!€ jääura:      ǩeʹmnn+N+Der+Der/Dimin+N+Sg+Gen



LEXICON N_LAAIQJ !!= * @CODE@ lääiʹj:lääiǥ
!!! inflection_type="?"
!! N_E_VUQKK
! vowel: monophthong
: NMN_LAAIQJ ;
LEXICON NMN_LAAIQJ
! gradation: yes
!! ## 1. WORDS WITH SINGLE-SYLLABLE NOMINATIVE SINGULARS (2009: 180)
!! ## 1.3 Sg.Loc in -est (vowel shift)
!!  Raised: Sg.Com, Pl.Obl
!!  Lowered: ELSE
!!  e-stems (Sg.Loc, Ess, Par).
!! ## 1.3.2 Sg.Ill vowel -a
!! ## 1.3.2.1 Has Palatalization
!!  Palatalized: ELSE
!!  Not Palatalized: Sg.Ill
!! ## 1.3.2.1.1 Lacks Specifically Pedagogical Gradation
!! ## 1.3.2.1.1.1 Has Orthographic Gradation
!! ## 1.3.2.1.1.1[] (Monophthong + Consonant Cluster)
!!  Strong grade: Sg.Nom, Ess, Par
!!  Strong grade: Sg.Ill
!!  Weak grade: Pl.Nom, Sg.Loc, Sg.Com
!! ## FORMS
!! NumContLex="1.113"
!! Is for nouns with *-est* Loc, Extra long vowel
!! * Yaml: **N-laeaeij**
:%^PAL SG-NOM ;	    		! lääiʹj
:%^PAL E-STEM_SG-ABE/ACC/GEN ;	! lääiʹj
: A_DER/LAZH ;
: E-STEM_SG-ILL ;   		! lääiǥa
:%^PAL%>e SG-LOC ;	! lääiʹjest
:%^PAL SG-COM_IN ;	! lääiʹjin
:%^PAL%>e ESS/PAR ; 		  	! lääiʹjen
:%^PAL PL-NOM ;	! lääiʹj
:%^PAL%> PL-OBL ;	! lääiʹji, lääiʹjid, lääiʹjid, lääiʹjin, lääiʹjivuiʹm, lääiʹjitaa/lääiʹjtää
: E-STEM_N_KUYLAZH ; ! lääiǥaž

LEXICON N_KHEQRJJ !!= * @CODE@ ǩeʹrjj:ǩerjj
!!! inflection_type="?"
!! N_1E_EQYXX/VQYXX
! vowel: monophthong
: NMN_KHEQRJJ ;
LEXICON NMN_KHEQRJJ
! gradation: yes
!! ## 1. WORDS WITH SINGLE-SYLLABLE NOMINATIVE SINGULARS (2009: 180)
!! ## 1.3 Sg.Loc in -est (NO vowel shift)
!!  Raised: Sg.Com, Pl.Obl
!!  Lowered: ELSE
!!  e-stems (Sg.Loc, Ess, Par).
!! ## 1.3.2 Sg.Ill vowel -a
!! ## 1.3.2.1 Has Palatalization
!!  Palatalized: ELSE
!!  Not Palatalized: Sg.Ill
!! ## 1.3.2.1.1 Lacks Specifically Pedagogical Gradation
!! ## 1.3.2.1.1.1 Has Orthographic Gradation
!! ## 1.3.2.1.1.1[] (Monophthong + Consonant Cluster)
!!  Strong grade: Sg.Nom, Ess, Par
!!  Strong grade: Sg.Ill
!!  Weak grade: Pl.Nom, Sg.Loc, Sg.Com
!! ## FORMS
!! NumContLex="1.113
!! Is for nouns with *-est* Loc, Extra long vowel
!! * Yaml: **N-kerjj**
:%^PAL SG-NOM ;		  	!!= * @CODE@ (1) Sg.Nom: ǩeʹrjj
:%^V2VV%^PAL%^YXX2YX E-STEM_SG-ABE/ACC/GEN ; !!= * @CODE@ (2) Pl.Nom: ǩeeʹrj
:%^V2VV%^PAL%^YXX2YX PL-NOM ; !!= * @CODE@ (2) Pl.Nom: ǩeeʹrj
:%^V2VV%^YXX2YX A_DER/LAZH ;
: E-STEM_SG-ILL ;	     			   !!= * @CODE@ (3)  Sg.Ill: ǩẹrjja
:%^V2VV%^PAL%^YXX2YX%>e SG-LOC ;	   !!= * @CODE@ (4) Sg.Loc: ǩeeʹrjest
+Use/NGminip+Use/NG:%^V2VV%^PAL%^YXX2YX SG-COM_IN ;	   !!= * @CODE@ (5) Sg.Com: ǩeeʹrjin
! WHICH ONE IS PRIMARY
:%^V2VV%^VOWRaise%^PAL%^YXX2YX SG-COM_IN ; !!= * @CODE@ (5) Sg.Com: ǩiiʹrjin
:%^PAL%>e ESS/PAR ; !!= * @CODE@ (6) Ess: ǩeʹrjjen
:%^V2VV%^VOWRaise%^PAL%^YXX2YX%> PL-OBL ; !!= * @CODE@ (8) Pl.Acc: ǩiiʹrjid
+Use/NGminip+Use/NG:%^V2VV%^PAL%^YXX2YX%> PL-OBL ; !!= * @CODE@ (8) Pl.Acc: ǩeeʹrjid
:%^V2VV%^YXX2YX E-STEM_N_KUYLAZH ;  !!= * @CODE@ (9) Der/Dimin.N.Sg.Nom: ǩẹẹrjaž

LEXICON N_KHEQRJJ-PL
:%^PAL%>e ESS/PAR ; !!= * @CODE@ (6) Ess: ǩeʹrjjen
:%^V2VV%^VOWRaise%^PAL%^YXX2YX%> PL-OBL ; !!= * @CODE@ (8) Pl.Acc: ǩiiʹrjid
+Use/NGminip+Use/NG:%^V2VV%^PAL%^YXX2YX%> PL-OBL ; !!= * @CODE@ (8) Pl.Acc: ǩeeʹrjid
:%^V2VV%^PAL%^YXX2YX PL-NOM ; !!= * @CODE@ (2) Pl.Nom: ǩeeʹrj

LEXICON N_TEQKSTT !!= * @CODE@ teʹkstt:tekstt 
!!! inflection_type="?"
!! N_SVQ.YXX
!! same as TEQSTT
! vowel: monophthong
: NMN_TEQKSTT ;
LEXICON NMN_TEQKSTT
!! gradation: yes
!! vowel_shift: no
!! ## 1. WORDS WITH SINGLE-SYLLABLE NOMINATIVE SINGULARS (2009: 180)
!! ## 1.3 Sg.Loc in -est (NO vowel shift)
!!  Raised: Sg.Com, Pl.Obl
!!  Lowered: ELSE
!!  e-stems (Sg.Loc, Ess, Par).
!! ## 1.3.2 Sg.Ill vowel -a
!! ## 1.3.2.1 Has Palatalization
!!  Palatalized: ELSE
!!  Not Palatalized: Sg.Ill
!! ## 1.3.2.1.1 Lacks Specifically Pedagogical Gradation
!! ## 1.3.2.1.1.1 Has Orthographic Gradation
!! ## 1.3.2.1.1.1[] (Monophthong + Consonant Cluster)
!!  Strong grade: Sg.Nom, Ess, Par
!!  Strong grade: Sg.Ill
!!  Weak grade: Pl.Nom, Sg.Loc, Sg.Com
!! ## FORMS
!! NumContLex="1.113
!! Is for nouns with *-est* Loc, Extra long vowel
!! * Yaml: **N-kerjj**
:%^PAL SG-NOM ;		  	!!= * @CODE@ (1) Sg.Nom: teʹkstt
:%^V2VV%^PAL%^YXX2YX E-STEM_SG-ABE/ACC/GEN ; !!= * @CODE@ (2) Pl.Nom: teeʹkst
:%^V2VV%^PAL%^YXX2YX PL-NOM ; !!= * @CODE@ (2) Pl.Nom: teeʹkst
:%^V2VV%^YXX2YX A_DER/LAZH ;
: E-STEM_SG-ILL ;	     			   !!= * @CODE@ (3)  Sg.Ill: tekstta
:%^V2VV%^PAL%^YXX2YX%>e SG-LOC ;	   !!= * @CODE@ (4) Sg.Loc: teeʹkstest
:%^V2VV%^PAL%^YXX2YX SG-COM_IN ;	   !!= * @CODE@ (5) Sg.Com: teeʹkstin
:%^PAL%>e ESS/PAR ; !!= * @CODE@ (6) Ess: teʹkstten
:%^V2VV%^PAL%^YXX2YX%> PL-OBL ; !!= * @CODE@ (8) Pl.Acc: teeʹkstid
:%^V2VV%^YXX2YX E-STEM_N_KUYLAZH ;  !!= * @CODE@ (9) Der/Dimin.N.Sg.Nom: teekstaž

LEXICON N_1E_VQHCC
 NMN_1E_VQHCC ;
LEXICON N_TAQHTT !!= * @CODE@ täʹhtt:tä%^1VOW%{ʹØ%}h%{ʹØ%}tt
!!! inflection_type="?"
!! N_1E_VQHCC
! vowel: monophthong
!: NMN_TAQHTT ;
 NMN_1E_VQHCC ;
LEXICON NMN_TAQHTT
 NMN_1E_VQHCC ;
LEXICON NMN_1E_VQHCC
! gradation: yes
!! similar_to: KÅHTT
!! ## 1. WORDS WITH SINGLE-SYLLABLE NOMINATIVE SINGULARS (2009: 180)
!! ## 1.3 Sg.Loc in -est (NO vowel shift)
!!  Raised: Sg.Com, Pl.Obl
!!  Lowered: ELSE
!!  e-stems (Sg.Loc, Ess, Par).
!! ## 1.3.2 Sg.Ill vowel -a
!! ## 1.3.2.1 Has Palatalization
!!  Palatalized: ELSE
!!  Not Palatalized: Sg.Ill
!! ## 1.3.2.1.1 Lacks Specifically Pedagogical Gradation
!! ## 1.3.2.1.1.1 Has Orthographic Gradation
!! ## 1.3.2.1.1.1[] (Monophthong + Consonant Cluster)
!!  Strong grade: Sg.Nom, Ess, Par
!!  Strong grade: Sg.Ill
!!  Weak grade: Pl.Nom, Sg.Loc, Sg.Com
!! ## FORMS
!! ## (1) Sg.Nom: täʹhtt
!! ## (3) Sg.Ill: tähtta
!! ## (4) Sg.Loc: tääutest
!! NumContLex="1.113
!! Is for nouns with *-est* Loc, Extra long vowel
!! * Yaml: **N-taehtt**
:%^PAL E-STEM_SG-NOM ;  !!= * @CODE@ (1) Sg.Nom: täʹhtt
:%^V2VV%^PAL%^YXX2VX E-STEM_SG-ABE/ACC/GEN ;   !!= * @CODE@ (2) Pl.Nom: tääuʹt
:%^V2VV%^YXX2VX A_DER/LAZH ;
:%^V2VV%^PAL%^YXX2VX PL-NOM ;   !!= * @CODE@ (2) Pl.Nom: tääuʹt
: E-STEM_SG-ILL ;   !!= * @CODE@ (3) Sg.Ill: tähtta
:%^V2VV%^PAL%^YXX2VX%>e SG-LOC ;   !!= * @CODE@ (4) Sg.Loc: tääuʹtest
:%^V2VV%^VOWRaise%^PAL%^YXX2VX SG-COM_IN ;   !!= * @CODE@ (5) Sg.Com: tääuʹtin
:%^V2VV%^VOWRaise%^PAL%^YXX2VX E-STEM_PL-OBL ;   !!= * @CODE@ (5) Sg.Com: tääuʹtin
:%^PAL%>e ESS/PAR ;   !!= * @CODE@ (6) Ess: täʹhtten
:%^V2VV%^PALNo%^YXX2VX E-STEM_N_KUYLAZH ;   !!= * @CODE@ !(9) Der/Dimin.N.Sg.Nom: tääutaž
! WORK HERE

LEXICON N_TAQHTT-PL
+Cmp/SgNom:%^PAL R ;  !!= * @CODE@ (1) Sg.Nom: täʹhtt
:%^V2VV%^PAL%^YXX2VX PL-NOM ;   !!= * @CODE@ (2) Pl.Nom: tääuʹt
:%^V2VV%^VOWRaise%^PAL%^YXX2VX E-STEM_PL-OBL ;   !!= * @CODE@ (5) Sg.Com: tääuʹtin
:%^PAL%>e ESS/PAR ;   !!= * @CODE@ (6) Ess: täʹhtten

LEXICON NMN_KAEAEUQC
! gradation: yes
!! similar_to: KÅHTT
!! * Yaml: **N-taehtt**
+Use/NG+Err/Orth:%^PAL E-STEM_SG-NOM ;  !!= * @CODE@ (1) Sg.Nom: käʹhcc
:%^V2VV%^PAL%^YXX2VX E-STEM_SG-NOM ;  !!= * @CODE@ (1) Sg.Nom: kääuʹc
:%^V2VV%^PAL%^YXX2VX E-STEM_SG-ABE/ACC/GEN ;   !!= * @CODE@ (2) Pl.Nom: kääuʹc
:%^V2VV%^YXX2VX A_DER/LAZH ;
:%^V2VV%^PAL%^YXX2VX PL-NOM ;   !!= * @CODE@ (2) Pl.Nom: kääuʹc
: E-STEM_SG-ILL ;   !!= * @CODE@ (3) Sg.Ill: tähtta
:%^V2VV%^PAL%^YXX2VX%>e SG-LOC ;   !!= * @CODE@ (4) Sg.Loc: kääuʹcest
:%^V2VV%^VOWRaise%^PAL%^YXX2VX SG-COM_IN ;   !!= * @CODE@ (5) Sg.Com: kääuʹcin
:%^V2VV%^VOWRaise%^PAL%^YXX2VX E-STEM_PL-OBL ;   !!= * @CODE@ (5) Sg.Com: kääuʹcin
:%^PAL%>e ESS/PAR ;   !!= * @CODE@ (6) Ess: täʹhtten
:%^V2VV%^PALNo%^YXX2VX E-STEM_N_KUYLAZH ;   !!= * @CODE@ !(9) Der/Dimin.N.Sg.Nom: tääutaž

LEXICON N_RUQHSS !!= * @CODE@ ruʹhss:ruhss
!!! inflection_type="?"
! vowel: monophthong
: NMN_RUQHSS ;
LEXICON NMN_RUQHSS
! gradation: yes
!! ## 1. WORDS WITH SINGLE-SYLLABLE NOMINATIVE SINGULARS (2009: 180)
!! ## 1.3 Sg.Loc in -est (NO vowel shift)
!!  Raised: Sg.Com, Pl.Obl
!!  Lowered: ELSE
!!  e-stems (Sg.Loc, Ess, Par).
!! ## 1.3.2 Sg.Ill vowel -a
!! ## 1.3.2.1 Has Palatalization
!!  Palatalized: ELSE
!!  Not Palatalized: Sg.Ill
!! ## 1.3.2.1.1 Lacks Specifically Pedagogical Gradation
!! ## 1.3.2.1.1.1 Has Orthographic Gradation
!! ## 1.3.2.1.1.1[] (Monophthong + Consonant Cluster)
!!  Strong grade: Sg.Nom, Ess, Par
!!  Strong grade: Sg.Ill
!!  Weak grade: Pl.Nom, Sg.Loc, Sg.Com
!! ## FORMS
!! NumContLex="1.113
!! Is for nouns with *-est* Loc, Extra long vowel
!! * Yaml: **N-kerjj**
:%^PAL E-STEM_SG-NOM ;	    			!!= * @CODE@ (1) ruʹhss
:%^PAL%^YXX2VX E-STEM_SG-ABE/ACC/GEN ; !!= * @CODE@ (3) ruuʹs
:%^YXX2VX A_DER/LAZH ;
:%^PAL%^YXX2VX PL-NOM ; !!= * @CODE@ (3) ruuʹs
:%^VOWLower E-STEM_SG-ILL ;		      	!!= * @CODE@ (3) rohssa
:%^PAL%^YXX2VX%>e SG-LOC ;		!!= * @CODE@ (4) ruuʹsest
:%^PAL%^YXX2VX SG-COM_IN ;	!!= * @CODE@ (5) ruuʹsin
:%^PAL%>e ESS/PAR ; 			 	!!= * @CODE@ (6) ruʹhssen
:%^PAL%^YXX2VX E-STEM_PL-OBL ;	!!= * @CODE@ (5) ruuʹsin
:%^V2VV%^VOWLower%^YXX2VX E-STEM_N_KUYLAZH ; !!= * @CODE@ (9) roousaž
 E-STEM-PX-RETAIN-WITHOUT-PAL ;   !!= * @CODE@ (10) ruhss-
:%^VV2V%^PAL%^YXX2VX E-STEM-PX-ALLEGRO ; !!= * @CODE@ (11) ruʹs-
:%^PAL  E-STEM-PX-STRENGTHEN-WITH-PAL ; !!= * @CODE@ (12) ruʹhss Ess+Px..

LEXICON N_1E_VUQCC !!= * @CODE@ jäuʹrr:jä%^1VOWu%{ʹØ%}rr
 NMN_1E_VUQCC ;
LEXICON N_JAEUQRR !!= * @CODE@ jäuʹrr:jä%^1VOWu%{ʹØ%}rr
!!! inflection_type="?"
! vowel: monophthong
!! similar_to: N_AUTT
!: NMN_JAEUQRR ;
 NMN_1E_VUQCC ;
!LEXICON NMN_JAEUQRR
! NMN_1E_VUQCC ;
LEXICON NMN_1E_VUQCC
! gradation: yes
!! ## 1. WORDS WITH SINGLE-SYLLABLE NOMINATIVE SINGULARS (2009: 180)
!! ## 1.3 Sg.Loc in -est (NO vowel shift)
!!  Raised: Sg.Com, Pl.Obl
!!  Lowered: ELSE
!!  e-stems (Sg.Loc, Ess, Par).
!! ## 1.3.2 Sg.Ill vowel -a
!! ## 1.3.2.1 Has Palatalization
!!  Palatalized: ELSE
!!  Not Palatalized: Sg.Ill
!! ## 1.3.2.1.1 Lacks Specifically Pedagogical Gradation
!! ## 1.3.2.1.1.1 Has Orthographic Gradation
!! ## 1.3.2.1.1.1[] (Monophthong + Consonant Cluster)
!!  Strong grade: Sg.Nom, Ess, Par
!!  Strong grade: Sg.Ill
!!  Weak grade: Pl.Nom, Sg.Loc, Sg.Com
!! ## FORMS
!! Is for nouns with *-est* Loc, Extra long vowel
!! * Yaml: **N-jaurr**
:%^PAL E-STEM_SG-NOM ; 	  !!(1) Sg.Nom: jäuʹrr
:%^V2VV%^PAL%^YXX2YX E-STEM_SG-ABE/ACC/GEN ; !!(2) Pl.Nom: jääuʼr
:%^V2VV%^PAL%^YXX2YX PL-NOM ; !!(2) Pl.Nom: jääuʼr
:%^V2VV%^PAL%^YXX2YX A_DER/LAZH ;
: E-STEM_SG-ILL ;	     !!(3) Sg.Ill: jäurra
:%^V2VV%^PAL%^YXX2YX%>e SG-LOC ;   !!(4) Sg.Loc: jääuʹrest
:%^V2VV%^VOWRaise%^PAL%^YXX2YX SG-COM_IN ; !!(5) Sg.Com: jaauʹrin
:%^V2VV%^VOWRaise%^PAL%^YXX2YX E-STEM_PL-OBL ; !!(5) Sg.Com: jaauʹrin
:%^PAL%>e ESS/PAR ; 	       !!(6) Ess: jäuʹrren
:%^V2VV%^YXX2YX E-STEM_N_KUYLAZH ; !!(9) Der/Dimin.N.Sg.Nom: jääuraž
 E-STEM-PX-RETAIN-WITHOUT-PAL ;   !!= * @CODE@ (10) jäurr
:%^VV2V%^PAL%^YXX2YX E-STEM-PX-ALLEGRO ; !!= * @CODE@ (11) jäuʹr 
:%^PAL  E-STEM-PX-STRENGTHEN-WITH-PAL ; !!= * @CODE@ (12) jäuʹrr Ess+Px..

! Test data:
!!€gt-norm: jäuʹrr # 
!!€ jäuʹrr:      jäuʹrr+N+Sg+Nom
!!€ jääuʹr:      jäuʹrr+N+Sg+Gen
!!€ jääuʹr:      jäuʹrr+N+Sg+Acc
!!€ jäurra:      jäuʹrr+N+Sg+Ill
!!€ jääuʹrest:   jäuʹrr+N+Sg+Loc
!!€ jäuʹrstan:   jäuʹrr+N+Sg+Loc+PxSg1
!!€ jääuʹrstan:  jäuʹrr+N+Sg+Loc+PxSg1
!!€ jaauʹrin:    jäuʹrr+N+Sg+Com
!!€ jäuʹrren:    jäuʹrr+N+Ess
!!€ jäuʹrred:    jäuʹrr+N+Par
!!€ jääuʹrtaa:   jäuʹrr+N+Sg+Abe
!!€ jääuʹr:      jäuʹrr+N+Pl+Nom
!!€ jaauʹri:     jäuʹrr+N+Pl+Gen
!!€ jaauʹrid:    jäuʹrr+N+Pl+Acc
!!€ jaauʹrid:    jäuʹrr+N+Pl+Ill
!!€ jaauʹrin:    jäuʹrr+N+Pl+Loc
!!€ jaauʹrivuiʹm: jäuʹrr+N+Pl+Com
!!€ jaauʹritaa:          jäuʹrr+N+Pl+Abe
!!€ jääuraž:     jäuʹrr+N+Der+Der/Dimin+N+Sg+Nom
!!€ jääura:      jäuʹrr+N+Der+Der/Dimin+N+Sg+Gen


LEXICON N_NEIQBB !!= * @CODE@ jäuʹrr:jäurr
!!! inflection_type="?"
! vowel: monophthong
!! similar_to: N_AUTT
: NMN_NEIQBB ;
LEXICON NMN_NEIQBB
! gradation: yes
!! ## 1. WORDS WITH SINGLE-SYLLABLE NOMINATIVE SINGULARS (2009: 180)
!! ## 1.3 Sg.Loc in -est (NO vowel shift)
!!  Raised or lowered: Sg.Com, Pl.Obl
!!  Lowered: ELSE
!!  between _PEIQVV and _JAEUQRR
!!  e-stems (Sg.Loc, Ess, Par).
!! ## 1.3.2 Sg.Ill vowel -a
!! ## 1.3.2.1 Has Palatalization
!!  Palatalized: ELSE
!!  Not Palatalized: Sg.Ill
!! ## 1.3.2.1.1 Lacks Specifically Pedagogical Gradation
!! ## 1.3.2.1.1.1 Has Orthographic Gradation
!! ## 1.3.2.1.1.1[] (Monophthong + Consonant Cluster)
!!  Strong grade: Sg.Nom, Ess, Par
!!  Strong grade: Sg.Ill
!!  Weak grade: Pl.Nom, Sg.Loc, Sg.Com
!! ## FORMS
!! Is for nouns with *-est* Loc, Extra long vowel
!! * Yaml: **N-jaurr**
:%^PAL E-STEM_SG-NOM ; 	  !!(1) Sg.Nom: neiʹbb
:%^V2VV%^PAL%^YXX2YX E-STEM_SG-ABE/ACC/GEN ; !!(2) Pl.Nom: neeiʼb
:%^V2VV%^PAL%^YXX2YX PL-NOM ; !!(2) Pl.Nom: neeiʼb
:%^V2VV%^PAL%^YXX2YX A_DER/LAZH ;
: E-STEM_SG-ILL ;	     !!(3) Sg.Ill: nẹibbaa
:%^V2VV%^PAL%^YXX2YX%>e SG-LOC ;   !!(4) Sg.Loc: neeiʹbest
:%^VOWRaise%^PAL%^YXX2YX SG-COM_IN ; !!(5) Sg.Com: niiʹbin
:%^VOWRaise%^PAL%^YXX2YX E-STEM_PL-OBL ; !!(5) Sg.Com: niiʹbin
+Err/Orth:%^V2VV%^PAL%^YXX2YX SG-COM_IN ; !!(5) Sg.Com: neeiʹbin
+Err/Orth:%^V2VV%^PAL%^YXX2YX E-STEM_PL-OBL ; !!(5) Sg.Com: neeiʹbin
:%^PAL%>e ESS/PAR ; 	       !!(6) Ess: neiʹbben
:%^V2VV%^YXX2YX E-STEM_N_KUYLAZH ; !!(9) Der/Dimin.N.Sg.Nom: nẹẹibaž
 E-STEM-PX-RETAIN-WITHOUT-PAL ;   !!= * @CODE@ (10) nẹibb
:%^VV2V%^PAL%^YXX2YX E-STEM-PX-ALLEGRO ; !!= * @CODE@ (11) neiʹb 
:%^PAL  E-STEM-PX-STRENGTHEN-WITH-PAL ; !!= * @CODE@ (12) neiʹbb Ess+Px..

LEXICON N_1E_EUQKK !!= * @CODE@ teiʹǧǧ:tẹ%^1VOWi%{ʹØ%}gg
 NMN_1E_EUQKK ;
LEXICON NMN_1E_EUQKK
! gradation: yes
!! ## 1. WORDS WITH SINGLE-SYLLABLE NOMINATIVE SINGULARS (2009: 180)
!! ## 1.3 Sg.Loc in -est (no vowel shift, all lowered)
!!  e-stems (Sg.Loc, Ess, Par).
!! ## 1.3.2 Sg.Ill vowel -a
!! ## 1.3.2.1 Has Palatalization
!!  Palatalized: ELSE
!!  Not Palatalized: Sg.Ill
!! ## 1.3.2.1.1 Lacks Specifically Pedagogical Gradation
!! ## 1.3.2.1.1.1 Has Orthographic Gradation
!! ## 1.3.2.1.1.1[] (Monophthong + Consonant Cluster variation)
!!  Strong grade: Sg.Nom, Ess, Par
!!  Strong grade: Sg.Ill
!!  Weak grade: Pl.Nom, Sg.Loc, Sg.Com
!! ## FORMS
!! * Yaml: **N-peivv**
:%^PAL%^PALK E-STEM_SG-NOM ;	    !!= * @CODE@ (1) Sg.Nom: teiʹǧǧ
:%^V2VV%^PAL%^YXX2YX%^PALK E-STEM_SG-ABE/ACC/GEN ; !!= * @CODE@ (2) Pl.Nom: peeiʼv
:%^YXX2YX A_DER/LAZH ;
:%^V2VV%^PAL%^YXX2YX%^PALK PL-NOM ; !!= * @CODE@ (2) Pl.Nom: teeiʼǧ
: E-STEM_SG-ILL ;		      !!= * @CODE@ (3) Sg.Ill: tẹigga
:%^V2VV%^PAL%^YXX2YX%^PALK%>e SG-LOC ;	      !!= * @CODE@ (4) Sg.Loc: teeiʹǧest
:%^V2VV%^PAL%^YXX2YX%^PALK SG-COM_IN ;	      !!= * @CODE@ (5) Sg.Com: teeiʹǧin
:%^PAL%^PALK%>e ESS/PAR ; 		  !!= * @CODE@ (6) Ess: peiʹvven
:%^V2VV%^PAL%^YXX2YX%^PALK E-STEM_PL-OBL ; !!= * @CODE@ (8) Pl.Acc: peeiʹvid
:%^V2VV%^YXX2YX E-STEM_N_KUYLAZH ; !!= * @CODE@ (9) Der/Dimin.N.Sg.Nom: pẹẹivaž
 E-STEM-PX-RETAIN-WITHOUT-PAL ;   !!= * @CODE@ (10) pẹivv-
:%^PAL%^YXX2YX%^PALK E-STEM-PX-ALLEGRO ; !!= * @CODE@ (11) peiʹv-
:%^PAL%^PALK  E-STEM-PX-STRENGTHEN-WITH-PAL ; !!= * @CODE@ (12) peiʹvv Ess+Px..

LEXICON N_1E_EUQCC !!= * @CODE@ peiʹvv:pẹ%^1VOWi%{ʹØ%}vv
 NMN_1E_EUQCC ;
LEXICON N_PEIQVV !!= * @CODE@ peiʹvv:pẹ%^1VOWi%{ʹØ%}vv
!!! inflection_type="?"
! vowel: monophthong
!: NMN_PEIQVV ;
 NMN_1E_EUQCC ;
LEXICON NMN_PEIQVV
 NMN_1E_EUQCC ;
LEXICON NMN_1E_EUQCC
! gradation: yes
!! ## 1. WORDS WITH SINGLE-SYLLABLE NOMINATIVE SINGULARS (2009: 180)
!! ## 1.3 Sg.Loc in -est (no vowel shift, all lowered)
!!  e-stems (Sg.Loc, Ess, Par).
!! ## 1.3.2 Sg.Ill vowel -a
!! ## 1.3.2.1 Has Palatalization
!!  Palatalized: ELSE
!!  Not Palatalized: Sg.Ill
!! ## 1.3.2.1.1 Lacks Specifically Pedagogical Gradation
!! ## 1.3.2.1.1.1 Has Orthographic Gradation
!! ## 1.3.2.1.1.1[] (Monophthong + Consonant Cluster variation)
!!  Strong grade: Sg.Nom, Ess, Par
!!  Strong grade: Sg.Ill
!!  Weak grade: Pl.Nom, Sg.Loc, Sg.Com
!! ## FORMS
!! * Yaml: **N-peivv**
:%^PAL E-STEM_SG-NOM ;	    !!= * @CODE@ (1) Sg.Nom: peiʹvv
:%^V2VV%^PAL%^YXX2YX E-STEM_SG-ABE/ACC/GEN ; !!= * @CODE@ (2) Pl.Nom: peeiʼv
:%^YXX2YX A_DER/LAZH ;
:%^V2VV%^PAL%^YXX2YX PL-NOM ; !!= * @CODE@ (2) Pl.Nom: peeiʼv
: E-STEM_SG-ILL ;		      !!= * @CODE@ (3) Sg.Ill: pẹivva
:%^V2VV%^PAL%^YXX2YX%>e SG-LOC ;	      !!= * @CODE@ (4) Sg.Loc: peeiʹvest
:%^V2VV%^PAL%^YXX2YX SG-COM_IN ;	      !!= * @CODE@ (5) Sg.Com: peeiʹvin
:%^PAL%>e ESS/PAR ; 		  !!= * @CODE@ (6) Ess: peiʹvven
:%^V2VV%^PAL%^YXX2YX E-STEM_PL-OBL ; !!= * @CODE@ (8) Pl.Acc: peeiʹvid
:%^V2VV%^YXX2YX E-STEM_N_KUYLAZH ; !!= * @CODE@ (9) Der/Dimin.N.Sg.Nom: pẹẹivaž
 E-STEM-PX-RETAIN-WITHOUT-PAL ;   !!= * @CODE@ (10) pẹivv-
:%^PAL%^YXX2YX E-STEM-PX-ALLEGRO ; !!= * @CODE@ (11) peiʹv-
:%^PAL  E-STEM-PX-STRENGTHEN-WITH-PAL ; !!= * @CODE@ (12) peiʹvv Ess+Px..


LEXICON N_PEIQVV-PL
+Cmp/SgNom:%^PAL R ;	!!= * @CODE@ (1) Sg.Nom: peiʹvv
:%^V2VV%^PAL%^YXX2YX PL-NOM ; !!= * @CODE@ (2) Pl.Nom: peeiʼv
:%^PAL%>e ESS/PAR ; 		  !!= * @CODE@ (6) Ess: peiʹvven
:%^V2VV%^PAL%^YXX2YX PL-OBL ; !!= * @CODE@ (8) Pl.Acc: peeiʹvid


! diphthongs
LEXICON N_PIEAQSS !!= * @CODE@ pieʹss:peäss
!!! inflection_type="?"
! vowel: diphthong
: NMN_PIEAQSS ;
LEXICON NMN_PIEAQSS
! gradation: yes
!! ## 1. WORDS WITH SINGLE-SYLLABLE NOMINATIVE SINGULARS (2009: 180, 197-199)
!! ## 1.3 Sg.Loc in -est (vowel shift)
!!  Raised: ELSE
!!  Lowered: Sg.Ill
!!  e-stems (Sg.Loc, Ess, Par).
!! ## 1.3.2 Sg.Ill vowel -a
!! ## 1.3.2.1 Has Palatalization
!!  Palatalized: ELSE
!!  Not Palatalized: Sg.Ill
!! ## 1.3.2.1.1 Lacks Specifically Pedagogical Gradation
!! ## 1.3.2.1.1.1 Has Orthographic Gradation
!! ## 1.3.2.1.1.1[] (Diphthong + Consonant Geminate variation)
!!  Strong grade: Sg.Nom, Ess, Par
!!  Extra strong grade: Sg.Ill
!!  Weak grade: Pl.Nom, Sg.Loc, Sg.Com
!! ## FORMS
!! ## (8) Pl.Acc: pieʹzzid
!! * Yaml: **N-piess, N-kjiechch**
:%^CC2CCC E-STEM_SG-ILL ;				!!(3) Sg.Ill: peäsˈsa
:%^VOWRaise%^PALẸ%^PAL%^KK2GG DenominalAdjsCShort ;
:%^VOWRaise%^PALẸ%^PAL E-STEM_SG-NOM ;		  	  	!!(1) Sg.Nom: piẹʹss
:%^VOWRaise%^PALẸ%^PAL%^KK2GG E-STEM_SG-ABE/ACC/GEN ;	!!(2) Pl.Nom: piẹʹzz
:%^KK2GG A_DER/LAZH ;
:%^VOWRaise%^PALẸ%^PAL%^KK2GG PL-NOM ;	!!(2) Pl.Nom: piẹʹzz
:%^VOWRaise%^PALẸ%^PAL%^KK2GG%>e SG-LOC ;	    	!!(4) Sg.Loc: piẹʹzzest

:%^VOWRaise%^PALE%^PAL%^KK2GG SG-COM_IN ;	!!(5) Sg.Com: pieʹzzin
:%^VOWRaise%^PALE%^PAL%^KK2GG E-STEM_PL-OBL ;	!!(5) Sg.Com: pieʹzzin
:%^VOWRaise%^PALẸ%^PAL%>e ESS/PAR ; 			!!(6) Ess: piẹʹssen

:%^KK2GG E-STEM_N_KUYLAZH ; 	     		!!(9) Der/Dimin.N.Sg.Nom: peäzzaž
 E-STEM-PX-RETAIN-WITHOUT-PAL ;   !!= * @CODE@ (10) peäss-
:%^PAL%^KK2GAllegro E-STEM-PX-ALLEGRO ; !!= * @CODE@ (11) piẹʹz-
:%^PAL%^CC2CCC  E-STEM-PX-STRENGTHEN-WITH-PAL ; !!= * @CODE@ (12) peäʹsˈs Ess+Px..


LEXICON N_1E_IEAQKK !!= * @CODE@ lieʹǩǩ:leä%{ʹØ%}kk
!!! inflection_type="?"
! vowel: diphthong
: NMN_1E_IEAQKK ;
LEXICON NMN_1E_IEAQKK
! gradation: yes
!! ## 1. WORDS WITH SINGLE-SYLLABLE NOMINATIVE SINGULARS (2009: 180, 197-199)
!! ## 1.3 Sg.Loc in -est (vowel shift)
!!  Raised: ELSE
!!  Lowered: Sg.Ill
!!  e-stems (Sg.Loc, Ess, Par).
!! ## 1.3.2 Sg.Ill vowel -a
!! ## 1.3.2.1 Has Palatalization
!!  Palatalized: ELSE
!!  Not Palatalized: Sg.Ill
!! ## 1.3.2.1.1 Lacks Specifically Pedagogical Gradation
!! ## 1.3.2.1.1.1 Has Orthographic Gradation
!! ## 1.3.2.1.1.1[] (Diphthong + Consonant Geminate variation)
!!  Strong grade: Sg.Nom, Ess, Par
!!  Extra strong grade: Sg.Ill
!!  Weak grade: Pl.Nom, Sg.Loc, Sg.Com
!! ## FORMS
!! ## (8) Pl.Acc: pieʹzzid
!! * Yaml: **N-piess, N-kjiechch**
:%^CC2CCC E-STEM_SG-ILL ;				!!(3) Sg.Ill: peäsˈsa
:%^VOWRaise%^PALẸ%^PAL%^KK2GG%^PALK DenominalAdjsCShort ;
:%^VOWRaise%^PALẸ%^PAL%^PALK  E-STEM_SG-NOM ;		  	  	!!(1) Sg.Nom: piẹʹss
:%^VOWRaise%^PALẸ%^PAL%^KK2GG%^PALK  E-STEM_SG-ABE/ACC/GEN ;	!!(2) Pl.Nom: piẹʹzz
:%^KK2GG A_DER/LAZH ;
:%^VOWRaise%^PALẸ%^PAL%^KK2GG%^PALK  PL-NOM ;	!!(2) Pl.Nom: piẹʹzz
:%^VOWRaise%^PALẸ%^PAL%^KK2GG%^PALK%>e SG-LOC ;	    	!!(4) Sg.Loc: piẹʹzzest

:%^VOWRaise%^PALE%^PAL%^KK2GG%^PALK  SG-COM_IN ;	!!(5) Sg.Com: pieʹzzin
:%^VOWRaise%^PALE%^PAL%^KK2GG%^PALK  E-STEM_PL-OBL ;	!!(5) Sg.Com: pieʹzzin
:%^VOWRaise%^PALẸ%^PAL%^PALK%>e ESS/PAR ; 			!!(6) Ess: piẹʹssen

:%^KK2GG E-STEM_N_KUYLAZH ; 	     		!!(9) Der/Dimin.N.Sg.Nom: peäzzaž
 E-STEM-PX-RETAIN-WITHOUT-PAL ;   !!= * @CODE@ (10) peäss-
:%^PAL%^KK2GAllegro%^PALK  E-STEM-PX-ALLEGRO ; !!= * @CODE@ (11) piẹʹz-
:%^PAL%^CC2CCC%^PALK   E-STEM-PX-STRENGTHEN-WITH-PAL ; !!= * @CODE@ (12) peäʹsˈs Ess+Px..


LEXICON N_SUEAQKHKH !!= * @CODE@ sueʹǩǩ:suä%{ʹØ%}kk
!!! inflection_type="?"
! vowel: diphthong
: NMN_SUEAQKHKH ;
LEXICON NMN_SUEAQKHKH
! gradation: yes
! weak geminate
!! ## 1. WORDS WITH SINGLE-SYLLABLE NOMINATIVE SINGULARS (2009: 204)
!! ## 1.3 Sg.Loc in -est (vowel shift)
!!  Raised: Sg.Com, Pl.Obl
!!  Lowered: ELSE  ẹ, ä
!!  e-stems (Sg.Loc, Ess, Par).
!! ## 1.3.2 Sg.Ill vowel -a
!! ## 1.3.2.1 Has Palatalization
!!  Palatalized: ELSE
!!  Not Palatalized: Sg.Ill
!! ## 1.3.2.1.1 Lacks Specifically Pedagogical Gradation
!! ## 1.3.2.1.1.1 Has Orthographic Gradation
!! ## 1.3.2.1.1.1[] (Monophthong + Consonant Geminate Variation)
!!  Strong grade: Sg.Nom, Ess, Par
!!  Extra strong grade: Sg.Ill
!!  Weak grade: Pl.Nom, Sg.Loc, Sg.Com
!! ## FORMS
!! NumContLex="1.113"
!! * Yaml: **N-suekkj**
!!
:%^VOWRaise%^PALẸ%^PAL%^PALK E-STEM_SG-NOM ;		  !!(1) Sg.Nom: suẹʹǩǩ
:%^VOWRaise%^PALẸ%^PAL%^KK2GG%^PALK E-STEM_SG-ABE/ACC/GEN ; !!(2) Pl.Nom: suẹʼjj
:%^KK2GG A_DER/LAZH ;
:%^VOWRaise%^PALẸ%^PAL%^KK2GG%^PALK PL-NOM ; !!(2) Pl.Nom: suẹʼjj
:%^CC2CCC E-STEM_SG-ILL ;	      !!(3) Sg.Ill: suäkˈka
:%^VOWRaise%^PALẸ%^PAL%^KK2GG%^PALK%>e SG-LOC ; !!(4) Sg.Loc: suẹʹjjest
:%^VOWRaise%^PALẸ%^PAL%^PALK%>e ESS/PAR ; !!(6) Ess: suẹʹǩǩen
!+Use/NGminip+Use/NG:%^VOWRaise%^PALẸ%^PAL%^KK2GG%^PALK%>e PAR ; !!(7) Par: suẹʹjjed
!2009: 204 +N:%^KK2GG%>e PAR ;

:%^VOWRaise%^PALE%^PAL%^KK2GG%^PALK SG-COM_IN ; !!(5) Sg.Com: sueʹjjin
:%^VOWRaise%^PALE%^PAL%^KK2GG%^PALK E-STEM_PL-OBL ; !!(8) Pl.Acc: sueʹjjid
:%^KK2GG E-STEM_N_KUYLAZH ; !!(9) Der/Dimin.N.Sg.Nom: suäǥǥaž
 E-STEM-PX-RETAIN-WITHOUT-PAL ;   !!= * @CODE@ (10) suäkk-
:%^VOWRaise%^PALẸ%^Allegro%^PAL%^KK2GAllegro%^PALK E-STEM-PX-ALLEGRO ; !!= * @CODE@ (11) suẹˈʹj-
:%^PAL%^CC2CCC%^PALK  E-STEM-PX-STRENGTHEN-WITH-PAL ; !!= * @CODE@ (12) suäʹǩˈǩ Ess+Px..

LEXICON N_KUEAQTT !!= * @CODE@ kuẹʹtt:kuätt
!!! inflection_type="?"
! vowel: diphthong
!! similar_to: N_SUEAQKHKH
: NMN_KUEAQTT ;
LEXICON NMN_KUEAQTT
! gradation: yes
!! ## 1. WORDS WITH SINGLE-SYLLABLE NOMINATIVE SINGULARS (2009: 204)
!! ## 1.3 Sg.Loc in -est (vowel shift)
!!  Raised: Sg.Com, Pl.Obl
!!  Lowered: ELSE  ẹ, ä
!!  e-stems (Sg.Loc, Ess, Par).
!! ## 1.3.2 Sg.Ill vowel -a
!! ## 1.3.2.1 Has Palatalization
!!  Palatalized: ELSE
!!  Not Palatalized: Sg.Ill
!! ## 1.3.2.1.1 Lacks Specifically Pedagogical Gradation
!! ## 1.3.2.1.1.1 Has Orthographic Gradation
!! ## 1.3.2.1.1.1[] (Monophthong + Consonant Geminate Variation)
!!  Strong grade: Sg.Nom, Ess, Par
!!  Extra strong grade: Sg.Ill
!!  Weak grade: Pl.Nom, Sg.Loc, Sg.Com
!! ## FORMS
!! NumContLex="1.113"
!! * Yaml: **N-kuett**
!! * There are several stem types
!!
:%^VOWRaise%^PALẸ%^PAL E-STEM_SG-NOM ;		  	! kuẹʹtt
:%^PAL%^CC2C E-STEM_SG-ABE/ACC/GEN ;  	      			! kuäʹđ
:%^CC2C A_DER/LAZH ;
:%^PAL%^CC2C PL-NOM ;  	      			! kuäʹđ
:%^CC2CCC E-STEM_SG-ILL ;				! kuätˈta
:%^PAL%^CC2C%>e SG-LOC ;			! kuäʹđest
:%^VOWRaise%^PALẸ%^PAL%>e ESS/PAR ; 		! kuẹʹtten
!2009: 204 +N:%^CC2C%>e PAR ;	    		
:%^PAL%^CC2C SG-COM_IN ;			! kuäʹđin Merja FFFF favors
:%^PAL%^CC2C E-STEM_PL-OBL ;			! kuäʹđin Merja FFFF favors
+Err/Orth+Use/SpellNoSugg:%^VOWRaise%^PALE%^PAL%^CC2C SG-COM_IN ;			! kueʹđin regular
+Err/Orth+Use/SpellNoSugg:%^VOWRaise%^PALE%^PAL%^CC2C E-STEM_PL-OBL ;			! kueʹđin regular
:%^CC2C E-STEM_N_KUYLAZH ;			! kuäđaž
 E-STEM-PX-RETAIN-WITHOUT-PAL ;   !!= * @CODE@ (10) kuätt-
:%^PAL%^CC2C E-STEM-PX-ALLEGRO ; !!= * @CODE@ (11) kuẹʹđ-
:%^PAL%^CC2CCC  E-STEM-PX-STRENGTHEN-WITH-PAL ; !!= * @CODE@ (12) kuäʹtˈt- Ess+Px..


LEXICON N_NUEAQJJ !!= * @CODE@ nuẹʹjj:nuäjj
!!! inflection_type="?"
! vowel: diphthong
: NMN_NUEAQJJ ;
LEXICON NMN_NUEAQJJ
! gradation: yes
!! ## 1. WORDS WITH SINGLE-SYLLABLE NOMINATIVE SINGULARS (2009: 204)
!! ## 1.3 Sg.Loc in -est (vowel shift)
!!  Raised: Sg.Com, Pl.Obl
!!  Lowered: ELSE  ẹ, ä
!!  e-stems (Sg.Loc, Ess, Par).
!! ## 1.3.2 Sg.Ill vowel -a
!! ## 1.3.2.1 Has Palatalization
!!  Palatalized: ELSE
!!  Not Palatalized: Sg.Ill
!! ## 1.3.2.1.1 Lacks Specifically Pedagogical Gradation
!! ## 1.3.2.1.1.1 Has Orthographic Gradation
!! ## 1.3.2.1.1.1[] (Monophthong + Consonant Geminate Variation)
!!  Strong grade: Sg.Nom, Ess, Par
!!  Extra strong grade: Sg.Ill
!!  Weak grade: Pl.Nom, Sg.Loc, Sg.Com
!! ## FORMS
!! NumContLex="1.113"
!! * Yaml: **N-nuejj**
!! similar_to: N_KHIOJJ, N_TUYJJ, N_SUEQJJ
!!
+Use/NGminip+Use/NG:%^PAL%^J2I%^CC2C SG-ABE/ACC/GEN-PL-NOM ;  	      	! nuäʹi
NMN_KUEAQTT ;


LEXICON N_VIEQMM !!= * @CODE@ vieʹmm:veâmm
!!! inflection_type="?"
! vowel: diphthong
!! similar_to: N_SUEAQKHKH
: NMN_VIEQMM ;
LEXICON NMN_VIEQMM
! gradation: yes
!! ## FORMS
!! NumContLex="1.113"
!! * Yaml: **N-vieqmm**
!! * There are several stem types
!!
:%^VOWRaise%^PALE%^PAL E-STEM_SG-NOM ;		  	! vieʹmm
:%^PAL%^CC2C E-STEM_SG-ABE/ACC/GEN ;  	      			! vieʹm
:%^CC2C A_DER/LAZH ;
:%^PAL%^CC2C PL-NOM ;  	      			! vieʹm
:%^CC2CCC E-STEM_SG-ILL ;				! veâmˈma
:%^PAL%^CC2C%>e SG-LOC ;			! vieʹmest
:%^VOWRaise%^PALE%^PAL%>e ESS/PAR ; 		! vieʹmmen
!2009: 204 +N:%^CC2C%>e PAR ;	    		
:%^PAL%^CC2C SG-COM_IN ;			! vieʹmin
:%^PAL%^CC2C E-STEM_PL-OBL ;			! vieʹmin
:%^CC2C E-STEM_N_KUYLAZH ;			! veâmaž
 E-STEM-PX-RETAIN-WITHOUT-PAL ;   !!= * @CODE@ (10) veâmm-
:%^PALE%^PAL%^CC2CAllegro E-STEM-PX-ALLEGRO ; !!= * @CODE@ (11) vieʹm-
:%^PALE%^PAL%CC2CCC  E-STEM-PX-STRENGTHEN-WITH-PAL ; !!= * @CODE@ (12) vieʹmˈm Ess+Px..


LEXICON N_VUEAIQVV !!= * @CODE@ vuẹiʹvv:vuäivv
!!! inflection_type="?"
! vowel: diphthong
: NMN_VUEAIQVV ;
LEXICON NMN_VUEAIQVV
! gradation: yes
!! ## 1. WORDS WITH SINGLE-SYLLABLE NOMINATIVE SINGULARS (2009: 204)
!! ## 1.3 Sg.Loc in -est (vowel shift)
!!  Raised: Sg.Com, Pl.Obl
!!  Lowered: ELSE  ẹ, ä
!!  e-stems (Sg.Loc, Ess, Par).
!! ## 1.3.2 Sg.Ill vowel -a
!! ## 1.3.2.1 Has Palatalization
!!  Palatalized: ELSE
!!  Not Palatalized: Sg.Ill
!! ## 1.3.2.1.1 Lacks Specifically Pedagogical Gradation
!! ## 1.3.2.1.1.1 Has Orthographic Gradation
!! ## 1.3.2.1.1.1[] (Monophthong + Consonant Geminate Variation)
!!  Strong grade: Sg.Nom, Ess, Par
!!  Extra strong grade: Sg.Ill
!!  Weak grade: Pl.Nom, Sg.Loc, Sg.Com
!! ## FORMS
!! ## (1) Sg.Nom: vuẹiʹvv
!! ## (2) Pl.Nom: vuẹiʼv
!! ## (3) Sg.Ill: vuäivva
!! ## (4) Sg.Loc: vuẹiʹvest
!! ## (5) Sg.Com: vueiʹvin
!! ## (6) Ess: vuẹiʹvven
!! ## (7) Par: vuẹiʹvved
!! ## (8) Pl.Acc: vueiʹvid
!! ## (9) Der/Dimin.N.Sg.Nom: vuäivaž
!! NumContLex="1.113"
!! * Yaml: **N-vueivv**
!! * There are several stem types
!!
:%^VOWRaise%^PALẸ%^PAL E-STEM_SG-NOM ;		  	! vuẹiʹvv
:%^VOWRaise%^PALẸ%^PAL%^YXX2YX E-STEM_SG-ABE/ACC/GEN ;		! vuẹiʹv
:%^YXX2YX A_DER/LAZH ;
:%^VOWRaise%^PALẸ%^PAL%^YXX2YX PL-NOM ;		! vuẹiʹv
: E-STEM_SG-ILL ;		       	      		! vuäivva
:%^VOWRaise%^PALẸ%^PAL%^YXX2YX%>e SG-LOC ;	! vuẹiʹvest
:%^VOWRaise%^PALẸ%^PAL%>e ESS/PAR ;   	 	! vuẹiʹvven
:%^VOWRaise%^PALE%^PAL%^YXX2YX SG-COM_IN ;	! vueiʹvin
:%^VOWRaise%^PALE%^PAL%^YXX2YX E-STEM_PL-OBL ;	! vueiʹvin
:%^YXX2YX E-STEM_N_KUYLAZH ; 	      		! vuäivaž
 E-STEM-PX-RETAIN-WITHOUT-PAL ;   !!= * @CODE@ (10) vuäivv-
:%^VOWRaise%^PALẸ%^PAL%^YXX2YX E-STEM-PX-ALLEGRO ; !!= * @CODE@ (11) vuẹiʹv-
:%^PAL  E-STEM-PX-STRENGTHEN-WITH-PAL ; !!= * @CODE@ (12) vuäiʹvv- Ess+Px..



LEXICON N_CHUAQRVV !!= * @CODE@ čuäʹrvv:čuärvv
!!! inflection_type="?"
! vowel: diphthong
: NMN_CHUAQRVV ;
LEXICON NMN_CHUAQRVV
! gradation: yes
! weak geminate
!! ## 1. WORDS WITH SINGLE-SYLLABLE NOMINATIVE SINGULARS (2009: 204)
!! ## 1.3 Sg.Loc in -est (vowel shift)
!!  Raised: Sg.Com, Pl.Obl
!!  Lowered: ELSE  ẹ, ä
!!  e-stems (Sg.Loc, Ess, Par).
!! ## 1.3.2 Sg.Ill vowel -a
!! ## 1.3.2.1 Has Palatalization
!!  Palatalized: ELSE
!!  Not Palatalized: Sg.Ill
!! ## 1.3.2.1.1 Lacks Specifically Pedagogical Gradation
!! ## 1.3.2.1.1.1 Has Orthographic Gradation
!! ## 1.3.2.1.1.1[] (Monophthong + Consonant Geminate Variation)
!!  Strong grade: Sg.Nom, Ess, Par
!!  Extra strong grade: Sg.Ill
!!  Weak grade: Pl.Nom, Sg.Loc, Sg.Com
!! ## FORMS
!! ## (1) Sg.Nom: čuäʹrvv
!! ## (2) Pl.Nom: čuẹʼrv
!! ## (3) Sg.Ill: čuärvva
!! ## (4) Sg.Loc: čuẹʹrvest
!! ## (5) Sg.Com: čueʹrvin
!! ## (6) Ess: čuäʹrvven
!! ## (7) Par: čuäʹrvved
!! ## (8) Pl.Acc: čueʹrvid
!! ## (9) Der/Dimin.N.Sg.Nom: čuärvaž
!! NumContLex="1.113"
!! * Yaml: **N-chuaervv**
!! * There are several stem types
!!
:%^PAL E-STEM_SG-NOM ;
!! čuäʹrvv+N+Sg+Nom
!! čuäʹrvv
:%^PALẸ%^PAL%^YXX2YX E-STEM_SG-ABE/ACC/GEN ;
:%^YXX2YX A_DER/LAZH ;
!! čuäʹrvv+N+Sg+Gen
!! čuẹʼrv
:%^PALẸ%^PAL%^YXX2YX PL-NOM ;
!! čuẹʼrv
: E-STEM_SG-ILL ;
!! čuäʹrvv+N+Sg+Ill
!! čuärvva
:%^PALẸ%^PAL%^YXX2YX%>e SG-LOC ;
!! čuäʹrvv+N+Sg+Loc
!! čuẹʼrvest
:%^PAL%>e ESS/PAR ;
!! čuäʹrvv+N+Ess
!! čuäʼrvven
:%^VOWRaise%^PALE%^PAL%^YXX2YX SG-COM_IN ;
!! čuäʹrvv+N+Sg+Com
!! čueʼrvin
:%^VOWRaise%^PALE%^PAL%^YXX2YX E-STEM_PL-OBL ;		! čueʼrvin
:%^YXX2YX E-STEM_N_KUYLAZH ;
!! čuäʹrvv+N+Der+Der/Dimin+N+Sg+Nom
!! čuärvaž
 E-STEM-PX-RETAIN-WITHOUT-PAL ;   !!= * @CODE@ (10) čuärvv-
:%^PALẸ%^PAL%^YXX2YX E-STEM-PX-ALLEGRO ; !!= * @CODE@ (11) čuẹʹrv-
:%^PAL  E-STEM-PX-STRENGTHEN-WITH-PAL ;
!! čuäʹrvv+N+Ess+PxSg1
!! (12) čuäʹrvvinan

LEXICON N_CHUAQRVV-PL
+Cmp/SgNom:%^PAL R ;
!! čuäʹrvv
:%^PALẸ%^PAL%^YXX2YX PL-NOM ;
!! čuẹʼrv
:%^VOWRaise%^PALE%^PAL%^YXX2YX E-STEM_PL-OBL ;		! čueʼrvin
:%^PAL%>e ESS/PAR ;
!! čuäʹrvv+N+Ess
!! čuäʼrvven

LEXICON N_1E_UAQYKK !!= * @CODE@ juäʹtǩǩ:juä%{ʹØ%}tkk
!!! inflection_type="?"
! vowel: diphthong
: NMN_1E_UAQYKK ;
LEXICON NMN_1E_UAQYKK
! gradation: yes
! weak geminate
!! ## 1. WORDS WITH SINGLE-SYLLABLE NOMINATIVE SINGULARS (2009: 204)
!! ## 1.3 Sg.Loc in -est (vowel shift)
!!  Raised: Sg.Com, Pl.Obl
!!  Lowered: ELSE  ẹ, ä
!!  e-stems (Sg.Loc, Ess, Par).
!! ## 1.3.2 Sg.Ill vowel -a
!! ## 1.3.2.1 Has Palatalization
!!  Palatalized: ELSE
!!  Not Palatalized: Sg.Ill
!! ## 1.3.2.1.1 Lacks Specifically Pedagogical Gradation
!! ## 1.3.2.1.1.1 Has Orthographic Gradation
!! ## 1.3.2.1.1.1[] (Monophthong + Consonant Geminate Variation)
!!  Strong grade: Sg.Nom, Ess, Par
!!  Extra strong grade: Sg.Ill
!!  Weak grade: Pl.Nom, Sg.Loc, Sg.Com
!! ## FORMS
!! ## (1) Sg.Nom: čuäʹrvv
!! ## (2) Pl.Nom: čuẹʼrv
!! ## (3) Sg.Ill: čuärvva
!! ## (4) Sg.Loc: čuẹʹrvest
!! ## (5) Sg.Com: čueʹrvin
!! ## (6) Ess: čuäʹrvven
!! ## (7) Par: čuäʹrvved
!! ## (8) Pl.Acc: čueʹrvid
!! ## (9) Der/Dimin.N.Sg.Nom: čuärvaž
!! NumContLex="1.113"
!! * Yaml: **N-chuaervv**
!! * There are several stem types
!!
:%^PAL%^PALK E-STEM_SG-NOM ;
!! juäʹtǩǩ+N+Sg+Nom
!! juäʹtǩǩ
:%^PALẸ%^PAL%^YXX2YX%^PALK E-STEM_SG-ABE/ACC/GEN ;
:%^YXX2YX A_DER/LAZH ;
!! čuäʹrvv+N+Sg+Gen
!! čuẹʼrv
:%^PALẸ%^PAL%^YXX2YX%^PALK PL-NOM ;
!! čuẹʼrv
: E-STEM_SG-ILL ;
!! čuäʹrvv+N+Sg+Ill
!! čuärvva
:%^PALẸ%^PAL%^YXX2YX%^PALK%>e SG-LOC ;
!! čuäʹrvv+N+Sg+Loc
!! čuẹʼrvest
:%^PAL%^PALK%>e ESS/PAR ;
!! čuäʹrvv+N+Ess
!! čuäʼrvven
:%^VOWRaise%^PALE%^PAL%^YXX2YX%^PALK SG-COM_IN ;
!! čuäʹrvv+N+Sg+Com
!! čueʼrvin
:%^VOWRaise%^PALE%^PAL%^YXX2YX%^PALK E-STEM_PL-OBL ;		! čueʼrvin
:%^YXX2YX E-STEM_N_KUYLAZH ;
!! čuäʹrvv+N+Der+Der/Dimin+N+Sg+Nom
!! čuärvaž
 E-STEM-PX-RETAIN-WITHOUT-PAL ;   !!= * @CODE@ (10) čuärvv-
:%^PALẸ%^PAL%^YXX2YX%^PALK E-STEM-PX-ALLEGRO ; !!= * @CODE@ (11) čuẹʹrv-
:%^PAL%^PALK  E-STEM-PX-STRENGTHEN-WITH-PAL ;
!! čuäʹrvv+N+Ess+PxSg1
!! (12) čuäʹrvvinan

LEXICON N_NEUQLL !!= * @CODE@ neuʹll:ne%^1VOWull 
!!! inflection_type="?"
! vowel: monophthong
: NMN_NEUQLL ;
LEXICON NMN_NEUQLL
! gradation: yes
!! ## 1. WORDS WITH SINGLE-SYLLABLE NOMINATIVE SINGULARS (2009: 180)
!! ## 1.3 Sg.Loc in -est (no vowel shift, all lowered)
!!  e-stems (Sg.Loc, Ess, Par).
!! ## 1.3.2 Sg.Ill vowel -a
!! ## 1.3.2.1 Has Palatalization
!!  Palatalized: ELSE
!!  Not Palatalized: Sg.Ill
!! ## 1.3.2.1.1 Lacks Specifically Pedagogical Gradation
!! ## 1.3.2.1.1.1 Has Orthographic Gradation
!! ## 1.3.2.1.1.1[] (Monophthong + Consonant Cluster variation)
!!  Strong grade: Sg.Nom, Ess, Par
!!  Strong grade: Sg.Ill
!!  Weak grade: Pl.Nom, Sg.Loc, Sg.Com
!! ## FORMS
!! ## (1) Sg.Nom: neuʹll
!! ## (2) Pl.Nom: neeuʹl
!! ## (3) Sg.Ill: neâulla
!! ## (4) Sg.Loc: neeuʹlest
!! ## (5) Sg.Com: neeuʹlin
!! ## (6) Ess: neuʹllen
!! ## (7) Par: neuʹlled
!! ## (8) Pl.Acc: neeuʹlid
!! ## (9) Der/Dimin.N.Sg.Nom: neâulaž
!! * Yaml: **N-neull**
!! * There are several stem types
!! * neuʹll:neâull
:%^PAL SG-NOM ;
:%^V2VV%^PAL%^YXX2YX SG-ABE/ACC/GEN-PL-NOM ;
:%^V2VV%^YXX2YX A_DER/LAZH ;
:%^PALÂ%^PALNo E-STEM_SG-ILL ;
:%^V2VV%^PAL%^YXX2YX%>e SG-LOC ;
:%^V2VV%^PAL%^YXX2YX SG-COM_IN/PL-OBL ;
:%^PAL%>e ESS/PAR ;
:%^V2VV%^PALÂ%^PALNo%^YXX2YX E-STEM_N_KUYLAZH ;
! still needs work 2016-11-11

LEXICON N_1E_EAQKKK !!= * @CODE@ jeäʹǧǧ:jeä%{ʹØ%}gˈg
 NMN_1E_EAQKKK ;
LEXICON NMN_1E_EAQKKK
!! * Yaml: **N-jeaggj**
!! * There are several stem types 
 E-STEM_SG-ILL ;	     !!= * @CODE@ (3) jeägˈga
:%^PAL%^PALK E-STEM_SG-NOM ;       !!= * @CODE@ (1) jeäʹǧˈǧ
:%^VOWRaise%^PALẸ%^PAL%^CCC2CC%^PALK E-STEM_SG-ABE/ACC/GEN ;	 !!= * @CODE@ (2) jiẹʹǧǧ
:%^CCC2CC A_DER/LAZH ;
:%^VOWRaise%^PALẸ%^PAL%^CCC2CC%^PALK PL-NOM ;	 !!= * @CODE@ (2) jiẹʹǧǧ
:%^VOWRaise%^PALẸ%^PAL%^CCC2CC%^PALK%>e SG-LOC ;  !!= * @CODE@ (4) jiẹʹǧǧest
:%^VOWRaise%^PALE%^PAL%^CCC2CC%^PALK SG-COM_IN ;  !!= * @CODE@ (5) jieʹǧǧin
:%^VOWRaise%^PALE%^PAL%^CCC2CC%^PALK E-STEM_PL-OBL ;  !!= * @CODE@ (5) jieʹǧǧin
:%^PAL%^PALK%>e ESS/PAR ; 	 !!= * @CODE@ (6) jeäʹǧˈǧen, (7) jeäʹǧˈǧed

:%^CCC2CC E-STEM_N_KUYLAZH ; 	      			 !!= * @CODE@ (9) jeäggaž
 E-STEM-PX-RETAIN-WITHOUT-PAL ;				 !!= * @CODE@ (10) jeägˈg-
:%^VOWRaise%^PALẸ%^Allegro%^PAL%^CCC2CAllegro%^PALK E-STEM-PX-ALLEGRO ; !!= * @CODE@ (11) jiẹˈʹǧ-
:%^PAL%^PALK E-STEM-PX-STRENGTHEN-WITH-PAL ;			   !!= * @CODE@ (12) jeäʹǧˈǧ
+Use/NGminip+Use/NG:%^VOWRaise%^PALẸ%^PAL%^CCC2CC%^PALK E-STEM-PX-ALLEGRO ;  !!= * @CODE@ (2)

LEXICON N_1E_EAQKKK-PL
+Cmp/SgNom:%^PAL%^PALK R ;
:%^VOWRaise%^PALẸ%^PAL%^CCC2CC%^PALK PL-NOM ;  !!= * @CODE@ (2) jiẹʹǧǧ
:%^VOWRaise%^PALE%^PAL%^CCC2CC%^PALK E-STEM_PL-OBL ;  !!= * @CODE@ (5) jieʹǧǧin
:%^PAL%^PALK%>e ESS/PAR ;      !!= * @CODE@ (6) jeäʹǧˈǧen, (7) jeäʹǧˈǧed

LEXICON N_JEAQNNN !!= * @CODE@ jeäʹnn:jeä%{ʹØ%}nˈn, vuäʹbb:vuä%{ʹØ%}bˈb
!!! inflection_type="?"
! N_1E-VWQCCC
! vowel: diphthong
: NMN_JEAQNNN ;
LEXICON NMN_JEAQNNN
! gradation: yes
!! ## 1. WORDS WITH SINGLE-SYLLABLE NOMINATIVE SINGULARS (2009: 180, 197-199)
!! ## 1.3 Sg.Loc in -est (vowel shift)
!!  Raised: ELSE
!!  Lowered: Sg.Ill
!!  e-stems (Sg.Loc, Ess, Par).
!! ## 1.3.2 Sg.Ill vowel -a
!! ## 1.3.2.1 Has Palatalization
!!  Palatalized: ELSE
!!  Not Palatalized: Sg.Ill
!! ## 1.3.2.1.1 Lacks Specifically Pedagogical Gradation
!! ## 1.3.2.1.1.1 Has Orthographic Gradation
!! ## 1.3.2.1.1.1[] (Diphthong + Consonant Geminate variation)
!!  Strong grade: Sg.Nom, Ess, Par
!!  Extra strong grade: Sg.Ill
!!  Weak grade: Pl.Nom, Sg.Loc, Sg.Com
!! ## FORMS
!! * Yaml: **N-jeaggj**
!! * There are several stem types 
 E-STEM_SG-ILL ;	     !!= * @CODE@ (3) jeägˈga
:%^PAL E-STEM_SG-NOM ;       !!= * @CODE@ (1) jeäʹǧˈǧ
:%^VOWRaise%^PALẸ%^PAL%^CCC2CC E-STEM_SG-ABE/ACC/GEN ;	 !!= * @CODE@ (2) jiẹʹǧǧ
:%^CCC2CC A_DER/LAZH ;
:%^VOWRaise%^PALẸ%^PAL%^CCC2CC PL-NOM ;	 !!= * @CODE@ (2) jiẹʹǧǧ
:%^VOWRaise%^PALẸ%^PAL%^CCC2CC%>e SG-LOC ;  !!= * @CODE@ (4) jiẹʹǧǧest
:%^VOWRaise%^PALE%^PAL%^CCC2CC SG-COM_IN ;  !!= * @CODE@ (5) jieʹǧǧin
:%^VOWRaise%^PALE%^PAL%^CCC2CC E-STEM_PL-OBL ;  !!= * @CODE@ (5) jieʹǧǧin
:%^PAL%>e ESS/PAR ; 	 !!= * @CODE@ (6) jeäʹǧˈǧen, (7) jeäʹǧˈǧed

:%^CCC2CC E-STEM_N_KUYLAZH ; 	      			 !!= * @CODE@ (9) jeäggaž
 E-STEM-PX-RETAIN-WITHOUT-PAL ;				 !!= * @CODE@ (10) jeägˈg-
:%^VOWRaise%^PALẸ%^Allegro%^PAL%^CCC2CAllegro E-STEM-PX-ALLEGRO ; !!= * @CODE@ (11) jiẹˈʹǧ-
:%^PAL E-STEM-PX-STRENGTHEN-WITH-PAL ;			   !!= * @CODE@ (12) jeäʹǧˈǧ
+Use/NGminip+Use/NG:%^VOWRaise%^PALẸ%^PAL%^CCC2CC E-STEM-PX-ALLEGRO ;  !!= * @CODE@ (2)

! Test data:
!!€gt-norm: jeäʹnn #
!! jeäʹnˈn: 	   jeäʹnn+N+Sg+Nom
!! jiẹʹnn: 	   jeäʹnn+N+Sg+Gen
!! jiẹʹnn: 	   jeäʹnn+N+Sg+Acc
!! jeänˈna: 	   jeäʹnn+N+Sg+Ill
!! jiẹʹnnest: 	   jeäʹnn+N+Sg+Loc
!! jiẹˈʹnstan: 	   jeäʹnn+N+Sg+Loc+PxSg1
!! jiẹʹnnstan: 	   jeäʹnn+N+Sg+Loc+PxSg1
!! jieʹnnin: 	   jeäʹnn+N+Sg+Com
!! jeäʹnˈnen: 	   jeäʹnn+N+Ess
!! jeäʹnˈned: 	   jeäʹnn+N+Par
!! jiẹʹnntaa: 	   jeäʹnn+N+Sg+Abe
!! jiẹʹnn: 	   jeäʹnn+N+Pl+Nom
!! jieʹnni: 	   jeäʹnn+N+Pl+Gen
!! jieʹnnid: 	   jeäʹnn+N+Pl+Acc
!! jieʹnnid: 	   jeäʹnn+N+Pl+Ill
!! jieʹnnin: 	   jeäʹnn+N+Pl+Loc
!! jieʹnnivuiʹm:   jeäʹnn+N+Pl+Com
!! jieʹnnitaa: 	   jeäʹnn+N+Pl+Abe
!! jeännaž: 	   jeäʹnn+N+Der+Der/Dimin+N+Sg+Nom
!! jeänna: 	   jeäʹnn+N+Der+Der/Dimin+N+Sg+Gen

!LEXICON N_JEAQNNN-PL
!+Cmp/SgNom:%^PAL R ;
!:%^VOWRaise%^PALẸ%^PAL%^CCC2CC PL-NOM ;  !!= * @CODE@ (2) jiẹʹǧǧ
!:%^VOWRaise%^PALE%^PAL%^CCC2CC E-STEM_PL-OBL ;  !!= * @CODE@ (5) jieʹǧǧin
!:%^PAL%>e ESS/PAR ;      !!= * @CODE@ (6) jeäʹǧˈǧen, (7) jeäʹǧˈǧed

LEXICON E-STEM_SG-NOM !!= * @CODE@ (1)
!: SG-NOM ;
:%> SG-NOM ;!2024-01-09
 E-STEM-PX-RETAIN-WITH-PAL ;

LEXICON E-STEM_SG-ABE/ACC/GEN !!= * @CODE@ (2)
 SG-ABE/ACC/GEN ;
 E-STEM-PX-WEAKEN-WITH-PAL ; !! e.g. +Sg+Acc+PxPl3
 E-STEM-PX-WEAKEN_NG ; !! e.g. +Use/NG+Sg+Loc+PxSg1
+Use/NGminip+Use/NG: A_DER/LAZH ;
+Use/NGminip+Use/NG: E-STEM_PL-OBL ; 
!! låʹdd >> lååʹddi; it should  be lå'dd >> loo'ddi

 DenominalAdjsCShort ;

LEXICON E-STEM_SG-ILL !!= * @CODE@ (3)
:%>a SG-ILL ;
: A_DER/SAZH ;
 E-STEM-PX-STRENGTHEN-WITHOUT-PAL ;
: N2A_CHAECCAI ;

LEXICON E-STEM_PL-OBL
 PL-OBL ;
 E-STEM-PX-WEAKEN-WITH-PAL_PL-OBL ;
LEXICON E-STEM_N_KUYLAZH !!= * @CODE@ (9)
+Der+Der/Dimin+N: N_KUYLAZH ; !CHECKME for reduplication
 E-STEM-PX-WEAKEN-WITHOUT-PAL ;
 LAT ;

LEXICON N_1E_EAQYKK
 NMN_1E_EAQYKK ;
LEXICON NMN_1E_EAQYKK
!! * There are several stem types 
!! * jeäʹrǧǧ:jeäʹrǧǧ
:%^PALNo E-STEM_SG-ILL ; !!(3) Sg.Ill: jeärgga
:%^VOWRaise%^PALẸ%^PAL%^YXX2YX%^PALK  DenominalAdjsCShort ;
+Use/NGminip+Use/NG+Cmp/SgNom:%^VOWRaise%^PALẸ%^PAL%^PALK  R ;
:%^PAL%^PALK  E-STEM_SG-NOM ; !!(1) Sg.Nom: jeäʹrǧǧ
:%^VOWRaise%^PALẸ%^PAL%^YXX2YX%^PALK  E-STEM_SG-ABE/ACC/GEN ; !!(2) Pl.Nom: jiẹʹrj
:%^YXX2YX A_DER/LAZH ;
:%^VOWRaise%^PALẸ%^PAL%^YXX2YX%^PALK  PL-NOM ; !!(2) Pl.Nom: jiẹʹrj
:%^VOWRaise%^PALẸ%^PAL%^YXX2YX%^PALK%>e SG-LOC ; !!(4) Sg.Loc: jiẹʹrjest
:%^VOWRaise%^PALE%^PAL%^YXX2YX%^PALK  SG-COM_IN ; !!(5) Sg.Com: jieʹrjin
:%^PAL%^PALK%>e ESS/PAR ; !!(6) Ess: jeäʹrǧǧen
:%^VOWRaise%^PALE%^PAL%^YXX2YX%^PALK  E-STEM_PL-OBL ; !!(8) Pl.Acc: jieʹrjid
:%^YXX2YX E-STEM_N_KUYLAZH ; !!(9) Der/Dimin.N.Sg.Nom: jeärǥaž
 E-STEM-PX-RETAIN-WITHOUT-PAL ;   !!= * @CODE@ (10) jeärgg-
:%^PALẸ%^PAL%^YXX2YX%^PALK  E-STEM-PX-ALLEGRO ; !!= * @CODE@ (11) jiẹʹrj-
:%^PAL%^PALK  E-STEM-PX-STRENGTHEN-WITH-PAL ; !!= * @CODE@ (12) jeäʹrmm Ess+Px..

LEXICON N_JEAQRMM !!= * @CODE@ jeäʹrǧǧ:jeärgg
!!! inflection_type="?"
! 1E_VWQYXX
! vowel: diphthong
: NMN_JEAQRMM ;
LEXICON NMN_JEAQRMM
! gradation: yes
! diphthong: yes
! consonant: cluster
!! ## 1. WORDS WITH SINGLE-SYLLABLE NOMINATIVE SINGULARS (2009: 180, 197-199)
!! ## 1.3 Sg.Loc in -est (no vowel shift, all lowered)
!!  e-stems (Sg.Loc, Ess, Par).
!! ## 1.3.2 Sg.Ill vowel -a
!! ## 1.3.2.1 Has Palatalization
!!  Palatalized: ELSE
!!  Not Palatalized: Sg.Ill
!! ## 1.3.2.1.2 Has Specifically Pedagogical Gradation
!! ## 1.3.2.1.1.1 Has Orthographic Gradation
!! ## 1.3.2.1.1.1[] (Diphthong + Consonant and Geminate variation)
!!  Strong grade: Sg.Nom, Ess, Par
!!  Extra strong grade: Sg.Ill
!!  Weak grade: Pl.Nom, Sg.Loc, Sg.Com, Dim
!! ## FORMS
!! * Yaml: **N-jeaerggj, N-keadgg**
!! * There are several stem types 
!! * jeäʹrǧǧ:jeäʹrǧǧ
:%^PALNo E-STEM_SG-ILL ; !!(3) Sg.Ill: jeärgga
:%^VOWRaise%^PALẸ%^PAL%^YXX2YX DenominalAdjsCShort ;
+Use/NGminip+Use/NG+Cmp/SgNom:%^VOWRaise%^PALẸ%^PAL R ;
:%^PAL E-STEM_SG-NOM ; !!(1) Sg.Nom: jeäʹrǧǧ
:%^VOWRaise%^PALẸ%^PAL%^YXX2YX E-STEM_SG-ABE/ACC/GEN ; !!(2) Pl.Nom: jiẹʹrj
:%^YXX2YX A_DER/LAZH ;
:%^VOWRaise%^PALẸ%^PAL%^YXX2YX PL-NOM ; !!(2) Pl.Nom: jiẹʹrj
:%^VOWRaise%^PALẸ%^PAL%^YXX2YX%>e SG-LOC ; !!(4) Sg.Loc: jiẹʹrjest
:%^VOWRaise%^PALE%^PAL%^YXX2YX SG-COM_IN ; !!(5) Sg.Com: jieʹrjin
:%^PAL%>e ESS/PAR ; !!(6) Ess: jeäʹrǧǧen
:%^VOWRaise%^PALE%^PAL%^YXX2YX E-STEM_PL-OBL ; !!(8) Pl.Acc: jieʹrjid
:%^YXX2YX E-STEM_N_KUYLAZH ; !!(9) Der/Dimin.N.Sg.Nom: jeärǥaž
 E-STEM-PX-RETAIN-WITHOUT-PAL ;   !!= * @CODE@ (10) jeärgg-
:%^PALẸ%^PAL%^YXX2YX E-STEM-PX-ALLEGRO ; !!= * @CODE@ (11) jiẹʹrj-
:%^PAL  E-STEM-PX-STRENGTHEN-WITH-PAL ; !!= * @CODE@ (12) jeäʹrmm Ess+Px..


LEXICON N_1E_EAQYKK-PL
+Cmp/SgNom:%^PAL%^PALK R ;
:%^VOWRaise%^PALẸ%^PAL%^YXX2YX%^PALK PL-NOM ; !!(2) Pl.Nom: jiẹʹrj
:%^PAL%^PALK%>e ESS/PAR ; !!(6) Ess: jeäʹrǧǧen
:%^VOWRaise%^PALE%^PAL%^YXX2YX%^PALK PL-OBL ; !!(8) Pl.Acc: jieʹrjid

LEXICON N_REAEIQGHGH !!= * @CODE@ reäiʹǧǧ:reäigg
!!! inflection_type="?"
! vowel: diphthong
: NMN_REAEIQGHGH ;
LEXICON NMN_REAEIQGHGH
! gradation: yes
! diphthong: yes
! consonant: cluster
!! ## 1. WORDS WITH SINGLE-SYLLABLE NOMINATIVE SINGULARS (2009: 180, 197-199)
!! ## 1.3 Sg.Loc in -est (no vowel shift, all lowered)
!!  e-stems (Sg.Loc, Ess, Par).
!! ## 1.3.2 Sg.Ill vowel -a
!! ## 1.3.2.1 Has Palatalization
!!  Palatalized: ELSE
!!  Not Palatalized: Sg.Ill
!! ## 1.3.2.1.2 Has Specifically Pedagogical Gradation
!! ## 1.3.2.1.1.1 Has Orthographic Gradation
!! ## 1.3.2.1.1.1[] (Diphthong + Consonant and Geminate variation)
!!  Strong grade: Sg.Nom, Ess, Par
!!  Extra strong grade: Sg.Ill
!!  Weak grade: Pl.Nom, Sg.Loc, Sg.Com, Dim
!! ## FORMS
!! * Yaml: **N-jeaerggj, N-keadgg**
!! * There are several stem types 
!! * jeäʹrǧǧ:jeäʹrǧǧ
: E-STEM_SG-ILL ; !!(3) Sg.Ill: reäigga
:%^PAL%^YXX2YX%^PALK DenominalAdjsCShort ;
+Use/NGminip+Use/NG+Cmp/SgNom:%^VOWRaise%^PALẸ%^PAL%^PALK R ;
:%^PAL%^PALK E-STEM_SG-NOM ; !!(1) Sg.Nom: reäiʹǧǧ
:%^PAL%^YXX2YX%^PALK E-STEM_SG-ABE/ACC/GEN ; !!(2) Pl.Nom: reäiʹj
:%^YXX2YX A_DER/LAZH ;
:%^PAL%^YXX2YX%^PALK PL-NOM ; !!(2) Pl.Nom: reäiʹj
:%^PAL%^YXX2YX%^PALK%>e SG-LOC ; !!(4) Sg.Loc: reäiʹjest
:%^VOWRaise%^PALE%^PAL%^YXX2YX%^PALK SG-COM_IN ; !!(5) Sg.Com: rieiʹjin
:%^PAL%^PALK%>e ESS/PAR ; !!(6) Ess: jeäʹrǧǧen
:%^VOWRaise%^PALE%^PAL%^YXX2YX%^PALK E-STEM_PL-OBL ; !!(8) Pl.Acc: rieiʹjid
:%^YXX2YX E-STEM_N_KUYLAZH ; !!(9) Der/Dimin.N.Sg.Nom: reäiǥaž
 E-STEM-PX-RETAIN-WITHOUT-PAL ;   !!= * @CODE@ (10) reäigg-
:%^PAL%^YXX2YX%^PALK E-STEM-PX-ALLEGRO ; !!= * @CODE@ (11) reäiʹj-
:%^PAL%^PALK  E-STEM-PX-STRENGTHEN-WITH-PAL ; !!= * @CODE@ (12) reäiʹǧǧ Ess+Px..

!LEXICON N_RIOQMJJ !!= * @CODE@ riõʹmjj:reâmjj
!!! inflection_type="?"
! vowel: diphthong
: NMN_RIOQMJJ ;
LEXICON NMN_RIOQMJJ
! gradation: yes
! diphthong: yes
! consonant: cluster

: E-STEM_SG-ILL ; !!(3) Sg.Ill: reâmjja
:%^VOWRaise%^PALE%^PAL%^YXX2YX DenominalAdjsCShort ;
:%^VOWRaise%^PALE%^PAL E-STEM_SG-NOM ; !!(1) Sg.Nom: rieʹmjj
:%^VOWRaise%^PALE%^PAL%^YXX2YX E-STEM_SG-ABE/ACC/GEN ; !!(2) Pl.Nom: rieʹmj
:%^YXX2YX A_DER/LAZH ;
:%^VOWRaise%^PALE%^PAL%^YXX2YX PL-NOM ; !!(2) Pl.Nom: rieʹmj
:%^VOWRaise%^PALE%^PAL%^YXX2YX%>e SG-LOC ; !!(4) Sg.Loc: rieʹrjest
:%^VOWRaise%^PALÕ%^PAL%^YXX2YX SG-COM_IN ; !!(5) Sg.Com: riõʹmjin
+Err/Orth:%^VOWRaise%^PALE%^PAL%^YXX2YX SG-COM_IN ; !!(5) Sg.Com: rieʹmjin
:%^VOWRaise%^PALE%^PAL%>e ESS/PAR ; !!(6) Ess: jeäʹrǧǧen
:%^VOWRaise%^PALÕ%^PAL%^YXX2YX E-STEM_PL-OBL ; !!(8) Pl.Acc: riõʹmjid
+Err/Orth:%^VOWRaise%^PALE%^PAL%^YXX2YX E-STEM_PL-OBL ; !!(8) Pl.Acc: rieʹmjid
:%^YXX2YX E-STEM_N_KUYLAZH ; !!(9) Der/Dimin.N.Sg.Nom: reâmjaž
 E-STEM-PX-RETAIN-WITHOUT-PAL ;   !!= * @CODE@ (10) reâmjj- CHECKME 2016-08-19
:%^VOWRaise%^PALE%^PAL%^YXX2YX E-STEM-PX-ALLEGRO ; !!= * @CODE@ (11) rieʹmj-
:%^VOWRaise%^PALE%^PAL  E-STEM-PX-STRENGTHEN-WITH-PAL ; !!= * @CODE@ (12) rieʹmjj Ess+Px..

LEXICON N_CHIOQLJ !!= * @CODE@ čiõʹlj:čeâ%{ʹØ%}lǥ
!!! inflection_type="?"
! vowel: diphthong
: NMN_CHIOQLJ ;
LEXICON NMN_CHIOQLJ
! gradation: No (weak)
! Height_variation: Yes
! diphthong: yes
! consonant: cluster

: E-STEM_SG-ILL ; !!(3) Sg.Ill: čeâlǥa
: A_DER/LAZH ;
:%^VOWRaise%^PAL DenominalAdjsCShort ;
:%^VOWRaise%^PAL E-STEM_SG-NOM ; !!(1) Sg.Nom: čiõʹlj
:%^VOWRaise%^PAL E-STEM_SG-ABE/ACC/GEN ; !!(2) Pl.Nom: čiõʹlj
:%^VOWRaise%^PAL PL-NOM ; !!(2) Pl.Nom: čiõʹlj
:%^VOWRaise%^PAL%>e SG-LOC ; !!(4) Sg.Loc: čiõʹljest
:%^VOWRaise%^PAL SG-COM_IN ; !!(5) Sg.Com: čiõʹljin
:%^VOWRaise%^PAL%>e ESS/PAR ; !!(6) Ess: čiõʹljen
:%^VOWRaise%^PAL E-STEM_PL-OBL ; !!(8) Pl.Acc: čiõʹljid
: E-STEM_N_KUYLAZH ; !!(9) Der/Dimin.N.Sg.Nom: čeâlǥaž
 E-STEM-PX-RETAIN-WITHOUT-PAL ;   !!= * @CODE@ (10) čeâlǥ- CHECKME 2016-08-19
:%^VOWRaise%^PAL E-STEM-PX-ALLEGRO ; !!= * @CODE@ (11) čiõʹlj-
:%^VOWRaise%^PAL  E-STEM-PX-STRENGTHEN-WITH-PAL ; !!= * @CODE@ (12) nuʹbb Ess+Px..


!! WHAT IS THIS CLASS


!!
LEXICON N_KUQMPP !!= * @CODE@ kuʹmpp:kumpp
!!! inflection_type="?"
: NMN_KUQMPP ;
LEXICON NMN_KUQMPP
! gradation: yes
!! N_E-EPal3-31
!! ## 1. WORDS WITH SINGLE-SYLLABLE NOMINATIVE SINGULARS (2009: 180)
!! ## 1.3 Sg.Loc in -est (no vowel shift, all raised)
!!  e-stems (Sg.Loc, Ess, Par).
!! ## 1.3.2 Sg.Ill vowel -e
!! ## 1.3.2.1 Has Palatalization (all palatalized)
!! ## 1.3.2.1.1 Lacks Specifically Pedagogical Gradation
!! ## 1.3.2.1.1.1 Has Orthographic Gradation
!! ## 1.3.2.1.1.1[] (Monophthong + Consonant Cluster Variation)
!!  Strong grade: Sg.Nom, Ess, Par
!!  Strong grade: Sg.Ill
!!  Weak grade: Pl.Nom, Sg.Loc, Sg.Com
!! ## FORMS
!! * Yaml: **N-kumpp**
!! ???* There are several stem types
!! * kuʹmpp:kuʹmpp
!! NumContLex="1.1140000000000001"
:%^PAL SG-NOM ; !!(1) Sg.Nom: kuʹmpp
:%^V2VV%^PAL%^YXX2YX SG-ABE/ACC/GEN-PL-NOM ; !!(2) Pl.Nom: kuuʼmp
:%^V2VV%^YXX2YX A_DER/LAZH ;
:%^PAL%>e SG-ILL ;! !!(3) Sg.Ill: kuʹmppe
+Err/Orth-o-uq:%^VOWLower E-STEM_SG-ILL ;! !!(3) Sg.Ill: komppa
:%^V2VV%^PAL%^YXX2YX%>e SG-LOC ;! !!(4) Sg.Loc: kuuʹmpest
:%^V2VV%^PAL%^YXX2YX SG-COM_IN ; !!(5) Sg.Com: kuuʹmpin
:%^PAL%>e ESS/PAR ; !!(6) Ess: kuʹmppen
:%^V2VV%^PAL%^YXX2YX PL-OBL ; !!(8) Pl.Gen: kuuʹmpi
+Der+Der/Dimin+N:%^V2VV%^YXX2YX%> N_KUUQMPEZH ; !!(9) Der/Dimin.N.Sg.Nom: kuumpež

LEXICON N_BAEQNDD !!= * @CODE@ bäʹndd:kumpp
!!! inflection_type="?"
: NMN_BAEQNDD ;
LEXICON NMN_BAEQNDD
! gradation: yes
!! N_E-EPal3-31
!! ## 1. WORDS WITH SINGLE-SYLLABLE NOMINATIVE SINGULARS (2009: 180)
!! ## 1.3 Sg.Loc in -est (no vowel shift, all raised)
!!  e-stems (Sg.Loc, Ess, Par).
!! ## 1.3.2 Sg.Ill vowel -e
!! ## 1.3.2.1 Has Palatalization (all palatalized)
!! ## 1.3.2.1.1 Lacks Specifically Pedagogical Gradation
!! ## 1.3.2.1.1.1 Has Orthographic Gradation
!! ## 1.3.2.1.1.1[] (Monophthong + Consonant Cluster Variation)
!!  Strong grade: Sg.Nom, Ess, Par
!!  Strong grade: Sg.Ill
!!  Weak grade: Pl.Nom, Sg.Loc, Sg.Com
!! ## FORMS
!! * Yaml: **N-kumpp**
!! ???* There are several stem types
!! * bäʹndd:kuʹmpp
!! NumContLex="1.1140000000000001"
:%^PAL SG-NOM ; !!(1) Sg.Nom: bäʹndd
:%^V2VV%^PAL%^YXX2YX SG-ABE/ACC/GEN-PL-NOM ; !!(2) Pl.Nom: bääʼnd
:%^V2VV%^YXX2YX A_DER/LAZH ;
:%^PAL%>e SG-ILL ;! !!(3) Sg.Ill: bäʹndde
:%^V2VV%^PAL%^YXX2YX%>e SG-LOC ;! !!(4) Sg.Loc: bääʹndest
:%^V2VV%^VOWRaise%^PAL%^YXX2YX SG-COM_IN ; !!(5) Sg.Com: baaʹndin
:%^PAL%>e ESS/PAR ; !!(6) Ess: bäʹndden
:%^V2VV%^VOWRaise%^PAL%^YXX2YX PL-OBL ; !!(8) Pl.Gen: baaʹndi
+Der+Der/Dimin+N:%^V2VV%^YXX2YX%> N_KUUQMPEZH ; !!(9) Der/Dimin.N.Sg.Nom: bäändež

LEXICON N_KRIQLCC !!= * @CODE@ kriʹlcc:krilcc
!!! inflection_type="?"
: NMN_KRIQLCC ;
LEXICON NMN_KRIQLCC
! gradation: yes
!! ## FORMS
!! * Yaml: **N-krilcc**
!! ???* There are several stem types
!! * kriʹlcc:kriʹlcc
:%^PAL SG-NOM ; !!(1) Sg.Nom: kriʹlcc
:%^V2VV%^PAL%^YXX2YX SG-ABE/ACC/GEN-PL-NOM ; !!(2) Pl.Nom: kriiʹlc
:%^V2VV%^YXX2YX A_DER/LAZH ;
:%^PAL%>e SG-ILL ;! !!(3) Sg.Ill: kriʹlcce
:%^V2VV%^PAL%^YXX2YX%>e SG-LOC ;! !!(4) Sg.Loc: kriiʹlcest
:%^V2VV%^PAL%^YXX2YX SG-COM_IN ; !!(5) Sg.Com: kriiʹlcin
:%^PAL%>e ESS/PAR ; !!(6) Ess: kriʹlccen
:%^V2VV%^PAL%^YXX2YX PL-OBL ; !!(8) Pl.Gen: kriiʹlci
+Der+Der/Dimin+N:%^V2VV%^YXX2YX%> N_KUUQMPEZH ; !!(9) Der/Dimin.N.Sg.Nom: kriilcež


!LEXICON NMN_KRIQLCC-PL
!! gradation: yes
!! ## FORMS
!! * Yaml: **N-krilcc**
!! ???* There are several stem types
!! * kriʹlcc:kriʹlcc
!+Cmp/SgNom:%^PAL  R ; !!(1) Sg.Nom: kriʹlcc
!:%^V2VV%^PAL%^YXX2YX PL-NOM ; !!(2) Pl.Nom: kriiʹlc
!:%^PAL%>e ESS/PAR ; !!(6) Ess: kriʹlccen
!:%^V2VV%^PAL%^YXX2YX PL-OBL ; !!(8) Pl.Gen: kriiʹlci


LEXICON N_DIQLL !!= * @CODE@ diʹll:di%^1VOW%{ʹØ%}ll
!!! inflection_type="?"
: NMN_DIQLL ;
LEXICON NMN_DIQLL
! gradation: yes
!! ## FORMS
!! * Yaml: **N-dill**
:%^PAL SG-NOM ; !!(1) Sg.Nom: diʹll
:%^V2VV%^PAL SG-ABE/ACC/GEN-PL-NOM ; !!(2) Pl.Nom: diiʹll
:%^V2VV A_DER/LAZH ;
:%^PAL%>e SG-ILL ;! !!(3) Sg.Ill: diʹlle
:%^V2VV%^PAL%>e SG-LOC ;! !!(4) Sg.Loc: diiʹllest
:%^V2VV%^PAL SG-COM_IN ; !!(5) Sg.Com: diiʹllin
:%^PAL%>e ESS/PAR ; !!(6) Ess: diʹllen
:%^V2VV%^PAL PL-OBL ; !!(8) Pl.Gen: diiʹlli
+Der+Der/Dimin+N:%^V2VV%> N_KUUQMPEZH ; !!(9) Der/Dimin.N.Sg.Nom: diillež

LEXICON N_CUUQDD !!= * @CODE@ cuuʹdd:cuu%{ʹØ%}dd
!!! inflection_type="?"
: NMN_CUUQDD ;
LEXICON NMN_CUUQDD
! gradation: yes
!! ## FORMS
!! * Yaml: **N-dill**
:%^PAL SG-NOM ; !!(1) Sg.Nom: cuuʹdd
:%^PAL SG-ABE/ACC/GEN-PL-NOM ; !!(2) Pl.Nom: cuuʹdd
: A_DER/LAZH ;
:%^PAL%>e SG-ILL ;! !!(3) Sg.Ill: cuuʹdde
:%^PAL%>e SG-LOC ;! !!(4) Sg.Loc: cuuʹddest
:%^PAL SG-COM_IN ; !!(5) Sg.Com: cuuʹddin
:%^PAL%>e ESS/PAR ; !!(6) Ess: cuuʹdden
:%^PAL PL-OBL ; !!(8) Pl.Gen: cuuʹddi
+Der+Der/Dimin+N:%> N_KUUQMPEZH ; !!(9) Der/Dimin.N.Sg.Nom: diillež



LEXICON N_KAAQFF !!= * @CODE@ kaaʹff:kaaʹff
!!! inflection_type="?"
: NMN_KAAQFF ;
LEXICON NMN_KAAQFF
! gradation: yes
!! 
!! ## 1. WORDS WITH SINGLE-SYLLABLE NOMINATIVE SINGULARS (2009: 180)
!! ## 1.3 Sg.Loc in -est (no vowel shift, all raised)
!!  e-stems (Sg.Loc, Ess, Par).
!! ## 1.3.2 Sg.Ill vowel -e
!! ## 1.3.2.1 Has Palatalization (all palatalized)
!! ## 1.3.2.1.1 Lacks Specifically Pedagogical Gradation
!! ## 1.3.2.1.1.1 Has Orthographic Gradation
!! ## 1.3.2.1.1.1[] (Monophthong + Consonant Cluster Variation)
!!  Strong grade: Sg.Nom, Ess, Par
!!  Strong grade: Sg.Ill
!!  Weak grade: Pl.Nom, Sg.Loc, Sg.Com
!! ## FORMS
!! * Yaml: **N-kaaff**
!! ???* There are several stem types
!! * kaaʹff:kaaʹff
!! NumContLex="1.1140000000000001"
:%^PAL SG-NOM ; !!(1) Sg.Nom: kaaʹff
:%^PAL%^CC2C SG-ABE/ACC/GEN-PL-NOM ; !!(2) Pl.Nom: kaaʼf
+Use/NG:%^PAL SG-ABE/ACC/GEN-PL-NOM ; !!(2) Pl.Nom: kaaʼff
:%^CC2C A_DER/LAZH ;
:%^PAL%>e SG-ILL ; !!(3) Sg.Ill: kaaʹffe
+Use/NG:%^VV2V%^PAL%>e SG-ILL ; !!(3) Sg.Ill: kaʹffe
:%^PAL%^CC2C%>e SG-LOC ; !!(4) Sg.Loc: kaaʹfest
+Use/NG:%^PAL%>e SG-LOC ; !!(4) Sg.Loc: kaaʹffest
:%^PAL%^CC2C SG-COM_IN ; !!(5) Sg.Com: kaaʹfin
+Use/NG:%^PAL SG-COM_IN ; !!(5) Sg.Com: kaaʹffin
:%^PAL%>e ESS/PAR ; !!(6) Ess: kaaʹffen
:%^PAL%^CC2C PL-OBL ; !!(8) Pl.Gen: kaaʹfi
+Use/NG:%^PAL PL-OBL ; !!(8) Pl.Gen: kaaʹffi
+Der+Der/Dimin+N:%^PAL%^CC2C%> N_KUUQMPEZH ; !!(9) Der/Dimin.N.Sg.Nom: kaaʹfež





LEXICON N_KLAAQDD !!= * @CODE@ klaaʹdd:klaadd
!!! inflection_type="?"
: NMN_KLAAQDD ;
LEXICON NMN_KLAAQDD
!! X2 no gradation; no lowering no raising
!!! pos="nominal"
!!! syll_count-in-Sg_Nom="1"
!!! stem-ends-in="consonant"
!!! stem_vowel-in-Sg_Loc="e"
!!! stem_with_gradation="no"
!! Sg_Ill="palatalization|e-final"
!! cf. plaan 
!! * Yaml: **N-klaadd**
!:%^Pen%^V2VV%^CC2C%^VC DenominalAdjsCShort ;
! SG-NOM ;
! SG-ABE/ACC/GEN-PL-NOM ;
! NMN_SG-ILL_E ;
! NMN_SG-LOC_E ;
! SG-COM_IN ;
!:%>e ESS/PAR ;
! PL-OBL ;
!! New

:%^PAL E-STEM_SG-NOM ;
:%^PAL E-STEM_SG-ABE/ACC/GEN ;
: E-STEM_SG-ILL ; !FIXME
: A_DER/LAZH ;
:%^PAL%>e SG-LOC ;
:%^VOWRaise%^PAL SG-COM_IN ;
:%^PAL%>e ESS/PAR ; 

:%^PAL PL-NOM ;
:%^PAL E-STEM_PL-OBL ;
!! These must be checked 2017-04-03
!: E-STEM_N_KUYLAZH ; !!= * @CODE@ (9) lååddaž
! E-STEM-PX-RETAIN-WITHOUT-PAL ;                          !!= * @CODE@ (10) lådd-
!:%^PAL%^CC2CAllegro E-STEM-PX-ALLEGRO ; !!= * @CODE@ (11) låʹd»
!:%^PAL E-STEM-PX-STRENGTHEN-WITH-PAL ;                      !!= * @CODE@ (12) låʹdd
!+Use/NGminip+Use/NG:%^PAL E-STEM-PX-ALLEGRO ;  !!= * @CODE@ (2) låʹdd


LEXICON N_ZEEQTT !!= * @CODE@ zeeʹtt:zẹẹtt
!!! inflection_type="?"
: NMN_ZEEQTT ;
LEXICON NMN_ZEEQTT
! gradation: no
!! 
!! ## FORMS
!! * Yaml: **N-zeett**

:%^PAL SG-NOM ; !!(1) Sg.Nom: zeeʹtt
:%^PAL SG-ABE/ACC/GEN-PL-NOM ; !!(2) Pl.Nom: zeeʹtt
: A_DER/LAZH ;
:%>a SG-ILL ; !!(3) Sg.Ill: zẹẹtta
: A_DER/SAZH ;
:%^PAL%>e SG-LOC ; !!(4) Sg.Loc: zeeʹttest
:%^PAL SG-COM_IN ; !!(5) Sg.Com: zeeʹttin
:%^PAL%>e ESS/PAR ; !!(6) Ess: zeeʹtten
:%^PAL PL-OBL ; !!(8) Pl.Gen: zeeʹtti
+Der+Der/Dimin+N:%^PAL%> N_KUUQMPEZH ; !!(9) Der/Dimin.N.Sg.Nom: zeeʹttež

LEXICON N_POAOAQMH !!= * @CODE@ pååʹmh:påå%{ʹØ%}mh
!!! inflection_type="?"
: NMN_POAOAQMH ;
LEXICON NMN_POAOAQMH
! gradation: no
!! 
!! ## FORMS
!! * Yaml: **N-zeett**

:%^PAL SG-NOM ; !!(1) Sg.Nom: pååʹmh
:%^PAL SG-ABE/ACC/GEN-PL-NOM ; !!(2) Pl.Nom: pååʹmh
: A_DER/LAZH ;
:%>a SG-ILL ; !!(3) Sg.Ill: pååmha
: A_DER/SAZH ;
:%^PAL%>e SG-LOC ; !!(4) Sg.Loc: pååʹmhest
:%^PAL SG-COM_IN ; !!(5) Sg.Com: pooʹmhin
:%^PAL%>e ESS/PAR ; !!(6) Ess: pååʹmhen
:%^PAL PL-OBL ; !!(8) Pl.Gen: pooʹmhi
+Der+Der/Dimin+N: E-STEM_N_KUYLAZH ; !!(9) Der/Dimin.N.Sg.Nom: pååmhaž



LEXICON N_LUUKK !!= * @CODE@ 
!!! inflection_type="?"
: NMN_LUUKK ;
LEXICON NMN_LUUKK
! gradation: yes
!! ## 1. WORDS WITH SINGLE-SYLLABLE NOMINATIVE SINGULARS (2009: 167)
!! ## 1.1 Sg.Loc in -âst. â-stems (Sg.Loc, Ess, Par).
!! ## 1.1.3 Sg.Ill in palatalization and -e
!! ## 1.1.3.2 LACKS Gradation
!! ## 1.1.3.2.1 Monophthong
!! ## 1.1.3.2.1.1 Consonant Geminate
!! ## 1.1.3.2.1.1.2 Sg.Nom Strong Grade
!! ## 1.1.3.2.1.1.2.2.Sg.Gen Strong Grade
!! ## 1.1.3.2.1.1.2.2.2 Sg.Ill Strong Grade
!! luukk:luukk is for nouns with -âst Loc and no gradation. N_Y-EPal1-11, N_Y-EPal2-22
!! * Yaml: **saarf, luukk**
 SG-NOM ;
: A_DER/SAZH ;
 SG-ABE/ACC/GEN-PL-NOM ;
: A_DER/LAZH ;
 NMN_SG-ILL_PAL_E ;
 NMN_SG-LOC_Y ;
 SG-COM_IN ;
 NMN_ESS_Y ; ! ess and prt without
 NMN_PAR_Y ;
 PL-OBL ;
+Der+Der/Dimin+N: N_KUUZZYZH-WITHOUT-PAL ;  !!= * @CODE@ paar-
+Der+Der/Dimin+N:%^PAL N_KUUZZYZH-WITH-PAL ;  !!= * @CODE@ paaʹr-


LEXICON N_BIOLOOG !!= * @CODE@ bioloog:bioloog
!!! inflection_type="?"
: NMN_BIOLOOG ;
LEXICON NMN_BIOLOOG
! gradation: no
!! ## 2. WORDS WITH TWO-SYLLABLE NOMINATIVE SINGULARS (2009: 288)
!! ## 2.1 Sg.Loc in -âst. â-stems (Sg.Loc, Ess, Par).
!! ## 2.1.3 Sg.Ill in palatalization and -e
!! ## 2.1.3.3 Lacks Gradation (in last syllable)
!! ## 2.1.3.3.1 Monophthong
!! ## 2.1.3.3.1.3 Consonant always short
!! ## 2.1.3.3.1.3.4 Sg.Nom long vowel AND Short consonant
!! ## 2.1.3.3.1.3.4.1.Sg.Gen Weak Grade
!! ## 2.1.3.3.1.3.4.1.3 Sg.Ill Weak Grade
!! bioloog:bioloog
!! * Yaml: **N-bioloog**
: SG-NOM ;		! bioloog
: SG-ABE/ACC/GEN-PL-NOM ;		! bioloog
:%^VV2V%^PAL%>e SG-ILL ;	! bioloʹǧe
:%>â SG-LOC ;	 	! bioloogâst
: SG-COM_IN ;		! bioloogin
:%>â ESS/PAR ;  		! bioloogân
: PL-OBL ;		! bioloogi
+Der+Der/Dimin+N: N_MUORYZH-WITHOUT-PAL ;  !!= * @CODE@ bioloog-
+Der+Der/Dimin+N:%^PAL N_MUORYZH-WITH-PAL ;  !!= * @CODE@ biolooʹǧ-

LEXICON N_JARPLAAN !!= * @CODE@ 
!!! inflection_type="?"
: NMN_JARPLAAN ;
LEXICON NMN_JARPLAAN
! gradation: allegro
!! ## 2. WORDS WITH TWO-SYLLABLE NOMINATIVE SINGULARS (2009: 288)
!! ## 2.1 Sg.Loc in -âst. â-stems (Sg.Loc, Ess, Par).
!! ## 2.1.3 Sg.Ill in palatalization and -e
!! ## 2.1.3.3 Has Gradation in last syllable
!! ## 2.1.3.3.1 Monophthong
!! ## 2.1.3.3.1.3 Consonant always short
!! ## 2.1.3.3.1.3.4 Sg.Nom Short vowel AND Short consonant
!! ## 2.1.3.3.1.3.4.1.Sg.Gen Weak Grade
!! ## 2.1.3.3.1.3.4.1.3 Sg.Ill Weak Grade
!! jarplan:jarplan
!! * Yaml: **N-jarplaan**
:%^VV2V SG-NOM ;
: SG-NOM ;
: SG-ABE/ACC/GEN-PL-NOM ;
:%^PAL%>e SG-ILL ;
:%>â SG-LOC ;
: SG-COM_IN ;
:%>e ESS/PAR ;
: PL-OBL ;
+Der+Der/Dimin+N: N_MUORYZH-WITHOUT-PAL ;  !!= * @CODE@ paar-
+Der+Der/Dimin+N:%^PAL N_MUORYZH-WITH-PAL ;  !!= * @CODE@ paaʹr-

LEXICON N_ATOM !!= * @CODE@ atom:atom
!!! inflection_type="?"
: NMN_ATOM ;
LEXICON NMN_ATOM
! gradation: yes
!! ## 2. WORDS WITH TWO-SYLLABLE NOMINATIVE SINGULARS (2009: 288)
!! ## 2.1 Sg.Loc in -âst. â-stems (Sg.Loc, Ess, Par).
!! ## 2.1.3 Sg.Ill in palatalization and -e
!! ## 2.1.3.3 Has Gradation in last syllable
!! ## 2.1.3.3.1 Monophthong
!! ## 2.1.3.3.1.3 Consonant always short
!! ## 2.1.3.3.1.3.4 Sg.Nom Short vowel AND Short consonant
!! ## 2.1.3.3.1.3.4.1.Sg.Gen Weak Grade
!! ## 2.1.3.3.1.3.4.1.3 Sg.Ill Weak Grade
!! atom:atom
!! * Yaml: **N-atom**
: SG-NOM ;	    			! atom
:%^V2VV SG-ABE/ACC/GEN ;		! atoom
:%^V2VV%^PAL%>e SG-ILL ;      		! atooʹme
:%^V2VV%>â SG-LOC ;    			! atoomâst
:%^V2VV SG-COM_IN ;			! atoomin
:%^V2VV%>â ESS/PAR ;  			! atoomân
:%^V2VV PL-NOM ;		! atoom
:%^V2VV PL-OBL ;
+Der+Der/Dimin+N:%^V2VV N_MUORYZH-WITHOUT-PAL ;  !!= * @CODE@ paar-
+Der+Der/Dimin+N:%^V2VV%^PAL N_MUORYZH-WITH-PAL ;  !!= * @CODE@ paaʹr-

:%^V2VV HatY-STEM-PX-RETAIN ;
:%^V2VV HatY-STEM-PX-WEAKEN ; !! e.g.
:%^V2VV HatY-STEM-PX-WEAKEN_LARGO ; !! e.g. +Use/NG+Sg+Loc+PxSg3
:%^V2VV SG-LOC-PX_ALLEGRO ; !! e.g. +Sg+Loc+PxSg1
:%^V2VV HatY-STEM-PX-STRENGTHEN ;

LEXICON N_ESAI !!= * @CODE@ Esai:Esa%^1VOW%{ʹØ%}i
!!! inflection_type="?"
: NMN_ESAI ;
LEXICON NMN_ESAI !!= * @CODE@ Esai:Esa%^1VOW%{ʹØ%}i

! is for nouns with ''-est'' +Loc like ATOM
! gradation: yes
!! * Yaml: **esai**

: SG-NOM ;	       			! Esai
:%^V2VV%^I2J SG-ABE/ACC/GEN ;	! Esaaj
:%^V2VV%^PAL%^I2J%>e SG-ILL ;    		! Esaaʹje
:%^V2VV%^I2J%>â SG-LOC ; ! Esaajâst ?
:%^V2VV%^I2J SG-COM_IN ;
:%^V2VV%^I2J%>â ESS/PAR ; ! ess and prt without
:%^V2VV%^I2J PL-NOM ;				! suõskki
:%^V2VV%^I2J PL-OBL ;			! suõskkji
+Der+Der/Dimin+N:%^V2VV%^I2J  N_MUORYZH-WITHOUT-PAL ;
+Der+Der/Dimin+N:%^V2VV%^PAL%^I2J  N_MUORYZH-WITH-PAL ;

:%^V2VV%^I2J HatY-STEM-PX-RETAIN ;
:%^V2VV%^I2J HatY-STEM-PX-WEAKEN ; !! e.g.
:%^V2VV%^I2J HatY-STEM-PX-WEAKEN_LARGO ; !! e.g. +Use/NG+Sg+Loc+PxSg3
:%^V2VV%^I2J SG-LOC-PX_ALLEGRO ; !! e.g. +Sg+Loc+PxSg1
:%^V2VV%^I2J HatY-STEM-PX-STRENGTHEN ;


LEXICON N_BLOUSLOV !!= * @CODE@ blouslõv:blouslõ%^1VOWv CHECKME
!!! inflection_type="?"
: NMN_BLOUSLOV ;
LEXICON NMN_BLOUSLOV
! gradation: yes
!! * Yaml: **N-blouslov**
: SG-NOM ;	    			! blouslõm
:%^V2VV SG-ABE/ACC/GEN ;		! blouslõõm
:%^PAL%^C2CC%>e SG-ILL ;      		! blouslõʹvve
:%^V2VV%>â SG-LOC ;    			! blouslõõvâst
:%^V2VV SG-COM_IN ;			! atoomin
:%^V2VV%>â ESS/PAR ;  			! atoomân
:%^V2VV PL-NOM ;		! atoom
:%^V2VV PL-OBL ;
+Der+Der/Dimin+N:%^V2VV N_MUORYZH-WITHOUT-PAL ;  !!= * @CODE@ paar-
+Der+Der/Dimin+N:%^V2VV%^PAL N_MUORYZH-WITH-PAL ;  !!= * @CODE@ paaʹr-

:%^V2VV HatY-STEM-PX-RETAIN ;
:%^V2VV HatY-STEM-PX-WEAKEN ; !! e.g.
:%^V2VV HatY-STEM-PX-WEAKEN_LARGO ; !! e.g. +Use/NG+Sg+Loc+PxSg3
: SG-LOC-PX_ALLEGRO ; !! e.g. +Sg+Loc+PxSg1
:%^V2VV HatY-STEM-PX-STRENGTHEN ;

LEXICON N_EVANHGHEQLIUM !!= * @CODE@ evaŋǧeʹlium:evaŋǧeʹlium
!!! inflection_type="?"
: NMN_EVANHGHEQLIUM ;
LEXICON NMN_EVANHGHEQLIUM
! gradation: yes
!! evaŋǧeʹlium:evaŋǧeʹlium
!! * Yaml: **N-evaŋǧeʹlium**
: SG-NOM ;	    			! evaŋǧeʹlium
:%^V2VV SG-ABE/ACC/GEN ;		! evaŋǧeʹliuum
:%^PAL%>e SG-ILL ;      		! evaŋǧeʹliuʹmme
:%^V2VV%>â SG-LOC ;    			! evaŋǧeʹliuumâst
:%^V2VV SG-COM_IN ;			! evaŋǧeʹliuumin
:%^V2VV%>â ESS/PAR ;  			! evaŋǧeʹliumân
:%^V2VV PL-NOM ;		! evaŋǧeʹliuum
:%^V2VV PL-OBL ;		! evaŋǧeʹliuumi
+Der+Der/Dimin+N:%^V2VV N_MUORYZH-WITHOUT-PAL ;  !!= * @CODE@ paar-
+Der+Der/Dimin+N:%^V2VV%^PAL N_MUORYZH-WITH-PAL ;  !!= * @CODE@ paaʹr-


LEXICON N_AIHAM !!= * @CODE@ aiham:aiham
!!! inflection_type="?"
: NMN_AIHAM ;
LEXICON NMN_AIHAM
! gradation: yes
!! ## 2. WORDS WITH TWO-SYLLABLE NOMINATIVE SINGULARS (2009: 288)
!! ## 2.1 Sg.Loc in -ast. a-stems (Sg.Loc, Ess, Par).
!! ## 2.1.3 Sg.Ill in palatalization and -a
!! ## 2.1.3.3 Has Gradation in last syllable
!! ## 2.1.3.3.1 Monophthong
!! ## 2.1.3.3.1.3 Consonant always short
!! ## 2.1.3.3.1.3.4 Sg.Nom Short vowel AND Short consonant
!! ## 2.1.3.3.1.3.4.1.Sg.Gen Weak Grade
!! ## 2.1.3.3.1.3.4.1.3 Sg.Ill extra Strong Grade
!! * Yaml: **N-aiham**
: SG-NOM ;	    			! aiham
:%^V2VV SG-ABE/ACC/GEN-PL-NOM ;		! aihaam
:%{XC%}%^C2CC%>a SG-ILL ;      		! aihamma
:%^V2VV%>a SG-LOC ;    			! aihaamast
:%^V2VV SG-COM_IN ;			! aihaamin
:%^V2VV%>a ESS/PAR ;  			! aihaaman
:%^V2VV PL-OBL ;





!! ## CLASS 2 NOMINALS with high stem vowel and i-stems
LEXICON N_JUURD !!= * @CODE@ juurd:ju%^1VOWrdd
!!! inflection_type="3"
!!! inflection_type="?"
: NMN_JUURD ;
LEXICON NMN_JUURD !!= * @CODE@ juurd:ju%^1VOWrdd
! gradation: yes
! vowel_center: monophthong
! consonant_center: cluster
! sg_nom_grade: weak
!! is for nouns with stem *i* + *-est* +Sg+Loc; all stem other than the +Sg+Nom are X3; the *i* does not occur in +Par 
!! N_GEN2I-ILLAX3-LOCEX3-NOM1X1
!! * Yaml: **N-juurd**
!! * There are several stem types 
!! * juurd:juurd
:%^V2VV%^YXX2YX SG-NOM ;
:%>i SG-ACC/GEN ;
+Use/NGminip+Use/NG:%>ǥ%>a SG-ABE_tta ;
:%>i SG-ABE ;
:%>ǥ%>a SG-ILL ;
+Use/NGminip+Use/NG:%>%{ʼØ%}j%>a SG-ILL ;
:%>%{ʼØ%}j%>e SG-LOC ;
:%>%{ʼØ%}j SG-COM_IN/PL-OBL ;
:%>i PL-NOM ;
:%>%{ʼØ%}j%>e ESS/PAR ;
+Use/NGminip+Use/NG:%>%{ʼØ%}j%>â ESS/PAR ;
+Use/NGminip+Use/NG:%^V2VV%^YXX2YX%>â ESS/PAR ;
+Use/NGminip+Use/NG:%>e PAR ;
+Use/NGminip+Use/NG:%>â ESS/PAR ;
+Der+Der/Dimin+N:%>%{ʼØ%}j N_KUYLAZH ;
+Der+Der/Dimin+N:%>ǥ N_KUYLAZH ;
:%^V2VV%^YXX2YX A_DER/SAZH ;
:%>ǥ VOONYS-STEM-PX ; !!= * @CODE@ võnns-
+Err/Orth:%>%{ʼØ%}j VOONYS-STEM-PX ; !!= * @CODE@ võnns-

LEXICON N_AAZZ !!= * @CODE@ aazz:a%^1VOWss
!!! inflection_type="3"
: NMN_AAZZ ;
LEXICON NMN_AAZZ !!= * @CODE@ aazz:a%^1VOWss
!! * Yaml: **N-aazz**
!! * There are several stem types 
:%^V2VV%^KK2GG SG-NOM ;
:%>i SG-ACC/GEN ;
+Use/NGminip+Use/NG:%>ǥ%>a SG-ABE_tta ;
:%>i SG-ABE ;
:%>ǥ%>a SG-ILL ;
+Use/NGminip+Use/NG:%>%{ʼØ%}j%>a SG-ILL ;
:%>%{ʼØ%}j%>e SG-LOC ;
:%>%{ʼØ%}j SG-COM_IN/PL-OBL ;
:%>i PL-NOM ;
:%>%{ʼØ%}j%>e ESS/PAR ;
+Use/NGminip+Use/NG:%>%{ʼØ%}j%>â ESS/PAR ;
+Use/NGminip+Use/NG:%^V2VV%^KK2GG%>â ESS/PAR ;
+Use/NGminip+Use/NG:%>e PAR ;
+Err/Orth+Der+Der/Dimin+N:%>%{ʼØ%}j N_KUYLAZH ;
+Der+Der/Dimin+N:%>ǥ N_KUYLAZH ;
:%^V2VV%^KK2GG A_DER/SAZH ;
:%>ǥ VOONYS-STEM-PX ; !!= * @CODE@ võnns-
+Err/Orth:%>%{ʼØ%}j VOONYS-STEM-PX ; !!= * @CODE@ võnns-

LEXICON N_KOODH !!= * @CODE@ koođ:ko%^1VOWđđ
!!! inflection_type="3"
: NMN_KOODH ;
LEXICON NMN_KOODH !!= * @CODE@ koođ:ko%^1VOWđđ
! gradation: yes
! vowel_center: monophthong
! consonant_center: single_consonant
! sg_nom_grade: weak
!! is for nouns with stem *i* + *-est* +Sg+Loc; all stem other than the +Sg+Nom are X3; the *i* does not occur in +Par 
!!
!! * Yaml: **N-koodh**
!! * There are several stem types 
:%^V2VV%^CC2C SG-NOM ;
:%>i SG-ACC/GEN ;
+Use/NGminip+Use/NG:%>ǥ%>a SG-ABE_tta ;
:%>i SG-ABE ;
:%>ǥ%>a SG-ILL ;
+Use/NGminip+Use/NG:%>%{ʼØ%}j%>a SG-ILL ;
:%>%{ʼØ%}j%>e SG-LOC ;
:%>%{ʼØ%}j SG-COM_IN/PL-OBL ;
:%>i PL-NOM ;
:%>%{ʼØ%}j%>e ESS/PAR ;
+Use/NGminip+Use/NG:%>%{ʼØ%}j%>â ESS/PAR ;
+Use/NGminip+Use/NG:%^V2VV%^CC2C%>â ESS/PAR ;
+Der+Der/Dimin+N:%>ǥ N_KUYLAZH ;
:%^V2VV%^CC2C A_DER/SAZH ;
+Use/NGminip+Use/NG+Der+Der/Dimin+N:%>%{ʼØ%}j N_KUYLAZH ;
:%>ǥ VOONYS-STEM-PX ; !!= * @CODE@ võnns-
+Err/Orth:%>%{ʼØ%}j VOONYS-STEM-PX ; !!= * @CODE@ võnns-

LEXICON N_KAAV !!= * @CODE@ kaav:kaapp
!!! inflection_type="3"
: NMN_KAAV ;
LEXICON NMN_KAAV !!= * @CODE@ kaav:kaapp
! gradation: yes
! vowel_center: monophthong
! consonant_center: single_consonant
! sg_nom_grade: weak
!! is for nouns with stem *i* + *-est* +Sg+Loc; all stem other than the +Sg+Nom are X3; the *i* does not occur in +Par 
!!
!! * Yaml: **N-kaav**
!! * There are several stem types 
:%^CC2C SG-NOM ;
:%>i SG-ACC/GEN ;
+Use/NGminip+Use/NG:%>ǥ%>a SG-ABE_tta ;
:%>i SG-ABE ;
:%>ǥ%>a SG-ILL ;
+Use/NGminip+Use/NG:%>%{ʼØ%}j%>a SG-ILL ;
:%>%{ʼØ%}j%>e SG-LOC ;
:%>%{ʼØ%}j SG-COM_IN/PL-OBL ;
:%>i PL-NOM ;
:%>%{ʼØ%}j%>e ESS/PAR ; !!= * @CODE@ kaappjân 
+Use/NGminip+Use/NG:%>%{ʼØ%}j%>â ESS/PAR ; !!= * @CODE@ kaappjân 
+Use/NGminip+Use/NG:%^CC2C%>â ESS/PAR ; !!= * @CODE@ kaavân
+Der+Der/Dimin+N:%>ǥ N_KUYLAZH ;
:%^CC2C A_DER/SAZH ;
+Use/NGminip+Use/NG+Der+Der/Dimin+N:%>%{ʼØ%}j N_KUYLAZH ;
:%>ǥ VOONYS-STEM-PX ; !!= * @CODE@ võnns-
:%>%{ʼØ%}j VOONYS-STEM-PX ; !!= * @CODE@ võnns-

LEXICON N_JAAM !!= * @CODE@ jaam:ja%^1VOWmm
!!! inflection_type="3"
: NMN_JAAM ;
LEXICON NMN_JAAM !!= * @CODE@ kaav:kaapp
! gradation: yes
! vowel_center: monophthong
! consonant_center: single_consonant
! sg_nom_grade: weak
!! is for nouns with stem *i* + *-est* +Sg+Loc; all stem other than the +Sg+Nom are X3; the *i* does not occur in +Par 
!!
!! * Yaml: **N-jaam**
!! * There are several stem types 
:%^V2VV%^CC2C SG-NOM ;
:%>i SG-ACC/GEN ;
+Use/NGminip+Use/NG:%>ǥ%>a SG-ABE_tta ;
:%>i SG-ABE ;
:%>ǥ%>a SG-ILL ;
+Use/NGminip+Use/NG:%>%{ʼØ%}j%>a SG-ILL ;
:%>%{ʼØ%}j%>e SG-LOC ;
:%>%{ʼØ%}j SG-COM_IN/PL-OBL ;
:%>i PL-NOM ;
:%>%{ʼØ%}j%>e ESS/PAR ; !!= * @CODE@ jammjân 
+Use/NGminip+Use/NG:%>%{ʼØ%}j%>â ESS/PAR ; !!= * @CODE@ jammjân 
+Use/NGminip+Use/NG:%^V2VV%^CC2C%>â ESS/PAR ; !!= * @CODE@ jaamân
+Der+Der/Dimin+N:%>ǥ N_KUYLAZH ;
:%^CC2C A_DER/SAZH ;
+Use/NGminip+Use/NG+Der+Der/Dimin+N:%>%{ʼØ%}j N_KUYLAZH ;
:%>ǥ VOONYS-STEM-PX ; !!= * @CODE@ võnns-
:%>%{ʼØ%}j VOONYS-STEM-PX ; !!= * @CODE@ võnns-

LEXICON N_POOUS !!= * @CODE@ poous:po%^1VOWhss
!!! inflection_type="3"
: NMN_POOUS ;
LEXICON NMN_POOUS !!= * @CODE@ poous:po%^1VOWhss
! gradation: yes
! vowel_center: monophthong
! consonant_center: cluster_with_approx
! sg_nom_grade: weak
!! is for nouns with stem *i* + *-est* +Sg+Loc; all stem other than the +Sg+Nom are X3; the *i* does not occur in +Par 
!! N_GEN2I-ILLAX3-LOCEX3-NOM1X1
!! * Yaml: **N-poous**
!! * There are several stem types 
!! * poous:poous
:%^V2VV%^YXX2VX SG-NOM ;
:%>i SG-ACC/GEN ;
+Use/NGminip+Use/NG:%>ǥ%>a SG-ABE_tta ;
:%>i SG-ABE ;
:%>ǥ%>a SG-ILL ;
+Use/NGminip+Use/NG:%>%{ʼØ%}j%>a SG-ILL ;
:%>%{ʼØ%}j%>e SG-LOC ;
:%>%{ʼØ%}j SG-COM_IN/PL-OBL ;
:%>i PL-NOM ;
:%^V2VV%^YXX2VX%>e ESS/PAR ;
+Err/Orth:%>%{ʼØ%}j%>e ESS/PAR ;
+Use/NGminip+Use/NG+Err/Orth:%>e PAR ;
+Der+Der/Dimin+N:%>%{ʼØ%}j N_KUYLAZH ;
+Der+Der/Dimin+N:%>ǥ N_KUYLAZH ;
:%^V2VV%^YXX2VX A_DER/SAZH ;
:%>ǥ VOONYS-STEM-PX ; !!= * @CODE@ võnns-
:%>%{ʼØ%}j VOONYS-STEM-PX ; !!= * @CODE@ võnns-

LEXICON N_MAADD !!= * @CODE@ maadd:madd
!!! inflection_type="3"
: NMN_MAADD ;
LEXICON NMN_MAADD !!= * @CODE@ maadd:madd
! gradation: yes
! vowel_center: monophthong
! consonant_center: geminate
! sg_nom_grade: weak
!     VV2V
!! is for nouns with stem *i* + *-est* +Sg+Loc; all stem other than the +Sg+Nom are X3; the *i* does not occur in +Par 
!! * Yaml: **N-maadd**
!! * There are several stem types 
!! * maadd:maadd
!! strong_geminate, long_vowel, no-palatalization, high_stem_vowel
:%^V2VV SG-NOM ;
:%^V2VV%>â ESS/PAR ; ! maaddân, maaddâd, ref. Miika Lehtinen
!! strong_geminate, short_vowel, no-palatalization, high_stem_vowel
:%>i SG-ACC/GEN ;	 ! maddi
+Use/NGminip+Use/NG:%>ǥ%>a SG-ABE_tta ;
:%>i SG-ABE ;	 ! maddi
:%>ǥ%>a SG-ILL ;
+Use/NGminip+Use/NG:%>%{ʼØ%}j%>a SG-ILL ;
:%>%{ʼØ%}j%>e SG-LOC ;
:%>%{ʼØ%}j SG-COM_IN/PL-OBL ;
:%>i PL-NOM ;	 ! maddi
:%>%{ʼØ%}j%>e ESS/PAR ; ! maddjen, maddjest
+Use/NGminip+Use/NG:%>e PAR ;

+Der+Der/Dimin+N:%>%{ʼØ%}j N_KUYLAZH ;
+Der+Der/Dimin+N:%>ǥ N_KUYLAZH ;
:%^V2VV A_DER/SAZH ;
:%>ǥ VOONYS-STEM-PX ; !!= * @CODE@ võnns-
:%>%{ʼØ%}j VOONYS-STEM-PX ; !!= * @CODE@ võnns-

LEXICON N_LIOV !!= * @CODE@ liõv:liõpp
!!! inflection_type="3"
: NMN_LIOV ;
LEXICON NMN_LIOV
! gradation: yes
! high_vowel: yes
! vowel_center: diphthong
! consonant_center: single_consonant
! sg_nom_grade: weak
!! * Yaml: **N-liov**
:%^CC2C SG-NOM ;
:%>i SG-ACC/GEN ;	! liõppi
+Use/NGminip+Use/NG:%>ǥ%>a SG-ABE_tta ;
:%>i SG-ABE ;	! liõppi
:%>ǥ%>a SG-ILL ;
+Use/NGminip+Use/NG:%>%{ʼØ%}j%>a SG-ILL ;
:%>%{ʼØ%}j%>e SG-LOC ;
:%>%{ʼØ%}j SG-COM_IN/PL-OBL ;
:%>i PL-NOM ;	! liõppi
:%>%{ʼØ%}j%>e ESS/PAR ;
+Use/NGminip+Use/NG:%>e PAR ;
+Der+Der/Dimin+N:%>%{ʼØ%}j N_KUYLAZH ;
+Der+Der/Dimin+N:%>ǥ N_KUYLAZH ;
:%^CC2C A_DER/SAZH ;
:%>ǥ VOONYS-STEM-PX ; !!= * @CODE@ võnns-
:%>%{ʼØ%}j VOONYS-STEM-PX ; !!= * @CODE@ võnns-

LEXICON N_MUOTT !!= * @CODE@ muõtt:muõtˈt
!!! inflection_type="3"
: NMN_MUOTT ;
LEXICON NMN_MUOTT
! gradation: no
! Gradation: nothing orthographic
! vowel_center: diphthong
! consonant_center: geminate
! sg_nom_grade: strong
!! is for nouns with stem *i* + *-est* +Sg+Loc; all stem other than the +Sg+Nom are X3; the *i* does not occur in +Par 
!! * Yaml: **N-muott**
!! * There are several stem types 
!! * muõtt:muõtt
:%^CCC2CC SG-NOM ;
:%>i SG-ACC/GEN ;	! muõtti
+Use/NGminip+Use/NG:%>ǥ%>a SG-ABE_tta ;
:%>i SG-ABE ;	! muõtti
:%>ǥ%>a SG-ILL ;
+Use/NGminip+Use/NG:%>%{ʼØ%}j%>a SG-ILL ;
:%>%{ʼØ%}j%>e SG-LOC ;
:%>%{ʼØ%}j SG-COM_IN/PL-OBL ;
:%>i PL-NOM ;	! muõtti
:%>%{ʼØ%}j%>e ESS/PAR ;
+Use/NGminip+Use/NG:%>e PAR ;
+Der+Der/Dimin+N:%>%{ʼØ%}j N_KUYLAZH ;
+Der+Der/Dimin+N:%>ǥ N_KUYLAZH ;
:%^CCC2CC A_DER/SAZH ;
:%>ǥ VOONYS-STEM-PX ; !!= * @CODE@ võnns-
:%>%{ʼØ%}j VOONYS-STEM-PX ; !!= * @CODE@ võnns-


LEXICON N_SUOL !!= * @CODE@ suõl:suõlˈl
!!! inflection_type="3"
: NMN_SUOL ;
LEXICON NMN_SUOL
! gradation: yes
! vowel_center: diphthong
! consonant_center: single_consonant
! sg_nom_grade: weak
!! is for nouns with stem *i* + *-est* +Sg+Loc; all stem other than the +Sg+Nom are X3; the *i* does not occur in +Par 
!! * Yaml: **N-suol**
!! * There are several stem types 
:%^CCC2C SG-NOM ;
:%>i SG-ACC/GEN ;	! suõlˈli
+Use/NGminip+Use/NG:%>ǥ%>a SG-ABE_tta ;
:%>i SG-ABE ;	! suõlˈli
:%>ǥ%>a SG-ILL ;
+Use/NGminip+Use/NG:%>%{ʼØ%}j%>a SG-ILL ;
:%>%{ʼØ%}j%>e SG-LOC ;
:%>%{ʼØ%}j SG-COM_IN/PL-OBL ;
:%>i PL-NOM ;	! suõlˈli
:%>%{ʼØ%}j%>e ESS/PAR ;
!:%>e PAR ; 2015-10-06
+Der+Der/Dimin+N:%>%{ʼØ%}j N_KUYLAZH ;
+Der+Der/Dimin+N:%>ǥ N_KUYLAZH ;
:%^CCC2C A_DER/SAZH ;
:%>ǥ VOONYS-STEM-PX ; !!= * @CODE@ võnns-
:%>%{ʼØ%}j VOONYS-STEM-PX ; !!= * @CODE@ võnns-

LEXICON N_PUOADH !!= * @CODE@ puåđ:puått
!!! inflection_type="3"
: NMN_PUOADH ;
LEXICON NMN_PUOADH
! gradation: yes
! vowel_center: diphthong
! consonant_center: single_consonant
! sg_nom_grade: weak
!! is for nouns with stem *i* + *-est* +Sg+Loc; all stem other than the +Sg+Nom are X3; the *i* does not occur in +Par 
!! * Yaml: **N-puadh**
!! * There are several stem types 
:%^CC2C SG-NOM ;
:%>i SG-ACC/GEN ;	! puåtti
+Use/NGminip+Use/NG:%>ǥ%>a SG-ABE_tta ;
:%>i SG-ABE ;	! puåtti
:%>ǥ%>a SG-ILL ;
+Use/NGminip+Use/NG:%>%{ʼØ%}j%>a SG-ILL ;
:%>%{ʼØ%}j%>e SG-LOC ;
:%>%{ʼØ%}j SG-COM_IN/PL-OBL ;
:%>i PL-NOM ;	! puåtti
:%>%{ʼØ%}j%>e ESS/PAR ;
+Use/NGminip+Use/NG:%>e PAR ;
+Der+Der/Dimin+N:%>%{ʼØ%}j N_KUYLAZH ;
+Der+Der/Dimin+N:%>ǥ N_KUYLAZH ;
:%^CC2C A_DER/SAZH ;
:%>ǥ VOONYS-STEM-PX ; !!= * @CODE@ võnns-
:%>%{ʼØ%}j VOONYS-STEM-PX ; !!= * @CODE@ võnns-

LEXICON N_MUOARD !!= * @CODE@ muård:muårdd
!!! inflection_type="3"
: NMN_MUOARD ;
LEXICON NMN_MUOARD
! gradation: yes
! high_vowel: yes
! vowel_center: diphthong
! consonant_center: cluster
! sg_nom_grade: weak
!! * Yaml: **N-muard**
:%^YXX2YX SG-NOM ;
:%>i SG-ACC/GEN ;	! muårddi
+Use/NGminip+Use/NG:%>ǥ%>a SG-ABE_tta ;
:%>i SG-ABE ;	! muårddi
:%>ǥ%>a SG-ILL ;
+Use/NGminip+Use/NG:%>%{ʼØ%}j%>a SG-ILL ;
:%>%{ʼØ%}j%>e SG-LOC ;
:%>%{ʼØ%}j SG-COM_IN/PL-OBL ;
:%>i PL-NOM ;	! muårddi
:%>%{ʼØ%}j%>e ESS/PAR ;
+Use/NGminip+Use/NG:%>e PAR ;
+Der+Der/Dimin+N:%>%{ʼØ%}j N_KUYLAZH ;
+Der+Der/Dimin+N:%>ǥ N_KUYLAZH ;
:%^YXX2YX A_DER/SAZH ;
:%>ǥ VOONYS-STEM-PX ; !!= * @CODE@ võnns-
:%>%{ʼØ%}j VOONYS-STEM-PX ; !!= * @CODE@ võnns-

LEXICON N_MUOARD-PL
+Cmp/SgNom: R ;
:%>%{ʼØ%}j PL-OBL ;
:%>i PL-NOM ;	! muårddi
:%>%{ʼØ%}j%>e ESS/PAR ;


LEXICON N_MUU3 !!= * @CODE@ muuʒ:muvʒʒ
!!! inflection_type="3"
: NMN_MUU3 ;
LEXICON NMN_MUU3 !!= * @CODE@ muuʒ:muvʒʒ
! gradation: yes
!! ## 1. WORDS WITH SINGLE-SYLLABLE NOMINATIVE SINGULARS (2009: 180)
!! ## 1.3 Sg.Loc in -est (no vowel shift, all raised)
!!  e-stems (Sg.Loc, Ess, Par).
!! ## 1.3.2 Sg.Ill vowel -a
!! ## 1.3.2.2 Lacks Palatalization
!! ## 1.3.2.2.1 Lacks Specifically Pedagogical Gradation
!! ## 1.3.2.2.1.1 Has Orthographic Gradation
!! ## 1.3.2.2.1.1[] (Monophthong + Consonant Cluster Variation)
!!  Weak grade: Sg.Nom
!!  Extra strong grade: Ess, Par
!!  Extra strong grade: Sg.Ill
!!  Extra strong grade: Pl.Nom, Sg.Loc, Sg.Com
!! ## FORMS
!! ## (1) Sg.Nom: muuʒ
!! ## (2) Pl.Nom: muvʒʒi
!! ## (3) Sg.Ill: muvʒʒǥa
!! ## (4) Sg.Loc: muvʒʒest
!! ## (5) Sg.Com: muvʒʒin
!! ## (6) Ess: muvʒʒen
!! ## (7) Par: muvʒʒed
!! ## (8) Pl.Acc: muvʒʒjid
!! ## (9) Der/Dimin.N.Sg.Nom:
!! * Yaml: **N-muuz**
!! * There are several stem types 
!! * muuʒ:muvʒʒi
:%^YXX2VX SG-NOM ;	       		!!(1) Sg.Nom: muuʒ
:%>i SG-ACC/GEN ;		!!(2) Pl.Nom: muvʒʒi
+Use/NGminip+Use/NG:%>ǥ%>a SG-ABE_tta ;
:%>i SG-ABE ;		! muvʒʒi
:%>ǥa SG-ILL ;	   !!(3) Sg.Ill: muvʒʒǥa
:%>e SG-LOC ;	   !!(4) Sg.Loc: muvʒʒest
: SG-COM_IN ;	   !!(5) Sg.Com: muvʒʒin
:%>e ESS/PAR ;  	   !!(6) Ess: muvʒʒen
:%>i PL-NOM ;		! muvʒʒi
:%>%{ʼØ%}ji PL-OBL ;		!(8) Pl.Gen: muvʒʒji
:%^YXX2VX A_DER/SAZH ;
:%>ǥ VOONYS-STEM-PX ; !!= * @CODE@ võnns-


!! CLASS 2 NOMINALS with low stem vowel and u-stems
!! ## u-stems
LEXICON N_MAEAEN !!= * @CODE@ mään:ma%^1VOWnn
!!! inflection_type="3"
: NMN_MAEAEN ;
LEXICON NMN_MAEAEN !!= * @CODE@ mään:ma%^1VOWnn
! gradation: yes
!! ## 1. WORDS WITH SINGLE-SYLLABLE NOMINATIVE SINGULARS (2009: 228)
!! ## 1.2 Sg.Loc in -ust. u-stems (Sg.Loc, Ess, Par).
!! ## 1.2.3 Sg.Ill in raised vowel and -u
!! ## 1.2.3.1 Has Gradation
!! ## 1.2.3.1.1 Monophthong
!! ## 1.2.3.1.1.1 Consonant Geminate (W2XSt)
!! ## 1.2.3.1.1.1.1 Sg.Nom Weak Grade
!! ## 1.2.3.1.1.1.1.3.Sg.Gen Extra Strong Grade
!! ## 1.2.3.1.1.1.1.3.3 Sg.Ill Extra Strong Grade
!! ## 1.2.3.1.1.1.1.3.3.Q All but Sg.Nom are raised vowels
!NumContLex="1.1299999999999999"
!! * Yaml: **N-maan**
!! * There are several stem types
:%^V2VV%^VOWLower%^CC2C SG-NOM ;	        !!= * @CODE@ mään
:%>u SG-ABE/ACC/GEN-PL-NOM ;	 		 !!= * @CODE@ mannu
:%^VOWLower%>ʼja SG-ILL ;
+Use/NGminip+Use/NG:%^VOWLower%>ǥa SG-ILL ;
:%>u SG-LOC ;
:%^VOWLower%>ʼje SG-LOC ;
:%>u SG-COM_IN/PL-OBL ;
:%^VOWLower%>ʼj SG-COM_IN ;
:%^VOWLower%>ʼje ESS/PAR ; ! ess and prt without
+Use/NGminip+Use/NG:%^VOWLower%>u PAR ;
:%^VOWLower%>ʼj VOONYS-STEM-PX ;

LEXICON N_PYYGG !!= * @CODE@ pââgg:põgg
!!! inflection_type="3"
: NMN_PYYGG ;
LEXICON NMN_PYYGG !!= * @CODE@ pââgg:põgg
! gradation: yes
! vowel_raise: yes
!! * Yaml: **N-paagg**
!! * There are several stem types
:%^V2VV%^VOWLower SG-NOM ;	        !!= * @CODE@ pââgg
:%>u SG-ABE/ACC/GEN ;	 		 !!= * @CODE@ põggu
:%^VOWLower%>%{ʼØ%}ja SG-ILL ;
+Use/NGminip+Use/NG:%^VOWLower%>ǥa SG-ILL ;
:%>u SG-LOC ;
:%^VOWLower%>%{ʼØ%}je SG-LOC ;
:%>u SG-COM_IN ;
:%^VOWLower%>%{ʼØ%}j SG-COM_IN ;
:%>u PL-NOM ;	 		 !!= * @CODE@ põggu
:%>u PL-OBL ;
:%^VOWLower%>%{ʼØ%}je ESS/PAR ; ! ess and prt without
+Use/NGminip+Use/NG:%^VOWLower%>u PAR ;
:%^VOWLower%>%{ʼØ%}j VOONYS-STEM-PX ;

LEXICON N_NJOORGX !!= * @CODE@ njoorǥ:njurgg
!!! inflection_type="3"
: NMN_NJOORGX ;
LEXICON NMN_NJOORGX !!= * @CODE@ njoorǥ:njurgg
! gradation: yes
! vowel_raise: yes
!! * Yaml: **N-paagg**
!! * There are several stem types
:%^V2VV%^VOWLower%^YXX2YX SG-NOM ;	        !!= * @CODE@ njoorǥ
:%>u SG-ABE/ACC/GEN ;	 		 !!= * @CODE@ njurggu
:%^VOWLower%>%{ʼØ%}ja SG-ILL ;
:%>u SG-LOC ;
:%>u SG-COM_IN ;
:%^VOWLower%>%{ʼØ%}j SG-COM_IN ;
:%>u PL-NOM ;	 		 !!= * @CODE@ njurggu
:%>u PL-OBL ;
:%^VOWLower%>%{ʼØ%}je ESS/PAR ; ! ess and prt without
+Use/NGminip+Use/NG:%^VOWLower%>u PAR ;
:%^VOWLower%>%{ʼØ%}j VOONYS-STEM-PX ;


LEXICON N_SUYL  !!= * @CODE@ suâl:suõlˈl
!!! inflection_type="3"
: NMN_SUYL ;
LEXICON NMN_SUYL
! gradation: yes
 !!= * @CODE@ is for nouns with *-est* +Loc
!! * Yaml: **N-sual**
!! * There are several stem types
:%^VOWLower%^CCC2C SG-NOM ;	      	! suâl
:%>u SG-ABE/ACC/GEN ;	  		! suõlˈlu
:%^VOWLower%>%{ʼØ%}ja SG-ILL ;		! suâlˈlʼja
+Use/NGminip+Use/NG:%^VOWLower%>ǥa SG-ILL ;		! suâlˈlǥa
:%>u SG-LOC ;	       			! suõlˈlust
+Use/NGminip+Use/NG:%^VOWLower%>%{ʼØ%}je SG-LOC ;		! suâlˈljest
:%>u SG-COM_IN ;       			! suõlˈluin
:%^VOWLower%>%{ʼØ%}j SG-COM_IN ;		! suâlˈl'jin
:%^VOWLower%^CCC2C%>a ESS/PAR ; 		! suâlan
+Use/NGminip+Use/NG:%>u PAR ;	      	  		! suõlˈlud
:%>u PL-NOM ;	   	  		! suõlˈlu
:%>u PL-OBL ;				! suõlˈlui
:%^VOWLower%>%{ʼØ%}j VOONYS-STEM-PX ;		! suâlˈlʼjallaš

LEXICON N_KUYUS  !!= * @CODE@ kuâus:kuõhss
!!! inflection_type="3"
: NMN_KUYUS ;
LEXICON NMN_KUYUS
! gradation: yes
 !!= * @CODE@ is for nouns with *-est* +Loc
!! * Yaml: **N-kuyus**
!! * There are several stem types
:%^VOWLower%^YXX2VX SG-NOM ;	      	! kuâus
:%>u SG-ABE/ACC/GEN ;	  		! kuõhssu
:%^VOWLower%>%{ʼØ%}ja SG-ILL ;		! kuâhssja
+Use/NGminip+Use/NG:%^VOWLower%>ǥa SG-ILL ;		! kuâhssǥa
:%>u SG-LOC ;	       			! kuõhssust
+Use/NGminip+Use/NG:%^VOWLower%>%{ʼØ%}je SG-LOC ;		! kuâhssjest
:%>u SG-COM_IN ;       			! kuõhssuin
:%^VOWLower%>%{ʼØ%}j SG-COM_IN ;		! kuâhssjin
:%^VOWLower%^YXX2VX%>a ESS/PAR ; 		! kuâusan
+Use/NGminip+Use/NG:%>u PAR ;	      	  		! kuõhssud
:%>u PL-NOM ;	   	  		! kuõhssu
:%>u PL-OBL ;				! kuõhssui
:%^VOWLower%>%{ʼØ%}j VOONYS-STEM-PX ;		! kuâhssjallaš

LEXICON N_CUYBB  !!= * @CODE@ cuâbb:cuõbˈb
!!! inflection_type="3"
: NMN_CUYBB ;
LEXICON NMN_CUYBB
! gradation: yes
 !!= * @CODE@ is for nouns with *-est* +Loc
!! * Yaml: **N-sual**
!! * There are several stem types
:%^VOWLower%^CCC2CC SG-NOM ;	      	! cuâbb
:%>u SG-ABE/ACC/GEN-PL-NOM ;	   	  		! cuõbˈbu
:%^VOWLower%>%{ʼØ%}ja SG-ILL ;		! cuâbˈbja
+Use/NGminip+Use/NG:%^VOWLower%>ǥa SG-ILL ;		! cuâbˈbǥa
:%>u SG-LOC ;	       			! cuõbˈbust
+Use/NGminip+Use/NG:%^VOWLower%>%{ʼØ%}je SG-LOC ;		! cuâbˈbjest
:%>u SG-COM_IN ;       			! cuõbˈbuin
:%^VOWLower%>%{ʼØ%}j SG-COM_IN ;		! cuâbˈbjin
:%^VOWLower%^CCC2CC%>a ESS/PAR ; 		! cuâbban
+Use/NGminip+Use/NG:%>u PAR ;	      	  		! cuõbˈbud
:%>u PL-OBL ;				! cuõbˈbui
:%^VOWLower%>%{ʼØ%}j VOONYS-STEM-PX ;		! cuâbˈbjallaš

LEXICON N_CHUYNJ  !!= * @CODE@ čuânj:čuõnˈnj
!!! inflection_type="3"
: NMN_CHUYNJ ;
LEXICON NMN_CHUYNJ
! gradation: yes
 !!= * @CODE@ is for nouns with *-est* +Loc
!! * Yaml: **N-sual**
!! * Ther aere several stem types
:%^VOWLower%^CCC2C SG-NOM ;	      	! čuânj
:%>u SG-ABE/ACC/GEN-PL-NOM ;	   	  		! čuõnˈnju
:%>%{ʼØ%}ja SG-ILL ;		! čuõnˈnjʼja
+Use/NGminip+Use/NG:%>ǥa SG-ILL ;		! čuõnˈnjǥa
:%>u SG-LOC ;	       			! suõlˈlust
:%>u SG-COM_IN ;       			! suõlˈluin
:%^VOWLower%^CCC2C%>a ESS/PAR ; 		! čuânjan
+Use/NGminip+Use/NG:%>u PAR ;	      	  		! čuõnˈnjud
:%>u PL-OBL ;				! čuõnˈnjui
:%>%{ʼØ%}j VOONYS-STEM-PX ;		! čuõnˈnjʼjallaš

LEXICON N_PUYGXGX !!= * @CODE@ puâǥǥ:puõkˈk
!!! inflection_type="3"
: NMN_PUYGXGX ;
LEXICON NMN_PUYGXGX
! gradation: yes
 !!= * @CODE@ is for nouns with *-est* +Loc
!! * Yaml: **N-puaghgh**
:%^VOWLower%^KKK2GG SG-NOM ;
:%>u SG-ABE/ACC/GEN-PL-NOM ;
:%^VOWLower%>%{ʼØ%}ja SG-ILL ;
+Use/NGminip+Use/NG:%^VOWLower%>ǥa SG-ILL ;
:%>u SG-LOC ;
:%>u SG-COM_IN ;
:%^VOWLower%^KKK2GG%>a ESS/PAR ; 
:%>u PL-OBL ;
:%^VOWLower%>%{ʼØ%}j VOONYS-STEM-PX ;

LEXICON N_PUA33 !!= * @CODE@ puäʒʒ:puõcˈc
!!! inflection_type="3"
: NMN_PUA33 ;
LEXICON NMN_PUA33
! gradation: yes
 !!= * @CODE@ is for nouns with *-est* +Loc
!! * Yaml: **N-sual**
!! * There are several stem types
!! * puäʒʒ:puõcˈc
:%^VOWLower%^PALÄ%^KKK2GG SG-NOM ;
:%>u SG-ABE/ACC/GEN-PL-NOM ;
:%^VOWLower%^PALÄ%>%{ʼØ%}ja SG-ILL ;
+Use/NGminip+Use/NG:%^VOWLower%^PALÄ%>ǥa SG-ILL ;
:%>u SG-LOC ;
:%>u SG-COM_IN ;
:%^VOWLower%^PALÄ%^KKK2GG%>a ESS/PAR ; 
+Use/NGminip+Use/NG:%>u PAR ;
:%>u PL-OBL ;
:%>%{ʼØ%}je SG-LOC ;
:%>%{ʼØ%}j SG-COM_IN ;
+Err/Orth: PL-OBL ;
: VOONYS-STEM-PX ; !CHECKME 2017-05-10
:%^VOWLower%^PALÄ%>%{ʼØ%}j VOONYS-STEM-PX ;

!! CLASS 2 NOMINALS with high stem vowel and â-stems
LEXICON N_PIIDH !!= * @CODE@ piiđ:pitt
!!! inflection_type="3"
: NMN_PIIDH ;
LEXICON NMN_PIIDH
! gradation: yes
 !!= * @CODE@ is for nouns with *-âst* +Loc
!! * Yaml: **N-piidh**
!! * There are several stem types
!! * piiđ:pitt
:%^V2VV%^CC2C SG-NOM ;		 	!!= * @CODE@ (1) piiđ
:%^V2VV%^CC2C SG-ABE/ACC/GEN-PL-NOM ;	!!= * @CODE@ (2) piiđ
:%^V2VV%^PAL%^CC2C%>e SG-ILL ; 		!!= * @CODE@ (3) piiʹđe
+Use/NGminip+Use/NG:%>u SG-ILL ; 			!!= * @CODE@ (3) pittu
:%^V2VV%^CC2Câ SG-LOC ;			!!= * @CODE@ (4) piiđâst
:%^V2VV%^CC2C SG-COM_IN/PL-OBL ;	!!= * @CODE@ (5) 
:%^V2VV%^CC2Câ ESS/PAR ; 		!!= * @CODE@ (6) 

LEXICON N_OODHI !!= * @CODE@ oođi:oođ
!!! inflection_type="3"
: NMN_OODHI ;
LEXICON NMN_OODHI !!= * @CODE@ oođi:oođ
! gradation: yes
!! * Yaml: **N-oodhi**
!! * There are several stem types 
:%>i SG-NOM ;
:%>i SG-ACC/GEN ;
+Use/NGminip+Use/NG:%>ǥ%>a SG-ABE_tta ;
:%>i SG-ABE ;
:%>ǥ%>a SG-ILL ;
:%>%{ʼØ%}j%>e SG-LOC ;
:%>%{ʼØ%}j SG-COM_IN/PL-OBL ;
:%>i PL-NOM ;
:%>%{ʼØ%}j%>e ESS/PAR ;
+Der+Der/Dimin+N:%>ǥ N_KUYLAZH ;
: A_DER/SAZH ;
:%>ǥ VOONYS-STEM-PX ; !!= * @CODE@ võnns-



!! CLASS 3 HIGH VOWEL, MONOPHTHONG, NO PALATALIZATION NOMINALS
!! ## m-stems

LEXICON N_LAAJJ !!= * @CODE@ laajj:la%^1VOWčč
!!! inflection_type="2"
: NMN_LAAJJ ;
LEXICON NMN_LAAJJ !!= * @CODE@ laajj:la%^1VOWčč
! gradation: yes
!! * Yaml: **N-laajj**
:%^V2VV%^KK2GG SG-NOM ; 	    ! laajj
:âm SG-ABE/ACC/GEN-PL-NOM ;	 		    ! laččâm
:m%>a SG-ILL ;
:m%>e SG-LOC ;
:m%> SG-COM_IN ;
:%>e ESS/PAR ; ! ess and prt without m? earlier: +N:m%>e ESS
:m PL-OBL ;
:m VOONYS-STEM-PX ;

LEXICON N_LAAJJ-PL
:âm PL-NOM ;                         ! laččâm
:m PL-OBL ;

LEXICON N_OODH !!= * @CODE@ õõđ:õ%^1VOWđđ
!!! inflection_type="2"
: NMN_OODH ;
LEXICON NMN_OODH !!= * @CODE@ õõđ:õ%^1VOWđđ
! gradation: yes
!! * Yaml: **N-oodhdh**
:%^V2VV%^CC2C SG-NOM ; 	    ! õõđ
:âm SG-ABE/ACC/GEN-PL-NOM ;	 		    ! õđđâm
:m%>a SG-ILL ;
:m%>e SG-LOC ;
:m%> SG-COM_IN ;
:%>e ESS/PAR ; ! ess and prt without m? earlier: +N:m%>e ESS
:m PL-OBL ;
:m VOONYS-STEM-PX ;


LEXICON N_SOOUS !!= * @CODE@ sõõus:sõhss
!!! inflection_type="2"
! gradation: yes
! sõõus:sõhss
!! * Yaml:
: NMN_SOOUS ;
LEXICON NMN_SOOUS !!= * @CODE@ sõõus:sõ%^1VOWhss
:%^V2VV%^YXX2VX SG-NOM ; ! õõh:õõu
:âm SG-ABE/ACC/GEN ;
:m%>a SG-ILL ;
:m%>e SG-LOC ;
:m%> SG-COM_IN ;
!:m%>e ESS/PAR ; ! ess and prt without m? earlier: +N:m%>e ESS
:%^V2VV%^YXX2VX%>e ESS/PAR ; ! ess and prt without m? earlier: +N:m%>e ESS
+Use/NGminip+Use/NG:%>e ESS/PAR ; ! ess and prt without m?
:m VOONYS-STEM-PX ;
:âm PL-NOM ;
:m PL-OBL ;


LEXICON N_SOOUS-PL
:âm PL-NOM ;
:m PL-OBL ;

LEXICON N_LAAUR !!= * @CODE@ laaur:laurr
!!! inflection_type="2"
: NMN_LAAUR ;
LEXICON NMN_LAAUR !!= * @CODE@ laaur:laurr
! gradation: yes
! laaur:laurr
!! * Yaml:
:%^V2VV%^YXX2YX SG-NOM ; ! 
:âm SG-ABE/ACC/GEN ;
:m%>a SG-ILL ;
:m%>e SG-LOC ;
:m%> SG-COM_IN ;
:m%>e ESS/PAR ; ! ess and prt without m? earlier: +N:m%>e ESS
+Use/NGminip+Use/NG:%>e ESS/PAR ; ! ess and prt without m?
:âm PL-NOM ;
:m PL-OBL ;
:m VOONYS-STEM-PX ;


LEXICON N_VYYID !!= * @CODE@ vââid:võ%^1VOWidd
!!! inflection_type="2"
: NMN_VYYID ;
LEXICON NMN_VYYID !!= * @CODE@ vââid:võ%^1VOWidd
!! * Yaml: **N-vyyid**
!! similar_to:
:%^V2VV%^VOWLower%^YXX2YX%> SG-NOM ;
:%>um SG-ABE/ACC/GEN-PL-NOM ; ! võiddum
:%^VOWLower%>ma SG-ILL ;
:%>me SG-LOC ;
:%>m SG-COM_IN ;
:%^V2VV%^VOWLower%^YXX2YX%>me ESS/PAR ; 
:%>m PL-OBL ;
:%>m VOONYS-STEM-PX ;





!! CLASS 3

!! ## n-stems

LEXICON N_SIOM  !!= * @CODE@ = siõm:siõmˈm
!!! inflection_type="2"
: NMN_SIOM ;
LEXICON NMN_SIOM  !!= * @CODE@ = siõm:siõmˈm
!! * Yaml: **N-siom**
:%^CCC2C SG-NOM ;
:%>ân SG-ABE/ACC/GEN-PL-NOM ;
:%>na SG-ILL ;
:%>ne SG-LOC ;
:%>n SG-COM_IN ;
!:%>âne ESS/PAR ;
:%>ne ESS/PAR ;
:%>n PL-OBL ;
:%>n VOONYS-STEM-PX ;


LEXICON N_SEAEM  !!= * @CODE@ = seäm:seämˈm
!!! inflection_type="2"
: NMN_SEAEM ;
LEXICON NMN_SEAEM  !!= * @CODE@ = seäm:seämˈm
!! * Yaml: **N-siom**
:%^CCC2C SG-NOM ;
:%>an SG-ABE/ACC/GEN-PL-NOM ;
:%>na SG-ILL ;
:%>ne SG-LOC ;
:%>n SG-COM_IN ;
!:%>ane ESS/PAR ;
:%>ne ESS/PAR ;
:%>n PL-OBL ;
:%>n VOONYS-STEM-PX ;


LEXICON N_VUYSK !!= * @CODE@ vuâsk:vuâskk
!!! inflection_type="2"
: NMN_VUYSK ;
LEXICON NMN_VUYSK !!= * @CODE@ vuâsk:vuâskk
!! * Yaml: **N-kuolban**
!! similar_to:N_KUOLBYN
:%^YXX2YX%> SG-NOM ;
:%>an SG-ABE/ACC/GEN-PL-NOM ;
:%>na SG-ILL ;
:%>ne SG-LOC ;
:%>n SG-COM_IN ;
:%>ane ESS/PAR ; ! ess and prt without
:%>n PL-OBL ;
:%>n VOONYS-STEM-PX ;


LEXICON N_KHIYLGX !!= * @CODE@ ǩiâlǥ:ǩiâlgg
!!! inflection_type="2"
: NMN_KHIYLGX ;
LEXICON NMN_KHIYLGX !!= * @CODE@ ǩiâlǥ:ǩiâlgg
!! * Yaml: **N-kuolban**
!! similar_to:N_KUOLBYN
:%^YXX2YX%> SG-NOM ;
:%>ân SG-ABE/ACC/GEN-PL-NOM ;
:%>na SG-ILL ;
:%>ne SG-LOC ;
:%>n SG-COM_IN ;
:%>ane ESS/PAR ; ! ess and prt without
:%>n PL-OBL ;
:%>n VOONYS-STEM-PX ;


LEXICON N_KUOLBYN !!= * @CODE@ kuõlbân:kuõlbb
!!! inflection_type="2"
: NMN_KUOLBYN ;
LEXICON NMN_KUOLBYN !!= * @CODE@ kuõlbân:kuõlbb
!! * Yaml: **N-kuolban**
+Cmp/SgNom:  R ;
:%^YXX2YX%>ân SG-NOM ;
:%>ân SG-ABE/ACC/GEN-PL-NOM ;
:%>na SG-ILL ;
:%>ne SG-LOC ;
:%>n SG-COM_IN ;
:%>âne ESS/PAR ; ! ess and prt without
:%>n PL-OBL ;
:%>n VOONYS-STEM-PX ;


LEXICON N_SIEQM !!= * @CODE@ sieʹm:siâmˈm
!!! inflection_type="2"
: NMN_SIEQM ;
LEXICON NMN_SIEQM 
!! stemtype Am-stem
!! * Yaml: **N-siem**
:%^PALE%^PAL%^CCC2C SG-NOM ;			! sieʹm 
+Use/Ped:%^VOWRaise%>ân SG-ABE/ACC/GEN-PL-NOM ;	! siõmˈmân
+Use/Ped:%^VOWRaise%>n%>a SG-ILL ;	      	! siõmˈmna
+Use/Ped:%^VOWRaise%>n%>e SG-LOC ;
+Use/Ped:%^VOWRaise%>n%> SG-COM_IN ;
+Use/Ped:%^VOWRaise%>n%>e ESS/PAR ; ! ess and prt without m?
+Use/Ped:%^VOWRaise%>n PL-OBL ;
+Use/Ped:%^VOWRaise%>n VOONYS-STEM-PX ;

LEXICON N_LUEQM !!= * @CODE@ lueʹm:luâmˈm
!!! inflection_type="2"
: NMN_LUEQM ;
LEXICON NMN_LUEQM 
!! stemtype Am-stem
!! * Yaml: **N-luem**
:%^PALE%^PAL%^CCC2C SG-NOM ;			! lueʹm 
:%>an SG-ABE/ACC/GEN-PL-NOM ;	! luâmˈman
:%>n%>a SG-ILL ;	      	! luâmˈmna
:%>n%>e SG-LOC ;
:%>n%> SG-COM_IN ;
:%>n%>e ESS/PAR ; ! ess and prt without m?
:%>n PL-OBL ;
:%>n VOONYS-STEM-PX ;


!! CLASS 3
LEXICON N_VUEQN !!= * @CODE@ vueʹn:vuânˈn
!!! inflection_type="2"
: NMN_VUEQN ;
LEXICON NMN_VUEQN 
!! stemtype Am-stem
!! * Yaml: **vuen**
:%^PALE%^PAL%^CCC2C SG-NOM ; ! 
+Use/Ped:%>am SG-ABE/ACC/GEN-PL-NOM ;
+Use/Ped:m%>a SG-ILL ;
+Use/Ped:m%>e SG-LOC ;
+Use/Ped:m%> SG-COM_IN ;
+Use/Ped:%>e ESS/PAR ; ! ess and prt without m?
+Use/Ped:m PL-OBL ;
+Use/Ped:m VOONYS-STEM-PX ;


!! Are these actually necessary 2015-05-30 
:%^CCC2CC%>am SG-ABE/ACC/GEN-PL-NOM ;
:%^CCC2CCm%>a SG-ILL ;
:%^CCC2CCm%>e SG-LOC ;
:%^CCC2CCm%> SG-COM_IN ;
:%^CCC2CC%>me ESS/PAR ; ! ess and prt without m?
:%^CCC2CCm PL-OBL ;
:%^CCC2CCm VOONYS-STEM-PX ;


LEXICON N_CHYYQDH !!= * @CODE@ čââʹđ:čâđđ
!!! inflection_type="2"
: NMN_CHYYQDH ;
LEXICON NMN_CHYYQDH
! gradation: yes
! diphthong: no
!= stemtype Am-stem without ''m'' in ess
!! * Yaml: **N-caad**
!!     - čââʹđ:čââʹđ
:%^V2VV%^PAL%^CC2C SG-NOM ;
:%>am SG-ABE/ACC/GEN-PL-NOM ;
:%>ma SG-ILL ;
:%>me SG-LOC ;
:%>m SG-COM_IN ;
:%>me ESS/PAR ; ! ess and prt without
:%>m PL-OBL ;
:%>m VOONYS-STEM-PX ;

LEXICON N_CHUEQNJ !!= * @CODE@ čueʹnj:čuânˈnj
!!! inflection_type="2"
: NMN_CHUEQNJ ;
LEXICON NMN_CHUEQNJ
!! stemtype Aǥ-stem
!! * Yaml: **N-chuenj**
:%^PALE%^PAL%^CCC2C SG-NOM ; !
:%>aǥ SG-ABE/ACC/GEN-PL-NOM ;
:ǥ%>a SG-ILL ;
:ǥ%>e SG-LOC ;
:ǥ%> SG-COM_IN ;
:%>e ESS/PAR ; ! ess and prt without ǥ?
:ǥ PL-OBL ;
:ǥ VOONYS-STEM-PX ;


!! CLASS 4 BISYLLABIC, HIGH VOWEL, MONOPHTHONG, NO PALATALIZATION
!! IN PENULTIMATE Â:0

LEXICON N_KOONJYL !!= * @CODE@ kõõnjâl:k%^1VOWõnnjâl
!!! inflection_type="2"
: NMN_KOONJYL ;
LEXICON NMN_KOONJYL !!= * @CODE@ kõõnjâl:k%^1VOWõnnjâl
!! similar to TOLL
! gradation: yes
! Penultimate stem vowel loss: Sg.Ill, Sg.Loc, Sg.Com, Ess, Par, Pl.Obl
! Penultimate stem vowel retention: Sg.Nom, Sg.Gen, Sg.Acc, Sg.Abe, Pl.Nom
! Stem vowel: e
!! * Yaml: **koonjal**
:%^Pen%^V2VV%^Pen%^CC2C SG-NOM ;
: SG-ABE/ACC/GEN-PL-NOM ;
:%^RmVow%>a SG-ILL ;
:%^RmVow%>e SG-LOC ;
:%^RmVow SG-COM_IN ;
:%^RmVow%>e ESS/PAR ; ! ess and prt without
:%^RmVow PL-OBL ;
:%^RmVow VOONYS-STEM-PX ; !!= * @CODE@ võnns-

LEXICON N_VOONYS  !!= * @CODE@ võõnâs:võ%^1VOWnnâs
!!! inflection_type="2"
: NMN_VOONYS ;
LEXICON NMN_VOONYS  !!= * @CODE@ võõnâs:võnnâs
!! like TOLL
! gradation: yes
! Penultimate stem vowel loss: Sg.Ill, Sg.Loc, Sg.Com, Ess, Par, Pl.Obl
! Penultimate stem vowel retention: Sg.Nom, Sg.Gen, Sg.Acc, Sg.Abe, Pl.Nom
! Stem vowel: e
! Voicing of final sibilant
!! 
!! N_GEN2X3-NOM2X1
!! * Yaml: **N-voonas**
:%^Pen%^V2VV%^Pen%^CC2C SG-NOM ;	       		! võõnâs
:%^VC SG-ABE/ACC/GEN-PL-NOM ;	   			! võnnâz
:%^RmVow%>a SG-ILL ;				! võnnsa
:%^RmVow%>e SG-LOC ;				! võnnsest
:%^RmVow SG-COM_IN ;				! võnnsin
:%^RmVow%>e ESS/PAR ;  				! võnnsen
:%^RmVow PL-OBL ;				! võnnsi
:%^RmVow VOONYS-STEM-PX ; !!= * @CODE@ võnns-

LEXICON N_VOONYS-PL
+Cmp/SgNom:%^Pen%^V2VV%^Pen%^CC2C R ; ! võõnâs
:%^VC PL-NOM ; ! võnnâz
:%^RmVow%>e ESS/PAR ;  				! võnnsen
:%^RmVow PL-OBL ;				! võnnsi

LEXICON N_CHOOGXGXYS  !!= * @CODE@ čõõǥǥâs:čõ%^1VOWkkâs
!!! inflection_type="2"
: NMN_CHOOGXGXYS ;
LEXICON NMN_CHOOGXGXYS  !!= * @CODE@ čõõǥǥâs:čõkkâs
!! like KUSS
! gradation: yes
! Penultimate stem vowel loss: Sg.Ill, Sg.Loc, Sg.Com, Ess, Par, Pl.Obl
! Penultimate stem vowel retention: Sg.Nom, Sg.Gen, Sg.Acc, Sg.Abe, Pl.Nom
! Stem vowel: e
! Voicing of final sibilant
!! 
!! N_GEN2X3-NOM2X1
!! * Yaml: **N-chooghghas**
:%^Pen%^V2VV%^Pen%^KK2GG SG-NOM ;	       		! čõõǥǥâs
:%^VC SG-ABE/ACC/GEN-PL-NOM ;		    	   	! čõkkâz
:%^RmVow%>a SG-ILL ;				! čõkksa
:%^RmVow%>e SG-LOC ;				! čõkksest
:%^RmVow SG-COM_IN ;				! čõkksin
:%^RmVow%>e ESS/PAR ;  				! čõkksen
:%^RmVow PL-OBL ;				! čõkksi
:%^RmVow VOONYS-STEM-PX ; !!= * @CODE@ võnns-

LEXICON N_KOODDYS !!= * @CODE@ kõõddâs:kõddâs
!!! inflection_type="2"
: NMN_KOODDYS ;
LEXICON NMN_KOODDYS !!= * @CODE@ kõõddâs:kõddâs
!! like N_PODD, N_PAPP, N_LUUBBYL
! gradation: yes
! Penultimate stem vowel loss: Sg.Ill, Sg.Loc, Sg.Com, Ess, Par, Pl.Obl
! Penultimate stem vowel retention: Sg.Nom, Sg.Gen, Sg.Acc, Sg.Abe, Pl.Nom
! Stem vowel: e
! Voicing of final sibilant
!! * Yaml: **N-kooddas**
:%^Pen%^V2VV SG-NOM ;
:%^VC SG-ABE/ACC/GEN-PL-NOM ;
:%^RmVow%>a SG-ILL ;
:%^RmVow%>e SG-LOC ;
:%^RmVow SG-COM_IN ;
:%^RmVow%>e ESS/PAR ;
:%^RmVow PL-OBL ;
:%^RmVow VOONYS-STEM-PX ; !!= * @CODE@ võnns-

LEXICON N_LUUBBYL !!= * @CODE@ luubbâl:lubbâl
!!! inflection_type="2"
: NMN_LUUBBYL ;
LEXICON NMN_LUUBBYL !!= * @CODE@ luubbâl:lubbâl
!! like PODD but also PAPP, N_KOODDYS
! gradation: yes
! Penultimate stem vowel loss: Sg.Ill, Sg.Loc, Sg.Com, Ess, Par, Pl.Obl
! Penultimate stem vowel retention: Sg.Nom, Sg.Gen, Sg.Acc, Sg.Abe, Pl.Nom
! Stem vowel: e
! Voicing of final sibilant
!! * Yaml: **N-luubbal**
:%^Pen%^V2VV SG-NOM ;
: SG-ABE/ACC/GEN-PL-NOM ;
:%^RmVow%>a SG-ILL ;
:%^RmVow%>e SG-LOC ;
:%^RmVow SG-COM_IN ;
:%^RmVow%>e ESS/PAR ;
:%^RmVow PL-OBL ;
:%^RmVow VOONYS-STEM-PX ; !!= * @CODE@ võnns-

LEXICON N_TAALKYS !!= * @CODE@ taalkâs:ta%^1VOWlkkâs
!!! inflection_type="2"
: NMN_TAALKYS ;
LEXICON NMN_TAALKYS !!= * @CODE@ taalkâs:talkkâs
!! like PÕRTT
! stem: N.Sg.Gen
! gradation: yes
! Penultimate stem vowel loss: Sg.Ill, Sg.Loc, Sg.Com, Ess, Par, Pl.Obl
! Penultimate stem vowel retention: Sg.Nom, Sg.Gen, Sg.Acc, Sg.Abe, Pl.Nom
! Stem vowel: e
! Voicing of final sibilant
!! * Yaml: **N-taalkas**
:%^Pen%^V2VV%^Pen%^YXX2YX SG-NOM ;
:%^VC SG-ABE/ACC/GEN-PL-NOM ;
:%^RmVow%>a SG-ILL ;
:%^RmVow%>e SG-LOC ;
:%^RmVow SG-COM_IN ;
:%^RmVow%>e ESS/PAR ; ! ess and prt without
:%^RmVow PL-OBL ;
:%^RmVow VOONYS-STEM-PX ; !!= * @CODE@ võnns-

LEXICON N_TAALKYS-PL !!= * @CODE@ taalkâs:ta%^1VOWlkkâs
+Cmp/SgNom:%^Pen%^V2VV%^Pen%^YXX2YX R ;
:%^VC PL-NOM ;
:%^RmVow%>e ESS/PAR ; ! ess and prt without
:%^RmVow PL-OBL ;

LEXICON N_PIIUTYS !!= * @CODE@ piiutâs:pihttâs
!!! inflection_type="2"
: NMN_PIIUTYS ;
LEXICON NMN_PIIUTYS !!= * @CODE@ piiutâs:pihttâs
!! like N_VAHTT
! stem: N.Sg.Gen
! gradation: yes
! Penultimate stem vowel loss: Sg.Ill, Sg.Loc, Sg.Com, Ess, Par, Pl.Obl
! Penultimate stem vowel retention: Sg.Nom, Sg.Gen, Sg.Acc, Sg.Abe, Pl.Nom
! Stem vowel: e
! Voicing of final sibilant
!! stemtype n-stem piiutâs:piiutâs
!! * Yaml: **N-piiutas**
:%^Pen%^V2VV%^Pen%^YXX2VX SG-NOM ; !!= * @CODE@ piiutâs
:%^VC SG-ABE/ACC/GEN-PL-NOM ;
:%^RmVow%>a SG-ILL ;
:%^RmVow%>e SG-LOC ;
:%^RmVow SG-COM_IN ;
:%^RmVow%>e ESS/PAR ; ! ess and prt without
:%^RmVow PL-OBL ;
:%^RmVow VOONYS-STEM-PX ; !!= * @CODE@ võnns-
LEXICON N_PIIUTYS-PL !!= * @CODE@ piiutâs:pihttâs
+Cmp/SgNom:%^Pen%^V2VV%^Pen%^YXX2VX R ; !!= * @CODE@ piiutâs
:%^VC PL-NOM ;
:%^RmVow%>e ESS/PAR ; ! ess and prt without
:%^RmVow PL-OBL ;

LEXICON N_KOONTYR !!= * @CODE@ koontâr:ko%^1VOWnttâr
!!! inflection_type="2"
: NMN_KOONTYR ;
LEXICON NMN_KOONTYR
!! like N_ALGG, N_TAALKYS, N_AAUTYR
! gradation: yes
! Penultimate stem vowel loss: Sg.Ill, Sg.Loc, Sg.Com, Ess, Par, Pl.Obl
! Penultimate stem vowel retention: Sg.Nom, Sg.Gen, Sg.Acc, Sg.Abe, Pl.Nom
! Stem vowel: e
! Voicing of final sibilant
!! stemtype n-stem koontâr:koontâr
!! * Yaml: **N-koontar**
:%^Pen%^V2VV%^Pen%^YXX2YX SG-NOM ;	       				! koontâr
: SG-ABE/ACC/GEN-PL-NOM ;	! konttâr
:%^RmVow%>a SG-ILL ;
:%^RmVow%>e SG-LOC ;
:%^RmVow SG-COM_IN ;
:%^RmVow%>e ESS/PAR ;
:%^RmVow PL-OBL ;
:%^RmVow VOONYS-STEM-PX ; !!= * @CODE@ võnns-

LEXICON N_AAUTYR !!= * @CODE@ aautâr:ahttâr
!!! inflection_type="2"
: NMN_AAUTYR ;
LEXICON NMN_AAUTYR
!! like N_ALGG, N_TAALKYS, N_AAUTYR
! gradation: yes
! Penultimate stem vowel loss: Sg.Ill, Sg.Loc, Sg.Com, Ess, Par, Pl.Obl
! Penultimate stem vowel retention: Sg.Nom, Sg.Gen, Sg.Acc, Sg.Abe, Pl.Nom
! Stem vowel: e
! Voicing of final sibilant
!! stemtype n-stem aautâr:aautâr
!! * Yaml: **N-aautar**
:%^Pen%^V2VV%^Pen%^YXX2VX SG-NOM ;	       				! aautâr
: SG-ABE/ACC/GEN-PL-NOM ;	! ahttâr
:%^RmVow%>a SG-ILL ;
:%^RmVow%>e SG-LOC ;
:%^RmVow SG-COM_IN ;
:%^RmVow%>e ESS/PAR ;
:%^RmVow PL-OBL ;
:%^RmVow VOONYS-STEM-PX ; !!= * @CODE@ võnns-

LEXICON N_RIIPYS !!= * @CODE@ riipâs:rijppâs
!!! inflection_type="2"
: NMN_RIIPYS ;
LEXICON NMN_RIIPYS
!! like N_ALGG, N_TAALKYS, N_AAUTYR
! gradation: yes
! Penultimate stem vowel loss: Sg.Ill, Sg.Loc, Sg.Com, Ess, Par, Pl.Obl
! Penultimate stem vowel retention: Sg.Nom, Sg.Gen, Sg.Acc, Sg.Abe, Pl.Nom
! Stem vowel: e
! Voicing of final sibilant
!! stemtype n-stem aautâr:aautâr
!! * Yaml: **N-aautar**
:%^Pen%^YXX2VX SG-NOM ;	    ! riipâs
:%^VC SG-ABE/ACC/GEN-PL-NOM ;	! rijppâz
:%^RmVow%>a SG-ILL ;
:%^RmVow%>e SG-LOC ;
:%^RmVow SG-COM_IN ;
:%^RmVow%>e ESS/PAR ;
:%^RmVow PL-OBL ;
:%^RmVow VOONYS-STEM-PX ; !!= * @CODE@ võnns-

LEXICON N_KHIIUGXYN !!= *  @CODE@ ǩiiuǥân:ǩi%^1VOWuggân
!!! inflection_type="2"
: NMN_KHIIUGXYN ;
LEXICON NMN_KHIIUGXYN !!= *  @CODE@ ǩiiuǥân:ǩi%^1VOWuggân
! gradation: yes
! Penultimate stem vowel loss: Sg.Ill, Sg.Loc, Sg.Com, Ess, Par, Pl.Obl
! Penultimate stem vowel retention: Sg.Nom, Sg.Gen, Sg.Acc, Sg.Abe, Pl.Nom
! Stem vowel: e
! Voicing of final sibilant
!! stemtype n-stem ǩiiuǥân:ǩiiuǥân
!! 
!! * Yaml: **N-kiiughan**
:%^Pen%^V2VV%^Pen%^YXX2YX SG-NOM ;		 ! ǩiiuǥân
: SG-ABE/ACC/GEN-PL-NOM ;    		 ! ǩiuggân
:%^RmVow%>a SG-ILL ;			 ! ǩiuggna
:%^RmVow%>e SG-LOC ;			 ! ǩiuggnest
:%^RmVow SG-COM_IN ;			 ! ǩiuggnin
:%^RmVow%>e ESS/PAR ;  			 ! ǩiuggnen
:%^RmVow PL-OBL ;			 ! ǩiuggni
:%^RmVow VOONYS-STEM-PX ; !!= * @CODE@ võnns-

LEXICON N_KHIOTKYM !!= *  @CODE@ ǩiõtkâm:ǩiõtkkâm
!!! inflection_type="2"
: NMN_KHIOTKYM ;
LEXICON NMN_KHIOTKYM !!= *  @CODE@ ǩiõtkâm:ǩiõtkkâm
! gradation: yes
!! 
!! * Yaml: **N-kiotkam**
:%^Pen%^V2VV%^Pen%^YXX2YX SG-NOM ;		 ! ǩiõtkâm
: SG-ABE/ACC/GEN-PL-NOM ;    		 ! ǩiõtkkâm
:%^RmVow%>a SG-ILL ;			 ! ǩiõtkkma
:%^RmVow%>e SG-LOC ;			 ! ǩiõtkkmest
:%^RmVow SG-COM_IN ;			 ! ǩiõtkkmin
:%^RmVow%>e ESS/PAR ;  			 ! ǩiõtkkmen
:%^RmVow PL-OBL ;			 ! ǩiõtkkmi
:%^RmVow VOONYS-STEM-PX ; !!= * @CODE@ võnns-

LEXICON N_FIINYS !!= *  @CODE@ fiinâs:fijnnâs
!!! inflection_type="2"
: NMN_FIINYS ;
LEXICON NMN_FIINYS !!= *  @CODE@ fiinâs:fijnnâs
! gradation: yes
! Penultimate stem vowel loss: Sg.Ill, Sg.Loc, Sg.Com, Ess, Par, Pl.Obl
! Penultimate stem vowel retention: Sg.Nom, Sg.Gen, Sg.Acc, Sg.Abe, Pl.Nom
! Stem vowel: e
! Voicing of final sibilant
!! stemtype n-stem fiinâs:fiinâs
!! 
!! * Yaml: **A-fiinas**
:%^Pen%^YXX2VX SG-NOM ;		 ! fiinâs
:%^VC SG-ABE/ACC/GEN-PL-NOM ;    		 ! fijnnâz
:%^RmVow%>a SG-ILL ;			 ! fijnnsa
:%^RmVow%>e SG-LOC ;			 ! fijnnsest
:%^RmVow SG-COM_IN ;			 ! fijnnsin
:%^RmVow%>e ESS/PAR ;  			 ! fijnnsen
:%^RmVow PL-OBL ;			 ! fijnnsi
:%^RmVow VOONYS-STEM-PX ; !!= * @CODE@ võnns-

!! CLASS 4 BISYLLABIC, HIGH VOWEL, DIPHTHONG, NO PALATALIZATION
LEXICON N_TUOVYS !!= *  @CODE@ tuõvâs:tuõvˈvâs
!!! inflection_type="2"
: NMN_TUOVYS ;
LEXICON NMN_TUOVYS !!= *  @CODE@ tuõvâs:tuõvˈvâs
! gradation: yes  IS THIS JUST A SHORT DIPHTHONG
! vowel: diphthong
! Penultimate stem vowel loss: Sg.Ill, Sg.Loc, Sg.Com, Ess, Par, Pl.Obl
! Penultimate stem vowel retention: Sg.Nom, Sg.Gen, Sg.Acc, Sg.Abe, Pl.Nom
! Stem vowel: e
! Voicing of final sibilant
!! * Yaml: **N-tuovas**
:%^Pen%^CCC2C SG-NOM ;
:%^VC SG-ABE/ACC/GEN-PL-NOM ;
:%^RmVow%>a SG-ILL ;
:%^RmVow%>e SG-LOC ;
:%^RmVow SG-COM_IN/PL-OBL ;
:%^RmVow%>e ESS/PAR ; 
:%^RmVow VOONYS-STEM-PX ; !!= * @CODE@ võnns-

!LEXICON N_KUOADHYS !!= *  @CODE@ kuåđâs:kuåđˈđâs
!!! inflection_type="2"
!: NMN_KUOADHYS ;
!LEXICON NMN_KUOADHYS !!= *  @CODE@ kuåđâs:kuåđˈđâs
! gradation: yes
! vowel: diphthong
! Penultimate stem vowel loss: Sg.Ill, Sg.Loc, Sg.Com, Ess, Par, Pl.Obl
! Penultimate stem vowel retention: Sg.Nom, Sg.Gen, Sg.Acc, Sg.Abe, Pl.Nom
! Stem vowel: 
! Voicing of final sibilant
!! * Yaml: **N-kuadhdhas**
!:%^Pen%^CCС2C SG-NOM ;
!:%^VC SG-ABE/ACC/GEN-PL-NOM ;
!:%^RmVow%>a SG-ILL ;
!:%^RmVow%>e SG-LOC ;
!:%^RmVow SG-COM_IN/PL-OBL ;
!:%^RmVow%>e ESS/PAR ; 
!:%^RmVow VOONYS-STEM-PX ; !!= * @CODE@ võnns-

LEXICON N_VUONJYL !!= *  @CODE@ vuõnjâl:vuõnnjâl
!!! inflection_type="2"
: NMN_VUONJYL ;
LEXICON NMN_VUONJYL !!= *  @CODE@ vuõnjâl:vuõnnjâl
! gradation: yes
! vowel: diphthong
! Penultimate stem vowel loss: Sg.Ill, Sg.Loc, Sg.Com, Ess, Par, Pl.Obl
! Penultimate stem vowel retention: Sg.Nom, Sg.Gen, Sg.Acc, Sg.Abe, Pl.Nom
! Stem vowel: e
! Voicing of final sibilant
!! * Yaml: **N-tuovas**
:%^Pen%^CC2C SG-NOM ;		   ! vuõnjâl
: SG-ABE/ACC/GEN-PL-NOM ; 	   ! vuõnnjâl
:%^RmVow%>a SG-ILL ;	  	   ! vuõnnjla
:%^RmVow%>e SG-LOC ;
:%^RmVow SG-COM_IN ;
:%^RmVow%>e ESS/PAR ; ! ess and prt without
:%^RmVow PL-OBL ;
:%^RmVow VOONYS-STEM-PX ; !!= * @CODE@ võnns-

LEXICON N_VUOIVYS !!= *  @CODE@ vuõivâs:vuõivvâs
!!! inflection_type="2"
: NMN_VUOIVYS ;
LEXICON NMN_VUOIVYS !!= *  @CODE@ vuõivâs:vuõivvâs
! gradation: yes
! Penultimate stem vowel loss: Sg.Ill, Sg.Loc, Sg.Com, Ess, Par, Pl.Obl
! Penultimate stem vowel retention: Sg.Nom, Sg.Gen, Sg.Acc, Sg.Abe, Pl.Nom
! Stem vowel: e
! Voicing of final sibilant
!! 
!! * Yaml: **N-vuoivas**
:%^Pen%^YXX2YX SG-NOM ;	       !!= *  @CODE@ (1) Sg_Nom: vuõivâs
:%^VC SG-ABE/ACC/GEN-PL-NOM ;  !!= *  @CODE@ (2) Pl_Nom: vuõivvâz
:%^RmVow%>a SG-ILL ;  !!= *  @CODE@ (3) Sg_Ill: vuõivvsa
:%^RmVow%>e SG-LOC ;   !!= *  @CODE@ (4) Sg_Loc: vuõivvsest
:%^RmVow SG-COM_IN/PL-OBL ;    !!= *  @CODE@ (5) Sg_Com: vuõivvsin
:%^RmVow%>e ESS/PAR ; 	 !!= *  @CODE@ (6) Ess: vuõivvsen
:%^RmVow VOONYS-STEM-PX ; !!= * @CODE@ võnns-

LEXICON N_TUODDYR !!= *  @CODE@ tuõddâr:tuõdˈdâr
!!! inflection_type="2"
:  NMN_TUODDYR ;
LEXICON NMN_TUODDYR !!= *  @CODE@ tuõddâr:tuõdˈdâr
! orth_gradation: no
! ped_gradation: yes
! Penultimate stem vowel loss: Sg.Ill, Sg.Loc, Sg.Com, Ess, Par, Pl.Obl
! Stem vowel: e
!! N_GEN2X3-NOM2X1
!! * Yaml: **N-tuoddar**
:%^Pen%^CCC2CC SG-NOM ;		! tuõddâr
: SG-ABE/ACC/GEN-PL-NOM ;	       			! tuõdˈdâr
:%^RmVow%>a SG-ILL ;		! tuõdˈdra
:%^RmVow%>e SG-LOC ;		! tuõdˈdrest
:%^RmVow SG-COM_IN ;		! tuõdˈdrin
:%^RmVow%>e ESS/PAR ; 			! tuõdˈdren
:%^RmVow PL-OBL ;			! tuõdˈdri, 
:%^RmVow VOONYS-STEM-PX ; !!= * @CODE@ võnns-

LEXICON N_CHIOGXGXYR !!= *  @CODE@ čiõǥǥâr:čiõkˈkâr
!!! inflection_type="2"
:  NMN_CHIOGXGXYR ;
LEXICON NMN_CHIOGXGXYR !!= *  @CODE@ čiõǥǥâr:čiõkˈkâr
! orth_gradation: no
! ped_gradation: yes
! Penultimate stem vowel loss: Sg.Ill, Sg.Loc, Sg.Com, Ess, Par, Pl.Obl
! Stem vowel: e
!! N_GEN2X3-NOM2X1
!! * Yaml: **N-tuoddar**
:%^Pen%^KKK2GG SG-NOM ;		! čiõǥǥâr
: SG-ABE/ACC/GEN-PL-NOM ;	       			! čiõkˈkâr
:%^RmVow%>a SG-ILL ;		! čiõkˈkra
:%^RmVow%>e SG-LOC ;		! čiõkˈkrest
:%^RmVow SG-COM_IN ;		! čiõkˈkrin
:%^RmVow%>e ESS/PAR ; 			! čiõkˈkren
:%^RmVow PL-OBL ;			! čiõkˈkri, 
:%^RmVow VOONYS-STEM-PX ; !!= * @CODE@ võnns-


LEXICON N_PUAEGXGXANJ !!= *  @CODE@ tuõddâr:tuõdˈdâr
!!! inflection_type="2"
:  NMN_PUAEGXGXANJ ;
LEXICON NMN_PUAEGXGXANJ !!= *  @CODE@ puäǥǥanj:puäkˈkanj
! orth_gradation: no
! ped_gradation: yes
! Penultimate stem vowel loss: Sg.Ill, Sg.Loc, Sg.Com, Ess, Par, Pl.Obl
! Stem vowel: e
!! N_GEN2X3-NOM2X1
!! * Yaml: **N-tuoddar**
:%^Pen%^KKK2GG SG-NOM ;		! puäǥǥanj
: SG-ABE/ACC/GEN-PL-NOM ;	       			! tuõdˈdâr
:%^RmVow%>a SG-ILL ;		! tuõdˈdra
:%^RmVow%>e SG-LOC ;		! tuõdˈdrest
:%^RmVow SG-COM_IN ;		! tuõdˈdrin
:%^RmVow%>e ESS/PAR ; 			! tuõdˈdren
:%^RmVow PL-OBL ;			! tuõdˈdri, 
:%^RmVow VOONYS-STEM-PX ; !!= * @CODE@ puäkˈknj-

LEXICON N_VUAEDHANJ !!= *  @CODE@ vuäđanj:vuäđˈđanj
!!! inflection_type="2"
:  NMN_VUAEDHANJ ;
LEXICON NMN_VUAEDHANJ !!= *  @CODE@ vuäđanj:vuäđˈđanj
! orth_gradation: no
! ped_gradation: yes
! Penultimate stem vowel loss: Sg.Ill, Sg.Loc, Sg.Com, Ess, Par, Pl.Obl
! Stem vowel: e
!! N_GEN2X3-NOM2X1
!! * Yaml: **N-tuoddar**
:%^Pen%^CCC2C SG-NOM ;		! puäǥǥanj
: SG-ABE/ACC/GEN-PL-NOM ;	       			! tuõdˈdâr
:%^RmVow%>a SG-ILL ;		! tuõdˈdra
:%^RmVow%>e SG-LOC ;		! tuõdˈdrest
:%^RmVow SG-COM_IN ;		! tuõdˈdrin
:%^RmVow%>e ESS/PAR ; 			! tuõdˈdren
:%^RmVow PL-OBL ;			! tuõdˈdri, 
:%^RmVow VOONYS-STEM-PX ; !!= * @CODE@ puäkˈknj-

LEXICON N_CHOAOAGXGXAM !!= *  @CODE@ čååǥǥam:čååkkam
!!! inflection_type="2"
:  NMN_CHOAOAGXGXAM ;
LEXICON NMN_CHOAOAGXGXAM !!= *  @CODE@ čååǥǥam:čååkkam
! orth_gradation: yes
! ped_gradation: yes
! Penultimate stem vowel loss: Sg.Ill, Sg.Loc, Sg.Com, Ess, Par, Pl.Obl
! Stem vowel: e
!! N_GEN2X3-NOM2X1
!! * Yaml: **N-tuoddar**
:%^Pen%^KK2GG SG-NOM ;		! čååǥǥam
: SG-ABE/ACC/GEN-PL-NOM ;	       			! čååkkam
+Err/Orth:%^Pen%^VV2V SG-ABE/ACC/GEN-PL-NOM ;	       			! čååkkam
:%^RmVow%>a SG-ILL ;		! čååkkma
:%^RmVow%>e SG-LOC ;		! čååkkmest
:%^RmVow SG-COM_IN ;		! čååkkmin
:%^RmVow%>e ESS/PAR ; 			! čååkkmen
:%^RmVow PL-OBL ;			! čååkkmi, 
:%^RmVow VOONYS-STEM-PX ; !!= * @CODE@ čååkkm-


LEXICON N_RUODDYS !!= *  @CODE@ ruõddâs:ruõdˈdâs
!!! inflection_type="2"
:  NMN_RUODDYS ;
LEXICON NMN_RUODDYS !!= *  @CODE@ ruõddâs:ruõdˈdâs
! HIGH-VW-CC4CCC-YS = vowel is high, diphthong, Consonant changes between Geminate and long geminate, final syllable is in âs
! orth_gradation: no
! ped_gradation: yes
! Penultimate stem vowel loss: Sg.Ill, Sg.Loc, Sg.Com, Ess, Par, Pl.Obl
! Stem vowel: e
!! N_GEN2X3-NOM2X1
!! * Yaml: **N-tuoddar**
:%^Pen%^CCC2CC SG-NOM ;		! ruõddâs
:%^VC SG-ABE/ACC/GEN-PL-NOM ;	       			! ruõdˈdâz
:%^RmVow%>a SG-ILL ;		! ruõdˈdsa
:%^RmVow%>e SG-LOC ;		! ruõdˈdsest
:%^RmVow SG-COM_IN ;		! ruõdˈdsin
:%^RmVow%>e ESS/PAR ; 			! ruõdˈdsen
:%^RmVow PL-OBL ;			! ruõdˈdsi, 
:%^RmVow VOONYS-STEM-PX ; !!= * @CODE@ võnns-


LEXICON N_NAQZVAANASH-PL !!= *  @CODE@ naʹzvaanâš:naʹzvaanâš
!!! inflection_type="2"
:%^VC PL-NOM ;                              ! naʹzvaanâž
:%^RmVow PL-OBL ;                 ! naʹzvaanši,


LEXICON N_COOGGYLM !!= * @CODE@ cõõggâlm:cõõggâlm
!!! inflection_type="2"
: NMN_COOGGYLM ;
LEXICON NMN_COOGGYLM
! gradation: yes
!   Extra strong grade: Else
!   Strong grade: Sg.Nom
! Penultimate stem vowel loss: Sg.Ill, Sg.Loc, Sg.Com, Ess, Par, Pl.Obl
! Stem vowel: e
!! stemtype l-stem cõõggâlm:cõõggâlm
!! * **@LEXNAME@** = Koulukielioppi stemtype II 9 (29)
!! * Yaml: **cooggalm, aaresm, kaaddask** 
: SG-NOM ;	       		! cõõggâlm
: SG-ABE/ACC/GEN-PL-NOM ;			! cõõggâlm
:%^Pen%^VV2V%^Pen%^CC2CAllegro%^RmVow%>a SG-ILL ;	! cõglma
:%^Pen%^VV2V%^Pen%^CC2CAllegro%^RmVow%>e SG-LOC ;	! cõglmest
:%^Pen%^VV2V%^Pen%^CC2CAllegro%^RmVow SG-COM_IN ;	! cõglmin
:%^Pen%^VV2V%^Pen%^CC2CAllegro%^RmVow%>e ESS/PAR ;  	! cõglmen
:%^Pen%^VV2V%^Pen%^CC2CAllegro%^RmVow PL-OBL ;	! cõglmi, cõglmid, cõglmid, cõglmin, cõglmivuiʹm, cõglmitaa/cõglmitää
:%^Pen%^VV2V%^Pen%^CC2CAllegro%^RmVow VOONYS-STEM-PX ; !!= * @CODE@ võnns-
:%^RmVow A_DER/ALLASH ;

LEXICON N_SIIVALM !!= * @CODE@ siivâlm:siivâlm
!!! inflection_type="2"
: NMN_SIIVALM ;
LEXICON NMN_SIIVALM
! vowel_length: yes
!   Extra strong grade: Else
!   Strong grade: Sg.Nom
! Penultimate stem vowel loss: Sg.Ill, Sg.Loc, Sg.Com, Ess, Par, Pl.Obl
! Stem vowel: e
!! stemtype l-stem siivâlm:siivâlm
!! * **@LEXNAME@** = Koulukielioppi stemtype II 9 (29)
!! * Yaml: **N-siivalm** 
: SG-NOM ;	       		! siivâlm
: SG-ABE/ACC/GEN-PL-NOM ;			! siivâlm
:%^Pen%^VV2V%^RmVow%>a SG-ILL ;	! sivlma
:%^Pen%^VV2V%^RmVow%>e SG-LOC ;	! sivlmest
:%^Pen%^VV2V%^RmVow SG-COM_IN ;	! sivlmin
:%^Pen%^VV2V%^RmVow%>e ESS/PAR ;  	! sivlmen
:%^Pen%^VV2V%^RmVow PL-OBL ;	! sivlmi, sivlmid, sivlmid, sivlmin, sivlmivuiʹm, sivlmitaa/sivlmitää
:%^Pen%^VV2V%^RmVow VOONYS-STEM-PX ; !!= * @CODE@ võnns-
:%^RmVow A_DER/ALLASH ;

LEXICON N_KAADDYSHKH !!= * @CODE@ kaaddâšǩ:kaaddâšǩ
!!! inflection_type="2"
: NMN_KAADDYSHKH ;
LEXICON NMN_KAADDYSHKH
! gradation: yes
!   Extra strong grade: Else
!   Strong grade: Sg.Nom
! Penultimate stem vowel loss: Sg.Ill, Sg.Loc, Sg.Com, Ess, Par, Pl.Obl
! Stem vowel: e
!! * **@LEXNAME@** = Koulukielioppi stemtype II 9 (29)
!! * Yaml: **cooggalm, aaresm, kaaddask** 
: SG-NOM ;	       		! kaaddâšǩ
: SG-ABE/ACC/GEN-PL-NOM ;			! kaaddâšǩ
:%^Pen%^VV2V%^Pen%^CC2CAllegro%^RmVow%^PALNo%>a SG-ILL ;	! kadška
:%^Pen%^VV2V%^Pen%^CC2CAllegro%^RmVow%>e SG-LOC ;	! kadšǩest
:%^Pen%^VV2V%^Pen%^CC2CAllegro%^RmVow SG-COM_IN ;	! kadšǩin
:%^Pen%^VV2V%^Pen%^CC2CAllegro%^RmVow%>e ESS/PAR ;  	! kadšǩen
:%^Pen%^VV2V%^Pen%^CC2CAllegro%^RmVow PL-OBL ;	! kadšǩi, kadšǩid, kadšǩid, kadšǩin, kadšǩivuiʹm, kadšǩitaa/kadšǩitää
:%^Pen%^VV2V%^Pen%^CC2CAllegro%^RmVow%^PALNo VOONYS-STEM-PX ; !!= * @CODE@ võnns- CHECKME
:%^RmVow%^PALNo A_DER/ALLASH ;

!LEXICON N_KHIOZZYLM !!= * @CODE@ ǩiõzzâlm:ǩiõzzâlm
!!! inflection_type="2"
!: NMN_KHIOZZYLM ;
!LEXICON NMN_KHIOZZYLM
! gradation: No
! allegro: yes
!   Extra strong grade: Else
!   Strong grade: Sg.Nom
! Stem vowel: e
!! * **@LEXNAME@** = Koulukielioppi stemtype II 9 (29)
!! * Yaml: **cooggalm, aaresm, kaaddask** 
!: SG-NOM ;	       		! ǩiõzzâlm
!: SG-ABE/ACC/GEN-PL-NOM ;			! ǩiõzzâlm
!:%^Pen%^CC2CAllegro%^RmVow%^PALNo%>a SG-ILL ;	! ǩiõzlma
!:%^Pen%^CC2CAllegro%^RmVow%>e SG-LOC ;	! ǩiõzlmest
!:%^Pen%^CC2CAllegro%^RmVow SG-COM_IN ;	! ǩiõzlmin
!:%^Pen%^CC2CAllegro%^RmVow%>e ESS/PAR ;  	! ǩiõzlmen
!:%^Pen%^CC2CAllegro%^RmVow PL-OBL ;	! ǩiõzlmi, kadšǩid, kadšǩid, kadšǩin, kadšǩivuiʹm, kadšǩitaa/kadšǩitää
!:%^Pen%^CC2CAllegro%^RmVow VOONYS-STEM-PX ; !!= * @CODE@ ǩiõzlm- CHECKME

LEXICON N_TOOBDYLM !!= * @CODE@ toobdâlm:toobdâlm
!!! inflection_type="2"
: NMN_TOOBDYLM ;
LEXICON NMN_TOOBDYLM
! gradation: No
! allegro: yes
!! * Yaml: **cooggalm, aaresm, kaaddask** 
: SG-NOM ;	       		! toobdâlm
: SG-ABE/ACC/GEN-PL-NOM ;			! toobdâlm
:%^Pen%^VV2V%^RmVow%^PALNo%>a SG-ILL ;	! tobdlma
:%^Pen%^VV2V%^RmVow%>e SG-LOC ;	! tobdlmest
:%^Pen%^VV2V%^RmVow SG-COM_IN ;	! tobdlmin
:%^Pen%^VV2V%^RmVow%>e ESS/PAR ;  	! tobdlmen
:%^Pen%^VV2V%^RmVow PL-OBL ;	! tobdlmi, kadšǩid, kadšǩid, kadšǩin, kadšǩivuiʹm, kadšǩitaa/kadšǩitää
:%^Pen%^VV2V%^RmVow VOONYS-STEM-PX ; !!= * @CODE@ tobdlm- CHECKME
:%^RmVow A_DER/ALLASH ;


LEXICON N_IILYSKH !!= * @CODE@ iilâsǩ:iilâsǩ
!!! inflection_type="2"
: NMN_IILYSKH ;
LEXICON NMN_IILYSKH
! vowel_length: yes
!   Extra strong grade: Else
!   Strong grade: Sg.Nom
! Penultimate stem vowel loss: Sg.Ill, Sg.Loc, Sg.Com, Ess, Par, Pl.Obl
! Stem vowel: e
!! * Yaml: **N-iilask** 
: SG-NOM ;	       		! iilâsǩ
: SG-ABE/ACC/GEN-PL-NOM ;			! iilâsǩ
:%^Pen%^VV2V%^RmVow%^PALNo%>a SG-ILL ;	! ilska
:%^Pen%^VV2V%^RmVow%>e SG-LOC ;	! ilsǩest
:%^Pen%^VV2V%^RmVow SG-COM_IN ;	! ilsǩin
:%^Pen%^VV2V%^RmVow%>e ESS/PAR ;  	! ilsǩen
:%^Pen%^VV2V%^RmVow PL-OBL ;	! ilsǩi, ilsǩid, ilskid, ilskin, ilskivuiʹm, ilskitaa/ilskitää
:%^Pen%^VV2V%^RmVow%^PALNo VOONYS-STEM-PX ; !!= * @CODE@ võnns- CHECKME
:%^RmVow A_DER/ALLASH ;


!! CLASS 4 BISYLLABIC, LOW VOWEL, MONOPHTHONG, NO PALATALIZATION
LEXICON N_CEERKAV !!= * @CODE@ ceerkav:cẹẹrkav
!!! inflection_type="2"
: NMN_CEERKAV ;
LEXICON NMN_CEERKAV !!= * @CODE@ ceerkav:cẹẹrkav
! gradation: yes
! "1.2"
!! = stemtype n-stem ceerkav:ceerkav
!! * Yaml: **ceerkav**
: SG-NOM ;	       			!!= * @CODE@ (1) ceerkav
: SG-ABE/ACC/GEN-PL-NOM ;				!!= * @CODE@ (2) ceerkav
:%^RmVow%>a SG-ILL ; !!= * @CODE@ (3) ceerkva
:%^RmVow%>e SG-LOC ;		  	   !!= * @CODE@ (4) ceerkvest
:%^RmVow SG-COM_IN/PL-OBL ;			   !!= * @CODE@ (5) ceerkvin
:%^RmVow%>e ESS/PAR ;  			   !!= * @CODE@ (6) ceerkven
:%^RmVow VOONYS-STEM-PX ; !!= * @CODE@ såbbr-

LEXICON N_SOAOABBAR !!= * @CODE@ sååbbar:s%^1VOWåbbar
!!! inflection_type="2"
: NMN_SOAOABBAR ;
LEXICON NMN_SOAOABBAR !!= * @CODE@ sååbbar:s%^1VOWåbbar
! gradation: yes
!! N_GEN2X3-NOM2X1
!! * Yaml: **N-sååbbar**
:%^Pen%^V2VV SG-NOM ;	       			! sååbbar
: SG-ABE/ACC/GEN-PL-NOM ;			! såbbar
:%^RmVow%>a SG-ILL ;
:%^RmVow%>e SG-LOC ;
:%^RmVow SG-COM_IN ;
:%^RmVow%>e ESS/PAR ; ! ess and prt without
:%^RmVow PL-OBL ;
:%^RmVow VOONYS-STEM-PX ; !!= * @CODE@ såbbr-

LEXICON N_KOAOADDAS !!= * @CODE@ kååddas:kå%^1VOWddas
!!! inflection_type="2"
!! N_LBVVCC_as
: NMN_KOAOADDAS ;
LEXICON NMN_KOAOADDAS !!= * @CODE@ kååddas:kåddas
! gradation: yes
!! N_GEN2X3-NOM2X1
!! * Yaml: **N-kååddas**
:%^Pen%^V2VV SG-NOM ;	       			! kååddas
:%^VC SG-ABE/ACC/GEN-PL-NOM ;			! kåddaz
:%^RmVow%>a SG-ILL ;
:%^RmVow%>e SG-LOC ;
:%^RmVow SG-COM_IN ;
:%^RmVow%>e ESS/PAR ; ! ess and prt without
+Use/NGminip+Use/NG:%^RmVow%>e PAR ;
:%^RmVow PL-OBL ;
:%^RmVow VOONYS-STEM-PX ; !!= * @CODE@ kådds-

LEXICON N_KOALVAK !!= * @CODE@ kåålvak:kåålvak
!!! inflection_type="2"
: NMN_KOALVAK ;
LEXICON NMN_KOALVAK !!= * @CODE@ kåålvak:kåålvak
! 1.2.1.3.1.2.2.1.
! gradation: yes
! syllables: odd
! vowel_type: monophthong
!   Extra strong grade: Else
!   Strong grade: Sg.Nom
! Penultimate stem vowel loss: Sg.Ill, Sg.Loc, Sg.Com, Ess, Par, Pl.Obl
! Stem vowel: e
!! stemtype n-stem kåålvak:kåålvak
!! Palatalization loss in Sg.Ill
!! * Yaml: **N-paattakj**
: SG-NOM ;
: SG-ABE/ACC/GEN ;
:%^RmVow%>a SG-ILL ; !!= * @CODE@ +Sg+Ill: kåålvka
:%^RmVow%^PALK%>e SG-LOC ; !!= * @CODE@ +Sg+Loc: kåålvǩest
:%^RmVow%^PALK SG-COM_IN ;
:%^RmVow%^PALK%>e ESS/PAR ; !
: PL-NOM ;
:%^RmVow%^PALK PL-OBL ;
:%^RmVow%^PALK VOONYS-STEM-PX ; !!= * @CODE@ såbbr-

LEXICON N_AACCIKH !!= * @CODE@ pååttaǩ:pååttak
!!! inflection_type="2"
: NMN_AACCIKH ;
LEXICON NMN_AACCIKH !!= * @CODE@ pååttaǩ:pååttak
! 1.2.1.3.1.2.2.2.
! gradation: yes
! syllables: odd
! vowel_type: monophthong
!   Extra strong grade: Else
!   Strong grade: Sg.Nom
! Penultimate stem vowel loss: Sg.Ill, Sg.Loc, Sg.Com, Ess, Par, Pl.Obl
! Stem vowel: e
!! stemtype n-stem pååttaǩ:pååttak
!! Palatalization loss in Sg.Ill
!! * Yaml: **N-paattakj**
:%^PALK SG-NOM ;
:%^PALK SG-ABE/ACC/GEN ;
:%^RmVow%^PALNo%>a SG-ILL ; ! pååttka
:%^RmVow%^PALK%>e SG-LOC ;
:%^RmVow%^PALK SG-COM_IN ;
:%^RmVow%^PALK%>e ESS/PAR ; !
:%^PALK PL-NOM ;
:%^RmVow%^PALK PL-OBL ;
:%^RmVow%^PALNo VOONYS-STEM-PX-WITHOUT-PAL ; !!= * @CODE@ ååʹblk-
:%^RmVow%^PALK VOONYS-STEM-PX-WITH-PAL ; !!= * @CODE@ ååʹblǩ- 
!2022-05-10:%^RmVow%^PALK VOONYS-STEM-PX ; !!= * @CODE@ såbbr-

LEXICON N_AANAR_ERRORTH
+Err/Orth: N_AANAR ;
LEXICON N_AANAR
!!! inflection_type="2"
: NMN_AANAR ;
LEXICON NMN_AANAR
! gradation: no
! Penultimate stem vowel loss: Sg.Ill, Sg.Loc, Sg.Com, Ess, Par, Pl.Obl
! Stem vowel: e
!! stemtype n-stem jânnam:jânnam
!! N_GEN2X3-NOM2X1
!! * Yaml: **N-jânnam**
: SG-NOM ;
: SG-ABE/ACC/GEN ;
:%^RmVow%>a SG-ILL ;
:%^RmVow%>e SG-LOC ;
:%^RmVow SG-COM_IN ;
:%^RmVow%>e ESS/PAR ;
: PL-NOM ;
:%^RmVow PL-OBL ;
:%^RmVow VOONYS-STEM-PX ; !!= * @CODE@ såbbr-

!LEXICON N_AANAR-PL
!: PL-NOM ;
!:%^RmVow PL-OBL ;

LEXICON NMN_PIETAR
! gradation: no
! Penultimate stem vowel loss NO: Sg.Ill, Sg.Loc, Sg.Com, Ess, Par, Pl.Obl
! Stem vowel: e
: SG-NOM ; ! Pietar
: SG-ABE/ACC/GEN ; ! Pietar
:%>a SG-ILL ; ! Pietara
:%>e SG-LOC ; ! Pietarest
: SG-COM_IN ;
:%>e ESS/PAR ;
: PL-NOM ;
: PL-OBL ;
: VOONYS-STEM-PX ; !!= * @CODE@ såbbr-

LEXICON N_CHIOPPYRJ !!= * @CODE@ čiõppârj:čiõppâr
!!! inflection_type="2"
: NMN_CHIOPPYRJ ;
LEXICON NMN_CHIOPPYRJ
! gradation: no
! Penultimate stem vowel loss: Sg.Ill, Sg.Loc, Sg.Com, Ess, Par, Pl.Obl
! Stem vowel: e
!! stemtype n-stem jânnam:jânnam
!! N_GEN2X3-NOM2X1
!! * Yaml: **N-jânnam**
:j SG-NOM ;
:j SG-ABE/ACC/GEN-PL-NOM ;
:%^RmVow%>ǥa SG-ILL ;
:%^RmVow%>%{ʼØ%}je SG-LOC ;
:%^RmVow%>%{ʼØ%}j SG-COM_IN ;
:%^RmVow%>%{ʼØ%}je ESS/PAR ;
:%^RmVow%>%{ʼØ%}j PL-OBL ;
:%^RmVow%>%{ʼØ%}j VOONYS-STEM-PX ; !!= * @CODE@ såbbr-
:%^RmVow%>ǥ A_DER/ALLASH ;

LEXICON N_KOAOAVAS !!= * @CODE@ kååvas:kå%^1VOWvvas
!!! inflection_type="2"
!! kååvas, joođâs
!! N_LBVVC_as
: NMN_KOAOAVAS ;
LEXICON NMN_KOAOAVAS !!= * @CODE@ kååvas:kåvvas
! 3.e.mono.gem
! gradation: yes
!   Extra strong grade: Else
!   Weak grade: Sg.Nom
! Monophthong
! Penultimate stem vowel loss: Sg.Ill, Sg.Loc, Sg.Com, Ess, Par, Pl.Obl
! Stem vowel: e
!! * Yaml: **N-kaavas**
:%^Pen%^V2VV%^Pen%^CC2C SG-NOM ;
:%^VC SG-ABE/ACC/GEN-PL-NOM ; !!= * @CODE@ kåvvaz
:%^RmVow%>a SG-ILL ;
:%^RmVow%>e SG-LOC ;
:%^RmVow SG-COM_IN ;
:%^RmVow%>e ESS/PAR ; ! ess and prt without
:%^RmVow PL-OBL ;
:%^RmVow VOONYS-STEM-PX ; !!= * @CODE@ såbbr-

LEXICON N_PAEAELKAS !!= * @CODE@ päälkas:pä%^1VOWlkkas
!!! inflection_type="2"
: NMN_PAEAELKAS ;
LEXICON NMN_PAEAELKAS !!= * @CODE@ päälkas:pälkkas
! 3.e.mono.gem
! gradation: yes
!   Extra strong grade: Else
!   Weak grade: Sg.Nom
! Monophthong
! Penultimate stem vowel loss: Sg.Ill, Sg.Loc, Sg.Com, Ess, Par, Pl.Obl
! Stem vowel: e
!! * Yaml: **N-paalkas**
:%^Pen%^V2VV%^Pen%^YXX2YX SG-NOM ;
:%^VC SG-ABE/ACC/GEN ; !!= * @CODE@ pälkkaz
:%^VC PL-NOM ; !!= * @CODE@ pälkkaz
:%^RmVow%>a SG-ILL ;
:%^RmVow%>e SG-LOC ;
:%^RmVow SG-COM_IN ;
:%^RmVow%>e ESS/PAR ; ! ess and prt without
:%^RmVow PL-OBL ;
:%^RmVow VOONYS-STEM-PX ; !!= * @CODE@ såbbr-

LEXICON N_MUYLAS !!= * @CODE@ muâlas:muâlˈlas
!!! inflection_type="2"
: NMN_MUYLAS ;
LEXICON NMN_MUYLAS !!= * @CODE@ muâlas:muâlˈlas
! 3.e.mono.gem
! gradation: yes
!   Extra strong grade: Else
!   Weak grade: Sg.Nom
! Monophthong
! Penultimate stem vowel loss: Sg.Ill, Sg.Loc, Sg.Com, Ess, Par, Pl.Obl
! Stem vowel: e
!! * Yaml: **N-muylas**
:%^Pen%^CCC2C SG-NOM ;
:%^VC SG-ABE/ACC/GEN ; !!= * @CODE@ muâlˈlaz
:%^VC PL-NOM ; !!= * @CODE@ muâlˈlaz
:%^RmVow%>a SG-ILL ;
:%^RmVow%>e SG-LOC ;
:%^RmVow SG-COM_IN ;
:%^RmVow%>e ESS/PAR ; ! ess and prt without
:%^RmVow PL-OBL ;
:%^RmVow VOONYS-STEM-PX ; !!= * @CODE@ såbbr-

LEXICON N_VEEVAR !!= * @CODE@ veevar:vẹvvar
!!! inflection_type="2"
: NMN_VEEVAR ;
LEXICON NMN_VEEVAR !!= * @CODE@ veevar:vẹvvar
! 3.e.mono.gem
! gradation: yes
!   Extra strong grade: Else
!   Weak grade: Sg.Nom
! Monophthong
! Penultimate stem vowel loss: Sg.Ill, Sg.Loc, Sg.Com, Ess, Par, Pl.Obl
! Stem vowel: e
!! * Yaml: **N-veevar**
:%^Pen%^V2VV%^Pen%^CC2C SG-NOM ;
: SG-ABE/ACC/GEN-PL-NOM ;
:%^RmVow%>a SG-ILL ;
:%^RmVow%>e SG-LOC ;
:%^RmVow SG-COM_IN ;
:%^RmVow%>e ESS/PAR ; ! ess and prt without
:%^RmVow PL-OBL ;
:%^RmVow VOONYS-STEM-PX ; !!= * @CODE@ såbbr-

LEXICON N_VEEIVAR !!= * @CODE@ veeivar:vẹ%^1VOWivvar
!!! inflection_type="2"
: NMN_VEEIVAR ;
LEXICON NMN_VEEIVAR !!= * @CODE@ veeivar:vẹ%^1VOWivvar
! 3.e.mono.gem
! gradation: yes
!   Extra strong grade: Else
!   Weak grade: Sg.Nom
! Monophthong
! Penultimate stem vowel loss: Sg.Ill, Sg.Loc, Sg.Com, Ess, Par, Pl.Obl
! Stem vowel: e
!! * Yaml: **N-veeivar**
:%^Pen%^V2VV%^Pen%^YXX2YX SG-NOM ;
: SG-ABE/ACC/GEN ; !!= * @CODE@ veivvar
: PL-NOM ; !!= * @CODE@ veivvar
:%^RmVow%>a SG-ILL ;
:%^RmVow%>e SG-LOC ;
:%^RmVow SG-COM_IN ;
:%^RmVow%>e ESS/PAR ; ! ess and prt without
:%^RmVow PL-OBL ;
:%^RmVow VOONYS-STEM-PX ; !!= * @CODE@ såbbr-

!LEXICON N_SLOOHMAN
!!! inflection_type="2"
!! gradation: no
!: NMN_SLOOHMAN ;
!+N+Cmp/SgNom: R ;	! sloohman

!LEXICON NMN_SLOOHMAN
!! ## 2. WORDS WITH TWO-SYLLABLE NOMINATIVE SINGULARS (2009: 252)
!! ## 2.3 Sg.Loc in -est. e-stems (Sg.Loc, Ess, Par).
!! ## 2.3.2 Sg.Ill in -a
!! ## 2.3.2.2 LACKS Gradation
!! ## 2.3.2.2.1 Penultimate stem vowel loss: (Sg.Ill, Sg.Loc, Sg.Com; Ess, Par; Pl.Gen, Pl.Acc, Pl.Ill, Pl.Loc, Pl.Com, Pl.Abe)
!! ## 2.3.2.2.1.1 The Sg.Com vowel i appears before final n  
!NumContLex="1.2"
!! * Yaml: **A-sloohman**
!:%^RmVow%> PL-OBL ;		! sloohmni
!:%^RmVow%>e ESS/PAR ;
!:%^RmVow%> SG-COM_IN ;
!:  SG-ABE/ACC/GEN-PL-NOM ;
!:%^RmVow%>a SG-ILL ;
!:%^RmVow%>e SG-LOC ;
!:  SG-NOM ;
!:%^RmVow VOONYS-STEM-PX ; !!= * @CODE@ såbbr-

LEXICON N_KOAOADDARV !!= * @CODE@ kååddarv:kååddarv
!!! inflection_type="2"
: NMN_KOAOADDARV ;
LEXICON NMN_KOAOADDARV
! gradation: yes
!   Extra strong grade: Else
!   Strong grade: Sg.Nom
! Penultimate stem vowel loss: Sg.Ill, Sg.Loc, Sg.Com, Ess, Par, Pl.Obl
! Stem vowel: e
!! stemtype l-stem kååddarv:kååddarv
!! * **@LEXNAME@** = Koulukielioppi stemtype II 9 (29)
!! * Yaml: **N-kaaddarv** 
: SG-NOM ;	       		! kååddarv
: SG-ABE/ACC/GEN-PL-NOM ;			! kååddarv
:%^Pen%^VV2V%^Pen%^CC2C%^RmVow%>a SG-ILL ;	! kådrva
:%^Pen%^VV2V%^Pen%^CC2C%^RmVow%>e SG-LOC ;	! kådrvest
:%^Pen%^VV2V%^Pen%^CC2C%^RmVow SG-COM_IN ;	! kådrvin
:%^Pen%^VV2V%^Pen%^CC2C%^RmVow%>e ESS/PAR ;  	! kådrven
:%^Pen%^VV2V%^Pen%^CC2C%^RmVow PL-OBL ;	! kådrvi, kådrvid, kådrvid, kådrvin, kådrvivuiʹm, kådrvitaa/kådrvitää
:%^Pen%^VV2V%^Pen%^CC2C%^RmVow VOONYS-STEM-PX ; !!= * @CODE@ võnns-

!! CLASS 4 BISYLLABIC, LOW VOWEL, DIPHTHONG, NO PALATALIZATION
!! IN PENULTIMATE A:0

LEXICON N_KHEYLGXAL !!= * @CODE@ ǩeâlǥal:ǩeâlggal
!!! inflection_type="2"
: NMN_KHEYLGXAL ;
LEXICON NMN_KHEYLGXAL !!= * @CODE@ ǩeâlǥal:ǩeâlggal
! gradation: yes
! "1.2"
!! * Yaml: **kealgal**
:%^Pen%^YXX2YX SG-NOM ;
: SG-ABE/ACC/GEN-PL-NOM ;
:%^RmVow%>a SG-ILL ;
:%^RmVow%>e SG-LOC ;
:%^RmVow SG-COM_IN ;
:%^RmVow%>e ESS/PAR ; ! ess and prt without
:%^RmVow PL-OBL ;
:%^RmVow VOONYS-STEM-PX ; !!= * @CODE@ såbbr-

LEXICON N_KUAEIVAS !!= * @CODE@ kuäivas:kuäivvas
!!! inflection_type="2"
!! N_LBVWXY_as
: NMN_KUAEIVAS ;
LEXICON NMN_KUAEIVAS !!= * @CODE@ kuäivas:kuäivvas
! 3.e.diphth.gem
! gradation: yes
!   Extra strong grade: Else
!   Weak grade: Sg.Nom
! Diphthong
! Penultimate stem vowel loss: Sg.Ill, Sg.Loc, Sg.Com, Ess, Par, Pl.Obl
! Stem vowel: e
!! stemtype n-stem kuäivas:kuäivas
!! N_GEN2X3-NOM2X1
!! * Yaml: **N-kuaeivas**
:%^Pen%^CC2C SG-NOM ;
:%^VC SG-ABE/ACC/GEN-PL-NOM ; !!= * @CODE@ kuäivvaz
:%^RmVow%>a SG-ILL ;
:%^RmVow%>e SG-LOC ;
:%^RmVow SG-COM_IN ;
:%^RmVow%>e ESS/PAR ; ! ess and prt without
:%^RmVow PL-OBL ;
:%^RmVow VOONYS-STEM-PX ; !!= * @CODE@ såbbr-

LEXICON N_KUAEIVAS-PL !!= * @CODE@ kuäivas:kuäivvas
+Cmp/SgNom:%^Pen%^CC2C R ;
:%^VC PL-NOM ; !!= * @CODE@ kuäivvaz
:%^RmVow%>e ESS/PAR ; ! ess and prt without
:%^RmVow PL-OBL ;

LEXICON N_JUYGXGXAS !!= * @CODE@ juâǥǥas:juâkˈkas
!!! inflection_type="2"
! gradation: no
: NMN_JUYGXGXAS ;
LEXICON NMN_JUYGXGXAS
!! ## 2. WORDS WITH TWO-SYLLABLE NOMINATIVE SINGULARS (2009: 252)
!! ## 2.3 Sg.Loc in -est. e-stems (Sg.Loc, Ess, Par).
!! ## 2.3.2 Sg.Ill in -a
!! ## 2.3.2.2 
!! ## 2.3.2.2.1 Penultimate stem vowel loss: (Sg.Ill, Sg.Loc, Sg.Com; Ess, Par; Pl.Gen, Pl.Acc, Pl.Ill, Pl.Loc, Pl.Com, Pl.Abe)
!! ## 2.3.2.2.1.1 The Sg.Com vowel i appears before final n  
!NumContLex="1.2"
!! * Yaml: **N-juaghghas**
:%^RmVow%> PL-OBL ;
:%^RmVow%>e ESS/PAR ;
:%^RmVow%> SG-COM_IN ;
:%^VC  SG-ABE/ACC/GEN-PL-NOM ; !!= * @CODE@ juâkˈkaz
:%^RmVow%>a SG-ILL ;
:%^RmVow%>e SG-LOC ;
:%^Pen%^KKK2GG SG-NOM ;
:%^RmVow VOONYS-STEM-PX ; !!= * @CODE@ såbbr-

LEXICON N_HEAVASH !!= * @CODE@ heävaš:heäpˈpaš
!!! inflection_type="2"
! gradation: yes
: NMN_HEAVASH ;
LEXICON NMN_HEAVASH
!! * Yaml: **N-heavash**
:%^RmVow%> PL-OBL ;
:%^RmVow%>e ESS/PAR ;
:%^RmVow%> SG-COM_IN ;
:%^VC  SG-ABE/ACC/GEN-PL-NOM ;
:%^RmVow%>a SG-ILL ;
:%^RmVow%>e SG-LOC ;
:%^Pen%^CCC2C SG-NOM ;
:%^RmVow VOONYS-STEM-PX ; !!= * @CODE@ såbbr-
+Der+Der/Dimin+N:%^RmVow N_KUYLAZH ;

LEXICON N_KUAELLAS !!= * @CODE@ kuällas:kuälˈlas
!!! inflection_type="2"
! gradation: yes
: NMN_KUAELLAS ;
LEXICON NMN_KUAELLAS
!! * Yaml: **N-heavash**
:%^RmVow%> PL-OBL ;
:%^RmVow%>e ESS/PAR ;
:%^RmVow%> SG-COM_IN ;
:%^VC  SG-ABE/ACC/GEN-PL-NOM ;
:%^RmVow%>a SG-ILL ;
:%^RmVow%>e SG-LOC ;
:%^Pen%^CCC2CC SG-NOM ;
:%^RmVow VOONYS-STEM-PX ; !!= * @CODE@ såbbr-
+Der+Der/Dimin+N:%^RmVow N_KUYLAZH ;

!! CLASS 4 BISYLLABIC, LOW VOWEL, MONOPHTHONG, PALATALIZATION
LEXICON N_VEEQREST !!= * @CODE@ veeʹrest:veeʹrest
!!! inflection_type="2"
: NMN_VEEQREST ;
LEXICON NMN_VEEQREST !!= * @CODE@ veeʹrest:veeʹrest
! ve%{e0%}ʹr%{e0%}st
! V%{V0%}ʹC%{e0%}XY
! gradation: yes
!    Penultimate: Yes
!      Extra strong grade: Else
!      Weak grade: Sg.Nom, Sg.Gen, Sg.Acc, Pl.Nom
!    Ultimate: Yes
!      XYY: Sg.Ill
!      XY: Else
! Penultimate stem vowel loss: Sg.Ill, Sg.Loc, Sg.Com, Ess, Par, Pl.Obl
! Stem vowel: e
! Ultimate stem consonant
!! * **@LEXNAME@** = Koulukielioppi stemtype II 9 (29)
!! * Yaml: **N-veerest** 
: SG-NOM ;
: SG-ABE/ACC/GEN-PL-NOM ;
:%^Pen%^VV2V%^RmVow%>ta SG-ILL ;
:%^Pen%^VV2V%^RmVow%>e SG-LOC ;
:%^Pen%^VV2V%^RmVow SG-COM_IN ;
:%^Pen%^VV2V%^RmVow%>e ESS/PAR ;
:%^Pen%^VV2V%^RmVow SG-ABE ;
: PL-NOM ;
:%^Pen%^VV2V%^RmVow PL-OBL ;
:%^Pen%^VV2V%^RmVow VOONYS-STEM-PX ; !!= * @CODE@ võnns-


LEXICON N_AAQRESHM !!= * @CODE@ ääʹrešm:ääʹrešm
!!! inflection_type="2"
: NMN_AAQRESHM ;
LEXICON NMN_AAQRESHM !!= * @CODE@ ääʹrešm:ääʹrešm
! ä%{ä0%}ʹr%{e0%}šm
! V%{V0%}ʹC%{e0%}XY
! gradation: yes
!    Penultimate: Yes
!      Extra strong grade: Else
!      Weak grade: Sg.Nom, Sg.Gen, Sg.Acc, Pl.Nom
!    Ultimate: None
! Penultimate stem vowel loss: Sg.Ill, Sg.Loc, Sg.Com, Ess, Par, Pl.Obl
! Stem vowel: e
! Ultimate stem consonant
!! stemtype l-stem ääʹrešm:ääʹrešm
!! * **@LEXNAME@** = Koulukielioppi stemtype II 9 (29)
!! * Yaml: **N-aeaereshm** 
: SG-NOM ;
: SG-ABE/ACC/GEN ;
:%^Pen%^VV2V%^RmVow%>a SG-ILL ; !!= * @CODE@ äʹršma
:%^Pen%^VV2V%^RmVow%>e SG-LOC ;
:%^Pen%^VV2V%^RmVow SG-COM_IN ;
:%^Pen%^VV2V%^RmVow%>e ESS/PAR ; ! ess and prt without
:%^Pen%^VV2V%^RmVow SG-ABE ;
: PL-NOM ;
:%^Pen%^VV2V%^RmVow PL-OBL ;
:%^Pen%^VV2V%^RmVow VOONYS-STEM-PX ; !!= * @CODE@ võnns-

LEXICON N_SAAQVESKH !!= * @CODE@ sääʹvesǩ:sääʹvesǩ
!!! inflection_type="2"
: NMN_SAAQVESKH ;
LEXICON NMN_SAAQVESKH
! gradation: yes
!    Penultimate: Yes
!      Extra strong grade: Else
!      Weak grade: Sg.Nom, Sg.Gen, Sg.Acc, Pl.Nom
!    Ultimate: None
! Penultimate stem vowel loss: Sg.Ill, Sg.Loc, Sg.Com, Ess, Par, Pl.Obl
! Stem vowel: e
! Ultimate stem consonant
!! * Yaml: **N-saeaeveskj** 
: SG-NOM ;
: SG-ABE/ACC/GEN ; !!= * @CODE@ sääʹvesǩ
:%^Pen%^VV2V%^RmVow%^PALNo%>a SG-ILL ; !!= * @CODE@ säʹvska
:%^Pen%^VV2V%^RmVow%>e SG-LOC ;
:%^Pen%^VV2V%^RmVow SG-COM_IN ; !!= * @CODE@ CHECKME
:%^Pen%^VV2V%^RmVow%>e ESS/PAR ; !!= * @CODE@ CHECKME
: PL-NOM ;
:%^Pen%^VV2V%^RmVow PL-OBL ;
:%^Pen%^VV2V%^RmVow VOONYS-STEM-PX ; !!= * @CODE@ võnns-
+Use/NGminip+Use/SpellNoSugg+Use/NG:%^RmVow%>e SG-LOC ;
+Use/NGminip+Use/SpellNoSugg+Use/NG:%^RmVow SG-COM_IN ; !!= * @CODE@ CHECKME
+Use/NGminip+Use/SpellNoSugg+Use/NG:%^RmVow%>e ESS/PAR ; !!= * @CODE@ CHECKME
+Use/NGminip+Use/SpellNoSugg+Use/NG:%^RmVow PL-OBL ;
+Use/NGminip+Use/SpellNoSugg+Use/NG:%^RmVow VOONYS-STEM-PX ; !!= * @CODE@ võnns-
:%^Pen%^VV2V%^RmVow%^PALNo A_DER/ALLASH ;


LEXICON N_KUEQDDELM !!= * @CODE@ kueʹddelm:kueʹddelm
!!! inflection_type="2"
: NMN_KUEQDDELM ;
LEXICON NMN_KUEQDDELM !!= * @CODE@ kueʹddelm:kueʹddelm
! gradation: yes
!    Penultimate: Yes
!      Extra strong grade: Else
!      Weak grade: Sg.Nom, Sg.Gen, Sg.Acc, Pl.Nom
!    Ultimate: None
! Penultimate stem vowel loss: Sg.Ill, Sg.Loc, Sg.Com, Ess, Par, Pl.Obl
! Stem vowel: e
! Ultimate stem consonant
!! * Yaml: **N-kueddelm** 
: SG-NOM ;
: SG-ABE/ACC/GEN ;
:%^Pen%^CC2CAllegro%^RmVow%>a SG-ILL ; !!= * @CODE@ äʹršma
:%^Pen%^CC2CAllegro%^RmVow%>e SG-LOC ;
:%^Pen%^CC2CAllegro%^RmVow SG-COM_IN ;
:%^Pen%^CC2CAllegro%^RmVow%>e ESS/PAR ; ! ess and prt without
:%^Pen%^CC2CAllegro%^RmVow SG-ABE ; !!= * @CODE@ CHECKME
: PL-NOM ;
:%^Pen%^CC2CAllegro%^RmVow PL-OBL ;
:%^Pen%^CC2CAllegro%^RmVow VOONYS-STEM-PX ; !!= * @CODE@ võnns-


LEXICON N_CIYLKYLM !!= * @CODE@ ciâlkâlm:ciâ%{ˈ1%}lkâlm
!!! inflection_type="2"
!\([uie][äåâẹõe]\)...?\([eaâ]\)
: NMN_CIYLKYLM ;
LEXICON NMN_CIYLKYLM !!= * @CODE@ ciâlkâlm:ciâ%{ˈ1%}lkâlm
! gradation: yes
!    Penultimate: Yes
!      Extra strong grade: Else
!      Weak grade: Sg.Nom, Sg.Gen, Sg.Acc, Pl.Nom
!    Ultimate: None
! Penultimate stem vowel loss: Sg.Ill, Sg.Loc, Sg.Com, Ess, Par, Pl.Obl
! Stem vowel: e
! Ultimate stem consonant
!! * Yaml: **N-ciylkylm** 
: SG-NOM ;
: SG-ABE/ACC/GEN ;
:%^Pen%^Allegro%^RmVow%>a SG-ILL ; !!= * @CODE@ ciâˈlklma
:%^Pen%^Allegro%^RmVow%>e SG-LOC ; !!= * @CODE@ ciâˈlklmest
:%^Pen%^Allegro%^RmVow SG-COM_IN ;
:%^Pen%^Allegro%^RmVow%>e ESS/PAR ; ! ess and prt without
:%^Pen%^Allegro%^RmVow SG-ABE ; !!= * @CODE@ CHECKME
: PL-NOM ;
:%^Pen%^Allegro%^RmVow PL-OBL ; !!= * @CODE@ ciâˈlklmi
:%^Pen%^Allegro%^RmVow VOONYS-STEM-PX ; !!= * @CODE@ võnns-



LEXICON N_STROOIQTEL !!= * @CODE@ strooiʹtel:stro%^1VOWiʹttel
!!! inflection_type="2"
: NMN_STROOIQTEL ; !strooiʹtel (stroiʹttel, stroiʹttla)
LEXICON NMN_STROOIQTEL
! gradation: yes
!    Penultimate: Yes
!      Extra strong grade: Else
!      Weak grade: Sg.Nom, Sg.Gen, Sg.Acc, Pl.Nom
!    Ultimate: None
! Penultimate stem vowel loss: Sg.Ill, Sg.Loc, Sg.Com, Ess, Par, Pl.Obl
! Stem vowel: e
! Ultimate stem consonant
!! * **@LEXNAME@** = Koulukielioppi stemtype II 9 (29)
!! * Yaml: **N-strooitel** 
:%^Pen%^V2VV%^Pen%^YXX2YX SG-NOM ;
: SG-ABE/ACC/GEN ;
:%^RmVow%>a SG-ILL ;
:%^RmVow%>e SG-LOC ;
:%^RmVow SG-COM_IN ;
:%^RmVow%>e ESS/PAR ; ! ess and prt without
: PL-NOM ;
:%^RmVow PL-OBL ;
:%^RmVow VOONYS-STEM-PX ; !!= * @CODE@ võnns-

LEXICON N_CHEEUQRES !!= * @CODE@ čeeuʹres:če%^1VOWurres
!!! inflection_type="2"
!! N_2E_EEUQCES/Z
: NMN_CHEEUQRES ;
LEXICON NMN_CHEEUQRES !!= * @CODE@ čeeuʹres:če%^1VOWurres
! gradation: yes
!    Penultimate: Yes
!      Extra strong grade: Else
!      Weak grade: Sg.Nom, Sg.Gen, Sg.Acc, Pl.Nom
!    Ultimate: None
! Penultimate stem vowel loss: Sg.Ill, Sg.Loc, Sg.Com, Ess, Par, Pl.Obl
! Stem vowel: e
! Ultimate stem consonant
!! stemtype l-stem čeeuʹres:čeeuʹres
!! * **@LEXNAME@** = Koulukielioppi stemtype II 9 (29)
!! * Yaml: **N-ceeures** 
:%^Pen%^V2VV%^Pen%^PAL%^Pen%^YXX2YX SG-NOM ;
:%^PenVow2a%^VC SG-ABE/ACC/GEN ;
:%^RmVow%>a SG-ILL ;
:%^RmVow%>e SG-LOC ;
:%^RmVow SG-COM_IN ;
:%^RmVow%>e ESS/PAR ; ! ess and prt without
:%^PenVow2a%^VC PL-NOM ;
:%^RmVow PL-OBL ;
:%^RmVow VOONYS-STEM-PX ; !!= * @CODE@ võnns-

LEXICON N_2E_EEQYXES/Z !!= * @CODE@ ceeʹpces:cẹ%^1VOW%{ʹØ%}pcces
!!! inflection_type="2"
!! N_2E_EEQYXES/Z
: NMN_2E_EEQYXES/Z ;
LEXICON NMN_2E_EEQYXES/Z !!= * @CODE@ ceeʹpces:cẹ%^1VOW%{ʹØ%}pcces
! gradation: yes
!    Penultimate: Yes
!      Extra strong grade: Else
!      Weak grade: Sg.Nom, Sg.Gen, Sg.Acc, Pl.Nom
!    Ultimate: None
! Penultimate stem vowel loss: Sg.Ill, Sg.Loc, Sg.Com, Ess, Par, Pl.Obl
! Stem vowel: e
! Ultimate stem consonant
!! stemtype l-stem čeeuʹres:čeeuʹres
!! * **@LEXNAME@** = Koulukielioppi stemtype II 9 (29)
!! * Yaml: **N-ceeures** 
:%^Pen%^V2VV%^Pen%^PAL%^Pen%^YXX2YX SG-NOM ;
:%^PenVow2a%^VC SG-ABE/ACC/GEN ;
:%^RmVow%>a SG-ILL ;
:%^RmVow%>e SG-LOC ;
:%^RmVow SG-COM_IN ;
:%^RmVow%>e ESS/PAR ; ! ess and prt without
:%^PenVow2a%^VC PL-NOM ;
:%^RmVow PL-OBL ;
:%^RmVow VOONYS-STEM-PX ; !!= * @CODE@ võnns-

LEXICON N_POAOAUQTES !!= * @CODE@ pååuʹtes:på%^1VOWhttes
!!! inflection_type="2"
!! N_2E_VVUQCES/Z
: NMN_POAOAUQTES ;
LEXICON NMN_POAOAUQTES !!= * @CODE@ pååuʹtes:på%^1VOW%{ʹØ%}h%{ʹØ%}ttes
! gradation: yes
!    Penultimate: Yes
!! * Yaml: **N-ceeures** 
:%^Pen%^V2VV%^Pen%^PAL%^Pen%^YXX2VX SG-NOM ;
:%^PenVow2a%^VC SG-ABE/ACC/GEN ;
:%^RmVow%>a SG-ILL ;
:%^RmVow%>e SG-LOC ;
:%^RmVow SG-COM_IN ;
:%^RmVow%>e ESS/PAR ; ! ess and prt without
:%^PenVow2a%^VC PL-NOM ;
:%^RmVow PL-OBL ;
:%^RmVow VOONYS-STEM-PX ; !!= * @CODE@ võnns-

LEXICON N_SEEUQTER !!= * @CODE@ seeuʹter:seäh%{ʹØ%}tter
!!! inflection_type="2"
: NMN_SEEUQTER ;
LEXICON NMN_SEEUQTER !!= * @CODE@ seeuʹter:seäh%{ʹØ%}tter
! gradation: yes
!    Penultimate: Yes
!      Extra strong grade: Else
!      Weak grade: Sg.Nom, Sg.Gen, Sg.Acc, Pl.Nom
!    Ultimate: None
! Penultimate stem vowel loss: Sg.Ill, Sg.Loc, Sg.Com, Ess, Par, Pl.Obl
! Stem vowel: e
! Ultimate stem consonant
!! * Yaml: **N-seeuter** 
:%^Pen%^PALE%^Pen%^PAL%^Pen%^YXX2VX SG-NOM ;
:%^PenVow2a SG-ABE/ACC/GEN ;
:%^RmVow%>a SG-ILL ;
:%^RmVow%>e SG-LOC ;
:%^RmVow SG-COM_IN ;
:%^RmVow%>e ESS/PAR ; ! ess and prt without
:%^PenVow2a PL-NOM ;
:%^RmVow PL-OBL ;
:%^RmVow VOONYS-STEM-PX ; !!= * @CODE@ võnns-

LEXICON N_JEEQEL !!= * @CODE@ jeeʹel:jeä%{ʹØ%}kˈkel
!!! inflection_type="2"
: NMN_JEEQEL ;
LEXICON NMN_JEEQEL !!= * @CODE@ jeeʹel:jeä%{ʹØ%}kˈkel
! gradation: yes
!    Penultimate: Yes
!      Extra strong grade: Else
!      Weak grade: Sg.Nom, Sg.Gen, Sg.Acc, Pl.Nom
!    Ultimate: None
! Penultimate stem vowel loss: Sg.Ill, Sg.Loc, Sg.Com, Ess, Par, Pl.Obl
! Stem vowel: e
! Ultimate stem consonant
!! * Yaml: **N-jeeel** 
:%^Pen%^PALE%^Pen%^PAL%^Pen%^KKK2ZERO SG-NOM ; !!= * @CODE@ jeeʹel
!+Use/NGminip+Use/NG:%^Pen%^PALE%^Pen%^PAL%^Pen%^KKK2GG SG-NOM ;! jeeʹjjel
:%^PenVow2a SG-ABE/ACC/GEN ;
:%^RmVow%>a SG-ILL ;
:%^RmVow%>e SG-LOC ;
:%^RmVow SG-COM_IN ;
:%^RmVow%>e ESS/PAR ; ! ess and prt without
:%^PenVow2a PL-NOM ;
:%^RmVow PL-OBL ;
:%^Pen%^PALE%^Pen%^PAL%^Pen%^KKK2GG%^RmVow VOONYS-STEM-PX ; !!= * @CODE@ võnns-

LEXICON N_NYYQER !!= * @CODE@ nââʹer:nâ%^1VOW%{ʹØ%}kker
!!! inflection_type="2"
: NMN_NYYQER ;
LEXICON NMN_NYYQER !!= * @CODE@ nââʹer:nâ%^1VOW%{ʹØ%}kker
! gradation: yes
!    Penultimate: Yes
!      Extra strong grade: Else
!      Weak grade: Sg.Nom, Sg.Gen, Sg.Acc, Pl.Nom
!    Ultimate: None
! Penultimate stem vowel loss: Sg.Ill, Sg.Loc, Sg.Com, Ess, Par, Pl.Obl
! Stem vowel: e
! Ultimate stem consonant
!! * Yaml: **N-naaer** 
:%^Pen%^V2VV%^Pen%^PAL%^Pen%^KK2ZERO SG-NOM ;
:%^PenVow2a SG-ABE/ACC/GEN ;
:%^RmVow%>a SG-ILL ;
:%^RmVow%>e SG-LOC ;
:%^RmVow SG-COM_IN ;
:%^RmVow%>e ESS/PAR ; ! ess and prt without
:%^PenVow2a PL-NOM ;
:%^RmVow PL-OBL ;
:%^Pen%^PAL%^Pen%^KK2GG%^RmVow VOONYS-STEM-PX ; !!= * @CODE@ võnns-

!! ## s:z-stem type
LEXICON N_NUQKHKHESH
!!! inflection_type="2"
: NMN_MAINSTUMMUSH ;

LEXICON N_TOBDDSALLASH
 N_MAINSTUMMUSH ;
LEXICON N_MAINSTUMMUSH
!!! inflection_type="2"
+Use/NGminip+Use/NG:%^Pen%^CC2C SG-NOM ;
+Use/NGminip+Use/NG:%^Pen%^CC2C%>â ESS/PAR ;
+Use/NGminip+Use/NG:%^Pen%^CC2C NMN_OBL-SAJOS ; ! checkme
!%^V2VV%^KK2GG
: NMN_MAINSTUMMUSH ;

LEXICON NMN_MAINSTUMMUSH
!! * Yaml: **kerres**
 SG-NOM ;
:%^VC SG-ABE/ACC/GEN ;
:%^RmVow%>a SG-ILL ;
:%^RmVow%>e SG-LOC ;
:%^RmVow SG-COM_IN ;
:%^RmVow%>e ESS/PAR ;
:%^VC PL-NOM ;
:%^RmVow PL-OBL ;
:%^RmVow VOONYS-STEM-PX ; !!= * @CODE@ võnns-


!! CLASS 4 BISYLLABIC, LOW VOWEL, DIPHTHONG, PALATALIZATION
!! IN PENULTIMATE E:0

LEXICON N_CYYQ33EL !!= * @CODE@ cââʹʒʒel:câ%^1VOW%{ʹØ%}ʒʒel
!!! inflection_type="2"
: NMN_CYYQ33EL ;
LEXICON NMN_CYYQ33EL !!= * @CODE@ cââʹʒʒel:câ%^1VOW%{ʹØ%}ʒʒel
! 3.e.diphth.gem
! gradation: yes
!   Extra strong grade: Else
!   Weak grade: Sg.Nom
! Diphthong
! Penultimate stem vowel loss: Sg.Ill, Sg.Loc, Sg.Com, Ess, Par, Pl.Obl
! Stem vowel: e
!! * Yaml: **N-cyyq33el**
:%^Pen%^V2VV%^Pen%^PAL%^KK2GG SG-NOM ;	     	! cââʹʒʒel
:%^PenVow2a SG-ABE/ACC/GEN-PL-NOM ;	 		! câʒʒal
:%^RmVow%>a SG-ILL ;	  			! câccla
:%^RmVow%>e SG-LOC ;				! câcclest
:%^RmVow SG-COM_IN ;				! câcclin
:%^RmVow%>e ESS/PAR ;  				! câcclen
:%^RmVow PL-OBL ;					! câccli
:%^RmVow VOONYS-STEM-PX ; !!= * @CODE@ câccl-

LEXICON N_KAAQLLES !!= * @CODE@ kääʹlles:kä%^1VOW%{ʹØ%}lles
!!! inflection_type="2"
!! N_2E_VVQCCES/Z
: NMN_KAAQLLES ;
LEXICON NMN_KAAQLLES !!= * @CODE@ kääʹlles:källes
! 3.e.diphth.gem
! gradation: yes
!   Extra strong grade: Else
!   Weak grade: Sg.Nom
! Diphthong
! Penultimate stem vowel loss: Sg.Ill, Sg.Loc, Sg.Com, Ess, Par, Pl.Obl
! Stem vowel: e
!! * Yaml: **N-kaeaelles**
:%^Pen%^V2VV%^Pen%^PAL%^Pen%^PALK SG-NOM ;	     	! kääʹlles
:%^PenVow2a%^VC SG-ABE/ACC/GEN-PL-NOM ;	 		! källaz
:%^RmVow%>a SG-ILL ;	  			! källsa
:%^RmVow%>e SG-LOC ;				! källsest
:%^RmVow SG-COM_IN ;				! källsin
:%^RmVow%>e ESS/PAR ;  				! källsen
:%^RmVow PL-OBL ;					! källsi
:%^RmVow VOONYS-STEM-PX ; !!= * @CODE@ källs-


LEXICON N_POAOAQLES/Z
!!! inflection_type="2"
: NMN_POAOAQLES/Z ;
LEXICON NMN_POAOAQLES/Z
! gradation: no
! Penultimate stem vowel loss: Sg.Ill, Sg.Loc, Sg.Com, Ess, Par, Pl.Obl
! Stem vowel: e
!! stemtype n-stem jânnam:jânnam
!! N_GEN2X3-NOM2X1
!! * Yaml: **N-jânnam**
: SG-NOM ;
:%^VC SG-ABE/ACC/GEN ;
:%^RmVow%>a SG-ILL ;
:%^RmVow%>e SG-LOC ;
:%^RmVow SG-COM_IN ;
:%^RmVow%>e ESS/PAR ;
:%^VC PL-NOM ;
:%^RmVow PL-OBL ;
:%^RmVow VOONYS-STEM-PX ; !!= * @CODE@ såbbr-


LEXICON N_OAQVES !!= * @CODE@ ååʹves:å%^1VOW%{ʹØ%}vves
!!! inflection_type="2"
!! N_2E_VVQCCES/Z
: NMN_OAQVES ;
LEXICON NMN_OAQVES !!= * @CODE@ ååʹves:å%^1VOWvves
! 3.e.diphth.gem
! gradation: yes
!   Extra strong grade: Else
!   Weak grade: Sg.Nom
! Diphthong
! Penultimate stem vowel loss: Sg.Ill, Sg.Loc, Sg.Com, Ess, Par, Pl.Obl
! Stem vowel: e
!! * Yaml: **N-aaves**
:%^Pen%^V2VV%^Pen%^PAL%^Pen%^CC2C SG-NOM ;	     	! ååʹves
:%^PenVow2a%^VC SG-ABE/ACC/GEN-PL-NOM ;	 		! åvvaz
:%^RmVow%>a SG-ILL ;	  			! åvvsa
:%^RmVow%>e SG-LOC ;				! åvvsest
:%^RmVow SG-COM_IN ;				! åvvsin
:%^RmVow%>e ESS/PAR ;  				! åvvsen
:%^RmVow PL-OBL ;					! åvvsi
:%^RmVow VOONYS-STEM-PX ; !!= * @CODE@ åvvs-

LEXICON N_2E_VQYKK_S/Z  !!= * @CODE@ pä%^1VOW%{ʹØ%}lgges
 NMN_2E_VQYKK_S/Z ;
LEXICON NMN_2E_VQYKK_S/Z  !!= * @CODE@ pä%^1VOW%{ʹØ%}lgges
!! * Yaml: **N-kaeaerbes**
:%^Pen%^V2VV%^Pen%^PAL%^Pen%^YXX2YX%^Pen%^PALK SG-NOM ;	     	! pääʹljes
:%^PenVow2a%^VC SG-ABE/ACC/GEN ;	 		! pälggaz
:%^RmVow%>a SG-ILL ;	  			! kärbbsa
:%^RmVow%>e SG-LOC ;				! kärbbsest
:%^RmVow SG-COM_IN ;				! kärbbsin
:%^RmVow%>e ESS/PAR ;  				! kärbbsen
:%^PenVow2a%^VC PL-NOM ;	 		! kärbbaz
:%^RmVow PL-OBL ;					! kärbbsi
:%^RmVow VOONYS-STEM-PX ; !!= * @CODE@ kärbbs-

LEXICON N_KAAQRBES !!= * @CODE@ kääʹrbes:kärbbes
!!! inflection_type="2"
!! N_2E_VVQYXES/Z
: NMN_KAAQRBES ;
LEXICON NMN_KAAQRBES !!= * @CODE@ kääʹrbes:kärbbes
! 3.e.diphth.gem
! gradation: yes
!   Extra strong grade: Else
!   Weak grade: Sg.Nom
! Diphthong
! Penultimate stem vowel loss: Sg.Ill, Sg.Loc, Sg.Com, Ess, Par, Pl.Obl
! Stem vowel: e
!! * Yaml: **N-kaeaerbes**
:%^Pen%^V2VV%^Pen%^PAL%^Pen%^YXX2YX SG-NOM ;	     	! kääʹrbes
:%^PenVow2a%^VC SG-ABE/ACC/GEN ;	 		! kärbbaz
:%^RmVow%>a SG-ILL ;	  			! kärbbsa
:%^RmVow%>e SG-LOC ;				! kärbbsest
:%^RmVow SG-COM_IN ;				! kärbbsin
:%^RmVow%>e ESS/PAR ;  				! kärbbsen
:%^PenVow2a%^VC PL-NOM ;	 		! kärbbaz
:%^RmVow PL-OBL ;					! kärbbsi
:%^RmVow VOONYS-STEM-PX ; !!= * @CODE@ kärbbs-

LEXICON N_PUAQRES !!= * @CODE@ puäʹres:puärˈres
!!! inflection_type="2"
!! N_2E_VWQCES/Z
: NMN_PUAQRES ;
LEXICON NMN_PUAQRES !!= * @CODE@ puäʹres:puärˈres
! 3.e.diphth.gem
! gradation: yes
!   Extra strong grade: Else
!   Weak grade: Sg.Nom
! Diphthong
! Penultimate stem vowel loss: Sg.Ill, Sg.Loc, Sg.Com, Ess, Par, Pl.Obl
! Stem vowel: e
!! * Yaml: **N-puaeres**
:%^Pen%^PAL%^Pen%^CCC2C SG-NOM ;	     	! puäʹres
:%^PenVow2a%^VC SG-ABE/ACC/GEN-PL-NOM ;	 		! puärˈraz
:%^RmVow%>a SG-ILL ;	  			! puärˈrsa
:%^RmVow%>e SG-LOC ;				! puärˈrsest
:%^RmVow SG-COM_IN ;				! puärˈrsin
:%^RmVow%>e ESS/PAR ;  				! puärˈrsen
:%^RmVow PL-OBL ;					! puärˈrsi
:%^RmVow VOONYS-STEM-PX ; !!= * @CODE@ puärˈrs-

LEXICON N_PUAQRES-PL !!= * @CODE@ puäʹres:puärˈres
!!! inflection_type="2"
: NMN_PUAQRES-PL ;
LEXICON NMN_PUAQRES-PL !!= * @CODE@ puäʹres:puärˈres
+Cmp/SgNom:%^Pen%^PAL%^Pen%^CCC2C R ;	! puäʹres
:%^PenVow2a%^VC PL-NOM ;	 		! puärˈraz
:%^RmVow%>e ESS/PAR ;  				! puärˈrsen
:%^RmVow PL-OBL ;					! puärˈrsi
:%^RmVow VOONYS-STEM-PX ; !!= * @CODE@ puärˈrs-

LEXICON N_PEAEQLES !!= * @CODE@ peäʹles:peälˈles
!!! inflection_type="2"
! peä%{ʹØ%}l%{ˈØ%}%{lØ%}%{eaØ%}%{sz%}
: NMN_PEAEQLES ;
LEXICON NMN_PEAEQLES !!= * @CODE@ peäʹles:peälˈles
! 3.e.diphth.gem
! gradation: yes
!   Extra strong grade: Else
!   Weak grade: Sg.Nom
! Diphthong
! Penultimate stem vowel loss: Sg.Ill, Sg.Loc, Sg.Com, Ess, Par, Pl.Obl
! Stem vowel: e
!! * Yaml: **N-puaeres**
:%^Pen%^PAL%^Pen%^CCC2C SG-NOM ;	     	! peäʹles
:%^PenVow2a%^VC SG-ABE/ACC/GEN-PL-NOM ;	 		! peälˈlaz
:%^RmVow%>a SG-ILL ;	  			! peälˈlsa
:%^RmVow%>e SG-LOC ;				! peälˈlsest
:%^RmVow SG-COM_IN ;				! peälˈlsin
:%^RmVow%>e ESS/PAR ;  				! peälˈlsen
:%^RmVow PL-OBL ;					! peälˈlsi
:%^RmVow VOONYS-STEM-PX ; !!= * @CODE@ peälˈls-

LEXICON N_JEAEQVES !!= * @CODE@ jeäʹves:jeä%{ʹØ%}v%{ˈØ%}%{vØ%}%{eØ%}%{sz%}
!!! inflection_type="2"
! jeä%{ʹØ%}v%{ˈØ%}%{vØ%}%{eØ%}%{sz%}
: NMN_JEAEQVES ;
LEXICON NMN_JEAEQVES !!= * @CODE@ jeäʹves:jeä%{ʹØ%}v%{ˈØ%}%{vØ%}%{eØ%}%{sz%}
! 3.e.diphth.gem
! gradation: yes
!   Extra strong grade: Else
!   Weak grade: Sg.Nom
! Diphthong
! Penultimate stem vowel loss: Sg.Ill, Sg.Loc, Sg.Com, Ess, Par, Pl.Obl
! Stem vowel: e
!! * Yaml: **N-puaeres**
:%^Pen%^PAL%^Pen%^CCC2C SG-NOM ;	     	! peäʹles
:%^Pen%^PAL%^VC SG-ABE/ACC/GEN-PL-NOM ;	 		! jeävˈvez
:%^Pen%^PAL%^RmVow%>a SG-ILL ;	  			! jeävˈvsa
:%^Pen%^PAL%^RmVow%>e SG-LOC ;				! jeävˈvsest
:%^Pen%^PAL%^RmVow SG-COM_IN ;				! jeävˈvsin
:%^Pen%^PAL%^RmVow%>e ESS/PAR ;  				! jeävˈvsen
:%^Pen%^PAL%^RmVow PL-OBL ;					! jeävˈvsi
:%^Pen%^PAL%^RmVow VOONYS-STEM-PX ; !!= * @CODE@ jeävˈvs-

LEXICON N_PUUQTTES !!= * @CODE@ puuʹttes:pu%^1VOWtt
!!! inflection_type="2"
! p%{uo%}%{uØ%}%{ʹØ%}tt%{eaØ%}%{sz%}
: NMN_PUUQTTES ;
LEXICON NMN_PUUQTTES !!= * @CODE@ puuʹttes:pu%^1VOWtt
! 3.e.monophth.gem
! gradation: yes
!   Extra strong grade: Else
!   strong grade: Sg.Nom
! monophthong
!! * Yaml: __similar_to:N-kaeaelles__
:%^V2VV%^PAL%>es A-02_SG-NOM ;	     	! puuʹttes
:%^VOWLower%>az A-02_SG-ABE/ACC/GEN-PL-NOM ;	 ! pottaz
:%^VOWLower%>sa A-02_SG-ILL ;	! pottsa
:%^VOWLower%>se A-02_SG-LOC ;	! pottsest
:%^VOWLower%>s A-02_SG-COM_IN ;	! pottsin
:%^VOWLower%>se A-02_ESS/PAR ;  	! pottsen
:%^VOWLower%>s A-02_PL-OBL ;		! pottsi
:%^VOWLower%>s VOONYS-STEM-PX ; !!= * @CODE@ potts-



!! ## -stems
LEXICON N_NJUAEQMMEL !!= * @CODE@ = stemtype l-stem njuäʹmmel:njuäʹmˈmel
!!! inflection_type="2"
: NMN_NJUAEQMMEL ;
LEXICON NMN_NJUAEQMMEL !!= * @CODE@ = stemtype l-stem njuäʹmmel:njuäʹmˈmel
!! * Yaml: **njuammel, njuunnjel, aappal** 
: SG-NOM ;
:  SG-ABE/ACC/GEN-PL-NOM ;
:%^RmVow%>a SG-ILL ;
:%^RmVow%>e SG-LOC ;
:%^RmVow%> SG-COM_IN ;
:%^RmVow%>e ESS/PAR ; ! ess and prt without
:%^RmVow PL-OBL ;
:%^RmVow VOONYS-STEM-PX ;


LEXICON N_CIEAQKHKHES !!= * @CODE@ cieʹǩǩes:ceä%{ʹØ%}kˈkes
!!! inflection_type="2"
: NMN_CIEAQKHKHES ;
LEXICON NMN_CIEAQKHKHES
! cieʹǩǩes:ceä%{ʹØ%}kˈkes
! gradation: yes
!    Penultimate: Yes
!      Extra strong grade: Else
!      Weak grade: Sg.Nom, Sg.Gen, Sg.Acc, Pl.Nom
!    Ultimate: None
! Penultimate stem vowel loss: Sg.Ill, Sg.Loc, Sg.Com, Ess, Par, Pl.Obl
! Stem vowel: e
!! * **@LEXNAME@** = Koulukielioppi stemtype II 9 (29)
!! * Yaml: **N-ciekkes** 
:%^Pen%^PALẸ%^Pen%^PAL%^Pen%^CCC2CC%^Pen%^PALK SG-NOM ;
:%^Pen%^VOWLower%^PenVow2a%^VC SG-ABE/ACC/GEN ;
:%^Pen%^VOWLower%^RmVow%>a SG-ILL ;
:%^Pen%^VOWLower%^RmVow%>e SG-LOC ;
:%^Pen%^VOWLower%^RmVow SG-COM_IN ;
:%^Pen%^VOWLower%^RmVow%>e ESS/PAR ;
:%^Pen%^VOWLower%^PenVow2a%^VC PL-NOM ;
:%^Pen%^VOWLower%^RmVow PL-OBL ;
:%^Pen%^VOWLower%^RmVow VOONYS-STEM-PX ; !!= * @CODE@ võnns-

LEXICON N_CHUEQDHES !!= * @CODE@ čueʹđes:čuâ%{ʹØ%}ttes
!!! inflection_type="2"
: NMN_CHUEQDHES ;
LEXICON NMN_CHUEQDHES !!= * @CODE@ čueʹđes:čuâttes
! 3.e.diphth.gem
! gradation: yes
!   Extra strong grade: Else
!   Weak grade: Sg.Nom
! Diphthong
! Penultimate stem vowel loss: Sg.Ill, Sg.Loc, Sg.Com, Ess, Par, Pl.Obl
! Stem vowel: e
!! * Yaml: **N-chuedhes**
:%^Pen%^PALE%^Pen%^PAL%^Pen%^CC2C SG-NOM ;	     	! čueʹđes
:%^PenVow2a%^VC SG-ABE/ACC/GEN ;	 		! čuâttaz
:%^RmVow%>a SG-ILL ;	  			! čuâttsa
:%^RmVow%>e SG-LOC ;				! čuâttsest
:%^RmVow SG-COM_IN ;				! čuâttsin
:%^RmVow%>e ESS/PAR ;  				! čuâttsen
:%^PenVow2a%^VC PL-NOM ;	 		! čuâttaz
:%^RmVow PL-OBL ;					! čuâttsi
:%^RmVow VOONYS-STEM-PX ; !!= * @CODE@ võnns-

LEXICON N_KHEEQLES !!= * @CODE@ ǩeeʹles:ǩeâlˈles
!!! inflection_type="2"
: NMN_KHEEQLES ;
LEXICON NMN_KHEEQLES !!= * @CODE@ ǩeeʹles:ǩeâlˈles
! 3.e.diphth.gem
! gradation: yes
!   Extra strong grade: Else
!   Weak grade: Sg.Nom
! Diphthong
! Penultimate stem vowel loss: Sg.Ill, Sg.Loc, Sg.Com, Ess, Par, Pl.Obl
! Stem vowel: e
!! * Yaml: **N-chuedhes**
:%^Pen%^PALE%^Pen%^PAL%^Pen%^CCC2C SG-NOM ;	     	! ǩeeʹles
:%^PenVow2a%^VC SG-ABE/ACC/GEN ;	 		! ǩeâlˈlaz
:%^RmVow%>a SG-ILL ;	  			! ǩeâlˈlsa
:%^RmVow%>e SG-LOC ;				! ǩeâlˈlsest
:%^RmVow SG-COM_IN ;				! ǩeâlˈlsin
:%^RmVow%>e ESS/PAR ;  				! ǩeâlˈlsen
:%^PenVow2a%^VC PL-NOM ;	 		! ǩeâlˈlaz
:%^RmVow PL-OBL ;					! ǩeâlˈlsi
:%^RmVow VOONYS-STEM-PX ; !!= * @CODE@ võnns-

LEXICON N_VUAQPPPES !!= * @CODE@ vueʹppes:vuäpˈpes
!!! inflection_type="2"
: NMN_VUAQPPPES ;
LEXICON NMN_VUAQPPPES !!= * @CODE@ vueʹppes:vuäpˈpes
! 3.e.diphth.gem
! gradation: no
!   Extra strong grade: all
! Diphthong
! Penultimate stem vowel loss: Sg.Ill, Sg.Loc, Sg.Com, Ess, Par, Pl.Obl
! Stem vowel: e
!! * Yaml: **N-vuaeppes**
:%^Pen%^PALẸ%^Pen%^PAL%^Pen%^CCC2CC SG-NOM ;	     	! vuẹʹppes
:%^PenVow2a%^VC SG-ABE/ACC/GEN ;	 		! vuäpˈpaz
:%^RmVow%>a SG-ILL ;	  			! vuäpˈpsa
:%^RmVow%>e SG-LOC ;				! vuäpˈpsest
:%^RmVow SG-COM_IN ;				! vuäpˈpsin
:%^RmVow%>e ESS/PAR ;  				! vuäpˈpsen
:%^PenVow2a%^VC PL-NOM ;	 		! vuäpˈpaz
:%^RmVow PL-OBL ;					! vuäpˈpsi
:%^RmVow VOONYS-STEM-PX ; !!= * @CODE@ võnns-

LEXICON N_KHEEQSTES !!= * @CODE@ ǩeeʹstes:ǩeâsttes
!!! inflection_type="2"
!! N_2E_EEQYXES/0Z
: NMN_KHEEQSTES ;
LEXICON NMN_KHEEQSTES !!= * @CODE@ ǩeeʹstes:ǩeâsttes
! 3.e.diphth.gem
! gradation: yes
!   Extra strong grade: Else
!   Weak grade: Sg.Nom
! Diphthong
! Penultimate stem vowel loss: Sg.Ill, Sg.Loc, Sg.Com, Ess, Par, Pl.Obl
! Stem vowel: e
!! * Yaml: **N-keestes**
:%^Pen%^PALE%^Pen%^PAL%^Pen%^YXX2YX SG-NOM ;	     	! ǩeeʹstes
:%^PenVow2a%^RmCns SG-ABE/ACC/GEN ;	 		! ǩeâstta
+Use/NG:%^PenVow2a%^VC SG-ABE/ACC/GEN ;	 		! ǩeâsttaz
:%^RmVow%>a SG-ILL ;	  			! ǩeâsttsa
+Use/NG:%^RmVow%>e SG-LOC ;				! ǩeâsttsest
:%^RmVow%>a SG-LOC ;				! ǩeâsttast
:%^RmVow SG-COM_IN ;				! ǩeâsttsin
:%^RmVow%>e ESS/PAR ;  				! ǩeâsttsen
:%^PenVow2a%^RmCns PL-NOM ;	 		! ǩeâstta
+Use/NG:%^PenVow2a%^VC PL-NOM ;	 		! ǩeâsttaz
:%^RmVow PL-OBL ;					! ǩeâsttsi
:%^RmVow VOONYS-STEM-PX ; !!= * @CODE@ võnns-

LEXICON N_KHEEQRDES !!= * @CODE@ ǩeeʹrdes:ǩeâ%{ʹØ%}rddes
!!! inflection_type="2"
!! N_2E_EEQYXES/Z
: NMN_KHEEQRDES ;
LEXICON NMN_KHEEQRDES !!= * @CODE@ ǩeeʹrdes:ǩeâ%{ʹØ%}rddes
! 3.e.diphth.gem
! gradation: yes
!   Extra strong grade: Else
!   Weak grade: Sg.Nom
! Diphthong
! Penultimate stem vowel loss: Sg.Ill, Sg.Loc, Sg.Com, Ess, Par, Pl.Obl
! Stem vowel: e
!! * Yaml: **N-keestes**
:%^Pen%^PALE%^Pen%^PAL%^Pen%^YXX2YX SG-NOM ;	     	! ǩeeʹstes
:%^PenVow2a%^VC SG-ABE/ACC/GEN ;	 		! ǩeâsttaz
:%^RmVow%>a SG-ILL ;	  			! ǩeâsttsa
:%^RmVow%>e SG-LOC ;				! ǩeâsttsest
+Use/NG:%^RmVow%>a SG-LOC ;				! ǩeâsttast
:%^RmVow SG-COM_IN ;				! ǩeâsttsin
:%^RmVow%>e ESS/PAR ;  				! ǩeâsttsen
:%^PenVow2a%^VC PL-NOM ;	 		! ǩeâsttaz
:%^RmVow PL-OBL ;					! ǩeâsttsi
:%^RmVow VOONYS-STEM-PX ; !!= * @CODE@ võnns-

LEXICON N_SYYQRVES
!!! inflection_type="2"
!! N_2E_VVQYXES/0Z
: NMN_SYYQRVES ;
LEXICON NMN_SYYQRVES !!= * @CODE@
!! * Yaml: **N-kaeaerbes**
:%^Pen%^V2VV%^Pen%^PAL%^Pen%^YXX2YX SG-NOM ;	     	! sââʹrves
:%^PenVow2a%^RmCns SG-ABE/ACC/GEN ;	 		! sârvva
+Use/NG:%^PenVow2a%^VC SG-ABE/ACC/GEN ;	 		! sârvvaz
:%^RmVow%>a SG-ILL ;	  			! sârvvsa
:%^RmVow%>a SG-LOC ;				! sârvvast
:%^RmVow%>e SG-LOC ;				! sârvvsest
:%^RmVow SG-COM_IN ;				! sârvvsin
:%^RmVow%>e ESS/PAR ;  				! sârvvsen
:%^PenVow2a%^RmCns PL-NOM ;	 		! sârvva
+Use/NG:%^PenVow2a%^VC PL-NOM ;	 		! sârvvaz
:%^RmVow PL-OBL ;					! sârvvsi
:%^RmVow VOONYS-STEM-PX ; !!= * @CODE@ sârvvs-

!LEXICON N_SYYQRVES_PL_NOM/HOMONYM
!! this deals with an extra piece of paradigm
!:%^PenVow2a%^RmCns SG-ABE/ACC/GEN ;	 		! sârrva
!:%^PenVow2a%^RmCns PL-NOM ;	 		! sârrva

LEXICON N_VIEQLPES !!= * @CODE@ vieʹlpes:ǩeâlppes
!!! inflection_type="2"
: NMN_VIEQLPES ;
LEXICON NMN_VIEQLPES !!= * @CODE@ vieʹlpes:ǩeâ%{ʹØ%}lppes
! 3.e.diphth.gem
! gradation: yes
!   Extra strong grade: Else
!   Weak grade: Sg.Nom
! Diphthong
! Penultimate stem vowel loss: Sg.Ill, Sg.Loc, Sg.Com, Ess, Par, Pl.Obl
! Stem vowel: e
!! * Yaml: **N-veelpes**
:%^Pen%^PALE%^Pen%^PAL%^Pen%^YXX2YX SG-NOM ;	     	! vieʹlpes
:%^PenVow2a%^RmCns SG-ABE/ACC/GEN ;	 		! viâlppa
:%^RmVow%>a SG-ILL ;	  			! viâlppsa
:%^RmVow%>e SG-LOC ;				! viâlppsest
:%^RmVow SG-COM_IN ;				! viâlppsin
:%^RmVow%>e ESS/PAR ;  				! viâlppsen
:%^PenVow2a%^RmCns PL-NOM ;	 		! viâlppa
:%^RmVow PL-OBL ;					! viâlppsi
:%^RmVow VOONYS-STEM-PX ; !!= * @CODE@ võnns-

LEXICON N_2E_UEAQYKES/0Z !!= * @CODE@ kueʹtǩes:kuä%{ʹØ%}tkkes
!!! inflection_type="2"
: NMN_2E_UEAQYKES/0Z ;
LEXICON NMN_2E_UEAQYKES/0Z !!= * @CODE@ kueʹtǩes:kuä%{ʹØ%}tkkes
! 3.e.diphth.gem
! gradation: yes
!   Extra strong grade: Else
!   Weak grade: Sg.Nom
! Diphthong
! Penultimate stem vowel loss: Sg.Ill, Sg.Loc, Sg.Com, Ess, Par, Pl.Obl
! Stem vowel: e
!! * Yaml: **N-veelpes**
:%^Pen%^PALẸ%^Pen%^PAL%^Pen%^YXX2YX%^Pen%^PALK SG-NOM ;	     	! kueʹtǩes
:%^PenVow2a%^RmCns SG-ABE/ACC/GEN ;	 		! kuätkka
:%^RmVow%>a SG-ILL ;	  			! kuätkksa
:%^RmVow%>e SG-LOC ;				! kuätkksest
:%^RmVow SG-COM_IN ;				! kuätkksin
:%^RmVow%>e ESS/PAR ;  				! kuätkksen
:%^PenVow2a%^RmCns PL-NOM ;	 		! kuätkka
:%^RmVow PL-OBL ;					! kuätkksi
:%^RmVow VOONYS-STEM-PX ; !!= * @CODE@ võnns-

LEXICON N_PUEAQRDES !!= * @CODE@ čueʹcǩes:čuäckkes
!!! inflection_type="2"
: NMN_PUEAQRDES ;
LEXICON NMN_PUEAQRDES !!= * @CODE@ čueʹcǩes:čuäckkes
! 3.e.diphth.cluster
! gradation: yes
!   Extra strong grade: Else
!   Weak grade: Sg.Nom
! Diphthong
! Penultimate stem vowel loss: Sg.Ill, Sg.Loc, Sg.Com, Ess, Par, Pl.Obl
! Stem vowel: e
!! * Yaml: **N-chuaeckes**
:%^Pen%^PALẸ%^Pen%^PAL%^Pen%^YXX2YX SG-NOM ;	     	! čuẹʹcǩes
:%^PenVow2a%^RmCns SG-ABE/ACC/GEN ;	 		! čuäckka
:%^RmVow%>a SG-ILL ;	  			! čuäckksa
:%^RmVow%>e SG-LOC ;				! čuäckksest
:%^RmVow SG-COM_IN ;				! čuäckksin
:%^RmVow%>e ESS/PAR ;  				! čuäckksen
:%^PenVow2a%^RmCns PL-NOM ;	 		! čuäckka
:%^RmVow PL-OBL ;					! čuäckksi
:%^RmVow VOONYS-STEM-PX ; !!= * @CODE@ võnns-

LEXICON N_VUEAEQDDES !!= * @CODE@ vuẹʹddes:vuädˈdes
!!! inflection_type="2"
: NMN_VUEAEQDDES ;
LEXICON NMN_VUEAEQDDES !!= * @CODE@ vuẹʹddes:vuädˈdes
! 3.e.diphth.gem
! gradation: yes
!   Extra strong grade: Else
!   Weak grade: Sg.Nom
! Diphthong
! Penultimate stem vowel loss: Sg.Ill, Sg.Loc, Sg.Com, Ess, Par, Pl.Obl
! Stem vowel: e
!! * Yaml: **N-vueddes**
:%^Pen%^PALẸ%^Pen%^PAL%^Pen%^CCC2CC SG-NOM ;	     	! vuẹʹddes
:%^PenVow2a%^RmCns SG-ABE/ACC/GEN ;	 		! vuädˈda
:%^RmVow%>a SG-ILL ;	  			! vuädˈdsa
:%^RmVow%>e SG-LOC ;				! vuädˈdsest
:%^RmVow SG-COM_IN ;				! vuädˈdsin
:%^RmVow%>e ESS/PAR ;  				! vuädˈdsen
:%^PenVow2a%^RmCns PL-NOM ;	 		! vuädˈda
:%^RmVow PL-OBL ;					! vuädˈdsi
:%^RmVow VOONYS-STEM-PX ; !!= * @CODE@ võnns-

LEXICON N_SAQPPLI !!= * @CODE@ säʹppli:säʹppl
!!! inflection_type="3"
: NMN_SAQPPLI ;
LEXICON NMN_SAQPPLI
! gradation: no
!! * Yaml: **A-saeppli**
:i SG-NOM ;
:ee SG-ABE/ACC/GEN ;
:eeja SG-ILL ;
:eeʹ SG-LOC ;
:ee SG-COM_IN ;
:eeiʹžže ESS/PAR ;
:ee PL-NOM ;
:ee PL-OBL ;
+Der+Der/Dimin+N: NMN_SAQPPLEEJAZH ;
:eeja VOONYS-STEM-PX-NO-DER ;
:eeja A_DER/ALLASH ;
+Der+Der/Dimin+N:eej NMN_VONNSAZH ;

LEXICON N_SAQPPLEEJAZH !!= * @CODE@ säʹppleejaž:säʹppl
!!! inflection_type="4"
+Dimin: NMN_SAQPPLEEJAZH ;
LEXICON NMN_SAQPPLEEJAZH
! gradation: no
!! * Yaml: **A-saeppli**
:eejaž SG-NOM ;
:eeja SG-ABE/ACC/GEN ;
:iʹžže SG-ILL ;
:eejiʹžže SG-ILL ;
:eeja SG-LOC ;
:eeja SG-COM_IN ;
:eejiʹžže ESS/PAR ;
:eeja PL-NOM ;
:eeja PL-OBL ;

LEXICON N_MOOGXGX !!= * @CODE@ mooǥǥ:mo%^1VOWkˈk
!!! inflection_type="?"
! 3.u.diph.gem
:  NMN_MOOGXGX ;
LEXICON NMN_MOOGXGX
! gradation: yes
:%^V2VV%^KK2GG SG-NOM ;		     !!= * @CODE@ mooǥǥ
:%>anj SG-ABE/ACC/GEN-PL-NOM ; !!= * @CODE@ mokkanj
:nja SG-ILL ; 			     !!= * @CODE@ mokknja
:nj%>e SG-LOC ;
:nj%>e SG-COM_IN/PL-OBL ;
:nj%>e ESS/PAR ;
:nj VOONYS-STEM-PX ; 			     !!= * @CODE@ mokknj



LEXICON N_CHUYGXGXAS !!= * @CODE@ čuâǥǥas:čuâkˈk
!!! inflection_type="?"
! 3.u.diph.gem
:  NMN_CHUYGXGXAS ;
LEXICON NMN_CHUYGXGXAS
! gradation: yes
:%^KKK2GG%>as SG-NOM ;		     !!= * @CODE@ čuâǥǥas
:%^VOWRaise%>u SG-ABE/ACC/GEN-PL-NOM ; !!= * @CODE@ čuõkˈku
:sa SG-ILL ; 			     !!= * @CODE@ čuâkˈksa
:%^VOWRaise%>u SG-LOC ;
:%^VOWRaise%>u SG-COM_IN/PL-OBL ;
:%^VOWRaise%>se ESS/PAR ;
:s VOONYS-STEM-PX ; 			     !!= * @CODE@ čuâkˈksallaš

!!THIS FAR


LEXICON N_SEQTT !!= * @CODE@ seʹtt:sett
!!! inflection_type="1"
: NMN_SEQTT ;
LEXICON NMN_SEQTT
! gradation: yes
! stem_vowel-in-Sg_Loc: est
!! * Yaml: **N-sett**
!! * There are several stem types 

:%^PAL SG-NOM ;
:%^V2VV%^PAL SG-ABE/ACC/GEN ;
: E-STEM_SG-ILL ;
:%^V2VV%^PAL%>e SG-LOC ;
:%^V2VV%^PAL SG-COM_IN ;
:%^PAL%>e ESS/PAR ; ! ess and prt without
:%^V2VV%^PAL PL-NOM ;
:%^V2VV%^PAL PL-OBL ;


LEXICON N_LOAQDD !!= * @CODE@ låʹdd:lå%^1VOWdd
!!! inflection_type="1"
: NMN_LOAQDD ;
LEXICON NMN_LOAQDD
! gradation: yes
!! is for nouns with *-est* +Loc, 
!! N_E-ANoPal3-32
!! * Yaml: **N-ladd**

:%^PAL E-STEM_SG-NOM ;
:%^V2VV%^PAL E-STEM_SG-ABE/ACC/GEN ;
: E-STEM_SG-ILL ;
:%^V2VV%^PAL%>e SG-LOC ;
:%^V2VV%^VOWRaise%^PAL SG-COM_IN ;
:%^PAL%>e ESS/PAR ; 

:%^V2VV%^PAL PL-NOM ;
:%^V2VV%^VOWRaise%^PAL E-STEM_PL-OBL ;
:%^V2VV E-STEM_N_KUYLAZH ; !!= * @CODE@ (9) lååddaž
 E-STEM-PX-RETAIN-WITHOUT-PAL ;                          !!= * @CODE@ (10) lådd-
:%^PAL%^CC2CAllegro E-STEM-PX-ALLEGRO ; !!= * @CODE@ (11) låʹd»
:%^PAL E-STEM-PX-STRENGTHEN-WITH-PAL ;                      !!= * @CODE@ (12) låʹdd
+Use/NGminip+Use/NG:%^PAL E-STEM-PX-ALLEGRO ;  !!= * @CODE@ (2) låʹdd

LEXICON N_LOAQDD-PL !!= * @CODE@ lååʹdd:lådd
:%^PAL%>e ESS/PAR ;
:%^V2VV%^PAL PL-NOM ;
:%^V2VV%^VOWRaise%^PAL PL-OBL ;






!! ## e-a-stems


!LEXICON N_PEAQSSS !!= * @CODE@ peäʹss:peäsˈs
!!! inflection_type="1"
!: NMN_PEAQSSS ;
!LEXICON NMN_PEAQSSS
! gradation: yes
!! Nouns with -est Loc and -a Ill without ʹ
!! lemma and stem 3rd grade; vowel raising
!! * Yaml: **peass**
!+Sg+Ill:%>a K ; 
!:%^PAL SG-NOM ;
!:%^VOWRaise%^PALẸ%^PAL%^CCC2CC SG-ABE/ACC/GEN-PL-NOM ;
!:%^VOWRaise%^PALẸ%^PAL%^CCC2CC%>e SG-LOC ;
!:%^VOWRaise%^PALE%^PAL%^CCC2CC SG-COM_IN ;
!:%^PAL%>e ESS/PAR ; 
!
!:%^V2VV%^VOWRaise%^PALE%^PAL%^CCC2CC PL-OBL ;



LEXICON N_MIEAQRR !!= * @CODE@ mieʹrr:meä%{ʹØ%}rr
!!! inflection_type="1"
: NMN_MIEAQRR ;
LEXICON NMN_MIEAQRR
! gradation: yes
!! Nouns with -est Loc and -a Ill without ʹ
!! * Yaml: **mierr**
:%^VOWRaise%^PALẸ%^PAL E-STEM_SG-NOM ; 	  	! mieʹrr
:%^PAL%^CC2C E-STEM_SG-ABE/ACC/GEN ;  	      			! meäʹr
:%^PAL%^CC2C PL-NOM ;  	      			! meäʹr
:%^CC2CCC E-STEM_SG-ILL ;				! meärˈra
:%^PAL%^CC2C%>e SG-LOC ; 				! meäʹrest
:%^CC2C%> A_DER/LAZH ; 				! meäʹrest
:%^VOWRaise%^PALE%^PAL%^CC2C SG-COM_IN ;  ! mieʹrin
:%^VOWRaise%^PALE%^PAL%>e ESS/PAR ; ! ess and prt without

:%^VOWRaise%^PALE%^PAL%^CC2C E-STEM_PL-OBL ;
:%^CC2C E-STEM_N_KUYLAZH ;    !!= * @CODE@ (9) meäraž
 E-STEM-PX-RETAIN-WITHOUT-PAL ;   !!= * @CODE@ (10) meärr-
:%^PALẸ%^PAL%^CC2CAllegro E-STEM-PX-ALLEGRO ; !!= * @CODE@ (11) miẹˈʹr-
:%^PALẸ%^PAL  E-STEM-PX-STRENGTHEN-WITH-PAL ; !!= * @CODE@ (12) miẹʹrr Ess+Px..


LEXICON N_MIEAQRR-PL !!= * @CODE@ meäʹr:meä%{ʹØ%}rr
:%^PAL%^CC2C PL-NOM ;
:%^VOWRaise%^PALE%^PAL%>e ESS/PAR ; ! ess and prt without
:%^VOWRaise%^PALE%^PAL%^CC2C PL-OBL ;


LEXICON N_MIEQLKHKH !!= * @CODE@ mieʹlǩǩ:meâ%{ʹØ%}lkk
!!! inflection_type="1"
: NMN_MIEQLKHKH ;
LEXICON NMN_MIEQLKHKH !!= * @CODE@ mieʹlǩǩ:meâ%{ʹØ%}lkk
! gradation: yes
!! **@CODE@** Nouns with -est Loc and -a Ill without ʹ
!! * Yaml: **N-mielkk**
: E-STEM_SG-ILL ; !!(3) Sg.Ill: meâlkka
:%^VOWRaise%^PALE%^PAL%^YXX2YX%^PALK DenominalAdjsCShort ;
:%^VOWRaise%^PALE%^PAL%^PALK E-STEM_SG-NOM ; !!(1) Sg.Nom: mieʹlǩǩ
:%^VOWRaise%^PALE%^PAL%^YXX2YX%^PALK E-STEM_SG-ABE/ACC/GEN ; !!(2) Pl.Nom: mieʹlǩ
:%^VOWRaise%^PALE%^PAL%^YXX2YX%^PALK PL-NOM ; !!(2) Pl.Nom: mieʹlǩ
:%^VOWRaise%^PALE%^PAL%^YXX2YX%^PALK%>e SG-LOC ; !!(4) Sg.Loc: mieʹlǩest
:%^VOWRaise%^PALÕ%^PAL%^YXX2YX%^PALK SG-COM_IN ; !!(5) Sg.Com: riõʹmjin CHECKME
:%^VOWRaise%^PALE%^PAL%^YXX2YX%^PALK SG-COM_IN ; !!(5) Sg.Com: mieʹlǩin
:%^VOWRaise%^PALE%^PAL%^PALK%>e ESS/PAR ; !!(6) Ess: mieʹlǩǩen
:%^VOWRaise%^PALÕ%^PAL%^YXX2YX%^PALK E-STEM_PL-OBL ; !!(8) Pl.Acc: riõʹmjid CHECKME
:%^VOWRaise%^PALE%^PAL%^YXX2YX%^PALK E-STEM_PL-OBL ; !!(8) Pl.Acc: mieʹlǩid
:%^YXX2YX E-STEM_N_KUYLAZH ; !!(9) Der/Dimin.N.Sg.Nom: meâlkaž
 E-STEM-PX-RETAIN-WITHOUT-PAL ;   !!= * @CODE@ (10) meâlkk- CHECKME 2016-08-19
:%^PALE%^PAL%^YXX2YX%^PALK E-STEM-PX-ALLEGRO ; !!= * @CODE@ (11) mieʹlǩ-


LEXICON N_PAARHOAQD !!= * @CODE@ päärhåʹd:päärhå%^1VOWd
!!! inflection_type="?"
: NMN_PAARHOAQD ;
LEXICON NMN_PAARHOAQD !!= * @CODE@ päärhåʹd:päärhå%^1VOWd
! gradation: yes
!! **@CODE@** Nouns with -est Loc and -a Ill without ʹ
!! * Yaml: **N-paeaehoad**
:%^PAL E-STEM_SG-NOM ;	    	! päärhåʹd
:%^V2VV%^PAL E-STEM_SG-ABE/ACC/GEN ;	! päärhååʹd
:%^V2VV%^PAL PL-NOM ;	! päärhååʹd
: E-STEM_SG-ILL ; 		 		! meâlkka
:%{XC%}%^V2VV%^PAL%^C2CC%>e SG-LOC ;	! mieʹlǩest
:%{XC%}%^V2VV%^VOWRaise%^PAL%^C2CC SG-COM_IN ;	! päärhooddin
:%^V2VV%^PAL%>e ESS/PAR ; 	   	! päärhåʹden

:%{XC%}%^V2VV%^VOWRaise%^PAL%^C2CC E-STEM_PL-OBL ;	! päärhooddi
:%{XC%}%^V2VV%^C2CC E-STEM_N_KUYLAZH ;	 		! päärhååddaž
:%{XC%}%^C2CC E-STEM-PX-RETAIN-WITHOUT-PAL ;   !!= * @CODE@ (10) säimm-
:%^PAL%^YXX2YX E-STEM-PX-ALLEGRO ; !!= * @CODE@ (11) säiʹm-


LEXICON N_CHIISTI !!= * @CODE@ čiisti:čiistti
!!! inflection_type="2"
: NMN_CHIISTI ;
LEXICON NMN_CHIISTI !!= * @CODE@ čiisti:čiistti
! gradation: yes
! is for nouns with ''-est'' +Loc
!! * Yaml: **N-chiisti**
!! * There are several stem types
!! * sirddi:sirddi
!! NumContLex=""
:%^Pen%^YXX2YX SG-NOM ;	       		! čiisti
: SG-ABE/ACC/GEN ;    		! čiistti
:%^I2J%>a SG-ILL ;		! čiisttja
:%^I2J%>e SG-LOC ;		! tobddjest
:%^I2J SG-COM_IN ;		! tobddjin
:%^I2J%>e ESS/PAR ;  		! tobddjen
: PL-NOM ;             ! čistti CHECKME or čiistti
:%^I2J PL-OBL ;             	! čiisttji
+Der+Der/Dimin+N:%^I2J  N_KUYLAZH ;
:%^I2J VOONYS-STEM-PX ; !!= * @CODE@ võnns-





LEXICON SG-ABE/ACC/GEN-PL-NOM
 SG-ABE/ACC/GEN ;
 PL-NOM ;
LEXICON	SG-ABE/ACC/GEN
 SG-ABE ;
 SG-ACC/GEN ;
LEXICON SG-ACC/GEN
 DenominalAdjsCShort ; !!= * @CODE@ 2024-08-08
!+Der+Der/N2A+A: DenominalAdjsCShort ; !!= * @CODE@ 2015-08-23 +Der+Der/teqm
 SG-ACC ;
 SG-GEN ;


LEXICON NMN_OBL-SAJOS
!! čâustõk+N+Sg+Gen:čâustõõǥǥ
!! Sajos:Sajo%^1VOW%{ʹØ%}s
:%{XC%}%^V2VV%^K2GG SG-ABE/ACC/GEN ;
:%{XC%}%^PAL%^C2CC%>e SG-ILL ;
+Use/NGminip+Use/NG:%{XC%}%^C2CC%>e SG-ILL ;
:%{XC%}%^V2VV%^K2GG%>â SG-LOC ;
:%{XC%}%^V2VV%^K2GG%> SG-COM_IN ;
:%{XC%}%^V2VV%^K2GG PL-NOM ;
:%{XC%}%^V2VV%^K2GG PL-OBL ;
+Der+Der/Dimin+N:%{XC%}%^V2VV%^K2GG N_KUUZZYZH-WITHOUT-PAL ;  !!= * @CODE@ kuuzz-
+Der+Der/Dimin+N:%{XC%}%^V2VV%^PAL%^K2GG N_KUUZZYZH-WITH-PAL ;  !!= * @CODE@ kuuʹzz-
+Der+Der/Dimin+N:%^PAL%^KK2GAllegro N_KUUZZYZH-WITH-PAL-ALLEGRO ;

! CHECKPX 2015-10-20
:%{XC%}%^C2CC HatY-STEM-PX-RETAIN ;
:%{XC%}%^V2VV%^K2GG HatY-STEM-PX-WEAKEN ;
:%{XC%}%^V2VV%^K2GG HatY-STEM-PX-WEAKEN_LARGO ;
:%^K2GAllegro SG-LOC-PX_ALLEGRO ;
:%{XC%}%^C2CC HatY-STEM-PX-STRENGTHEN ;

! HatY-STEM-PX-RETAIN-PL ;
! HatY-STEM-PX-WEAKEN-PL ;
! HatY-STEM-PX-STRENGTHEN-ESS ;


LEXICON N_5Y_VS_VVZZ-PL
+Cmp/SgNom: R ;        ! čårrõs
:%{XC%}%^C2CC%>â ESS/PAR ;
:%{XC%}%^V2VV%^K2GG PL-NOM ;
:%{XC%}%^V2VV%^K2GG PL-OBL ;

LEXICON N_5Y_VK_VVGG-PL
+Cmp/SgNom: R ;        ! čårrõs
:%{XC%}%^C2CC%>â ESS/PAR ;
:%{XC%}%^V2VV%^K2GG PL-NOM ;
:%{XC%}%^V2VV%^K2GG PL-OBL ;



LEXICON N_MILJONAAQR !!= * @CODE@ = stemtype miljonääʹr:miljonäär
!!! inflection_type="?"
: NMN_MILJONAAQR ;
LEXICON NMN_MILJONAAQR !!= * @CODE@ = stemtype
! gradation: yes
!! * Yaml: **N-miljonaeaer**
:%>a SG-ILL ;

:%^PAL%>e SG-LOC ;
:%^PAL%> SG-COM_IN ;
:%^PAL%>e ESS/PAR ; ! ess and prt without
:%^PAL PL-OBL ;

: E-STEM_N_KUYLAZH ;
!PX
:%^VV2V E-STEM-PX-STRENGTHEN-WITHOUT-PAL ;
:%^PAL E-STEM_SG-NOM ;
:%^PAL E-STEM_SG-ABE/ACC/GEN ;
:%^PAL E-STEM_PL-OBL ;
: E-STEM-PX-RETAIN-WITHOUT-PAL ;
:%^VV2V%^PAL E-STEM-PX-ALLEGRO ;
:%^PAL  E-STEM-PX-STRENGTHEN-WITH-PAL ;

!LEXICON N_REQPPIKH
!!! inflection_type="?"
! gradation: yes
! syllables: odd
! vowel_type: monophthong
!   Extra strong grade: Else
!   Strong grade: Sg.Nom
! Penultimate stem vowel loss: Sg.Ill, Sg.Loc, Sg.Com, Ess, Par, Pl.Obl
! Stem vowel: e
!! stemtype n-stem reʹppiǩ:reʹppiǩ
!! Palatalization loss in Sg.Ill
!! * Yaml: **N-reppikj**
!+N: SG-NOM ;
!+N:%^Pen%^V2VV SG-GEN ;
!+N:%^Pen%^V2VV SG-ACC ;
!+N:%^RmVow%>a SG-ILL ; ! reppka
!+N:%^Pen%^V2VV%^RmVow%>e SG-LOC ;
!+N:%^Pen%^V2VV%^RmVow SG-COM_IN ;
!+N:%^Pen%^V2VV%^RmVow%>e ESS/PAR ; ! ess and prt without
!+N:%^Pen%^V2VV%^RmVow SG-ABE ;
!+N:%^Pen%^V2VV PL-NOM ;
!+N:%^Pen%^V2VV%^RmVow PL-OBL ;


!! PENULTIMATE O:0
LEXICON N_MOOTTOR !!= * @CODE@ moottor:moottor
!!! inflection_type="?"
: NMN_MOOTTOR ;
LEXICON NMN_MOOTTOR !!= * @CODE@ moottor:moottor
! gradation: no
! Penultimate stem vowel loss: Sg.Ill, Sg.Loc, Sg.Com, Ess, Par, Pl.Obl
! Stem vowel: e
!! * Yaml: **N-moottor**
NMN_AANAR ; !For deprication


!! VOWEL-FINAL STEMS
LEXICON N_BIOLOGIA
!!! inflection_type="?"
: NMN_BIOLOGIA ;
+Err/Orth:%^UltRmVow NMN_ENERGII ;! 2025-06-14  energii:energii
LEXICON NMN_BIOLOGIA
! biologia:biologia
!! * Yaml: **N-biologia**
 SG-NOM ;  !!= * @CODE@ +Sg+Nom
 SG-ABE/ACC/GEN ; !!= * @CODE@	+Sg+Gen
:%^1VOW%^V2VVʹje SG-ILL ; !!= * @CODE@	+Sg+Ill
 SG-LOC ;    !!= * @CODE@	+Sg+Loc
 SG-COM_IN ; !!= * @CODE@	+Sg+Com
 ESS/PAR ;   !!= * @CODE@	+Ess
 PL-NOM ;    !!= * @CODE@	+Pl+Nom
 PL-OBL ;    !!= * @CODE@	+Pl+Gen
 VOWEL-FINAL-STEM-PX ;
: A_DER/LAZH ;

LEXICON N_BUKVA
!!! inflection_type="?"
: NMN_BUKVA ;
LEXICON NMN_BUKVA
! bukva:bukva
!! * Yaml: **N-bukva**
 SG-NOM ;  !!= * @CODE@ +Sg+Nom
 SG-ABE/ACC/GEN ; !!= * @CODE@	+Sg+Gen
:%^1VOW%^V2VVʹje SG-ILL ; !!= * @CODE@	+Sg+Ill: bukvaaʹje
+Use/NGminip+Use/NG: SG-ILL ; !!= * @CODE@	+Sg+Ill: bukva
 SG-LOC ;    !!= * @CODE@	+Sg+Loc
 SG-COM_IN ; !!= * @CODE@	+Sg+Com
 ESS/PAR ;   !!= * @CODE@	+Ess
 PL-NOM ;    !!= * @CODE@	+Pl+Nom
 PL-OBL ;    !!= * @CODE@	+Pl+Gen

 VOWEL-FINAL-STEM-PX ;


LEXICON N_MERJA
!! inflection_type="?"
: NMN_MERJA ;
LEXICON NMN_MERJA
! merja:merja
!! * Yaml: **N-merja**
 SG-NOM ;  !!= * @CODE@ +Sg+Nom
 SG-ABE/ACC/GEN ; !!= * @CODE@	+Sg+Gen
:%^1VOW%^V2VVʹje SG-ILL ; !!= * @CODE@	+Sg+Ill: merjaaʹje
:%^RmVow%>že SG-ILL ; !!= * @CODE@	+Sg+Ill: merjže
+Use/NGminip+Use/NG: SG-ILL ; !!= * @CODE@	+Sg+Ill: merja
 SG-LOC ;    !!= * @CODE@	+Sg+Loc
 SG-COM_IN ; !!= * @CODE@	+Sg+Com
 ESS/PAR ;   !!= * @CODE@	+Ess
 PL-NOM ;    !!= * @CODE@	+Pl+Nom
 PL-OBL ;    !!= * @CODE@	+Pl+Gen
 VOWEL-FINAL-STEM-PX ;

LEXICON N_TRUUBA
!!! inflection_type="?"
: NMN_IN_A ;
LEXICON NMN_TRUUBA
 NMN_IN_A ;
LEXICON NMN_IN_A !! for nominals ending in single vowel that is -a, Liettua, but not -ia
! truuba:truuba
!! * Yaml: **N-truuba**
 SG-NOM ;  !!= * @CODE@ +Sg+Nom
 SG-ABE/ACC/GEN ; !!= * @CODE@	+Sg+Gen
:%^1VOW%^V2VVʹje SG-ILL ; 	!!= * @CODE@	+Sg+Ill
 SG-ILL ; 	!!= * @CODE@	+Sg+Ill
 SG-LOC ;    !!= * @CODE@	+Sg+Loc
 SG-COM_IN ; !!= * @CODE@	+Sg+Com
 ESS/PAR ;   !!= * @CODE@	+Ess
 PL-NOM ;    !!= * @CODE@	+Pl+Nom
 PL-OBL ;    !!= * @CODE@	+Pl+Gen
 VOWEL-FINAL-STEM-PX ;

!LEXICON N_TERHI
!!! inflection_type="?"
!: NMN_TERHI ;
LEXICON NMN_TERHI
! terhi:terhi
!! * Yaml: **Prop-terhi**
 SG-NOM ;  !!= * @CODE@ +Sg+Nom
 SG-ABE/ACC/GEN ; !!= * @CODE@	+Sg+Gen
:%^1VOW%^V2VVʹje SG-ILL ; !!= * @CODE@	+Sg+Ill: terhiiʹje
:ʹžže SG-ILL ; !!= * @CODE@	+Sg+Ill: terhiʹžže
 SG-LOC ;    !!= * @CODE@	+Sg+Loc
 SG-COM_IN ; !!= * @CODE@	+Sg+Com
 ESS/PAR ;   !!= * @CODE@	+Ess
 PL-NOM ;    !!= * @CODE@	+Pl+Nom
 PL-OBL ;    !!= * @CODE@	+Pl+Gen
 VOWEL-FINAL-STEM-PX ;

LEXICON N_JOUSTE
!! inflection_type="?"
: NMN_JOUSTE ;
LEXICON NMN_JOUSTE
! jouste:jouste
!! * Yaml: **Prop-jouste**
 SG-NOM ;  !!= * @CODE@ +Sg+Nom
 SG-ABE/ACC/GEN ; !!= * @CODE@	+Sg+Gen
:%^1VOW%^V2VVʹje SG-ILL ; !!= * @CODE@	+Sg+Ill: jousteeʹje
:ʹžže SG-ILL ; !!= * @CODE@	+Sg+Ill: jousteʹžže
 SG-LOC ;    !!= * @CODE@	+Sg+Loc
 SG-COM_IN ; !!= * @CODE@	+Sg+Com
 ESS/PAR ;   !!= * @CODE@	+Ess
 PL-NOM ;    !!= * @CODE@	+Pl+Nom
 PL-OBL ;    !!= * @CODE@	+Pl+Gen
 VOWEL-FINAL-STEM-PX ;

LEXICON N_RADIO !!= * @CODE@ radio:radio
!!! inflection_type="?"
: NMN_RADIO ;
LEXICON NMN_RADIO
!! * Yaml: **N-radio**
 SG-NOM ;	    !!= * @CODE@ (TSA-1) +Sg+Nom:
 SG-ABE/ACC/GEN ;   !!= * @CODE@ (=TSA-2)
:%^1VOW%^V2VVʹje SG-ILL ;	    !!= * @CODE@ (TSA-3) +Sg+Ill:
+Use/NGminip+Use/NG: SG-ILL ;   !!= * @CODE@ (TSA-3) +Sg+Ill:
 SG-LOC ;	    !!= * @CODE@ ()
 SG-COM_IN ;	    !!= * @CODE@ (=TSA-4)
 ESS/PAR ; 	    !!= * @CODE@ ()
 PL-NOM ;	    !!= * @CODE@ (TSA-2) +Pl+Nom:
 PL-OBL ;	    !!= * @CODE@ (TSA-4) +Pl+Gen: 
!FIX-DIM
 VOWEL-FINAL-STEM-PX ;

!LEXICON N_OULU !!= * @CODE@ oulu:oulu
!!! inflection_type="?"
!: NMN_OULU ;
LEXICON NMN_OULU
!! * Yaml: **N-oulu**
 SG-NOM ;	    !!= * @CODE@ (TSA-1) +Sg+Nom:
 SG-ABE/ACC/GEN ;   !!= * @CODE@ (=TSA-2)
:%^1VOW%^V2VVʹje SG-ILL ;	    !!= * @CODE@ (TSA-3) +Sg+Ill:
+Use/NGminip+Use/NG: SG-ILL ;   !!= * @CODE@ (TSA-3) +Sg+Ill:
 SG-LOC ;	    !!= * @CODE@ ()
 SG-COM_IN ;	    !!= * @CODE@ (=TSA-4)
 ESS/PAR ; 	    !!= * @CODE@ ()
 PL-NOM ;	    !!= * @CODE@ (TSA-2) +Pl+Nom:
 PL-OBL ;	    !!= * @CODE@ (TSA-4) +Pl+Gen: 
!FIX-DIM
 VOWEL-FINAL-STEM-PX ;

LEXICON N_CHEE !!= * @CODE@ čee:čẹẹ
!!! inflection_type="?"
: NMN_CHEE ;
LEXICON NMN_CHEE
!! * Yaml: **N-chee**
: SG-NOM ;	    !!= * @CODE@ 
:i SG-NOM ;	    !!= * @CODE@ 
 SG-ABE/ACC/GEN ;   !!= * @CODE@ 
:ʹe SG-ILL ;	    !!= * @CODE@ 
 SG-LOC ;	    !!= * @CODE@ 
 SG-COM_IN ;	    !!= * @CODE@ 
 ESS/PAR ; 	    !!= * @CODE@ 
 PL-NOM ;	    !!= * @CODE@ (TSA-2) +Pl+Nom:
 PL-OBL ;	    !!= * @CODE@ (TSA-4) +Pl+Gen: 
!FIX-DIM

!LEXICON N_HYPOTEEQS !!= * @CODE@ hypoteeʹs:hypotẹẹs
!!! inflection_type="?"
!: NMN_HYPOTEEQS ;
!LEXICON NMN_HYPOTEEQS
!! * Yaml: **N-hypotees**
!:%^PAL SG-NOM ;	    !!= * @CODE@  +Sg+Nom:
!:%^PAL SG-ABE/ACC/GEN ;   !!= * @CODE@ 
!: E-STEM_SG-ILL ;	    !!= * @CODE@  +Sg+Ill:
!:%^PAL%>e SG-LOC ;	    !!= * @CODE@ 
!:%^PAL SG-COM_IN ;	    !!= * @CODE@ 
!:%^PAL%>e ESS/PAR ; 	    !!= * @CODE@ 
!:%^PAL PL-NOM ;	    !!= * @CODE@  +Pl+Nom:
!:%^PAL PL-OBL ;	    !!= * @CODE@  +Pl+Gen: 
!FIX-DIM

LEXICON N_ENERGII !!= * @CODE@ energii:energi
!!! inflection_type="?"
: NMN_ENERGII ;
LEXICON NMN_ENERGII
!! * Yaml: **N-energii**
!! THIS NEEDS CHECKING
+Use/NGminip+Use/NG:i SG-NOM ;           !!= * @CODE@ (TSA-1) +Sg+Nom: energii
+Use/NGminip+Use/NG:i SG-ABE/ACC/GEN	    ;   !!= * @CODE@ (=TSA-2)
+Use/NGminip+Use/NG:ia SG-ILL ;	        !!= * @CODE@ (TSA-3) +Sg+Ill: energiia
+Use/NGminip+Use/NG:i SG-LOC ;	    !!= * @CODE@ ()
+Use/NGminip+Use/NG:i SG-COM_N ;        !!= * @CODE@ (=TSA-4)
+Use/NGminip+Use/NG:i ESS/PAR ;          !!= * @CODE@ ()
+Use/NGminip+Use/NG:i PL-NOM ;           !!= * @CODE@ (TSA-2) +Pl+Nom: energii
+Use/NGminip+Use/NG:i PL-OBL ;           !!= * @CODE@ (TSA-4) +Pl+Gen:
!FIX-DIM
:a N_BIOLOGIA ;
:i A_DER/LAZH ;



!LEXICON N_OBL
!+N+Sg+Gen: K ;
!+N+Sg+Acc: K ;
!+N+Sg+Ill:%>a K ;
!+N+Sg+Loc:%>est K ;
!+N+Sg+Com:%>in K ;
!+N+Ess:%>en K ; ! ess and prt without
!+N+Par:%>ed K ;
!+N+Sg+Abe:%>tää K ;

!+N+Pl+Nom: K ;
!+N+Pl+Gen:%>i K ;
!+N+Pl+Acc:%>id K ;
!+N+Pl+Ill:%>id K ;
!+N+Pl+Loc:%>in K ;
!+N+Pl+Com:%>ivuiʹm K ;
!+N+Pl+Abe:%>itää K ;

LEXICON N_NALLSHEM !!= * @CODE@ čââʹlmteʹm:čââʹlmtẹ%^1VOWm
!!! inflection_type="?"
: NMN_NALLSHEM ;
LEXICON NMN_NALLSHEM
!! 292-295
!! * Yaml: **A-chaalmtem**
!!NumContLex="650"
+Use/NGminip:%^PAL SG-NOM ;
:%^PALE SG-NOM ;
:%^V2VV%^PAL SG-ABE/ACC/GEN ;
:%{XC%}%^C2CC%>a SG-ILL ;
:%^V2VV%^PAL%>e SG-LOC ;
:%^V2VV%^PAL SG-COM_IN ;
:%^V2VV%^PAL%>e ESS/PAR ; ! CHECKME
:%^V2VV%^PAL PL-NOM ;
:%^V2VV%^PAL PL-OBL ;

:%{XC%}%^C2CC E-STEM-PX-RETAIN-WITHOUT-PAL ;
:%{XC%}%^PAL%^C2CC E-STEM-PX-RETAIN-WITH-PAL ;
:%^PAL E-STEM-PX-ALLEGRO ; ! hoʹzjeʹnstan
+Use/NGminip+Use/NG:%^V2VV%^PAL E-STEM-PX-ALLEGRO ; ! hoʹzjeeʹnstan
:%^V2VV E-STEM-PX-WEAKEN-WITHOUT-PAL ;
:%^V2VV%^PAL E-STEM-PX-WEAKEN-WITH-PAL ;
:%^V2VV%^PAL E-STEM-PX-WEAKEN-WITH-PAL_PL-OBL ;
:%{XC%}%^PAL%^C2CC E-STEM-PX-STRENGTHEN-WITH-PAL ;
:%{XC%}%^C2CC E-STEM-PX-STRENGTHEN-WITHOUT-PAL ;


LEXICON N_HOQZJEQN !!= * @CODE@ čââʹlmteʹm:čââʹlmtẹ%^1VOWm
!!! inflection_type="?"
: NMN_HOQZJEQN ;
LEXICON NMN_HOQZJEQN
!! 292-295
!! * Yaml: **A-chaalmtem**
!!NumContLex="650"
:%^PALE SG-NOM ;
+Use/NGminip+Use/NG:%^PAL SG-NOM ;
:%^V2VV%^PAL SG-ABE/ACC/GEN ;
:%{XC%}%^C2CC%>a SG-ILL ; ! hoʹzjenna
:%^V2VV%^PAL%>e SG-LOC ;
:%^V2VV%^PAL SG-COM_IN ;
:%^V2VV%^PAL%>e ESS/PAR ; ! CHECKME
:%^V2VV%^PAL PL-NOM ;
:%^V2VV%^PAL PL-OBL ;

:%{XC%}%^C2CC E-STEM-PX-RETAIN-WITHOUT-PAL ;
:%{XC%}%^PAL%^C2CC E-STEM-PX-RETAIN-WITH-PAL ;
:%^PAL E-STEM-PX-ALLEGRO ; ! hoʹzjeʹnstan
+Use/NGminip+Use/NG:%^V2VV%^PAL E-STEM-PX-ALLEGRO ; ! hoʹzjeeʹnstan
:%^V2VV E-STEM-PX-WEAKEN-WITHOUT-PAL ;
:%^V2VV%^PAL E-STEM-PX-WEAKEN-WITH-PAL ;
:%^V2VV%^PAL E-STEM-PX-WEAKEN-WITH-PAL_PL-OBL ;
:%{XC%}%^PAL%^C2CC E-STEM-PX-STRENGTHEN-WITH-PAL ;
:%{XC%}%^C2CC E-STEM-PX-STRENGTHEN-WITHOUT-PAL ;


!! ## Stem types from the grammar

!! *These are still not fixed.*
LEXICON N_TUEJJEEJA !!= * @CODE@ tuejjeeja:tuejjẹẹja
!!! inflection_type="?"
: NMN_TUEJJEEJA ;
LEXICON NMN_TUEJJEEJA !!= * @CODE@ tuejjeeja:tuejjẹẹja
!! tuejjeeja:tuejjẹẹja
!! * Yaml: **N-tuejjeeja**
: SG-NOM ;
: SG-ABE/ACC/GEN-PL-NOM ;
: SG-ILL ; ! http://www.giella.org/articles/pljmyBHCF2kUsUqu8GG6s
: SG-LOC ;
: SG-COM_IN/PL-OBL ;
: ESS/PAR ; 
!+Der+Der/Dimin+N: N_KUYLAZH ; FIXME 2018-10-13



LEXICON N_PRSPRC-EEI !!= * @CODE@ tuõđšteei:tueʹjjee
!!! inflection_type="?"
+NomAg: NMN_PRSPRC-EEI ;
LEXICON NMN_PRSPRC-EEI !!= * @CODE@ tuõđšteei:tueʹjjee
!! tuõđšteei:tueʹjjee
!! * Yaml: **N-tuodhshteei**
+Use/NGminip+Use/NG:ʹjj SG-NOM ;
:i SG-NOM ;
!+Use/NGminip+Use/NG:ʹj SG-ABE/ACC/GEN-PL-NOM ;
:ʹj SG-ABE/ACC/GEN-PL-NOM ;
!:i SG-ABE/ACC/GEN-PL-NOM ;
:j%^VV2V%>%{ʼØ%}ja SG-ILL ; ! ǨK 2017-02-20

+Use/NGminip+Use/NG:%>%{ʼØ%}ja SG-ILL ;
:%>ʹje SG-LOC ;
:%>ʹj SG-COM_IN/PL-OBL ;
:%>ʹje ESS/PAR ;
+Use/NGminip+Use/NG+Err/Orth:%>ʹjje ESS/PAR ; !     CHECKME 2017-02-01
+Use/NGminip+Use/NG+Err/Orth:%>%{ʼØ%}je ESS/PAR ;
+Use/NGminip+Use/NG+Err/Orth:%>%{ʼØ%}ja ESS/PAR ;
+Der+Der/Dimin+N:%>%{ʼØ%}j N_KUYLAZH ;

LEXICON N_PRSPRC-EEQJJ !!= * @CODE@ tuõđšteei:tueʹjjee
!!! inflection_type="?"
+NomAg: NMN_PRSPRC-EEQJJ ;
LEXICON NMN_PRSPRC-EEQJJ !!= * @CODE@ tuõđšteei:tueʹjjee
!! tuõđšteeʹjj:tuõđštẹẹ
!! * Yaml: **N-tuodhshteeqjj**
:ʹjj SG-NOM ;
:ʹj SG-ABE/ACC/GEN-PL-NOM ;
:j%^VV2V%>%{ʼØ%}ja SG-ILL ; ! ǨK 2017-02-20
:%>ʹje SG-LOC ;
:%>ʹj SG-COM_IN/PL-OBL ;
:%>ʹjje ESS/PAR ; !     CHECKME 2017-02-01
+Der+Der/Dimin+N:%>%{ʼØ%}j N_KUYLAZH ;




!! Class 5 according to Feist 152
!! ## k-stems

LEXICON N_5Y_VS_VVZZ
 NMN_5Y_VS_VVZZ ;
LEXICON NMN_5Y_VS_VVZZ
! gradation: yes
!! stemtype
!! * Yaml: **N-sajos**
: SG-NOM ;
+Err/Orth:%>â ESS/PAR ; !2024-07-17 error
:%{XC%}%^C2CC%>â ESS/PAR ;
!! Sajos:Sajo%^1VOW%{ʹØ%}s
:%{XC%}%^V2VV%^K2GG SG-ABE/ACC/GEN ;
:%{XC%}%^PAL%^C2CC%>e SG-ILL ;
+Err/Orth-no-q:%{XC%}%^C2CC%>e SG-ILL ;
:%{XC%}%^V2VV%^K2GG%>â SG-LOC ;
:%{XC%}%^V2VV%^K2GG%> SG-COM_IN ;
:%{XC%}%^V2VV%^K2GG PL-NOM ;
:%{XC%}%^V2VV%^K2GG PL-OBL ;
+Der+Der/Dimin+N:%{XC%}%^V2VV%^K2GG N_KUUZZYZH-WITHOUT-PAL ;  !!= * @CODE@ kuuzz-
+Der+Der/Dimin+N:%{XC%}%^V2VV%^PAL%^K2GG N_KUUZZYZH-WITH-PAL ;  !!= * @CODE@ kuuʹzz-
+Der+Der/Dimin+N:%^PAL%^KK2GAllegro N_KUUZZYZH-WITH-PAL-ALLEGRO ;

! CHECKPX 2015-10-20
:%{XC%}%^C2CC HatY-STEM-PX-RETAIN ;
:%{XC%}%^V2VV%^K2GG HatY-STEM-PX-WEAKEN ;
:%{XC%}%^V2VV%^K2GG HatY-STEM-PX-WEAKEN_LARGO ;
:%^K2GAllegro SG-LOC-PX_ALLEGRO ;
:%{XC%}%^C2CC HatY-STEM-PX-STRENGTHEN ;

! HatY-STEM-PX-RETAIN-PL ;
! HatY-STEM-PX-WEAKEN-PL ;
! HatY-STEM-PX-STRENGTHEN-ESS ;


LEXICON N_5Y_VK_VVGG
 NMN_5Y_VK_VVGG ;
LEXICON N_SAJOS
!!! inflection_type="?"
!: NMN_SAJOS ;
 NMN_5Y_VK_VVGG ;
LEXICON NMN_SAJOS
 NMN_5Y_VK_VVGG ;
LEXICON NMN_5Y_VK_VVGG
! gradation: yes
!! stemtype 
!! * Yaml: **N-chaustok**
: SG-NOM ;
+Err/Orth:%>â ESS/PAR ; !2024-07-17 error
:%{XC%}%^C2CC%>â ESS/PAR ; 
!: NMN_OBL-SAJOS ;
!! čâustõk+N+Sg+Gen:čâustõõǥǥ
:%{XC%}%^V2VV%^K2GG SG-ABE/ACC/GEN ;
:%{XC%}%^PAL%^C2CC%^PALK%>e SG-ILL ;
+Err/Orth-no-q+Err/Orth-k-kh:%{XC%}%^C2CC%>e SG-ILL ;!snimldõkke
+Err/Orth-k-kh:%{XC%}%^PAL%^C2CC%>e SG-ILL ;!snimldõʹkke
+Err/Orth-no-q:%{XC%}%^C2CC%^PALK%>e SG-ILL ;!snimldõǩǩe

:%{XC%}%^V2VV%^K2GG%>â SG-LOC ;
:%{XC%}%^V2VV%^K2GG%> SG-COM_IN ;
:%{XC%}%^V2VV%^K2GG PL-NOM ;
:%{XC%}%^V2VV%^K2GG PL-OBL ;
+Der+Der/Dimin+N:%{XC%}%^V2VV%^K2GG N_KUUZZYZH-WITHOUT-PAL ;  !!= * @CODE@ kuuzz-
+Der+Der/Dimin+N:%{XC%}%^V2VV%^PAL%^K2GG%^PALK N_KUUZZYZH-WITH-PAL ;  !!= * @CODE@ kuuʹzz-
+Der+Der/Dimin+N:%^PAL%^KK2GAllegro%^PALK N_KUUZZYZH-WITH-PAL-ALLEGRO ;

! CHECKPX 2015-10-20
:%{XC%}%^C2CC HatY-STEM-PX-RETAIN ;
:%{XC%}%^V2VV%^K2GG HatY-STEM-PX-WEAKEN ;
:%{XC%}%^V2VV%^K2GG HatY-STEM-PX-WEAKEN_LARGO ;
:%^K2GAllegro SG-LOC-PX_ALLEGRO ;
:%{XC%}%^C2CC HatY-STEM-PX-STRENGTHEN ;

! HatY-STEM-PX-RETAIN-PL ;
! HatY-STEM-PX-WEAKEN-PL ;
! HatY-STEM-PX-STRENGTHEN-ESS ;


LEXICON N_KARNDASH
!!! inflection_type="?"
: NMN_KARNDASH ;
LEXICON NMN_KARNDASH
! gradation: yes
!! stemtype 
!! * Yaml: **N-chaustok**
: SG-NOM ;
:%>â ESS/PAR ; 
:%{XC%}%^C2CC%>â ESS/PAR ; 

:%{XC%}%^K2GG SG-ABE/ACC/GEN ;
:%{XC%}%^PAL%^C2CC%>e SG-ILL ;
+Use/NGminip+Use/NG:%{XC%}%^C2CC%>e SG-ILL ;
:%{XC%}%^K2GG%>â SG-LOC ;
:%{XC%}%^K2GG%> SG-COM_IN ;
:%{XC%}%^K2GG PL-NOM ;
:%{XC%}%^K2GG PL-OBL ;
+Der+Der/Dimin+N:%{XC%}%^K2GG N_KUUZZYZH-WITHOUT-PAL ;  !!= * @CODE@ kuuzz-
+Der+Der/Dimin+N:%{XC%}%^PAL%^K2GG N_KUUZZYZH-WITH-PAL ;  !!= * @CODE@ kuuʹzz-
+Der+Der/Dimin+N:%^PAL%^KK2GAllegro N_KUUZZYZH-WITH-PAL-ALLEGRO ;

! CHECKPX 2015-10-20
:%{XC%}%^C2CC HatY-STEM-PX-RETAIN ;
:%{XC%}%^K2GG HatY-STEM-PX-WEAKEN ;
:%{XC%}%^K2GG HatY-STEM-PX-WEAKEN_LARGO ;
:%^K2GAllegro SG-LOC-PX_ALLEGRO ;
:%{XC%}%^C2CC HatY-STEM-PX-STRENGTHEN ;

! HatY-STEM-PX-RETAIN-PL ;
! HatY-STEM-PX-WEAKEN-PL ;
! HatY-STEM-PX-STRENGTHEN-ESS ;





!! Class 6 according to Feist 153-154
!! PRESENT PARTICIPLES
LEXICON N_PRSPRC-VQCC-I !!= * @CODE@ hirmstõʹtti+N:hirmstõ%^1VOWʹtti
!!! inflection_type="?"
+NomAg: NMN_PRSPRC-VQCC-I ;
LEXICON NMN_PRSPRC-VQCC-I !!= * @CODE@ hirmstõʹtti+N:hirmstõ%^1VOWʹtti
! gradation: yes
! is for nouns with ''-est'' +Loc
!! * Yaml: **N-joovvi**
!! * There are several stem types
!! * cõggi:cõggi
!! NumContLex="1.2"
: SG-NOM ;	       		! hirmstõʹtti
: SG-ABE/ACC/GEN ;			! hirmstõʹtti
:%^I2J%>a SG-ILL ;		! ?cõggja
:%^I2J%>e SG-LOC ;		! ?cõggjest
:%^I2J SG-COM_IN ;		! ?cõggjin
:%^I2J%>e ESS/PAR ;  		! ?cõggjen
:%^V2VV PL-NOM ;		! hirmstõõʹtti
+Use/NGminip+Use/NG:%^I2J PL-OBL ;		! ?cõggi
+Use/NGminip+Use/NG: PL-NOM ;		! ?cõggi
:%^V2VV%^I2J PL-OBL ;		! ?cõõggi
+Der+Der/Dimin+N:%^I2J  N_KUYLAZH ;
:%^I2J VOONYS-STEM-PX ; !!= * @CODE@ võnns-

LEXICON N_PRSPRC-VCC-I !!= * @CODE@ cõggi:cõggi
!!! inflection_type="?"
+NomAg: NMN_PRSPRC-VCC-I ;
LEXICON NMN_PRSPRC-VCC-I !!= * @CODE@ cõggi:cõggi
! gradation: yes
! is for nouns with ''-est'' +Loc
!! * Yaml: **N-joovvi**
!! * There are several stem types
!! * cõggi:cõggi
!! NumContLex="1.2"
: SG-NOM ;	       		! cõggi
: SG-ABE/ACC/GEN ;			! cõggi
:%^I2J%>a SG-ILL ;		! cõggja
:%^I2J%>e SG-LOC ;		! cõggjest
:%^I2J SG-COM_IN ;		! cõggjin
:%^I2J%>e ESS/PAR ;  		! cõggjen
:%^V2VV PL-NOM ;		! cõõggi
+Use/NGminip+Use/NG:%^I2J PL-OBL ;		! cõggi
+Use/NGminip+Use/NG: PL-NOM ;		! cõggi
:%^V2VV%^I2J PL-OBL ;		! cõõggi
+Der+Der/Dimin+N:%^I2J  N_KUYLAZH ;
:%^I2J VOONYS-STEM-PX ; !!= * @CODE@ võnns-


!! participles in -I from verbs in -âd
LEXICON NOM-AG_YD
: SG-NOM ;	       			! suõskki
: SG-ABE/ACC/GEN ;	! 
:%^I2J%>a SG-ILL ;    		! suõskkja
:%^I2J%>e SG-LOC ;
:%^I2J SG-COM_IN ;
:%^I2J%>e ESS/PAR ; ! ess and prt without
:%^YXX2YX PL-NOM ;				! suõski
+Use/NGminip+Use/NG: PL-NOM ;				! suõskki
:%^YXX2YX%^I2J PL-OBL ;			! suõskji
+Use/NGminip+Use/NG:%^I2J PL-OBL ;			! suõskkji
+Der+Der/Dimin+N:%^I2J  N_KUYLAZH ;
:%^I2J VOONYS-STEM-PX ; !!= * @CODE@ võnns-

LEXICON NOM-AG_YD_NO-PL-NOM
:%^YXX2YX PL-NOM ;				! suõski
:%^YXX2YX%^I2J PL-OBL ;	! suõskji
+Use/NGminip+Use/NG: PL-NOM ;	! suõskki
+Use/NGminip+Use/NG:%^I2J PL-OBL ;	! suõskkji

LEXICON N_PRSPRC-VVQCC-I !!= * @CODE@ jooʹtti+N:jooʹtti
!!! inflection_type="?"
+NomAg: NMN_PRSPRC-VVQCC-I ;
LEXICON NMN_PRSPRC-VVQCC-I !!= * @CODE@ jooʹtti+N:jooʹtti
! gradation: yes
! is for nouns with ''-est'' +Loc
!! * Yaml: **N-joovvi**
!! * There are several stem types
!! * jõõvvi:jõõvvi
!! NumContLex="1.2"
: SG-NOM ;	       		!!= * @CODE@ (1) jooʹtti
: SG-ABE/ACC/GEN ;		!!= * @CODE@ (2) jooʹtti
:%^I2J%>a SG-ILL ;		!!= * @CODE@ jõõvvja
:%^I2J%>e SG-LOC ;		!!= * @CODE@ jõõvvjest
:%^I2J SG-COM_IN ;		!!= * @CODE@ jõõvvjin
:%^I2J%>e ESS/PAR ;  		!!= * @CODE@ jõõvvjen
:%^CC2C PL-NOM ;		!!= * @CODE@ jooʹđi
:%^CC2C%^I2J PL-OBL ;		!!= * @CODE@ jõõvji
+Use/NGminip+Use/NG:%^I2J PL-OBL ;	!!= * @CODE@ jõõvvji
+Use/NGminip+Use/NG: PL-NOM ;		!!= * @CODE@ jõõvvi
+Der+Der/Dimin+N:%^I2J  N_KUYLAZH ;
:%^I2J VOONYS-STEM-PX ; !!= * @CODE@ võnns-

LEXICON N_PRSPRC-VVCC-I !!= * @CODE@ jõõvvi:jõõvvi
!!! inflection_type="?"
+NomAg: NMN_PRSPRC-VVCC-I ;
LEXICON NMN_PRSPRC-VVCC-I !!= * @CODE@ jõõvvi:jõõvvi
! gradation: yes
! is for nouns with ''-est'' +Loc
!! * Yaml: **N-joovvi**
!! * There are several stem types
!! * jõõvvi:jõõvvi
!! NumContLex="1.2"
: SG-NOM ;	       		!!= * @CODE@ (1) jõõvvi
: SG-ABE/ACC/GEN ;		!!= * @CODE@ (2) jõõvvi
:%^I2J%>a SG-ILL ;		!!= * @CODE@ jõõvvja
:%^I2J%>e SG-LOC ;		!!= * @CODE@ jõõvvjest
:%^I2J SG-COM_IN ;		!!= * @CODE@ jõõvvjin
:%^I2J%>e ESS/PAR ;  		!!= * @CODE@ jõõvvjen
:%^CC2C PL-NOM ;		!!= * @CODE@ jõõvi
:%^CC2C%^I2J PL-OBL ;		!!= * @CODE@ jõõvji
+Use/NGminip+Use/NG:%^I2J PL-OBL ;	!!= * @CODE@ jõõvvji
+Use/NGminip+Use/NG: PL-NOM ;		!!= * @CODE@ jõõvvi
+Der+Der/Dimin+N:%^I2J  N_KUYLAZH ;
:%^I2J VOONYS-STEM-PX ; !!= * @CODE@ võnns-

LEXICON N_PRSPRC-VVQKK-I !!= * @CODE@ kooʹcci+N:kooʹcci
!! inflection_type="?"
+NomAg: NMN_PRSPRC-VVQKK-I ;
LEXICON NMN_PRSPRC-VVQKK-I !!= * @CODE@ lookki:lookki
! gradation: yes
! is for nouns with ''-est'' +Loc
!! * Yaml: **lookk**
!! * There are several stem types
!! * lookki:lookki
!! NumContLex="1.2"
: SG-NOM ;	       		! lookki
: SG-ABE/ACC/GEN ;		! lookki
:%^I2J%>a SG-ILL ;		! lookkja
:%^I2J%>e SG-LOC ;		! lookkjest
:%^I2J SG-COM_IN ;		! lookkjin
:%^I2J%>e ESS/PAR ;   		! lookkjen
:%^KK2GG PL-NOM ;		! looǥǥi
:%^I2J PL-OBL ;		! lookkji
+Use/NGminip+Use/NG: PL-NOM ;		! lookki
+Use/NGminip+Use/NG:%^KK2GG%^I2J PL-OBL ;		! looǥǥji
+Der+Der/Dimin+N:%^I2J  N_KUYLAZH ;
:%^I2J VOONYS-STEM-PX ; !!= * @CODE@ võnns-


LEXICON N_PRSPRC-VVKK-I !!= * @CODE@ lookki:lookki
!!! inflection_type="?"
+NomAg: NMN_PRSPRC-VVKK-I ;
LEXICON NMN_PRSPRC-VVKK-I !!= * @CODE@ lookki:lookki
! gradation: yes
! is for nouns with ''-est'' +Loc
!! * Yaml: **lookk**
!! * There are several stem types
!! * lookki:lookki
!! NumContLex="1.2"
: SG-NOM ;	       		! lookki
: SG-ABE/ACC/GEN ;		! lookki
:%^I2J%>a SG-ILL ;		! lookkja
:%^I2J%>e SG-LOC ;		! lookkjest
:%^I2J SG-COM_IN ;		! lookkjin
:%^I2J%>e ESS/PAR ;   		! lookkjen
:%^KK2GG PL-NOM ;		! looǥǥi
:%^I2J PL-OBL ;		! lookkji
+Use/NGminip+Use/NG: PL-NOM ;		! lookki
+Use/NGminip+Use/NG:%^KK2GG%^I2J PL-OBL ;		! looǥǥji
+Der+Der/Dimin+N:%^I2J  N_KUYLAZH ;
:%^I2J VOONYS-STEM-PX ; !!= * @CODE@ võnns-


LEXICON N_PRSPRC-VWQKK-I !!= * @CODE@ jueʹǩǩi+N:jueʹǩǩi
!! inflection_type="?"
+NomAg: NMN_PRSPRC-VWQKK-I ;
LEXICON NMN_PRSPRC-VWQKK-I !!= * @CODE@ jueʹǩǩi+N:jueʹǩǩi
! gradation: yes
! is for nouns with ''-est'' +Loc
!! * Yaml: **N-joovvi**
!! * There are several stem types
!! * sirddi:sirddi
!! NumContLex="1.2"
: SG-NOM ;	       		! ǩiõssi
: SG-ABE/ACC/GEN ;    		! ǩiõssi
:%^I2J%>a SG-ILL ;		! ǩiõssja
:%^I2J%>e SG-LOC ;		! ǩiõssjest
:%^I2J SG-COM_IN ;		! ǩiõssjin
:%^I2J%>e ESS/PAR ;  		! ǩiõssjen
:%^KK2GG PL-NOM ;             ! ǩiõzzi
:%^I2J PL-OBL ;             	! ǩiõssji
+Use/NGminip+Use/NG: PL-NOM ;      	! ǩiõssi
+Use/NGminip+Use/NG:%^KK2GG%^I2J PL-OBL ;      ! ǩiõzzji
+Der+Der/Dimin+N:%^I2J  N_KUYLAZH ;
:%^I2J VOONYS-STEM-PX ; !!= * @CODE@ võnns-


LEXICON N_PRSPRC-VWKK-I !!= * @CODE@ ǩiõssi:ǩiõssi
!!! inflection_type="?"
+NomAg: NMN_PRSPRC-VWKK-I ;
LEXICON NMN_PRSPRC-VWKK-I !!= * @CODE@ ǩiõssi:ǩiõssi
! gradation: yes
! is for nouns with ''-est'' +Loc
!! * Yaml: **N-joovvi**
!! * There are several stem types
!! * sirddi:sirddi
!! NumContLex="1.2"
: SG-NOM ;	       		! ǩiõssi
: SG-ABE/ACC/GEN ;    		! ǩiõssi
:%^I2J%>a SG-ILL ;		! ǩiõssja
:%^I2J%>e SG-LOC ;		! ǩiõssjest
:%^I2J SG-COM_IN ;		! ǩiõssjin
:%^I2J%>e ESS/PAR ;  		! ǩiõssjen
:%^KK2GG PL-NOM ;             ! ǩiõzzi
:%^I2J PL-OBL ;             	! ǩiõssji
+Use/NGminip+Use/NG: PL-NOM ;      	! ǩiõssi
+Use/NGminip+Use/NG:%^KK2GG%^I2J PL-OBL ;      ! ǩiõzzji
+Der+Der/Dimin+N:%^I2J  N_KUYLAZH ;
:%^I2J VOONYS-STEM-PX ; !!= * @CODE@ võnns-

LEXICON N_PRSPRC-VWQCC-I !!= * @CODE@ jiõŋŋhokkisiõʹrri+N:jiõŋŋhokkisiõʹrri
!! inflection_type="?"
+NomAg: NMN_PRSPRC-VWQCC-I ;
LEXICON NMN_PRSPRC-VWQCC-I !!= * @CODE@ vuõlli:vuõlli
! gradation: yes
! is for nouns with ''-est'' +Loc
!! * Yaml: **N-vuolli**
!! * There are several stem types
!! * vuõlli:vuõlli
!! NumContLex="1.2"
: SG-NOM ;
: SG-ABE/ACC/GEN ;
:%^I2J%>a SG-ILL ;
:%^I2J%>e SG-LOC ;
:%^I2J SG-COM_IN ;
:%^I2J%>e ESS/PAR ; ! ess and prt without
:%^CC2C PL-NOM ;
:%^I2J PL-OBL ;
+Der+Der/Dimin+N:%^I2J  N_KUYLAZH ;
:%^I2J VOONYS-STEM-PX ; !!= * @CODE@ võnns-


LEXICON N_PRSPRC-VWCC-I !!= * @CODE@ vuõlli:vuõlli
!!! inflection_type="?"
+NomAg: NMN_PRSPRC-VWCC-I ;
LEXICON NMN_PRSPRC-VWCC-I !!= * @CODE@ vuõlli:vuõlli
! gradation: yes
! is for nouns with ''-est'' +Loc
!! * Yaml: **N-vuolli**
!! * There are several stem types
!! * vuõlli:vuõlli
!! NumContLex="1.2"
: SG-NOM ;
: SG-ABE/ACC/GEN ;
:%^I2J%>a SG-ILL ;
:%^I2J%>e SG-LOC ;
:%^I2J SG-COM_IN ;
:%^I2J%>e ESS/PAR ; ! ess and prt without
:%^CC2C PL-NOM ;
:%^I2J PL-OBL ;
+Der+Der/Dimin+N:%^I2J  N_KUYLAZH ;
:%^I2J VOONYS-STEM-PX ; !!= * @CODE@ võnns-

LEXICON N_PRSPRC-VWQCCC-I !!= * @CODE@ kuõʹddi:kuõʹdˈdi
!!! inflection_type="?"
+NomAg: NMN_PRSPRC-VWQCCC-I ;
LEXICON NMN_PRSPRC-VWQCCC-I !!= * @CODE@ kuõʹddi:kuõʹdˈdi
! gradation: yes
! is for nouns with ''-est'' +Loc
!! * Yaml: **N-vuolli**
!! * There are several stem types
!! * vuõlli:vuõlli
!! NumContLex="1.2"
: SG-NOM ;
: SG-ABE/ACC/GEN ;
:%^I2J%>a SG-ILL ;
:%^I2J%>e SG-LOC ;
:%^I2J SG-COM_IN ;
:%^I2J%>e ESS/PAR ; ! ess and prt without
:%^CCC2CC PL-NOM ;
:%^I2J PL-OBL ;
+Use/NGminip+Use/NG:%^CCC2CC%^I2J PL-OBL ;
+Der+Der/Dimin+N:%^I2J  N_KUYLAZH ;
:%^I2J VOONYS-STEM-PX ; !!= * @CODE@ võnns-


LEXICON N_PRSPRC-VWCCC-I !!= * @CODE@ kuõʒʒi:kuõʒˈʒi
!!! inflection_type="?"
+NomAg: NMN_PRSPRC-VWCCC-I ;
LEXICON NMN_PRSPRC-VWCCC-I !!= * @CODE@ kuõʒʒi:kuõʒˈʒi
! gradation: yes
! is for nouns with ''-est'' +Loc
!! * Yaml: **N-vuolli**
!! * There are several stem types
!! * vuõlli:vuõlli
!! NumContLex="1.2"
: SG-NOM ;
: SG-ABE/ACC/GEN ;
:%^I2J%>a SG-ILL ;
:%^I2J%>e SG-LOC ;
:%^I2J SG-COM_IN ;
:%^I2J%>e ESS/PAR ; ! ess and prt without
:%^CCC2CC PL-NOM ;
:%^I2J PL-OBL ;
+Use/NGminip+Use/NG:%^CCC2CC%^I2J PL-OBL ;
+Der+Der/Dimin+N:%^I2J  N_KUYLAZH ;
:%^I2J VOONYS-STEM-PX ; !!= * @CODE@ võnns-


LEXICON N_PRSPRC-VWXYY-I !!= * @CODE@ suõskki:suõskki
!!! inflection_type="?"
+NomAg: NMN_PRSPRC-VWXYY-I ;
LEXICON NMN_PRSPRC-VWXYY-I !!= * @CODE@ suõskki:suõskki
! is for nouns with ''-est'' +Loc
! gradation: yes
!! * Yaml: **suoskki**

: SG-NOM ;	       			! suõskki
: SG-ABE/ACC/GEN ;	! 
:%^I2J%>a SG-ILL ;    		! suõskkja
:%^I2J%>e SG-LOC ;
:%^I2J SG-COM_IN ;
:%^I2J%>e ESS/PAR ; ! ess and prt without
+Use/NGminip+Use/NG: PL-NOM ;				! suõskki
:%^I2J PL-OBL ;			! suõskkji
:%^Pen%^YXX2YX PL-NOM ;				! suõski
+Use/NGminip+Use/NG:%^Pen%^YXX2YX%^I2J PL-OBL ;	! suõskji
+Der+Der/Dimin+N:%^I2J  N_KUYLAZH ;
:%^I2J VOONYS-STEM-PX ; !!= * @CODE@ võnns-


LEXICON N_KHEEQRZAI
 NMN_KHEEQRZAI ;
LEXICON NMN_KHEEQRZAI
: SG-NOM ; !!= * @CODE@ ǩeeʹrzai
: SG-ABE/ACC/GEN ; !!= * @CODE@ ǩeeʹrzai
:%^RmVow%^I2J%>a SG-ILL ; !!= * @CODE@ ǩeeʹrzja
:%^RmVow%^I2J%>e SG-LOC ; !!= * @CODE@ ǩeeʹrzjest
:%^RmVow%^I2J SG-COM_IN ; !!= * @CODE@
:%^I2J%>e ESS/PAR ; !!= * @CODE@
:%^RmVow%^I2J PL-OBL ; !!= * @CODE@
+Use/NGminip+Use/NG: PL-NOM ; !!= * @CODE@
: PL-NOM ; !!= * @CODE@
+Use/NGminip+Use/NG:%^RmVow%^I2J PL-OBL ; !!= * @CODE@
+Der+Der/Dimin+N:%^I2J  N_KUYLAZH ;
:%^I2J VOONYS-STEM-PX ; !!= * @CODE@ võnns-

!! participles in -AI from verbs in -ad
LEXICON  NOM-AG_AD
: SG-NOM ; !!= * @CODE@
: SG-ABE/ACC/GEN ; !!= * @CODE@
:%^RmVow%^I2J%>a SG-ILL ; !!= * @CODE@
:%^RmVow%^I2J%>e SG-LOC ; !!= * @CODE@
:%^RmVow%^I2J SG-COM_IN ; !!= * @CODE@
:%^I2J%>e ESS/PAR ; !!= * @CODE@
:%^RmVow%^I2J PL-OBL ; !!= * @CODE@
+Use/NGminip+Use/NG: PL-NOM ; !!= * @CODE@
LEXICON  NOM-AG_AD_NO-PL-NOM
: PL-NOM ; !!= * @CODE@
+Use/NGminip+Use/NG:%^RmVow%^I2J PL-OBL ; !!= * @CODE@
+Der+Der/Dimin+N:%^I2J  N_KUYLAZH ;
:%^I2J VOONYS-STEM-PX ; !!= * @CODE@ võnns-


LEXICON N_PRSPRC-VCC-AI !!= * @CODE@ kåččai:kåččai
!!! inflection_type="?"
+NomAg: NMN_PRSPRC-VCC-AI ;
LEXICON NMN_PRSPRC-VCC-AI !!= * @CODE@ kåččai:kåččai
! gradation: yes
!! * Yaml: **kachchai**
!! * There are several stem types
!! NumContLex="
: SG-NOM ; !!= * @CODE@
: SG-ABE/ACC/GEN ; !!= * @CODE@
:%^RmVow%^I2J%>a SG-ILL ; !!= * @CODE@
:%^RmVow%^I2J%>e SG-LOC ; !!= * @CODE@
:%^RmVow%^V2VV SG-COM_IN ; !!= * @CODE@
:%^I2J%>e ESS/PAR ; !!= * @CODE@
:%^Pen%^V2VV PL-NOM ; !!= * @CODE@
:%^RmVow%^I2J PL-OBL ; !!= * @CODE@
+Use/NGminip+Use/NG: PL-NOM ; !!= * @CODE@
+Use/NGminip+Use/NG:%^Pen%^V2VV%^RmVow%^I2J PL-OBL ; !!= * @CODE@
+Der+Der/Dimin+N:%^I2J  N_KUYLAZH ;
:%^I2J VOONYS-STEM-PX ; !!= * @CODE@ võnns-

LEXICON N_PRSPRC-VVCC-AI !!= * @CODE@ peellai:peellai
!!! inflection_type="?"
+NomAg: NMN_PRSPRC-VVCC-AI ;
LEXICON NMN_PRSPRC-VVCC-AI !!= * @CODE@ peellai:peellai
! gradation: yes
!! * Yaml: **paassai**
!! * There are several stem types
!! NumContLex="
: SG-NOM ; !!= * @CODE@ Sg.Nom.Indef: peellai 
: SG-ABE/ACC/GEN ; !!= * @CODE@
:%^RmVow%^I2J%>a SG-ILL ; !!= * @CODE@ Sg.Ill.Indef: peellja
:%^RmVow%^I2J%>e SG-LOC ; !!= * @CODE@
:%^RmVow%^V2VV SG-COM_IN ; !!= * @CODE@
:%^I2J%>e ESS/PAR ; !!= * @CODE@
:%^Pen%^CC2C PL-NOM ; !!= * @CODE@ Pl.Nom.Indef: peelai
:%^RmVow%^I2J PL-OBL ; !!= * @CODE@
+Use/NGminip+Use/NG: PL-NOM ; !!= * @CODE@
+Use/NGminip+Use/NG:%^Pen%^CC2C%^RmVow%^I2J PL-OBL ; !!= * @CODE@
+Der+Der/Dimin+N:%^I2J  N_KUYLAZH ;
:%^I2J VOONYS-STEM-PX ; !!= * @CODE@ võnns-

LEXICON N_PRSPRC-VVKK-AI !!= * @CODE@ pååssai:pååssai
!!! inflection_type="?"
+NomAg: NMN_PRSPRC-VVKK-AI ;
LEXICON NMN_PRSPRC-VVKK-AI !!= * @CODE@ pååssai:pååssai
! gradation: yes
!! * Yaml: **paassai**
!! * There are several stem types
!! NumContLex="
: SG-NOM ; !!= * @CODE@ Sg.Nom.Indef: pååssai 
: SG-ABE/ACC/GEN ; !!= * @CODE@
:%^RmVow%^I2J%>a SG-ILL ; !!= * @CODE@ Sg.Ill.Indef: pååssja
:%^RmVow%^I2J%>e SG-LOC ; !!= * @CODE@
:%^RmVow%^I2J SG-COM_IN ; !!= * @CODE@
:%^I2J%>e ESS/PAR ; !!= * @CODE@
:%^Pen%^KK2GG PL-NOM ; !!= * @CODE@ Pl.Nom.Indef: pååzzai
:%^RmVow%^I2J PL-OBL ; !!= * @CODE@
+Use/NGminip+Use/NG: PL-NOM ; !!= * @CODE@
+Use/NGminip+Use/NG:%^Pen%^KK2GG%^RmVow%^I2J PL-OBL ; !!= * @CODE@
+Der+Der/Dimin+N:%^I2J  N_KUYLAZH ;
:%^I2J VOONYS-STEM-PX ; !!= * @CODE@ võnns-

LEXICON N_PRSPRC-VYXX-AI !!= * @CODE@ särnnai:särnnai
!!! inflection_type="?"
+NomAg: NMN_PRSPRC-VYXX-AI ;
LEXICON NMN_PRSPRC-VYXX-AI !!= * @CODE@ särnnai:särnnai
! is for nouns with ''-est'' +Loc
! gradation: yes
!! * Yaml: **sarnnai**
!! * There are several stem types
!! * särnnai:särnnai
!! NumContLex="
: SG-NOM ;
:%^Pen%^V2VV%^Pen%^YXX2YX SG-ABE/ACC/GEN ;
:%^RmVow%^I2J%>a SG-ILL ;
:%^RmVow%^I2J%>e SG-LOC ;
:%^Pen%^V2VV%^Pen%^YXX2YX%^RmVow%^I2J SG-COM_IN ;
:%^RmVow%^I2J%>e ESS/PAR ; ! ess and prt without
:%^Pen%^V2VV%^Pen%^YXX2YX SG-ABE ;
:%^Pen%^V2VV%^Pen%^YXX2YX PL-NOM ;
:%^Pen%^V2VV%^Pen%^YXX2YX%^RmVow%^I2J%>i PL-OBL ;
+Der+Der/Dimin+N:%^I2J  N_KUYLAZH ;
:%^I2J VOONYS-STEM-PX ; !!= * @CODE@ võnns-


LEXICON N_PRSPRC-VWCC-AI !!= * @CODE@ vuejjai:vuejjai
!!! inflection_type="?"
+NomAg: NMN_PRSPRC-VWCC-AI ;
LEXICON NMN_PRSPRC-VWCC-AI !!= * @CODE@ vuejjai:vuejjai
! is for nouns with ''-est'' +Loc
! gradation: yes
!! * Yaml: **N-vuejjai**
!! * There are several stem types
!! * vuejjai:vuejjai
!! NumContLex="
: SG-NOM ;	       			! vuejjai
: SG-ABE/ACC/GEN ;	! 
: SG-ACC ;	!
:%^RmVow%^I2J%>a SG-ILL ;    		! vuejjʼja
:%^RmVow%^I2J%>e SG-LOC ;
:%^RmVow%^I2J SG-COM_IN ;
:%^RmVow%^I2J%>e ESS/PAR ; ! ess and prt without
: SG-ABE ;
:%^Pen%^CC2C PL-NOM ;	! vuejai
+Use/NGminip+Use/NG: PL-NOM ;	! vuejjai
:%^Pen%^CC2C%^RmVow%^I2J%> PL-OBL ;
+Use/NGminip+Use/NG:%^RmVow%^I2J%> PL-OBL ;
+Der+Der/Dimin+N:%^I2J  N_KUYLAZH ;
:%^I2J VOONYS-STEM-PX ; !!= * @CODE@ võnns-


LEXICON N_PRSPRC-VWKK-AI !!= * @CODE@ reäkkai:reäkkai
!!! inflection_type="?"
+NomAg: NMN_PRSPRC-VWKK-AI ;
LEXICON NMN_PRSPRC-VWKK-AI !!= * @CODE@ reäkkai:reäkkai
! is for nouns with ''-est'' +Loc
! gradation: yes
!! * Yaml: **N-reakkai**
!! * There are several stem types
!! * reäkkai:reäkkai
!! NumContLex="
: SG-NOM ;	       			! reäkkai
: SG-ABE/ACC/GEN ;	! 
:%^RmVow%^I2J%>a SG-ILL ;    		! reäkkja
:%^RmVow%^I2J%>e SG-LOC ;
:%^RmVow%^I2J SG-COM_IN ;
:%^RmVow%^I2J%>e ESS/PAR ; !
:%^Pen%^YXX2YX PL-NOM ;				! reäǥǥai
+Use/NGminip+Use/NG: PL-NOM ;				! reäkkai
:%^RmVow%^I2J%>i PL-OBL ;			! reäkkai
+Use/NGminip+Use/NG:%^Pen%^YXX2YX%^RmVow%^I2J%>i PL-OBL ;	! reäǥǥai
+Der+Der/Dimin+N:%^I2J  N_KUYLAZH ;
:%^I2J VOONYS-STEM-PX ; !!= * @CODE@ võnns-

LEXICON N_PRSPRC-VWCCC-AI !!= * @CODE@ vuäggai:vuägˈgai
!!! inflection_type="?"
+NomAg: NMN_PRSPRC-VWCCC-AI ;
LEXICON NMN_PRSPRC-VWCCC-AI !!= * @CODE@ vuäggai:vuägˈgai
! is for nouns with ''-est'' +Loc
! gradation: yes
!! * Yaml: **N-reakkai**
!! * There are several stem types
!! * vuägˈgai:vuägˈgai
!! NumContLex="
: SG-NOM ;	       			! vuägˈgai
: SG-ABE/ACC/GEN ;	! 
:%^RmVow%^I2J%>a SG-ILL ;    		! vuägˈgja
:%^RmVow%^I2J%>e SG-LOC ;
:%^RmVow%^I2J SG-COM_IN ;
:%^RmVow%^I2J%>e ESS/PAR ; !
:%^Pen%^YXX2YX PL-NOM ;				! vuäggai
+Use/NGminip+Use/NG: PL-NOM ;				! vuägˈgai
:%^RmVow%^I2J PL-OBL ;			! vuägˈgai
+Use/NGminip+Use/NG:%^Pen%^YXX2YX%^RmVow%^I2J%>i PL-OBL ;	! vuäggai
+Der+Der/Dimin+N:%^I2J  N_KUYLAZH ;
:%^I2J VOONYS-STEM-PX ; !!= * @CODE@ võnns-

LEXICON N_PRSPRC-VWXYY-AI !!= * @CODE@ meälttai:meälttai
!!! inflection_type="?"
+NomAg: NMN_PRSPRC-VWXYY-AI ;
LEXICON NMN_PRSPRC-VWXYY-AI !!= * @CODE@ meälttai:meälttai
! is for nouns with ''-est'' +Loc
! gradation: yes
!! * Yaml: **sarnnai**
!! * There are several stem types
!! * meälttai:meälttai
!! NumContLex="
: SG-NOM ;	       			! meälttai
: SG-ABE/ACC/GEN ;	! 
:%^RmVow%^I2J%>a SG-ILL ;    		! meälttja
:%^RmVow%^I2J%>e SG-LOC ;
:%^RmVow%^I2J SG-COM_IN ;
:%^RmVow%^I2J%>e ESS/PAR ; ! ess and prt without
:%^Pen%^YXX2YX PL-NOM ;				! meältai
+Use/NGminip+Use/NG: PL-NOM ;				! meälttai
:%^RmVow%^I2J%>i PL-OBL ;			! meälttai
+Use/NGminip+Use/NG:%^Pen%^YXX2YX%^RmVow%^I2J%>i PL-OBL ;	! meältai
+Der+Der/Dimin+N:%^I2J  N_KUYLAZH ;
:%^I2J VOONYS-STEM-PX ; !!= * @CODE@ võnns-

LEXICON N_ZHEEVAI !!= * @CODE@ žeevai:žẹẹvai
!!! inflection_type="?"
: NMN_ZHEEVAI ;
LEXICON NMN_ZHEEVAI !!= * @CODE@ žeevai:žẹẹvai
! is for nouns with ''-est'' +Loc
! gradation: no
!! * Yaml: **zheevai**
!! NumContLex="
: SG-NOM ;	       			! žẹẹvai
: SG-ABE/ACC/GEN ;	! 
: SG-ACC ;	!
:%^RmVow%^I2J%>a SG-ILL ;    		! žẹẹvja
+Use/NGminip+Use/NG:%^RmVow%^I2Zero%>ǥa SG-ILL ;    		! žẹẹvǥa
:%^RmVow%^I2J%>e SG-LOC ;
:%^RmVow%^I2J SG-COM_IN ;
:%^RmVow%^I2J%>e ESS/PAR ; ! ess and prt without
:%^Pen%^YXX2YX PL-NOM ;				! žẹẹvai
:%^RmVow%^I2J%>i PL-OBL ;			! žẹẹvai
+Der+Der/Dimin+N:%^RmVow%^I2J  N_KUYLAZH ;
:%^RmVow%^I2J VOONYS-STEM-PX ; !!= * @CODE@ võnns-

!! participles in -I from verbs in ʹ-ed
LEXICON  NOM-AG_ED
: SG-NOM ; !!= * @CODE@
: SG-ABE/ACC/GEN ; !!= * @CODE@
:%^RmVow%^I2J%>a SG-ILL ; !!= * @CODE@
:%^RmVow%^I2J%>e SG-LOC ; !!= * @CODE@
:%^RmVow%^I2J SG-COM_IN ; !!= * @CODE@
:%^I2J%>e ESS/PAR ; !!= * @CODE@
:%^RmVow%^I2J PL-OBL ; !!= * @CODE@
+Use/NGminip+Use/NG: PL-NOM ; !!= * @CODE@
+Der+Der/Dimin+N:%^RmVow%^I2J  N_KUYLAZH ;
:%^RmVow%^I2J VOONYS-STEM-PX ; !!= * @CODE@ võnns-

LEXICON  NOM-AG_ED_NO-PL-NOM
: PL-NOM ; !!= * @CODE@
+Use/NGminip+Use/NG:%^RmVow%^I2J PL-OBL ; !!= * @CODE@

LEXICON N_PRSPRC-VQYXX-I !!= * @CODE@ äjjnõʹstti:äjjnõʹstti
!! inflection_type="?"
+NomAg: NMN_PRSPRC-VQYXX-I ;
LEXICON NMN_PRSPRC-VQYXX-I !!= * @CODE@ äjjnõʹstti:äjjnõʹstti
! gradation: yes
! is for nouns with ''-est'' +Loc
!! * Yaml: **lookk**
!! * There are several stem types
!! * äjjnõʹstti:äjjnõʹstti
!! NumContLex="1.2"
!! * sirddi:sirddi
!! NumContLex="1.2"
:%^Pen%^PAL%^Pen%^PALK SG-NOM ;	       			! siʹrddi
:%^Pen%^PAL%^Pen%^PALK SG-ABE/ACC/GEN ;    			! siʹrddi
:%^I2J%>a SG-ILL ;		! siʹrddja
+Use/NGminip+Use/NG:%^I2J%>a SG-ILL ;		! sirddja
:%^Pen%^PAL%^Pen%^PALK%^I2J%>e SG-LOC ;			! siʹrddjest
:%^Pen%^PAL%^Pen%^Pen%^PALK SG-COM_N ;			! siʹrddjin
:%^Pen%^PAL%^Pen%^CC2C SG-COM_N ;			! siʹrddjin?CHECKME
:%^Pen%^PAL%^Pen%^PALK%^I2J%>e ESS/PAR ;  			! siʹrddjen
:%^Pen%^V2VV%^Pen%^PAL%^Pen%^YXX2YX%^Pen%^PALK PL-NOM ;             	! siiʹrdi
+Use/NGminip+Use/NG:%^Pen%^PAL%^Pen%^PALK PL-NOM ;             	! siʹrddi
:%^Pen%^PAL%^Pen%^PALK PL-OBL ;             		! siʹrddi
+Use/NGminip+Use/NG:%^Pen%^V2VV%^Pen%^PAL%^Pen%^YXX2YX%^Pen%^PALK PL-OBL ;       ! siiʹrdi
+Der+Der/Dimin+N:%^I2J  N_KUYLAZH ;
:%^I2J VOONYS-STEM-PX ; !!= * @CODE@ võnns-


LEXICON N_PRSPRC-VYXX-I !!= * @CODE@ äjjnõʹstti:äjjnõʹstti
!!! inflection_type="?"
+NomAg: NMN_PRSPRC-VYXX-I ;
LEXICON NMN_PRSPRC-VYXX-I !!= * @CODE@ äjjnõʹstti:äjjnõʹstti
! gradation: yes
! is for nouns with ''-est'' +Loc
!! * Yaml: **lookk**
!! * There are several stem types
!! * äjjnõʹstti:äjjnõʹstti
!! NumContLex="1.2"
!! * sirddi:sirddi
!! NumContLex="1.2"
: SG-NOM ;	       			! siʹrddi
: SG-ABE/ACC/GEN ;    			! siʹrddi
:%^I2J%>a SG-ILL ;		! siʹrddja
+Use/NGminip+Use/NG:%^Pen%^PALNo%^I2J%>a SG-ILL ;		! sirddja
:%^I2J%>e SG-LOC ;			! siʹrddjest
:%^CC2C SG-COM_N ;			! siʹrddjin
:%^I2J%>e ESS/PAR ;  			! siʹrddjen
:%^V2VV%^YXX2YX PL-NOM ;             	! siiʹrdi
+Use/NGminip+Use/NG: PL-NOM ;             	! siʹrddi
: PL-OBL ;             		! siʹrddi
+Use/NGminip+Use/NG:%^V2VV%^YXX2YX PL-OBL ;       ! siiʹrdi
+Der+Der/Dimin+N:%^I2J  N_KUYLAZH ;
:%^I2J VOONYS-STEM-PX ; !!= * @CODE@ võnns-

LEXICON N_PRSPRC-VQHXX-I !!= * @CODE@ aʹhtti:a%^1VOW%{ʹØ%}h%{ʹØ%}tti
!! inflection_type="?"
+NomAg: NMN_PRSPRC-VQHXX-I ;
LEXICON NMN_PRSPRC-VQHXX-I !!= * @CODE@ aʹhtti:a%^1VOW%{ʹØ%}h%{ʹØ%}tti
! gradation: yes
! is for nouns with ''-est'' +Loc
!! * Yaml: **lookk**
!! * There are several stem types
!! * äjjnõʹstti:äjjnõʹstti
!! NumContLex="1.2"
!! * sirddi:sirddi
!! NumContLex="1.2"
:%^Pen%^PAL SG-NOM ;	       			! aʹhtti
:%^Pen%^PAL SG-ABE/ACC/GEN ;    			! aʹhtti
:%^Pen%^PAL%^I2J%>a SG-ILL ;		! aʹhttja
+Use/NGminip+Use/NG:%^Pen%^PALNo%^I2J%>a SG-ILL ;		! ahttja
:%^Pen%^PAL%^I2J%>e SG-LOC ;			! aʹhttjest
:%^Pen%^PAL%^CC2C SG-COM_N ;			! aʹhttjin
:%^Pen%^PAL%^I2J%>e ESS/PAR ;  			! aʹhttjen
:%^Pen%^V2VV%^Pen%^PAL%^YXX2VX PL-NOM ;             	! aauʹti
+Use/NGminip+Use/NG:%^Pen%^PAL PL-NOM ;             	! siʹrddi
:%^Pen%^PAL PL-OBL ;             		! siʹrddi
+Use/NGminip+Use/NG:%^V2VV%^Pen%^PAL%^YXX2VX PL-OBL ;       ! siiʹrdi
+Der+Der/Dimin+N:%^Pen%^PAL%^I2J  N_KUYLAZH ;
:%^Pen%^PAL%^I2J VOONYS-STEM-PX ; !!= * @CODE@ võnns-

LEXICON N_PRSPRC-VQHKK-I !!= * @CODE@ huʹvǧǧi:hu%^1VOW%{ʹØ%}v%{ʹØ%}ggi
!! inflection_type="?"
+NomAg: NMN_PRSPRC-VQHKK-I ;
LEXICON NMN_PRSPRC-VQHKK-I !!= * @CODE@ aʹhtti:a%^1VOW%{ʹØ%}h%{ʹØ%}tti
! gradation: yes
! is for nouns with ''-est'' +Loc
!! * Yaml: **lookk**
!! * There are several stem types
!! * äjjnõʹstti:äjjnõʹstti
!! NumContLex="1.2"
!! * sirddi:sirddi
!! NumContLex="1.2"
:%^Pen%^PAL%^Pen%^PALK SG-NOM ;	       			! huʹvǧǧi
:%^Pen%^PAL%^Pen%^PALK SG-ABE/ACC/GEN ;    			! huʹvǧǧi
:%^Pen%^PAL%^Pen%^PALK%^I2J%>a SG-ILL ;		! aʹhttja
+Use/NGminip+Use/NG:%^Pen%^PALNo%^I2J%>a SG-ILL ;		! ahttja
:%^Pen%^PAL%^Pen%^PALK%^I2J%>e SG-LOC ;			! aʹhttjest
:%^Pen%^PAL%^Pen%^CC2C%^Pen%^PALK SG-COM_N ;			! aʹhttjin
:%^Pen%^PAL%^Pen%^PALK%^I2J%>e ESS/PAR ;  			! aʹhttjen
:%^Pen%^V2VV%^Pen%^PAL%^Pen%^YXX2VX%^Pen%^PALK PL-NOM ;             	! aauʹti
+Use/NGminip+Use/NG:%^Pen%^PAL%^Pen%^PALK PL-NOM ;             	! siʹrddi
:%^Pen%^PAL%^Pen%^PALK PL-OBL ;             		! siʹrddi
+Use/NGminip+Use/NG:%^V2VV%^Pen%^PAL%^Pen%^YXX2VX%^Pen%^PALK PL-OBL ;       ! siiʹrdi
+Der+Der/Dimin+N:%^Pen%^PAL%^Pen%^PALK%^I2J  N_KUYLAZH ;
:%^Pen%^PAL%^Pen%^PALK%^I2J VOONYS-STEM-PX ; !!= * @CODE@ võnns-

LEXICON N_PRSPRC-VHXX-I !!= * @CODE@ lahtti:la%^1VOWhtti
!!! inflection_type="?"
+NomAg: NMN_PRSPRC-VHXX-I ;
LEXICON NMN_PRSPRC-VHXX-I !!= * @CODE@ lahtti:la%^1VOWhtti
! gradation: yes
! is for nouns with ''-est'' +Loc
!! * Yaml: **lookk**
!! * There are several stem types
!! * äjjnõʹstti:äjjnõʹstti
!! NumContLex="1.2"
!! * sirddi:sirddi
!! NumContLex="1.2"
: SG-NOM ;	       			! lahtti
: SG-ABE/ACC/GEN ;    			! lahtti
:%^I2J%>a SG-ILL ;		! lahttja
+Use/NGminip+Use/NG:%^Pen%^PALNo%^I2J%>a SG-ILL ;		! lahttja
:%^I2J%>e SG-LOC ;			! lahttjest
:%^CC2C SG-COM_N ;			! lahttjin
:%^I2J%>e ESS/PAR ;  			! lahttjen
:%^V2VV%^YXX2VX PL-NOM ;             	! laauti
+Use/NGminip+Use/NG: PL-NOM ;             	! siʹrddi
: PL-OBL ;             		! siʹrddi
+Use/NGminip+Use/NG:%^V2VV%^YXX2VX PL-OBL ;       ! siiʹrdi
+Der+Der/Dimin+N:%^I2J  N_KUYLAZH ;
:%^I2J VOONYS-STEM-PX ; !!= * @CODE@ võnns-

LEXICON N_PRSPRC-VWQHYY-I !!= * @CODE@ vuõʹhssi+N:vuõʹhssi
!! inflection_type="?"
+NomAg: NMN_PRSPRC-VWQHYY-I ;
LEXICON NMN_PRSPRC-VWQHYY-I !!= * @CODE@ vuõʹhssi+N:vuõʹhssi
! gradation: yes
! is for nouns with ''-est'' +Loc
!! * Yaml: **lookk**
!! * There are several stem types
!! * äjjnõʹstti:äjjnõʹstti
!! NumContLex="1.2"
!! * sirddi:sirddi
!! NumContLex="1.2"
: SG-NOM ;	       			! čiõhčči
: SG-ABE/ACC/GEN ;    			! čiõhčči
:%^I2J%>a SG-ILL ;		! čiõhččja
:%^I2J%>e SG-LOC ;			! čiõhččjest
:%^CC2C SG-COM_N ;			! čiõhččjin
:%^I2J%>e ESS/PAR ;  			! čiõhččjen
:%^YXX2VX PL-NOM ;             	! čiõuči
+Use/NGminip+Use/NG: PL-NOM ;             	! siʹrddi
: PL-OBL ;             		! siʹrddi
+Use/NGminip+Use/NG:%^YXX2VX PL-OBL ;       ! siiʹrdi
+Der+Der/Dimin+N:%^I2J  N_KUYLAZH ;
:%^I2J VOONYS-STEM-PX ; !!= * @CODE@ võnns-


LEXICON N_PRSPRC-VWHYY-I !!= * @CODE@ čiõhčči:čiõhčči
!!! inflection_type="?"
+NomAg: NMN_PRSPRC-VWHYY-I ;
LEXICON NMN_PRSPRC-VWHYY-I !!= * @CODE@ čiõhčči:čiõhčči
! gradation: yes
! is for nouns with ''-est'' +Loc
!! * Yaml: **lookk**
!! * There are several stem types
!! * äjjnõʹstti:äjjnõʹstti
!! NumContLex="1.2"
!! * sirddi:sirddi
!! NumContLex="1.2"
: SG-NOM ;	       			! čiõhčči
: SG-ABE/ACC/GEN ;    			! čiõhčči
:%^I2J%>a SG-ILL ;		! čiõhččja
:%^I2J%>e SG-LOC ;			! čiõhččjest
:%^CC2C SG-COM_N ;			! čiõhččjin
:%^I2J%>e ESS/PAR ;  			! čiõhččjen
:%^YXX2VX PL-NOM ;             	! čiõuči
+Use/NGminip+Use/NG: PL-NOM ;             	! siʹrddi
: PL-OBL ;             		! siʹrddi
+Use/NGminip+Use/NG:%^YXX2VX PL-OBL ;       ! siiʹrdi
+Der+Der/Dimin+N:%^I2J  N_KUYLAZH ;
:%^I2J VOONYS-STEM-PX ; !!= * @CODE@ võnns-

LEXICON N_SUQVDDI !!= * @CODE@ suʹvddi:suʹvddi
!!! inflection_type="?"
: NMN_SUQVDDI ;
LEXICON NMN_SUQVDDI !!= * @CODE@ suʹvddi:suʹvddi
! gradation: yes
! is for nouns with ''-est'' +Loc
!! * Yaml: **N-suvddi**
!! * There are several stem types
!! NumContLex="1.2"
:%^Pen%^PAL SG-NOM ;	       			! suʹvddi
:%^Pen%^PAL SG-ABE/ACC/GEN ;    			! suʹvddi
:%^Pen%^PAL%^I2J%>a SG-ILL ;		! suʹvddja
:%^Pen%^PAL%^I2J%>e SG-LOC ;			! suʹvddjest
:%^Pen%^PAL%^CC2C SG-COM_N ;			! suʹvddjin
:%^Pen%^PAL%^I2J%>e ESS/PAR ;  			! suʹvddjen
:%^Pen%^PAL%^YXX2VX PL-NOM ;             	! suuʹdi
+Use/NGminip+Use/NG:%^Pen%^PAL PL-NOM ;             	! suʹvddi
:%^Pen%^PAL PL-OBL ;             		! suʹvddi
+Use/NGminip+Use/NG:%^Pen%^PAL%^Pen%^YXX2VX PL-OBL ;       ! suuʹdi
+Der+Der/Dimin+N:%^I2J  N_KUYLAZH ;
:%^I2J VOONYS-STEM-PX ; !!= * @CODE@ võnns-

LEXICON N_LIEQDHDHDHI !!= * @CODE@ lieʹđđi:lieʹđˈđi
!!! inflection_type="?"
: NMN_LIEQDHDHDHI ;
LEXICON NMN_LIEQDHDHDHI !!= * @CODE@ lieʹđđi:lieʹđˈđi
! gradation: yes
! is for nouns with ''-est'' +Loc
!! * Yaml: **N-liedhdhdhi**
!! NumContLex="1.2"
: SG-NOM ;
: SG-ABE/ACC/GEN ;
:%^Pen%^I2J%>a SG-ILL ;
:%^I2J%>e SG-LOC ;
: SG-COM_N ;
:%^I2J%>e ESS/PAR ;
:%^CC2C PL-NOM ;
: PL-OBL ;
+Use/NGminip+Use/NG: PL-NOM ;
+Use/NGminip+Use/NG:%^CC2C PL-OBL ;
+Der+Der/Dimin+N:%^I2J  N_KUYLAZH ;
:%^I2J VOONYS-STEM-PX ; !!= * @CODE@ võnns-

LEXICON N_PRSPRC_VWQXYY-I !!= * @CODE@ vueʹstti:vueʹstti
!! inflection_type="?"
+NomAg: NMN_PRSPRC_VWQXYY-I ;
LEXICON NMN_PRSPRC_VWQXYY-I !!= * @CODE@ vueʹstti:vueʹstti
! gradation: yes
! is for nouns with ''-est'' +Loc
!! * Yaml: **lookk**
!! * There are several stem types
!! * vueʹstti:vueʹstti
!! NumContLex="1.2"
: SG-NOM ;
: SG-ABE/ACC/GEN ;
:%^Pen%^PALNo%^I2J%>a SG-ILL ;
:%^I2J%>e SG-LOC ;
: SG-COM_N ;
:%^I2J%>e ESS/PAR ; ! ess and prt without
:%^YXX2YX PL-NOM ;
: PL-OBL ;
+Use/NGminip+Use/NG: PL-NOM ;
+Use/NGminip+Use/NG:%^YXX2YX PL-OBL ;
+Der+Der/Dimin+N:%^I2J  N_KUYLAZH ;
:%^I2J VOONYS-STEM-PX ; !!= * @CODE@ võnns-

LEXICON N_PRSPRC_VWXYY-I !!= * @CODE@ vueʹstti:vueʹstti
!!! inflection_type="?"
+NomAg: NMN_PRSPRC_VWXYY-I ;
LEXICON NMN_PRSPRC_VWXYY-I !!= * @CODE@ vueʹstti:vueʹstti
! gradation: yes
! is for nouns with ''-est'' +Loc
!! * Yaml: **lookk**
!! * There are several stem types
!! * vueʹstti:vueʹstti
!! NumContLex="1.2"
: SG-NOM ;
: SG-ABE/ACC/GEN ;
:%^Pen%^PALNo%^I2J%>a SG-ILL ;
:%^I2J%>e SG-LOC ;
: SG-COM_N ;
:%^I2J%>e ESS/PAR ; ! ess and prt without
:%^YXX2YX PL-NOM ;
: PL-OBL ;
+Use/NGminip+Use/NG: PL-NOM ;
+Use/NGminip+Use/NG:%^YXX2YX PL-OBL ;
+Der+Der/Dimin+N:%^I2J  N_KUYLAZH ;
:%^I2J VOONYS-STEM-PX ; !!= * @CODE@ võnns-

LEXICON N_VUOIQNNI !!= * @CODE@ vuõiʹnni:vuõiʹnni
!!! inflection_type="?"
: NMN_VUOIQNNI ;
LEXICON NMN_VUOIQNNI !!= * @CODE@ vuõiʹnni:vuõiʹnni
! gradation: yes
! is for nouns with ''-est'' +Loc
!! * Yaml: **lookk**
!! * There are several stem types
!! * vuõiʹnni:vuõiʹnni
!! NumContLex="1.2"
: SG-NOM ;
: SG-ABE/ACC/GEN ;
:%^Pen%^PALNo%^I2J%>a SG-ILL ;
:%^I2J%>e SG-LOC ;
: SG-COM_N ;
:%^I2J%>e ESS/PAR ; ! ess and prt without
:%^YXX2YX PL-NOM ;
: PL-OBL ;
+Use/NGminip+Use/NG: PL-NOM ;
+Use/NGminip+Use/NG:%^YXX2YX PL-OBL ;
+Der+Der/Dimin+N:%^I2J  N_KUYLAZH ;
:%^I2J VOONYS-STEM-PX ; !!= * @CODE@ võnns-

!! Class 7 according to Feist 154-155
!! ## i-stems
LEXICON N_HOQPPI !!= * @CODE@ hõʹppi:hõʹppi
!!! inflection_type="?"
: NMN_HOQPPI ;
LEXICON NMN_HOQPPI !!= * @CODE@ hõʹppi:hõʹppi
! is for nouns with ''-est'' +Loc
! gradation: no
!! * Yaml: **hoppi**
!! * There are several stem types
!! * hõʹppi:hõʹppi
: SG-NOM ;
: SG-ABE/ACC/GEN ;
:%^I2J%>a SG-ILL ;
+Use/NGminip+Use/NG:%^UltRmVow%>ǥa SG-ILL ;
:%^I2J%>e SG-LOC ;
:%^I2J SG-COM_IN ;
:%^I2J%>e ESS/PAR ; ! ess and prt without

: PL-NOM ;
:%^I2J PL-OBL ;
+Der+Der/Dimin+N:%^I2J  N_KUYLAZH ;
:%^I2J VOONYS-STEM-PX ; !!= * @CODE@ võnns-

LEXICON N_HOQPPI-PL
: PL-NOM ;
:%^I2J PL-OBL ;
+Der+Der/Dimin+N:%^I2J  N_KUYLAZH-PL ;
:%^I2J VOONYS-STEM-PX-PL ; 
LEXICON N_VUYPPPAI !!= * @CODE@ vuâppai:vuâpˈp
!!! inflection_type="?"
: NMN_VUYPPPAI ;
LEXICON NMN_VUYPPPAI !!= * @CODE@ vuâppai:vuâpˈp
! is for nouns with ''-est'' +Loc
! gradation: no
!! * Yaml: **vuappai**
!! * There are several stem types
:ai SG-NOM ;
:ai SG-ABE/ACC/GEN-PL-NOM ;
:%>ja SG-ILL ; ! correct according to Juutinen 2025-07-19
+Use/NGminip+Use/NG:%>a SG-ILL ; ! incorrect according to Juutinen 2025-07-19
+Use/NGminip+Use/NG:%>ǥa SG-ILL ;
:%>%{ʼØ%}j%>e SG-LOC ;
:%>%{ʼØ%}j SG-COM_IN ;
:%>%{ʼØ%}j%>e ESS/PAR ;
:%>%{ʼØ%}j PL-OBL ; !!= * @CODE@ vuâpˈpji 2019-09-20
+Der+Der/Dimin+N:%>%{ʼØ%}j  N_KUYLAZH ;
:%>%{ʼØ%}j VOONYS-STEM-PX ; !!= * @CODE@ võnns-

LEXICON N_SHUOABYRJ !!= * @CODE@ šuåbârj:šuåbâr
!!! inflection_type="?"
: NMN_SHUOABYRJ ;
LEXICON NMN_SHUOABYRJ !!= * @CODE@ šuåbârj:šuåbâr
! gradation: no
!! * Yaml: **shuabarj**
:j SG-NOM ;
:j SG-ABE/ACC/GEN ;
:%^RmVow%>ǥa SG-ILL ;
:%^RmVow%>ǥe SG-LOC ;
:%^RmVow%>ǥ SG-COM_IN ;
:%^RmVow%>ǥe ESS/PAR ; ! ess and prt without

:j PL-NOM ;
:%^RmVow%>ǥ PL-OBL ;
+Der+Der/Dimin+N:%>ǥ  N_KUYLAZH ;
:%>ǥ VOONYS-STEM-PX ; !!= * @CODE@ võnns-


LEXICON N_OAOAUM !!= * @CODE@ ååum:å%^1VOWumm
!!! inflection_type="?"
: NMN_OAOAUM ;
LEXICON NMN_OAOAUM !!= * @CODE@ ååum:å%^1VOWumm
! is for nouns with ''-ast'' +Loc
! gradation: yes
!! * Yaml: **N-aaum**
!! * There are several stem types
:%^V2VV%^YXX2YX SG-NOM ; !!= *     @CODE@ 
:a SG-ABE/ACC/GEN-PL-NOM ; !!= *	@CODE@ 
:%>%{ʼØ%}j%>a SG-ILL ; !!= *	  @CODE@ 
:a SG-LOC ; !!= *  @CODE@ 
:a SG-COM_IN ; !!= *  @CODE@ 
:%>%{ʼØ%}je ESS/PAR ; !!= * @CODE@ 
:a PL-OBL ; !!= *    @CODE@ 
+Der+Der/Dimin+N:%>%{ʼØ%}j  N_KUYLAZH ;
:%>%{ʼØ%}j VOONYS-STEM-PX ; !!= * @CODE@ võnns-


LEXICON N_CHUYR !!= * @CODE@ čuâr:čuõrˈr
!!! inflection_type="?"
: NMN_CHUYR ;
LEXICON NMN_CHUYR !!= * @CODE@ čuâr:čuõrˈr
! is for nouns with ''-est'' +Loc
! gradation: no
!! * Yaml: **N-chuar**
!! * There are several stem types
:%^VOWLower%^CCC2C SG-NOM ; !! čuâr
+Use/NGminip+Use/NG:%^VOWLower%^CCC2C%>as SG-NOM ; !! čuâras
+Use/NGminip+Use/NG:%^VOWLower%^CCC2C%>aš SG-NOM ; !! čuâraš
:%>u SG-ABE/ACC/GEN-PL-NOM ; !! čuõrˈru
:%^VOWLower%>j%>a SG-ILL ; ! correct according to Markus Juutinen 2025-07-19
+Use/NGminip+Use/NG:%^VOWLower%>s%>a SG-ILL ; ! incorrect according to Juutinen 2025-07-19
+Use/NGminip+Use/NG:%^VOWLower%>š%>a SG-ILL ;
+Use/NGminip+Use/NG:%^VOWLower%>ǥ%>a SG-ILL ;
:%>u SG-LOC ;
:%>u SG-COM_IN ;
:%^VOWLower%^CCC2C%>a ESS/PAR ; !! čuâran
:%>u PL-OBL ; !! čuõrˈrui
+Der+Der/Dimin+N:%^VOWLower%>s N_KUYLAZH ;
+Der+Der/Dimin+N+Use/NGminip+Use/NG:%^VOWLower%>š N_KUYLAZH ;
+Der+Der/Dimin+N+Use/NGminip+Use/NG:%^VOWLower%>ǥ N_KUYLAZH ;
:%^VOWLower%>s VOONYS-STEM-PX ; !!= * @CODE@ võnns-
+Use/NGminip+Use/NG:%^VOWLower%>š VOONYS-STEM-PX ; !!= * @CODE@ võnns-
+Use/NGminip+Use/NG:%^VOWLower%>ǥ VOONYS-STEM-PX ; !!= * @CODE@ võnns-


LEXICON N_KAAMMI !!= * @CODE@ kaammi:kaamm
!!! inflection_type="?"
: NMN_KAAMMI ;
LEXICON NMN_KAAMMI !!= * @CODE@ kaammi:kaamm
! is for nouns with ''-est'' +Loc
! gradation: no
!! * Yaml: **piannai**
!! * There are several stem types
:i SG-NOM ; !! kaammi
:%^VV2V%^VOWLower%^PAL%>e SG-ABE/ACC/GEN-PL-NOM ; !! käʹmme
:%^VV2V%>ǥ%>a SG-ILL ;
:%^VV2V%^VOWLower%^PAL%>e SG-LOC ;
:%^VV2V%^VOWLower%^PAL SG-COM_IN ;
:%>%{ʼØ%}j%>e ESS/PAR ; !! kaammjen
:%^VV2V%^VOWLower%^PAL PL-OBL ; !! käʹmmi

+Der+Der/Dimin+N:%>ǥõõžž NMN_SAEQMMLOOZHZHYZH ;



LEXICON N_PIYNNAI !!= * @CODE@ piânnai:piânˈn
!!! inflection_type="?"
: NMN_PIYNNAI ;
LEXICON NMN_PIYNNAI !!= * @CODE@ piânnai:piânˈn
! is for nouns with ''-est'' +Loc
! gradation: no
!! * Yaml: **piannai**
!! * There are several stem types
:%^CCC2CCai SG-NOM ; !! piânnai
:%^PALE%^PAL%>e SG-ABE/ACC/GEN-PL-NOM ; !! pieʹnˈne
:ǥ%>a SG-ILL ;
+Use/NGminip+Use/NG:%>%{ʼØ%}ja SG-ILL ;
:%^PALE%^PAL%>e SG-LOC ;
+Use/NGminip+Use/NG:%>%{ʼØ%}j%>e SG-LOC ;
:%^PALE%^PAL SG-COM_IN ;
+Use/NGminip+Use/NG:%>%{ʼØ%}j SG-COM_IN ;
:%^CCC2CC%>%{ʼØ%}j%>e ESS/PAR ; !! piânnʼjen
:%^PALE%^PAL%> PL-OBL ; !! pieʹnˈn-
+Use/NGminip+Use/NG:%^PALE%^PAL%>%{ʼØ%}j PL-OBL ; !! pieʹnˈnʼji Correction by Satu 2015-08-12
+Use/NGminip+Use/NG:%>%{ʼØ%}j PL-OBL ; !! piânˈnʼji

:ǥ VOONYS-STEM-PX ; !!= * @CODE@ võnns-
+Use/NGminip+Use/NG:%>%{ʼØ%}j VOONYS-STEM-PX ; !!= * @CODE@ võnns-


!! Class 8 according to Feist 155-157


!! Class 9 according to Feist 158
LEXICON N_MEERSAZH !!= * @CODE@ säʹmmlaž:säʹmml
!!! inflection_type="?"
: NMN_MEERSAZH ;
LEXICON NMN_MEERSAZH
! gradation: no
!! * Yaml: **A-saemmlazh**
!! säʹmmlaž:säʹmmlaž
+Sg+Nom:až K ;
:a SG-ABE/ACC/GEN ;
:õʹžže SG-ILL ;
+Err/Orth:iʹžže SG-ILL ;
:a SG-LOC ;
:a SG-COM_IN ;
:õʹžže ESS/PAR ;
+Err/Orth:iʹžže ESS/PAR ;
+Use/NGminip+Use/NG:e ESS/PAR ;
:a PL-NOM ;
:a PL-OBL ;
+Der+Der/Dimin+N:õõžž NMN_SAEQMMLOOZHZHYZH ;
: VOONYS-STEM-PX ; !!= * @CODE@ võnns-

!! Diminutive derivations

LEXICON N_1Y_DIMK_YZH !!= * @CODE@ muõrâž:muõr
!!! inflection_type="?"
: NMN_1Y_DIMK_YZH ; !Do we want +Dimin here, 2025-04-04, jaska
LEXICON NMN_1Y_DIMK_YZH
! gradation: no
!! (2009: 306)
!! * muõrâž:muõr
!! * Yaml: **N-muorazh**
:âž SG-NOM ;
:%^PAL%^PALK%>e SG-ABE/ACC/GEN ;
:že SG-ILL ;
:%^PAL%^PALK%>e SG-LOC ;
:%^PAL%^PALK SG-COM_IN ;
:ž%>e ESS/PAR ;
:%^PAL%^PALK%>e PL-NOM ;
:%^PAL%^PALK PL-OBL ;


LEXICON N_MUORYZH !!= * @CODE@ muõrâž:muõr
!!! inflection_type="?"
+Dimin: NMN_MUORYZH ;!Add +Dimin tag
LEXICON NMN_MUORYZH
! gradation: no
!! (2009: 306)
!! * muõrâž:muõr
!! * Yaml: **N-muorazh**
:âž SG-NOM ;
:%^PAL%>e SG-ABE/ACC/GEN ;
:že SG-ILL ;
:%^PAL%>e SG-LOC ;
:%^PAL SG-COM_IN ;
:ž%>e ESS/PAR ;
:%^PAL%>e PL-NOM ;
:%^PAL PL-OBL ;

LEXICON N_MUORYZH-WITHOUT-PAL !!= * @CODE@ paapp
:âž SG-NOM ;		!!= * @CODE@ paappâž
:že SG-ILL ;	!!= * @CODE@ paappže
:že ESS/PAR ;	 	!!= * @CODE@ paappžen

HatY-STEM-PX-RETAIN ;
: HatY-STEM-PX-WEAKEN ;
+Use/NGminip+Use/NG: SG-LOC-PX ; !!= * @CODE@ muõrstes
: HatY-STEM-PX-STRENGTHEN ;
+Err/Orth+Err/GenreLeudd+Sg+Nom+PxSg1:âž%>am K;  !!= * @CODE@ Leudd 2018-09-20
+Err/Orth+Err/GenreLeudd+Sg+Nom+PxSg1:%>ž%>amâ K; !!= * @CODE@ Leudd 2018-09-20
+Err/Orth+Err/GenreLeudd+Sg+Nom+PxSg1:âž%>amâ K; !!= * @CODE@ Leudd 2018-09-20

LEXICON NMN_MUORYZH-WITH/WITHOUT-PAL-PL
:%^PALNo N_MUORYZH-WITHOUT-PAL-PL ;
:%^PAL N_MUORYZH-WITH-PAL-PL ;

LEXICON N_MUORYZH-WITHOUT-PAL-PL !!= * @CODE@ paapp
:že ESS/PAR ;	 	!!= * @CODE@ paappžen
HatY-STEM-PX-RETAIN-PL ;
: HatY-STEM-PX-WEAKEN-PL ;
: HatY-STEM-PX-STRENGTHEN-ESS ;


LEXICON N_MUORYZH-WITH-PAL   !!= * @CODE@ paaʹpp-
:%>e SG-ABE/ACC/GEN ;	!!= * @CODE@ paaʹppe
:%>e SG-LOC ;	!!= * @CODE@ paaʹppest
:%>e SG-COM_IN ;	    !!= * @CODE@ paaʹppein
+Use/NGminip+Use/NG: SG-COM_IN ;	    !!= * @CODE@ paaʹppin

:%>e PL-NOM ;	!!= * @CODE@ paaʹppe
+Use/NGminip+Use/NG:%>e PL-OBL ;	    !!= * @CODE@ paaʹppei Merja differentiates from regular pl
 PL-OBL ;	    !!= * @CODE@ paaʹppi

: SG-LOC-PX ; !!= * @CODE@ muõʹrstes
LEXICON N_MUORYZH-WITH-PAL-PL
:%>e PL-NOM ;   !!= * @CODE@ paaʹppe
+Use/NGminip+Use/NG:%>e PL-OBL ;       !!= * @CODE@ paaʹppei Merja differentiates from regular pl
 PL-OBL ;       !!= * @CODE@ paaʹppi


LEXICON N_KUUZZYZH-WITHOUT-PAL !!= * @CODE@ paapp-
:âž SG-NOM ;		!!= * @CODE@ paappâž
:%>že SG-ILL ;	!!= * @CODE@ paappže
:%>že ESS/PAR ;	 	!!= * @CODE@ paappžen

HatY-STEM-PX-RETAIN ;
: HatY-STEM-PX-WEAKEN ;
+Use/NGminip+Use/NGminip+Use/NG: SG-LOC-PX ; !!= * @CODE@ muõrstes
: HatY-STEM-PX-STRENGTHEN ;

+Err/Orth+Err/GenreLeudd+Sg+Nom+PxSg1:âž%>am K;  !!= * @CODE@ Leudd 2018-09-20
+Err/Orth+Err/GenreLeudd+Sg+Nom+PxSg1:%>ž%>amâ K; !!= * @CODE@ Leudd 2018-09-20
+Err/Orth+Err/GenreLeudd+Sg+Nom+PxSg1:âž%>amâ K; !!= * @CODE@ Leudd 2018-09-20

LEXICON N_KUUZZYZH-WITH-PAL   !!= * @CODE@ kuuʹzz-
:%>e SG-ABE/ACC/GEN ;	!!= * @CODE@ paaʹzze
:%>e SG-LOC ;	!!= * @CODE@ paaʹzzest
:%>e SG-COM_IN ;	    !!= * @CODE@ paaʹzzein
+Use/NGminip+Use/NG: SG-COM_IN ;	    !!= * @CODE@ paaʹzzin
:%>e PL-NOM ;	!!= * @CODE@ paaʹzze
+Use/NGminip+Use/NG:%>e PL-OBL ;	    !!= * @CODE@ paaʹzzei Merja differentiates from regular pl
 PL-OBL ;	    !!= * @CODE@ paaʹzzi
+Use/NGminip+Use/SpellNoSugg: SG-LOC-PX ; !!= * @CODE@ kuuʹzzstes

LEXICON N_KUUZZYZH-WITH-PAL-ALLEGRO
: SG-LOC-PX_ALLEGRO ; !!= * @CODE@ kuʹzstes


!LEXICON N_SAEQMMLOOZHZHYZH !!= * @CODE@ säʹmmlõõžžâž:säʹmmlõõžž,  comment out 2025-04-04, jaska this is only for pre-existing lexicalized
!!! inflection_type="3"
!: NMN_SAEQMMLOOZHZHYZH ;
LEXICON NMN_SAEQMMLOOZHZHYZH
! gradation: no
! allegro: yes
! vowel: high
!! * Yaml: **N-muorazh**
:âž SG-NOM ;
:%^PAL%>e SG-ABE/ACC/GEN ;
:%>%{ʼØ%}že SG-ILL ;
:%^PAL%>e SG-LOC ;
:%^PAL SG-COM_IN ;
:ž%>e ESS/PAR ;
:%^PAL%>e PL-NOM ;
:%^PAL PL-OBL ;

HatY-STEM-PX-RETAIN ;
: HatY-STEM-PX-WEAKEN ;
: HatY-STEM-PX-WEAKEN_LARGO ; !!= * @CODE@ säʹmmlõõžž- Sg_Loc_PxSg1
:%^PAL HatY-STEM-PX-WEAKEN_LARGO ; !!= * @CODE@ säʹmmlõõʹžž- Sg_Loc_PxSg1
:%^VV2V%^PAL%^CC2CAllegro SG-LOC-PX_ALLEGRO ; !!= * @CODE@ säʹmmlõʹž-
:%^VV2V%^CC2CAllegro SG-LOC-PX_ALLEGRO ; !!= * @CODE@ säʹmmlõž-
:%^VV2V HatY-STEM-PX-STRENGTHEN ;

LEXICON N_PRE-PEESSAZH !!= * @CODE@ puälaž:puäl
+Dimin: N_PEESSAZH ;!Add +Dimin 2025-04-04
+Dimin:%^VOWRaiseu SG-ABE/ACC/GEN ;
+Dimin:%^VOWRaiseu SG-LOC ;
+Dimin:%^VOWRaiseu SG-COM_IN ;
+Dimin:%^VOWRaiseu PL-NOM ;
+Dimin:%^VOWRaiseu PL-OBL ;
+Dimin+Use/NGminip+Use/NG:%^VOWRaiseuž SG-NOM ;
+Dimin+Use/NGminip+Use/NG:%^VOWRaisež NMN_SG-ILL_E ;
+Dimin+Use/NGminip+Use/NG:%^VOWRaiseže ESS/PAR ;

LEXICON N_PEESSAZH !!= * @CODE@ piissuž:pẹẹss
!!! inflection_type="?"
!! This is only a partial paradigm
: NMN_PEESSAZH ;
LEXICON NMN_PEESSAZH !!= * @CODE@ piissuž:pẹẹss
:až SG-NOM ;
:ž NMN_SG-ILL_E ;
:že ESS/PAR ;
+Err/Orth+Err/GenreLeudd+Sg+Nom+PxSg1:ažam K; !!= * @CODE@ Leudd 2018-09-20
+Err/Orth+Err/GenreLeudd+Sg+Nom+PxSg1:%>žamâ K; !!= * @CODE@ Leudd 2018-09-20
+Err/Orth+Err/GenreLeudd+Sg+Nom+PxSg1:ažamâ K; !!= * @CODE@ Leudd 2018-09-20


LEXICON N_PIISSUZH !!= * @CODE@ piissuž:piiss
!!! inflection_type="?"
+Dimin: NMN_PIISSUZH ;!Add +Dimin 2025-04-04, jaska
LEXICON NMN_PIISSUZH
! gradation: no
!! (2009: 310)
!! * piissuž:piiss
!! * Yaml: **N-piissuzh**
:už SG-NOM ;
:u SG-ABE/ACC/GEN ;
:ž NMN_SG-ILL_E ;
:u SG-LOC ;
:u SG-COM_IN ;
:že ESS/PAR ;
:u PL-NOM ;
:u PL-OBL ;

+Err/Orth+Err/GenreLeudd+Sg+Nom+PxSg1:ožam K; !!= * @CODE@ Leudd 2018-09-20
+Err/Orth+Err/GenreLeudd+Sg+Nom+PxSg1:%>žamâ K; !!= * @CODE@ Leudd 2018-09-20
+Err/Orth+Err/GenreLeudd+Sg+Nom+PxSg1:ožamâ K; !!= * @CODE@ Leudd 2018-09-20



LEXICON N_KUYLAZH !!= * @CODE@ kuâlaž:kuâl
!!! inflection_type="?"
+Dimin: NMN_KUYLAZH ;!Add +Dimin, 2025-04-04, jaska
LEXICON NMN_KUYLAZH
! gradation: no
!! * kuâlaž:kuâl
!! * Yaml: **N-kualazh**
!! kuâla, kuâlže
:až SG-NOM ;
:a SG-ABE/ACC/GEN ;
:ž NMN_SG-ILL_E ;
:a SG-LOC ;
:a SG-COM_IN ;
:ž%>e ESS/PAR ;
:a PL-NOM ;
:a PL-OBL ;
LOAOADDAZH-STEM-PX ;
: LOAOADDAZH-STEM-PX-ALLEGRO ; !!= * @CODE@ This should go to each stem type ERROR

+Err/Orth+Err/GenreLeudd+Sg+Nom+PxSg1:ažam K; !!= * @CODE@ Leudd 2018-09-20
+Err/Orth+Err/GenreLeudd+Sg+Nom+PxSg1:%>žamâ K; !!= * @CODE@ Leudd 2018-09-20
+Err/Orth+Err/GenreLeudd+Sg+Nom+PxSg1:ažamâ K; !!= * @CODE@ Leudd 2018-09-20

LEXICON N_KUYLAZH-PL !!= * @CODE@ kuâla:kuâl
:ž%>e ESS/PAR ;
:a PL-NOM ;
:a PL-OBL ;

LEXICON N_UUQREZH !!= * @CODE@ uuʹrež:uuʹr
!!! inflection_type="?"
+Dimin: NMN_UUQREZH ;!Add +Dimin, 2025-04-04, jaska
LEXICON NMN_UUQREZH
! gradation: no
!! * Yaml: **N-uurezh**
:ež SG-NOM ;
:e SG-ABE/ACC/GEN ;
:ž NMN_SG-ILL_E ;
:e SG-LOC ;
:e SG-COM_IN ;
:ž%>e ESS/PAR ;
:e PL-NOM ;
:a PL-OBL ;

LEXICON N_UUQREZH-PL
+Cmp/SgNom:ež R ;
:ž%>e ESS/PAR ;
:e PL-NOM ;
:a PL-OBL ;

 

LEXICON N_JEAQKHKHKHAAZH !!= * @CODE@ jeäʹǩǩääž:jeäʹǩˈǩ
!!! inflection_type="?"
: NMN_JEAQKHKHKHAAZH ;
LEXICON NMN_JEAQKHKHKHAAZH
! gradation: no
!! * Yaml: **N-jeakkeaeazh**
:ääž SG-NOM ;
:ää SG-ABE/ACC/GEN ;
:iʹžže SG-ILL ;
:ää SG-LOC ;
:ä SG-COM_IN ;
:iʹžž%>e ESS/PAR ;
:ää PL-NOM ;
:ä PL-OBL ; ! CHECKME



!LEXICON N_VONNSAZH !!= * @CODE@ võnnsaž:võnns comment out 2025-04-04, jaska this is only for pre-existing lexicalized
!!! inflection_type="?"
!: NMN_VONNSAZH ;
LEXICON NMN_VONNSAZH
! gradation: no
!! * Yaml: **N-kualazh**
:až SG-NOM ;
:a SG-ABE/ACC/GEN ;
:õʹžže SG-ILL ;
+Use/NGminip+Use/NG:iʹžže SG-ILL ;
:a SG-LOC ;
:a SG-COM_IN ;
:õʹžže ESS/PAR ;
+Use/NGminip+Use/NG:iʹžže ESS/PAR ;
:a PL-NOM ;
:a PL-OBL ;


!LEXICON N_JIQLSSI !!= * @CODE@ Jiʹlssi:Jiʹlss
!!! inflection_type="?"
!: NMN_JIQLSSI ;
LEXICON NMN_JIQLSSI !!= * @CODE@ Jiʹlssi:Jiʹlssi
: SG-NOM ;
: SG-ABE/ACC/GEN ;
:%^I2J%>a SG-ILL ;
: SG-LOC ;
:%^I2J SG-COM_IN ;
:%^I2J%>e ESS/PAR ; !! Is this correct 2015-09-11
: PL-NOM ;
:%^I2J PL-OBL ;


!LEXICON N_OAQLGA !!= * @CODE@ Ååʹlga:Ååʹlg
!!! inflection_type="?"
!: NMN_OAQLGA ;
LEXICON NMN_OAQLGA !!= * @CODE@ Ååʹlga:Ååʹlg
:a SG-NOM ;
:a SG-ABE/ACC/GEN ;
:ž NMN_SG-ILL_E ;
:a SG-LOC ;
:a SG-COM_IN ;
:ž%>e ESS/PAR ; !! Is this correct 2015-09-11
:a PL-NOM ;
:a PL-OBL ;
 LOAOADDAZH-STEM-PX ; 
 LOAOADDAZH-STEM-PX-ALLEGRO ; 

!LEXICON	 N_SINIDA !!= * @CODE@ Sinida:Sinid
!: NMN_SINIDA ;
LEXICON NMN_SINIDA !!= * @CODE@ Sinida:Sinid
:a SG-NOM ;
:a SG-ABE/ACC/GEN ;
:õʹžž NMN_SG-ILL_E ;
+Use/NGminip+Use/NG:iʹžž NMN_SG-ILL_E ;
:a SG-LOC ;
:a SG-COM_IN ;
:õʹžž%>e ESS/PAR ; !! Is this correct 2015-09-11
+Use/NGminip+Use/NG:iʹžž%>e ESS/PAR ; !! Is this correct 2015-09-11
:a PL-NOM ;
:a PL-OBL ;



LEXICON N_KUUQMPEZH !!= * @CODE@ 
!!! inflection_type="?"
: NMN_KUUQMPEZH ;
LEXICON NMN_KUUQMPEZH
! gradation: no
!! * kuuʹmpež:kuuʹmp
!! * Yaml: **N-kuumpezh**
!! 
:ež SG-NOM ;
:e SG-ABE/ACC/GEN-PL-NOM ;
:ž NMN_SG-ILL_E ;
:e SG-LOC ;
: SG-COM_IN ;
:že ESS/PAR ;
:i PL-OBL ;
 LOAOADDAZH-STEM-PX ; 
 LOAOADDAZH-STEM-PX-ALLEGRO ; 

LEXICON N_OOUMAZH !!= * @CODE@ ooumaž:o%^1VOWumm
!!! inflection_type="?"
:  NMN_OOUMAZH ;
LEXICON NMN_OOUMAZH
! gradation: no
!! is for nouns with *-ust* +Sg+Loc; *e* +Sg+Ill;
!! X2 no gradation; no lowering no raising
!! N_GEN1-ILLEX1-LOCE-NOM1X1
!! * Yaml: **N-ooumazh**
!! * There are several stem types 
!! * ooumaž:ooum

!+N:%^V2VV%^YXX2YX%^VC DenominalAdjsCShort ;

:%^V2VV%^YXX2YX%>až SG-NOM ;
:%>u SG-ABE/ACC/GEN-PL-NOM ;
:%^V2VV%^YXX2YX%>ž NMN_SG-ILL_E ;
:u SG-LOC ;	! oummust
:u SG-COM_IN ;     		! oummuin
: SG-COM_IN ;     		! oummin
:%^V2VV%^YXX2YX%>že ESS/PAR ;

:u PL-OBL ;			! oummui
: PL-OBL ;			! oummi
: VOONYS-STEM-PX ; 
+Use/NGminip+Use/NG:%^V2VV%^YXX2YX LOAOADDAZH-STEM-PX ; 
+Use/NGminip+Use/NG:%^V2VV%^YXX2YX LOAOADDAZH-STEM-PX-ALLEGRO ; 

LEXICON N_OOUMAZH-PL
:%>u PL-NOM ;
:u PL-OBL ;			! oummui
: PL-OBL ;			! oummi
:%^V2VV%^YXX2YX LOAOADDAZH-STEM-PX ; 
:%^V2VV%^YXX2YX LOAOADDAZH-STEM-PX-ALLEGRO ; 
:%^V2VV%^YXX2YX%>že ESS/PAR ;


!! Class 10 according to Feist 160-161
!! ## neǩ-stem
LEXICON N_KAADHNEKH !!= * @CODE@ kaađneǩ:kaađnẹ%^1VOWk
!!! inflection_type="?"
: NMN_KAADHNEKH ;
LEXICON NMN_KAADHNEKH !!= * @CODE@ kaađneǩ:kaađnẹ%^1VOW%{ʹØ%}k
!!= * @CODE@ = stemtype 
!! * Yaml: **N-kaadhnekj, N-chaustok**
:%^PALE%^PALK SG-NOM ; !! Ǩiõllkaʹlddi. 2017-04-04-05
+Err/Orth-extra-q:%^PAL%^PALK SG-NOM ; !! Ǩiõllkaʹlddi. 2017-04-04-05
!! kaađneǩ+N+Sg+Nom **lincense vessel/suitsutusastia**
!!€ kaađnẹ%^1VOWk%^PALE%^PALK
!!€ kaađne0ǩ00
+Use/NGminip+Use/NG+Err/Orth:%{XC%}%^PAL%^C2CC%^PALK SG-NOM ;!kaađneʹǩǩ
:%{XC%}%^PAL%^C2CC%^PALK%>e ESS/PAR ; !!= * @CODE@ kaađneʹǩǩe- 
+Err/Orth-k-kh:%{XC%}%^PAL%^C2CC%>e ESS/PAR ; !!= * @CODE@ kaađneʹkke- 
:%{XC%}%^V2VV%^PAL%^C2CC%^PALK SG-ABE/ACC/GEN ; !!= * @CODE@ kaađneeʹǩǩ
+Err/Orth-k-kh:%{XC%}%^V2VV%^PAL%^C2CC SG-ABE/ACC/GEN ; !!= * @CODE@ kaađneeʹkk
!! kaađneǩ+N+Sg+Gen 
!!€ kaađnẹ%^1VOWǩ%{XC%}%^V2VV%^PAL%^C2CC%^PALK
!!€ kaađneeʹǩǩ0000
:%{XC%}%^PALNo%^C2CC%>a SG-ILL ; !!= * @CODE@ kaađnẹkka
:%{XC%}%^V2VV%^PAL%^C2CC%^PALK%>e SG-LOC ;
:%{XC%}%^V2VV%^VOWRaise%^PAL%^C2CC%^PALK SG-COM_IN ; !!= * @CODE@ kaađniiʹǩǩin
!!€ kaađnẹ%^1VOW0ǩ%{XC%}%^V2VV%^VOWRaise%^PAL%^C2CC%^PALK%>in
!!€ kaađniiʹǩǩ00000%>in
+Use/NGminip+Use/NG:%{XC%}%^V2VV%^PAL%^C2CC%^PALK SG-COM_IN ; !!= * @CODE@ kaađneeʹǩǩin
:%{XC%}%^V2VV%^PAL%^C2CC%^PALK PL-NOM ; !!= * @CODE@ kaađneeʹǩǩ
:%{XC%}%^V2VV%^VOWRaise%^PAL%^C2CC%^PALK PL-OBL ;
+Use/NGminip+Use/NG:%{XC%}%^V2VV%^PAL%^C2CC%^PALK PL-OBL ;

!LEXICON N_KAADHNEKH-PL !!= * @CODE@ kaađneǩ:kaađnẹ%^1VOWǩ
!: NMN_KAADHNEKH-PL ;
!LEXICON NMN_KAADHNEKH-PL !!= * @CODE@ kaađneǩ:kaađnẹ%^1VOWǩ
!!= * @CODE@ = stemtype 
!! * Yaml: **N-kaadhnekj, N-chaustok**
!+Cmp/SgNom: R ;
!+Use/NGminip+Use/NG:%{XC%}%^PAL%^C2CC R ;
!:%{XC%}%^PAL%^C2CC%>e ESS/PAR ; !!= * @CODE@ kaađneʹǩǩe- 
!:%{XC%}%^V2VV%^PAL%^C2CC PL-NOM ; !!= * @CODE@ kaađneeʹǩǩ
!:%{XC%}%^V2VV%^VOWRaise%^PAL%^C2CC PL-OBL ;
!+Use/NGminip+Use/NG:%{XC%}%^V2VV%^PAL%^C2CC PL-OBL ;

LEXICON N_KARIES !!= * @CODE@ karies:kariẹ%^1VOW%{ʹØ%}s
!!! inflection_type="?"
: NMN_KARIES ;
LEXICON NMN_KARIES !!= * @CODE@ karies:kariẹ%^1VOW%{ʹØ%}s
!!= * @CODE@ = stemtype 
!! * similar to **N-kaadhnekj, N-chaustok**
:%^PALE SG-NOM ; !! Ǩiõllkaʹlddi. 2017-04-04-05
!! karies+N+Sg+Nom **caries/hammasmätä**
!!€ kariẹ%^1VOW%{ʹØ%}s
!!€ karie00s
:%{XC%}%^PAL%^C2CC%>e ESS/PAR ; !!= * @CODE@ kaađneʹǩǩe- 
:%{XC%}%^V2VV%^PAL%^K2GG SG-ABE/ACC/GEN ; !!= * @CODE@ kaađneeʹǩǩ
:%{XC%}%^PALNo%^C2CC%>a SG-ILL ; !!= * @CODE@ kaađnẹkka
:%{XC%}%^V2VV%^PAL%^K2GG%>e SG-LOC ;
:%{XC%}%^V2VV%^PAL%^K2GG SG-COM_IN ; 
:%{XC%}%^V2VV%^PAL%^K2GG PL-NOM ; !!= * @CODE@ karieeʹzz
:%{XC%}%^V2VV%^PAL%^K2GG PL-OBL ;


!! Sort of like 10
!LEXICON N_VUYSPPOAQD !!= * @CODE@ vuâsppåʹd:vuâsppå%^1VOWd
!!! inflection_type="?"
!: NMN_VUYSPPOAQD ;
LEXICON NMN_VUYSPPOAQD !!= * @CODE@ vuâsppåʹd:vuâsppå%^1VOWd
!!= * @CODE@ = stemtype 
!! * Yaml: **N-kaadhnekj, N-chaustok**
:%^PAL SG-NOM ; !! Ǩiõllkaʹlddi. 2017-04-04-05
!! vuâsppåʹd+N+Sg+Nom **Lord/Herra**
!!€ vuâsppå%^1VOW0d%^PAL
!!€ vuâsppå0ʹd0
:%^V2VV%^PAL%>e ESS/PAR ; !!= * @CODE@ Vuâsppååʹde- 
+Err/Orth:%{XC%}%^PAL%^C2CC%>e ESS/PAR ; !!= * @CODE@ kaađneʹǩǩe- 
:%^V2VV%^PAL SG-ABE/ACC/GEN ; !!= * @CODE@ Vuâsppååʹd
+Err/Orth:%{XC%}%^V2VV%^PAL%^C2CC SG-ABE/ACC/GEN ; !!= * @CODE@ Vuâsppååʹdd
!! vuâsppåʹd+N+Sg+Gen 
!!€ vuâsppå%^1VOW%{ʹØ%}d%^V2VV%^PAL
!!€ vuâsppååʹd00
:%^V2VV%>a SG-ILL ; !!= * @CODE@ Vuâsppååda
+Err/Orth:%{XC%}%^PALNo%^C2CC%>a SG-ILL ; !!= * @CODE@ kaađnekka
:%^V2VV%^PAL%>e SG-LOC ;
+Err/Orth:%{XC%}%^V2VV%^PAL%^C2CC%>e SG-LOC ;
:%^V2VV%^VOWRaise%^PAL SG-COM_IN ; 
+Err/Orth:%{XC%}%^V2VV%^VOWRaise%^PAL%^C2CC SG-COM_IN ; 
!!€ vuâsppå%^1VOW0d%{XC%}%^V2VV%^VOWRaise%^PAL%^C2CC%>in
!!€ vuâsppooʹdd0000%>in
:%^V2VV%^PAL PL-NOM ; !!= * @CODE@ vuâsppååʹd
+Err/Orth:%{XC%}%^V2VV%^PAL%^C2CC PL-NOM ;
:%^V2VV%^VOWRaise%^PAL PL-OBL ; !!= * @CODE@ vuâsppooʹd
+Err/Orth:%{XC%}%^V2VV%^VOWRaise%^PAL%^C2CC PL-OBL ;



!! Class 11 according to Feist 162
LEXICON N_VISKKYD !!= * @CODE@ viskkâd:viskk
!!! inflection_type="?"
: NMN_VISKKYD ;
LEXICON NMN_VISKKYD
:âd SG-NOM ;
:âd SG-ABE/ACC/GEN-PL-NOM ;
:ää SG-ILL ;
:eeʹ SG-LOC ;
:i SG-COM_IN/PL-OBL ;
:ee ESS/PAR ;

LEXICON N_MOASHSHAD !!= * @CODE@ måššad:måšš
!! inflection_type="?"vuäʹllad+N:vuäʹlˈl (cf. also A-ORD_NEELLJAD)
: NMN_MOASHSHAD ;
LEXICON NMN_MOASHSHAD
:ad SG-NOM ;
:ad SG-ABE/ACC/GEN ;
:ad PL-NOM ;
:ää SG-ILL ;
:eeʹ SG-LOC ;
:i SG-COM_IN ;
:ee ESS/PAR ;
:i PL-OBL ;

LEXICON N_AQKHKHED !!= * @CODE@ âʹǩǩed:âʹǩǩ
!!! inflection_type="?" jeäʹmed
: NMN_AQKHKHED ;
LEXICON NMN_AQKHKHED
:ed SG-NOM ;
:ed SG-ABE/ACC/GEN ;
:ää SG-ILL ;
:eeʼ SG-LOC ;
:i SG-COM_IN ;
:ee ESS/PAR ;
:ed PL-NOM ;
:i PL-OBL ;
! Still needs possession
+Der+Der/Dimin+N:d N_KUYLAZH ;
+Der+Der/Dimin+N:%>ääž SG-NOM ;
+Der+Der/Dimin+N:%>ää SG-ABE/ACC/GEN ;
+Der+Der/Dimin+N:%>iʹžže SG-ILL ;
+Der+Der/Dimin+N:%>ää SG-LOC ;
+Der+Der/Dimin+N:%>äi SG-COM_IN ;
! partitive and essive missing
+Der+Der/Dimin+N:%>ää PL-NOM ;
+Der+Der/Dimin+N:%>äi PL-OBL ;

!! Class 12 Feist 163


!! ### Noun phrase heads
!! ### Pl

!LEXICON NMN_SG-ILL_A
!:%>a SG-ILL ;
!: N2A_CHAECCAI ; !!N»A: 

LEXICON NMN_SG-ILL_E
:%>e SG-ILL ;

LEXICON NMN_SG-ILL_PAL_E
:%^PAL%>e SG-ILL ;

LEXICON NMN_SG-LOC_Y
:%>â SG-LOC ;

!LEXICON NMN_SG-LOC_ZERO
!: SG-LOC ;

!LEXICON NMN_SG-LOC_E
!:%>e SG-LOC ;


LEXICON NMN_ESS_Y
:%>â ESS ;

LEXICON NMN_PAR_Y
:%>â PAR ;

!! ### Number and case tags
LEXICON SG-ABE
+Sg+Abe:%>tää K ;
+Use/NG+Sg+Abe:%>taa K ; !secondary 2016 (Jaska 2024-09-8)

LEXICON SG-ABE_tta
!! Used with words like juurd: jurddǥatta
+Sg+Abe:%>tta K ;

LEXICON SG-ACC
+Sg+Acc: K ;

LEXICON SG-COM_IN/PL-OBL
 SG-COM_IN ;
 PL-OBL ;

LEXICON SG-COM_N
!! 
+Sg+Com:%>n K ;

LEXICON SG-COM_IN
+Sg+Com:%>in K ;

LEXICON SG-GEN
+Cmp/SgGen: R ; ! 2016-11-10
+Sg+Gen: K ;

LEXICON SG-ILL
+Sg+Ill: K ;
LEXICON SG-LOC
+Sg+Loc:%>st K ;

LEXICON SG-NOM
+Cmp/SgNom: R ; ! 2016-11-10
+Sg+Nom: K ;

LEXICON ESS/PAR
 ESS ;
 PAR ;

LEXICON ESS
+Ess:n K ;

LEXICON PAR
+Par:d K ;

LEXICON LAT
+Lat:%>as K ;

LEXICON PL-OBL 
PL-OBL_LESS-ABE ;
 PL-ABE ;

LEXICON PL-OBL_LESS-ABE
 PL-ACC ;
 PL-COM ;
 PL-GEN ;
 PL-ILL ;
 PL-LOC ;


LEXICON PL-NOM
+Pl+Nom: K ;
LEXICON PL-GEN
+Cmp/PlGen:%>i R ;
+Pl+Gen:%>i K ;
LEXICON PL-ACC
+Pl+Acc:%>id K ;
LEXICON PL-ILL
+Pl+Ill:%>id K ;
LEXICON PL-LOC
+Pl+Loc:%>in K ;
LEXICON PL-COM
+Pl+Com:%>ivuiʹm K ;
LEXICON PL-ABE
+Pl+Abe:%>itaa K ;
+Use/NG+Pl+Abe:%>itää K ; ! 2023_03_27

!! ## POSSESSIVE DECLENSION
!! ### HatY-STEM-PX
LEXICON HatY-STEM-PX-RETAIN
 HatY-STEM-PX-RETAIN-SG ;
 HatY-STEM-PX-RETAIN-PL ;
+Err/GenreLeudd:â SG-NOM ; !!= * @CODE@ Leudd 2018-09-20
LEXICON HatY-STEM-PX-RETAIN-SG
! Adapted from Feist (2010: 175)
+Sg+Nom+PxSg1:%>am K; 
+Sg+Nom+PxSg2:%>ad K ;
+Sg+Nom+PxSg3:%>âs K ;
+Sg+Nom+PxPl1:%>âm K ;
+Sg+Nom+PxPl2:%>âd K ;
+Sg+Nom+PxPl3:%>âz K ;

+Use/NGminip+Use/NG+Sg+Nom+PxSg1:%>am ASSOC-COLL_IQ33E ; 

+Sg+Abe+PxSg1:%>antaa K ;
+Sg+Abe+PxSg1:%>antää K ;
+Sg+Abe+PxPl1:%>ântaa K ;
+Sg+Abe+PxPl1:%>ântää K ;

+Sg+Acc+PxSg1:%>an K ;
+Sg+Acc+PxPl1:%>ân K ;
+Sg+Gen+PxSg1:%>an K ;
+Sg+Gen+PxPl1:%>ân K ;

+Sg+Gen+PxPl1:%>ân ASSOC-COLL_IQ33E ;
+Sg+Gen+PxSg1:%>an ASSOC-COLL_IQ33E ;

LEXICON HatY-STEM-PX-RETAIN-PL
+Pl+Nom+PxSg1:%>an K ;
+Pl+Nom+PxPl1:%>ân K ;

LEXICON HatY-STEM-PX-WEAKEN_LARGO
+Err/GenreLeudd:â SG-ABE/ACC/GEN-PL-NOM ; !!= * @CODE@ Leudd 2018-09-20
+Err/GenreLeudd:â SG-COM_N ; !!= * @CODE@ Leudd 2018-09-20

LEXICON HatY-STEM-PX-WEAKEN
 HatY-STEM-PX-WEAKEN-SG ;
 HatY-STEM-PX-WEAKEN-PL ;
DenominalAdjsCShort ;
+Use/NGminip+Use/NG+Largo: SG-LOC-PX ;

+Err/GenreLeudd:â SG-ABE/ACC/GEN-PL-NOM ; !!= * @CODE@ Leudd 2018-09-20
+Err/GenreLeudd:â SG-COM_N ; !!= * @CODE@ Leudd 2018-09-20

LEXICON HatY-STEM-PX-WEAKEN-SG
+Sg+Acc+PxSg2:%>ad K ;
+Sg+Acc+PxSg3:%>âs K ;
+Sg+Acc+PxPl2:%>âd K ;
+Sg+Acc+PxPl3:%>âz K ;

+Sg+Gen+PxSg2:%>ad K ;
+Sg+Gen+PxSg3:%>âs K ;
+Sg+Gen+PxPl2:%>âd K ;
+Sg+Gen+PxPl3:%>âz K ;

+Sg+Gen+PxSg2:%>ad ASSOC-COLL_IQ33E ;
+Sg+Gen+PxSg3:%>âs ASSOC-COLL_IQ33E ;
+Sg+Gen+PxPl2:%>âd ASSOC-COLL_IQ33E ;
+Sg+Gen+PxPl3:%>âz ASSOC-COLL_IQ33E ;



+Sg+Abe+PxSg2:%>adtaa K ;
+Sg+Abe+PxSg2:%>adtää K ;
+Sg+Abe+PxSg3:%>âstaa K ;
+Sg+Abe+PxSg3:%>âstää K ;
+Sg+Abe+PxPl2:%>âdtaa K ;
+Sg+Abe+PxPl2:%>âdtää K ;
+Sg+Abe+PxPl3:%>âztaa K ;
+Sg+Abe+PxPl3:%>âztää K ;

+Use/NGminip+Use/NG+Sg+Acc+PxSg1:%>an K ;
+Use/NGminip+Use/NG+Sg+Acc+PxPl1:%>ân K ;
+Use/NGminip+Use/NG+Sg+Gen+PxSg1:%>an K ;
+Use/NGminip+Use/NG+Sg+Gen+PxPl1:%>ân K ;

+Use/NGminip+Use/NG+Sg+Gen+PxSg1:%>an ASSOC-COLL_IQ33E ;
+Use/NGminip+Use/NG+Sg+Gen+PxPl1:%>ân ASSOC-COLL_IQ33E ;
+Use/NGminip+Use/NG+Sg+Abe+PxSg1:%>antaa K ;
+Use/NGminip+Use/NG+Sg+Abe+PxSg1:%>antää K ;
+Use/NGminip+Use/NG+Sg+Abe+PxPl1:%>ântaa K ;
+Use/NGminip+Use/NG+Sg+Abe+PxPl1:%>ântää K ;

+Sg+Com+PxSg1:%>inan K ;
+Sg+Com+PxSg2:%>inad K ;
+Sg+Com+PxSg3:%>ines K ;
+Sg+Com+PxPl1:%>ineen K ;
+Sg+Com+PxPl2:%>ineed K ;
+Sg+Com+PxPl3:%>ineez K ;

LEXICON HatY-STEM-PX-WEAKEN-PL
+Pl+Abe+PxSg1:%>ääntaa K ;
+Pl+Abe+PxSg1:%>ääntää K ;
+Pl+Abe+PxSg2:%>äädtaa K ;
+Pl+Abe+PxSg2:%>äädtää K ;
+Use/NGminip+Use/NG+Pl+Abe+PxSg1:%>aantaa K ;
+Use/NGminip+Use/NG+Pl+Abe+PxSg1:%>aantää K ;
+Use/NGminip+Use/NG+Pl+Abe+PxSg2:%>aadtaa K ;
+Use/NGminip+Use/NG+Pl+Abe+PxSg2:%>aadtää K ;
+Pl+Abe+PxSg3:%>eestaa K ;
+Pl+Abe+PxSg3:%>eestää K ;
+Pl+Abe+PxPl1:%>eentaa K ;
+Pl+Abe+PxPl1:%>eentää K ;
+Pl+Abe+PxPl2:%>eedtaa K ;
+Pl+Abe+PxPl2:%>eedtää K ;
+Pl+Abe+PxPl3:%>eeztaa K ;
+Pl+Abe+PxPl3:%>eeztää K ;

+Pl+Acc+PxSg1:%>ään K ;
+Pl+Acc+PxSg2:%>ääd K ;
+Use/NGminip+Use/NG+Pl+Acc+PxSg1:%>aan K ;
+Use/NGminip+Use/NG+Pl+Acc+PxSg2:%>aad K ;
+Pl+Acc+PxSg3:%>ees K ;
+Pl+Acc+PxPl1:%>een K ;
+Pl+Acc+PxPl2:%>eed K ;
+Pl+Acc+PxPl3:%>eez K ;

+Pl+Com+PxSg1:%>äänvuiʹm K ;
+Pl+Com+PxSg2:%>äädvuiʹm K ;
+Use/NGminip+Use/NG+Pl+Com+PxSg1:%>aanvuiʹm K ;
+Use/NGminip+Use/NG+Pl+Com+PxSg2:%>aadvuiʹm K ;
+Pl+Com+PxSg3:%>eesvuiʹm K ;
+Pl+Com+PxPl1:%>eenvuiʹm K ;
+Pl+Com+PxPl2:%>eedvuiʹm K ;
+Pl+Com+PxPl3:%>eezvuiʹm K ;

+Pl+Gen+PxSg1:%>ään K ;
+Pl+Gen+PxSg2:%>ääd K ;
+Use/NGminip+Use/NG+Pl+Gen+PxSg1:%>aan K ;
+Use/NGminip+Use/NG+Pl+Gen+PxSg2:%>aad K ;
+Pl+Gen+PxSg3:%>ees K ;
+Pl+Gen+PxPl1:%>een K ;
+Pl+Gen+PxPl2:%>eed K ;
+Pl+Gen+PxPl3:%>eez K ;

+Pl+Ill+PxSg1:%>ään K ;
+Pl+Ill+PxSg2:%>ääd K ;
+Use/NGminip+Use/NG+Pl+Ill+PxSg1:%>aan K ;
+Use/NGminip+Use/NG+Pl+Ill+PxSg2:%>aad K ;
+Pl+Ill+PxSg3:%>ees K ;
+Pl+Ill+PxPl1:%>een K ;
+Pl+Ill+PxPl2:%>eed K ;
+Pl+Ill+PxPl3:%>eez K ;

+Pl+Loc+PxSg1:%>inan K ;
+Pl+Loc+PxSg2:%>inad K ;
+Pl+Loc+PxSg3:%>ines K ;
+Pl+Loc+PxPl1:%>ineen K ;
+Pl+Loc+PxPl2:%>ineed K ;
+Pl+Loc+PxPl3:%>ineez K ;

+Pl+Nom+PxSg2:%>ad K ;
+Pl+Nom+PxSg3:%>âs K ;
+Pl+Nom+PxPl2:%>âd K ;
+Pl+Nom+PxPl3:%>âz K ;

LEXICON HatY-STEM-PX-STRENGTHEN
 HatY-STEM-PX-STRENGTHEN-SG12 ;
 HatY-STEM-PX-STRENGTHEN-ELSE ;

LEXICON HatY-STEM-PX-STRENGTHEN-SG12
+Sg+Ill+PxSg1:%>san K ;
+Sg+Ill+PxSg2:%>sad K ;
LEXICON HatY-STEM-PX-STRENGTHEN-ELSE
+Sg+Ill+PxSg3:%>ses K ;
+Sg+Ill+PxPl1:%>seen K ;
+Sg+Ill+PxPl2:%>seed K ;
+Sg+Ill+PxPl3:%>seez K ;
 HatY-STEM-PX-STRENGTHEN-ESS ;

LEXICON HatY-STEM-PX-STRENGTHEN-ESS
+Ess+PxSg1:%>nan K ;
+Ess+PxSg2:%>nad K ;
+Ess+PxSg3:%>nes K ;
+Ess+PxPl1:%>neen K ;
+Ess+PxPl2:%>need K ;
+Ess+PxPl3:%>neez K ;



!! ### A-STEM-PX
LEXICON A-STEM-PX-RETAIN
+Sg+Nom+PxSg1:%>am K ;
+Sg+Nom+PxSg2:%>ad K ;
+Sg+Nom+PxSg3:%>as K ;
+Sg+Nom+PxPl1:%>am K ;
+Sg+Nom+PxPl2:%>ad K ;
+Sg+Nom+PxPl3:%>az K ;

+Use/NGminip+Use/NG+Sg+Nom+PxSg1:%>am ASSOC-COLL_IQ33E ;

+Sg+Abe+PxSg1:%>antaa K ;
+Sg+Abe+PxSg1:%>antää K ;
+Sg+Abe+PxPl1:%>antaa K ;
+Sg+Abe+PxPl1:%>antää K ;

+Sg+Acc+PxSg1:%>an K ;
+Sg+Acc+PxPl1:%>an K ;
+Sg+Gen+PxSg1:%>an K ;
+Sg+Gen+PxPl1:%>an K ;

+Sg+Gen+PxSg1:%>an ASSOC-COLL_IQ33E ;
+Sg+Gen+PxPl1:%>an ASSOC-COLL_IQ33E ;

+Pl+Nom+PxSg1:%>an K ;
+Pl+Nom+PxPl1:%>an K ;

+Err/GenreLeudd:a SG-NOM ; !!= * @CODE@ Leudd 2018-09-20


LEXICON SG-LOC-PX_ALLEGRO
: SG-LOC-PX ;
!+Allegro: SG-LOC-PX ;

LEXICON SG-LOC-PX
+Sg+Loc+PxSg1:%>stan K ;
+Sg+Loc+PxSg2:%>stad K ;
+Sg+Loc+PxSg3:%>stes K ;
+Sg+Loc+PxPl1:%>steen K ;
+Sg+Loc+PxPl2:%>steed K ;
+Sg+Loc+PxPl3:%>steez K ;


LEXICON A-STEM-PX-WEAKEN_NG
+Use/NGminip+Use/NG+Sg+Loc+PxSg1:%>stan K ;
+Use/NGminip+Use/NG+Sg+Loc+PxSg2:%>stad K ;
+Use/NGminip+Use/NG+Sg+Loc+PxSg3:%>stes K ;
+Use/NGminip+Use/NG+Sg+Loc+PxPl1:%>steen K ;
+Use/NGminip+Use/NG+Sg+Loc+PxPl2:%>steed K ;
+Use/NGminip+Use/NG+Sg+Loc+PxPl3:%>steez K ;

LEXICON A-STEM-PX-WEAKEN
+Sg+Abe+PxSg2:%>adtaa K ;
+Sg+Abe+PxSg2:%>adtää K ;
+Sg+Abe+PxSg3:%>astaa K ;
+Sg+Abe+PxSg3:%>astää K ;
+Sg+Abe+PxPl2:%>adtaa K ;
+Sg+Abe+PxPl2:%>adtää K ;
+Sg+Abe+PxPl3:%>aztaa K ;
+Sg+Abe+PxPl3:%>aztää K ;

+Sg+Acc+PxSg2:%>ad K ;
+Sg+Acc+PxSg3:%>as K ;
+Sg+Acc+PxPl2:%>ad K ;
+Sg+Acc+PxPl3:%>az K ;

+Sg+Gen+PxSg2:%>ad K ;
+Sg+Gen+PxSg3:%>as K ;
+Sg+Gen+PxPl2:%>ad K ;
+Sg+Gen+PxPl3:%>az K ;

+Sg+Gen+PxSg2:%>ad ASSOC-COLL_IQ33E ;
+Sg+Gen+PxSg3:%>as ASSOC-COLL_IQ33E ;
+Sg+Gen+PxPl2:%>ad ASSOC-COLL_IQ33E ;
+Sg+Gen+PxPl3:%>az ASSOC-COLL_IQ33E ;


+Sg+Com+PxSg1:%>ainan K ;
+Sg+Com+PxSg2:%>ainad K ;
+Sg+Com+PxSg3:%>aines K ;
+Sg+Com+PxPl1:%>aineen K ;
+Sg+Com+PxPl2:%>aineed K ;
+Sg+Com+PxPl3:%>aineez K ;

+Use/NGminip+Use/NG+Sg+Com+PxSg1:%>inan K ;
+Use/NGminip+Use/NG+Sg+Com+PxSg2:%>inad K ;
+Use/NGminip+Use/NG+Sg+Com+PxSg3:%>ines K ;
+Use/NGminip+Use/NG+Sg+Com+PxPl1:%>ineen K ;
+Use/NGminip+Use/NG+Sg+Com+PxPl2:%>ineed K ;
+Use/NGminip+Use/NG+Sg+Com+PxPl3:%>ineez K ;

+Pl+Abe+PxSg1:%>ääntaa K ;
+Pl+Abe+PxSg1:%>ääntää K ;
+Pl+Abe+PxSg2:%>äädtaa K ;
+Pl+Abe+PxSg2:%>äädtää K ;
+Pl+Abe+PxSg3:%>eestaa K ;
+Pl+Abe+PxSg3:%>eestää K ;
+Pl+Abe+PxPl1:%>eentaa K ;
+Pl+Abe+PxPl1:%>eentää K ;
+Pl+Abe+PxPl2:%>eedtaa K ;
+Pl+Abe+PxPl2:%>eedtää K ;
+Pl+Abe+PxPl3:%>eeztaa K ;
+Pl+Abe+PxPl3:%>eeztää K ;

+Pl+Acc+PxSg1:%>ään K ;
+Pl+Acc+PxSg2:%>ääd K ;
+Pl+Acc+PxSg3:%>ees K ;
+Pl+Acc+PxPl1:%>een K ;
+Pl+Acc+PxPl2:%>eed K ;
+Pl+Acc+PxPl3:%>eez K ;

+Pl+Com+PxSg1:%>äänvuiʹm K ;
+Pl+Com+PxSg2:%>äädvuiʹm K ;
+Pl+Com+PxSg3:%>eesvuiʹm K ;
+Pl+Com+PxPl1:%>eenvuiʹm K ;
+Pl+Com+PxPl2:%>eedvuiʹm K ;
+Pl+Com+PxPl3:%>eezvuiʹm K ;

+Pl+Gen+PxSg1:%>ään K ;
+Pl+Gen+PxSg2:%>ääd K ;
+Pl+Gen+PxSg3:%>ees K ;
+Pl+Gen+PxPl1:%>een K ;
+Pl+Gen+PxPl2:%>eed K ;
+Pl+Gen+PxPl3:%>eez K ;

+Pl+Ill+PxSg1:%>ään K ;
+Pl+Ill+PxSg2:%>ääd K ;
+Pl+Ill+PxSg3:%>ees K ;
+Pl+Ill+PxPl1:%>een K ;
+Pl+Ill+PxPl2:%>eed K ;
+Pl+Ill+PxPl3:%>eez K ;

+Pl+Loc+PxSg1:%>ainan K ;
+Pl+Loc+PxSg2:%>ainad K ;
+Pl+Loc+PxSg3:%>aines K ;
+Pl+Loc+PxPl1:%>aineen K ;
+Pl+Loc+PxPl2:%>aineed K ;
+Pl+Loc+PxPl3:%>aineez K ;

+Use/NGminip+Use/NG+Pl+Loc+PxSg1:%>inan K ;
+Use/NGminip+Use/NG+Pl+Loc+PxSg2:%>inad K ;
+Use/NGminip+Use/NG+Pl+Loc+PxSg3:%>ines K ;
+Use/NGminip+Use/NG+Pl+Loc+PxPl1:%>ineen K ;
+Use/NGminip+Use/NG+Pl+Loc+PxPl2:%>ineed K ;
+Use/NGminip+Use/NG+Pl+Loc+PxPl3:%>ineez K ;

+Pl+Nom+PxSg2:%>ad K ;
+Pl+Nom+PxSg3:%>as K ;
+Pl+Nom+PxPl2:%>ad K ;
+Pl+Nom+PxPl3:%>az K ;

+Err/GenreLeudd:a SG-ABE/ACC/GEN-PL-NOM ; !!= * @CODE@ Leudd 2018-09-20
+Err/GenreLeudd:a SG-COM_N ; !!= * @CODE@ Leudd 2018-09-20


LEXICON A-STEM-PX-STRENGTHEN
: N2A_REAEB3H3HAI ;     !!= * @CODE@ N»A
+Ess+PxSg1:%>nan K ;
+Ess+PxSg2:%>nad K ;
+Ess+PxSg3:%>nes K ;
+Ess+PxPl1:%>neen K ;
+Ess+PxPl2:%>need K ;
+Ess+PxPl3:%>neez K ;

+Sg+Ill+PxSg1:%>san K ;
+Sg+Ill+PxSg2:%>sad K ;
+Sg+Ill+PxSg3:%>ses K ;
+Sg+Ill+PxPl1:%>seen K ;
+Sg+Ill+PxPl2:%>seed K ;
+Sg+Ill+PxPl3:%>seez K ;


!! ### E-STEM-PX
LEXICON E-STEM-PX-RETAIN-WITHOUT-PAL
+Sg+Nom+PxSg1:%>am K ;
+Sg+Nom+PxSg2:%>ad K ;
+Sg+Acc+PxSg1:%>an K ;
+Sg+Gen+PxSg1:%>an K ;
+Pl+Nom+PxSg1:%>an K ;

+Use/NGminip+Use/NG+Sg+Nom+PxSg1:%>am ASSOC-COLL_IQ33E ;

+Sg+Gen+PxSg1:%>an ASSOC-COLL_IQ33E ;

+Sg+Abe+PxSg1:%>antaa K ;
+Sg+Abe+PxSg1:%>antää K ;

+Err/GenreLeudd:e SG-NOM ; !!= * @CODE@ Leudd 2018-09-20

LEXICON E-STEM-PX-RETAIN-WITH-PAL
+Sg+Nom+PxSg3:%>es K ;
+Sg+Nom+PxPl1:%>em K ;
+Sg+Nom+PxPl2:%>ed K ;
+Sg+Nom+PxPl3:%>ez K ;
+Pl+Nom+PxPl1:%>en K ;

+Sg+Acc+PxPl1:%>en K ;
+Sg+Gen+PxPl1:%>en K ;
+Sg+Abe+PxPl1:%>entaa K ;
+Sg+Abe+PxPl1:%>entää K ;
!!


LEXICON E-STEM-PX-ALLEGRO
	SG-LOC-PX ;


LEXICON E-STEM-PX-WEAKEN_NG
+Use/NGminip+Use/NG+Sg+Loc+PxSg1:%>stan K ;
+Use/NGminip+Use/NG+Sg+Loc+PxSg2:%>stad K ;
+Use/NGminip+Use/NG+Sg+Loc+PxSg3:%>stes K ;
+Use/NGminip+Use/NG+Sg+Loc+PxPl1:%>steen K ;
+Use/NGminip+Use/NG+Sg+Loc+PxPl2:%>steed K ;
+Use/NGminip+Use/NG+Sg+Loc+PxPl3:%>steez K ;

+Err/GenreLeudd:e SG-ABE/ACC/GEN-PL-NOM ; !!= * @CODE@ Leudd 2018-09-20
+Err/GenreLeudd:e SG-COM_N ; !!= * @CODE@ Leudd 2018-09-20

LEXICON E-STEM-PX-WEAKEN-WITHOUT-PAL
+Sg+Acc+PxSg2:%>ad K ;
+Sg+Gen+PxSg2:%>ad K ;
+Pl+Nom+PxSg2:%>ad K ;

+Sg+Gen+PxSg2:%>ad ASSOC-COLL_IQ33E ;

+Use/NGminip+Use/NG+Sg+Abe+PxSg1:%>antaa K ;
+Use/NGminip+Use/NG+Sg+Abe+PxSg1:%>antää K ;
+Sg+Abe+PxSg2:%>adtaa K ;
+Sg+Abe+PxSg2:%>adtää K ;


LEXICON E-STEM-PX-WEAKEN-WITH-PAL
+Sg+Acc+PxSg3:%>es K ;
+Use/NGminip+Use/NG+Sg+Acc+PxPl1:%>en K ;
+Sg+Acc+PxPl2:%>ed K ;
+Sg+Acc+PxPl3:%>ez K ;

+Sg+Gen+PxSg3:%>es K ;
+Use/NGminip+Use/NG+Sg+Gen+PxPl1:%>en K ;
+Sg+Gen+PxPl2:%>ed K ;
+Sg+Gen+PxPl3:%>ez K ;

+Sg+Gen+PxSg3:%>es ASSOC-COLL_IQ33E ;
+Sg+Gen+PxPl2:%>ed ASSOC-COLL_IQ33E ;
+Sg+Gen+PxPl3:%>ez ASSOC-COLL_IQ33E ;


+Sg+Abe+PxSg3:%>estaa K ;
+Sg+Abe+PxSg3:%>estää K ;

+Use/NGminip+Use/NG+Sg+Abe+PxPl1:%>entaa K ;
+Use/NGminip+Use/NG+Sg+Abe+PxPl1:%>entää K ;
+Sg+Abe+PxPl2:%>edtaa K ;
+Sg+Abe+PxPl2:%>edtää K ;
+Sg+Abe+PxPl3:%>eztaa K ;
+Sg+Abe+PxPl3:%>eztää K ;

LEXICON E-STEM-PX-WEAKEN-WITH-PAL_PL-OBL
+Sg+Com+PxSg1:%>inan K ;
+Sg+Com+PxSg2:%>inad K ;
+Sg+Com+PxSg3:%>ines K ;
+Sg+Com+PxPl1:%>ineen K ;
+Sg+Com+PxPl2:%>ineed K ;
+Sg+Com+PxPl3:%>ineez K ;

+Pl+Abe+PxSg1:%>ääntaa K ;
+Pl+Abe+PxSg1:%>ääntää K ;
+Pl+Abe+PxSg2:%>äädtaa K ;
+Pl+Abe+PxSg2:%>äädtää K ;
+Pl+Abe+PxSg3:%>eestaa K ;
+Pl+Abe+PxSg3:%>eestää K ;
+Pl+Abe+PxPl1:%>eentaa K ;
+Pl+Abe+PxPl1:%>eentää K ;
+Pl+Abe+PxPl2:%>eedtaa K ;
+Pl+Abe+PxPl2:%>eedtää K ;
+Pl+Abe+PxPl3:%>eeztaa K ;
+Pl+Abe+PxPl3:%>eeztää K ;

+Pl+Acc+PxSg1:%>ään K ;
+Pl+Acc+PxSg2:%>ääd K ;
+Pl+Acc+PxSg3:%>ees K ;
+Pl+Acc+PxPl1:%>een K ;
+Pl+Acc+PxPl2:%>eed K ;
+Pl+Acc+PxPl3:%>eez K ;

+Pl+Com+PxSg1:%>äänvuiʹm K ;
+Pl+Com+PxSg2:%>äädvuiʹm K ;
+Pl+Com+PxSg3:%>eesvuiʹm K ;
+Pl+Com+PxPl1:%>eenvuiʹm K ;
+Pl+Com+PxPl2:%>eedvuiʹm K ;
+Pl+Com+PxPl3:%>eezvuiʹm K ;

+Pl+Gen+PxSg1:%>ään K ;
+Pl+Gen+PxSg2:%>ääd K ;
+Pl+Gen+PxSg3:%>ees K ;
+Pl+Gen+PxPl1:%>een K ;
+Pl+Gen+PxPl2:%>eed K ;
+Pl+Gen+PxPl3:%>eez K ;

+Pl+Ill+PxSg1:%>ään K ;
+Pl+Ill+PxSg2:%>ääd K ;
+Pl+Ill+PxSg3:%>ees K ;
+Pl+Ill+PxPl1:%>een K ;
+Pl+Ill+PxPl2:%>eed K ;
+Pl+Ill+PxPl3:%>eez K ;

+Pl+Loc+PxSg1:%>inan K ;
+Pl+Loc+PxSg2:%>inad K ;
+Pl+Loc+PxSg3:%>ines K ;
+Pl+Loc+PxPl1:%>ineen K ;
+Pl+Loc+PxPl2:%>ineed K ;
+Pl+Loc+PxPl3:%>ineez K ;

+Pl+Nom+PxSg3:%>es K ;
+Pl+Nom+PxPl1:%>en K ;
+Pl+Nom+PxPl2:%>ed K ;
+Pl+Nom+PxPl3:%>ez K ;

LEXICON E-STEM-PX-STRENGTHEN-WITH-PAL
+Ess+PxSg1:%>nan K ;
+Ess+PxSg2:%>nad K ;
+Ess+PxSg3:%>nes K ;
+Ess+PxPl1:%>neen K ;
+Ess+PxPl2:%>need K ;
+Ess+PxPl3:%>neez K ;

LEXICON E-STEM-PX-STRENGTHEN-WITHOUT-PAL
+Sg+Ill+PxSg1:%>san K ;
+Sg+Ill+PxSg2:%>sad K ;
+Sg+Ill+PxSg3:%>ses K ;
+Sg+Ill+PxPl1:%>seen K ;
+Sg+Ill+PxPl2:%>seed K ;
+Sg+Ill+PxPl3:%>seez K ;

!! ### LOAOADDAZH-STEM-PX
LEXICON LOAOADDAZH-STEM-PX
LOAOADDAZH-STEM-PX-RETAIN-WITHOUT-PAL ;
 LOAOADDAZH-STEM-PX-RETAIN-WITH-PAL ;
 LOAOADDAZH-STEM-PX-WEAKEN_NG ;
 LOAOADDAZH-STEM-PX-WEAKEN-WITHOUT-PAL ;
 LOAOADDAZH-STEM-PX-WEAKEN-WITH-PAL ;
 LOAOADDAZH-STEM-PX-WEAKEN-WITH-PAL_PL-OBL ;
 LOAOADDAZH-STEM-PX-STRENGTHEN-WITH-PAL ;
 LOAOADDAZH-STEM-PX-STRENGTHEN-WITHOUT-PAL ;

LEXICON LOAOADDAZH-STEM-PX-RETAIN-WITHOUT-PAL
+Sg+Nom+PxSg1:%>žam K ;
+Sg+Nom+PxSg2:%>žad K ;
+Sg+Acc+PxSg1:%>žan K ;
+Sg+Gen+PxSg1:%>žan K ;
+Pl+Nom+PxSg1:%>žan K ;

+Use/NGminip+Use/NG+Sg+Nom+PxSg1:%>žam ASSOC-COLL_IQ33E ;

+Sg+Gen+PxSg1:%>žan ASSOC-COLL_IQ33E ;

LEXICON LOAOADDAZH-STEM-PX-RETAIN-WITH-PAL
+Sg+Nom+PxSg3:%>žes K ;
+Sg+Nom+PxPl1:%>žeem K ;
+Sg+Nom+PxPl2:%>žeed K ;
+Sg+Nom+PxPl3:%>žeez K ;
+Pl+Nom+PxPl1:%>žeen K ;

!!
+Sg+Abe+PxSg1:%>žantaa K ;
+Sg+Abe+PxSg1:%>žantää K ;
+Sg+Abe+PxSg2:%>žadtaa K ;
+Sg+Abe+PxSg2:%>žadtää K ;
!+Sg+Abe+PxSg2:%>adtää K ; 2016-11-25
+Sg+Abe+PxSg3:%>žestaa K ;
+Sg+Abe+PxSg3:%>žestää K ;
+Sg+Abe+PxPl1:%>žeentaa K ;
+Sg+Abe+PxPl1:%>žeentää K ;
+Sg+Abe+PxPl2:%>žeedtaa K ;
+Sg+Abe+PxPl2:%>žeedtää K ;
+Sg+Abe+PxPl3:%>žeeztaa K ;
+Sg+Abe+PxPl3:%>žeeztää K ;


LEXICON LOAOADDAZH-STEM-PX-ALLEGRO
	SG-LOC-PX ;

LEXICON LOAOADDAZH-STEM-PX-WEAKEN_NG
+Use/NGminip+Use/NG+Sg+Loc+PxSg1:%>stan K ;
+Use/NGminip+Use/NG+Sg+Loc+PxSg2:%>stad K ;
+Use/NGminip+Use/NG+Sg+Loc+PxSg3:%>stes K ;
+Use/NGminip+Use/NG+Sg+Loc+PxPl1:%>steen K ;
+Use/NGminip+Use/NG+Sg+Loc+PxPl2:%>steed K ;
+Use/NGminip+Use/NG+Sg+Loc+PxPl3:%>steez K ;

LEXICON LOAOADDAZH-STEM-PX-WEAKEN-WITHOUT-PAL
+Sg+Acc+PxSg2:%>žad K ;
+Sg+Gen+PxSg2:%>žad K ;
+Pl+Nom+PxSg2:%>žad K ;

+Sg+Gen+PxSg2:%>žad ASSOC-COLL_IQ33E ;

LEXICON LOAOADDAZH-STEM-PX-WEAKEN-WITH-PAL
+Sg+Acc+PxSg3:%>žes K ;
+Sg+Acc+PxPl1:%>žeen K ;
+Sg+Acc+PxPl2:%>žeed K ;
+Sg+Acc+PxPl3:%>žeez K ;

+Sg+Gen+PxSg3:%>žes K ;
+Sg+Gen+PxPl1:%>žeen K ;
+Sg+Gen+PxPl2:%>žeed K ;
+Sg+Gen+PxPl3:%>žeez K ;

+Sg+Gen+PxSg3:%>žes ASSOC-COLL_IQ33E ;

LEXICON LOAOADDAZH-STEM-PX-WEAKEN-WITH-PAL_PL-OBL
+Sg+Com+PxSg1:%>ainan K ;
+Sg+Com+PxSg2:%>ainad K ;
+Sg+Com+PxSg3:%>aines K ;
+Sg+Com+PxPl1:%>aineen K ;
+Sg+Com+PxPl2:%>aineed K ;
+Sg+Com+PxPl3:%>aineez K ;

+Pl+Abe+PxSg1:%>ääntaa K ;
+Pl+Abe+PxSg1:%>ääntää K ;
+Pl+Abe+PxSg2:%>äädtaa K ;
+Pl+Abe+PxSg2:%>äädtää K ;
+Use/NGminip+Use/NG+Pl+Abe+PxSg1:%>aantaa K ;
+Use/NGminip+Use/NG+Pl+Abe+PxSg1:%>aantää K ;
+Use/NGminip+Use/NG+Pl+Abe+PxSg2:%>aadtaa K ;
+Use/NGminip+Use/NG+Pl+Abe+PxSg2:%>aadtää K ;
+Pl+Abe+PxSg3:%>eestaa K ;
+Pl+Abe+PxSg3:%>eestää K ;
+Pl+Abe+PxPl1:%>eentaa K ;
+Pl+Abe+PxPl1:%>eentää K ;
+Pl+Abe+PxPl2:%>eedtaa K ;
+Pl+Abe+PxPl2:%>eedtää K ;
+Pl+Abe+PxPl3:%>eeztaa K ;
+Pl+Abe+PxPl3:%>eeztää K ;

+Pl+Acc+PxSg1:%>ään K ;
+Pl+Acc+PxSg2:%>ääd K ;
+Use/NGminip+Use/NG+Pl+Acc+PxSg1:%>aan K ;
+Use/NGminip+Use/NG+Pl+Acc+PxSg2:%>aad K ;
+Pl+Acc+PxSg3:%>ees K ;
+Pl+Acc+PxPl1:%>een K ;
+Pl+Acc+PxPl2:%>eed K ;
+Pl+Acc+PxPl3:%>eez K ;

+Pl+Com+PxSg1:%>äänvuiʹm K ;
+Pl+Com+PxSg2:%>äädvuiʹm K ;
+Use/NGminip+Use/NG+Pl+Com+PxSg1:%>aanvuiʹm K ;
+Use/NGminip+Use/NG+Pl+Com+PxSg2:%>aadvuiʹm K ;
+Pl+Com+PxSg3:%>eesvuiʹm K ;
+Pl+Com+PxPl1:%>eenvuiʹm K ;
+Pl+Com+PxPl2:%>eedvuiʹm K ;
+Pl+Com+PxPl3:%>eezvuiʹm K ;

+Pl+Gen+PxSg1:%>ään K ;
+Pl+Gen+PxSg2:%>ääd K ;
+Use/NGminip+Use/NG+Pl+Gen+PxSg1:%>aan K ;
+Use/NGminip+Use/NG+Pl+Gen+PxSg2:%>aad K ;
+Pl+Gen+PxSg3:%>ees K ;
+Pl+Gen+PxPl1:%>een K ;
+Pl+Gen+PxPl2:%>eed K ;
+Pl+Gen+PxPl3:%>eez K ;

+Pl+Ill+PxSg1:%>ään K ;
+Pl+Ill+PxSg2:%>ääd K ;
+Use/NGminip+Use/NG+Pl+Ill+PxSg1:%>aan K ;
+Use/NGminip+Use/NG+Pl+Ill+PxSg2:%>aad K ;
+Pl+Ill+PxSg3:%>ees K ;
+Pl+Ill+PxPl1:%>een K ;
+Pl+Ill+PxPl2:%>eed K ;
+Pl+Ill+PxPl3:%>eez K ;

+Pl+Loc+PxSg1:%>ainan K ;
+Pl+Loc+PxSg2:%>ainad K ;
+Pl+Loc+PxSg3:%>aines K ;
+Pl+Loc+PxPl1:%>aineen K ;
+Pl+Loc+PxPl2:%>aineed K ;
+Pl+Loc+PxPl3:%>aineez K ;

+Pl+Nom+PxSg3:%>es K ;
+Pl+Nom+PxPl1:%>en K ;
+Pl+Nom+PxPl2:%>ed K ;
+Pl+Nom+PxPl3:%>ez K ;

LEXICON LOAOADDAZH-STEM-PX-STRENGTHEN-WITH-PAL !!= * @CODE@ needs checking
+Ess+PxSg1:%>žanan K ;
+Ess+PxSg2:%>žanad K ;
+Ess+PxSg3:%>žanes K ;
+Ess+PxPl1:%>žinen K ;
+Ess+PxPl2:%>žined K ;
+Ess+PxPl3:%>žinez K ;

LEXICON LOAOADDAZH-STEM-PX-STRENGTHEN-WITHOUT-PAL
+Sg+Ill+PxSg1:%>žasan K ;
+Sg+Ill+PxSg2:%>žasad K ;
+Sg+Ill+PxSg3:%>žasas K ;
+Sg+Ill+PxPl1:%>žeʹsen K ;
+Sg+Ill+PxPl2:%>žeʹsed K ;
+Sg+Ill+PxPl3:%>žeʹsez K ;

!! ### VOONYS-STEM-PX
LEXICON VOONYS-STEM-PX !!= * @CODE@ võnns-
 VOONYS-STEM-PX-WITHOUT-PAL ;
 VOONYS-STEM-PX-WITH-PAL ;
 
LEXICON VOONYS-STEM-PX-WITHOUT-PAL
 A_DER/ALLASH ;
+Der+Der/Dimin+N: NMN_VONNSAZH ;
VOONYS-STEM-PX-NO-DER-WITHOUT-PAL ;

LEXICON VOONYS-STEM-PX-WITH-PAL

VOONYS-STEM-PX-NO-DER-WITH-PAL ;
LEXICON VOONYS-STEM-PX-NO-DER !!= * @CODE@ võnns-
VOONYS-STEM-PX-NO-DER-WITHOUT-PAL ;
VOONYS-STEM-PX-NO-DER-WITH-PAL ;

LEXICON VOONYS-STEM-PX-NO-DER-WITHOUT-PAL !!= * @CODE@ võnns-
VOONYS-STEM-PX-RETAIN-WITHOUT-PAL ;
 VOONYS-STEM-PX-RETAIN-WITHOUT-PAL-PL ;
 VOONYS-STEM-PX-WEAKEN-WITHOUT-PAL ;
 VOONYS-STEM-PX-STRENGTHEN-WITHOUT-PAL ;
 VOONYS-STEM-PX-ALLEGRO-WITHOUT-PAL ;

LEXICON VOONYS-STEM-PX-NO-DER-WITH-PAL !!= * @CODE@ võnns-
 VOONYS-STEM-PX-ALLEGRO-WITH-PAL ;

 VOONYS-STEM-PX-RETAIN-WITH-PAL ;
 VOONYS-STEM-PX-RETAIN-WITH-PAL-PL ;
 VOONYS-STEM-PX-WEAKEN-WITH-PAL ;
 VOONYS-STEM-PX-WEAKEN-WITH-PAL-SG-OBL ;
 VOONYS-STEM-PX-WEAKEN-WITH-PAL-PL-OBL ;
 VOONYS-STEM-PX-STRENGTHEN-WITH-PAL ;

LEXICON VOONYS-STEM-PX-PL !!= * @CODE@ võnns-
 VOONYS-STEM-PX-RETAIN-WITHOUT-PAL-PL ;
 VOONYS-STEM-PX-RETAIN-WITH-PAL-PL ;
 VOONYS-STEM-PX-WEAKEN-WITH-PAL-PL-OBL ;
VOONYS-STEM-PX-STRENGTHEN-WITH-PAL ; !!= * @CODE@ essive

LEXICON VOONYS-STEM-PX-RETAIN-WITHOUT-PAL
+Sg+Nom+PxSg1:%>am K ;
+Sg+Nom+PxSg2:%>ad K ;
+Sg+Acc+PxSg1:%>an K ;
+Sg+Gen+PxSg1:%>an K ;
+Use/NGminip+Use/NG+Sg+Nom+PxSg1:%>am ASSOC-COLL_IQ33E ;

+Sg+Gen+PxSg1:%>an ASSOC-COLL_IQ33E ;

LEXICON VOONYS-STEM-PX-RETAIN-WITHOUT-PAL-PL
+Pl+Nom+PxSg1:%>an K ;
+Pl+Nom+PxSg2:%>ad K ;


LEXICON VOONYS-STEM-PX-RETAIN-WITH-PAL
+Sg+Nom+PxSg3:%>es K ;
+Sg+Nom+PxPl1:%>eem K ;
+Sg+Nom+PxPl2:%>eed K ;
+Sg+Nom+PxPl3:%>eez K ;


!!
+Sg+Abe+PxSg1:%>antaa K ;
+Sg+Abe+PxSg1:%>antää K ;
+Sg+Abe+PxSg2:%>adtaa K ;
+Sg+Abe+PxSg2:%>adtää K ;
+Sg+Abe+PxSg3:%>estaa K ;
+Sg+Abe+PxSg3:%>estää K ;
+Sg+Abe+PxPl1:%>eentaa K ;
+Sg+Abe+PxPl1:%>eentää K ;
+Sg+Abe+PxPl2:%>eedtaa K ;
+Sg+Abe+PxPl2:%>eedtää K ;
+Sg+Abe+PxPl3:%>eeztaa K ;
+Sg+Abe+PxPl3:%>eeztää K ;

LEXICON VOONYS-STEM-PX-RETAIN-WITH-PAL-PL
+Pl+Nom+PxSg3:%>es K ;
+Pl+Nom+PxPl1:%>een K ;
+Pl+Nom+PxPl2:%>eed K ;
+Pl+Nom+PxPl3:%>eez K ;


!LEXICON VOONYS-STEM-PX-ALLEGRO
!VOONYS-STEM-PX-ALLEGRO-WITH-PAL ;
!VOONYS-STEM-PX-ALLEGRO-WITHOUT-PAL ;

LEXICON VOONYS-STEM-PX-ALLEGRO-WITHOUT-PAL
+Sg+Loc+PxSg1:%>astan K ;
+Sg+Loc+PxSg2:%>astad K ;
LEXICON VOONYS-STEM-PX-ALLEGRO-WITH-PAL
+Sg+Loc+PxSg3:%>eʹstes K ;
+Sg+Loc+PxPl1:%>eʹsten K ;
+Sg+Loc+PxPl2:%>eʹsted K ;
+Sg+Loc+PxPl3:%>eʹstez K ;

LEXICON VOONYS-STEM-PX-WEAKEN-WITHOUT-PAL
+Sg+Acc+PxSg2:%>ad K ;
+Sg+Gen+PxSg2:%>ad K ;

+Sg+Gen+PxSg2:%>ad ASSOC-COLL_IQ33E ;

LEXICON VOONYS-STEM-PX-WEAKEN-WITH-PAL
+Sg+Acc+PxSg3:%>es K ;
+Sg+Acc+PxPl1:%>een K ;
+Sg+Acc+PxPl2:%>eed K ;
+Sg+Acc+PxPl3:%>eez K ;

+Sg+Gen+PxSg3:%>es K ;
+Sg+Gen+PxPl1:%>een K ;
+Sg+Gen+PxPl2:%>eed K ;
+Sg+Gen+PxPl3:%>eez K ;

+Sg+Gen+PxSg3:%>es ASSOC-COLL_IQ33E ;
+Sg+Gen+PxPl1:%>een ASSOC-COLL_IQ33E ;
+Sg+Gen+PxPl2:%>eed ASSOC-COLL_IQ33E ;
+Sg+Gen+PxPl3:%>eez ASSOC-COLL_IQ33E ;


LEXICON VOONYS-STEM-PX-WEAKEN-WITH-PAL-SG-OBL
+Sg+Com+PxSg1:%>inan K ;
+Sg+Com+PxSg2:%>inad K ;
+Sg+Com+PxSg3:%>iʹnes K ;
+Sg+Com+PxPl1:%>iʹnen K ;
+Sg+Com+PxPl2:%>iʹned K ;
+Sg+Com+PxPl3:%>iʹnez K ;

LEXICON VOONYS-STEM-PX-WEAKEN-WITH-PAL-PL-OBL
+Pl+Abe+PxSg1:%>ääntaa K ;
+Pl+Abe+PxSg1:%>ääntää K ;
+Pl+Abe+PxSg2:%>äädtaa K ;
+Pl+Abe+PxSg2:%>äädtää K ;
+Pl+Abe+PxSg3:%>eestaa K ;
+Pl+Abe+PxSg3:%>eestää K ;
+Pl+Abe+PxPl1:%>eentaa K ;
+Pl+Abe+PxPl1:%>eentää K ;
+Pl+Abe+PxPl2:%>eedtaa K ;
+Pl+Abe+PxPl2:%>eedtää K ;
+Pl+Abe+PxPl3:%>eeztaa K ;
+Pl+Abe+PxPl3:%>eeztää K ;

+Pl+Acc+PxSg1:%>ään K ;
+Pl+Acc+PxSg2:%>ääd K ;
+Pl+Acc+PxSg3:%>ees K ;
+Pl+Acc+PxPl1:%>een K ;
+Pl+Acc+PxPl2:%>eed K ;
+Pl+Acc+PxPl3:%>eez K ;

+Pl+Com+PxSg1:%>äänvuiʹm K ;
+Pl+Com+PxSg2:%>äädvuiʹm K ;
+Pl+Com+PxSg3:%>eesvuiʹm K ;
+Pl+Com+PxPl1:%>eenvuiʹm K ;
+Pl+Com+PxPl2:%>eedvuiʹm K ;
+Pl+Com+PxPl3:%>eezvuiʹm K ;

+Pl+Gen+PxSg1:%>ään K ;
+Pl+Gen+PxSg2:%>ääd K ;
+Pl+Gen+PxSg3:%>ees K ;
+Pl+Gen+PxPl1:%>een K ;
+Pl+Gen+PxPl2:%>eed K ;
+Pl+Gen+PxPl3:%>eez K ;

+Pl+Gen+PxSg1:%>ään ASSOC-COLL_IQ33E ;
+Pl+Gen+PxSg2:%>ääd ASSOC-COLL_IQ33E ;
+Pl+Gen+PxSg3:%>ees ASSOC-COLL_IQ33E ;
+Pl+Gen+PxPl1:%>een ASSOC-COLL_IQ33E ;
+Pl+Gen+PxPl2:%>eed ASSOC-COLL_IQ33E ;
+Pl+Gen+PxPl3:%>eez ASSOC-COLL_IQ33E ;

+Pl+Ill+PxSg1:%>ään K ;
+Pl+Ill+PxSg2:%>ääd K ;
+Pl+Ill+PxSg3:%>ees K ;
+Pl+Ill+PxPl1:%>een K ;
+Pl+Ill+PxPl2:%>eed K ;
+Pl+Ill+PxPl3:%>eez K ;

+Pl+Loc+PxSg1:%>inan K ;
+Pl+Loc+PxSg2:%>inad K ;
+Pl+Loc+PxSg3:%>iʹnes K ;
+Pl+Loc+PxPl1:%>iʹnen K ;
+Pl+Loc+PxPl2:%>iʹned K ;
+Pl+Loc+PxPl3:%>iʹnez K ;


LEXICON VOONYS-STEM-PX-STRENGTHEN-WITH-PAL !!= * @CODE@ needs checking
+Ess+PxSg1:%>anan K ;
+Ess+PxSg2:%>anad K ;
+Ess+PxSg3:%>iʹnes K ;
+Ess+PxPl1:%>iʹnen K ;
+Ess+PxPl2:%>iʹned K ;
+Ess+PxPl3:%>iʹnez K ;

LEXICON VOONYS-STEM-PX-STRENGTHEN-WITHOUT-PAL
+Sg+Ill+PxSg1:%>asan K ;
+Sg+Ill+PxSg2:%>asad K ;
+Sg+Ill+PxSg3:%>asas K ;
+Sg+Ill+PxPl1:%>eʹsen K ;
+Sg+Ill+PxPl2:%>eʹsed K ;
+Sg+Ill+PxPl3:%>eʹsez K ;


LEXICON FEMALE-CLASSIFIERS
HUMAN-CLASSIFIERS ;
eʹmm+N:e%^1VOW%{ʹØ%}mm N_AQVV ;
jeäʹnn+N:jeä%{ʹØ%}nˈn N_JEAQNNN ;
kuäʹsǩǩ+N:kuä%{ʹØ%}skk N_JEAQRMM ;
mââʹnnj+N:mââ%{ʹØ%}nnj N_SAAQMM ;
mueʹđđ+N:muâ%{ʹØ%}đđ N_KUEQLL ;
nijdd+N:ni N_NIJDD ;
sieʹss+N:seâ%{ʹØ%}sˈs N_MIEQLLL ;
vuäʹbb+N:vuä%{ʹØ%}bˈb N_JEAQNNN ;
ääkkaž+N:ääkk N_KUYLAZH ;
äkk+N:ä%^1VOWkk N_PESS ;


LEXICON MALE-CLASSIFIERS
HUMAN-CLASSIFIERS ;
braatt+N:braatt N_PLAAN ;
čieʹcc+N:čeäcc N_PIEAQSS ;
eʹčč+N:ẹ%^1VOWčč N_EQCHCH ;
!jeän+N:jiânˈn
jieʹǩǩ+N:jeäkk N_PIEAQSS ;
källsaž+N:källs N_MEERSAZH ;
päʹrnn+N:pä%^1VOWrnn N_KAQLBB ;
vivv+N:vi%^1VOWvv N_TOLL ;
äʹjj+N:ä%^1VOWjj N_VAEQLL ;
maakk+N:maakk N_SAAKK ;
maakkäʹjj+N:maakk#ä%^1VOWjj N_VAEQLL ;
maakkâv+N:maakkâv N_AANAR ;
villj+N:vi%^1VOWllj N_PAPP ;

LEXICON HUMAN-CLASSIFIERS
laajj+N:la%^1VOWčč N_LAAJJ ;
pokaineǩ+N:pokainẹ%^1VOWǩ N_KAADHNEKH ;
jeännav+N:jeänˈnav N_CEERKAV ;
jännav+N:jännav N_CEERKAV ;
jännvaž+N:jännv N_MEERSAZH ;
mueʹđđev+N:mueʹđˈđev N_AANAR ;
mueʹđđvaž+N:mueʹđˈđv N_MEERSAZH ;
kuäʹsǩǩev+N:kuäʹsǩǩev N_AANAR ;
kuäʹsǩǩvaž+N:kuäʹsǩǩv N_MEERSAZH ;
sieʹssev+N:sieʹsˈsev N_AANAR ;
jieʹǩǩev+N:jiẹʹǩˈǩev N_AANAR ;
čieʹccev+N:čiẹʹcˈcev N_AANAR ;
sieʹssvaž+N:sieʹsˈsv N_MEERSAZH ;
jieʹǩǩvaž+N:jiẹʹǩˈǩv N_MEERSAZH ;
čieʹccvaž+N:čiẹʹcˈcv N_MEERSAZH ;

LEXICON PREF/NUM_
ekksaž+A:ekks A_MEERSAZH ;
âkksaž+A:âkks  A_MEERSAZH	;
persoonlaž+A:persoonl A_MEERSAZH ;
peivvsaž+A:peivvs A_MEERSAZH ;
klassneǩ+N:klassnẹ%^1VOW%{ʹØ%}k N_KAADHNEKH ;
seidd+N:sẹ%^1VOWidd N_PEIGG ;
eeʹǩǩ+N:ẹẹkk N_EEQKHKH ;
lååkk+N:lååkk N_SHOOMM ;

LEXICON N-ALLEGRO_ATTESTED-NOUN-STEM !!= * @CODE@ This is for Allegro forms
+Allegro+Cmp/SgNom: R ;

!LEXICON ATTESTED-NOUN-STEM
!2015-05-12!@D.NeedNoun.ON@ ATTESTED-NOUN-STEM-CONTINUED ;
! ATTESTED-NOUN-STEM-CONTINUED ;
!#; !2015-10-31 temporary


LEXICON ASSOC-COLL_IQ33E
@R.AssocColl.ON@+AssocColl:@R.AssocColl.ON@%>iʹʒʒe K ;


!! ## Adjectives -- to be moved



!! ### Vowel-final stem for PX
LEXICON VOWEL-FINAL-STEM-PX
 VOWEL-FINAL-STEM-PX-RETAIN ;
 VOWEL-FINAL-STEM-PX-ALLEGRO ;
 VOWEL-FINAL-STEM-PX-WEAKEN ;
 VOWEL-FINAL-STEM-PX-STRENGTHEN ;

LEXICON VOWEL-FINAL-STEM-PX-RETAIN
+Sg+Nom+PxSg1:%>m K ;
+Sg+Nom+PxSg2:%>d K ;
+Sg+Nom+PxSg3:%>s K ;
+Sg+Nom+PxPl1:%>m K ;
+Sg+Nom+PxPl2:%>d K ;
+Sg+Nom+PxPl3:%>z K ;

+Use/NGminip+Use/NG+Sg+Nom+PxSg1:%>m ASSOC-COLL_IQ33E ;

+Sg+Abe+PxSg1:%>ntaa K ;
+Sg+Abe+PxSg1:%>ntää K ;
+Sg+Abe+PxPl1:%>ntaa K ;
+Sg+Abe+PxPl1:%>ntää K ;

+Sg+Acc+PxSg1:%>n K ;
+Sg+Acc+PxPl1:%>n K ;
+Sg+Gen+PxSg1:%>n K ;
+Sg+Gen+PxPl1:%>n K ;

+Sg+Gen+PxSg1:%>n ASSOC-COLL_IQ33E ;

+Pl+Nom+PxSg1:%>n K ;
+Pl+Nom+PxPl1:%>n K ;


LEXICON VOWEL-FINAL-STEM-PX-ALLEGRO
	SG-LOC-PX ;

LEXICON VOWEL-FINAL-STEM-PX-WEAKEN
+Sg+Abe+PxSg2:%>dtaa K ;
+Sg+Abe+PxSg2:%>dtää K ;
+Sg+Abe+PxSg3:%>staa K ;
+Sg+Abe+PxSg3:%>stää K ;
+Sg+Abe+PxPl2:%>dtaa K ;
+Sg+Abe+PxPl2:%>dtää K ;
+Sg+Abe+PxPl3:%>ztaa K ;
+Sg+Abe+PxPl3:%>ztää K ;

+Sg+Acc+PxSg2:%>d K ;
+Sg+Acc+PxSg3:%>s K ;
+Sg+Acc+PxPl2:%>d K ;
+Sg+Acc+PxPl3:%>z K ;

+Sg+Gen+PxSg2:%>d K ;
+Sg+Gen+PxSg3:%>s K ;
+Sg+Gen+PxPl2:%>d K ;
+Sg+Gen+PxPl3:%>z K ;

+Sg+Gen+PxSg2:%>d ASSOC-COLL_IQ33E ;
+Sg+Gen+PxSg3:%>s ASSOC-COLL_IQ33E ;

+Sg+Com+PxSg1:%>inan K ;
+Sg+Com+PxSg2:%>inad K ;
+Sg+Com+PxSg3:%>ines K ;
+Sg+Com+PxPl1:%>ineen K ;
+Sg+Com+PxPl2:%>ineed K ;
+Sg+Com+PxPl3:%>ineez K ;

+Pl+Abe+PxSg1:%^UltRmVow%>ääntaa K ;
+Pl+Abe+PxSg1:%^UltRmVow%>ääntää K ;
+Pl+Abe+PxSg2:%^UltRmVow%>äädtaa K ;
+Pl+Abe+PxSg2:%^UltRmVow%>äädtää K ;
+Pl+Abe+PxSg3:%^UltRmVow%>eestaa K ;
+Pl+Abe+PxSg3:%^UltRmVow%>eestää K ;
+Pl+Abe+PxPl1:%^UltRmVow%>eentaa K ;
+Pl+Abe+PxPl1:%^UltRmVow%>eentää K ;
+Pl+Abe+PxPl2:%^UltRmVow%>eedtaa K ;
+Pl+Abe+PxPl2:%^UltRmVow%>eedtää K ;
+Pl+Abe+PxPl3:%^UltRmVow%>eeztaa K ;
+Pl+Abe+PxPl3:%^UltRmVow%>eeztää K ;

+Pl+Acc+PxSg1:%^UltRmVow%>ään K ;
+Pl+Acc+PxSg2:%^UltRmVow%>ääd K ;
+Pl+Acc+PxSg3:%^UltRmVow%>ees K ;
+Pl+Acc+PxPl1:%^UltRmVow%>een K ;
+Pl+Acc+PxPl2:%^UltRmVow%>eed K ;
+Pl+Acc+PxPl3:%^UltRmVow%>eez K ;

+Pl+Com+PxSg1:%^UltRmVow%>äänvuiʹm K ;
+Pl+Com+PxSg2:%^UltRmVow%>äädvuiʹm K ;
+Pl+Com+PxSg3:%^UltRmVow%>eesvuiʹm K ;
+Pl+Com+PxPl1:%^UltRmVow%>eenvuiʹm K ;
+Pl+Com+PxPl2:%^UltRmVow%>eedvuiʹm K ;
+Pl+Com+PxPl3:%^UltRmVow%>eezvuiʹm K ;

+Pl+Gen+PxSg1:%^UltRmVow%>ään K ;
+Pl+Gen+PxSg2:%^UltRmVow%>ääd K ;
+Pl+Gen+PxSg3:%^UltRmVow%>ees K ;
+Pl+Gen+PxPl1:%^UltRmVow%>een K ;
+Pl+Gen+PxPl2:%^UltRmVow%>eed K ;
+Pl+Gen+PxPl3:%^UltRmVow%>eez K ;

+Pl+Ill+PxSg1:%^UltRmVow%>ään K ;
+Pl+Ill+PxSg2:%^UltRmVow%>ääd K ;
+Pl+Ill+PxSg3:%^UltRmVow%>ees K ;
+Pl+Ill+PxPl1:%^UltRmVow%>een K ;
+Pl+Ill+PxPl2:%^UltRmVow%>eed K ;
+Pl+Ill+PxPl3:%^UltRmVow%>eez K ;

+Pl+Loc+PxSg1:%>inan K ;
+Pl+Loc+PxSg2:%>inad K ;
+Pl+Loc+PxSg3:%>ines K ;
+Pl+Loc+PxPl1:%>ineen K ;
+Pl+Loc+PxPl2:%>ineed K ;
+Pl+Loc+PxPl3:%>ineez K ;

+Pl+Nom+PxSg2:%>d K ;
+Pl+Nom+PxSg3:%>s K ;
+Pl+Nom+PxPl2:%>d K ;
+Pl+Nom+PxPl3:%>z K ;

LEXICON VOWEL-FINAL-STEM-PX-STRENGTHEN
+Ess+PxSg1:%>nan K ;
+Ess+PxSg2:%>nad K ;
+Ess+PxSg3:%>nes K ;
+Ess+PxPl1:%>neen K ;
+Ess+PxPl2:%>need K ;
+Ess+PxPl3:%>neez K ;

+Sg+Ill+PxSg1:%>san K ;
+Sg+Ill+PxSg2:%>sad K ;
+Sg+Ill+PxSg3:%>ses K ;
+Sg+Ill+PxPl1:%>seen K ;
+Sg+Ill+PxPl2:%>seed K ;
+Sg+Ill+PxPl3:%>seez K ;

